---
title: 'HS-møte 20.02.2023'
date: 2023-02-20
---

Møtetidspunkt:** 10.15  
**Sted:** [R51](https://link.mazemap.com/YvxACck6)

**Servering og referering:**  
*1. ref*: Magnus   
*2. ref*: Njål  
*Servering*: Magnus   


**Straff:**   
Vin: 
- Johannes, ikke hengt opp postkasse
- Hegli, ikke fulgt opp datakam-kontrakt
- Johannes (kanskje): Ikke gjort todo


**Tilstede:** Caro, Ingeborg, Sondre, Hegli, Robin, Magnus, Anders, og Njål


**Mangler:** Johannes (ingen vara, men ok pga sykdom og kort varsel)


## Innsjekk
[Hvordan har dere det?]

Vi har det bra <3

- - -

[TOC]

- - -

## 199 Godkjenning av innkalling, servering og referat fra forrige uke
[Kom innkallingen tidsnok? Er serveringen her, og er den godkjent? Er referatet fra forrige uke godkjent?]  

Innkalling er good, servering er good og referat er good


## 201 Status for komiteene (20 min)
[Her er det kun meningen at det skal være status for komiteene. Det er lov å stille oppklarende spørsmål, men andre spørsmål som kan lede til diskusjoner kan dere skrive ned og ta på eventuelt.]

#### Arrkom: 

- Finlandshettefest på fredag. Suksess!
    - Ikke alle ble med på bussen videre.
- Hadde cava i går (Søndag), flytende påmelding, men så flere der som ikke har sett på lenge
- Quiz i morgen (tirsdag), bra påmelding. 50 kr og burger
- Catch IDI på fredag, tror det blir bra, har fått program
- Blåtur til helgen, kommer ikke på neste møte. 
- Komiteseminar i april, tenker å bruke dagen på teambuilding rundt komiteene, kanskje bruke noen av svarene vi har fått på spørreundersøkelsen og jobbe med det (anonymiseres)



#### Bedkom:  
- Fikk ny leder og nestleder, Ingrid som leder og Sander som nestleder (førsteklasse begge to)
- Hatt noen bedpresser, god påmelding, virker som alt har gått bra
- Ingen arr denne uka pga catch IDI og Bekk arrangement
- forespørsel om å støtte revyen, har møte i morgen om dette med revy-gjengen
- mail fra ekskom angående faktureringsinfo og priser, litt kaotisk situasjon (Hegli som ba de sende mail)
- Diskutert komite-merch, tas på sak senere
- Oslotur midten av april. Besøker bedrifter som vi ikke har hatt så mye kontakt med tidligere sammen med fagkom

#### Dotkom:

- Ikke noen store oppdateringer
- Skal ha fikset mailoppdateringen til grupper
- Om mailen ikke blir sendt får komiteen som sender en feilmelding
- Dotkom skal på blåtur! (Samme helge som veldedighetsfest men...)
- Veldig bra feature på OW om events om påmelding og venteliste.
- Fikset sortering på arrangement
- Stor kudos til Brage i dotkom

#### Fagkom:  

- Ingen Johannes her

#### Prokom:  

- Brekkehelg i helgen, offline kommer snart. 
- Ny leder, Markus
- Ny Økans, Erik David

#### Trikom:  
- Hatt "strikk og drikk" forrige mandag. Så koselig ut.
    - En som ikke hadde strikket fra før
    - Snakket om at neste gang man har et "jentete" arrangement burde man ha med gutter som arrangerer for å få med flere gutter
- Valentines på tirsdag. Mange roser. Koselig å dele ut.
- Lunsj lounge sist onsdag
- Fuck cancer perling i dag, ikke så god påmelding, men håpet at det blir koselig uansett
    - Bestiller pizza til det. 
- Var på blåtur til Dublin
- Kjøpt støvsuger til kontoret, ladestasjon i boden
- Ny økans, Julie

#### Økonomiansvarlig:
- Har krigget med regnskap siste uke. Nå stemmer det nesten.
- Sosialt og ledervalg på torsdag
- Jobber opp mot ganske ny komite, mange økanser som slutter, men kjekt at folk velger inn nye økanser ganske tidlig så det blir en lettere overgang
- Forberedelser med genfors, fikse i tallene til presentasjonen. 
- Første gang vi går i minus, men er mye fuckups som gjør det litt merkelig. 


#### Nestleder: 
[Status fra Backlog, OIL, Appkom, nodékomiteer, FeminIT, Debug, Output og RFK]

- Bandet spiller på CATCH IDI, også Ababand
- Appkom er stille
- Backlog har ledervalg i dag, alle prosjekter oppe og går. Ikke så mye nå men mye som skjer til høsten
- Debug blir fort veldig få fremover, egen sak etterpå.
- FeminIT skal ha valg i dag, og litt sosial teambuilding
    - Vurderer å sende ut en undersøkelse om hvilke arr folk vil ha
- Ekskom er litt surr med økonomi. Selve ekskursjonen virker å bli grei.
- OIL har en liten case med at prokom sa nei til arrangørt-skjorter. Blir diskutert etterpå
- RFK er stille
- Jeg har booket rom og svart på mail. 

#### Leder:
- Har mailet med Heri om at A4 er kaos.... 
    - Iiiiingen ledige plasser. To små grupperom og den raden langs vinduene utenfor kontoret
    - Vil mest sansynlig måtte blir plukket opp av neste leder
- Også mail til Heri om trivselsundersøkelsen. Magnus følger opp Kristin Karlsen.
- Snakket med fakultetstillitsvalgt. Har blitt en endring på IDI som gjør at alle studeprogram skal ha en ITV. Informatikk har ikke det per nå. I Mai er det nytt valg. Etter det kommen vi til å ha en ekstra stemme i IDI saker
- Forberedelser til genfors. 
- Fullføre det meste av sakspapiret i dag
- Møte med organisasjonskollegiet i morgen. 
- Bra jobba av gjengen på genVors!

## 202 Interkom (10 min) 
[Her skal saker som angår tre eller flere komiteer]  
- Ingen saker


## 204 Komitemerch (10 min)
[Hva tenker vi om dette? Bedkom er eneste som har fått lov av hs fra tidligere av, og hadde mest sannsynlig ikke fått lov igjen. Trikom mekka til blåturen og flere har reagert. Prokom har tidligere hatt mye å si på slikt. Hvor vil vi legge lista? Skal vi gjøre del lov? Skal vi stoppe d? Arrangør/vanlig bruk osv]

- Robin: Har sett i arkivet og ser at det er en evig diskusjon i Online. 
- I Sondre: Husker ikke helt hva som skjedde. De ville ha to former for t-skjorte. En variant for arrangør, en for alle. 
    - Syntes arrangør-tskjorte var lurt, men at den for alle ville bli for lite etterspurt til at det var økonomisk realistisk å kjøpe. 
- SO Robin: HS vedtok at det kun skulle vært støtte til arrangør t-skjorte.
- Sp Caro: Hva definerer merch
    - Vi tar dette senere
- I Njål: Oil har allerede prøvd å ha arrangør t-skjorte. Ble nektet. På grunn av dette prøvde vi litt nye varianter denne gang. Egt arrangørtskjorter vi vil ha
- Sp Robin: Ble det nektet av HS eller prokom?
    - HS
- I Hegli: Synes OIL burde få ha arrangør t-skjorte, i hvert fall siden fagkom og bedkom har dette.
- I Hegli: Trikom brukte teambuilding-penger til sine t-skjorter. 
- I Anders: Kan vi splitte diskusjonen her? Alle backer at OIL kan få arrangørtskjorter?
    - Alle jazzer
- I Ingeborg: Hvis treningsmerch er noe vi er gira på til online marathon kan vi jo ta det med til backlog
    - Kan jo da komme ann på mengde vi lager vs hvor mange som er gira på å kjøpe, men kan ta det med
- SO Caro: Vet ikke helt hva som ble reagert på med t-skjorte i trikom. Deltakerene visst ikke om hva pengene skulle bli brukt på. Blå-tur-gjengen fikset uten at resten av trikom visste hva pengene ble brukt på. Vi kan betale for de selv om det skulle være et problem. Alle har handlet i god tro, og vi ser på dette som noe gøy internt. 
    - K Hegli: Jeg har ikke noe behov for å ta opp den ballen på økonomidelen ihvertfall. Tenker det er greit å bruke teambuildingstøtte på klær, diskuterte med Mia
- I Hegli: Synes det er rart at komite-merch ikke er tillat. Mange andre linjeforeninger har dette. Bedkom har en godkjent genser. Snodig at det ikke er lov. Felles merch for alle komiteer. 
- SP Caro: Tror dere det hadde vært like stort problem hvis logoen ikke var der?
    - Robin: Historisk sett ligger komite vs ikke-komite diskusjonen.
- SP Ingeborg: Hva er rekasjonen vært på tidligere i forhold til merch i komiteer. 
    - Laget merch
    - Folk var ikke klar over at det ble brukt team-building-støtten på det
- I Sondre: Pengebruken er ikke noe stor case. Hva er egt problematikken rundt komite-merch.  
    - Hegli: Noen oppfatter det som ekskluderende
    - Njål: Vi har daljer, vel så ekskluderende
    - Hegli: Bedkom har jo også genser. Veldig gammel godkjenning, og så får ingen andre lov i etterkant
- Svar til njål, Robin: Gensere er mye mer synlig i hverdagen. Daljer er bare noen få dager i året.
- I Njål: Ser ikke problemet med dette om det tas ut av egen lomme. Da kunne vi også nektet blåtur, teambuilding, og alt som ikke er åpent for alle 
- I Robin: Rart at bedkom har noe som er godkjent uten at noen andre har noe som er godkjent. 
- I Ingeborg: Skjønner argumentet om at det er gjengete. Kan ikke please alle hele tiden. Er ikke sånn at det blit komite mot alle. 
- I Sondre: Så lenge jeg har vært med i prokom har jeg ikke vært kjent med at prokom har sagt nei til noe. 
- SO Robin: Står at komitemerch er lov, men prokom har siste ordet. Det som har vært konklusjon i alle referatene jeg har lest
- I Sondre: Rent personlig tenker jeg at det er fint så lenge det ikke er noe som skal bli brukt hele tiden og være noe som representere Online. Komitemerch bør være komitespesfikt og ingen Online-logo. 
    - Synes ikke prokom skal ha noe de skulle ha sagt så lenge prokom ikke står for å lage det
    - SP Caro: Online logo ikke greit? Men hva med komitedalje. Hva tenker vi
    - Det backes at komitelogo er greit
- I Caro: Videre på det med daljer, må man godkjenne det og? 
    - ja
- Burde kanskje ha noen konkrete retningslinjer på dette? Hørte ikke noe diskusjon sist vi lagde
    - K Anders: Alle burde jo få lov 
- I Magnus: Syns diskusjonen er fin. I bedkom startet det emd at nytt merch ahdde vært kult, men viktig å skille på hva som brukes hvor. Enig i at online-logoen ikke skal med. Men på den andre siden, skader det mer enn det gir?
- I Hegli: Som sondre sa, er jo ikke noe som stopper folk fra å bare lage egne ting med online-logoen. Føler egentlig ikke vi i HS skulle ha noe vi skulle ha sagt
    - Robin: Enig i premisset. Men for å sette det på spissen kan jeg jo lage en genser med online-logo og få det trademarka
- I Robin: Bedkom fikk genser i 2017, og i 2019 hadde det ikke vært noen tilbakemelding på det. Ingen som har gitt noen tilbakemelding på at genserne er ekskluderende nå.
- I Anders: Stor enighet om at egen komite-logo kan være noe som er greit. For at det kan være mulig fra HS sin side. 
    - Ser poenget i å ha det. Gøy med en gjeng som surrer rundt på flyplassen i matchende gensere
- I Robin: Spørsmålet blir jo mer om vi vil at prokom skal ha siste ordet?
    - K Sondre: Jeg tenker retningslinjene burde være at man skal forsøke å separere det fra Online merch. Gjør det komite-spesifikt. Og så vil vi ha så lite som mulig med det å gjøre, så hvis den blir stygg ser man hva som skjer når man går utenfor Prokom :,)
- I Sondre: Edge-case men at det ikke blir kultur for at alle går med dette på skolen hele tiden. Kan ha noen retningslinjer på dette just in case.
- I Robin: Som Hegli påpekte ser jeg ikke noen grunn til å skulle styre med budsjett på dette, så lenge man står for innkjøp selv
- I Hegli: Kan skrive noen retningslinjer for at det ikke skal brukes teambuilding-støtte på slikt.
- I Robin: Rettningslinjer på engangsbruk for teambuildingstøtte. 
- Sondre tar opp med prokom og hegli med bankkom, så runder vi av saken neste uke.

## 205 Organisasjonsstruktur Online (10 min)
[Etter diskusjon på genVORS så så det ut som det var stemning for at det fremmes et forslag om å se på strukturen til Online. Vi må finne ut hvordan ordlyden i dette skal være. Skal det sees på til høsten/neste vår, skal det være noen fra HS med  osv.]

- SP Njål: Hva kom genVors sammen.
    - K Anders: Vi forklarte hvordan Abakus er og forklarte vår situasjon. Stemning for å endre på slik det er. 
- I Robin: Vi kan jo si at HS setter ned en ekstern arbeidsgruppe som skal se på det
    - Anders: Det jeg også tenker. Så er jo spørsmålet om det skal taas på høsten eller våren etter der igjen
- I Magnus: Bra argument om at store deler av styret skal byttes ut på høsten, og at det blir gjeldende da.
- I Njål: Mye orging om dette skal gjennom fra høsten. Lettere å legge frem på våren og ta det deretter.
- I Sondre: Enig i det som har blitt sagt med høst v vår. Det at det nå blir vedtektsforslag neste vår, men at vi kanskje kan presentere det til høsten. Arbeidet kan fortsette med samme gruppa frem til neste genfors
    - Burde gi komiteene god nok tid til å endres. 
- I Caro: Hvis det hadde blitt et nytt vedtak neste vår så må ikke endringen nødvendigvis gjøres samme genvors? Men kan vente til neste?
    - Anders: Usikker. Kan ta det opp med organisasjonskollegiet
- I Caro: Vil vel ideelt sett gjelde om 1,5 år. 
    - Sondre: Tenker det ideelt vil bli et og et halvt. Men hvis vi ikke får til det vil det jo bli to og et halvt. Det vil vi unngå
- "HS setter ned en arbeidsgruppe som skal se på mulighetene til å endre organisasjonsstrukturen...(Anders skriver videre på denne)"
- I Hegli: Tenker det er bedre å ha rotete genfors referat enn å ha rotete vedtekter
    - Går vel ann å utsette når vedtektene slår inn?

## 206 ITEX-godkjenning

HS godkjenner Sebastian Hegreberg og Sondre Stokke som leder og nest-leder av ITEX 2023.

## 207 Eventuelt
[Saker som har oppstått i løpet av møtet eller kort tid før møtet]

- Husk å holde saksforslaget om ITEX saklig om det diskuteres.
- I Ingeborg: Skal det gjøres noe mer før genfors. 
- Skal det filmes?
    - Stemning for å ikke streame det
    - De har jo ikke stemmerett uansett
    - Riddere har talerett, men fins live referat
    - Vi dropper streamen :D
- SP Ingeborg: Hva skal gjøres med pizza?
    - Robin: Snakket veldig kjapt om det. Kan være det lønner seg å åpne for påmelding
    - Njål: Ikke bindende påmelding: 
    - Anders: Kan jo ringe PB og forberede dem på at det kommer en stor bestilling


## TODO´s
[Skriv opp todos som har oppstått i løpet av møtet her. Fint om man rekker å ta en gjennomgang av todo´s når møtet er ferdig]

Årsberetning og lang og tro tjeneste fra alle komiteer. Ny leder skal legges inn for genfors-wiki. Ledere må skrive erfaringsskriv. Helst innen onsdag. 

## Diggepunkt
[Alle må digge noe] 

## Møteevaluering
[Ris/ros til hvordan møtet har gått]
