---
title: 'Møte 26022020'
date: '2020-02-26'
---

**Møtetidspunkt:** 12:15

**Sted:** R51

**Servering:** Ole

**1. Referent:** Emil

**2. Referent:** Silje

**Vinstraff:** 

**Ølstraff:**

**Til stede:** Sigrun, Alis, Amundsen, August, Benedicte, Silje, Kaja, Ole-Anders, Emil

**Mangler:** Mathias, itv, realfag

**TODO:**

---

[TOC]

---

## Innsjekk (12:15 - 2 min)
Koselig osv. 

## 312 Godkjenning av innkalling, servering og referat fra forrige uke (12:17 - 1 min)
Sinnsykt godkjent servering, nesten godkjent referat. Innkalling godkjent. 

## 313 Gjøremål fra forrige gang (12:18 - 2 min)

## 314 Status for komiteene (12:20 - 20 min)

#### Arrkom, med velkom:

- Vinter-OL skjedde i helgen, var god stemning.  
- X-Fest skjer idag. Det blir god stemning  
- Skuddårsfest på lørdag, ryktes tidenes fest.  
- Resten av arrangementene går smuud.  
- Sendt mail til riddere om immball  
- Var teambuilding på søndag, sammen med langrennslandslaget.  

##### Velkom:
- De har begynt å dele ut ansvar og satt rollene  
- Er med i slacken til velkom for å kunne følge med å være til rådighet.  


#### Bedkom:
- Mandag - bookingrundeinfo sendt ut til bedriftene.  
- Sender ut skjema neste mandag.  

#### Dotkom:
- Har begynt å prøve nye måter å ha arbeidskveld. Skal nå ta en arbeidsdag på søndag for å sjekke om det går bedre.  
- Arrangert teambuilding med Webkom i går, koselig sammenkomst.  
- Ganske nærme og fikse endringene i gruppesystemet. 
- Diskutert mer GDPR i komiteen, enige i at de ikke ønsker å dele informasjon.  



#### Fagkom, med ekskom:
- Hatt suppleringsopptak.
- Det kommer et swingkurs.  

##### Ekskom
- Koronaviruset herjer i Sør-Korea, mulig ekskursjonen møter på noen hindringer.  

#### Prokom:
- Offline kommer imorgen klokken 12.  
- Har tatt bilder av alle komiteene++ til årboken. Delegert photoshop, årbok blir ferdig før sommer forhåpentligvis.  

#### Trikom:
- Skal søke penger fra ie for oppussing av kontoret.  
- Snakket om genfors.  

#### Seniorkom:
- Skal ha teambuilding

#### Nestleder:
- Siste versjon av genfors ute. Dagsorden, saksforslag relatert til AUO lagt etter vedtekter  

##### OIL:
- Leieavtale for hall er i boks! En trening i uken framover  

##### FIF:

#### Leder:
- Jobbet med genfors.  
- Gått tur med de som stiller til leder.  

#### Økonomiansvarlig:
- Gjort rutinearbeid.  
- Teambuilding på fredag.  

#### Bankom:

#### ITV:

#### RFK:

## 315 Interkom (12:40 - 10 min)
- Fulgte med på Abakus sin genfors, er interkom bare for bedkom og fagkom?  
    - Nei.  
- Viktig å legge til bedrifter på arrangementene på OW. Eks. "Kurs med Bouvet".  


- Husk å sende inn bongbestillinger innen fristen (2 uker).  


## 317 Genfors (12:50 - 15 min)

### Ansvarsområder
Pizzabestilling  
- Det ligger en mal ute på driven.  
- Konklusjon: Pizzadiskusjon på slack.  

Kiosk  
- Trikom fikser  

Referenter    
- Abakus gjorde det veldig effektivt på genforset sitt, med lagt opp til innlegg og svar.  

- Mulig HS kan ta en time hver? Vi er ganske ruttet.  
    - Redd for at man ikke får diskutere på de sakene man vil diskutere på.  
    - Det er en god idé siden Genfors er langt.  
    - Det blir muligens lettere for de som skal refere nå om vi kommer inn i pauser.  
    - Konklusjon: Henrik setter opp et forslag til rullering.  

Paraferer  
- De som ser over referatet etter det ble skrevet.  
- Folk pleier å rekke opp hånden her.  

### Årsberetninger
- Vi må ta en generalprøve på gjennomgang av årsberetningene på mandag før genfors.  
- Kjernekomiteeledere leser sitt, August/Henrik tar resten. Det er da få nede og snakker.  

## Pause (13:05 - 5 min)

## 318 Siste møte (13:10 - 45 min) 
[ Dette er vårt siste møte som HS i Online]


## 320 Dele Deltagerlister
- Det vil ikke bli utdelt deltagerlister uten samtykke fra studentene.


## 321 Eventuelt (13:55 - 30 min)

- Alle MÅ sende refusjonsskjema.  
    - Økans sender informasjon om hva som skal betales og få tilbake for.  

- Det blir kjøpt inn nøtter til genfors


## Diggepunkt eller no
 Alle digger alle
