---
title: 'HS møte 24/09-20'
date: 2020-09-24
---

**Møtetidspunkt:** Disputasrommet 12.00-14.00  

**Referering:**  

1. Nyvoll
2. Anhkha    

**Tilstede:**
Mathias, Henrik, Marius, Thea, Øyvind, Anhkha, Nyvoll, Sindre (Benedicte remote). 

Johanne, Thomas og Stensrud kom seint (var avklart på forhånd)


## 488 Godkjenning av innkalling
 - Litt sen innkalling (var annonsering på slack)
     - Underkjent
 - Mathias må bli bedre på å sende møteinnkalling

## TODOs fra forrige møte
- [x] Alle fikser signatur til komitemedlemmene  
    - Be folk sende en sjekkmail (For å verifisere)
- [x] Alle må bleste komité-kickoff  

## 489 Status for komiteene (12.25 - 20 min)

#### Arrkom, med jubkom:   

 - Blåtur forrgie helg - suksess!
 - Quote: Noen hadde spurt William om sigg. Han sa nei. "Arrkom har ingen forbilder ass"
 - Trampolinepark. Var gøy
 - Dukket opp en situasjon fra komiteseminaret. Fakturaen hadde ikke kommet før nå. Overføring ++ fra gamle budsjettet. Den samme låven (som skal brukes til oktoberfest) er ikke lenger tilgjengelig. Utleierne er i risikogruppa
 - Casino blir flytta (Mulig 4.november)
 - Jobbet med interne vinstraffregler
 - Føler de er litt dårlige på erfaringsoverføring


#### Bedkom, med ITEX:
 - KID
     - Mange nye bedkommere var hjelpere. Gikk veldig bra!
     - Kristoffer ønsker å steppe litt ned fra KID og at noen andre skal ta over KID rollen - mange gode kandidater. 
     - Noen meldte forfall for seint pga koronnatest og fikk prikk
 - Bekk 1 okt overføres til fagkom
     - Ren workshop så gir mening at det overføres til Fagkom.
     - Ganske mye bekk dette semesteret.
     - Intervjukurs + bedpres + kurs/workshop + pils og prog

##### ITEX: 
 - Vil ha teambuilding, bare et par krediteringer igjen nå


#### Dotkom:
 - Satt i gang prosjekter for de nye
     - Vinstraff system. Redwine -> Vengeful Vineyard
     - Gjerne send en mail om vinstraff-funksjonalitet hvis ønsket
 - Wiki rewrite
 - OWF er litt i brann. Mangler bare et par ting som gjenstår da
     - Nå er den på cloud, så den skal ikke brekke like ofte

#### Fagkom, med ekskom:
 - Mye sosialt. Paintball med dotkom i går. 
 - Hyttetur neste uke
 - Kurs i dag (Knowit)
 - Bekk workshop 1 okt
 - Bookingrunden er påbegynt. En av de nye er med i den, så de får opplæring
 - Kommunisere med bedkom om surveymonkey. Positivt til å bruke nytt system
 - Opprydning i boden. Delt ut merch
 
 
#### Prokom: 
 - Har fått mange som har joinet gullblekka-komiteen
 - Tviler at de får gjort dette til høsten
 - Har søkt sparebank1. Søker IE, siden det tar for lang tid med sparebank1
 - Årbøker er utsolgt! Kartlegger hvor mange andre som vil kjøpe. Hvis det er nok, så kjøper vi opp flere
 - Sosialkveld i morgen
 - Synes prokom burde ha hovedkontroll på alt av promotering av Online - f.eks. Youtube

#### Trikom:
 - Fått til mange arrangementer
 - Perling på kontoret
 - Erik jobber med kontorvaktordningen. Komiteledere må "godkjenne", så det tar litt tid. Satser på å få svar ganske fort. 
 - Begynner å bestille bordet, micro
 - Micro, håndstøvsuger
 - Breezerrace


#### Seniorkom:
 - Har fått to nye interessegrupper
     - UX og "Iste"
 - Tatt opp en ny 
 - Arkiverer gamle gjenstander i boden. Ting som er fint å ha til jubileum osv beholdes, resten kastes.
 - Mye tid går til kickoff
 - Andre prosjekter på vent

#### Økonomiansvarlig, med bankom:  
 - Litt faktura og søknader
 - Regnskapsføring på søndag


##### Bankom:
 - Valg av ny leder 11.okt
 - **Gjengen virket happy med johanne**
 - Gir dem en mulighet til å stille. 
 - Tatt opp økanser for prokom og dotkom, så det virker veldig lovende
 - Mangler seniorkom økans
 
[Thea sølte på buksa si]

#### Nestleder:
 - Ganske rolig for tiden. Mail og orging
 - Fiksa tilgang til boden til de som har sendt inn det
 - Hvis noen mangler tilgang så er det bare å si ifra

##### Online IL:  
 - Intet å melde

#### Leder  
 - Hatt to medarbeidersamtaler
 - VSP (Campusutviklingsprosjektet)
     - De skal finne ut hva områdene skal brukes til
 - Statsbygg tar lead. Blir vår sparrepartner. Høringsrunden er ferdig 4.nov
 - Online kom litt dårlig ut av samlokaliseringsprosjektet
 - Snakket med AUO. Gitt dem data
 - Siifra hadde teambuilding på Lyche


#### Straffeansvarlig  
 - Vinstraff til Mathias (møteinnkalling)
 - Ølstraff til Anhkha, ØL, Kristoffer, Sindre (forseintkomming)

## 496 Interkom (5 min)
 - Marius: Kickoff
     - Har hørt fra folk at de ikke vet hva kickoffet er. Folk må bleste det for komiteene sine
     - Opprette skjult arrangement på ow. Dato: 30.sep
     - Blæste 
     - Vanskelig å hype opp når vi ikke vet helt hva det er
        - Litt som i fjor, bare større og bedre

 - Sindre: Gullblekka
     - Luftet ideen. Var interesse. 
     - Ville vite dato for møtet -> neste uke en gang
     - Prokom er veldig keen på hjelp fra arrkom. 
     - Online kan melde seg med org.nr osv. Vent til slutten i så fall
     - Eurovision style. Online v/ Prokom + arrkom setter lista nå. Går i runder
     - Gått i null. Har vært typ 3-4k totalt. Kostnaden deles på alle som møter opp. Har vanligivs blitt tatt på gløs eller samf, så blir dyrere nå pga lokale


 - Benny: Kronisk sykdom
    - Det finnes folk som ikke kan møte opp på arangementer/campus fysisk
    - Oppfordrer arrangerende komiteer til å avholde ting digitalt 
    - Vil inkludere dem 
    - IDI skal ha eget arrangement for kronisk syke
    
 - Mathias: Veiskille: Damage control -> Se fremover
     - Har vært reaktive i det siste
     - Begynner å gnage oss gjennom den backloggen
     - Ta en liten pause denne uka (Hoddevik + webdev osv)
     - Starte opp igjen med mer dynamiske møter. Workshops osv. 
     - Kristoffer tar lead på nye prikkeregler
    
 - Øyvind: Strukturere alt som må overføres til komiteledere
     - F.eks chunks


## 497 Varslingssaker - veien videre (10 min)
[Thea og Sindre tar en gjennomgang av hvordan det har gått med arbeidet med varslingssaker ettersom vi nå er i etterfasen. Vi må diskutere hvordan vi gjør det med de som skal ta over og involvering av ny leder og nestleder i velkom. Må også ta en diskusjon på om HS ønsker å utvikle en fadderkontrakt til neste fadderperiode]

 - Ferdistilt alt utenom erfaringsskriv
 - Møte med robin og anders
 - Hvordan vi har jobbet
    - Startet sent. Ble et litt "på tampen"-møte (med robin og mathias)
    - Veildening av Endre
    - Hadde handlingsplan for ulike saker og retningslinjer for oss 
    - Kjøpt inn egen telefon
    - Egen mail
    - Laget presentasjoner osv

 - Hadde ikke så mye kontakt med velkom.
 
 - I ettertid: prøvd å få vite om det er samsvar mellom "hva som egt har skjedd" vs "hva som har blitt rapportert inn"
 - Bærer preg av at det er første gjennomføring. 
 - Kom seint i gang, liten miscommunication mellom oss og velkom. 
 - Velkom var misfornøyd og følte seg litt overkjørt
 - Samarbeidet der er bygget på tillit, synd at det kom litt dårlig i gang. 
 - Handler mye om kultur. Dette tiltaket gjør mye for å komme inn på riktig kjør. Bra for neste generasjon. 
    - Mange fadderbarn viste om varsling, ikke mange faddere
 - Tolket stillheten fra velkom som at de "hadde nok å gjøre"
     - Det var ikke tilfelle. De følte ikke at de kunne si noe. Det var synd
- Lærdom: tar kontakt med neste leder og nestleder av velkom for å få en smooth oppstart.
- Fadderkontrakt: "Jeg plikter meg til å oppføre meg ihht x og y"
    - Velkom føler ikke at det er deres domene
    - Burde absolutt vøre med
    - Kan koke fra andre linjeforeninger
    - Ta dette til Task Force Varslinger
        - Kanskje dette er dumt å pålegge dem? De har vel nok å gjøre
        - Fadderkontrakt må fikses uansett. Vi vet ikke hva som skjer med Task Forcen. Burde ta det selv
 - Kan være en god ide å lage et opplegg som kan kjøres hvert år
 - Tror at det er greit kanskje at noen i velkom har innsikt/ ha en kontakt person
 - Åpenhet og tidlig informering som kan jobbes med
 - Kanskje ha lengre innføring på hvordan være fadder?
     - Hva forventer vi egentlig fra en fadder
     - Flere i velkom som er gira på å hjelpe til
 - Signere Code of Conduct?

**I forhold til forventningene var siifra en braksuksess!!**


## 498 Seniorkom/bankom tilhørighet (20min)
- Diskutere om bankom-leder skal ha mailtilgang (vi skulle diskutere dette på nytt 15. sept)


- Stensrud: Har fungert bra. Tilgang på slack, men ikke mail + OW

- Øyvind: Er prinsippielt imot. Det har vært veldig upraktisk
    - Referering i Google Docs, sende mail og melding med relevant info
    - Kan bli oppfattet som ekskluderende for bankomleder

- Benedicte: Vi burde restriktere tilganger til mail, ow4 osv. Selv om det er tungvint.
    - Er ikke så lurt at en person skal ha tilgang til så mye informasjon

- Sindre: Rent sosialt - viktig at det ikke blir ekskludering på det saklige, men tenk også det sosiale

 - Henrik: Pga AUO, så er vel tanken at Bankom-leder skal fases ut på sikt. 
     - Tenker derfor at vi skal fortsette med de tilgangene som har vært gjeldene for Ramm

 - Stensrud: Tenkte ikke så mye på den sosiale biten. Har gått fint rent praktisk, men kan jo være verdt å ta en avveining på det uansett

 - Thea: Ikke godt argument at det er en kort periode. Det er en grunn for at folk ikke skal ha så mye tilgang.

 - Benedicte: Det skal ikke være så mye sosialt på mail uansett. Den biten vil ikke veie så tungt. Får i så fall ta dem med der det er relevant. 
     - Ekskludering er et tilfelle for folk som har tilgang og, så det må vi se på uansett 
     - Å ha to roller fra samme komite er litt mye makt. 

 - Anhkha: Det er mye innsikt som følger med superbruker-rettighet. "Need to know"

 - Øyvind: Det er ikke snakk om "sosial inkludering" her, men mer innsikts-rettet. 

- Mathias: Folk er uenige - dritbra

 - Pratiske ulemper: 
     - Sende møteinnkalling (må ta med bankom leder i tillegg)
     - Opprette et google docs og sende den til 
     - Legge inn agenda
     - Skrives i Hackmd, kopiere det inn i google doc
     - Må gjøre evt endringer megge steder

     - Diskusjoner på mail som ender opp som sak på møtet

**Vedtatt at bankomleder skal få superbrukertilgang, på lik linje med HS**

- Styrebånd - skal bankomleder og seniorkomleder ha bånd?
    - Har 11 styrebånd
    - Må betale moren til Ole
    - Alle er for - de er jo en del av styret

## Eventuelt

### Opptak/Valg av velkom-leder og nestleder
 - Når pleier det å skje? Januar og februar. 
 - Robin vil ha det før jul. 
 - De følte at det var for seint for dem. 
 - Saksopplysning: Øyving ble tatt opp i November/desember

### Mat på Åpent HS-møte
 - Burde være en gode (PK, Mat)


### Hackathon

 - Hacktoberfest
     - Folk som møter opp og bidrar får kule ting
     - Får gratis stickers, tskjorte
     - Spre litt glede og kunnskap
     - Bidra til det åpne miljøet
     - 9 - 11 oktober
     - Vil dere ha hjelp fra fagkom? De kan hjelpe med å planlegge det faglige, men er på hyttetur 9-11 oktober. 
     - Penger til merch må dere ta med Økans
     - Lokale: Mathias må høre med Anne

### Fått søknad på kontordildo
 - Dildoretningslinjer?
 - Prokom kan mekke plakat
 - Den gamle fungerte mye bedre. Det var samme type
 - Brukt mye penger på det. Må Kjøpe en bedre denne gangen. 


### Tilgang til boden (interessegrupper)
 - Alle skal ha noe tilgang til boden  (interessegrupper)
 - Dette er folk som ikke er med i online
 - Relativ lite lagring
 - Sette av en halv hylle til interessegrupper?
 - Kan si at leder av interessegruppen får tilgang til boden
 - Må holde litt tett om tilgangene
 - Seniorkom tar ansvar over tildeling av plassen
 - Send mail til Benny


### Mobil til siifra
 - Hvis noen har ide til hva en telefon kan brukes til, er det bare å si ifra ;))


### Mailpunkt på møter
 - Er en del som tilsynelatende går i glemmeboka, kan vi komme med en bedre løsning
 - Bruke #mail i slack?
 - Bumpe mails?


### X-sport, OIL og Seniorkom
 - Hvordan håndterer vi dette mtp struktur og budsjetter?
 - Seniorkom betaler for x-sport ut 2020, deretter så reviderer vi budsjettene med virkning fra 2021. 


## Gjøremål
 - Kristoffer: Dele mail-guide integrasjon til slack
 - Kristoffer: Lead retningslinjer korona
