---
title: 'Referat fra HS-møte 22.01.2020'
date: '2020-01-22'
---

**Møtetidspunkt:** 12:15

**Sted:** E4-107

**Servering:** August

**1. Referent:** Mathias Fossum

**2. Referent:** Kristoffer Nyvoll

**Vinstraff:** August :(

**Ølstraff:**

**Til stede:**
Kaja, Kristoffer, August, Henrik, Alis, Silje, Benedicte, Andreas, Ole Anders og Mathias
**Mangler:**
Emil
**TODO:**

 - Kristoffer: Spørre Siggen og Emil om de er gira på HC-jubileum
 - Alle: 
     - Få med komiteen sin på hjelpe til på Innflytningsfesten
     - Svar på doodle angående Årbok-bildetakning
---

[TOC]

---

## Innsjekk (14:15 - 2 min)

## 280 Godkjenning av innkalling, servering og referat fra forrige uke (14:17 - 1 min)

Godkjent.

## 281 Gjøremål fra forrige gang(14:18 - 2 min)
Ole-Anders: Jubkom-opptak: Snakket om det, fått med Jakob. Forrige gang ble nestleder og leder valgt på genfors.
August: Diskutere bilde med Kai, det er gjort.

## 282 Status for komiteene (14:20 - 15 min)

#### Arrkom, med velkom:
- Komiteseminaret var i helgen. Vi føler det var en suksess. Positive tilbakemeldinger på tilbakemeldingsskjemaet. Det kan bare bli bedre, når Bekk engasjerer seg mer neste år.
- Tilbakemeldingenskjemaet har vi begynt å bruke aktivt.
- Skuddårsfest blir på Rockheim
- Medarbeidersamtaler pågår
##### Velkom:

#### Bedkom, med ITEX:
 - Tatt opp nye medlemmer: de er i gang med ITEX. Thomas, Charlotte, Nina og Johanne. 
 - Styrer med TechTalks; Knowit, Bekk og Sopra er signert. Solution Seeker og Oath er nesten signert. Resten tar tid

##### ITEX:
 - Hadde Mathias Müller på forrige møte, er i gang med å sysselsette de nye. 

#### Dotkom:
- Teambuilding med webkom i boks
- Prøver å få til en blåtur.
- Scaleway har fått inn en klage på at en av serverne våres DDOSer tjenestene deres. Mulig botnet. Grades.no er nede som et resultat
- Vi møtekommer litt permitteringer fremover, men dog forventet.


#### Fagkom, med ekskom:
- Kurs med Variant. Innholdet i kurset var spennende.
- Et medlem har forlatt, og vi har refordelt ansvar


#### Prokom:
 - Mekka masse profilering til Innflyttningsfesten
 - Hadde Drikk&Kronikk, var 2 ikke-prokommere som dukket opp!
 - Første utkast til Offline er på lørdag.
 - Alle årboktemaer er satt
#### Trikom:
- Diskutert kaffekopper, og kommet frem til at vi må gjøre noen endringer. Bedkom kobles inn.
 - Pusser opp kontoret i Februar. 
 - Jon stepper ned som økans, Jørgen tar over som økans
#### Seniorkom:
- Emil ikke tilstede. 
#### Nestleder:
- Hyttetur byttes ut til fordel for fylla her i Trondheim. Kontoret, deretter Kjellerne
#### Leder:
- Diskutert logoen med Ridderne for å høre om noen erfaringer. 
#### Økonomiansvarlig:
- Langt møte på søndag. Vi fikk gjennomført revidering for 2019
- Noen nye rutiner som kutter ned på manuelt arbeid.
#### Bankom:
- snakket med velkom om at nye importregler fra utlandet medfører at de må starte innkjøp snarest.
- Bankom har jubileum vi blir 10 år!
#### ITV:
 - Ikke tilstede
#### RFK:

## 283 Interkom (14:35 - 10 min)
#### Innflyttningsfest
 - Thomas kom for å snakke litt om innflyttningsfest: trenger flere folk. Hvis vi ikke får samlet folk, risikerer vi å måtte kutte deler av opplegget på lørdag. Ambulerende sjenkebevligning krever at det sjekkes hvorvidt de som kjøper drikke er studenter. 15:45 til 18:00 på fredag og 17.25-00.00 på lørdag. Fagkom melder seg til å ta ansvar for dette. Det er også kjekt å vite hvor mange som kommer inn. Sitter ved heisen i A3, A4 blir låst, og vi bruker nødutgangen til ferdsel mellom A4 og A3. 
     - Hvor mange trenger dere? 
    - De som slipper inn får et bånd, slik at man ikke trenger å dobbeltsjekke de som er tilstede.
    - Dotkom hjelper til med å få karaokemaskiner opp å stå
    - Kudos til prokom for fete bannere
    - Har mange hundre liter med drikke, har behov for å kjøle ned. Det er mye mat i kjøleskapet, vil ikke kaste maten til folk. Kan henge opp en lapp som oppfordrer folk til å hente maten sin innen fredag.
    - Kjellerne stiller med bartendere
    - Idè til kjøling: lukk døra til boden vi hadde før. Åpne vinduer. Let nature do its work. 
    - Trikom spørres om de kan hjelpe med å frakte mat fra realfagskantina til A-blokka. De går med på å hjelpe. 
    - På kontorene skal det deles ut gratis slush. På fredag har vi slush-maskin, så HS er med på å lage god s. 

#### Annet interkom
 - Trikom har fått masse klager fra folk som må sitte for andre gang. Det må gjøres, og det er ikke såå ille. 

 - Svar på årboksdoodle! Det er snakk om en halvtime, så alle burde få det til. 


## Pause (15:00 - 5 min)

## 285 Møte fremtidens teknologistudier (15:05 - 5 min)

[Påmeldingsfrist i dag. Vi melder oss på om noen ønsker å dra]
 - Noen som har lyst til å være med? August (og kanskje Mathias/Henrik)

## 286 Oversikt over nodekomiteer (15:10 - 15 min)

[Vi bør få en bedre struktur på kommunikasjonen mellom nodekomiteer og ansvarskomiteen.]

 - Benedicte innstiller sak for hovedstyret: Da jeg var i velkom var det lite kommunikasjon mellom arrkom, hs og velkom. 
 - Ingen vet helt hva som skjer med OIL, for eksempel. De har fått tilegnet et stort budsjett, men virker ikke som det er så mye som går veien i OIL for nå. Henrik har snakket med Joel, og det har ikke blitt tatt opp på status siden det ikke har vært noenting å ta opp. 
 - August: Nodekomite under HS gir ikke mening, planlegger å ta det opp som et vedtektsforslag og legge dem under en annen komite. 
- Mathias: vi kan nok være enige om at OIL er litt udefinert og sliter litt med å få i gang noe. Men vi bør ikke dømme et nytt initiativ på den lille tiden de har fått til å starte opp.
- Noen burde ta en samtale med Joel for å finne litt "Veien videre", siden det ikke virker som de har noen plan. 
- Andreas foreslår et felles møte, siden det er en del overlapp i det som arrangeres. 
- Alis: Vi snakker endel med OIL og vassfjellet er et samarbeidsprosjekt
- Alis: Det var vanskelig å samarbeide med velkom fordi da jeg ble eksponert for Velkom 2018 så var det så selvstendige. 
- Å innføre jevnlige statusmelding fra nodekomiteer kan nok være en god løsning. (Kanskje spørre om status til HS-møtene?)

## 287  Representasjon (15:25 - 5 min)
[Det er sabla mange revyer for tiden og HC jub 6. mars, vil noen dra på noe.]
Ole Anders, Kaja, Silje, August og Benny er alle gira. 
Påmeldingsfrist: 9. Februar 
Burde høre med Siggen og Emil (Kristoffer gjør det)
## 288 Eventuelt (15:30 - 5 min)

- Benedicte: Arrangementsiden på OW har litt snodig oppførsel.
- Hele jævla dotkom: mjaauuu.
- Casual Gaming ønsker tettere samarbeid med oss. 
- De har fått info om at de gjerne kan bleste. Så lenge de unngår datoene som vi har arrangement, så er det good.

- Alis: Prikkhelvete etter Åre. Folk som solgte sin billett har fått prikk. Egentlig skulle de refundert, ikke tatt det over vipps. 
- Hadde også en prikkfeil etter komiteseminar. Har jeg (Alis) mulighet til å fjerne prikker? 
- Henrik: Jeg mener jeg har rettighet til å fjerne prikker. 
- Catch IDI skjer 7.Februar. Blest dette for komiteen deres. Blester dette på facebook. Kommer et kamreateam hit til A-blokka, og skal intervjue oss. De som er PR-kåte, kan vise seg frem der. Jonna kommer ikke ahhaha

- Alis: Avslutning 3.klasse. Vi har fått penger av IDI til å arrangere dette. Kan jeg spørre seniorkom om å arrangere? Ja.



Møtet heves 13:45
