---
title: "Møte 06.11.2020"
---

# HS møte 06/11-20  

*Møtetidspunkt:* A4-132 12.15-14.00  

*Referering:*  

1. Øyvind
2. Thea

*Tilstede:*  Sindre, Thea, Christoffer, Kristoffer, Monika, Øyvind, Henrik, Marius, Mathias, Benedicte, Fredrik (Ekskom)  
*Straffer:*  Mathias (øl), Marius (øl), Benedicte (øl)
 
## TODOS fra forrige gang. 
- [X] Thea kjører på med fadderkontrakt (møte før jul)
- [X] Stensrud kjører ut info på budsjettmøte
- [ ] Mathias teiper boden (kommer mulighens til å bli gjort en eller annen gang i 2021?)

## 523 Godkjenning av innkalling  
Godkjent

## 524 Status for komiteene (14.20 - 20 min)  
#### Arrkom, med jubkom:  
- Avlyst alt mulig, trist men nødvendig. Ingen forhåndsbetalinger.  
- Ønsker å få til en fest på nyåret, hvis det er mulig med korona.  
- Quiz neste uke.  
- Sindre har blitt FIF-koordinator (Whoop whoop)


#### Bedkom, med ITEX:  
- Ferdig med bookingrunden og sendt ut til signering
- Bedkom er fornøyde med hvordan det gikk
- Snakket om hvordan de skal blæste digitale arrangementer som ikke er arrangert av Online
- Er det er arrangement som kan konkurrere med Online-arrangementer så skal det ikke blæstes av oss
- Hvordan skal oppmøte gjøres på digitale arrangementer. Forsentkomming osv.

#### Dotkom:
- Har jobbet med wiki-siden
- Strømmen gikk, noe som gjorde at OW og Nibble var nede
- Skanning på kontoret er klart, venter på RFID-scannere
- Hatt møte med appkom
- Medarbeidersamtaler

#### Fagkom, med ekskom:  
- Har også sendt ut kontraktene sine
- Har fem medlemmer som blir med i Analytics-prosjektet
- Workshop med bedkom for å få mer fleksibilitet i booking av bedriftsarrangementer
- Kurs resten av semesteret tror de skal gå veldig fint

##### Ekskom  
- Hatt workshop internt for ekskursjonen og Techtalks
- Må snakke med bedkom for kommunikasjon med bedrifter
- Fakultetet har kalt inn til møte med alle ekskursjonslederne unntatt informatikk (uten at vi vet hvorfor)
- Ble vedtatt på møtet at ingen ekskursjoner skal gå utenfor Norge
- Vil prøve å få til en klassetur i Norge
- Kan bli problematisk mtp vedtektene om det ikke blir faglig opplegg.
#### Prokom:  
- Jobber med Offline
- Funnet et selskap til Merch
- Mange har engasjert seg i maskot-saken

#### Trikom  
- Jobbet med arrangementer i jule/eksamenstiden
- Hatt juleverksted
- Vurderer julegrøtfest med fjordland
- Eksamensoppmuntring med klementiner etc. hvis campus ikke stenger
- Planlagt workshop har blitt utsatt til etter jul

#### Seniorkom:
- Begynt å digitalisere workshopen om prosjekter, samlet mye som kan gjøres i Online
- Fått i gang ny interessegruppe "Racingline"

#### Bankom  
- Ny OIL økans

#### Økonomiansvarlig  
- Åpent budsjettmøtet gikk veldig bra
- Har vært på kioskmøte
- Fått trusler om utestengelse fra bilkollektivet pga utestående fakturaer. Ble ordnet opp i.

#### Nestleder:  
- Har vært på budsjettmøte og kioskmøte
- Jobbet med spørreundersøkelsen om tidsbruk i Online
- Gått mer over til verdien av verv i Online
- Blæstet opptak (jubkom, velkom og ekskom)
- Tyvstartet på genforssaker

#### Online IL:  
- Avlyst pistolskyting

#### Leder  
- Vært på kioskmøte
- En medarbeidersamtale
- Ledermøte med IDI neste uke
- Ordnet praktiske ting rundt budsjettmøte

## 525 Interkom (5 min)  
   
- Arrkom har litt penger igjen og lurer på om trikom vil samarbeide om noe
    - Kristoffer: Eksamensfest?
    - Øyvind: Ikke så lurt med tanke på korona
- Søknad fra arrkom om å flytte midler for julebord og Åre
    - Arrkom er gira på å få flyttet disse midlene til å kunne brukes på et nyttårsball eller lignende, ettersom både julebord og Åre er avlyst.
    - Stensrud: Går helt fint å flytte over, må godkjennes av HS
    - Marius: Fullt mulig å arrangere en julemiddag eller lignende.
    - Benedicte: Kunne vært veldig kult om vi kunne hatt et større arrangement til våren (ball eller lignende) som ridderne kan være med på
    - Thea: Da kan det arrangeres kompilering før også
    - Sindre: Særskilt utmerkelse burde også deles ut
    - Mathias: Vi får en stor backlog nå med kompilering, ridderoppdak, utdeling av særskilt. Ikke mulig å arrangere noe stort arrangement før jul.

- Mathias: Vi må ha et ekstraordinært møte før 1. desember for å godkjenne budskjettet

## 526 Recap for året (15min)
[Jeg vil at alle skal gjøre seg opp en tanke om disse to spørsmålene:
- Hva har vi vært gode på?
- Hva trenger vi å forbedre?]   

- Hva har vi vært gode på?
    - Å tilpasse oss situasjonen vi er i
    - Å håndtere kommunikasjon med andre som har ansvar i Online
    - AUO-overgangen har gått veldig bra
    - Fredrik er fornøyd med at HS er flinke til å inkludere ekskom <3
    - Klart å drive med litt ved siden av alt av saker vi måtte reagere på
    - Alle komiteene har vært positive og engasjerte til tross for situasjonen

- Hva trenger vi å forbedre?
    - Snakke om ting bare for å snakke om det,må ikke alltid komme noe ut av det. Kan være nyttig å skape en kultur om ting og tørre å snakke om følelser.
    - Få frem begge sider av en sak
    - Tørre å ta diskusjonene
        - Kan ha en roterende rolle. Èn på møtet skal alltid spille uenig
    - Si ting selv om du selv kanskje ikke tror det er et utrolig viktig poeng (legge noe på bordet og se hva som skjer)
    - Ta videre de sakene vi kom frem til under workshop.
        - De tre sakene vi kom frem til er lagret, og kan tas videre.
    - Komiteene har blitt veldig flinke til å holde workshops og lignende, dette kan HS også bli flinkere til!


## 527 Recap av budsjettmøtet (15min) 
[Hva lærte vi, og hvilke forslag tar vi med oss videre?]

- Stensrud er fornøyd. God s
- Notater fra møtekritikken:
    - Burde har klare internbudsjetter
    - Teste mikrofonen før møtet
    - Vil veldig gjerne ha med økonomi på vedtektskvelden
    - Ha med begrunnelse i regnskap for budsjettendringer? (Ville medført veldig mye ekstraarbeid)
- Må få til et budsjettmøte før 1. desember for å godkjenne ferdigstilt budsjettforslag.
- Når budsjettet sendes til HS for godkjenning så kan ikke noe endres der og da. Da må bankom gå tilbake til arbeidsbenken
- Ønsker å få dette ferdig fort slik at det ikke blir siste liten eksamenstidstress

## Eventuelt  

- Hva skjer i Ekskom
    - Ikke invitert i diskusjonsmøte
    - Kan ikke dra til Europa
    - Ønsker å få til noe
    - Norgestur
        - Surfing, rafting, kos
    - Vedtektene til ekskom går imot dette
        - De sier pengene kun skal gå til faglige arrangementer
        - Studierettet
    - Kommer til å få inn mye fra Techtalks
    - Regler. Hvis de blir med i år, vil de da ikke kunne få støtte for å bli med på en annen mindre koronapreget tur?
    - Dette blir ikke en "ekskursjon" uansett
    - Har FUS snakket noe om retningslinjene for faglige turer?
        - Ja, men disse organene er veldig rotete.
        - FUS har bestemt at det ikke er lov å dra utenfor Europa
        -  NTNU har bestemt at det ikke er lov å dra innad i Europa. 
        -  Det har blitt spurt om retningslinjene kan justeres for å ta hensyn til at det ikke er realistisk å følge på en innenlandstur, dette er det ikke gitt noe tydelig svar på.

    - Benedicte: Er ikke ekskom-retningslinjene satt av ekskom?
        - Jo, og HS er egentlig invitert. Vi kan ha ekstraordinært genfors for ekskom
    - Tull at ekskom offesielt tas opp på generalforsamling på høsten før ekskursjonen.
    - Mathias: Det burde gå fint med pengebruk på innenlandstur, så lenge fjerdeklasse blir invitert på turen.
    - Benny: Det er bedre å spørre fjerdeklassingene om det er greit på forhånd slik at det ikke kan bli en sak etter skaden er gjort
    - Hva med å høre i kullgruppa til fjerdeklasse hva de vil? Med tanke på at overskuddet fra deres avlyste tur blir overført.
        - I vedtektene er det veldig krunglete formulert at overskuddet skal gå til å sørge for at det ikke blir dyrere for fjerdeklassingene på bli med på turen.
    - Gjelder kun for de som hadde rett til å være med i fjor, nye fjerdeklassinger er ikke inkludert.
    - Forslag: Skriv et innlegg med status i kullgruppene, hør hva de ønsker. 
        - Ekskom hører med tredje først, og så fjerde.
    - Ekstraordinært genfors blir gjennomført etter tur blir bekreftet (om nødvendig) 

- Omfordeling av midler arrkom
    - Ingen Åretur eller julebord
    - Skal disse brukes på et arrangement på nyåret isteden?
    - Benny: Må dette bestemmes får året er omme?
        - Stensrud: Jeg er mest komfortabel med det
    - Sindre: Hvis vi har lyst til å ha noe galla-lignende så blir det veldig dyrt. 
    - Øyvind: Jeg skjønner meg ikke på hvordan dette skal gjøres, men syns det skal gjøres etterom det er omdistribuering av penger som går ut av medlemmene våre
    - Mathias: Oppdaltur er ikke lurt. Kjøre på noe ridder-greier
    - Benny: Kan vi få støtte fra IDI til den festen istedenfor støtten vi skulle få til julebord
    - Sindre: IDI ønsker ikke å gi så mye mer støtte til slike ting
    - Øyvind: Det er nødvendig å sette av i budsjettet
    - Øyvind: Søke Onlinefondet isteden?
    - Sindre: Skulle gjerne bare ha brukt pengene nå, men er så usikkert mtp korona.
    - Mathias: Ingen skjønner hva som snakkes om nå, så bankom snakker om dette på søndag og kommer med konkrete løsningsforslag som HS kan ta stilling til

- Gå gjennom resultatene av seniorkomworkshop
    - Marius presenterer exceloversikt fra idémyldring
    - Lsningsforslag: Seniorkom velger ut en liste med prosjekter som de betrakter som aktuelle for HS å ta tak i. HS tar stilling til dette over jul.
        - Marius: Det kan fikses!

- Skal HS arrangere noe julekos for onlinere?
    - Benedicte: Skal HS gjøre noe i eksamenstiden med motivasjon. Trikom skal prøve med eksamenskos, men kun hvis campus ikke stenger ned
    - Tidligere har det vært adventskalender og lignende
    - Korte videoer med HS
    - Insta-takeover

## Gjøremål
- [ ] Stensrud skal gå inn i referatet og fylle inn forklaringer under omfordeling av midler
- [ ] Benedicte legger ut link til spørreundersøkelse på slack
- [ ] Marius tar videre behandling av prosjekter fra workshop og kommer tilbake til HS med aktuelle saker.
- [ ] Mathias teiper boden

Møtet hevet 14.13