---
title: "Mer Komitemerch, overgangsfase rundt genfors"
---

**Møtetidspunkt:** 10.15  
**Sted:** [R51](https://link.mazemap.com/YvxACck6)

**Servering og referering:**  
*1. ref*: Sondre   
*2. ref*: Carolina  
*Servering*: Njål 



**Tilstede:** Anders, Hegli, Mats, Sondre, Johannes, Caro, Robin, Magnus


**Mangler:** Ingeborg


## Innsjekk
[Hvordan har dere det?]

- - -

[TOC]

- - -

## 210 Status for komiteene (20 min)
[Her er det kun meningen at det skal være status for komiteene. Det er lov å stille oppklarende spørsmål, men andre spørsmål som kan lede til diskusjoner kan dere skrive ned og ta på eventuelt.]

#### Arrkom: 
- Koser oss masse på blåtur wohoooo  
- Quiz på tirsdag gikk bra, veldig gøy.  
- Bar til bar neste lørdag.  
- Veldedighetsfest 11.mars blir på skolen på R2 men mangler fortsatt litt finpussing men blir nok bra.  
- Har 100 plasser til silent disco med mange andre linjeforeninger 17.mars så håper mange er gira på det.  
- Ringte angående pizza på onsdag og de har kapasitet, så kan bare ringe de igjen på tirsdag - og bestille da. Men hvor mye har vi egt i budsjettet til pizza?  

#### Bedkom:  
- Har diskutert komitemerch internt  
- Er litt problematisk at Bekk har lite pågang for tida  
- Forbereder vedtektsforslag til genfors ang ITEX  
- Har oppretta bedrifts-instagramkonto og snakket med prokom ang det  
- Sopra Steria var interessert i en pakkedeal med Offline-annonse og insta take over  

#### Dotkom:
- har valgt ny leder og økans  
- Har snakkka om veldedighetsfest, bli. hvertfall mailalias. Har også snakka om verified mark på ow.  
- Skal på blåtur neste uke  

#### Fagkom:  
- Hadde valentineskurs som gikk veldig bra <3  
- Labyrinten med Bekk hadde litt lav påmelding, kun 33 deltakere når det opprinnelig var planlagt for 50  
- Fuck up night skjer 9. mars  

#### Prokom:  
- Offline kommer! snart  
- Gullblekka skal vi på snart, som er for linjefeoreningsaviser, beste illustrasjon, tekst osv..  
- skal ha nettartikkel i samarbeid med psykt vanlig uke  
- Skal ha møte med backlog ang maraton  
- Starta dialog med velkom ang tema og slikt  
- Skal på blåtur til helga  

#### Trikom:  
- Hadde Fuck Cancer, med litt lavere påmelding enn tenkt, men folk perla på så vi produserte like mye som vi skulle!!  
- Hadde Kino i går, med ikke full påmelding som har vært tidligere  
- Blåtur neste søndag skjer  
- Har lagt til Backlog og FeminIT i kontorordningen  
- Har fått ny støvsuger  

#### Økonomiansvarlig:
 - Hatt ledervalg  
 - Ikke så mye annet som skjer, driver å forbereder litt til genfors  
 - En del nye økanser men ellers rolig  

#### Nestleder: 
[Status fra Backlog, OIL, Appkom, nodékomiteer, FeminIT, Debug, Output og RFK]

##### Appkom
- Valgt ny leder: David Lekve  
- Begynt å fokusere mer på Nibble, tenkt å oppdatere apiet.  
- Ellers holder vi fortsatt på med Online-app, komiteopptaksystem og extension.  
##### Backlog
- Hatt leder og nestleder valg, skal velge økans snart.  
- Jobber med kurs for hovedstyret og støttehjulet som er 9.mars (påmelding kommer).  
- Skal arrangere interessedag for revyen på a4 18. april  
- Startet med å planlegge rydding av boden, mer info kommer.  
- Martin jobber med how to online (forslaget som kom fra Njål)  
- Jobber med promotering av oss selv  
##### Ekskom
- Venter på svar (gjennom Heri) fra div steder vi kan besøke under faglig uke  
- Samlet inn passinfo til alle deltakere.  
- Laget romliste som er sendt inn til Ticket  
- Bestilt vinsmaking på en gård i Roma  
- Ida jobber på med å fakturere alle bedriftene fra TT. Har mottatt bedriftskort vi skal ta med på reisen.  
- Skal ha infomøte med deltakerene ang turen 16. mars  
##### FeminIT
- Vi skal arrangere lunsj på mandag, har valgt ny leder. Vi skal også ha et møte med en representant fra Bekk på tirsdag, hun tok kontakt med oss og ønsket å bli bedre kjent med FeminIT.  
##### OIL
- Vi har valgt nye leder og nestleder. Disse er Erik Menkin Lysfjord og Karen Bakke. Ellers har vi hatt litt lite arrangementer da plutselig lite folk kunne arrangere.  

##### Velkom
- Vi har holdt 2 møter til per nå. har landet på tema, søkt 2 edrustøtter, og startet med grov planlegging av tidslinjen  

#### Leder:
- Har vært på retrospekt-møte med ekskom sist uke, fagkom dukka ikke opp. Har fått ned noen punkter, men vanskelig å komme frem til et godt svar ang arbeidsoppgaver når ikke alle parter var tilstede.  
    - Bedkom skulle gjerne vært med mer på bookingen  
    - Tas videre til nye styret å få ned retningslinjer  
- Fullført Genforsprep ang saker og vedtekter.  
- Møte med organsiasjonskollegiet sist uke, fått mange gode tilbakemeldinger. Ordstyrer virker flink.  
- Må få på plas presentasjon og referenter.  
- Så på lederslack pro, fikk avslag som non-profit, de mente vi var educational organization, ser på løsninger  
- Admin som vanlig og ting og tang.  

## 211 Interkom (10 min) 
[Her skal saker som angår tre eller flere komiteer]  
#### Skal neste styre se på en større variant av arrangementkalender?


## 213 Komitémerch (5 min)
[Har tatt opp komitémerchsaken i prokom og har tilbakemelding fra komiteen.]
- Mer negativ steming i prokom en i hs. Grunnen er gjengkultur og splitting av Online.  
- Snakka om hva situasjonen er i dag, eneste plassen det står noe om det er i avgjørelsesarkiv, har ikke noe håndfast å vise til.  
    - I: i teorien kan vi ikke nekte noen å gjøre det, vi har ikke trademerka noen logoer eller noe.  
    - K: vi kan gjøre noe med det, men da må vi bestemme oss for hva, og sette en standard.  
- I: Syns komiteene burde få lov til å diske opp noe selv, men at vi burde ha retningslinjer på bruk av Online-logo  
    - k: Enig i det du sa nå  
    - k: enig i at vi ikke trenger å ha online logoen på noe komitémerch  
    - k: på det med fragmentering har noe med at vi ønsker mindre skille mellom komiteer.  
- spm: Hvordan stiller vi oss til trikom merch på blåtur?  
    - s: Oppfattet ikke at folk var uenige i det, men folk reagerte fordi man trodde det var en praksis på at man ikke kunne  
- i: Skal vi sette et skille på blåturmerch og annen komitemerch?  
- i: mener det samme som sist, komiteer skal kunne lage lættis merch, men at det kanskje ikke er vits å lage merch ssom skal brukes på a4, at vi lager noen retningslinjer og at vi kan skrive noe der om logoer.  
    - k: Uenig i at vi skal sette strenge retningslinjer for bruk av merch på f.eks. A4  
    - K: jeg syns at det eneste retningslinjen vi skal sette er å ikke bruke online-logoen. Jeg er såklart i mot gjenger å slikt, men tror ikke det er en genser eller t-skjorte som er problemet der. Er heller ikke helt fremmed mot tanken å kunne lage fin merch som kan brukes på a4, og da heller bruke det til noe bra   
- i: Man burde være bevisste på hvilken hensikt som ligger bak produksjon av merch  
- i: Ang bruk, så tenker jeg ikke det trenger å sta at vi ikke skal bruke det, men noe om å være bevisst på hva det kan representere ovenfor andre som ikke er i komité.  
- I: Virker som en enighet om at man kan lage merch så lenge vi ikke bruker online-logo, så må vi bare finne ut av hva vi tenker om bruken  
- i: Bedkom er imot at de skal lage og bruke eget-produsert komitemerch når det finnes arrangørskjorter f.eks.  
    - k: For meg er arrangørutstyr noe helt annet enn det vi snakker om nå, arrangør utstyr er det online som eier, og skal ikke byttes ut med annet komitémerch.  

## 212 Eventuelt
[Saker som har oppstått i løpet av møtet eller kort tid før møtet]

Sak[1]: Onboardingworkshop
- Blir mandag i 4 tiden, håper det paser for de nye  

Sak [3]: Bærekraftberetning
- spm: hvor skulle dette inn på genfors?  
- s: Skal sies ved halvårsberetning.  

Sak [4]: Kaffeavtale
- Netlight ønsker å gå bort ifra engangskopper, og over til at førsteklassinger årlig får harplastkopper  
- Trikom har også lyst å gå bort ifra alt av engangsbruk og vil rydde i skapet over vasken for å gjøre plass.  
- I goodiebag i fadderukene?  
- Fremmer mindre trafikk fra andre studenter, som kan resultere i svinn  
- Forslag ang skap: sett alle skapene på bordet og si at de blir kastet om en uke så kom og hent. Da får folk fart på seg.  
- Burde oppfordre til å ta med kaffekanna tilbake til kontoret, fordi det drikkes mer av Tihlde enn Online der den står nå  

Sak [5]: Gi plasser til abakus på techtalks?
- Skal vi gi plasser til abakus på techtalks?  
- K: Ser ikke helt hvorfor vi burde?  
- K: blir det ikke bare mer penger for oss til vår ekskursjon?  
- I: tror det bare kan bli mye styr for de som planlegger å måtte sette av plasser  


## Diggepunkt
[Alle må digge noe] 

## Møteevaluering
[Ris/ros til hvordan møtet har gått]