---
title: "Ekstraordinær generalforsamling, Appkom pizzastøtte og prikkregler"
---

**Møtetidspunkt:** 10.15  
**Sted:** [R90](https://use.mazemap.com/#v=1&zlevel=-1&center=10.406002,63.415572&zoom=18&sharepoitype=poi&sharepoi=1981&campusid=1)

**Servering og referering:**  

*1. ref*: Johanna

*2. ref*: Ida

**Tilstede:** 
Johanna, Magnus, Ingeborg, Frida, Ida, Carolina, Njål, Sondre, Johannes

**Mangler:** 

## Innsjekk
[Hvordan har dere det?]


- - -

[TOC]

- - -

## 040 Godkjenning av innkalling, servering og referat fra forrige uke
[Kom innkallingen tidsnok? Er serveringen her, og er den godkjent? Er referatet fra forrige uke godkjent?]  

Møte for to uker siden mangler overskrift, ellers er alt godkjent 

## 042 Status for komiteene (20 min)
[Her er det kun meningen at det skal være status for komiteene. Det er lov å stille oppklarende spørsmål, men andre spørsmål som kan lede til diskusjoner kan dere skrive ned og ta på eventuelt.]


#### Arrkom: 
- Har ikke hatt møte, men har hatt komiteseminar
- Kunne vært bedre oppmøte, hadde vært gøyere hvis flere kom 
- Skal sende ut tilbakemeldingsskjema
- Har planlagt arragnementer til høsten, blir ikke like mange pga uka 


#### Bedkom:  
- Har ikke hatt noen arrangementer siden sist  
- Opplever litt manglende interesse fra bedrifter, har fortsatt troa på at det skal gå fint   
- Mangler generalsponsor til fadderukene  
- Mange interesserte bedrifter til ITEX  
- Bekk skal ha fjelltur 27. april, tror det blir veldig bra!  
- Spikra dato med feminIT om Bekk arrangement i høst, ikke en del av hsa så prisen er ikke satt   
- Vedtatt i FIF:   
    - Alle foreninger skal ikke legge ut annonser for sommerjobb før 15. august (trer i kraft 2024).   
  

#### Dotkom:
- Har begynt å flytte over alt til Notion, ferdig med OW-wiki  
- OW kræsja i påsken, tror det er noe som kan automatiseres å fikse   
- Sett på ny funksjonalitet på arrangement, f.eks at man kan legge til arrangementer fra OW rett i kalender  
- Oppmøteregistrering med QR-kode sees på

#### Fagkom:  
- Booking går litt sakte, har hatt litt uflaks i år med mindre engasjement   
- Har hatt kurs med bouvet
- LinkedIn kurs på onsdag, veldig bra påmelding.   
- Fellesmøte med bedkom i dag (17.04)
#### Prokom:  
- Offline kommer ila. uken  
- Slapp nettartikkel første april med positiv respons  
- Gullblekka på torsdag, oscarutdeling for linjeforeningsredaksjoner  
- Hadde merch-konkurranse, vinner er trukket. 
    - Man kan prøve gensere ila. uka, og blir bestilt etter det   
- Jobbes med video til veldedighetsfest   
- Venter på prisanslag for daljer til Appkom, FeminIT og OiL. Tror vi har nok penger i budsjettet. Bestiller i løpet av de neste ukene.  
#### Trikom:  
- Har hatt ett møte etter påske, og kontor-workshop  
- Har vært mye flinkere dette semesteret på å selge ut varer som snart går ut på dato   
- Lunsj-lounge en etter to ganger til i løpet av semesteret  
- Arbeidskveld med Trikom i dag   
- Har fått 17.mai-lokale, samme sted som ifjor.  
- Er i dialog med IDI om tidligere drikke-grense på skolen (per nå kan man ikke drikke før kl 16)  
- Kontor-workshop i går, ryddet bod og kaffekrok. Sett inn kopp dersom du bruker din.  
    - Gjenglemt på kontoret gitt til Fretex  
    - Ting som tilhører IT-boden ligger utenfor kontoret  
    - Gått helt over til Notion  
#### Økonomiansvarlig:
- Har hatt møte med Fondet, valgt ny leder
- Ønsker nettside til Fondet  
- Sendt ut mail om å huske å søke IDI-potten  
- Kvittering for komitelederbånd må fås tak i  
- MVA-melding er blitt sendt, ryddet opp i DNB  
- Kjøpt fond  
- Gått nesten helt over til Notion i bankom  
- Onlinepotten: godkjent appkom-arbeidskveld, ekskom-workshop og trikom-kontor-workshop  
#### Nestleder: 

******OIL:******

- Arrangert Vassfjelltur  
- Skal arrangere frisbeegolf, topptur, sjakkturnering og padel/buldring  
- CSGO - frafalt, blir senere  

**Velkom:**

- Fått pris og tilbud for t-skjorter  
- I prosess med å lage ordentlig budsjett  
- I samtaler med andre linjeforeninger om felles arrangement  
- Fullført fadderinnmelding  
- Blåtur til helgen  
- Er i dialog med Hilmir og Farhad om masterfaddere  

Ekskom23

- Veldig vellykket tur, og de fleste virket fornøyde!  
- Alt gikk egentlig ganske bra, både faglig og kulturell uke, reise mellom byene, logistikk.  
- Jobber med rapport til IE og erfaringsskriv  
- Tilbakebetaling til deltakere skjer i mai. Har fått ganske bra i pluss  
- Siste møte på tirsdag:(  
- Planlegger inn og ut med nye ekskom<3  

**********Ekskom24**********

- Har gjennomført første møte  
- Skal bestemme reisemål, har sendt ut interesseskjema  
- Skal ha workshop på torsdag  

FeminIT

- Flere arrangementer in works bla. spinning, campusrunden, sy daljebelte, kafe-onsdag, eksamenslesning. Ble veldig konsentrert etter påskeferien. Skal prøve å få arr litt mer spredd til høsten, da dette ikke ble helt optimalt i vår.  
- Bestemt at vi skal ha et arr med Bekk til høsten, blir low key, fokus på motivasjon og inspirasjon. Skal ha nytt møte med bedkom for å gå gjennom litt mer detaljer.  
- Enda en permittering, så vi begynner å bli litt få.  

**********Debug**********

- Valgt ny leder; Mats Klevstad  

********************************Backlog:********************************

Litt generell status:  

- Rydde i boden skjer 26.-27.april på ettermiddagen. Ønsker at styret og komiteleder møter. Skal prøve å gjøre det til noe koselig også. Men alle må huske å sende bekreftelse på hvem som kommer fra komiteene, viktig at folk møter så man ikke ender opp med å kaste noe som en komite/ gruppe egentlig bruker.  
- Har satt litt datoer:  
    - Interessedag for revyen (18.april)  
    - Hundekos (23.mai)  
    - Løpeuke arrangementer: Rebusløp (11.sept), Morgentrening&lunsj (12.sept), Beermile (13.sept), Morgentrening&lunsj (14.sept), Avsluttende løp og fest (16.sept)  
    - Komitekickoff (23.september), og boooket nardo klubbhus  

********Itex:********  
 
Status fra i dag  

- Siste innspurt på å få satt opp transport, send mail til unibuss for å få tilbud på transport til tog  
- Diskutert litt rundt problemstilling med tog, tar det videre til bedkom  
- Venter fortsatt på bedrifter fra bedkom  
- Tenker workshop når vi har fått bedrifter  
- Fått et nytt medlem  

**************Appkom:**************  

- Godt i gang med side for online-maraton/joggeuke  
- Veldedighetsfest-siden skal gjennopplives  
- Ønsker å få pizza til hver appkom-arbeidssøndag  
- Må ha nytt ledervalg, da leder går ut i jobb.   

#### Leder:  
- Har svart og fulgt opp mails  
- Har begynt å organisere ekstraordiner generalforsamling  
- Skrevet styreord til Offline  
- Linjeledermøte i dag  
- Sosialt med de andre lederne på fredag  
- Blitt lagt til i DNB  

## 043 Interkom (10 min) 
- Ingen saker  

## 045 [Slack Pro] Søknad for frivillige organisasjoner (5min)
[Det har lenge sett på en løsning hvor vi kan ha slack pro, vi har nå fått e dokument fra IDI som skal hjelpe oss å få godkjent en søknad for Slack for Education. Med dette får vi 85% rabatt på slack pro, som blir en pris på ca 2740.5,- kr per år, for et workspace på 21 personer]

- Kan nok oppgradere den vi allerede har.  
- Vi er 23 medlemmer nå, 21 er ikke nok.  
    - Blir nok bare litt dyrere.  
- K: Vi har ikke nok igjen på budsjettposten, har ca. 1000 kr igjen.  
- Spørsmål: Hva skal vi med Slack pro?  
    - K: Ting forsvinner ikke etter 90 dager.   
- Spørsmål: Har vi søkt før?  
    - SV: Tror vi har prøvd før, men trengte en bekreftelse.  
- Spørsmål: Har noen lyst til å sende inn søknad om det?  
- Spørsmål: Hva er nytteverdien av det?  
    - K: Er enig, har ikke så mye viktig der. Kan heller bruke Notion til ting man ikke vil miste.   
    - K: Blir byttet ut folk to ganger i året og laget en ny slack. Vet ikke helt om det er vits i.  
- K: Tror det blir for dyrt å ha i den store online slacken, siden vi er så mange  
- K: Snakket om det i et tidligere HS, kom frem til at HS-slacken må byttes ut hvert halvår da ikke alt skal være tilgjengelig for de nye. Vi må da søke to ganger i året. 
    - SV: Kan lage nye kanaler.
Konklusjon: Finner frem fordelene med slack pro, og tar opp tråden til neste møte



## 046 Legge inn nye prikk-regeler for bedriftarrangement på OW. (5 min) 
[Lagde et forslag til et nytt punkt under prikk-regler for Online-arrangement. Regelen skal bidra til å unngå at folk forlater kurs før minglingen har begynt, som har vært et spesielt problem på kurs.
Ryddig at det stemmes over i HS at det legges inn nye regler.
Under ligger link til et dokument med nye regler markert i gult, gjerne legg inn kommentarer om det er no]

- Godkjent ved akklamasjon 
- Nye prikkregler blir lagt inn i OW


## 047 Støtte til pizza på appkoms arbeidsdager (5 min)
[Appkom lurte på om de kunne få fast støtte til mat på deres arbeidsdager (annenhver søndag), slik at de slipper å søke Onlinepotten for hver gang.]
- SO: Dotkom måtte gjøre det før, enkleste er å endre budsjettet til høsten. Frem til det er det best å søke.  
- I: Ryddig og viktig at det er likt for alle. Mer åpnet og synlig å ha det budsjettert.  
- Spørsmål: Retningslinjer for det?  
    - K: 100kr per pers.  
    - K: Kan i teorien bruke alt på et møte, men det er praktisert 100 kr per pers per møte.  
    - K: Gjør også det i bankom.  
- Det tas opp i bankom til høsten, er enig i at de bør få fast støtte.  

## 048 Ekstraordinær generalforsamling 2.mai
[Debug har valgt ny leder, vi må orge ekstraordinærgeneralforsmaling]
- Også appkom-leder?  
    - Må vite det i løpet av en uke mtp. dagsorden.  
    - Dersom de får det til; sure, ellers er det ikke helt krise om forrige leder står som leder til høsten.  
    - Trenger ikke navn på dagsorden, kun "Godkjenning av appkom"  
    - Skal egentlig kun ha ekstraordinær generalforsamling for de sakene som ikke ble ferdig på forrige generalforsamling.  
- Det er laget en ny side på OW. Tenker å ha generalforsamlingen 2. mai.  
- Inkallingen må ut i morgen hvis vi har det 2. mai. 
- Minst 15 stykk til stede.  

## 050 Eventuelt
[Saker som har oppstått i løpet av møtet eller kort tid før møtet]

- FIF-møte som var før påske:
    - Ble dyrt men kunne ikke gjøre så mye med prisene
    - Sommerjobbannonser, diskutere i komiteene før det stemmes over vedtaket
    - Erfaringsbank: sted hvor alle foreningene kan legge inn erfaringer om bedrifter, ble shuttet ned og heller lagd en Slack.
    - Trondheim til høsten: Tihlde arrangerer
    - Erfaringsskriv; definere retningslinjer for hva som blir dekket på reise og ikke (mat osv.)

- Kompileringsgjengen burde starte å planlegge. Ta kontakt med riddere.

- Folk forstår kanskje ikke hensikten med Fondet. "Hvorfor skal vi spare så mye som vi aldri ser?". Kanskje hensikten burde informeres om, slik at en vet hvorfor en sparer.
    - Spørsmål: Hvordan er stemningen i fondet om eiendom?
    - SV: Har ikke snakket så mye om det, litt usikkerhet rundt vedlikehold.
    - SV: Det meste i fondet er fra corona-årene, når Online gikk mye i overskudd. 50 000 blir satt over hvert år. Enig i at det er vanskelig å sette seg inn i.
    - K: Kanskje ikke eiendom, men et lokale i Trondheim.
    - K: Kan forstå at det folk tenker slik, men argumentet er jo at det skal være en backup itilfelle det går dårlig økonomisk fremover. 

## Møteevaluering
[Ris/ros til hvordan møtet har gått]