---
title: "HS-m칮te 02.03.2022"
---

**M칮tetidspunkt:** 14.15-16:00  
Sted: [R91](https://link.mazemap.com/8f3zBywt)   

**Servering og referering:**   

Servering: Sindre og Thea  
1. ref: Robin  
2. ref: Karen  

**Straff:**  

- Karen, Henrik, Maiken, Carolina, Nj친l og Karan
    - Styreb친nd opp ned  

- Henrik Moe, Sindre, Thomas
    - Ikke skrevet erfaringsskriv

- Anders
	- Sen innkalling

**Tilstede:** Alle bortsett fra de under

**Mangler:** William (kom sent), Maiken

## Innsjekk
[Hvordan har dere det?]

- - -

[TOC]

- - -

## 792 Godkjenning av innkalling, servering og referat fra forrige uke
[Kom innkallingen tidsnok? Er serveringen her, og er den godkjent? Er referatet fra forrige uke godkjent?]  

- Innkalling underkjent. 游꽁

## 793 Status for komiteene (20 min)
[Her er det kun meningen at det skal v칝re status for komiteene. Det er lov 친 stille oppklarende sp칮rsm친l, men andre sp칮rsm친l som kan lede til diskusjoner kan dere skrive ned og ta p친 eventuelt.]

#### Arrkom: 
- Ikke tilstede


#### Bedkom:  
- Bookingrunde startet sm친tt med kontakt med bedrifter og datoer. 
- Ny leder -- cathrine.


#### Dotkom: 
- Har m칮ter p친 onsdager, s친 ikke noe s칝rlig siden sist
- Jobber p친 OW
- Kontaktet av Arrkom for 친 fikse kulere "stream" av veldedighetsfest.


#### Fagkom:  
- Ikke m칮te siden sist.
- En psykt vanlig uke
- VR-kurs gikk veldig bra!
 

#### Prokom:  
- Sluttfasen av f칮rste Offline, sent ute.
- I ferd med 친 selge merch genser og sl칮yfe. Kommer info p친 slack snart.
- Fordelt sidene mellom komiteene i 친rboka(?)
- Satt ned gruppe for milj칮profil
- Magne er ny 칮kans

#### Trikom:  
- Var p친 bl친tur, veldig g칮y
- F칮rste m칮te med ny leder gikk fint.
- To arr neste uke, mariokart og selfcareonday. Godt i gang og p친melding har starta.
- Planlegger til jubileum om to uker.


#### 칒konomiansvarlig:
- Ny prokom 칮kans
- Kan appkom og dotkom칮kans fortsatt v칝re samma pers?
- Tilgang til Fiken for Anders og Rob.
- Skal velge ny bedkom-칮kans p친 mandag.
- Budskjett m친 godkjennes.
- Hegli skal se om han finner midler til trofeeskap med l친s.

#### Nestleder: 
[Status fra  seniorkom, nod칠komiteer, Debug, FeminIT, Output og RFK]
- Seniorkom byttet navn til Backlog p친 genfors.
- Debug har hatt kakedag p친 kontoret i dag, bra oppm칮te:)
- FeminIT er ikke lenger kjernekomit칠 eller nodekomit칠, n친 er de gruppering under Backlog.
- Output var p친 Catch IDI, veldig g칮y!
- Itex holder p친 med bestilling av fly og hotell. Ligger ann til 친 bli veldig dyrt pga. antall mennesker. Det er planlagt for 120 stykk kontra 90 i fjor med like mange bedrifter.  칀pner kanskje for 3. klasse etter to uker. Milj칮hensyn er blitt diskutert, men ikke aktuelt p친 vei ned. Kanskje p친 returen.
- Onlinekalenderen er fiksa mtp. tilganger.

#### Leder:
- Anders
	- Lagd slack og kalender til de nye, alle er inva.
	- Mye genfors i det siste. 

- Sindre
    - Skrevet erfaringsskriv fra genfors.
 	- Pr칮ver 친 rydde p친 wikien og driven.
    - M칮te med areal p친 A-blokka:
        - Mister mastersal FIOL p친 IT-bygget
        - F칝rre mastersalplasser til 4. klasser
        - Vil gi oss mer kontroll p친 a-blokka tilbake
        - F친r mest sannsynlig tilbake boden p친 A4
        - F친r rom i A3, rett til venstre ogs친 to grupperom i hver ende av rommet.
        - Stillesal p친 A300 107/A300 117 etellerannet? 
        - Ogs친 perks for abakus og thilde.
        - Lage lounge der bordtennisbordene er p친 A3

- Spm Hegli: Navn p친 romma - kan vi f친 til det?
	- Sindre: S친 p친 det i h칮st. Viktigste er at det er navn som brukes av alle. M친 bli en felles greie fra Online, ikke fra styret.
    


## 794 Interkom (10 min) 
[Her skal saker som ang친r tre eller flere komiteer]  

- Hegli: Budskjett?
	 - Anders: Tar en runde neste uke. Votering p친 godkjenning eller ikke. Har veeeldig god tid (1. des) 
    



## 795 En Psykt Vanlig Uke (10 min)
[Hva er planlagt? 칒nsker vi gj칮re noe mer? Forslag? Det ble i fjor skrevet en artikkel av prokom [EPVU](https://online.ntnu.no/articles/123), og vi la ogs친 ut store deler av promopakken dere p친 Instagram + litt opplegg p친 kontoret.]

Fagkom skal ha kurs
- Mari: Skulle ha seksualundervisning, men kontaktskjemaet for de som skulle ha det funket ikke og har ikke f친tt noe svar. Per n친 har vi derfor ikke noe kurs enda

Ble skrevet artikkel av prokom i fjor. Kan ta de i 친r og, om noen vil ta det. 
 - Thea: saksopplysning. Det er ogs친 undertemaer, bla. a. psykisk helse for menn.
- Henrik: Online hadde movember. Skrive om det?

Promoteringspakke, innlegg p친 stories

Gj칮re det koselig p친 kontoret i regi av trikom

Karan: Debug kan kanskje promotore seg selv her.
- Caro kan ta kontakt med debug.


Caro: Vil orge pizzakveld i sammarbeid med arrkom.

Podline lager podcast-episode, "친penhet". William har v칝rt med.

Anders: Vi har uppa gamet for hvert 친r. Noe annet vi vil ha med?


Thea: Skal det velges sosans. i HS? Enten spesifikt til "en psykt"  eller fast. 
- And: Tar det neste uke.
    
Hegli: mye penger igjen som kan brukes p친 ting som dette.




## 796 Forente IT Foreninger m칮te (5 min)
[Det avholdes et m칮te i FIF den 3. April i Bergen. Er det noen som kunne tenke seg 친 stille p친 det? Thomas skal ogs친 da han er koordinator.]

Info fra Anders.

Online og Abakus er der som regel til st칮tte og til "veiledning" for de andre it-foreningene. 

Thomas skal reise. En til kan v칝re med. Trenger ikke velge her. HS tenker 친 sponse turen.  

Milla: Bruke prosjektposten.

Spm caro: Hvor lenge er man der?
   -  And: opp til de som reiser. Blir ofte en teambuilding, kommer mer info om to dager, etter et kord-m칮te.
    
Karen melder seg frivillig & blir med whop<3.
    
Se p친 muligheten for tog. 
- Caro: Veldig upraktisk mtp. at det er d친rlig forbindelser mellom Bergen og Trondheim.
- Legger fra oss tanken.

Sindre: Flere kan ogs친 reise. Jo flere jo bedre om det er penger. Om noen fra sosiale-arr-komiteer vil v칝re med kan det v칝re gunstig. Si ifra om noen flere vil v칝re med. 
- Hegli: Mye penger p친 prosjekt-post.
- And: H칮re med Maiken.


    


## 797 Studenttingets valgomat (5 min)
[Studenttinget har etterspurt info p친 hvor valgomaten deres kj칮rer [0](https://mail.google.com/mail/u/0/#inbox/FMfcgzGmvBnVvqJPJHhcLkXWpNhhLRxJ). Avtalen er egentlig ikke mellom Online og de, men mellom privatpersoner - s친 sp칮rsm친let er hvor mye vi skal gj칮re her.]

And: Siden online st친r p친 kontrakten burde vi gj칮re v친rt. Ta litt insj der. Spm er hvordan?

Hegli: Enig, men burde tydeliggj칮re at det ikke er "riktig". Hegli melder et eller annet om domenerettigheter men ingen skj칮nner noe?

Karan: 칒nsker de at vi skal endre noe?
- And: Nei, men de 칮nsker 친 endre noe.

And: Naturlig at vi i online ikke har s친 mye med det her 친 gj칮re, men kanskje fasilitere for kontakt mellom partene. Vi burde ikke sende mailen/tlfnr hens.

Thomas: Ikke kontakt hen, siden hen ikke lengre g친r studiet. 

Ingen vet egentlig noe om dette. Vi sender de mail med navnet, og ikke noe mer.

## 798 Moholt borettslag trenger nettside (5 min)
[Hvordan 칮nsker vi som linjeforening 친 forholde oss til slike foresp칮rsler? (Ref mail)]

And presenterer. Og presiserer viktigheten av 친 ikke g친 p친 samme smell som sak 797 (Ingenting p친 vegne av Online).

Hegli: Burde taes av bedkom.

karan: Er annbud samme som stillingsannonse.
- Ish.

Karen: F친r vi ofte s친nne?
- Anders: Ikke opplevd det f칮r.
- Robin: Joda, en gang i blandt. Har havnet p친 #bedrifter eller p친 mulighetermailen.

And: Karen fikser typ. #bedrifter. Presisere at vi ikke tar det p친 vegne av Online men av enkeltpersoner.



## 802 Eventuelt 
[Saker som har oppst친tt i l칮pet av m칮tet eller kort tid f칮r m칮tet]

Hegli: Budskjett fikses neste uke? 
- Ja.

And: P친g친ende sak om intensjonsavtale med output.

Thomas: Sindre og william sin dr칮m om oversikt over grupperinger er p친 vei.

## 803 Diggepunkt
[Alle m친 digge noe] 

## TODO췂s