---
title: 'HS møte 16.okt'
date: 2020-10-16
---

# HS møte 16/10-20  

*Møtetidspunkt:* A4-132 12.00-14.00  

*Referering:*  

1. Johanne 
2. Henrik

*Tilstede:* Fredrik, Benny, Mathias, Giil, Sindre, Emilie, Monika, HTML, Øyvind, Johanne. 

*Straffer:* Øyvind (øl) for å kalle Emilie Elise.
 
## TODOS fra forrige gang. 
- *Trikom, Seniorkom og Stensrud:* Snakke om fordeling av midler fra Sparebank1. Antakelig ikke gjort
- *Thea:* Lage arrangement på OW. Gjort. 
- *Benny:* Kontakt med Nicholas ang reyddeaksjon. Gjort. 
- *Benny/Mathias:* Sjekk om det må søkes/meldes i fra om grilling.

## 508 Godkjenning av innkalling
Good

## 509 Status for komiteene (14.20 - 20 min)

#### Arrkom, med jubkom:   
##### Arrkom
- Pokerturnering: Ingen møtte opp.
- Paint and sip: Pusser opp lokalet. Avlyst.
- Oktoberfest: avmeldinger pga corona. Fortsatt fullt. 
- Brunsj er fullt. 
- Åre: Avlyst. De forsøker å kreve inn penger selv om det er før fristen. Mathias ringer for å krangle.


##### Jubkom

#### Bedkom, med ITEX:  
- Sendt mail til netlight om 100 krus, i tillegg til 10k engangskopper. Skal bruke 5k kopper i semesteret. 
- Analytics: Samler inn informasjon fra alle bedpres og kurs som har vært. Finne ut hva studenter vil.
- Bookingrunden er ferdig. Sender ut skjema for å høre va studenter/bedrifter vil ha.
- Norkart har ønsket å sponse interessegruppen Greenline. Erling er med der nå. Jobber med saken.
- Bedpres i går (Communicate) gikk bra

#### Dotkom:
- OW4 og OW5 er i gang, fikses kontinuerlig. 
- Kortscanning-system: venter på RFID
- Prøver å fikse sted for hackaton. 
- Redwine: Godt i gang. Burde kanskje bli ferdig til neste semester.

#### Fagkom, med ekskom:
- Hyttetur, koselig. Gucci opptak
- Bookingrunden nærmer seg ferdig.
- Kurs variant tirsdag
- Lavterskel arrangement med Bekk neste uke. Samarbeid med bedkom.

##### Ekskom
- Skal høre hva folk er interessert i å gjøre. Ikke faglig. Kun kulturell uke i Europa. 6-7k. Har nok til å dekke en del.
- Venter på svar fra UD om hvor man kan dra.
- Techtalks: WS med bedkom og fagkom. Bestemt litt struktur. Tentativt 18. februar. Finne ut av priser, kontakte bedrifter og finne lokaler. Må ha plass til ca 100 folk.
- Møte neste uke for å planlegge videre.
- 
#### Prokom: 
- Klistremerker på vei.
- Offline til print.
- Uniprint er treige, vil prøve å finne noe annet. 
- Kjøpe inn felles gopro? Noe som kan lånes av komiteer. Jobber med saken.
- Merch: Prøver, tar tid. 

#### Trikom 

#### Seniorkom:
- Workshop snart for å sette i gang med prosjekter igjen. Vi tar gjerne forslag.
- Opptak er ferdig. Det ble tatt opp tre nye medlemmer (Katarina, Ramirez og Ramm)
- Knytte tettere bånd med backup. Sosial kveld og samle litt erfaringer med hvordan de driver sin komité.

#### Bankom
- Valgt leder (Johanne). Valg vara (Thomas Hasvold), tillitsvalgt (Milla Weium).
- Godt i gang med budsjettet. Øker til et møte i uka.

#### ITV

#### Økonomiansvarlig  

#### Nestleder:
- Durer og går
- Grilling gikk kjempebra. Vi roastet oss selv.
- Leter etter morsomme ting vi kan finne på. Spesielt slacken, blir lite brukt.

##### Online IL:  
- Et arrangement i uka. Fylles bra.
- Planlegger paintball.

#### Leder  
- Vært på intervju med Sifra.
- Sendt inn forslag til økonomistøtte til velferdstinget. Høringsrunde gikk ut på mandag 

## 510 Interkom (5 min)
##### Oppmøte among us
- Funket dårlig. Lite oppmøte. Fredrik skal ikke quotes på det.

##### Jubkom
- En liten gruppe som skal holde på med det.
- Hva er det stillingen som jubkom-leder går ut på? Bedriftsrelatert, en uke med arrangement.
    - Sjekk erfaringsskriv. Snakk med en som var i jubkom forrige gang. Ta kontakt med Sverre. Sjekk arrangementet på OW. 
- Tror det er best å headhunte noen. 1.klassinger?
- Har ikke så mye å si hvordan jubileumet ser ut. Viktigst at det skal minne om et ball. Trenger ikke være en uke.

##### Struktur OW
- Dotkom har kontaktet bekk for å jobbe med saken, får hjelp fra designere
- Litt mer enn bare tittel i 3-kolonne-visning. Litt mer info så man skjønner hva som foregår.

##### Eksamen
- Planlagt tilrettelegging for risikogrupper? Nei. 
- Faglærer må møte opp
- Hvis man er i karantene? Folk kan møte opp selv om de er småsyke. 
- Ble bestemt før Lille London, kan endre seg. 
- SO: Tilrettelegger for risikogrupper. Fristen for å søke om tilrettelegging er fleksibel. 
- På forsiden av NRK har det stått yttringer mot dette. Kan snu.
- Eksamensvakter? Er en stor risikogruppe :')
- Kan være bra med kont før mastersøknadsfrist. 

## 511 Opprydning på Slack/FB. (5min)
[Tilgangshelvete. jesusmaria gud bedre her må det ryddes. ]  
- Mange gamle som har tilganger. Sindre og Øyvind melder seg til rydding.  
- Gjelder: FB-page/gruppe, Slack, instagram (bytte passord)  
- Bedkom fikk tilgang for å bleste.  

## 512 - Blåtur for komiteer (5min)  
[Noen føringer fra HS rundt komiteblåtur er greit å bli enige om nå]  
- Dårlig stemning å dra til Europa. Dropper foreløpig blåtur.  
- Ny vurdering når det blir grønt igjen.   
- Kan dra på blåtur til Norge.   
- Hele Europa er rødt. Det er to uker pålagt karantene når man kommer hjem igjen.  
- Ekskursjonen vil sannsynligvis gjøres når det er gult.  
- Hele komiteer kan bli satt i karantene av dette om det dukker opp smitte.

## 513 - Sosialansvarlig? (5min)
[vi trenger sosialansvarlig fordi vi skal være sosiale og det er viktig og sånt]
- Har vi sosialansvarlig? Nope.  
- Trenger vi sosialansvarlig?  
    - Mener vi har vært flinke.  
- Husk lunsj med abakusstyret 20. oktober. (Og fylla etterpå???)  
- Ny sosialkveld? Slack.  

## Eventuelt

#### Medarbeidersamtaler
- Fortsetter. Mathias kommer med info.

#### Opptak av velkomleder- og nestleder
- Har snakket med Robin  
- Nice å samle et opptak med velkom og ekskom. Eventuelt jubkom også.  
- Suppleringsopptak?  
    - Kanskje litt tidlig  
- Om du er gira på velkomleder og ikke får det, så kan man jo bli tilbudt jubkomleder. Det er jo litt samme greia.  
- Forslag: Kan åpne søkeportalen.  


#### Prikk
- Rent inn folk som melder seg av etter fristen på oktoberfest. Gir ikke prikker pga corona. 
- Hva tenker komiteene?
    - Fagkom har latt folk melde seg av om de har symptomer eller skal testes/har blitt testet. Spesiell case nå fordi det har vært oppbluss. Går i dette tilfellet, men ikke som generell regel. 
    - Arrangementene hos arrkom er litt annerledes enn bedpres og kurs + at det er alkohol involvert.
- Det er ikke ønsket at folk melder seg av rett før arrangementene.
- Hvis folk melder seg av fordi det ikke passer får de fortsatt prikk.
- Reaksjoner på at tiltak for smittervern kommer seg. Det burde være på plass når arrangementet legges ut. Det betrygger folk.
- Retningslinjer på prikkregler?
    - Ikke hørt noe om det siden de begynte å jobbe med det.
    - Tror skrivet er ferdig?
    - Øyvind følger opp med Ruben

#### Komitelederdaljer
- Bestilt, men tar tid. Arrkomdaljer er også bestilt.

#### Aksje-NM
- Vil gjerne ha premie til vinneren. Har ikke plass i budsjettet. Bruke 500 kr, skape litt hype.
- Ligger en google home mini over komiteskuffene på kontoret.
- Må HS godkjenne at det brukes 500 kr til premie på quiz?
    - Når komiteer ber om mer penger, så må det gå til HS.
    - Vi har en post å ta fra i HS?
        - Ja.
- Så lenge komiteen har en relevant budsjettpost kan det brukes, da må ikke HS bli spurt.

Godkjent på akklamasjon.

#### Abakus og midtsemester algdat
- Satt samtidig som ryddeaksjon. Tror ikke det burde være et stort problem at disse arrangementene er samtidig.
- Burde gå bra.

#### Ansvar for opptak (velkom, ekskom, jubkom)
- Benny og Mathias kjører i gang
-  på velkom og ekskom.
- Finne litt ut av jubkom. 
- Ekskom kan stille til hjelp

## Gjøremål
- Johanne sjekker opp sparebank1.
- Øyvind: Følge opp med ruben om prikkeregler og korona
- Benny og Mathias kjører i gang opptak velkom, ekskom og jubkom.   
- Sindre og Øyvind sjekker opp og fikser tilganger til diverse sosiale medier.


Det digges.
