---
title: 'Maskot, genfors og signaturer'
date: 2020-09-18
---

# HS møte 18/09-20  

**Møtetidspunkt:** A4-132 12.00-14.00  

**Referering:**  

1. Henrik  
2. Monika  

**Straff:**   Mathias (ølx3)

**Tilstede:**   Mathias, Benny, Thea, Monika, Kristoffer, Christoffer, Øyvind, Giil, Sindre

## 488 Godkjenning av innkalling
Godkjent (under tvil)

## TODOs fra forrige møte
- [x] Kristoffer prøver å skaffe Scandic Lerkendal som lokale til bedpres.
(påbegynt)

## 489 Status for komiteene (12.25 - 20 min)

#### Arrkom, med jubkom:   
- Hyttetur, stor suksess
- Escape Room, også stor suksess. Bra oppmøte. 
    - Nicholas (videomakeriet) fikk filmet litt. Mye restriksjoner fra Escape Room folka. 
- Blåtur i dag!
- Låvefest droppes, slås sammen med oktoberfest. 

#### Bedkom, med ITEX:
- Svær bedpres med Bekk, gikk veldig bra. 
    - 4 paralleller, funka bra.
- Bookingrunde starter, mye info som er oppdatert. Første infomail sendes mandag.
- KiD arrangement stappfullt
- Hyttetur i planleggingsfasen

##### ITEX: 
- Tilbakebetalinger osv 

#### Dotkom:
- Brannslukking på OWF
- Kortskanning jobbes med
- Hackaton har søkt støtte, hostes i oktober. 
- Ny SoMe ansvarlig

#### Fagkom, med ekskom:
- Ingen nye arangementer denne uka
- Kurs med Knowit neste uke
- Ny SoMe ansvarlig
- Per er sexy med bart
- Planlegger hyttetur
- fagkom x bedkom prosjekt med tilbakemeldingsskjema

#### Prokom: 
- Årbok skal blestes
- CV fotografering på tirsdag
- Tenker på hvordan ting skal fremstilles i promovideoen

#### Trikom:
- Handlet til kosken (hvit monster woo)
- Mye arrangemeneter framover, mye engasjement i trikom
- 19 arrangementer som trikom vil få til
- Online brææzermile 
- Ny kontorvaktordning på vei
    - Først prøveperiode
    - Konkurranse mellom komiteene?


#### Seniorkom:
- Filme x-sport og on-tap/questline til promovideo
    - Vise flere sider av seniorkom
- Ny SoMe ansvarlig
- Komite-kickoff in the works, vil gjøre den enda bedre
    - Andre prosjekter på vent så kickoff blir enda bedre


#### Økonomiansvarlig, med bankom:  
- Opplæring av nye økanser


##### Bankom:


#### ITV


#### Nestleder:
- Litt pause, sterkere tilbake neste uke
- Gi ting i boden til loppemarked?


##### Online IL:  
- Går vedlig bra, møter annenhver uke
- Planlagt treninger frmover, minst en trening hver uke
- Teambuilding m/ curling
- Hyttetur i oktober


#### Leder  
- Planlegger genfors 2021 
- Lightning Talks, endret dato til midt i EPVU
- Møte med prorektor for utdanning (lite produktivt)
- Snakket med bankom

#### Straffeansvarlig  

## 490 Interkom (5 min)
- Epost-signaturer
    - Mye rart. På tide å rydde opp. 
    - Lære komité ordentlig signatur. 
    - Wiki'en er oppdatert
- SoMe skal gjenopplives
    - Skal ikke kommersialiseres (nei til sponsa innlegg)
- Gullblekka x arrkom samarbeid?
    - Det hadde vært gøy å være med 
    - Henrik har allerede fått råd angående plass 
    - Det pleier å være fort over etter prisutdelingen så hadde vært fett om det ble litt bedre pærty 

## 491 - Prokom vil utvikle en maskot (10 min)
I utviklingen av merch har det kommet opp et forslag om å utvikle en maskot som kan brukes i profilering. Dette åpner opp for å kunne lage flere kule designs, siden vi per nå er ganske begrenset til Online-logoen og lyn. 

- Online er ganske begrenset med tanke på design og profilen siden lynet og logoen det eneste man må forholde seg til. 
- Øvind spør om det er en kostyme som kan brukes til arrangamenter. 
    - Foreløpig er det bare grafisk maskott 
- Prokom kan kjøre på med utvikling

## 493 - HS Profilering
[Øyvind foreslo å ha "grilling" med HS. Dette må vi kicke i gang!]

- Må finne på noe så folk kan bli kjent
- Steke vafler så alle blir glad i oss
    - Steke vafler ute?
    - Stikkontakt ute??
- Syre med styret?
- Grilling lettere, fordi det er ute
- 29. september

#### Pause (5min) 

## 494 - Varslingsgruppe task force
[Endre presenterer funnen varsingsgruppa har funnet]

## 495 - Medarbeidersamtaler
[Jeg vil prate med dere om løst og fast. Vi lager en liste på når dere kan]
 

## Eventuelt
- Ny dato HS sosial
- Finne dato til lunsj med Abakus
- Bedkom har søkt penger til tjenesten surveymonkey
    - Kan akkumulere mæd stæts, som er bra for å lage bra arrangementer
    - Proffere løsning
    - Dyrt, men kan være en god investering
    - Andre alternativer får ikke akkumuleeeert data like bra
    - Fordelaktig for fagkom også, fordele utgiftene mellom komiteer?
    - Kan brukes for semesterundersøkelen
- Folk vet ikke hva de andre komiteene gjør
    - Gi hverandre mer innsikt i komiteene våres
    - Kombinere dette og retrospektkveld
- Finne en løsning på hvem som kan lage skjulte arrangementer

## Gjøremål


- [] Alle fikser signatur til komitemedlemmene
- [] Alle må bleste komité-kickoff
