---
title: 'Hovedstyrets Abakus-har-jubileum-gratulerer-møte'
date: 2017-03-13
---

**Møtetidspunkt:** 14.15 (rom 054)

**Servering: ** TH
**Referering:** Erik 

**Vinstraff:** 

**Ølstraff:** 

**Tilstede:** Hajem, Wiker, Thor Håkon, Sander, Aslak, Emil, Andrea, Taran, Kristiane, Ingrid

**Mangler:** 

## 302 Godkjenning av innkalling, servering og referat 

Godkjent

## 303 Status for komiteene (30 min)

#### Arrkom, med velkom og jubkom:

  - Låvefest: 6. april. 
    - Låven er booket
    - Ikke lov med medbragt hvis kjelleren skal servere
    - Bakdeler: Mye å frakte drikke til 200 folk, kan bli mye kø
    - Skal høre om realfagskjelleren kan servere
    - Sander vil helst satse på medbrakt -> Kjipt hvis baren går tom for drikke hvis ingen har med selv. 
    - Skal ordne biler/busser
  - Sushikurs: Fullt
    - Alt er i orden
    - Han som holder kurset blir kanskje med på neste arrkom-møte
  - Klatring: Er i orden
    - Skal bleste på facebook / ow
    - Er flere som sikrer enn forrige gang.
  - Vors/nach: Planlegges  
    - Wienerpølser blir.
  - Skiarrangement: 21. april
    - Blir på lianvatnet.
    - Grilling og lavvo  
  - Reboot: Gikk veldig bra
  - Åre: Mulig det blir samarbeid med abakus siden det er ski week den uka.
  - Velkom: Første møte på onsdag. 

#### Bankom:  

  - Er helt ferdig med intern revidering.

#### Bedkom, med ITEX:  

  - Bedkom blir 20 år neste år!  
  - Komitéopptak: Bedkom synes det er enklest å ta søknader på mail. 

#### Dotkom, med appkom:

  - Relativt enkelt å få til komitésøking på OW4. 
    - Da blir det et enkelt skjema som fylles ut og sender mail.
    - Hvis det skal gjøres vanskeligere vil det ta mye mer tid som heller kan brukes på mer aktuelle saker.
  - Dotkom skal ha to nye hackatons for å fikse system til genfors
  - OW4 overflow anser dotkom som et prosjekt som kommer til å gi for lite gevinst mot tiden det kommer til å ta.  
  - Teambuilding på onsdag
  - Snakker med abakus webkom ang samarbeid -> de er positive til det
  - Åpne wikien for alle medlemmer av ow
    - Tar litt tid siden alle hender er på genfors-systemet. 
    - Vil sette opp selektive varsler på endringer som blir gjort
    - Dette er aktuelt for interessegrupper spesielt. 

#### Fagkom, med ekskom:  
  - Bookingrunde-møte blir i morgen  
  - Midtsemesterforelesning i java på lørdag med Åsmund.
  - Ekskom skal på tur om 3 uker, alt er klart

#### Prokom:  

  - Har skrevet artikkel om onTaps første kurs
  - Fått ny redaktør-assistent
  - Hadde idémyldingskveld forrige tirsdag, litt blandet suksess der.
  - Offline kommer snart

#### Trikom:  

  - Strikk og drikk: Gikk bra
  - Sendt mail om at kontorvakter avsluttes etter påsken
  - Dropper bli-kjent-festen: Ikke tid
    - Blir nok etter immballet en gang  
  - Planlegger oppussing av kontoret
    - Skjer antagelig uken før fadderukene
    - Må rydde boden for unødvendig stuff

#### Seniorkom: 

  - Hadde ikke møte forrige uke
  - Jobber med å få ordnet utmatrikkuleringen

#### Leder og nestleder:  
  Fiksa gaver, ski og boks.

#### ITV: 


## 304 Interkom (10 min) 

## 305 Merch (2 min) 

  - Prokom fikser

## 306 Genfors (15 min)

  - Innkalling til genfors og økonomi og vedtektskveld bør sendes ut så fort som mulig og ihvertfall denne uken.
  - Vi skal gå gjennom vedtektene og retningslinjene, og se om det er noe vi vil endre på.   
  - Til neste gang: Lese seg opp på vedtektene.
  - Sender ut innkalling på onsdag
  - Må skrive årsberetning før genfors  
  
## 307 Fond (15 min)

  - Hajem har sett på ulike steder å sette pengene våre. 
    - 1. Fastrente innskuddskonto
      - Binding i ett år
      - Rente 1.7%
      - Må avgjøre hvor mye som skal settes inn
    - 2. Fond
      - Har sett på DNB sine fond:
        - Bankom må sette seg ned å lese opp det spesifikke om hver ordning
        - Skal ta kontakt med kontakpersonen vår i DNB

    Bankom skal se på flere muligheter. Skal ha noen muligheter til økonomi- og vedtektskvelden.
    
  

## 308 Forespørsler som har kommet på e-post (5 min) 

  - Tekna: 
    - Sendes til bedkom
  - Kontortilgang til CaG: 
    - Vi sier det er greit
  - Arbeidsgruppe for inkludering av internasjonale studenter
    - Informasjon gies, vi skal sette ned en arbeidsgruppe snart
  - Emil
    - Han hører med arrkom om de kan fikse det
    - Ballene som ble sponset ligger i boden
    - Barnegym var en suksess

## 309 Ukens infomail og Facebook (5 min)  
  - Infomail: Genfors og økonomi og vedtektskveld
  

## 310 Eventuelt (10 min)
  - Synge bursdagssang for aslak: Gjør det så kleint som mulig Oh god så sykt kleint, we did it guise
  - Emil: 
    - Få inn bilder på sushi-kurs og klatring
    - Klatring vises ikke på fremsiden

## 311 Møteevaluering/Diggepunkt (5 min)

  - God servering -> Thor håkon selvdigger

## 312 Gjøremål
