---
title: 'Siste mÃ¸te med dette styret :('
date: 2024-02-26
---

## Innsjekk

[Hvordan har dere det?]

## 323 Godkjenning av innkalling, servering og referat fra forrige uke

[Kom innkallingen tidsnok? Er serveringen her, og er den godkjent? Er referatet fra forrige uke godkjent?]

- Innkalling ikke godkjent. Vin.
- Servering ikke godkjent. Ã˜l til ansvarlig og til leder.
- Referat godkjent.

## 325 Status fra styret (15 min)

[Her er det kun meningen at det skal vÃ¦re status for styret. Det er lov Ã¥ stille oppklarende spÃ¸rsmÃ¥l, men andre spÃ¸rsmÃ¥l som kan lede til diskusjoner skal skrives ned og ta pÃ¥ eventuelt.]

### Styremedlem:

- Hatt mÃ¸te med velkom
- Fiksa siste generalforsamling-greier

### Styremedlem:

- Ingen status, ikke sendt inn.

### Styremedlem:

- Ingen status, ikke sendt inn.

### **ğŸ’°**Â Ã˜konomiansvarlig:

- Arbeidskveld siste mandag, sendt inn regnskap.
    - Litt vanskelig siden alle tall mÃ¥tte matche med fiken. Men alt er ferdig til i kveld
- Lagt ut budsjett offentlig pÃ¥ OW
- Lagd sak om Ã¥ flytte penger til fondet
    - Usikker pÃ¥ om det er et gyldig saksforslag siden det ble skrevet inn 1 uke fÃ¸r.
    - Regner med at det er good siden det er snakk om innsendte saker og ikke saker fra hovedstyret.
    - Det stÃ¥r ogsÃ¥ i vedtektene at HS mÃ¥ komme med et saksforslag om hvor mye som skal gÃ¥ til fondet.

### ğŸ‘©ğŸ»â€ğŸ¦°Â Nestleder:

- Sendt inn nytt bodtilgangskjemar, funker ennÃ¥ ikke??
- Hatt tett kontakt med August om opptak pÃ¥ av ny leder og nestleder
    - De mÃ¥ lage mye klarere vedtekter
    - Neste HS burde fÃ¸lge opp Ã¥ lage klarere vedtekter.

### ğŸ‘©ğŸ¾Â Leder:

- Godkjent nye kort til bankom
- Var med frederik pÃ¥ planlegging av stÃ¸ttehjulet
    - HÃ¸rte med de om kontrakten med Bekk om hvordan Bekk kan bli inkludert i WS. Virket ganske positive. Blir isÃ¥fall fÃ¸rst pÃ¥ hÃ¸sten.
- Hatt mÃ¸te med organisasjonskollegiet
- Sendt inn halvÃ¥rsberetning
- Skrevet mitt siste styreord til offline.

## 326 Mailpunkt (5 min)

[FÃ¸r hvert mÃ¸te skal det sjekkes om det ligger noen ubesvarte mails i innboksen, ansvar for Ã¥ besvare ubesvarte mail blir fordelt pÃ¥ mÃ¸tet]

- FIF when2meet
    - Har snakket bÃ¥de med bedkom og fagkom. Begge har representanter. Vet ikke om vi har penger til Ã¥ sende fra begge.
    - MÃ¥ svares pÃ¥ innen torsdag.
- Elevkveld, svare at vi ikke kommer
- ITdagene - Caro avtaler mÃ¸te

## 327 Sosialt (5 min)

[Vi sjekker stemmingen for sosialt]

- Styremedlemmer har planlagt HS/ledere-inn/ut. 
- Revy 15. mars. Flere som er gira. MÃ¥ huske Ã¥ bruke koden.
- HS inn/ut blir flytta til tirsdag 5. mars.

## **328 Generalforsamlingen V2024 (10 min)**

[Vi gÃ¥r litt gjennom hva vi holder pÃ¥ med, hva som er gjort og hva som mangler :D]

Fikser og trikser litt.  

## 329 Eventuelt

[Saker som har oppstÃ¥tt i lÃ¸pet av mÃ¸tet eller kort tid fÃ¸r mÃ¸tet]

- Protokollunderskrivere: har tidligere vÃ¦rt leder og nestleder
    - Brage og Frederik skriver under
    - Hele HS har ansvar for at referatet er klart
- Fikk svar fra ridderne, de virket positive til Slack-kanal for efaringsoverfÃ¸ring
    - De nevnte at diskusjonene burde tas vare pÃ¥, burde fÃ¥ Pro.
    - Sp: Pro blir vanskelig Ã¥ hovedslacken, ca. 2000 i mÃ¥neden. Vi snakket om at kun de ridderne som vil, forventer de at alle skal bli med?
        - Sv: Nei, de tenker at alle som vil blir med.
    - K: Burde ha en rolle som tar seg av Ã¥ archive meldinger fra kanalen. Kanskje 1 gang i mÃ¥neden.

## 330 Refleksjonspunkt

[Hva tenker du pÃ¥? Har du noe du lurer pÃ¥ om Online?]

- Spent pÃ¥ hva som skjer med kiosken!
    - I: PÃ¥ fÃ¸rste forslaget, potensielt veldig mange kommer til Ã¥ stemme blankt. Blanke stemmer teller ikke, og det kan potensielt bli flere da som brenner for Ã¥ stenge den enn som Ã¸nsker Ã¥ holde den Ã¥pen. 
    - K: Redd for at blanke stemmer fucker opp for saken. 
    - Organisasjonskollegiet pleier Ã¥ si at Ã¥ stemme blankt er Ã¥ la alle andre i salen bestemme.
    - Sp: Hvis vi stenger kiosken, mÃ¥ generalforsamlingen Ã¥pne den igjen da?
        - Sv: Ja, vi tolker det sÃ¥nn. For at vi skal ha kiosk igjen, mÃ¥ det gjennom generalforsamlingen.
    - Sp: Si det gÃ¥r 6 Ã¥r og det sitter et nytt HS, de Ã¸nsker Ã¥ starte kiosken igjen, da mÃ¥ de gÃ¥ gjennom generalforsamlingen.
        - Sv: Regner med at ryktene gÃ¥ givere om at en kiosk eksisterte en gang i historien. Men ja, det mÃ¥ gjennom generalforsamlingen.
    - Vi mÃ¥ tenke pÃ¥ at folk ser pÃ¥ regnskapet og vi er mye i pluss. Er tilfeldig at vi er i pluss i Ã¥r. Ca. 200 000 er at surfetur ble betalt for feil Ã¥r, fagkom Ã¸kte priser uten at budsjettet ble Ã¸kt. Folk har ikke brukt opp pengene, sÃ¸kt mye stÃ¸tte. 
    - Hvor mye i pluss er det budsjettert til i Ã¥r?
        - 50k

## Diggepunkt

[Alle mÃ¥ digge noe]

## MÃ¸teevaluering

[Ris/ros til hvordan mÃ¸tet har gÃ¥tt]
