---
title: 'HS MÃ˜TE 15.01.2024 - SLITEN GJENG ETTER Ã…RE'
date: 2024-01-15
---

## Innsjekk  

[Hvordan har dere det?]  

---  

## 249 Godkjenning av innkalling, servering og referat fra forrige uke  

[Kom innkallingen tidsnok? Er serveringen her, og er den godkjent? Er referatet fra forrige uke godkjent?]  

- Innkalling godkjent  
- Servering godkjent  
- Forrige ukes referat godkjent  

## 250 TODOÂ´s fra forrige mÃ¸te **âœ…**  

## 251 Status fra styret (15 min)  

[Her er det kun meningen at det skal vÃ¦re status for styret. Det er lov Ã¥ stille oppklarende spÃ¸rsmÃ¥l, men andre spÃ¸rsmÃ¥l som kan lede til diskusjoner skal skrives ned og ta pÃ¥ eventuelt.]  

### **Styremedlem**:  

- Satt opp mÃ¸te med nye Velkom leder og nestleder  
- Velkom kommer tidligere i gang i Ã¥r enn i fjor  
- Hadde vÃ¦rt deilig Ã¥ fÃ¥ fikset tilganger til wiki og drive fÃ¸r det mÃ¸te  

### **Styremedlem**:  

- ForsÃ¸kt Ã¥ gi ut gavekort i Ã¥re  

### **Styremedlem**:  

- Sendte melding til tihlde fyren  
- Ridderne har fÃ¥tt mail  
- SÃ¸kt om inn ut pÃ¥ kontoret.  
    - Fikk godkjent  

### **ğŸ’°**Â Ã˜konomiansvarlig:  

- Har mÃ¸te i kveld og vil fÃ¥ til et forslag slik at komiteene fÃ¥r innstilt seg pÃ¥ nye budsjettet.  
- Fredigstiller regnskapsfÃ¸ring for forrige Ã¥ret  
    - revidert t.o.m november.  
- Godkjent online-potten greier for Trikom  

### ğŸ‘©ğŸ»â€ğŸ¦°Â Nestleder:  

- Har sendt ut invitasjon til stormÃ¸tet.  
    - Har noen mulighet til Ã¥ referere?<3  
- Skal vi inve nye velkom-leder? Jeg tenker litt ja, like greit Ã¥ bare kaste vedkommende litt ut i det, samt at HSA er hÃ¸yst relevant.  
- Sendt melding til backlog angÃ¥ende opptak, ikke fÃ¥tt svar enda  
- Har ikke hatt tid til Ã¥ fylle inn â€œtil neste styretâ€-pagen:(((( vÃ¦rt pÃ¥ hyttetur siden torsdag og er litt knekt uwu  

### ğŸ‘©ğŸ¾Â Leder:  

- Holdt pÃ¥ med applegreiene  
    - FÃ¥tt en ny mail sÃ¥ vi mÃ¥ ringe og bekrefte noe greier  
- Svart pÃ¥ litt andre mails og sÃ¥nt  
- Begynt Ã¥ sende ut mÃ¸teinnkalling til kommanser  
    - FÃ¥r reflektere om det er effektivt sÃ¥nn det er nÃ¥ eller om vi burde endre ting  

## 252 Mailpunkt (5 min)  

[FÃ¸r hvert mÃ¸te skal det sjekkes om det ligger noen ubesvarte mails i innboksen, ansvar for Ã¥ besvare ubesvarte mail blir fordelt pÃ¥ mÃ¸tet]  

- Tihldemail om sommerarrangement og om Ã¥ mikse linjeforeninger.  
- Sp: pleier vi i HS Ã¥ arrangere dette?  
    - Ja  
- Sp: Var ikke her i fjor, hvordan funka det da? Er det typ samme sted med med flere linjeforeninger?  
    - Har ikke vÃ¦rt samarbeid pÃ¥ den sommerfesten tidligere tror jeg.  
- Tenker det kunne ha vÃ¦rt gÃ¸y, mange kjenner ofte noen fra andre linjeforeninger, sÃ¥ hadde vÃ¦rt koselig Ã¥ ogsÃ¥ mÃ¸te disse.  
- Fortsette dialog med Tihlde.  
    - Styremedlem svarer Tihlde.  
    
## 253 Sosialt (5 min)  

[Vi sjekker stemmingen for sosialt]  

- Har lagt ut whentomeet.  
    - Helst svare ila dagen.  

## 254 Tilbakemeldinger Organisasjonsstrukturgruppa (10 min)  

[Organisasjonsstrukturgruppa Ã¸nsker at vi skal svare pÃ¥ noen spÃ¸rsmÃ¥l om hvordan vi synes det har gÃ¥tt til nÃ¥.]  

- Spm ang endring av org. struktur til HS:  
    - Hvordan har dere opplevd endringen? BÃ¥de for leder/nestleder/Ã¸kans, samt for de nye styremedlemmene (SM)  
    - Har dere ulike ansvarsomrÃ¥der/roller? Har SM noen spesifikke ansvar?  
    - Har dere merket endringene mtp effektivitet og arbeidsmengde?  
    - Statuspunkter har blitt mye kortere  
    - MÃ¥ gÃ¥ igjennom mer mails for Ã¥ fÃ¥ info.  
    - Har SM tatt over ansvar/roller som tidligere har falt pÃ¥ leder/nestleder?  
    - Er dere fornÃ¸yde?  
    - Hvordan synes dere kommunikasjonen med komiteene har vÃ¦rt sÃ¥ langt?  
- FÃ¸ler ikke vi har hatt den nye strukturen lenge nok til Ã¥ kunne komme med ordentlige tilbakemeldinger.  
- Svare pÃ¥ forms med tilbakemeldinger til neste gang.  

## 255 Godkjenne retningslinjer fra komiteer og oppdatere dem pÃ¥ OW (10 min)  

[Vi mÃ¥ godkjenne retningslinjer for komiteer som ble utsatt til etter nyttÃ¥r og be komiteer oppdatere dem pÃ¥ ow]  

- SÃ¥ at vi hadde en som sÃ¥ ut til Ã¥ ikke vare svart pÃ¥ den.  
- Backlog ogsÃ¥?  
- Mulig noen kanskje har svart prokom men glemt Ã¥ sette oss pÃ¥ blindkopi?  
- Hva med OIL? De hadde ikke svart innen fristen.  
    - *Ser pÃ¥ de*  
    - Ser bra ut utenom noen smÃ¥ skrivefeil  
    - Caro hÃ¸rer med Ida om hun har sendt svar til OIL allerede  
    - Godkjent ved akklamasjon  
- Minne alle komiteer om Ã¥ ogsÃ¥ oppdatere retningslinjene pÃ¥ OW.  

## 256 Eventuelt  

[Saker som har oppstÃ¥tt i lÃ¸pet av mÃ¸tet eller kort tid fÃ¸r mÃ¸tet]  

- Var litt kluss med hvordan agendaen for mÃ¸tet ble sendt ut til kommanser.  
    - Kunne det ha vÃ¦rt en god ide at alle kommanser har et eget mÃ¸te for stormÃ¸tet  
    - Caro hÃ¸rer med kommanser om de tror det kunne vÃ¦rt nyttig.  

## 257 Refleksjonspunkt  

[Hva tenker du pÃ¥? Har du noe du lurer pÃ¥ om Online?]  

- Under Ã¥re sÃ¥ kom noen med en ide til arrkom. Ha to tiers til Ã¥re-pÃ¥melding, Ã©n med skikort og en uten.  
    - I: Tror det er pakkedeal. Vi mÃ¥ nok ha det for Ã¥ fÃ¥ hyttene.  

## 258 TODOâ€™s  

[Skriv opp todos som har oppstÃ¥tt i lÃ¸pet av mÃ¸tet her. Fint om man rekker Ã¥ ta en gjennomgang av todoÂ´s nÃ¥r mÃ¸tet er ferdig]  

## Diggepunkt  

[Alle mÃ¥ digge noe]  

## MÃ¸teevaluering  

[Ris/ros til hvordan mÃ¸tet har gÃ¥tt]  

- GÃ¥tt fort!  
- Huske litt pÃ¥ det som ble forklart under workshop at vi burde bruke tiden vi har reservert sammen.
