---
title: 'Tech talks og ItDagene'
date: 2024-02-12
---

## Innsjekk

[Hvordan har dere det?]

## 299 Godkjenning av innkalling, servering og referat fra forrige uke

[Kom innkallingen tidsnok? Er serveringen her, og er den godkjent? Er referatet fra forrige uke godkjent?]
Innkallingen er ikke godkjent

## 304 Status fra styret (15 min)

[Her er det kun meningen at det skal v√¶re status for styret. Det er lov √• stille oppklarende sp√∏rsm√•l, men andre sp√∏rsm√•l som kan lede til diskusjoner skal skrives ned og ta p√• eventuelt.]

### **Styremedlem**:

- Fiksa en medlemskapss√∏knad.
- Snakket med Velkom om komans og retningslinjer.
- Fikset ferdig vedtekstforslag
- Sendt mail til Abakus om slack pro
    - Viser seg at de ikke har pro p√• hoved-slacken, men kan v√¶re mulig √• fikse gratis for hs/komiteleder-slacken. H√∏rer med Mats fra dotkom hvordan de fiksa det.

### **Styremedlem**:

- Sendt mail til rekom
- Funnet revyer til sosialt

### **Styremedlem**:

- V√¶rt p√• techtalks workshop
- Svart p√• medlemss√∏knader

### **üí∞**¬†√òkonomiansvarlig:

- Snakket med bedkom om pizza s√∏knaden
    - Ble litt dumt da jeg ikke s√• mailen i tide osv
- Sendt MVA melding for siste termin i 2023
- Sendt inn Bankom semester brev
- Regnskapsf√∏rt HS og fondet, vi begynner √• bli ferdig med resten av regnskapsf√∏ringen men det blir ikke klart f√∏r genVors pga ekstra jobb med budsjettet
- Bestilt pizza til genVors
- Sendt portef√∏ljerapport nordnet til appkom for nettsiden til fondet
- Nytt budsjett klart til genvors + powerpoint
- Revidert abakus med abakus
- Har v√¶rt p√• techtalks m√∏te

### üë©üèª‚Äçü¶∞¬†Nestleder:

- Saken om nyhetsbrev er closed. M√• mase litt p√• komanser om nyhetsbrev og m√• skrive en selv.

### üë©üèæ¬†Leder:

- Signert MVA
- Fikset genVORS greier
    - Har skrevet opp oss som referenter.

## 300 Engelsk og norsk beskrivelse p√• arrangementene p√• OW (10 min)

[Fagkom √∏nsker √• ta opp om det er n√∏dvendig √• ha full informasjonstekst p√• arrangementet p√• b√•de norsk og engelsk, n√•r arrangement er p√• norsk. De har f√•tt tilbakemeldinger p√• dette fra deltakere, som uttrykker at det kan v√¶re litt misvisende]

- S: Har dere f√•tt tilbakemelding av de som kun snakker engelsk?
    - SV: Ja
- S: Kunne det v√¶rt mulig √• bare skrive "This will be held i norwegian"?
    - SV: Ja er det vi √∏nsker, spesielt med kurs siden der er det jo litt annerledes opplegg enn fester osv.
- I: Det er veldig variert p√• ow om det er engelsk eller norsk
- I: Hvis fagkom √∏nsker √• skrive fremover kun at arrangementet er p√• Norsk, er det greit.

## 301 D√•rlig oppm√∏te p√• arrangementer (10min)

[Bedkom √∏nsker √• snakke om hvorfor folk ikke m√∏ter opp p√• arrangementer - og ikke sier ifra p√• forh√•nd.]

- S: Var det spesielt p√• kid eller generelt alle arrangementer
    - SV: Ikke kun p√• kid
- I: Kid hadde jo veldig tidlig p√•melding, s√• kanskje mange som har glemt det
- I: Kanskje det burde spesifiseres p√• OW at man b√∏r si ifra om man ikke kommer
- I: Mange melder seg p√• for √• "Holde av en plass", og s√• bestemmer de seg senere. Kanskje vi kunne hatt en offline artikkel litt info rundt oppm√∏te/p√•meldinger.
- I: Ser ofte at det er store grupper med venner som melder seg av sammen, har det blitt mer kultur i online at man ikke vil dra hvis man ikke kjenner noen som skal.
- K: Tror det er noe som har skjedd mer etter corona. Var veldig bra oppm√∏te rett etter, men n√• har det dabbet ganske mye av. Ser ogs√• at f√∏rsteklasse har f√•tt mer klassetilh√∏rlighet og at det er blitt mer vanlig √• alltid skulle m√∏te opp med de man kjenner.
- I: Kunne det v√¶rt en greie at en mail blir sendt ut om avmeldingsfrist?
- K: Kunne kanksje blitt gjort gjennom appen og notification.
- K: Burde vi si ifra n√•r avmeldingen ikke er et d√∏gn f√∏r? For den er nesten alltid et d√∏gn f√∏r, s√• de gangene det ikke er det kan man glemme √• melde seg av
- I: Er avmeldingsfristen for n√¶rme arrangementet s√• folk ikke f√•r med seg n√•r de rykker opp fra ventelisten?
- K: Tror folk vet det. Man f√•r mail om man har f√•tt plass fra ventelista.
- I: Det finnes en plass p√• nettsiden der man kan se hvilke arrangementer man er p√•meldt p√•.
- K: Fargekodene p√• siden viser ogs√• om man har plass
- I: Styremedlem kan ta det videre til dotkom √• endre visningen p√• ow for √• gj√∏re det lettere √• finne hvor man er p√•meldt.
- K: Tenker ogs√• at dette er en litt midlertidig l√∏sning f√∏r vi f√•r nye prikkregler.
- I: Kunne man hatt en midlertidig l√∏sning om √• fjerne prikkene halvveis for de som har sagt ifra manuelt?
- K: Det kan bli litt mye jobb for komiteene √• faktisk opprettholde en liste over hvem man faktisk skal fjerne prikker fra.
- K: Har g√•tt fint √• fjerne prikker fra folk hvis det er en mail her og der, men hvis det er mange som gj√∏r det s√• blir det kanksje vanskelig.
- I: Vanskelig √• finne en konkret l√∏sning, men b√∏r hvertfall oppfordre folk til √• si ifra, og ha dette p√• ow arrangementet.
- K: Vi kan skrive det i arrangementsteksten midlertidig at det √∏nskes at man melder ifra selv om man f√•r prikk.
- I: Det er √∏nskelig √• kalle inn til et m√∏te eller en workshop for √• ta en n√¶rmere kikk p√• prikkereglene

## 302 ItDagene (10 min)

[Bedkom har diskutert internt ang ItDagene]

- I: Fikk sett p√• kontrakten som ble sendt til HS, var ish det vi tenkte den kom til √• inneholde. Konklusjonen var at vi f√∏ler vi ikke f√•r nok ut av det. Det er ogs√• midt i september, noe som blir konkurranse mot det at vi har planlagt √• ha flere bedpresser i september. Vi syntes derfor det ikke er gunstig. Vi vil gjerne komme med et forslag hvis vi skal si nei, men vet ikke helt hva det skal v√¶re. √ònsker √• f√• noe √∏konomisk ut av det, men aner ikke hva ITdagene √∏nsker √• f√• ut av det. Vi heller iallfall ut √• ikke bli med p√• det n√•.
- I: Det var av de samme grunnene at vi ikke signerte i fjor, s√• vi kunne f√•tt til et m√∏te med dem og h√∏rt hva de kunne v√¶rt med p√•. Kan ikke helt se for meg at de vil "tjene mindre" kun for √• ha med oss.
- K: Det kan jo hende at de ogs√• sliter med p√•meldingen og at de kanskje tenker at hvis de f√•r med online at de vil f√• flere p√•meldte. Kanskje de f√•r h√∏yere inntekt ved √• ha oss med.
- K: Kan jo sende en mail der vi sier at vi er usikre av samme grunner som i fjor, men at vi √∏nsker et m√∏te for √• diskutere det videre.
- Konklusjon: Svarer de p√• mail og sp√∏r om et m√∏te. Legger til bedkom i bcc.

## **307 TechTalks-reform (15 min)**

[Ble gjennomf√∏rt et m√∏te ang√•ende b√¶rekraft og framtid til TechTalks. Virker som det er stor enighet om √• endre det til slik at Ekskom fragir seg alt av ansvar med arrangering osv. og overlater det til Online. Online tjener inn pengene og kan derfor √•rlig budsjettere et fast bel√∏p til Ekskom og ekskursjonen. Med det var det ogs√• snakk om √• starte en taskforce i backlog som ser p√• finansiering av ekskursjonen.]

- I: F√∏ler at l√∏sningen presentert var den beste l√∏sningen for de aller fleste.
- I: Vi √∏nsker ikke √• sette summen alt for h√∏yt siden vi ikke √∏nsker at ekskom skal f√• alt for mye. Snakket om 50k men en makssum per deltager. Tviler p√• at det kommer til √• g√• opp i den neste tiden. I fjor fikk de inn 180k mens i √•r er det bare halvparten. Hvis vi setter den for lavt s√• kan ekskom tenke at det er urettferdig, men veldig vanskelig √• sette opp en eksakt sum.
- K: Vi kan sette opp et mock budsjett for √• pr√∏ve √• komme frem til hva ekskom trenger realistisk sett.
- I: Veldig mange ulike meninger i fagkom, men mange er enige i den presenterte l√∏sningen. Ikke veldig gira p√• √• arrangere hvis det ikke er stort engasjement. Enkler det derfor en del ned.
- Sp: Hva mener du med ta opp en sak p√• genvors?
- Sv: Ja det er kanskje litt sent
- I: Til neste √•r burde nok ikke techtalks bli lagt til at det ligger p√• en onsdag. Da har fjerde klasse EiT.
- I: Hvis vi skulle hatt egne karrieredager s√• kunne vi hatt at vi setter summen til dette, men at hvis vi tjener mer enn det s√• g√•r resten til ekskursjonen.
- I: Hvis ekskom slipper √• deale med ekskom kan de ha mer overskudd til dugnader osv for √• gj√∏re det billigere
- K: Viktig at ekskom f√•r en prosentandel og ikke alt sammen hvis det er en annen komite som faktisk arrangerer hele greia.
- I: Et forslag som gj√∏r det mer forutsigbart for ekskom er viktig, men summen er vanskelig √• fastsette.
- K: Tror tanken med √• f√• det p√• genvors n√• er for √• se til h√∏sten hvordan det hadde g√•tt. Kanksje dumt √• bl√¶ste at det skal v√¶re p√• h√∏sten n√• hvis det ikke er satt i stein, men mer at det kan fikses til 2025.
- I: Langsiktig er tanken at karri√¶redager kan erstatte techtalks, men vil bedkom/fagkom ha kontroll over det eller kunne vi sette sammen en prosjektgruppe for dette.
- K: Vi snakket litt om det internt i bedkom ogs√•, tror det er for mye jobb √• skulle fikse karrieredager for oss n√• ogs√•. Men tror vi burde v√¶re med p√• ting rundt bedrifter, men har ikke tid til √• arrangere selv.
- I: Vi har jobbet i h√∏st med √• booke bedrifter men har v√¶rt veldig mye frem og tilbake, n√• har bedkom og fagkom blitt mer samkj√∏rte p√• dette s√• vi kommer til √• delta p√• planleggingen av eventuelle karri√¶redager
- K: Hvis vi legger frem en sak om denne endringen, s√• f√•r ogs√• hele Online sett og lagt seg noen tanker rundt hvordan vi kan fikse greiene. Hvis det skal tas opp i v√•r s√• m√• det sendes inn i dag. Det kan nok ikke tas opp i dag p√• genVORS men det kan tas opp p√• generalforsamlingen.
- Konklusjon: Vi diskuterer det p√• eventuelt i kveld, og s√• kan det evt bli et saksforslag til generalforsamling.
- Hvis det blir tatt opp til h√∏sten s√• blir det veldig kort frist til ekskursjonen. Det med sum m√• is√•fall tas opp og diskutert allerede f√∏r den tid.

## **308 Generalforsamlingen V2024 (10 min)**

[Vi g√•r litt gjennom hva vi holder p√• med, hva som er gjort og hva som mangler :D]

- Takeover for de som g√•r av
- Sjekker trello- det meste er good

## 308 Eventuelt

[Saker som har oppst√•tt i l√∏pet av m√∏tet eller kort tid f√∏r m√∏tet]

- Ingenting √• melde

## 309 Refleksjonspunkt

[Hva tenker du p√•? Har du noe du lurer p√• om Online?]

- Ingenting √• melde

## Diggepunkt

[Alle m√• digge noe]

## M√∏teevaluering

[Ris/ros til hvordan m√∏tet har g√•tt]
