---
title: "Uendelig med straffer"
date: 2025-10-23
---

**Tilstede:** Ola, Iver, Lara, Marius, Adele, Helle, Filip, Magnus, Andrej, Synne, Ludvig (Fagkom), Live, Vilde, Mathea, Brage, Erik, William, Sebastian

**Ikke tilstede:** Eeman, Johannes, Markus, Ailin

## 80 - Godkjenning av innkalling, agenda og referat

Innkalling - Godkjent ✅
Agenda - Godkjent ✅
Referat - Godkjent ✅

## 81 - Statusrunde (20 min)

### Appkom:

- Går fremover, Online appen begynner å kunne kjøres på Android også.
- Samarbeid med dotDAGENE på søndag.
- Driver med jubileumsnettsiden

### Arrkom:

- Workshop på søndag
- Bare julebord og quiz igjen dette semesteret
- Slit med betalinger

### Backlog:

- Hadde utvekslingskveld, gøy:)
- Full påmelding til fagkveld
- Planlegger chicken chase for 4., 1. klasse fest, og mer

### Bankom:

- Litt mer snakk på tirsdag, da blir det masse med budsjett.
- Sp: Når er budsjettkveld?
    - Sv: 26. november

### Bedkom:

- Bedpres med DIPS og Hemit
- Bedpres med Vespa.ai i dag

### dotDAGENE:

- Fått nettside opp og kjører
- Funnet 30 nye bedrifter, de lå visst mellom putene i sofaen

### Dotkom:

- Fiksa mye små greier
- Fikser betalinger til arr etterpå, håper på ingen mer fakkeri
- Ingenting mega siden sist

### Ekskom:

Ikke tilstede.

### Fagkom:

- 3d printing kurs gikk smud
- Planlegger poledance kurs
- Planlegger også div eksamenskurs
- Booking for neste semester er i gang

### FeminIT

- Har hatt filmkveld, ikkje super påmelding men men
- Kreativ kveld på søndag
- Aktiv mandag er fortsatt WIP
= Faste lunsjer fremdeles

### Fondet

- Velkommen Magnus!
- Her er han!
- Søknadsfrist om 9 dager, søk søk!

### Online IL:

- Første møte på leeeenge på tirsdag
- GoKart var veldig bra!
- Hadde padel igår
- Hot yoga byttes til badstue (samme dato)

### Prokom:

- Har bestilt og fått nye online klistermerker
- Redigert og postet jubkom video
- Offline og bannere
- Sp: Har dere tenkt videre på flere merch ting?
    - Sv: WIP, må få noen til å ta ansvaret for det

### Trikom:

- Whats in the jar på kontoret
- Halloween vors
- Pågående movember
    - Flere forskjellige kåringer i år
- Reste-lunsj lounge, må tømme fryseren!
- Juleverksted om en uke

### Jubkom:

- Sendt ut invitasjoner til alumni og eksterne
- Fastsatt kjøreplan til banketten
- Ble copyright strika på insta, buuu
- Countdown til jub på OW

### Økonomiansvarlig:

Ikke tilstede.

### Nestleder:

The usual, booka rom og fiksa mails

### Leder:

Svart på mails
I prosessen av å finne ut hvem som er Onlines grunnlegger
Må ha medarbeidsamtaler i november, tidspunkt sendes ut neste uke

## 82 - Overlappspunkt (5 min)

[Hver komité prater litt om hva de tenker å arrangere framover, slik at man blir gjort oppmerksom på eventuelle konflikter eller bekymringer tidlig]

Nada overlapp.

## 83 - Rot på IT-boden (5 min)

[Er ekstremt uoversiktlig og rotete på IT-boden, er det mulig å gå sammen og organisere litt der i ekser eller bokser sånn at ikke alle sitt utstyr ligger oppå hverandre?]

- I: Trenger flere organiseringsbokser, burde ordne ryddedugnad
- SO: HS har snakket om det, skjer en opprydding neste semester.
- SO: Når jeg var ung, måtte alle ha ryddedugnad hver morgen kl 04:00! Det var hardt, og vi ble pisket av leder.
- SO: Forrige styret organiserte en ryddedag og et ark hvor det er en oversikt over hvem som eier hva
- K: Trikom har vaskeworkshop hvert semester

> Løsning: HS arrangerer dugnad neste semester

## 84 - Hyttetur Wrap-up (3 min)

[Vipps oppgjør, vinstraffer, mangler folk noe?]

- I: Vipps oppgjør har blitt laget, legg inn ting!! Dere har frem til tirsdag. Alt må betales innen neste stormøte.
- I (cont'd): Vi har ikke brukt alle vinstraffer til folk, send melding dersom du ønsker å endre antall straffer brukt
- I (cont'd): Om noen mangler noe, si ifra! Nei? Okei, bare jeg som mistet V-cardet.

## 85 - Eventuelt

[Saker som har oppstått i løpet av møtet eller kort tid før møtet]

- I: Husk å få folk til å betale for daljer!! nr til vippsshop er #957351
    - K: Wikien må oppdateres, -> Onlines daljer og pins siden, det står feil der.

- I: Har noen sett styregavene
    - K: De er sporløst forsvunnet!!
    - K: Leder av realfagskjelleren letet etter de, men fant ikke
    - K: Elektra flightmode greia tok de kanskje tilbake, den var ikke ferdig.

- I: Hvordan går det med automatiske mails?
    - K: Har fått til noen, men ikke alle automatiske mails
    - K: Ønsker å få sendt ut mail til de som er påmeldt bedpress dagen før
    - Sp: Hvordan liggere dere ann med kalender sync?
        - Sv: Ikke så høy prioritering, kommer når de har overskudd
    - K: Får ikke mail når du får plass via venteliste, kunne vært nice å få.

- I: Hva skjer med bandet mailen?
    - Sv: bandet og output er samme alias
    - Sp: Er Lara med i mailinglista?
    - Sv: Nei, du er ikke med på mailinglista
    - osv osv, det chattes, Ola fix


- I: Burde styremedlemmer kanskje også gi Status oppdatering på stormøter?
    - K: Det er litt unødvendig
    - K: Det samme gjelder leder, nestleder og økonomiansvarlig da, vi sier jo bare det samme som på HS møter.
    - K: Da legges de til!

- I: Hvorfor skriver vi ikke opp hvem som har saker?
    - K: Backes!
    - K: Oppdaterer malen!

Møte hevet 09:53