---
title: "Semesterets siste storm칮te!"
date: 2025-11-20
---

**Tilstede:**
Filip, Adele, Lara, Erik, Marius, Brage, William, Ola, Ailin, Vilde, Eeman, Live, Helle, Andrej, Sebastian, Johannes

**Ikke tilstede:**
Markus, Iver, Mathea, Magnus, Synne

## 88 - Godkjenning av innkalling, agenda og referat

Innkalling - Godkjent
Agenda - Godkjent
Referat - Godkjent

## 89 - Statusrunde (20 min)

### Appkom:
- Det g친r framover, har ikke kommet s친 mye lenger med jubkom sin nettsiden siden jubkom ikke svarer
- Jobber med 친 oppdatere ting til OW5, st친r litt mer p친 etter eksamensperioden

### Arrkom:

Ikke tilstede.

### Backlog:

- M친tte avlyse chicken chase og f칮rste klasse fest pga d친rlig p친melding
- 1. klasse lunsj
- Hundekos

### Bankom:

- Fikk satt et budsjettforlag forrige uke og skal ha budsjettkveld neste uke

### Bedkom:

- Bedpres med Vespa.ai 2 uker siden, Bedpres med Blank m/ Abakus forrige uke
    - Abakus dreit seg ut og fikk d친rlig p친melding, s친 Online ser bedre ut by comparison (suii)
- Booking g친r

### dotDAGENE:

- Bedriftkontakten fortsetter
- M칮te med bedkom ang ikke kontakt listen siden vi slet litt - fikk 4 nye s친 kontakter de me det litt sent s친 vi f친r se
- Tenkt p친 markedsf칮ring og opptak og generalforsamling
- S칮ker spons til goodiebags og diverse (2 spons)
- Sp: Hva er ikke-kontakt-listen?
    - Sv: De vi ikke skal kontakte for 친 ikke konkurerre direkte mot Online

### Dotkom:

- Siste m칮te forrige uke, fiksa mye.
- Skal ikke kunne betale p친 venteliste lenger!
- Forbedret navbar p친 telefon
- Fucket opp wikien
- Sosialt med Appkom, sikkert g칮y, ville ikke v칝re med.
- Hatt julebord
- Sp: Er innlogging uten feide 칮delagt
    - Sv: Ja
- Sp: Hvordan fungerer det n친 n친r du er p친 venteliste og f친r plass p친 betalt arrangement?
    - Sv: Du skal f친 epost og da har du 24t p친 친 betale

### Ekskom:

- Sett litt p친 frister
- Pr칮ver 친 ferdigstille programmet
- D친rlig med bedrifter i landene ekskursjon skal til
- Alt skal g친 heeelt fint da

### Fagkom:

- Hadde kalender-fordelingsm칮te ig친r
- Siste m칮te ferdig
- 3-4 kurs igjen
- Eksamenskurs med Janus og Abakus som vanlig

### FeminIT
- Gjennomf칮rt kreativ kveld
- Siste m칮te ferdig
- Workshop for neste semester gjennomf칮rt
- Skal ha eksamenslesing
- Skulle egentlig spurt om 친 f친 kvinnedagen p친 fordeling av kalender ig친r, gl칮mte om 친 sp칮rre

### Fondet

- Kommet s칮knad fra jubkom som skal snakkes om imorgen

### Online IL:

- Siste m칮te ferdig
- Arrangert badstue, skal arrangere siste arrangement, buldring, imorgen

### Prokom:

- V칝rt fotografer p친 julebord
- Tatt bilde for informatikk siden p친 ntnu
- Offline slipp

### Trikom:

- Nytt kj칮leskap yeyyy!
- Gjennomf칮rt LL, Juleverksted, Julegr칮t
- Skal gjennomf칮re eksamenslesing, eksamenskakao

### Jubkom:

- Ting begynner 친 falle p친 plass
- Alt bortsett fra betaling er p친 plass
- Flere bankettansvarlige

### Velkom:

Ikke tilstede.

### Styremedlem:

- har hengt opp plakater for stillerom p친 objektrommmet
- Fiksa hyttetur oppgj칮r
- Laget s칮knadskjema for leder av velkom og ekskom som skal ut idag
    - Sp: Skal lenkene legges ut p친 ow
        - Sv: Sure, kan v칝re lurt

### Styremedlem:

Ikke tilstede.

### Styremedlem:

- F친r aldri v칝rt p친 storm칮te fordi jeg er en 칝rbesk칝r, det er litt rippern.
- Siste uka/ukene har jeg ikke f친tt logget meg inn p친 Vinstraff/OW s친 ligger mildt sagt litt bakp친 der
- Svart p친 mail om dope ahh chains til backlog
- Hatt en liten fot i bakken med Jubkom
- Utover det s친 er det rolig
- Stilte som reserve bassist under output 칮ving 12.nov, det var g칮y 游

### 칒konomiansvarlig:

- Fiksa budsjett, blesta litt om det
- Ordne litt betaling ting og s친nt, typ arbeid noen som er ansvarlig for 칮konomien gj칮r
- Kj칮pt inn ny ramme til dalje display p친 kontoret

### Nestleder:

- Holdt kalenderfordelingsm칮te ig친r
- Hatt dialog med jubkom
- Fikset mail

### Leder:

- Signert noen greier
- Fiksa julebord vors og s칝rskilt utmerkelser

## 90 - Overlappspunkt (5 min)

[Hver komit칠 prater litt om hva de tenker 친 arrangere framover, slik at man blir gjort oppmerksom p친 eventuelle konflikter eller bekymringer tidlig]

- I: Det var buldring gjennom interesegruppe p친 tirsdag og OIL synes det var rart at dette plutselig dukket opp n친r oil hadde planlagt buldring i flere uker. Hvis det krasjer flere ganger kan det ha negative konsekvenser for b친de OIL og interessegruppen
    - K: Vi har bare latt interessegruppeansvarlige kj칮re sitt eget kj칮r. Man har jo ikke tilgang til Online kalenderen uten 친 v칝re i komit칠. Tror ikke det hadde blitt lagt merke til om vi ikke hadde OW arrangement.
    - K: OIL pleier 친 v칝re filke til 친 sette opp arrangementer tildlig p친 semesteres s친 det er enkelt 친 sjekke om det blir krasj
    - Sp: Legger arrangement p친 OW ganske tidlig ogs친 vel?
        - Sv: Yeps.
    - Sp: Er buldring gratis
        - Sv: Ja

## 91 - V친r-opptaket v/ Ola (5 min)

[Hvilken komiteer skal ha opptak / suppleringsopptak til v친ren? Skal sette opp opptak snart]

- Velkom, Ekskom, Backlog, dotDAGENE, Output skal ha opptak.
- FeminIT skal ha suppleringsopptak.
- OIL er usikker, skal finne ut av det til imorgen

## 92 - Eventuelt

[Saker som har oppst친tt i l칮pet av m칮tet eller kort tid f칮r m칮tet]

- I: Medarbeidersamtaler, what's up with that?
    - K: Neste uke!

M칮te hevet 09:43