---
title: "Meld dere på bedriftsarrangementer"
date: 2025-10-23
---

**Tilstede:** Johannes (Økonomiansvarlig), Brage (Dotkom),  William (Leder), Ola (Nestleder), Andrej (Styremedlem), Helle (Prokom), Marius (Backlog), Filip (Idrettslag), Synne (Arrkom), Mathea (Trikom), Sebastian (Bankom), Ailin (Fagkom), Aleksander (Ekskom), Kasper(Bedkom)

**Ikke tilstede:** Vilde (FeminIT), Erik (Jubkom), Lara (dotDAGENE), Torunn (debug), Iver (styremedlem), Markus (styremedlem)

## 71 - Godkjenning av innkalling, agenda og referat

Innkalling - Godkjent ✅
Agenda - Godkjent ✅
Referat - Ikke godkjent ❌

## 72 - Statusrunde (20 min)

### Appkom:

- Jobber med opptakssiden for å fikse bugs og få ut flere features
- Autobank skal ut før Jul. prøver å gjøre det billigere

### Arrkom:

- Alt er good med planllegging av julebord
- Bestemt dato for neste års immeball
- Pubgolf i dag

### Backlog:

- Arrangerer lederkurs snart
- Jobber med interessegruppe saker
- Skal prøve å bleste interessegrupper bedre, merket mindre interesse i det siste

### Bankom:

- Vanlig drift
- Snart tid for å sette budsjett
    - Senest 11. november. vil ha med leder og nestleder
    - Budsjettkveld blir i slutten av november
- Revidert september
- Vara for økans - komiteer skal velge en vara som skal være enten nestleder eller tidligere økans
    - vara skal være med hvis det er det er et viktig møte som budsjettmøte, ellers kan komiteen velge selv om vara skal møte opp.

### Bedkom:

- Begynner å planlegge flere bedpresser
- Blank bedpress i samarbeid med Abakus

### Debug:

- Ikke til stedet

### dotDAGENE:

- Hyttetur
- Purret på bedrifter og ringt de
- Fikset lokale til kveldsarransjemeny. Nå mangler vi bare bedrifter

### Dotkom:

- Fikset automatisk utsending av epost hvis man får prikk
- Skal samarbeide med Appkom, Tihlde og Abakus

### Ekskom:

- Fikk et nytt medlem
- Har bedre oversikt over budsjettet

### Fagkom:

- Hadde kurs på tirsdag, alle møtte opp
- Planlegger eksamenskurs for algdat, ITGK og datamaskiner
- Hatt medarbeidersamtaler

### FeminIT

- Hatt medarbeidersamtaler med alle medlemmer. Et medlem som har valgt å slutte i FeminIT, så nå er vi totalt 9 aktive medlemmer.
- Arrangert middag hos en venn. Lav påmelding, men veldig hyggelig!
- Prøver å etablere aktiv-mandag. Fortsatt lite oppmøte, men det er en travel høst for alle.

### Fondet

- Ikke noe særlig å komme med.
- Hyggelig mail fra Andrej :D

### Online IL:

- Endret litt på arrangementer
- Planlagt og bestilt for alt som skal arrangeres ut semesteret

### Prokom:

- Laget plakater og diverse bannere

### Trikom:

- Arrangeret trikom b-day rave
- Lasertag med OIL, launch lounge
- Fikk toastjern tilbake
- Rar handling på storcash
    - Kjøpte nudler uten kopp
    - Innført strenger regler for handling
- Prøver å finne et bra kjøleskap på finn
- Skal arrangere what's in the jar, halloween vors, movember…

### Jubkom:

- Straks ferdig med promovideo
- Økans jobber med å søke støtte til de forskjellige arrangementene
- Fortløpende dialog med ridderne og tidligere jubkom leder
- Alle har nå ansvar for minst et arrangement i jubileumsuka

### Velkom:

- ikke til stedet

### Økonomiansvarlig:

- Revidering og andre type vanlig arbeid

### Nestleder:

- Fått ut vedtektsendringene
- Fikset med mail
- Ordnet med wiki oppdatering
- Booket rom

### Leder:

- Julebord greier
- Var på møte med IDI og linjeledere

## 73 - Overlappspunkt (5 min)

[Hver komité prater litt om hva de tenker å arrangere framover, slik at man blir gjort oppmerksom på eventuelle konflikter eller bekymringer tidlig]

- I: Smashkom donerer gamle Switch 1 til arrkom for å gi det ut på neste veldedighetsfest
- I: I starten av november er det mange som har booket kontor så pass på å vaske godt

## 74 - Viktighet av bedriftsarrangementer

[Oppmøte på bedarr er utslagsgivende for Onlines økonomi. Bedriftene legger merke til antallet som møter opp på bedpres. Flere interesserte Onlinere = større verdi for bedriftene]

- I: Har vært dårlig påmelding på bedriftsarrangementer i det siste
    - Det er vår hovedinntekt
- K: Prøver å få ut mer info om at det er viktig for oss
    - Sp: hvordan er påmeldingen for førsteklassinger
        - Sv: de kan ofte ikke melde seg på eller har utsatt frist
- K: Det er viktig for at folk møter opp, kanskje få ut info i offline og på nettsiden
- K: Dotkom har nettopp fått ut på nettsiden at man må gi grunn for avmeldelse hvor det også står at det er viktig med påmelding
- K: Var masse avmedling på forrige kurset
- K: Spurte førsteklasse om de vet hvor viktige de arrangementene er, de hadde null anelse.
- K: Mange gidder ikke sjekke OW hele tiden så hadde vært fint om folk kunne få mail når påmelding til bedpress og kurs starter
- K: Det vil komme i appen når den blir oppdatert til OW5
- K: Fortsatt fint å ha begge steder
- K: Fortelle til førsteklassingene i fadderukene hvor viktig det er
- K: Kan være en idee å bleste bedpresser på Facebook
- K: Grunn til at det tas opp på stormøtet er fordi vi vil at kommer også fra noen andre som ikke er fagkom og bedkom
    - Sp: Var tanken at HS skal bleste under mesteret?
        - Sv: Tanken var å bare ta det på starten av neste semesteret

Konklusjon:  HS skal belste om prikkeregler på starten av neste semester og skal inkludere blest om viktigheten av bedpress og kurt samtidig. Alle komiteledere skal videreformidle til komiteene hvor viktig det er å dra på bedriftsarrangementer.

## 75 - Forlenge stormøte

[Føles som at vi rusher gjennom møtet hver gang. Har skjedd flere ganger at noe dropper å diskuteres fordi vi er tom for tid. Stormøtet burde være et sted hvor vi kan ta opp ting og ikke bare innsjeksunde]

- K: Alle kan i to timer, og vi har booket rom i 2 timer så stormøte kan vare lenger
- K: Da bør det stå i innkallingen at stormøte varer i en og en halv time, og ikke at vi må forlenge de, heller å bli ferdig tidligere hvis det er ingenting å ta opp
- Stormøtene værer nå til 10:30

## 76 - Hyttetur informasjon

[Ankomst, Vilde, Sjøfører]

- Ankomst tidligst 14, tenker at folk kan komme senest 18.
- I: Vilde vurderer å ikke dra allikevel, så alle må presse hun!!
    - K: Vilde skal egentlig kjøre så fint om noen andre kan ta over
    - K: ingen ville så Andrej tar det
- Sp: hvor mange skal ta kassa
    - Sv: det ble 4 + Andrej (hvis ikke må kjøre)
    - K: trodde det skulle være nesten alle

## 77 - Eventuelt

[Saker som har oppstått i løpet av møtet eller kort tid før møtet]

- Stormøteretningslinjer godkjent
- K: Venn til Kasper - Vil online vil være sponsor til et restauranter?
    - Sv: hva vil de ha tilbake
        - Sv: ingen ting. Sikkert vil bare at online skal ha arrangementer der

## 78 - Diggepunkt!

[Alle må digge noe!]

- Digger FIF møte
- Digger at det er snart eksamensperiode
- Digger at vi skal på hyttetur
- Digger ekskom servering
- Digger å pilse med abakus og tihlde ..
- Digger at vi skal snart på hyttetur
- Digger juleferie snart
- Digger pubgolfen
- Digger innflytningsfest i helgen
- Digger A-blokka K2K
- Digger sosialt med dotkom
- Digger å referere
- Digger å dra hjem og dusje nå
- Digger bursdag neste uke onsdag (Ailin)
- Digger Andrej

## 79 - Møteevaluering

Møte hevet 09:49