---
title: "Møte"
---

**Møtetidspunkt:** 14:15

**Sted:** E4-107

**Servering:** Benedicte

**1. Referent:** Henrik

**2. Referent:** Silje

**Vinstraff:**

**Ølstraff:**

**Til stede:** August, Mathias, Andreas, Sigrun, Emil, Benedicte, Erika, Kaja, Monika, Silje, Henrik

**Mangler:** Alis

**TODO:**

- Alle leser godt igjennom budsjettforslag til fredag.


---

[TOC]

---


## Innsjekk (14:15 - 2 min)
Bra. Julebord blir hyggelig. Får litt kontroll på algdat. Bra. Kommer aldri til å ha kontroll på algdat. Bra. Fått tilgang på sykler. Bare spilt i dag. Skutt med tanks. Fint. Ble bedpres og ikke algdat i går. Superspennende å se om jeg består. Det går bra med meg. Gledet meg til møtet. Glad jeg fikk muligheten. Shots fired. Klar for å drikke. Gleder meg til julemat. Stress med algdat. Kanelholdig drikke. Bra. Juebord blir hyggelig, ALDRI STRESS over algdat. Progget masse. Superhappy, det er gøy.
## 244 Godkjenning av innkalling, servering og referat fra forrige uke (14:17 - 1 min)
Good

## 245 Gjøremål fra forrige gang (14:18 - 2 min)

- Alis må finne sitt gamle styrebånd. DONE
- Benny bestiller Særdeles utmerkelse-diplomer (7 stk) DONE
- Sigrun tar kontakt med Liam for neste års ekskom. DONE
- Mathias sender mail til datakameratene-jentene. Nesten DONE

## 246 Status for komiteene (14:20 - 15 min)

#### Arrkom, med velkom:

- Julebord går fint
- Eksamensfest blir ordnet
- Komiteseminar: Har begynt planlegging. Det går bra.
- Alt er i rute.

##### Velkom:

#### Bedkom, med ITEX:
- Sluttet med møter for semesteret.

##### ITEX:

#### Dotkom:
- Satt opp techtalks-splash.
- Kjøpe enda en TV til kontoret, fikk ja fra trikom
- Fikset bugs på OW4
#### Fagkom, med ekskom:
- Abakus har økt kurshonorar. Vi er usikre på om vi skal følge.
##### Ekskom
- Har hatt valg, Fredrik Malmö (leder) og Jon-Inge Heggstad (nestleder) ble valgt. 

#### Prokom:
- Slipper Offline på fredag.
- Siste møte i morgen. Straks ferdig for semesteret.
- Utsalg av Online-gensere på fredag. Black Friday!!
#### Trikom:
- Planlagt vårens arrangementer. Mye moro.
- Vil oppgradere kontoret etter jul.
- Flyttet litt bod.
- Siste møtet for semesteret i morgen
#### Seniorkom:
- Møte i morgen. Ikke skjedd så mye.
#### Nestleder:
- Jobbet med FIF-greier og sommerjobbsaken, hatt møte på Skype med Oslo og Bergen i går.
#### Leder:
- Ikke gjort så mye. Vært på... nei!
#### Økonomiansvarlig:
- Budsjettmøte. Kommet med et forslag
- Drukket.
#### Bankom:

#### ITV:

#### RFK:

## 247 Interkom (14:45 - 10 min)
- Ingenting
## 248 Teambuildingstøtte (15:55 - 10 min) (bold diskusjon)
[ Bankom har luftet å flytte teambuildingstøtten til en samlet pott. Hva tenker HS om det?]

Avstemning: Blir dette et saksforslag til genfors, altså at det ikke blir tatt nå. 8 for, 1 mot.
**Konklusjon**: Det blir genfors-sak
## Pause (5 min)

## 249 Budsjett (15:05 - 20 min)

[ Kaja og Mathias legger frem budsjettet. Vi er litt uenige og krangler. Håpet er å komme frem til noe vi kan godkjenne.]

- Kaja: Kommet med forslag til budsjett! Budsjettstemming på fredag 14:00, oppfordre alle i komiteene sine til å møte opp. Tenker vi kan gå igjennom HS sitt budsjett.
- Sigrun: Støtter vi fortsatt datakameratene?
    - Kaja: Ja, vi bare flytter det til OIL sitt budsjett.
- August: Salg av daljer og pins. Hvor kommer tallet fra?
    - Kaja: Det har stått der så lenge jeg kan huske. Hva vi regner med at vi selger. Vet ikke om vi trenger å ha 400 kr akkurat der. Forslag: Sette det til 0, har ikke noe å si. Vi tjente 227 kr på det i vår. Skal vi senke eller drite?
        - Vi driter. 
- Kaja: Følgende endring:
   - Kompilering er satt fra 10k -> 6.5k
   - Støtte til andre er kuttet, vi får ingen søknader om det uansett. Usikkert om det blir fast støtte til datakameratene FK jenter, men det går under OIL
   - Datakameratene er flyttet til OIL
   - Realfagkjelleren er økt
- August: Hva kan uforutsette utgifter i HS brukes på?
    - Kaja: Ekskom teambuilding f.eks. Om noen skal ha en uforutsette utgifter-post så er det HS. Om noen går over budsjettet så kan det taes herifra. Forslag å flytte det over til prosjekter-posten.
    - August: Det er når noe blir ødelagt eller liknende og "MÅ" fikses. Ting som ikke kan planlegges. Synes vi kan fjerne den.
    - Kaja: Mulig vi kan ta det på fredag.
- August: Totalt sett: synes det ser greit ut. Kan være greit å ha veldig god peiling på hva som går hvor før fredag.
- Kaja: Kommer også til å legge ut dette budsjettet så alle kan se. Anbefale at alle ser på det før møtet på fredag.
- August/kaja: Møtet er åpent for alle. Få med så mange som mulig.



## 251 ITEX (15:35 - 10 min) 
[Bedkom fremmer et forslag om å ta over driften til ITEX grunnet problemer.]

Kort kontekst:
- Hele ITEX slutter -> null erfaringsoverføring.
- Bedkom har allerede et stort ansvar i ITEX med å kontakte bedrifter.
- Vil kompanseres med ekstra arbeidskraft i bedkom



Konklusjon:
- HS stiller seg positivt til at bedkom tar over, men vi må undersøke vedtektene nærmere (8 Ja / 1 Nei). Selve nedleggelsen av en nodekomite kan kun gjøres av genfors.

## 251 Eventuelt (15:45 - 5 min)
- August: Det er lov å gjøre opptak til våren. Om det trengs eller om man ønsker fler
- Mathias: Litt input på datakameratene, det er 4 folk fra informatikk, det blir 1000 kr per hode.
   - Kaja: Er det ikke naturlig at vi bare gir den samme støtten uansett? Vi vet jo ikke hvor mange som er med uansett.
   - August: Om vi gir de pengene er det fordi vi vil at datakameratene jenter skal eksistere, ikke for å støtte hvert hode.
   - Mathias: SKal vi gi de 4.000?
     - August: Hvorfor gir ikke Omega penger, hvorfor betaler Abakus så mye som de gjør? Finne ut av dette. Er positivt innstilt. 
- Monika: Stoppet av en vaskedame som da det så jævlig ut på kjøkkenet. Få kontorvakter til å vaske?
    - Andreas: Har vi vaskeutstyr til det?
        - Ja.
    - Henrik: Trikom kan diskutere litt om hvordan de vil løse det, om kontorvaktene skal være ansvarlige. 
    - Sigrun: Større problem i eksamensperioden. Kontorvakter slutter snart. 
    - Benedicte: Gjør som meg og shame folk på kontoret-slacken. Det er griser som gjør det!
    - Silje: På P15 hadde vi plakater oppe hvor det sto "Ikke vær en gris".
- Andreas: Japanrommet som stillesal?
    - Det er bare å henge opp en lapp så fort studasser stikker. 

## 252 Møteevaluering/diggepunkt

Alle digger julebord.

## xXx JULEBORD! (15:50 - 600 min)

God jul!