---
title: 'Møte'
date: '2019-11-06'
---

**Møtetidspunkt:** 14:15

**Sted:** E4-107

**Servering:** Andreas

**1. Referent:** August

**2. Referent:** Henrik

**Vinstraff:**

- Amundsen: For å gi stikke av og gi Johan serveringen.
- Glemt styrebånd: Mathias, Kaja, Emil, Sigrun, Alis, August og Amundsen. + Henrik

**Ølstraff:**

**Til stede:** Kaja, Emil, Henrik, August, Benedicte, Johan, Sigrun, Alis, Mathias, Silje, Ole

**Mangler:** Andreas


---

[TOC]

---

## Innsjekk (14:15 - 2 min)

Det går bra!!!!!
Litt bra, litt gøy, litt slitsomt. Noen har det veldig fint. Sigrun har både trent og gleder seg til eksamener!
Alis skal være konferansier.
Mathias har våknet tre ganger i dag, + trenger nye briller
Silje har gjort alle øvinger i medisin.
Kaja føler seg viktig i dag.

## 234 Godkjenning av innkalling, servering og referat fra forrige uke (14:17 - 1 min)

Godkjent!

Vinstraff til Amundsen for dårlig servering. + i margen til johan for bra servering

## 235 Gjøremål fra forrige gang (14:18 - 2 min)

- Alle må kreve inn gamle og nye styrebånd til neste møte
- Kaja må finne ut hva "støtte til andre"-posten i budsjettet er snakk om.
  - Ikke brukt til noe på en stund. Men ble gitt til Start NTNU sist for noen år siden
- Alle skriver tidene for møte på slack. DONE
- Henrik og Alis starter prosessen ved post på facebook. DONE
- Silje, Sette tidspunkt til rydding/flytting av bod -
  - Kommer tilbake til det på Interkom
- Mathias: Svare Aslak DONE
- Alle: Finne kostyme til kostymefest på slack.
  - Bare Alis har gjort dette.

## 236 Status for komiteene (14:20 - 15 min)

#### Arrkom, med velkom:

- 6 ledige plasser på julebord
- Skal snakke med OIL om samarbeid

##### Velkom:

#### Bedkom, med ITEX:

- Har igjen 3 bedpresser,

##### ITEX:

#### Dotkom:

- Satt ned et par grupper, for å få fikset litt ting. Laget en driftsgruppe (DTF), skal fikse infrastruktur og backup
- Satt opp et team med 1. og 2.-klassinger som skal se på vinstraff-systemet. Gi en bedre intro og eierskap for de nye.

#### Fagkom, med ekskom:

- Har snakket om påmeldingstall på arrangementer. Jobber med å bedre blæsting og andre tiltak.
- Har planlagt bodflytting mtp sammlokalisering.
- Fagkom er for å ta bort teambuildingstøtte. 

##### Ekskom

#### Prokom:

- Gjort en stor endring på arbeidskvelder. Annenhver uke, pliktig oppmøte og det er øl/vinstraff om man dropper det av trivielle grunner.
- Offline er så og si ferdig. Kommer kanskje ut neste uke!

#### Trikom:

- Har hatt halloween på kontoret.
- Har sett på budsjettet på møtet og det ser bra ut.
- Har hatt møte med CG, abakus og Tihlde om bod
- Planlegger neste semesters arrangementer.

#### Seniorkom:

- Har fått mer kontroll på prosjektene.
- Skal på hyttetur snart
- Har gitt ut penger til interessegrupper. Saltgruven har fått penger (snacks) og folksomergladijul (gløgg osv).
- x-sport har begynt å planlegge surfeturen til våren. Har 37 påmeldte

#### Nestleder:

- Har nestledermiddag imorgen, skal prate om å være nestleder
- Har startet velkomleder-opptaket
- Har pratet om samlok med alle komiteene
- Har sendt mail til IDI om lunsjen, blir førstkommende mandag.
- FIF, har startet prosjektene.
- OIL har 3 arrangementer før jul, prøver å få lånt noen haller til arrangementene sine.

#### Leder:

- Linjeledermøte: Gøy. Pushing på å stille til Studenttinget. Mange som stiller. Tre Onlinere.
- EPVU har blitt en egen organisasjon som er uavhengig av linjelederforumet.
- Vi vant ikke uketoget, men vi fikk et diplom. Nabla/HC/... vant.
- Vær snill med lokaler som vi leier slik at vi får lov til å leie det i framtiden.
- Hatt medarbeidsamtaler.
- Var på diskusjonskveld for org.struktur hos Abakus. 

#### Økonomiansvarlig:

- Regnskapet for våren stemmer nå.
- Ferdigstiller budsjettet på søndag.

#### Bankom:

- Var på møte med org.struktur-gruppa.

#### ITV:

#### RFK:

## 237 Interkom (14:45 - 10 min)

### Flytte bod på fredag

- Fra 10:00 og utover.
- Alle komiteene blir med å flytte. Prokom har allerede flytta.
- helst 2 personer, eller fler.


## 239 Valg av leder og nestleder for ekskom (15:20 - 10 min) (bold)

[Har vi grunn til bekymring for oppslutning på møtet når det skal velges ny leder og nestleder for ekskom 2021? I så fall hvilke tiltak bør vi gjøre?]

- Andreas er bekymret for at ingen kommer til å komme. wat can we do
- Benny mener at andreklasse er mer engasjerte og at det kommer til å gå bra.
- Det burde bli blæsta som fxxn
- Tror ikke det kommer til å bli krise, men folk har ikke fått det med seg.
- Dere som vet om det nå, må få med de andre andreklassingene. Og tradisjonen tro, er det benking. Få med folk som ikke er i komite
- Hvem holder møtet? Ekskom holder det.
- Noen som vet om noen kandidater?
- Er ikke noe problem, hvis det benedicte sier stemmer. #sidenote: Ekskom burde bestille promomateriale snart

## 240 HS i dvalemodus (15:30 - 5 min)

[Når skal vi runde av for semesteret? Noen må fortsatt følge opp mail i litt større grad. Noen ting vi burde ha gjort?]

- Det er på tide å skalere ned. Mange skal ha Algdat og folk fortjener å få lest.
- Er dumt at vi ikke har hatt flere åpne møter
- Hvordan sørge for at ikke-komitemedlemmer føler seg inkludert.
- Budsjett må gjøres. HS kan være et avbrekk fra eksamenslesinga.
- Ser folk et behov for å ha enda et møte? Budsjettet skal være klart til å stemmes over neste uke
- Møte igjen neste uke også sier oss ferdige.

## 241 Eventuelt (15:35 - 5 min) (bold)

### Støtte til datakameratjentene

- Hvorfor gir vi 4k og abakus gir 3k. Er litt skevt mellom guttene og jentene.
- Jentene har bare 7-er lag. Det er et lag for hele fakultetet.
- August: Veldig for å støtte. Hvorfor er ikke Omega med? Hvorfor gir vi og Abakus forskjellig?
- Vi har 4-5 k i budsjett.
- Mathias sender en mail og hører mer, så tar vi en avgjørelse etter det.
- Mulig å se på en dynamisk avtale, støtte per hode.

### Oppklaring i teambuildingstøtte

- Noen ønsker at vi kutter teambuildingpenger og samler de i en pott, slik at vi gjør noe sammen.
- Skal bruke mye budsjettet på vårfesten, og ser på måter av
- Hvorfor skal det gå på bekostning teambuilding-støtten. Det er litt weird å snakke om å øke, for å så fjerne det
- Dette har ikke blitt diskutert noe sted egentlig. Det har blitt nevnt og noen har diskutert det videre. Vil heller finne penger et annet sted for å legge i teambuilding.
- Blir forskjell på komiteene, hvis noen skal kutte og noen skal ikke. Er synd å kutte
- Blir ikke satt noe før alle komiteene. Fagkom skal ikke droppe hvis ikke de andre dropper.
- For noen hjelper den hundrelappen ganske mye for å få gjort noe sammen med komiteen. Det er vanskelig å sette seg inn i dette uten å ha vært uten penger selv.
- Mathias: Synes aldri dette har vært en bankom-sak, men noe de ville legge fram. Folk må bestemme seg for at bankom kan gjøre noe med dette.
- Gjør ikke noe mer med det nå.

### Daljer på julebordet

- Alis: Daljer betyr mye for folk. Tenkt hardt på hvordan man kan inkludere alle og alle er likestilt. Tenker at folk skal få ha på daljer.
- Bennyyyy: Synes det er feil å ta vekk et symbol for komiteene, for å inkludere. Er litt i feil retning.
- Henrik: Jeg tenker at Arrkom får bestemme. Viktig tradisjon, jeg har veldig lyst å gå med daljer. 
- Ole: Tradisjon. Fjerner vi daljer fra julebordet, så fjernes det plutselig fra immball og så har vi det ikke.
- Alis: jeg ville bare teste noe, var ikke mange som visste at man skulle bruke daljer. Tradisjoner er til for å brytes. Er skikkelig vanskelig å inkludere så jeg vil gjerne ha input. Ble tørr i munnen
- Sigrun: (Datt av) Sette sammen vors, dritkult
- Benny: Det er mange komitemedlmmer som man ikke vet er det, så det er en fin måte å vise seg fram på. Viktig å vise frem de engasjerte. Det er ikke løsningen å
- August: Første gang jeg fikk gå med dalje, det var stort for meg. Jeg vil gjerne ta med folk som ikke har vors hjem til meg.

### Burde Henrik få superuser!
- Henrik har tilgang til alt, skal han få tilgang til.
- Henrik får tilgang til ting

## 242 Workshop (15:40 - 20 min)

Nope. Not today

## 243 Møteevaluering/diggepunkt

Kaja var flink! Bra møte. Sigrun liker bollene litt mer enn hva som er sunt. Silje likte bollene, men ikke like mye.
