---
title: 'mote18092019'
date: '2019-09-18'
---

**Møtetidspunkt:** 15:15

**Sted:** E4-107

**Servering:** Øggøst

**1. Referent:** Alis

**2. Referent:** Mathias

**Vinstraff:** August, Emil, Sigrun, Benedicte, Silje (ikke fyllt inn nestleder/endret leder)

**Ølstraff:** 

**Til stede:** Silje, Benedicte, Kaja, Ole, Sigrun, August, Henrik, Emil, Alis, Andreas, Jon, Nikolai

**Mangler:** Mathias

---

[TOC]

---
## Innsjekk (15:15 - 2 min)

## 155 Godkjenning av innkalling, servering og referat fra forrige uke (15:17 - 1 min)
Godkjent  

## 156 Gjøremål fra forrige gang (15:18 - 2 min)
- Ta opp med komiteene om bleæsteansvarlig (zoom) 
- Kaja, Andreas og Ole skal bestille bankkort og August skal signere på gamlemåten
- Ta opp blestekalender med komiteene og be dem tenke på helheten. Blest kan flyttes
- August: sende doodle om sosialkveld <3
- Alle skal oppdatere skjema om tillitsvalgte!
- Emil svarer Ontap om at de skal søke seniorkom istedet
- Andreas legger ut UBC-blest og annen utvekslingsblest på korktavla
- August svarer datakameratene om leieavtalen
- Henrik: poster kodegruppen Trondheim på facebook
- Si ifra om folk vil på Berg-revy


## 157 Status for komiteene (15:20 - 20 min)

#### Arrkom, med velkom:
Må bli ferdig med immballøkonomien  
Ferdig med planlegging av blåtur  
Har hatt møte med Åretur-komiteen  
Arrangementer er tildelt og de nye er engasjert  

##### Velkom:
Skal ha møte  

#### Bedkom, med ITEX:
Satt i gang en bookingruppe som skal starte å booke arrangementer for neste sementer  
Og en liten gruppe som skal lage nye skjema, forbedre tilbud til arrangementer (tenkegruppe)  

##### ITEX:
Ingenting  

#### Dotkom:
Jobber med å lære opp de nye  
Alle betalinger går via den nye beta siden pga endringer i reglemang fra EU, blåtur vil gå via betasiden  

#### Fagkom, med ekskom:
Utnevne folk til å være med i bookingrunden  
Arbeidsgruppe for tilbakemeldingsskjema  
møte med techtalks, det blir workshop med bedkom og ekskom  

##### Ekskom
Workshop med fagkom og bedkom anngående techtalks  
#### Prokom:
Internvalg, ansvar ble fordelt  
Carl ble økonomiansvarlig  
CV fotografering er godt i gang  
Skal diskutere hvorvidt vi skal lage mer merch  

#### Trikom:
Hatt soialkveld med rave tema  
Oppgradert seriefrokost til lunsjlaunch  
Lagde vaffler i dag  
Være med å arrangere champagnefrokost før uke-toget  

#### Seniorkom:
Har hatt komitekickoff, mye kaos underveis. Bra oppmøte, greit at det var et mindre sted  
Gikk over budsjettet på pølser  
Fått Slack  

#### Leder og nestleder:


##### Nestleder:
Holdt mail-kurs på kickoff  
Fått kontakt med Gjøvik og de er nå med i FIF  


##### Leder:
Har hatt møte med linjeledere om hvordan vi gjør kryssrevidering. Informert om styreansvarforsikring  
Var på møte med ekskom, gikk veldig fint. Så på kontrakten  

#### Økonomiansvarlig:
Bestillt bankkort til Andreas og Ole  
Revideringsworkshop på søndag, nesten ferdig  
fikse regnskap etter det  
Glemt å fakturere netligt for kaffe, har sendt faktura på 92 000 kr.  
Pratet litt moms, kan spare litt penger på det. Kaja og Thomas skal på momskurs om 2 uker.  

#### Bankom:
Fått meld av Mathias som har hatt møte med RFK om revidering, han synes fortsatt det er hardt å være den kjekkeste på informatikk.  

#### ITV:
Jon vil bruke blæstekallenderen til å informere at folk kan snakke med han på kontoret (?)

#### RFK:
Har hatt fredagsåpent hvor unge og lovende onlinere har prøvd seg bak baren  
Sendt mail om bookingfrist  

## 158 Interkom (15:40 - 10 min)
Benedicte: Angående lån av utstyret til komiteer: Dårlig pakket ned av kamerautstyr brukt på immball, må bli flinkere. Mangler deler fra backdrop  

Kaja: Folk må sende inn kvitteringsskjema fra representasjon.  

## Pause (16:00 - 5 min)

## 163 Åpent Møte (16:35 - 5 min)
[Vi prøver igjen. :P ]

- Andreas: Diskutere avskaffelse av plastbestikk og termokopper istedenfor pappkopper  

- Kaja: Kan ha noen tall fra regnskapet ferdig.  

- August: Øke teambuildingstøtten.  

- August: Starter møtet kl 14, så har vi 2 timer på oss til å diskutere saker som ikke skal i offentligheten.  

- August: Sosiale medier saken kan smette inn her siden vi har dårlig tid.  

- Benedicte: Kan være smud å få andre sitt inspill på hvordan vi blester.  

- Kaja: Flytting av bod burde tas opp snart.  

## 165 Mail (16:45 - 10 min)
- Vi har fått mail om uka-revyen. Påmeldingsfrist om 4 dager. Vi må sende inn en liste med personer for å få plass. Kaja sender påmelding, Amundsen, Sigrun, Henrik og Emil på bunnen  

- Henrik svarer på mail om bookingfrist til RFK.  
- Søknad om støtte til blåtur: Har en del poster å ta fra. Forslaget om å godkjenne søknaden går gjennom. Alis svarer på mailen.

## 166 Eventuelt (16:55 - 5 min)
- Skal vi dekke utgiftene til ridderne som tok taxi til immballet fra styrevors. Bussene kom like etter så vi blåser i det. 

## 167 Møteevaluering/diggepunkt
- Henrik: Digger at vi skal ha sosialkveld  
- Emil: Digger servering  
- Alis: Digger å ikke ha hjernerystelse  
- Andreas: Digger servering og Brooklyn99  
- Silje: Digger servering og hjem i sengen etterpå.  
- Resten: Digger mye.
