---
title: 'Møte 04.08.2019'
date: '2019-04-08'
---

**Møtetidspunkt:** 10:15

**Sted:** 054

**Servering:** Mathias

**1. Referent:** Mathias

**2. Referent:** Sigrun

**Vinstraff:**

**Ølstraff:**

**Til stede:** Henrik, Ole Anders, Mathias, Amundsen, Christian, Nikolai, Emil, Kaja, Benedicte, Alis, Kasper

**Mangler:** Silje Marie

- - -

[TOC]

- - -

Todo til neste møte:
Ole Anders: Svare på mailen han ikke svarte på til forrige møte
Mathias: Opprette dokument til riddernominasjon.
Sigrun: Signere dokumentet til kalvskinnet.

## Innsjekk (10:15 - 2 min)

## 053 Godkjenning av innkalling, servering og referat fra forrige uke (10:17 - 1 min)

## 054 Gjøremål fra forrige gang (10:18 - 2 min)
Alle:
- Sjekk lysten innad komiteen om UKE-toget
- Høre med nestledere om de vil ta SIT-kurs
- Nominere riddere.

Henrik:
- Svarer på søknad om medlemskap. Besvart

Mathias:
- Svarer på mail om casual gaming. Besvart

Andreas:
- Svarer ekskom. Besvart

Ole Anders:
- svarer på forespørsel om stickers. Besvart.

## 055 Status for komiteene (10:20 - 20 min)

#### Arrkom, med velkom:
##### Velkom:
- Velkom sliter litt med master fadderoppgavene, men er på saken

#### Bedkom, med ITEX:
##### ITEX:
- Intet å berette
#### Dotkom:
- Teambuilding på fredag. Det var gøy!
- Oppmøteregisteringsapplikasjonen er i sluttfasen
- Kvitteringsskjema prosjektet har fått nye features
#### Fagkom, med ekskom:
- Workshop i dag.
##### Ekskom
- Avslag på søknad for tech talks

#### Prokom:
- Brekkehelg DONE.
- Newbie er i gang
#### Trikom:
- Snakket om kontoret med velkom
- Planlagt høstens arrangementer

#### Seniorkom:
- Interessegruppe ansvarlig
- Teambuilding april/mai
- Starter opptak til seniorkom, 25. april stenger inntaket
- Vil ha hyppigere møter i semesteret. Foreslår annen hver uke.
#### Leder og nestleder:
##### Nestleder:
- Høre om å få enda en booking ansvarlig.
##### Leder:
- Tja, vi har hørt fra han ihvertfall.
#### Økonomiansvarlig, med bankom:
- Retningslinjer for bankom.
- Oppfølgning av de nye, med mer læring
##### HS:
- Tatt opp en ny økans i ekskom
##### Bankom:
- Avtale for utstyret vårt.
#### ITV:
ikke til stedet
#### Samlokaliseringsrepresentant:
Ikke til stedet
#### RFK:
Intet å berette
## 056 Interkom (10:40 - 10 min)
- Nye bankort innen mai? Aslak får ikke signert. Velkom har ikke kort enda.
## 057 Riddernominasjoner (10:50 - 5 min)
[Diskusjon om riddernominasjoner. Utfall: Fordeling av ansvar for å skrive / avtale et tidspunkt å ha en liten felles workshop på det]
- Henrik: Fått frist 10. mai av riddernomineentene  
- Emil: Finnes det en oversikt over alle riddere?  
- Ole Anders: beta OW har oversikt.     

- Tiltak: Opprette dokument for skrive opp hver person. Vi hører med folk uttav HS for forslag til tekster. Mathias oppretter dokumenter på drive.

## 058 Utleiekontrakt (10:55- 5 min)
[Diskusjon. Om vi er fornøyde tar vi en avstemning. Mulig vi vil sende den til komiteene først for tilbakemelding]
- Kontrakten ligger på team-drive. Kom på det da nutrix ville låne utstyr. Var et punkt på trello.  
- Sende det ut til komiteer det angår.  
-  Arrkom og prokom leier ut utstyr.   
-  Christian: Vi tar jo ikke betalt. Trenger vi være ansvar for å fikse alt?  
-  Mathias: Utstyret skal være tilgjengelig. Ikke innerst i boden.  
-  Trikom: Vi har grill som kan lånes ut . 
-  Henrik: Ser ikke hastverk til at kontrakten skal være klar med en gang.  
-  Komiteene skal komme med tilbakemelding på den.  

- Tiltak: Mathias sender den ut på høring til komiteene.  
## 059 Flytting av boden i K58 (11:00 - 5 min)
[Trikom har hatt møte med Birgit angående bodplassen vi har i IT-bygget.
IDI må flytte datamuseet til K58 hvor vi nå har bod, til fordel for bygging
av lab til studentene fra Kalvskinnet. Vi har fått nytt bodareale i
øverste etasje på IT-syd. Vi må flytte ut av boden
innen eksamensperioden]

- Kasper): IDI skal flytte ting igjen. Boden må derfor flyttes ut. Museet deres trenger midlertidig lagringsplass. Fått ny bod i IT-syd. DAGSLYS!! Men ikke heis.  
- Ikke nøkkelkortinngang med vanlig nøkkel.  
- Henrik: Må vi flytte før eksamensperioden?  
- Kasper: Skal gjøre før sommeren, men IDI var gira på å få gjort det ASAP.  
- Henrik: Hva er vårt i boden?  
- Kasper: Vi har ganske god kontroll. Velkom får bli med.  
## Pause i 5 minutter (11:05 - 5 min)

## 060 UKE-toget (11:10 - 5 min)
[UKE-toget har nå vært tatt opp på møter. Har vi funnet noen interesserte, utlyse på facebook, what do we do? Utfall: Finne ut videre strategi.]  
- Benedicte: Tre-fire stk i prokom som er interesserte i å være med å organisere Uke-toget for Online.  
- Hørt at noen i trikom var interesserte. Jon Inge er interessert i å sette i gang.  
- Tiltak: Finne ut hvem av de interesserte som kan sette i gang prosjektet.    

## 063 Fakturering av Offline (11:30 - 10 min)

- Tiltak: Bedkom og prokom samkjører. Bookingrunden til høsten gjør vi en oppdatering.



## 067 Eventuelt (12:00 - 5 min)
- Støtte til RFK
    - Henrik: RFK spør om 5500kr i totalt støttebeløp. Jeg synes det er noe vi bør gi penger på.
    - Christian: Det er penger i budsjett. Avhenger av NTNUstart støttebeløpet. Aslak har kontroll her. Ser ikke noe problem i det.
    - Votering: 7 for, 0 mot. Forslaget får gjennomslag. Kaja svarer på mail.
 
- Ole Anders: Skru på to-stegs autorisering på google konto. Frist ut fredag.
- Emil: Noen som kan ta plassen min på klovnesprinten. Mathias og Alis blir med.


Møte hevet 12:11.
