---
title: "MÃ¸te 08.03.2019"
---

**MÃ¸tetidspunkt:** 14:15

**Sted:** 054

**Servering:** Christian

**Referering:** Johannes

**Vinstraff:** Aslak (sen mÃ¸teinnkalling, igjen), Christian, Adrian (Manglende styrebÃ¥nd) 

**Ã˜lstraff:**

**Til stede:** 

**Mangler:**

- - -

[TOC]

- - -

## Innsjekk (14:15 - 2 min)  

## 329 Godkjenning av innkalling, servering og referat fra forrige uke (14:17 - 1 min)  


## 330 GjÃ¸remÃ¥l fra forrige gang (14:18 - 2 min)
- Alle mÃ¥ legge ut Ã¥rsberetning innen mandag âœ…
- Alle mÃ¥ finne frem og ta med styrebÃ¥nd pÃ¥ neste mÃ¸te
    - Chrstian ğŸ·
    - Adrian ğŸ·
- Aslak skal poste om og annonsere #korktavla  âœ…
- Aslak svarer pÃ¥ sommerjobb-doodelen âœ…
- Aslak svarer pÃ¥ oppdatering fra studentrÃ¥det âœ…
- Christian sender ut informasjon til alle komiteer om fordelingsmÃ¸tet âœ…
- Endre svarer pÃ¥ Gurutjenstekontaktpunkt âœ…
- PÃ¥l skal informere alle komitemedlemmer om bruk av den nye inventar-lista âœ…

## 331 Status for komiteene (14:20 - 20 min)


#### Arrkom, med velkom: 
LÃ¥vefest avlyst, prÃ¸vde Ã¥ fÃ¥ med nutrix  
Temafest, TUNGE Ferrari? battle of the bands pÃ¥ vei til byen?  
Vinter-ol avlyst  
VÃ¥rfest har ingen lokaler vi kan vÃ¦re pÃ¥, har noen backup-deals som blir litt dyrere  
##### Velkom:
God styring pÃ¥ ting  

#### Bedkom, med ITEX:  
Bookingrunden
 - Satt i gang bookingrunden for hÃ¸sten 19.
   - 16 hittil.
 
Oslotur
 - Lite gira folk
 - Erling og Sigrun drar
 
2 Bedpreser igjen

Ser pÃ¥ nytt magasin for Ã¥ selge for fadderukene.

Erling og Marius masterfadderplanleggere for velkom.

Finn avlyst.

##### ITEX:

Kontakt med bedrifter,
fleste sier ja, noen ikke svart.

#### Dotkom:  
FÃ¥tt server. Skal se pÃ¥ dette neste uke.  
Super-duper-fiesta klar for genfors.  
Ser pÃ¥ Ã¥ bytte fra RFID til NFC til oppmÃ¸tetaking.  

#### Fagkom, med ekskom:  
Hatt kurs, gikk bra.  
Ny sosialansvarlig etter genfors.  
Leter etter folk til Osloturen.  

##### Ekskom  
 Lagt ut Ã¥rsberetning
 
#### Prokom: 
Hyttetur

#### Trikom:  
Klar for kiosk pÃ¥ genfors.  
Kontaktet energidrikkleverandÃ¸rer, ikke funnet noe enda, men jobber med saken.  
Lyst Ã¥ bruke streaming-budsjettet til HDMI-switch/overgang.  

#### Seniorkom:  
Hatt teambuilding.


#### Leder og nestleder:  
##### Nestleder:
SÃ¸lt syltetÃ¸y!! **FAEN**

##### Leder:
-  har prata med fif om doodle (svares pÃ¥ tirsdag)  
- har maila med SR IE  
- Skrevet Ã¥rsberetning  
- laget og skrevet om korktavla  
- Meldt meg til taler og greier (VÃ¥rfest)  

#### Ã˜konomiansvarlig, med bankom:  
##### HS: 
Laget presentasjon av regnskap. Brukte hele lÃ¸rdagen pÃ¥ det.  
Jobber med erfaringsskriv.  
Forbereder meg til genfors  
##### Bankkom:
Skal ha ny bankkomleder.  
Ny Ã¸kans i dotkom.  
Sende fakturaer rett fra Fiken.  
#### ITV:  
ğŸ™…â€â™‚ï¸

#### Samlokaliseringsrepresentant:  
ğŸ™…â€â™‚ï¸

#### RFK:  
Kommunikasjon med faddersjefere.
Kjellern inn pÃ¥ OW.
Full fÃ¸r Barne-TV 6.April.

## 332 Interkom (14:40 - 10 min)  
### NFC-leser
_arrkom, bedkom, dotkom_  
Hva er tanken?  
Dotkom forklarer at leseren er for at man skal kunne gjÃ¸re det samme pÃ¥ PC som mobil.  
Arrkom og Bedkom har begge lekt med tanken pÃ¥ en felles oppmÃ¸tetablet sÃ¥ man slipper ha med egne ting.  
Dotkom skal eksperimentere litt med denne leseren slik at vi kan finne det beste, tablet er ikke mutually exclusive mot oppmÃ¸tetablet.   

### Tablet
_arrkom, bedkom, fagkom_  
Egen sak, fortsetter fra NFC-leser-saken:  
Arrkom, bedkom (og kanskje fagkom) kunne tenkt seg tablet sÃ¥ vi slipper ha med oppmÃ¸te-PCer.  
MÃ¥ i sÃ¥ fall se pÃ¥ ny RFID-leser som stÃ¸tter tablet. Avventer Ã¥ se pÃ¥ NFC sÃ¥ vi slipper ny RFID.  

### VÃ¥rfest
_alle_  
Alle komiteer, si ifra pÃ¥ et mÃ¸te at det har kommet mail om vÃ¥rfest <3



## Pause i 5 minutter kl 15:00



## 336 SemestermÃ¸tet (15:25 - 5 min) 
[Loffen og Aslak skal pÃ¥ semestermÃ¸tet pÃ¥ mandag, er det noe de skal ta opp?]  
 Se mail pÃ¥ hva som er meldt inn pÃ¥ forhÃ¥nd.  
Aslak skal takke for samarbeidet.  

## 337 Onlinepotten (15:30 - 5min)
[Onlinepotten sponser nÃ¥ med maks 65kr, Adrian synes vi kan heve det]
  
Ble brukt 4.4k av 10k forrige semester.  
Budsjettert 10k hver semester.  
Kan vi Ã¸ke veiledende sum til 100kr?  
Chr: Potten blir da fortere tÃ¸mt  
Alle stemmeberettige stemte for.  

## 338 Team Drive (15:35 5 min)
[Akkurat nÃ¥ eies flere sensitive dokumenter av utgÃ¥tte Onlinere, G Suite har en funksjon som bÃ¸r fikse dette. Kan vi gÃ¥ over til Team Drive?]


A: Hvis vi skulle migrert til Team Drive, mÃ¥ vi kopiere innholdet fra hvert dokument manuelt?  
As: Finnes noen metoder Abakus har prÃ¸vd, men det er litt kronglete.  

K: Kan Team Drive ha mapper og undermapper, kinda som wikien?  
L: Ja  

Chr: Hva mÃ¥ til?  
L: Dotkom mÃ¥ fikse.  

Dette gjÃ¸r vi.  

A: Hver leder tar med seg neste leder og gjÃ¸r dette sammen.  

L: Bedkom og fagkom trenger en sammen.  
As: Setter seg med Loffen og gjÃ¸r dette.  

Stemmer over migrering og at ingen komiteer lenger skal bruke privat drive:  
Vedtatt ved akklamasjon  

## 339 Final prep fÃ¸r genfors (15:40 - 5 min)
[Genfors nÃ¦rmer seg med stormskritt og vi mÃ¥ gjÃ¸re oss klare til Ã¥ gjennomfÃ¸re seansen og til Ã¥ overlate roret til neste HS.]  
  
 - Dotkom har ansvar for Ã¥ fikse 2 til tellekorps, 1 fra dotkom, 1 hvem-som-helst.  
    - Aursand melder seg frivillig!!! WHOOOPA!  
 - Se toppen av HS for resten.  

Christian Ã¸nsker innspill pÃ¥ budsjettpresentasjonen.  
L: Totalsummen er vel det folk flest bryr seg om.  

Chr: Litt mer Ã¥pen for spÃ¸rsmÃ¥l pÃ¥ budsjett enn regnskap.  

A: Tar Aslak og Loffen alle vedtektsforslagene?  
As: Ja, om ingen sier noe imot. Vi kommer til Ã¥ slacke underveis og kan sprette opp fort.  

ğŸ·Hvis ditt erfaringsskriv ikke er ute pÃ¥ HS-wiki fÃ¸r du er ferdig som leder  
ğŸ·ğŸ·Hvis det over, og ikke ute innen neste fredag 14:00  

## 340 ForespÃ¸rsler som har kommet pÃ¥ e-post (15:45 - 10 min)
[Her gÃ¥r vi gjennom e-poster vi har fÃ¥tt siden forrige mÃ¸te og evaluerer hva vi gjÃ¸r med de.]  


## 341 Eventuelt (15:55 - 5 min)
[Saker som har oppstÃ¥tt i lÃ¸pet av mÃ¸tet eller kort tid fÃ¸r mÃ¸tet]    


## 342 MÃ¸teevaluering/Diggepunkt