---
title: "møte06052019 - Kompilering, uketoget og sommerfest"
---

**Møtetidspunkt:** 10:15

**Sted:** E4-107

**Servering:** Mathias

**1. Referent:** Andreas

**2. Referent:** Benedicte

**Vinstraff:** 

**Ølstraff:** 

**Til stede:** Emil, Kaja, Andreas, Alis, Henrik, Mathias, Silje, Sigrun, Jon, Benedicte, August, Ole Anders

**Mangler:** 

- - -

[TOC]

- - -

## Innsjekk (10:15 - 2 min)
God stemning, folk har stått opp tidlig og sett på GoT

## 096 Gjøremål fra forrige gang (10:18 - 2 min)
Henrik sender ut infomail check  
Sigrun og Henrik sommerjobbsaken check  
Tatt opp kompileringsansvarlige check  
Mathias kontakter Five Legion check  
Mathias sender ut kontrakt for utlån av utstyr check  
Sigrun sender ut form angående nye studenter check  
Henrik sender ut risikoanalyse check  
Alis lage arrangement til sommerfest check  

## 097 Status for komiteene (10:20 - 20 min)

#### Arrkom, med velkom:
Vår OL var en suksess:

Har hatt workshop  
- Fått planlagt fremtidige arrangementer
- Ryddet i driven

##### Velkom:
Har hatt Arbeidskveld  
Profileringsmateriale begynner å bli ferdig  
Ikke fått svar fra tittelsponsorer enda (leter etter flere)  

#### Bedkom, med ITEX:
Planlagt sommeravslutning  
Emil har laget diplom til Oscar  
Leter etter sponsorer til fadderukene  

##### ITEX:
Ikke noe nytt

#### Dotkom:
Dotkom har hatt kursing i kybernetes av Knowit  
System for kvitteringsskjema snart ferdig (ønsker input fra bankkom)  
Se på hvordan man bytter over fra RFID til NFC på studentkortene  
Begynt arbeid med ny landingpage  


#### Fagkom, med ekskom:
Godt i rute med div. eksamenskurs  

##### Ekskom
Endte opp med 47 påmeldte  
Generalforsamling snart  

#### Prokom:
Årboka ferdig  
Offline skal komme ut denne uken  

#### Trikom:
Har handlet  
Utsatte flytting av bod til denne uken (uke 19)  

#### Seniorkom:
Ordner med utmatrikuleringen  
Prøver å finne talere  
Pratet om interessegruppene som ikke bruker pengene som de får. 
Avslutning på torsdag  
Skal ha møte annenhver uke til høsten  

#### Leder og nestleder:

##### Nestleder:
Sitter med FIF-saken  
Satser på å få sendt ut infomail i dag  

##### Leder:
Vært i Asia, godt å være tilbake  
Linjeledermøte i dag  
- Valg av ny leder

#### Økonomiansvarlig
Online IL møte i morgen (07.05.2019)  

#### Bankom:
Hatt en kveld der de jobbet med arrkombudsjettet  

#### ITV:
Var i møte med studentrådet, hvor de ble introdusert for neste års handlingsplan

#### Samlokaliseringsrepresetant:


#### RFK:
Ikke til stede

## 098 Interkom (10:40 - 10 min)
Kaja: Hvordan går det med bankkortene til folk?  
Benedicte: Velkom mangler sitt  
Mathias: Johanne sa det skulle komme denne uken  
Kaja: Heller ikke fått mitt, kanskje sendt hjem?  
Alis: Fikk to stk  
Ole: Ikke fått  
Jon: Registrerte trikom sitt på meg, fikk det i påsken  
Kaja: Så fort folk får kortene sine må de si opp de gamle, gjøres via banken  

## Pause i 5 minutter (11:00 - 5 min)


## 099 Ferdigbehandlede saker (11:15 - 15 min)
[ Vi har en del saker som ikke er helt ferdige enda. Vi burde lage en plan for hvordan vi skal få det ferdig før sommeren eller iallefall få oversikt på hva som må gjøres og hvem som tar ansvar for å følge det opp.]

### Kompileringen
Henrik: Kompilering til høsten. HS har ansvar for at det gjennomføres. Sett på alternativer til rom. Mulig kompileringsansvarlig, 
Henrik sammen med August finner ut arbeidsfordeling mellom HS og kompileringsansvarlig 

### Uketoget
Benedicte: Fått samlet en liten gruppe mennesker, og hadde møte på torsdag. Kommet frem til tema: Planet Online. Diskutert ansvarsfordeling og hvordan veien videre blir. Kun forplanlegging per nå. Tenkte å prate med Alis om bygge-vogn arrangement.  
August: Kult å snakke om Uketoget i fadderukene  
Alis: Kan ha post på rebusen med uketoget hvor man bygger noe/idemyldring?  
Benedicte: Det er mulig

### Sommerfest

August: Alis du tok ansvar for å lage arrangement  
Alis: Kan hende jeg ikke har mulighet til å være med pga jobb, men jeg kan ta meg av blesting. Blir det påmelding?
August: Nej  
Mathias: Kjenner noen i bar-Norge, kan kanskje skaffe oss noen tilbud. Skal sjekke det ut  
Henrik: Rask oppsummering av de alternativene vi har nå. Dattera til Hagen - Fått bord, kommer masse folk, litt dyr drikke. I fjor var vi på Escape, det kostet 6740kr. Litt mindre oppmøte enn vanlig, billigere drikke.  
Ole Anders: Flere var ikke veldig fornøyde i fjor pga. mye tull. Kan være greit å høre med de som var der hvordan det faktisk gikk.  
Henrik: Var snakk at dersom de under 18 kom tidligere på kvelden til Dattera til Hagen var det greit  
Mathias: Kan høre om vi kan leie hele lokalet, men da blir det Grådig.  
Emil: Abakus kjører 20-årsgrense.  
Henrik: Liten andel folk som ikke har blitt 20 år.   
August: Mathias kontakter Bar-Norge. Jeg kan ta ansvar for å ringe Dattera til hagen.

## 100 Eventuelt (11:40 - 5 min)

### Ban av plastbestikk
Mathias: Forbruksplast blir forbudt fra 2020  
August: Hørtes ut som et høstproblem  
Silje: Kan kjøpe trebestikk på Storcash

### Møte med bandet
Henrik: 
- Snakk om promotering. Skal ha fokus på god kommunikasjon fremover. Feks hvis Battle of the Bands dukker opp settes det av plass i kalenderen. Skal behandle de som at de er likestillt med online sine arrangementer.  


## 101 Møteevaluering/Diggepunkt
Mathias digger PK
Folk digger skole og NFC