---
title: "Møte 2019-01-29"
---

**Møtetidspunkt:** 10:15

**Sted:** Byggteknisk L11

**Servering:** N/A

**Referering:** Johannes

**Vinstraff:** 

**Ølstraff:** Aslak (Forsentkomming)

**Til stede:** Aslak, Loffen, Pål, Johannes, Jakob, Aursand, Christian, Jens

**Mangler:** Adrian, Hanne, Endre.

- - -

[TOC]

- - -

## Innsjekk (14:15 - 2 min)  


## 265 Godkjenning av innkalling, servering og referat fra forrige uke (14:17 - 1 min)  
Innkalling for sen.  
Ingen servering.  
Referatet er ute offentlig.

## 267 Status for komiteene (14:20 - 20 min)

#### Arrkom, med velkom:  
 - Vårfest  
     - Mulig flytte dato
 - Arrkomdalje  
     - Laget forslag
 - Velkom  
     - Opptak

#### Økonomiansvarlig, med bankom:  
 - Avtalt revideringsdato 11. feb. med Abakus.  
 - Mangler litt representasjonsinnbetaling.

##### Bankom  
 - Hatt medarbeidersamtaler.
 - Satt frister for revidering, regnskap og budsjett.  
 - Bestemt ekstra møte for å få til alt.  



#### Bedkom, med ITEX:  
 - Ikke til stede.  
 - Alt klart for AppearTV, Blank og Knowit!

- Jobbet med nye [prikk]regler, antar at resten av komiteene også har satt ned en arbeidsgruppe på det! Kommet fram til et forslag vi sender fagkom så snart vi er fornøyde med det.

- Klar (egentlig ikke) for blåtur på fredag det blir også.


#### Dotkom:  
 - Fått mer prosjektstruktur.  
 - 1209, GDPR.  
 - OWF.  
 - Ny landingpage.  
 - Seniorkom se på ny webshop.

#### Fagkom, med ekskom:  
 - Hackaton?  
 - IDI Open satt seg på samme datoen, så må se på løsning der.  
  
##### Ekskom  
  - Nærmer seg klart til Tech Talks.
  - Nesten fullt.  
  - Lurer på om det er plasser for bedrifter å lagre ting.  
  - Valgt ny leder av ekskom 2020, Aslak og Aursand tenker ha møte med ham. Aursand skal kontakte Petter.  

#### Prokom: 
 - Ikke til stede.

#### Trikom:  
 - Superbowl, oppmøte blir interessant.  
    - Drikketillatelse til 2 forhåpentligvis.  
 - Sett over budsjett og regnskap.  
    - Jon tar opp på bankom.  
 - Inkludere velkom i prat om å bruke kontoret masse i fadderukene.  
##### Kaffe   
- Trikom tar ansvar for vasking av kaffemaskinen <3 <3 <3  
 - Snakk om å kjøpe ekstra 5L dunk.  
 - Nytt kaffekurs når den nye kaffemaskinen er på plass.  
 - Christian og Jakob requester YouTube-tutorial!  
 - Knappene bør ha labels.  
 - Arrkom og Trikom surret med Pirbadet, men det snakker vi om og får til sammen.  


#### Seniorkom:  
 - Hatt møte.  
 - Opptak i April og Februar (10.).  
 - Hjulpet velkom med å få tak i 3 og 4 klasse.  
 - Diskutert pengeutdeling til interessegrupper, søknadsfrister tidligere i semesteret.  
     - Skal bli sendt mail til alle interessegrupper.  
 - Begynt å se på utmatrikulering.  
 - Ny økans.  

#### Leder og nestleder:  
##### Nestleder  
 - Booka 70 rom dette semesteret.  
 - Skal ha møte med Bendik før Genfors.  
    - Han skal ha med seg en minion for opplæring.  
 - Fikser kickboxing med X-Sport, mest sannsynlig 12. Februar.  
    - Basistime hos Trondheim Kickboxing, gratis prøvetime med ekstra opplæringsassistenter.  
 - Lest masse spam.  
  
##### Leder  
 - Stressa med å få til møter.  
 - Gjort noe greier.  
 - Skal være med hos Podline.  
 - Ikke sovet mer.  
 - Satt egne konkrete mål for meg og hva jeg skal påvirke styret.  
    - Online skal være bedre rustet til å håndtere studentpolitiske saker enn det var da vi startet.  
    - Workshop som gjør at neste styret er mer forberedt enn da vi startet.  
    - Alle i styret skal ha en positiv opplevelse av styreperioden etter vi går av.

#### ITV:  
 - Fiksa flere bord på A4.  
 - Skal få satt de opp langs med veggene i tillegg til gruppebord.  
 - Jan-Håvard Ryen (Nye Linda) er ikke helt varm i trøya enda.  
 - Trenger ny PTV for BIT.  
    - Trenger 1. eller 2. Klasse helst.  
 - Trenger ny PTV for MIT (MSIT) neste semester.  
 - Første KTV/PTV-møte.  
    - IDI har dårlig emnebeskrivelser på fag.  
    - Interaksjonsdesign har ikke emnebeskrivelser.  
    - Infoskriv til studenter om hva de møter neste semester, f.eks. Bachelor med info før de skal skrive den.
 - Skal på samlokmøte i dag.  
    - Diskutere hva studentene ønsker når Kalvskinnet kommer opp.  
    - Fristen er 1. Feb.
 - Neste (e)LG(e)-møte skal diskutere opptaksregler til ulike studier.  
    - Dumt om det kommer nye krav på fag som ikke er oblig. for oss allerede.  
    - Om sistnevnte kommer vil folk ha beskjed i god tid.  
    - Mistenker det kommer noen fag om AI og MMI.  
    - Kommer ikke endring på søknaden denne runder.  
    - Mest sannsynlig bør det vente et helt år.  
 - Ang. FUS:
    - Trætteberg poengterer at han var uenig med FUS om at den endringen kom så brått, han ville vente.  

#### Samlokaliseringsrepresentant:  

#### RFK:  
 - Intet nytt.

## 268 Interkom (14:40 - 10 min)  
 
  
## 269 System for utlån av utstyr (5 Min)
[Vi låner bort utstyr i blant, både stort og smått, og jeg tenker vi burde hatt et system i det med merking, etc.]  
  
 - Johannes presenterer behov for utlånssystem, da vi låner bort stort og smått i blant, og har mistet dyrt pokersett pga dette.  
 - Utlånsseddel høres logisk ut, burde vi ha i alle bodene i en liten plastikkfolder.  
 - Informere komiteer.  
 - Johannes følger opp.  
  
 - Aslak presenterer klistrelapper.  
 - 280 for 1000 svart-hvitt.  
 - 668 for 1000 med logo.  
 - Aslak fikser.  
     - Tas fra trykksaker.  
     - Avstemming 2 vs 6, logo vedtatt.  

https://www.markmaster.com/no/etiketter-og-navnelapper/sort-hvite-klistremerker
https://www.markmaster.com/no/etiketter-og-navnelapper/klistremerker 


## Pause (15:00 - 5 min)
[Flyttes punktvis nedover om klokken ikke er blitt 15:00]

## 272 Budsjett H19/V20 (15 min)
[Går igjennom årets budsjett og hva vi har brukt (regnskap). Vi må finne ut av om det er noe vi ønsker å endre for det neste budsjettet til HS.]  
  
 *Refererer tanker og diskusjon, selve budsjettet har Christian*  
  
 - Fjerner representasjon annet enn støtten.  
 - Bodleien beholdes siden vi støtter kjellern med den.  
 - Øke styregaver da Kalvskinnet og Dragvoll også har immball.  
 - Øke gaver andre på våren, tross da ting gjerne avsluttes.  
 - Ny kompilering utsettes til evt. neste HS. Vurdere øke til 10k og gi pizza til folk som assisteres.  
 - Øke prosjekter vil gi styret mer handlingsrom.  
 - Fjerne lokalleie og heller øke styrevors.  
     - Fjerner lokal på 5k, øker styrevors fra 2k til 5k.  
 - Øke premier så julekalender ikke sprenger den posten.  
 -  

## 273 Kontorvakter (5 Min)
[Har problemer med at det ikke er nok førsteårskomitemedlemmer til å ha kontorvakter. Ekskom vil ikke være kontorvakter siden de ikke ble fortalt det på forhånd. Vil inkludere førsteårskomitemedlemmer fra Velkom og ITEX]  
  
 - Alle har ikke meldt seg på Doodle visstnok.  
 - Velkom stiller med glede, fint å være synlige og hjelpe til.  
 - Aursand har pratet med Ekskom, de skal ha meldt seg nå.  
 - Folk kan også kunne ta 2 semestere.  



## 275 Forespørsler som har kommet på e-post (15:50 - 10 min)
[Her går vi gjennom e-poster vi har fått siden forrige møte og evaluerer hva vi gjør med de.]  
  
*Er på overtid, raser gjennom.*  
  
 - Erfaringsskriv sendt til velkom.  
 - Alle må svare doodle.  
 - Ekskom tar Aursand og Aslak.  
 - Vervgoder, blir punkt neste uke.  
 - Flagg tar punkt neste uke.  
 - Reboot må alle informere sine folk om det.  
 - Christian fikser bestilling.  
 - Samarbeidsavtale m/ITDagene.  
 - Mer systematisk mottak av førsteårsstudenter ved NTNU.  
     - Jakob svarer. (Utesteder, Lykkepromillen)  
 - Smørekoppen 90 må folk svare i mailtråden.  
 - Abakusrevyen.  
     - Svar om man ikke skal.  
 - NTNU Karriere.  
     - Aslak skal gi til Loffen.  

## 276 Eventuelt (16:00 - 5 min)
[Saker som har oppstått i løpet av møtet eller kort tid før møtet]  
  
- Spam-Slackkanalen  
    - "Bulletinboard"   
    - Gjennom bedkom.   
    - Tas på Slack.  


- Doodle, sette dato. Loffen tar det på Slack.  

## 278 Møteevaluering/Diggepunkt