---
title: 'M√∏te 15.03.2019'
date: 2019-03-15
---

**M√∏tetidspunkt:** 14:15

**Sted:** 054

**Servering:** Leder

**Referering:** Bedkom

**Vinstraff:** 
2 til Loffen for ikke √• ha lagt ut erfaringsskriv
1 til Aslak for ikke √• gjort todo fra forrige gang

**√òlstraff:**

**Til stede:** 
Henrik, Loffen, Vebj√∏rn, Hanne, Christian, Kaja, Aslak, August, Stensrud, Aursand, Sigrun, Adrian, Johannes, P√•l, Silje, Nicolai, Bjerke, Endre, Jakob, Ole Anders

**Mangler:**
Alis, Amundsen

- - -

[TOC]

- - -


## Innsjekk (14:15 - 2 min)  

Det g√•r bra

## 000 Godkjenning av innkalling, servering og referat fra forrige uke (14:17 - 1 min)  

‚úÖ

## 001 Gj√∏rem√•l fra forrige gang (14:18 - 2 min)

- Aslak svarer studentr√•det üôÖ‚Äç‚ôÇÔ∏èüç∑

## 002 Status for komiteene (14:20 - 20 min)

#### Arrkom, med velkom: 
Erfaringsoverf√∏ring
Skviset inn et nytt arrangement med PSI
V√•rfest- f√•tt mer penger lokalet er klart skal gi mer info straks begynt √• planlegge arrkomvors

##### Velkom:
üôÖ‚Äç‚ôÇÔ∏è

#### Bedkom, med ITEX:  
- F√•r til nestledervalg i l√∏pet av de neste ukene
- Sigrun og Erling drar p√• Oslotur, skal bes√∏ke 8 bedrifter

##### ITEX:


#### Dotkom:  
- Har gjennomf√∏rt tekniske delen av genfors uten problemer
- Ny nestleder: Monika
- Satt inn ny server i racken, driver med opprydding der
- N√¶rmer seg tilgangsl√•st registrering p√• spesifikke arrangementer
- NFC leser er bestilt fra Kina
- Sender automatisk drikkes√∏knader for hver onsdag
- Prokom sine endringsforesp√∏rsler til plakatbestilling er i prod


#### Fagkom, med ekskom:  
- Begynt erfaringsoverf√∏ring
- Valgt nestleder: Christoffer 
- √òkans: Christoffer
- Hatt fellesm√∏te med bedkom

##### Ekskom  
üôÖ‚Äç‚ôÇÔ∏è
 
#### Prokom: 
- V√¶rt p√• hyttetur
- Sluppet ny offline
- Planlagt ny offline
- Snakket med velkom og bedkom om ny brosjyre til fadderukene

#### Trikom: 
- Har begynt erfaringsoverf√∏ring, skal v√¶re en AGILE prosess
- Vurdert √• kontakte Coca Cola som energidrikkesponsor
- Vurdert √• kontakte fondet om sparkesykler og sakkosekker
 
#### Seniorkom:  
- Emil ny leder
- Ny nestleder: Ingrid Medalj√©n
- Utmatrikulering: Jobber med det, g√•tt greit, booka sted til √• v√¶re p√• kveldstid, drivhuset p√• dagtid, jobber med √• f√• F1. B√•de Emil og Edvard er ikke her n√•r det skjer, skal h√∏re med Abakus om hva de skal gj√∏re.
- Noen har meldt interesse for revy
- Laget en mal for hvordan interessegrupper skal s√∏ke om penger

#### Leder og nestleder:  
##### Nestleder:
- Arrangert genfors, gikk t√•elig greit, ordstyrer ikke s√• forn√∏yd med dagsorden
- Hatt erfaringsoverf√∏ring, loffen har yeeta ut av mailinglister
- Henrik har brukt mye tid p√• mailsystem og organisere hodet sitt

##### Leder:
- V√¶rt med p√• √• arrangere genfors
- Gjort alle sm√•ting
- Preppe for K2K hvor August skal d√∏
- Svart masse mail

#### √òkonomiansvarlig, med bankom:  
##### HS: 
- Sliten etter genfors, ikke hatt erfaringsoverf√∏ring enda. 
- Sett over representasjon, alle har betalt
- Bestilt admin-tilgang

##### Bankom:
- Skal velge bankomleder

#### ITV: 
- V√¶rt p√• LG  m√∏te i g√•r, snakket om ressursfordeling p√• h√∏stsemesteret, skal kj√∏re python kurs p√• h√∏sten og ikke matlab
- Gunnar skal ikke v√¶re her deler av semesteret, Datadig is changing üò¢
- IDI skal se p√• √• forvalte studieportef√∏ljen sin, sl√• sammen eller legge ned ubrukelige fag. Meste av de er fra Kalvskinnet
- Studieprogramr√•dene skal arrangere utmatrikuleringssermoni, vi gj√∏r dette selv - s√• Bjerke skal si at vi vil gj√∏re det selv.
- IDI vil ha forslag til hvordan forbedre hele klage/begrunnelsesystemet innen April
- Skal f√• ny dekan p√• fakultetet
- Skal v√¶re en milj√∏streik 22. mars

#### Samlokaliseringsrepresentant:  
üôÖ‚Äç‚ôÇÔ∏è

#### RFK:  
- Har hatt fredags√•pent, gikk bra
- Kontaktl√∏s betaling p√• terminalen
- Sander har sendt HS link til google drive
- Kjellerpost kommer p√• Online-kontoret.

## 003 Interkom (14:40 - 10 min) 

Prikkregler:   
- Hva gj√∏r vi videre?  
- Bedkom-fagkom sine sendes til HS slik at arrkom og trikom kan se gjennom slik at de kan skrive sine uten at de blir doble  

V√•rfest:  
- P√•melding er √•pen, n√• med betaling  



## 004 Opptak til Online IL (14:50 - 5 min) 
[Vi har laget ny nodekomite, hvordan h√•ndterer vi opptaket]
Virke til OnlineIL. Vil alle n√•v√¶rende interessegrupper som har noe med idrett √• gj√∏re havne under Online IL? 
- Loffen: Allerede kommet inn en s√∏knad til leder. Synes vi ikke burde lyse ut.  
- Aslak: Ingen grunn til √• ikke lyse det ut, alltid gjort.  
- Johannes: B√∏r lyse ut.  
- August: Poste i dag utlysning p√• FB og ha s√∏knadsfrist f√∏r ekskursjonen.  
- Loffen: Sent √• sette i gang f√∏r ekskursjonen.  
- Henrik: Kommer ut i dag og frist s√∏ndag 24. Mindre enn det blir kort.  
- Aslak: _is corrupt_ Fullt i kalender, m√• sp√∏rre. Eller i morgen.    
- Jakob: Ta opp ledelsen alts√•? M√• kanskje tenke p√• hvordan de skal gj√∏re opptak av medlemmer?  
	- Aslak: Tipper logisk er ledelse, og la de forme litt f√∏r de tar opp.  
	- Loffen: Pr√∏ve leder, nestleder. La de forme.  
	- Johannes: La ledelsen ta opptak n√•r de er klare.  
- Christian: De som vil s√∏ke vet kanskje alt, s√• trenger ikke s√• lang frist.  
- Jakob: Mye andre opptak etter sommeren. Revy? Kommer til √• g√• mange folk der!  
- Adrian: Kan leder av komit√© v√¶re leder av nodekomit√©? Ja.  
- Johannes: Redd for absorbering av interessegrupper.  
	- Jakob: Lyse ut lederstilling for noe vi ikke vet hva er. Ser hvordan expogruppa gikk. Tror Johannes har et poeng i at vi b√∏r definere mer f√∏r hva Online-IL skal v√¶re.  
- Aslak: I s√• fall m√• vi utlyse opptak til neste uke. Jeg synes vi kan ha en generell melding og ta opp, la valgte folk definere sammen med HS.  
- Johannes: Synes ikke vi er enige nok til √• ha opptak enda.  
- Christian: Uenig med Johannes.  
- Aslak: Vi g√•r til votering.  

_Aslak informerer om stemming._  

Enten bl√¶ste ila. helgen og utlyse stilling som skal jobbe med HS og finne ut hva arbeidsomr√•det er, eller utsette til neste m√•te.  
  
 Votering g√•r i fav√∏r av utlyse stilling og la ledelsen jobbe med HS.  
    
 Henrik utlyser p√• Facebook. 


## 005 Hvem skal til FIF-m√∏te (14:55 - 5 min) 
[Det blir presentert hva FIF er, og nye styret finner en eller to representanter som drar sammen med Henrik]
FIF er et forum for foreninger fra hele Norge.  
Datoen er 27. April  
Turen blir dekket av Online eller Excited  
  
- Adrian: Agenda?  
- Aslak: Ikke satt enda.  
  
- Aslak: V√¶rt en gang i Oslo og en gang i Trondheim hvor alle presenterer sin egen forening, mye l√¶ringspotensiale, vi blir tatt med p√• lokalene til de andre.  
  
Hvem drar?  
- Henrik skal  
- Ole-Anders er gira  
- Loffen er gira  
De drar.  
  
Hvordan betaler man gjennom Excited? kontakt med Madelen, send en felles for Online, Abakus og Tihlde. 


## Pause i 5 minutter kl 15:00

## 006 Personer med flere n√∏kkelverv i kjernekomiteer (15:05 - 7 min)
[Fagkom har nettopp valgt b√•de ny nestleder og √∏konomiansvarlig og dette er samme person. I f√∏lge Online sine vedtekter skal en kjernekomit√© minst best√• av en leder, nestleder og en √∏konomiansvarlig, noe som impliserer at dette er separate roller. Hvordan stiller Hovedstyret seg til dette?]

- Loffen: Christoffer er nestleder og √∏kans for, ikke greit i forhold til vedtektene.
- Henrik: Ikke enig i at det bestemmes av vedtektene
- Johannes: En tolkning, samtidig synes han de burde vurdere √• splitte det opp, bedre med flere personer med mer erfaring og med tanke p√• arbeidsmengde.
- August: Det er mye √• v√¶re begge, vil at de skal splitte. Mye arbeid, leder kan ikke delegere like mye til nestleder hvis han har mye √• gj√∏re
- Endre: Dette har skjedd f√∏r med Wiker?
- P√•l: Mathias er det for ITEX.
	- Loffen: Det er ikke en kjernekomite
- Christian: Kan hende man m√• g√• for det, da ingen andre vil stille til det?
- Aursand: DET SOM FAKTISK SKJEDDE: Ingen ville v√¶re √∏kans, pr√∏ve √• engasjere de nye, alle sa nei, til slutt sa Stensrud at han ville. Kunne v√¶re midlertidig l√∏sning fram til h√∏sten, kan f√• ny p√• h√∏sten med en av de nye da. Skulle ikke v√¶re en permanent l√∏sning
- Henrik: Bedre √• gi ansvaret til en som vil ta det p√• seg, enn noen som ikke har lyst
- Hanne: Enig i det Henrik sier, Prokom har hatt √∏kans fra andre komiteer s√• den setningen i vedtektene stemmer vel ikke i praksis?
- Johannes: Hvis det er et pr√∏veprosjekt h√∏res det bra ut, enig at det kan funke.
- Aslak: Synes ikke det er et stort problem hvis det er en midlertidig l√∏sning. En annen mulig l√∏sning er at en fra bankom kommer og blester for det sosiale milj√∏et og mer om vervet hvis fagkom √∏nsker.
	- Christian: Jeg kan komme innom og si noe neste m√∏te. 

Ingen invendinger mot l√∏sningen fagkom har n√•. Den blir gjeldene.

## 007 Rolle i HS for bankom- og seniorkomleder (15:12 - 8 min )
[Bankom- og seniorkomleder har m√∏te og talerett p√• Hovedstyret sine m√∏ter. Det ville v√¶rt praktisk om de ogs√• har tilgang til de samme epostene og wikisidene som resten av styret. Vi har til n√• latt seniorkomleder ha disse rettighetene, men hva √∏nsker det nye styret?]


_Aslak informerer om at bankom- og seniorkomleder har samme ordlyd i vedtektene n√•._  
  
- P√•l: Naturlig √• fortsette p√• samme m√•te. Likte at Endre var i Hovedstyret, men hadde nok g√•tt om han hadde takket nei ogs√•. Synes bankomleder og seniorkomleder kan bestemme selv og at HS lar de f√• v√¶re med om de vil.  
- Jakob: Endre var psycho og f√•r til sykt mye! Om Emil f√∏ler han orker det samme, la Emil bestemme for seg selv.  
- Christian: Ulogisk √• ha m√∏te- og talerett, uten √• kunne se epost, osv.    
- Emil: Jeg stilte fordi jeg gjerne vil bidra! S√• jeg vil gjerne ha epost, osv. om jeg kan.  
- Derimot er bankom allerede representert i HS gjennom √∏kans, ser ikke helt behovet for innsikten.  
- Loffen: De har m√∏te- og talerett, s√• synes det gir mening om de f√•r eposten. S√• kan de selv velge √• komme.  
- P√•l: Er det andre caser som ligner? Nei, alle andre er inviterte gjester.
- Christian: Bankomleder er n√• leder av komiteen, s√• gir mening om de kan se sakene og ha noe √• si p√• det som gjelder bankom.
- Adrian: Vi har en her med mest erfaring, hva synes du?  
	- August: Ser ikke det store behovet for at det er n√∏dvendig, med mindre bankomleder selv √∏nsker √• ta en st√∏rre del i HS. I utgangspunktet er jeg positiv om de er positiv.  

_Aslak opplyser om at vi ikke n√∏dvendigvis trenger ta en avgj√∏relse i dag._  

- Endre: Hvordan tror du, August, at det hadde v√¶rt √• v√¶re bankomleder og i HS s√•nn mtp. arbeidsmengde.  
	- August: Tror om du er innstilt p√• det, for jeg hadde en del div. jeg hadde ansvar for ogs√•. S√• lenge man er gira og har forventningsavklaring.  
- Aslak: Enig med rommet, at det kan v√¶re opp til det. Jeg har hatt stor nytte av √• ha seniorkomleder her. Bankom har jeg hatt en tanke om at jeg ikke vil ha for mange p√• m√∏tet som ikke f√∏ler tilh√∏righet til styret. Jeg √∏nsker ikke √• m√•tte assigne oppgaver til folk, vil heller ha at folk skal v√¶re engasjert og ta oppgaver selv fordi de f√∏ler tilh√∏righet. Jeg ser ogs√• at komiteen er representert, s√• har en bekymring om at de blir skeivt representert. Et alternativ er at de kan v√¶re p√• mail, wiki, osv. uten at de er p√• m√∏te. S√• kan man heller poke de n√•r det er relevant. Slik har vi operert mye med August som bankomleder.    
- Loffen: Du snakker om √• invitere bankomleder, men det er vedtektsfestet. Heller mot den tredje l√∏sningen om at de b√∏r ha innsikt ettersom de har rett til √• tale og rett til √• m√∏te, selv uten √• m√•tte ta en aktiv del av m√∏tet.  
- Henrik: Ha seniorkom her gir oss masse innsikt i komiteen, f√∏ler vi allerede har innsikt i bankom gjennom √∏kans.  
- August: Velger ny bankomleder s√∏ndag, inviterer p√• HS-Inn-Ut, s√• vedkommende ikke havner i et hull litt utenom alt. 

Henrik og August tar en samtale med b√•de Emil og nye bankomleder om forventningsavklaring. 

_Aslak informerer at vi ofte har inkludert kjellern p√• sosialt, s√• vi kan gjerne invitere bankomleder (og kjellern oftere!)_


## 009 Saker til nye styret (15:25 - 15 min) 
[Gamle styre har en vaskeliste med saker som dere m√• deale med. Deal with it]

_Aslak gir info om lista fra forrige m√∏te, vurdering av v√•rt verv._    
Saker vi gir til neste hs:  
- V√¶r obs p√• sofistikerte phishing-mail  
- Kompilering  
- Samlok  
- Korktavla  
- Sp√∏rreunders√∏kelse  
- Ekskom - samarbeidskontrakt-forventningsavklaring  
- Prikkregler 
- Ikke glem kjelleren  
- Ekspogruppa  
- Bli enda bedre p√• √• representere p√• immball  
- Ikke bytte pins  
- Sende referat med gj√∏rem√•l i l√∏pet av 24timer etter m√∏te  
- Forsikringssaken  
- SiT-kurs.  _Henrik og Loffen bestiller._  
- TechTalks - arbeidsgruppe  
- Datakameratene bedre samarbeid  
- IT-styre hyttetur - planelegge i bedre tid  
- Loff til Loffen  
- Piercing til Emil - Online m√• st√∏tte 25k til veldedighet  
- Kanskje lage nye styreb√•nd  
- √Öpne m√∏ter - Presisere hva det er - Alle har ikke stemmerett  
- M√∏tetider - prioriteringer  
- Infomail - autogenereres?  
- Forventningsavklaring  
- Vurder pc-forbud  
- Vurder sterkt √• ha to referenter per m√∏te, SPESIELT p√• √•pne m√∏ter.  
  
#### V√¶rt d√•rlige p√•:  
- M√∏te opp p√• m√∏ter, lav prioritering av mange  
- F√∏lge med n√•r vi f√∏rst er p√• m√∏ter  
- Svare p√• mail  
- Forventningsavklaring  
- Sp√∏rreunders√∏kelse: skikkelig d√•rlig p√•, har ikke sendt ut noen. Snakke med Abakus om det?
  
#### V√¶rt bra p√•:  
- Flinke til √• krangle, utfordre hverandre  
- Vise √•penhet  
- V√¶re motiverte  
- Kjellern har v√¶rt p√• basically alle m√∏tene  
- Flinke til √• sende nestledere  
- Flinke p√• kommunikasjon kontinuerlig  
- Bra samhold   
#### Nytt dette m√∏tet:  
  
- Vurder kun skriftlig status med heller flere sp√∏rsm√•l. Folk stille mer forberedt.  
- Ikke ha m√∏ter hvor folk m√• l√∏pe sekundet det er ferdig.  
- To-faktorautentisering (Ole blir streng p√• dette).
- √Örsberetninger p√• genfors burde revampes.  
- M√•ten valgkom velges.  
- Korktavla: Onboarding? Neste m√∏te?


## 010 Team-drive (15:40 - 5min)
[Adrian har sjekket opp litt med overf√∏ring til team-drive og den enkleste m√•ten √• gj√∏re det p√•, vil informere]

Pr√∏vd Abakus-m√•ten. Akkurat samme som √• laste ned som zip og laste opp igjen. M√• √•pne alle i redigeringsmodus og rydde opp.  Do it. Kan bare ta hver fil n√•r man trenger den.  


## 012 Eventuelt (15:55 - 5 min)
[Saker som har oppst√•tt i l√∏pet av m√∏tet eller kort tid f√∏r m√∏tet]    
Semesterm√∏te:
 - Tr√¶tteberg kom med info om studiene. Onboarding
 - Utveksling
 - SHoT
 - Studentbarometeret
 - Noen skal m√∏te med prosjektledere med samlok for √• finne ut hva som skjer med A4 og Kalvskinnet. De pr√∏ver √• unng√• det.

Psykt vanlig uke:
- Tema: Stress.
- Hvis folk er gira til √• birda, si ifra til Aslak.


Christian:
 - Presenterer regnskap for hva HS har brukt penger p√• det siste √•ret.

Jakob:
 - Si ifra til alle linjer om at listene finnes. Jakob har ikke gjort det, Aslak gjorde det i fjor. Aslak nevner det p√• linjelederm√∏te p√• fredag. Send en oppfordring til foreningene. Dotkom kan avgj√∏re.


hashtag genfors:
 - Synes flere ikke var greie memes, noen ble hengt ut. 
 - Viktig √• frem at man lager memes om en person som sitter i rommet.
 - Loffen: Folk fulgte ikke med under valget men heller lagde memes, 
 - Aslak: Enig med Loffen, men meme-kulturen p√• genfors er viktig og bra, derfor vi f√•r 100 stykk p√• genfors. Tror ikke folk ikke fulgte med, men folk kunne fulgt med mye bedre.
 - Aslak: Enig med det Jakob sier. Burde v√¶re en oppfordring f√∏r genfors om det.

Loffen üç∑üç∑ for ikke √• ha lagt ut erfaringsskriv.


## 013 M√∏teevaluering/Diggepunkt
:dab:
