---
title: "Møte 26.04.2019"
---

**Møtetidspunkt:** 10:15

**Sted:** R30

**Servering:** Sigrun

**1. Referent:** Sigrun

**2. Referent:** Ole Anders

**Vinstraff:** 

**Ølstraff:**

**Til stede:** Henrik, Amundsen, Kaja, Christian, Emil, Ole Anders, Sigrun, Alis, Benedicte, Mathias, Nicolai, Kasper

**Mangler:**

- - -

[TOC]

- - -

Todo til neste møte:

- Alle:  høre med komiteen sin om årbokbildene er good før trykking.
- Emil, Kaja, og Alias: Møte Online IL leder og nestleder (sende avslagsmail og godkjenningsmail
- Alle: Svare på doodle om standplass til en Psykt vanlig uke.
- Ole: Få kjære mor til å lage en prototyp på styrebånd.
- Alias svarer på NTNUI-friidretsmail
- Henrik: Svare på mail om å ringe inn nye IDI-studenter.
- Alias: Sende info om låvefest med Nutrix og Vivas til nestledere
- Amundsen: Spørre Ekskom om sponset innlegg på sosiale medier
- Ole: Sende mail til komiteer om strømstans



## Innsjekk (10:15 - 2 min)
Vi må si ifra om vi sender nestleder!

Alle har hatt en fin påske. Mye fjellturer, noen mindre skader.
_Det er veldig varmt._


## 067 Godkjenning av innkalling, servering og referat fra forrige uke (10:17 - 1 min)
Godkjent!

## 068 Gjøremål fra forrige gang (10:18 - 2 min)

- Ole Anders: Svare på mailen han ikke svarte på til forrige møte, check
- Mathias: Opprette dokument til riddernominasjon. Check
- Sigrun: Signere dokumentet til kalvskinnet. Check

## 069 Status for komiteene (10:20 - 20 min)

#### Arrkom, med velkom:
- Søkt fondet for nytt anlegg. Vil ha en soundbox. Helst før vår-OL
- siste finish før vår-OL, kanskje det skal flyttes pga vær.
- 17.mai middag er kritisk også pga vi er litt seint ute med planlegging, ikke ledig lokale noe plass.
- Nutrix skal låne anlegg på tirsdag

##### Velkom:

- Vi har ikke nok masterfaddere, men en del bachelorfaddere.

#### Bedkom, med ITEX:


##### ITEX:

- Ingenting nytt

#### Dotkom:

- Vi har gjort endel nye forbedringer på beta ila påsken, du kan nå søke i gamle arrangementer, filtrere ting.
- Autentisering på oppmøteregistering, du kan se hvem som er påmeldt på de arrangementene du administrerer. 

- Vå har fått ny NFC scanner og skal teste det på oppmøteregisterring. Kanskje bytte bort fra RFID.


#### Fagkom, med ekskom:

- Bra frokostseminar. Har hatt teambuilding, var dritbra!


##### Ekskom
- Hastemøte i dag k l1.30. Tanker er å få flere påmeldt. 

- setter ned depositum. Kanskje påmeldingen blir bedre om de setter et annet prisestimat. 

- Genfors om en til to uker.

#### Prokom:

- Det har skjedd mye. 
- Vi mekker Offline nå, den blir gitt ut neste uke. 
- Årboka sendes til trykk, kanskje kommer den neste uke. 
- Har fikset banner til Arrkom.
- Faddermagasinet Newbie er snart ferdig.
- Kjøpt backdrop!
- Elias Vågan ny redaktør til Offline.
- Var på gullblekka, på onsdag og da vant vi årets bilde(Superheltforsiden vi hadde på Offline i fjor).

#### Trikom:

- Møtt Abakus, mtp ny bod. Tihlde svarte aldri på mail. Klar til å flytte inn i den nye boden når folk har tid. 

#### Seniorkom:

- Ikke så mye siden sist.
- Siste frist på opptak var i går. én ny søker. Venter flere til høsten.

#### Leder og nestleder:
- August er tilbake på tirsdag.

##### Nestleder:

- Jeg var på dotkommøte angående automatisk generering på infomail. Den blir sendt på søndag til HS, så sender vi videre til re som ønsker. 
- FIF-møte i morgen. Kansellert fly pga SAS-streik så vi får ha videomøte med abakus her på Gløs. Kanskje Tihlde også.


##### Leder:

- På ekskursjon.

#### Økonomiansvarlig, med bankom:

- Oppdatert retningslinjene våre.

##### HS:

##### Bankom:

- Har hatt teambuilding.

#### ITV/ samlokaliseringsrepresetant:

- Formøte for samlokalisering. 

- Timeplansimulering. I Vår2020 er alt good.
- Slet med å få alle timene i A-blokka til å matche opp til høsten, men det skal bli fikset.

- Søknadstall til bachelor, litt over 300 stk stk har søkt.

- Jon-Inge ny ITV.
- Send neste innkalling til begge.

- Underdekke på masterplasser, fordi det ikke går under samlok.
- Ser ikke på å skaffe flere masterplasser, men IDI ser på det internt.

- Antar at flytting blir gjennomført.

- Faglærere på kalvskinnet flytter inn i november i A2. 
- Studentene kommer etter jul.

- Bachelorstudenter, studentsrådmøte, alle har krav på et utmatrikuleringseremoni. Ligger på instituttet, spørsmålet er om vi er med på å arrangere det i fremtiden. Noe kort varsel for oss å arrangere i år.

- Bestilt gardiner til 'svingen' i A4. Vært en konsulent, kanskje på plass over sommeren.

#### RFK:

- Har det rolig. Skal ha medarbeidersamtaler nå. Tar seg opp igjen etter sommeren.

## 070 Interkom (10:40 - 10 min)

Benedicte: Årbok. Viktig at alle som har sendt inn bilder har hørt med de andre i komiteen sin om at bildene er good. VIKTIG!


## 072 Valg av leder og nestleder til Online IL (10:55 - 10 min )
[Alle intervjuene er gjennomført og må velge hvem som skal lede OIL. Alle referantene ligger på trello-kortet]

Styret har gjennomført et valg av ny leder og nestleder av OIL. Vi fikk gode søknader. Vi kommer til å annonserer den nye lederen og nestlederen om ikke lenge.

## Pause i 5 minutter (11:05 - 5 min)

## 073 Stand på EPVU (11:10 - 5 min )
[Vi skal stå på stand under En Psykt Vanlig Uke. Om alt er preppet og klart fordeler vi tider nå.]

Andreas: Stand med Abakus. Snakket med de i går. Vi har to standplasser. En utenfor R1(mandag) og en utenfor heisen (på tirsdag). Vurder å droppe stand på Mandag, grunnet at Abakus ikke skal. 10-14 mandag og tirsdag. Skal vi ha stand på mandag alene? og hvem skal stå?

Benedicte: Snakka om kaffe og vaffel(det får vi sponsa) (Litt vagt akkurat hva vi får når det kommer til mat). Pluss rolig musikk. Er ikke meningen at hver linjeforening skal bare nå de på sin linje. Synes vi skal ha stand selvom.

Henrik: Det krever ikke så mye av oss. Det fikser vi.

Andreas: Da må vi fikse sakkosekk, musikk og mat. 

Kaja: er det to stk om gangen?

Henrik: Ja, på mandag.

Andreas: 10-14 begge dager. Skal vi ta med nestledere for å fylle på litt?

Henrik: 1 eller 2 timer av gangen? vi går for 1. Vi helst fylle plassene selv, men  hvs det ikke går kan vi ta med nestledere. Sender ut Doodle etter møtet. Alle kan svare i løpet av kvelden i dag. 

Andreas: Jeg og Mathias fordeler basert på doodlen.

Benedicte: Har vi noe promomateriale?

Henrik: Vi kan høre med Abakus. Det som gjenstår er bare å organiserer og så må vi hente ting og tang.

## 074 FIF - Sommerjobbsaken(11:15 - 10 min )
 

Foreslått løsning: Fristen for å søke skal ikke være tidligere en første oktober. 

Kaja: Betyr det at de ikke kan ansette folk tidligere

Henrik: De kan ansette før.

Emil: De flyr opp folk til Trondheim. Bedriftene kommer til å rekruttere på IT-dagene og Karrieredagene.

Emil: Det er ikke bare linjeforeningene som er med på dette er. Vi må få med karrieredagene og IT-dagene på dette, ellers går det ikke.

Henrik: Karrieredagene er litt vanskelige, det er noe større enn bare IT-markedet. Beste caset er om vi kan samarbeide med IT-bedriftene til å reklamere for den samme datoen. Mulig å snakke med IT-dagene, også gjennom Abakus. Dette må være et krav før vi får gjennom forslaget.

Benedicte: Mulig å få IT-dagene og karrieredagen til å bli utsett i senere løp?

Emil: IT-dagene er alltid først ute. De kan ikke ligge etter karrieredagene. Da mister de mange bedrifter.

Ole: Hva har vi snakket med bedriftene om? Jeg har fått inntrykk av at bedriftene er enige i å utsette fristen.

Henrik: Har vært planlagt å sende ut mail til bedriftene tror jeg.

Emil: Vi har prata med noen bedrifter. Stort sett ja til å utsette frist. Problemet er at vi må få med veldig mange bedrifter. De vil ikke gå glipp av de gode kandidatene.

Henrik: Jeg tror at om vi får med mange bedrifter og Karrieredagene så får vi kanskje litt has på de som dytter de enda tidligere.

Forslaget kommer til å bli tatt med på FIF-møte sånn som vi har diskutert det nå. Passer på at deg gagner oss på en god måte.

## 075 Riddernominasjoner (11:25 - 5 min) **BOLDES**
[Kort tid igjen til fristen. Vi fordeler arbeid med hvem som skriver nominasjonene]

Riddernominasjonene er ikke offentlige.

## 076 Styrebånd (11:30 - 5 min)
[Ole har undersøkt farger på styrebånd. Vi diskuterer hvorvidt vi liker det og om vi har og vil bruke penger på dette.]

Ole har sydd i hele påskeferien. Han har tatt med fargeprøver fra en sybutikk. Det ligner mer på Online sine farger enn de ve har.

Ole: Vi må diskutere pris .
Alle: Fargene er smud.

Ole: Prisen per meter er 375 kr (100*135cm). Litt over en 1m^2 for 375 kr.på det ene stoffet.
Ett bånd kommer kanskje til å ligge på omtrent 200 kr. Finner ikke noe om pris på de forrige på wikien.

Ole: Mamma kan sy bånd. 
Alis. Det kan mamma også.

Benedicte: Har vi sted i budsjettet til å bruke på dette her.'

Kaja: Prosjekter-posten. Der har vi 6000kr. 

Emil: Kjenner vi noen som jobber i stoffbutikk?

Benedicte: Kan jo lete i Trondheim om de har noe billig stoff. 

Ole: Tror ikke noen av oss har forståelse for kvalitet av stoff. Mamma er utdannet til det.
Vi har fått ros for styrebånda våre før. Bør opprettholde det.

Benedicte: Hvor mange skal vi lage?

Henrik: Kanskje 15 stk? Til hele styre pluss et par ekstra.

Benedicte: Det blir ca 3000kr.

Ole: Fant ut av vi brukte 5000kr i budsjettet til bekledning for noen år siden. Vet ikke hva det er. Finner ikke noe om styrebånd.

Ole: Forslag fra moren min: lage en prototype. Da sender jeg mitt styrebånd som mal. Skal vi ha ulik lengde?

Benedicte: Vi kan tilpasse de selv.
Henrik: Folk kan måle opp båndene sine som de har nå.

Ole: må avklare om vi kan kjøpe så litt stoff som til en prototype. Jeg kan komme tilbake på det på slack. 

Benedicte: Jeg sier kjør på og lag alle sammen nå. Prosjekter-posten skal stå til sommerenen, vi kan bruke de pengene.

Henrik: Starte med prototype eller kjøre på? 

Henrik bestemmer at vi prøver en prototype først. 

Om vi må uansett kjøpe mye stoff kan vi kjøre på å lage alle.



## 078 Eventuelt (11:45- 5 min)

### Emil: kan x-sport legge ut story-innlegg på søndag om påmelding til surfetur. HS sier tommel opp, koordinerer med Adrian.

### Ekskom, hvorfor har de sponsede innlegg på Facebook og Instagram:
Vet noen om hvorfor det skjer? Er det en plan? Kunne vær brukt de som skal reise.

Christian: Noen burde spørre ekskom om hva som skjer.
Andreas spør Petter om hva som skjer.

### Strømstans 6 mai, nettsider blir utilgjengelig.

- Ole sender mail til komiteer.

## 079 Hva skal boldes? (11:50 - 10 min)
[Hva skal egentlig boldes fra møtereferatene våre? Vi gjennomgår punktene i fellesskap.]

Settes til neste møte.

## 080 Møteevaluering/Diggepunkt