---
title: '2019-03-29'
date: 2019-03-29
---

**M√∏tetidspunkt:** 14:15

**Sted:** 054

**Servering:** √òkonomiansvarlig

**Referering:** Arrkom

**Vinstraff:** 

**√òlstraff:**

**Til stede:** Ole Anders, Johannes, Alis, August, Bjerke, Kaja, Emil, Jakob, Aslak, Lofsberg, P√•l, Adrian, Aursand, Christian, Silje, Julie, Sigrun, Amundsen, Mathias, Henrik  

**Mangler:** Benedicte, Endre, Hanne 

- - -

[TOC]

- - -


## Innsjekk (14:15 - 2 min)  


## 028 Godkjenning av innkalling, servering og referat fra forrige uke (14:17 - 1 min)  


## 030 Status for komiteene (14:20 - 20 min)

#### Arrkom, med velkom: 
Hatt v√•rfest, gikk b√•de veldig bra og veldig d√•rlig!  

##### Velkom:
Samarbeider med andre foreninger for Pirbadet.  

#### Bedkom, med ITEX:  

Tur til oslo for √• prate med bedrifter om bedpres  

Ser etter sponsor til fadderukene  


##### ITEX:


#### Dotkom:  
Hatt underholdning, gikk bra, men litt hickups.  
Konsepter til onboarding av nye studenter  
fungerte veldig bra med kursing fra Knowit  

#### Fagkom, med ekskom:  
Oslotur. Mange gode tilbakemeldinger, se referat.  
Id√©myldret for bedre tilbakemeldingsskjema.  


##### Ekskom  

Har sendt kontrakten.  
m√∏te etter genfors.  

#### Prokom: 
Andreutkast til Offline leveres s√∏ndag.  
Nominering til Gullblekka.  
Jobber med √• kj√∏pe stativ.  

#### Trikom: 
V√¶rt med √• arrangere pirbadet med arrkom.  
Handlet.  
Laget vafler.  
Diskutert kontorets retningslinjer.  
Planlegger m√∏te med velkom for bruk av kontoret i fadderukene.  
Planlegger p√•skekos.  


#### Seniorkom:  

 Jobber med √• rydde opp i interessegruppene.  
 Finne folk til utmatrikulering.  
 De som arrangerer er ikke i byen n√•r det arrangeres.  

#### Leder og nestleder:  
##### Nestleder:

Ordnet dato til SiT-kurs.  

##### Leder:

M√∏te med karoline i Abakus  
Aslak p√• m√∏te med Krogsti ang√•ende samlokalisering.  

#### √òkonomiansvarlig, med bankom:  

S√∏kt IE om edrufadder.  

##### HS: 

##### Bankom:

Satt opp nye tilganger og rettigheter til de nye bankommerne.  
Online IL intervjuer i dag tidlig.  
Resten av intervjuene blir like f√∏r p√•ske.  

#### ITV: 

Velge nye ITVer og FTVer.  
Neste uke blir det stemming.  
Rom i A4 som blir l√•st hele tiden.  
Abakus klager mye p√• piano i Realfagskantina.  

#### Samlokaliseringsrepresentant:  
Samlokaliseringsm√∏te neste torsdag.  
Kalvskinnet f√•r plass i 2. etasje.  
Cybele skal flyttes.  
LG-m√∏tesp√∏rsm√•l: hvordan gj√∏r Online det med internasjonale studenter?  
_August svarer at de har r√•df√∏rt seg med Krogsti og velferdstinget, s√• det h√•ndteres._    

MMI flyttes til f√∏rsteklasse for data.  
#### RFK:  
_Ikke til stede._  

## 031 Interkom (14:40 - 10 min)

De som er √∏kans i komiteer skal f√• mindre arbeid √• gj√∏re innad komiteen s√• de kan fokusere p√• bankom.  

## 032 UKE-toget (14:50 - 10 min)
[Aslak har et siste √∏nske om √• f√• snakke litt om UKE-toget. Vi burde sette ned en gruppe som er gira p√• √• f√• dette igjennom]

Nye UKA-sjefen kom innom og snakket om hvordan UKA skal v√¶re. UKA-toget har v√¶rt en parade med fl√•ter der linjeforeningene har innslag. N√• skal det skje igjen.  
Kommunen med p√• laget.  
F√∏rste l√∏rdagen i UKA.  
Ikke lovlig drikking i toget, men etterfest.  
Hatt litt workshops med linjeledere om hvordan det kan gj√∏res.  
Forslag om √• ha en byggegruppe som begynner bygge, som b√∏r tas opp n√•. Byggegruppen lager fl√•te, og hele Online blir med √• fl√•tegang.  
Sammarbeid mellom de forskjellige byggegruppene slik at de kan dele ideer.  
Litt usikre p√• om kommunen gir lov til √• sette opp hva som helst p√• torgetm, men bygge-folka er klare til √• bygge.  
Dette m√• kickes i gang, trenger at Online er gira p√• det.  
Kan s√∏ke fond om det, vi har ressurser til √• gj√∏re noen fete greier.  
2-3 stykker som kan lage et opplegg.  
Vi burde ikke v√¶re den linjeforeningen som ikke stiller opp med noe fett rabalder.  
_August foresl√•r at alle tar dette opp p√• m√∏tet sitt._  
Sigrun: B√∏r det ikke bl√¶stes for resten av Online ogs√•?  
Emil: Hvor lang tid tar det? Kan vi ta opp etter sommeren?  
Aslak: Noen b√∏r starte tenke allerede n√•.  
Silje: Vi kan jo ha opptak p√• b√•de dette og Revy samtidig som komit√©opptaket.  
Henrik: Jeg synes det hadde v√¶rt kult om vi fant √©n som kunne startet, som kunne bl√¶stet og dratt det hele i gang.  
August: Noen burde i hvert fall settes ned f√∏r sommeren, s√• kan resten av byggingen tas etter sommerferien.  
Kommentar fra Abakus at de har tenkt p√• en ny ordning for opptak, med opptak etter opptak for √• fange flest mulig. Kan diskuteres mer rundt opptaksperioden.  
Aursand: B√∏r finne to personer som kan starte med dette.  

## Pause i 5 minutter (15:00 - 5 min)


## 036 Profilering av Online (15:25 - 10 min )
[√Ö bruke sosiale medier til √• profilere linjeforeningen v√•r, i tillegg til √• gi omverdenen en sjanse til √• se hva vi driver med i Online, synes jeg er viktig. Folk som skal s√∏ke studie tror jeg har stor glede av √• f√• ett innblikk p√• alt det morsomme vi gj√∏r. Etter eksponeringsgruppa d√∏de ut tenker jeg det er p√• tide √• finne frem til en annen l√∏sning. ]  
  
_Alis gir en introduksjon til saken._  

Henrik: Det startet da forrige HS begynte n√¶rme seg slutten. Jeg skulle lede denne gruppen, hovedsakelig var ansvaret √• f√• ting ut p√• media og andre oppgaver prokom har tatt p√• seg som ikke faller direkte under deres domene. Slik det endte opp ble det mange tanker og mye prat, men d√∏de etter at jeg ga meg der. Var litt aktivitet i fadderukene.  
August: Jeg hadde en id√© om hvordan man kan fors√∏ke ekspogruppa p√• nytt. Gj√∏r som bankom, at en person fra hver komit√© stiller som SoMe-ansvarlig og m√∏tes i ekspogruppa, med en leder av den. Da f√•r man kanskje litt mer innblikk i hva hver komit√© har lyst √• f√• frem. For at dette skal funke m√• det ikke v√¶re en s√•nn "Hvem vil gj√∏re dette?" og s√• rekker ingen opp h√•nda. Det m√• v√¶re noen som virkelig har lyst til √• gj√∏re dette for √• sette kultur og retningslinjer.  
Alis: Jeg tenkte denne uka s√• hadde jeg ansvar for IDI sin instagram. Det jeg tenkte da var √• ha en ansvarlig for hver komit√©, men kanskje rullere det. √ân person som har ansvar for √• poste g√•r jo. F√∏ler det fint kan bli rullert p√•.  
Amundsen: For eksempel i fagkom kan vi ta bilde av mat og drikke, og gi et godt bilde utad om at kurs er g√∏y.  
Henrik: Vi m√• ikke glemme interessegrupper! N√• prater vi om at det skal v√¶re en fra hver komit√©, men det setter interessegrupper litt til side.  
Alis: Det kan jo l√∏ses ved √• gi kontoen til interessegrupper for en dag f.eks.  
Henrik: Av erfaring fra instagram som ble brukt forrige v√•r s√• m√•tte man egentlig ha en oversikt over alle arrangementene og ha peiling p√• n√•r de holder p√•. √Ö fordele ansvaret b√∏r gj√∏res, ta kontakt med personer som faktisk skal v√¶re p√• arrangementet.  
Sigrun: Blir litt samme som Henrik sier, men ja, man m√• bare f√• en oversikt over alle arrangementer og fordele ansvar for hvem som skal kontakte videre.  
Emil: Kan pr√∏ve s√• godt man kan √• ta litt bilder og lage en oppsummering av arrangementet. Kanskje sette noe minstekrav p√• hvor ofte vi skal ha aktivitet.  
Alis: Det viktigste er nok √• lage en retningslinje/plan s√• man kan f√• det ut p√• dagen, som vi sender til den vi ber om assistanse fra p√• arrangementet.  
  
August: Henrik, hva gikk galt med ekspogruppa?  
Henrik: Litt for mye ansvarsomr√•der som ble gitt p√• √©n gang. Tror man m√• holde det til sm√•tt om gangen, og ta det derfra. Tror det var der det krasjet mest, med for store planer med en gang.  
Alis: P√• starten kan vi ogs√• ikke v√¶re s√• strenge p√• tidsfrister, etc.  
Amundsen: Kunne vi kanskje hatt plakater for √• promotere instagrammen?  
August: Hva med et sted folk kan sende inn bilder?  
Amundsen: F.eks. Slack?  
Jakob üëâ‚úã: Slack er ikke GDPR-compliant.  
Mathias: Prokom har et bildearkiv p√• Dashboard, som kunne brukes.  
_Henrik sp√∏ker med at dotkom kan lage serverless app for bilder._  
Ole Anders üëâ‚úã: Vi hadde faktisk tanke om √• ha galleri, det har blitt jobbet med f√∏r, men aldri ferdigstilt.  
August: Vi setter oss et m√•l om at vi skal poste noe en gang i uken, og lage en epost hvor folk kan sende inn. Og vi bidrar mye i starten for √• lage kultur.  
Kaja ‚ùì: Hvem skal ta ansvar? Vi? Gruppe? Velge noen?  
Amundsen: Bilde p√• mail er litt h√∏y terskel. DM.  
Alis: Den som har ansvaret kan jo ta bilde, s√• slipper vi √• finne ut at alle sier ja, etc. S√• kan de selv garantere at det er lovlig.  
Adrian: Hva om dere i HS rullerer med ansvar s√• kan dere delege innad selv. Ekskursjonen burde legge ut ting!  
Aslak üëâ‚úã: Det har vanligvis blitt gjort.  
Henrik: I fjor hadde ekskursjonen tilgang til instagramkontoen. I √•r har de laget en ny, men kan gjerne bruke v√•r!  
Emil: Jeg har tilgang til kontoen og poster fra Portugal.  
Sigrun: Ideen til Adrian var veldig god, √©n uke hver hos oss burde vi klare.  
Alis: Enig med Adrian, god id√©! S√• kan vi ta en midtveisvurdering om vi trenger en √° la bankomgruppe eller ei.  
Sigrun: Om jeg har ansvaret, kan jeg gi det videre? _Mhm, nikking_  
Loffen: Vil anbefale √• bruke Story-funksjonen.  
Emil: Vi brukte Story i Hoddevik, men telefonene t√•lte ikke vann.  
Sigrun: Kan vi poste s√• mye vi vil? _Ja_

_Saken rundes av med at √©n ting skal ut i uke, August lager liste over hvem som har ansvar hvilken uke_  


## 037 Epost (15:40 - 15 min)

## 038 Eventuelt (15:35 - 5 min)


## 039 M√∏teevaluering/Diggepunkt

M√∏te hevet XX:XX
