---
title: "MÃ¸te 2019.02.15"
---

**MÃ¸tetidspunkt:** 14:15

**Sted:** 054

**Servering:** PÃ¥l

**Referering:** Adrian

**Vinstraff:**
Aslak 1 vin for mÃ¸teinnkallingen


**Ã˜lstraff:**

**Til stede:** 
Sander, Jakob, Aslak, PÃ¥l, Christian, Adrian, Jens, Sebastian

**Mangler:** 
Hanne, Johannes, Loffen, Endre, Aursand

- - -

[TOC]

- - -

## GjÃ¸remÃ¥l

- Christian snakker med Mathias Fossum om fast antall annonser i Offline
- Alle mÃ¥ tenke over saker til Ã¥pent mÃ¸te
- Aslak viderefÃ¸rer samtalen med StartIT, blester og svarer
- Aslak blester for Ã¥pent mÃ¸te pÃ¥ Facebook og spÃ¸r etter saker
- Alle tenker over vedtekter, slik at vi kan ta opp noe pÃ¥ tirsdag



## 300 KAKEPUNKT
[PÃ¥l har mekka kake til oss, synd for dere som er pÃ¥ tur]

## Innsjekk (14:15 - 2 min)  

adrian og Ã¸ggÃ¸st er fyllesyke

## 294 Godkjenning av innkalling, servering og referat fra forrige uke (14:17 - 1 min)  
Innkalling: ğŸ™…â€â™‚ï¸blir en vinstraff
Servering: âœ…
Referat: âœ…

## 295 GjÃ¸remÃ¥l fra forrige gang (14:18 - 2 min)


## 296 Status for komiteene (14:20 - 20 min)

#### Arrkom, med velkom: 
ğŸ™…â€â™‚ï¸

#### Bedkom, med ITEX:  

 - Ting gÃ¥r pÃ¥ skinner, jobber mot bookingrunden for hÃ¸sten og
   planlegger litt fadderuke-sponsormuligheter.

ITEX:

 - FÃ¸rste mÃ¸te pÃ¥ onsdag, bestemte hvilke bedrifter vi kontakter i
   fÃ¸rste omgang

#### Dotkom:  

 - Hvis vi har tid blir det design showcase pÃ¥ slutten av mÃ¸te
 - Har tellekorps til genfors

#### Fagkom, med ekskom:  
ğŸ™…â€â™‚ï¸

##### Ekskom  
 
#### Prokom: 

 - Ikke funnet referenter 
 - Jobber mot Ã¥rbokbilder

#### Trikom:  

 - Tuter og brÃ¥kÃ¦r.
 - Handler pÃ¥ mandag
 - Bestiller varer til storcash skal fÃ¥ innkjÃ¸psansvarlig til Ã¥ gjÃ¸re
   det fast
 - GÃ¥tt gjennom arrangementer prÃ¸vd Ã¥ sette av penger til det. lyst til
   Ã¥ snakke med bedkom om kino
 - Skal vaske kontoret og ommÃ¸blere, Ã¥pne arealet med varene slik at det
   ikke blir like innestengt
 - Ikke sÃ¥ mye som skjer om vÃ¥ren

#### Seniorkom:  
- Tatt inn 4 nye medlemmer, Sigurd, Claus, Rein og Loffen
- Sliter med Ã¥ finne 3-4 klasse til Ã¥ vÃ¦re med i velkom

#### Leder og nestleder:  
- Signert kontrakter
- Preppa til jubileum som han skal pÃ¥ i helga
- Styreord er skrevet, skrevet om uketoget

#### Ã˜konomiansvarlig, med bankom:  
HS: 

 - Fiksa doodle til fordelingsmÃ¸te
 - Alle har endelig betalt representasjon

Bankkom:

 - Revidert med abakus, sÃ¥nn ish
 - laget budsjettforslag
 - offentlig regnskap blir ferdig pÃ¥ sÃ¸ndag
 - Alle Ã¸kans stiller til hs som vanlig, kan vÃ¦re lurt at folk ser pÃ¥ arvtagere til bankom for de som har folk som stiller til hs

#### ITV:  
ğŸ™…â€â™‚ï¸

#### Samlokaliseringsrepresentant:  
ğŸ™…â€â™‚ï¸

#### RFK:  
- Hadde Ã¥pent forrige fredag, har Ã¥pent idag og i morgen, 
- Har genfors pÃ¥ sÃ¸ndag
- Fra neste uke er det dahls pÃ¥ tap

## 297 Interkom (14:40 - 10 min)  

ğŸ¤·â€â™€ï¸

## 298 bulletin-board (14:50 - 10 min)
[Aslak har sendt en mail med forslag om spamkanal og vil ha input. Les mailen fÃ¸r mÃ¸tet]
Aslak oppsumerer mailen


Aslak: Ikke tillate ting som har rekrutteringsfokus
Adrian: Ikke bedriftersarrangementer?
Aslak: Hva om SiT skal ha arrangement? Det ville vÃ¦rt en ting vi kunne hatt der

Aslak: Skriver retningslinjesett som vi kan diskutere pÃ¥ mail

Adrian: Hvem skal moderere? 
Aslak: HS sier ifra og dotkom-leder sletter

Vi gÃ¥r for Ã¥ prÃ¸ve det ut og ser hva det blir.

## Pause i 5 minutter kl 09:00


## 299 Budsjett 19/20 (15:05 - 30 min)
[Bankom har laget forslag. Vi mÃ¥ gÃ¥ igjennom, kommentere/endre og godkjenne]
Christian gÃ¥r gjennom budsjett

 - Vil fjerne alle 0 poster - ga budsjette veldig hÃ¸ye tall, blir
   kunstig
 - Uforutsette utgifter er likt for alle, hvis noe stort blir Ã¸delagt
   gÃ¥r vi til hs

HS:

 - Bandet skal ikke ha fast budsjett hos hs, kan heller sÃ¸ke/be om
   penger nÃ¥r det trengs
 - Konkurransepremier flyttes til kun hÃ¸sten, siden det ikke er noe
   premier pÃ¥ vÃ¥ren.

Arrkom:

 - Fjerne inntekter for arrangementer fordi det alltid endres
 - Fjerner ikke stÃ¸tte fra IDI slik at vi faktisk husker det
 - SlÃ¥tt sammen to nye og smÃ¥ arrangementer
 - X-fest Ã¸kes pga lokalleie har gÃ¥tt opp

Bankom:

 - Budsjettet til bankom er perfekt.

Bedkom:

 - Making that dolla dolla bill yall

Dotkom:

 - Ã˜ket domeneposten
 - Samlet utstyrposten til et semster slik at det er enklere Ã¥ kjÃ¸pe
   store enkeltting

Ekskom:

 - Fjerner alt utenom teambuildingstÃ¸tte

Fagkom:

 - Mye det samme som bedkom

ITEX:

 - Egentlig 0 prosjekt, fjernes?

Prokom:

 - Senket forventninger til offline-inntekter
 - Finner et fast antall annonser per utgave
 - Skal kjÃ¸pe backdrop

Seniorkom:

 - Lagt inn stÃ¸tte til utmatrikuleringen

Trikom:

 - Senket gratisvarer
 - Endret det til mye mer oversiktlig
 - ğŸ’¸

Velkom:

 - Ikke mye endres

Bankom fikser resten pÃ¥ sÃ¸ndag.




## 301 Saker til Ã¥pent mÃ¸te (15:35 - 10 min) 
[Vi skal ha Ã¥pent mÃ¸te neste uke, hva skal vi ta opp]

 - Top/bottomquoting
 - Kaffekanne â˜•

Alle mÃ¥ tenke over det og sier ifra

Aslak blester for det pÃ¥ facebook og spÃ¸rr etter saker


## 302 ForespÃ¸rsler som har kommet pÃ¥ e-post (15:45 - 10 min)
[Her gÃ¥r vi gjennom e-poster vi har fÃ¥tt siden forrige mÃ¸te og evaluerer hva vi gjÃ¸r med de.]  

Noen som er gira pÃ¥ leonardo? Det skjer den 6. April 

Vi prÃ¸ver Ã¥ fÃ¥ til hele HS pÃ¥ en avslutningsrepresentering ğŸ‘¯â€â™‚ï¸


## 303 Eventuelt (16:00 - 5 min)
[Saker som har oppstÃ¥tt i lÃ¸pet av mÃ¸tet eller kort tid fÃ¸r mÃ¸tet]    

 - Vi tar gjennomgang av verv-perioden vÃ¥r pÃ¥ et av de neste mÃ¸tene
 - Meld dere pÃ¥ lunsjvenn
 - PÃ¥l har fÃ¥tt skruf-merch

## 304 MÃ¸teevaluering/Diggepunkt

 - breezer-race skjer