---
title: 'HS m칮te 02.11.21'
date: 2021-11-02
---

*M칮tetidspunkt:* kl. 13:15 - 15:00  
*Sted:* R81  

*Referering:*  
  1. ref: William  
  2. ref: Sindre  

*Servering:* William  

*Tilstede:*  
Thea, Anders, Mari, Sarmi, Thomas, William, Sindre, Milla, Henrik  

*Ikke tilstede:*  

*Straffer:*  
William

## Innsjekk  

## 718 - Godkjenning av innkalling, servering og referat fra forrige uke  
Underkjent servering, ellers gucci.

## 719 - Status for komiteene (20 min)  

#### Arrkom:  
- Julebord er megagood.
- 칒lsmaking sliter med p친melding.
- Prikksystem er revidert
- Snart forberede 친rep친melding.


#### Bedkom:  
- Bookingrunden: kontrakter er revidert.
- Bytta m칮tetid woho
- Lunsjpres med Bearingpoint gikk smellern g칮tt

#### Dotkom:  
- UKA er ferdig, det betyr masse skjer i dotkom!! Faktisk rekorduke siden i fjor!
- OW uten database kj칮rer p친 Azure!!! Poggers!!!
- Dotkom hadde et m칮te med alle komiteer med arrangementer for en stund siden ref. arrangementview. Nye OW front-end prosjektet er oppe og kj칮rer n친, s친 kommer til 친 trenge innspill der, f. eks Prokom rundt grafisk profil og fargebruk.
- Scrappa wiki. Starter p친 nytt med ny


#### Fagkom:  
- 칒lkurs denne uken. Startet uken med 2 p친meldte. Hanna er p친 jobb og tvinger folk til 친 v칝re med.
- Storm칮te med Bedkom neste uke (10. november)
- Godt i gang med planlegging av colabpress i bodegaen.


#### Prokom:  
- Lite 친 melde
- Brekkehelg neste helg for Offline
    - Bankom har ikke h칮rt noe om sine 3 sider

#### Trikom:  
- ASKO vs Storcash. F친r bonus p친 storcash, s친 m친 se an gevinsten.
- Julegr칮t 24. november
    - Kanskje noen i Prokom vil ta bilde?
- Hacktober gikk fint, bra oppm칮te! :)

#### 칒konomiansvarlig:  
- Bankom hadde m칮te, begynt 친 revidere juli, august og september.
- Sendt ut rapport til IDI og IE.
- Ny fagkom 칮kans. Trist at Johan drar, for han har gjort en god jobb!
- Et bankomm칮te igjen f칮r jul, det blir kos og revidering.
- Noen planlegger Bankom jub, som vi m친 ha daljer til! Kan vi bruke teambuildingst칮tte p친 det? Vi finner ut av det.
- Snakket med Mia om jentekom. Arrangment for jenter for 친 teste stemninga.
- Budsjett: Vi har i det minste bedre p친melding enn 칒l-kurs:') Er ingen tilbakemeldinger til budsjett hittil, vi f친r se p친 selve dagen.
- Duvis og Milla skal 칮ve:^)

#### Nestleder:  
- Gjort litt av hvert!
- Hadde lunsj med jentekomgjengen og Benedicte.
    - Skulle egentlig v칝rt for en stund siden, men litt som kom i veien
    - Jentekom har n친 f친tt vite hva de m친 ha p친 plass f칮r eventuell genfors
    - De h친per p친 친 f친 sotti i gang en del arrangementer, f. eks jentevors f칮r julebord
    - De har en i Prokom ogs친, s친 det er ezpz med blestemateriell
- Medarbeidersamtaler med komiteledere.

##### Oppdatering fra nodekomiteer:

- OIL
    - N친 planlagt arrangementer ut 친ret. Skal bruke flere av de samme tidligere arrangementer, men ogs친 pr칮ve noe nytt som f. eks turn i kul hall.
- Jubkom
    - Ikke s친 mye 친 gj칮re for tiden. Skal starte opp m칮ter relativt straks, men h친per p친 친 f친 skrevet kontrakt med Bekk og IDI rundt sponsormidler rundt ny친ret

#### Leder:  
- Var p친 linjelederforumm칮te.
    - Ble mer en metadiskusjon rundt det hele
    - Enighet om at forumet ikke er s친nn veldig prosjektsdyktige akkurat n친
    - Kjeftet litt p친 de andre for 친 ikke bruke felleskalenderen. Tydeligvis har Linjesamarbeidet ogs친 en slik kalender. B칮r kanskje merges p친 noe vis
- M칮te med IE i g친r
    - Flere beskjeder fra dekan: 
        - Mange arrangementer n친, men vi m친 huske 친 ha ikke-alkohol arrangementer ogs친
        - Nulltoleranse for mobbing p친 arrangementer
        - Stor oppfordring p친 친 opprette jentekomiteer. Snakkis om hvem som har det og hvorfor, og hvilke benefits det har hatt. Problemet for mange har v칝rt kapasitet, og at det har konkurrert med ADA. IE kan s칮kes om spenn
        - Sp칮r IE om spenn
        - Deprimerte/ensomme 1. og 2. klassestudenter f칮r eksamenstid og s친nt, var 칮nske om at vi skulle kommed med gode psykososiale tilbud a la IDI arbeidskveld. IE er fortsatt behjelpelig p친 spenn. 
- Thomas er n친 inne i FIF etter erfaringsoverf칮ring med meg.

## 720游끡 - Interkom (10 min)  

- Hacktoberfest
    - Dotkom har v칝rt vanskelig 친 kommunisere med rundt Hacktoberfest. Flere som trodde at Thomas var ansvarlig for dette, men han skulle ikke delta engang. Lite informasjon p친 tvers rundt p친melding, opplegg.
        - Thomas: Dotkom er generelt ikke s친 gode p친 arrangering, og er dermed uvant med dette. Om vi ikke h칮rer noe informasjon s친 bare antok vi at ting var p친 stell. F칮rste arrangement p친 4. 친r (tror Thomas), s친 det var vanskelig for oss.
        - Var ingen som virkelig stod som arrang칮r for opplegget, som sikkert da bidro enda mer til svak kommunikasjon
    - Anders: Skriv erfaringsskriv! Ta med folk fra hver komite og skriv ned tanker og erfaringer. Hva funka, hva kunne v칝rt bedre.


## 722 - Ny budsjettoverskridelse til Fagkom (Milla, 10 min)
[칒lkurset har meget lave p친meldingstall (7/30 i skrivende stund) og vi mistenker prisen kan ha noe med det 친 gj칮re. Jeg ville derfor h칮re om det var mulig 친 f친 s칮kt om enda en budsjettoverskridelse.]

- Vet ikke hvor mange som m친 v칝re p친meldt for at vi f친r lov til 친 arrangere det. Sp칮rsm친let er da om vi burde g칮nne eller ei, for det blir i s친 fall stort minus.
- Betaler man som pakke eller per pers?
    - Ikke en pakkegreie, man kunne si ifra p친 onsdag/torsdag
- Tror ikke enrding i pris gj칮re en forskjell.
- Endre antall p친meldte for 친 f친 billigere pris pr pers.
- Hvis det blir arrangert og bli underskudd, kan vi ta buddsjettoverskidelse i ettertid.
    - Mange reagere p친 친 gi mye spenn til f친 personer.
    - 칒kanser har f친tt kj칮rt seg tidliger for mye spenn pr pers.
- Kan man gj칮re det til en slags "bevilget" overskridelse, som man kun godkjenner gitt at det blir s친 og s친 mange p친meldte?
- Hvor mye bl칝sting har det v칝rt? 
    - En runde p친 face, tror det kommer en til i dag. Har bl칝sta mot ontap ogs친.
- Synes vi skal vurdere 친 endre antall p친meldte f칮rst, s친 kan vi heller g칮nne p친 om det begynner 친 fylle seg. Om vi godkjenner n친 og det bare kommer 10 stk m친 vi ikke paye for 30 uansett
- Er p친 fredag, s친 burde komme en avgj칮relse snart.
- Anders backer 친 g칮nne gitt det som er sagt.
- Konklusjon: G친r gjennom 8 for, 1 blank


## 723 - Forslag til nye prikkregler (William, 15 min)  
[Forslag til nye prikkregler er utarbeidet av arrkom, trikom, OIL, bedkom og fagkom. Kj칮rr diskusjon]

- Bedkom og fagkom har ikke hatt tid til 친 diskutere. Skal gj칮re det 10. november.
- I stede for 친 lage masse nye regler er det heller restrukturert. TLDR p친 plass og noen edgecaser.
- St칮rste endringer er at sykdom etc m친 meldes 5 timer f칮r arragnementet for 친 unng친 prikk.
- Minke straff blir sett p친, feks sende antall dager.

Tregner ikke v칝re p친 plass med en gang, men fint hvis det er ferdig til neste semester.

## 725 - Eventuelt (10 min)  
- Pins
    - Thea kan ta litt innsats p친 kontoret.
    - Anders: Tar vi det p친 slack? Ja det gj칮r vi
    - Nibble legges fram som forslag for 친 gjennomf칮re betaling.
    - Hva er greiest for bankom? Litt usikkert der, tror kanskje det skal g친 fint med nibble. Nevermind vi tar det med Webshop
    - Skal vi mekke arrangement p친 OW for 친 slippe ekstra orging rundt registering av oppm칮te og s친nt?
    - Konklusjon: Webshop, OW-arrangement, Djangogreier for 친 se betaling, Henrik og William orger videre
    
- ITEX
    - Hva skal vi egentlig gj칮re n친 videre med leder og nestleder av ITEX?
    - M친 fikse tilganger, OW greier m친 fikses. Det gj칮r Sindre. 칒yvind kan ogs친 
    - William tar kontakt og sier gratulerer
    - Erfaringsoverf칮ring som tar over videre

- Gjen친pningsfest
    - Durer p친, Online har representanter n친
    - Blir m칮te relativt straks for 친 starte

- Fellesvors julebord
    - August som stelte i stand for to 친r siden p친 eget insj.
    - Sindre var der ikke, men tror det var en suksess. Skal vi gj칮re det p친 nytt?
    - Generelt over enighet i at vi skal g칮nne p친 med fellesvors. Sindre orger.


## M칮teevaluering  


## Diggepunkt (5 min)
