---
title: "Genfors og t-skjorter"
---

## Innsjekk  

[Hvordan har dere det?]  

## 285 Godkjenning av innkalling, servering og referat fra forrige uke  

[Kom innkallingen tidsnok? Er serveringen her, og er den godkjent? Er referatet fra forrige uke godkjent?]  
Godkjent.  

## 287 Status fra styret (15 min)  

[Her er det kun meningen at det skal v√¶re status for styret. Det er lov √• stille oppklarende sp√∏rsm√•l, men andre sp√∏rsm√•l som kan lede til diskusjoner skal skrives ned og ta p√• eventuelt.]  
  
### **Styremedlem** :  

- Har fullt opp velkom  
- Skal se p√• vedtektsforslag  
- Fikk invitasjon til √• se appkom-appen  

### **Styremedlem** :  

- Var p√• ws med HS  
- Fikk svar fra dattera til hagen, vi f√•r plass til sommerfest  

### **Styremedlem**:  

- F√•tt godkjent s√∏knad om drikketillatelse til genvors + genfors  
- Etterspurt halvt√•rsberetninger fra komiteer  
- Deltatt p√• genfors-workshop  
- Skrevet et forslag til vedtektsendring  

### **üí∞**¬†√òkonomiansvarlig:  

- Regnskapsf√∏rt HS  
- S√∏kt en del for velkom og hjulpet trikom med √• s√∏ke st√∏tteordninger  
- Skal revidere Abakus p√• torsdag  
- Har godkjent HS workshop  

### üë©üèª‚Äçü¶∞¬†Nestleder:  

- Startet med nyhetsbrev  
- Bandet spurte om de kunne sende bass til ntnu  
    - F√•tt ja fra NTNU  
- Funnet ordstyrer til genvors og genfors  
- F√•tt svar av appkom om nyhetsbrevet i appen  
    - Tar det p√• eventuelt  
- Svart fyr fra UiO  

### üë©üèæ¬†Leder:  

- Skrevet ut taushetserkl√¶ring  
- Snakket med abakus om idrettslag  
- Snakket med leder av Tihlde om prikkregler, de har mer likt som Abakus (ulike grader av prikker)  
    - Alt fra en til tre prikker  
    - M√• vente ulik tidspunkt for p√•melding  
    - I: Arrkom √∏nsker √• ha legeerkl√¶ring p√• betalt arrangementer.  
    - S: Tar det p√• eventuelt!  
- Har pratet videre med Abakus og Tihlde om k2k  
- Skal p√• maskeradeball p√• torsdag  
- Har blitt tatt opp i backlog, s√• starter der etter genfors  

## 288 Mailpunkt (5 min)  

[F√∏r hvert m√∏te skal det sjekkes om det ligger noen ubesvarte mails i innboksen, ansvar for √• besvare ubesvarte mail blir fordelt p√• m√∏tet]  

- Invitasjon til et ryddem√∏te  
    - Vi rydder ikke  

## 289 Sosialt (5 min)  

[Vi sjekker stemmingen for sosialt]  

- Hadde v√¶rt hyggelig √• dra p√• en revy!  
    - Erik skal lage en oversikt  

## 291 Nodekomit√© og ekskom (10 min)  

[Eksom st√•r n√• under ‚Äúnodekomiteer‚Äù i vedtektene. Synes vi det er en passende plass √• ha det?]  

- I: Tenker at ekskom ikke burde ligge under nodekomiteer i vedtektene. Ekskom kan sammenlignes med f.eks. realfagskjelleren med at de ikke er direkte underlagt Online, men inng√•r avtaler med Online for samarbeid osv. Vet ikke om vi heller kan si at man ikke kan ha verv i en annen organisasjon i vedtektene v√•res, da det p√• samme m√•te blir som √• si at man ikke kan ha verv i samf.  
- I: Er helt enig med det.  
- I: Vi vet ikke hvorfor ekskom ligger under nodekomiteer i utgangspunktet. Slik som det er n√• s√• motsier vedtektene v√•re hverandre.  
- I: F√•r tilbakemelding p√• forslagene p√• genVORS.  
- I: Mye nyttig i √• finne ut n√•r disse vedtektene ble skrevet.  
- I: Vi kan ikke nekte folk √• v√¶re med i "andre grupperinger".  
- I: Litt samme som √∏kans-saken, st√•r to ulike ting.  
- I: Burde h√∏re med eksom om hva de tenker  

Konklusjon: Sender en mail til ekskom og fremmer forslaget  

## **293 Behandling av medlemskapss√∏knader (10 min)**  

[Virket som at det var vanskelig √• komme frem til noe konkret man kunne endret i vedtektene for at de som har fullf√∏rt BIT p√• NTNU og ikke kommer inn p√• master skal regnes som tredjeklassinger. Skal vi endre m√•ten vi h√•ndhever medlemskapss√∏knader?]  

- I: Skrev et lite svar p√• OW. Hvordan styrene h√•ndhever ting har variert litt, mitt inntrykk av vedtektene er om man kan gi de fullt eller sosialt medlemsskap, mindre om hvilket trinn man har. Har man fullf√∏rt bachelor, men ikke kommet inn p√• master er man 3.klassing om man f√•r medlemsskap. Hvis du g√•r 4. √•r p√• bachelor er du fremdeles tredjeklassing. Sp√∏rsm√•let er de som ikke kom inn p√• master, men har fullf√∏rt bachelor.  
- I: Hva skjer praktisk om man ikke kommer inn p√• master?  
    - SV: M√• fornye klassetrinn p√• ow  
- I: Itex er et poeng, for der skal 4. og 5. klassinger kunne delta  
- I: Er fordel for bedriftene at de regnes som tredjeklassinger, for flere har mulighet til √• delta p√• bedpresser  
- I: Derfor jeg tenker vi burde gi de tredjeklassestatus. Kan h√∏re med bedkom hva de tenker.  
- I: i f√∏lge vedtektene har de som ikke kommer inn p√• master rettigheter til √• v√¶re med p√• bedrifts arrangement, s√• de vil v√¶re sosiale medlemmer  
- I: Viktig √• ikke forskjellsbehandle  
- I: Dersom en person bytter studier, men √∏nsker √• v√¶re aktiv i Online videre. Hvordan l√∏ser vi det?  
    - SV: Vi har ingen oversikt over hvem som bytter studier og blir vanskelig √• f√∏lge opp. Blir feil √• fjerne for de som sier i fra.  

Konklusjon: Ferdig med bachelor, ikke plass p√• master eller ikke studierett p√• informatikk = sosialt medlemsskap.  

Bruke et ekstra √•r p√• bacheloren og har enda plass p√• studentweb = fullverdig (med 3. klasse status) medlemsskap.  

## **294 Fadder-t-skjorter (10 min)**  

[Er det b√¶rekraftig at vi lager nye t-skjorter hvert √•r og hver fadder har flere t-skjorter? Dessverre for sent √• invitere velkom p√• denne saken, ble sendt inn s√∏ndag kveld.]  

- I: Abakus hadde et saksforslag om fadder t-skjorter. De har blant annet foresl√•tt √• ha samme t-skjorte hvert √•r, bare en t-skjorte hvert √•r eller at bare leder har t-skjorte. De blir bare liggende s√• vi b√∏r kutte ned.  
- I: Er enda t-skjorter p√• kontoret etter fadderuken. Er veldig enig. F√∏rste forslaget blir vanskelig mtp sponsorer. St√∏tter veldig at folk kun f√•r en t-skjorte. Usikker p√• siste forslaget, viktig at alle faddere er synlige.  
- I: Velkom ifjor ga ut to t-skjorter, da det er allerede stress √• v√¶re fadder s√• er det nice √• slippe √• stresse med √• vaske kl√¶r osv.  
- I: Ugjennomf√∏rbart √• ha lik t-skjorte hvert √•r. Brukte mine bare et par ganger. Ikke god ting √• redusere antall synlige t-skjorter. Mindre synlige faddere.  
- I: St√∏tter forslag nr 2, mye kostyme-tema, man rekker √• vaske n√•r man har andre ting. Kan bli status-greie med siste forslaget.  
- K: Da jeg var fadder p√• dragvoll var det en per pers, og det var ikke noe snakk om at det var for lite. Folk har blitt litt bortskjemte  
- I: Om hver gruppe skulle bare hatt en t-skjorte, kunne edruansvarlig ha den. Da vil den rotere litt. Det √• bare ha en t-skjorte per person er ogs√• mer √∏konomisk og et godt argument.  
- I: Abakus tar dette p√• generalforsamling, men vi trenger vel egentlig ikke gj√∏r det.  
- I: St√∏tter at det er temafester, ble mer brukt ifjor, men kan si til velkom at de kan planlegge √• ha temafester.  

Konklusjon: Sende de en melding om saken og evt invitere velkom leder p√• neste hs m√∏te og dr√∏fte saken hvis de vil  

## **295 Generalforsamlingen V2024 (10 min)**  

[Vi g√•r litt gjennom hva vi holder p√• med, hva som er gjort og hva som mangler :D]  

- I:  
    - Sendt inn foresp√∏rsel om drikketillatelse for kontoret til b√•de genVors og genfors, begge ble godkjent.  
    - Skrevet et vedtektsforslag (nr 3)  
    - Etterspurt halvt√•rsberetninger fra komiteer, satt frist til 9. februar  
- I: Hvor mange fra organisasjonskollegiet kommer?  
    - To stykk  
- I: Alle sakene, har kun lagt til i notion til n√•. Skal vi legge det p√• slides osv.?  
    - Hvertfall p√• OW, men gjerne ogs√• p√• slides. Skal bl√¶ste i morgen, fint √• noen ha saker inne til da.  

## 296 Eventuelt  
 
[Saker som har oppst√•tt i l√∏pet av m√∏tet eller kort tid f√∏r m√∏tet]  

- Appkom  
    - De svarte at det var mulig √• ha nyhetsbrevet som en ow artikkel p√• appen. Det er ogs√• mulighet √• ta det som en pdf, men vi m√• bestemme oss for en av delene  
    - De var positive til pushvarsel n√•r nyhetsbrevet kommer  
    - Blir mye mindre arbeid om det er i markdown  
    - I: tror den beste l√∏sningen er MD, og s√• kan man heller fylle inn med litt emojis. Skal sp√∏rre prokom og svare appkom.  
    - I: Kan se p√• andre l√∏sninger senere, men kan pr√∏ve markdown og OW-artikkel er nice.  
- Prikkregler  
    - Tihlde har samme type som Abakus, ulike typer straffer etter "alvorlighetsgrad"  
    - Kan kalle inn til et m√∏te med arrangerende komiteer om prikkreglene. Usikker p√• n√•r det er realistisk √• f√• til.  
- SlackPro??  
    - F√•r avslag p√• 85%  
    - Brage h√∏rer med abakus om de har en l√∏sning  

## 297 Refleksjonspunkt  

[Hva tenker du p√•? Har du noe du lurer p√• om Online?]  

- Fikk ikke tid til √• tenke eller lure p√• noe i dag:(  

 
## Diggepunkt  

[Alle m√• digge noe]  

## M√∏teevaluering  

[Ris/ros til hvordan m√∏tet har g√•tt]