---
title: "Opptak, styrevors, genfors/vors"
---

## Innsjekk

[Hvordan har dere det?]

---

## 092 Godkjenning av innkalling, servering og referat fra forrige uke

[Kom innkallingen tidsnok? Er serveringen her, og er den godkjent? Er referatet fra forrige uke godkjent?]

## 094 Status for komiteene (20 min)

[Her er det kun meningen at det skal vÃ¦re status for komiteene. Det er lov Ã¥ stille oppklarende spÃ¸rsmÃ¥l, men andre spÃ¸rsmÃ¥l som kan lede til diskusjoner kan dere skrive ned og ta pÃ¥ eventuelt.]

### **ğŸ‰**Â Arrkom:
- FÃ¸rste mÃ¸te i morgen  
- Immball-ting som mÃ¥ ordnes, men ellers greit  

### **ğŸ‘”**Â Bedkom:
- twoday-bedpres forige onsdag og Bekk i gÃ¥r  
- PrÃ¸ver Ã¥ fÃ¥ liv i bedriftskontoen pÃ¥ Instagram  
- Tilbakemeldingsskjema er fortsatt ustÃ¸dig  
- Bekk har fÃ¥tt ny logo, blir litt jobb med rebranding overalt her  

### **ğŸ–¥ï¸**Â Dotkom:
- Ikke hatt mÃ¸te enda  
- Hackaton i sommer med Capra  
- Vengeful Vineyard er nesten ferdig (som alltid)  
- Slitt med Ã¥ registerer brukere med ntnu-mail, prÃ¸ver fortsatt Ã¥ finne ut av det. Virker som det ligger hos ntnu. Ber derfor folk ikke registrere med stud-mail.  

### **ğŸ“š**Â Fagkom:
- Hadde fÃ¸rste mÃ¸te i gÃ¥r  
- Opptaksprep skjer  

### **ğŸ–‹ï¸**Â Prokom:
- Skal ha mÃ¸te torsdag denne uken  
- SKjer ikke mye utenom vanlige opptaksforberedelser  


### **â˜•**Trikom:
- Er veldig fÃ¥ igjen i trikom  
- Satser pÃ¥ Ã¥ ta opp en del folk  

### **ğŸ’°**Â Ã˜konomiansvarlig:
- Jobbet med Ã¥ holde styr pÃ¥ ting over sommeren  
- MÃ¸tt Brinje og fikset litt ting  
- Kommet i gang med Vipps og slÃ¥ sammen kjÃ¸p automatisk  
- Satser pÃ¥ Ã¥ ha Vipps klart om noen uker  
- Skal revidere budsjettet snart og lage nytt budsjett  
- Godkjente en sÃ¸knad til IDI-potten for DJ pÃ¥ immball.  

### ğŸ‘©ğŸ»â€ğŸ¦°Â Nestleder:
- Mye rombooking og administrering  
- Fikset bod-tilgang  


### ğŸ‘©ğŸ¾Â Leder:
- Masse admin og forskjellig  
- VÃ¦rt synlig i fadderukene  
- Faddervakt  
- Styrevors prep  

## 095 Interkom (10 min)

[Her skal saker som angÃ¥r tre eller flere komiteer]

### Nye Ã¸kansker
Alle komiteer som vet at Ã¸kans slutter mÃ¥ ha det i bakhodet under opptaket av nye. Gjerne ta det opp pÃ¥ interjuer.


## 097 Styrevors og invitasjon (5 min)

[Hva er status her?]

- Fikk spÃ¸rsmÃ¥l om ridderne skal melde seg pÃ¥ alumniversjonen av ballet.  
    - Svarte de skulle melde seg pÃ¥ via skjema de har fÃ¥tt.  

- Har redusert litt antall plasser pÃ¥ styrevors for Ã¥ sikre at det er flertall av Onlinere pÃ¥ immball.  

- Fins det en oversikt over hvem som har immball nÃ¥r?
    - Trodde det var diskutert og at linjeforeninger skulle unngÃ¥ Ã¥ ha samtidig.  

- Til neste Ã¥r burde vi prioritere Ã¥ sende invitasjon tidlig, heller med lite informasjon, for Ã¥ passe pÃ¥ at andre ikke kommer oss i forkjÃ¸pet pÃ¥ samme dato.  


## 099 Generalforsamlingen H2023 (10min)

[Vi mÃ¥ begynne Ã¥ tenke pÃ¥ Ã¥ fÃ¥ satt en dato, innkalling til genfors skal ut minst 4 uker i forveien. Vi burde ogsÃ¥ fÃ¥ en oversikt over hva som mÃ¥ gjÃ¸res klart av organisatoriske ting.]

- I fjor hadde vi 19.oktober, tenker rundt den datoen er greit, men nÃ¥ er det jo uka.  

- Vi kunne hatt feks dagen etter et stort UKA-arrangement siden de ikke kommer til Ã¥ ta et annet stort arrangement dagen etter  

- Onsdag 11. okt eller 18.oktober kunne vÃ¦rt options?  

Organisasjonsstruktur  
- Blir kanskje et tema pÃ¥ genfors  
- Har sett litt pÃ¥ det  
- Diskusjonskveld kommende mandag  

Skal vi ha GenVORS?  
- Det mÃ¥ vÃ¦re 2 uker fÃ¸r genfors  
- Skal vi ha det pÃ¥ en tordag sÃ¥nn folk kan stikke pÃ¥ dt etter genVORS??  

- SÃ¥ snart vi finner dato mÃ¥ vi booke rom og fikse alt administrativt. OgsÃ¥ huske at noen her skal nok byttes ut sÃ¥ ta med det til komiteen din hvis det gjelder deg.  


## 100 Overraskelse

[surprise!]

- Noe jeg har lyst til Ã¥ ta med fra trikom er at pÃ¥ punkt 100 og 200 osv sÃ¥ har vi kakepunkt!!  
- Caro har med is!! NAM  

## 101 Kaffe hÃ¸sten 2023

[Den tidligere sponsoren av kaffe har valgt Ã¥ ikke forlenge kaffeavtalen grunnet kutt i rekrutteringsbudsjett. Bedkom vil prÃ¸ve Ã¥ lande en ny sponsor gjennom hÃ¸sten, men dette vil kunne ta tid. Er det aktuelt Ã¥ sÃ¸ke IE-velferdsmidler eller IDI-potten for kaffe-stÃ¸tte for Ã¥ beholde dette tilbudet?]

- Snakket litt i bedkom om Ã¥ endre avtalen. Eventuelt sÃ¸ke IDI eller IE.  
    - IDI-potten er ment til arrangementer, sÃ¥ vi mÃ¥ nok sÃ¸ke et annet sted  
    - Fikk nylig mail om velferdsstÃ¸tte, kan prÃ¸ve Ã¥ argumentere for det  
    - Finnes ogsÃ¥ noe som heter fri-fond, arrkom fikk noe stÃ¸tte til immball der  

- Kunne sett pÃ¥ mulgiheter til Ã¥ gjÃ¸re det til et arrangement, hver gang man handler til lunsj sÃ¥ er det kaffe. SÃ¥ blir det et arrangement sÃ¥ kunne man sÃ¸kt IDI.  
    - Ikke en dum ide! For pga UKA er det en del penger igjen som kunne blitt brukt pÃ¥ IDI.  
    - Kunne kalt det kaffe-mandag og hatt det som et lite arrangement ogsÃ¥ hatt det flere dager.  

- Johanna prÃ¸ver fÃ¸rst Ã¥ sÃ¸ke velferdstinget.  
- Kan ogsÃ¥ prÃ¸ve Ã¥ sÃ¸ke stÃ¸tte fra Excited, fagkom har brukt disse.  

## 102 Eventuelt

[Saker som har oppstÃ¥tt i lÃ¸pet av mÃ¸tet eller kort tid fÃ¸r mÃ¸tet]

### ITEX bot
- Fikk spÃ¸rsmÃ¥l angÃ¥ende bot pÃ¥ ITEX. De som har utestÃ¥ende betaling pÃ¥ feks et arrkom-arrangement kan ikke melde seg pÃ¥ andre arrangementer til betalingen er gjort. Kan man gjÃ¸re det samme for de som ikke betaler en bot man kan fÃ¥ pÃ¥ ITEX? Med bot menes manglende oppmÃ¸te pÃ¥ ITEX-arrangement.  

    - Kanskje letteste lÃ¸sning er Ã¥ lage et dummy-arrangmenet for Ã¥ gi bot via utestÃ¥ende betaling.  


## Diggepunkt

[Alle mÃ¥ digge noe]

## MÃ¸teevaluering

[Ris/ros til hvordan mÃ¸tet har gÃ¥tt]