---
title: "2024-29-01 - LÃ¥n ekskom, nyhetsbrev Aba IL?"
---

## Innsjekk

[Hvordan har dere det?]

## 272 Godkjenning av innkalling, servering og referat fra forrige uke

[Kom innkallingen tidsnok? Er serveringen her, og er den godkjent? Er referatet fra forrige uke godkjent?]
Innkalling godkjent, servering godkjent (under tvil men sure), referat fra forrige uke godkjent

## 275 Status fra styret (15 min)

[Her er det kun meningen at det skal vÃ¦re status for styret. Det er lov Ã¥ stille oppklarende spÃ¸rsmÃ¥l, men andre spÃ¸rsmÃ¥l som kan lede til diskusjoner skal skrives ned og ta pÃ¥ eventuelt.]

### **Styremedlem**:

- Har ingenting Ã¥ melde:) Fikk hjelp til Ã¥ godkjenne noe appkom-greier.

### **Styremedlem**:

- Sommerfest
- Plakat

### **Styremedlem**:

- Lagde ow-arrangement
- Sendte inn bestilling
- Svart medlemsskapssÃ¸knad

### **ğŸ’°**Â Ã˜konomiansvarlig:

- Lagd nytt budsjett. Fagkom og bedkom har ikke fÃ¥tt nok bedrifter. MÃ¥ revidere budsjettet igjen.
- Skal snart revidere abakus, og de reviderer oss
- Forberede oss til genfors

### ğŸ‘©ğŸ»â€ğŸ¦°Â Nestleder:

- Fikk melding fra Milla ang. 1. klasse task force
- when2meet for tech talks workshop
- Hjulpet med ekskom-Ã¸konomi, mÃ¥ se an om man skal ta opp ny ekskom

### ğŸ‘©ğŸ¾Â Leder:

- Har vÃ¦rt pÃ¥ linjeledermÃ¸te.
    - Snakket om studenterhytten, folk sliter med bruk av den. Vi bruker ikke den.
    - IndÃ¸k hadde sak om "indÃ¸k er homo", en ting som har blitt sagt fÃ¸r. Dersom vi hÃ¸rer folk i Online si det, sÃ¥ burde vi si i fra at det ikke er ok. Det skeive miljÃ¸et i Trondheim skal fÃ¸le seg trygge og velkomne.
    - Ny mÃ¸teholder, spennende
- Ferdigstilt ting til genfors. Lagd maler og lenker
- Har vÃ¦rt veldig blond, trodde vi sendte for sen innkalling, men det var good<3
- Svart pÃ¥ litt mails og sÃ¥nn

## 276 Mailpunkt (5 min)

[FÃ¸r hvert mÃ¸te skal det sjekkes om det ligger noen ubesvarte mails i innboksen, ansvar for Ã¥ besvare ubesvarte mail blir fordelt pÃ¥ mÃ¸tet]

- Selv om vi fÃ¥r inn mye, vi mÃ¥ ikke poste pÃ¥ korktavla. Vi skal ikke kaste ut alt til korktavla eller vÃ¥re medlemmer. MÃ¥ passe pÃ¥ at vÃ¥r egen informasjon ikke drukner.
    - Sp: poste det som er mest relevant?
        - Sv: Ye
- MÃ¥ ta det pÃ¥ skjÃ¸nn hva vi poster. Teater-greiene er ikke sÃ¥ relevant, men gratis sÃ¥ de tjener jo ingenting pÃ¥ det.
- Burde ikke bleste ting som koster penger. Viktigst Ã¥ ta det som f.eks. kommer fra IDI, som er mer relevant
- Mail om lokaler
    - Ikke sÃ¥ relevant for oss
- Mail om velferdsmidler IE
    - Tas opp pÃ¥ bankommÃ¸te i dag
    - Viktig Ã¥ fÃ¸lge opp velkom
- Fadderuka - EiT:
    - Forward til velkom
- Leonardo jub er ikke lagt ut
- Sosialen silent disco
    - Arrkom har fÃ¥tt den
- Cyb galla
    - Sier at vi ikke kan
- MedlemsskapssÃ¸knad

## 278 **Nyhetsbrev (5min)**

[Skal vi dele nyhetsbrev pÃ¥ en annen mÃ¥te enn nÃ¥?]

- Vanskelig Ã¥ skulle dele andre steder enn mail/slack. Allerede mye pÃ¥ facebook.
- Vanskelig Ã¥ legge til pÃ¥ ow. Featuren er nesten ferdig, men vanskelig Ã¥ fÃ¥ plass
- Kan prÃ¸ve Ã¥ fÃ¥ det til i appen
    - God idÃ©. Har mest sannsynlig kapasitet
- Poenget er Ã¥ nÃ¥ ut til flest mulig.
- Grunnen til at innholdet var mer retrospektivt, var at det kom sent pÃ¥ semesteret. Tenker mer fremtidsrettet i neste versjon.

## 279 **LÃ¥n ekskom (5 min)**

[Ekskom har sÃ¸kt om lÃ¥n, skal vi godkjenne?]

- De mÃ¥ bruke penger nÃ¥, men fÃ¥r ikke stÃ¸tte fra fakultet fÃ¸r i mars. Litt samme som forrige gang.
- Innvilget i fjor, fordi de ikke fikk billettinntekter enda
- Ekskom er en annen organisasjon, men teknisk sett er det slik som at Online legger ut for hytter i Ã…re og fÃ¥r deretter inn billettinntekter som dekker det.
- SÃ¥ lenge det ikke gÃ¥r ut over andre komiteer, sÃ¥ er det good.
- Eneste er konsekvensene i det lange lÃ¸p, kommer dette til Ã¥ vÃ¦re en case hvert semester?
- Hvis ekskom fortsetter som nÃ¥ er ikke det bÃ¦rekraftig. LÃ¥nesÃ¸knader vil fortsette
- Vi ser pÃ¥ casen om Ã¥ fikse det og gjÃ¸re det annerledes med Tech Talks.
- Er nedgangstider, sÃ¥ kanskje vanskelig Ã¥ si om det fortsetter.
- Hvis vi lÃ¥ner dem penger, sÃ¥ er vi avhengige av at de fÃ¥r ie-sÃ¸knad godkjent.
- Har dere noen avtale med IE?
    - Krav om Ã¥ ha fem fulle dager, fjorÃ¥rets ekskom fikk godkjent med fire dager. I Ã¥r er det ogsÃ¥ litt vanskelig. NTNU burde ogsÃ¥ skjÃ¸nne at kravet er urealistisk.
- Sp:Regler for hva faglig er, kan man dra pÃ¥ f.eks. teknisk museum?
- Ja, man kan dra pÃ¥ museum.
- Hva skjer om det ikke gÃ¥r?
    - Hvem har ansvaret for at pengene kommer tilbake til Online?
    - Da blir det en billettinntekt de ikke har fÃ¥tt. Blir dyrere for de pÃ¥meldte. Kontrakten melder at de ikke kan kreve mer enn depositum
    - Uten stÃ¸tte gÃ¥r ekskom i minus
- Vi kan stemme over det, med forbehold om at de fÃ¥r den stÃ¸tten. Forrige gang lagde vi en kontrakt. Vi kan ikke lÃ¥ne ut penger uten Ã¥ fÃ¥ de tilbake.
- Synes ikke det er strengt Ã¥ skrive kontrakt.
- Worst case: dreper ekskom for neste kull hvis vi gjÃ¸r det.
- S: Hvorfor er sÃ¸knaden sÃ¥ sen?
- Tar litt tid fÃ¸r man fÃ¥r pengene inn.
- Eneste vi trenger er bekreftelse pÃ¥ at de fÃ¥r pengene
- Sp: Hvor mange faglige dager er det per nÃ¥?
    - Ã‰n planlagt atm
- Sp: Konskekvens hvis vi ikke godkjenner nÃ¥
    - Siste ticket-faktura med forfall tidlig januar, som de ikke har penger til Ã¥ betale uten lÃ¥n.
- Sp: Hvor vanskelig var det Ã¥ fÃ¥ stÃ¸tte i fjor, med 4 dager faglig?
    - MÃ¥tte krige litt, hadde gode argumenter mtp ekskursjonsledere.
- Sp: Hvor mye er det per pers i egenandel?
    - 18k
- Sp: Fondet?
    - Avslo i fjor, ville ikke sÃ¸tte arrangementer som skjer Ã¥rlig
    - R: Kan prÃ¸ve pÃ¥ nytt i Ã¥r
- Kan ta kontakt med Ã¸kans til ekskom og hÃ¸re hvor sikkert det er at de fÃ¥r stÃ¸tten.
- Sp: Ã‰n spikra faglig dag per nÃ¥. Realistisk sett hvor mange klarer dere Ã¥ fikse?
    - Har ikke helt innsikt. Tar ny mailrunde nÃ¥.
    - Fem er det man trenger, fire gikk akkurat i fjor. Litt sketch med 1 dag sikra per nÃ¥
- Var dÃ¥rlig med hjelp fra NTNU sin side.
- Sp: Noen som har dialog med fakultetet (andre linjeforeninger)?
    - Vet ikke
- Abakus hadde faglig uke i Europa, ogsÃ¥ var de i Asia etterpÃ¥ pÃ¥ den kulturelle delen.
- Ta opp trÃ¥den litt senere, nÃ¥r vi har litt mer informasjon?
- Hva var betalingsfristen?
    - februar, allerede utsatt, egentlig 2. februar.
- Kan vÃ¦re idÃ© Ã¥ prÃ¸ve Ã¥ sÃ¸ke fondstÃ¸tte og samle info asap.
    - Tror det er greit Ã¥ sikre at lÃ¥net kan betales tilbake, sÃ¥ online ikke gÃ¥r i tap.

## 280 Online sommerfest 2024 (5 min)

[Sette dato for sommerfest, sÃ¥ vi kan fÃ¥ reservert bord]

- Er mange andre linjeforeninger som har satt dato, greit for oss ogsÃ¥.
- Tenker en helg i juli.
- Hvor sÃ¥ du hvem som hadde?
    - Janus, Tihlde og Abakus har postet.
- Fredag eller lÃ¸rdag?
    - LÃ¸rdag er smooth.
- ForeslÃ¥r lÃ¸rdag 13. eller 20. juli.
    - Backer.
    - 13 sikter vi oss inn pÃ¥.
- Har bare sendt mail til dattera til hagen og sagt ifra at vi kommer.
- SM fikser OW-arr og sender mail!!

## 281 **Prikkregler ( 5 min)**

[Planlegge hvordan vi skal fortsette diskusjonen ang. prikkreglene fra stormÃ¸tet.]

- MÃ¥ kalle inn til et nytt mÃ¸te med arrangerende komiteer + dotkom.
- Burde ha mÃ¸tet sÃ¥ fort som mulig.
- Blir nok ikke tatt i bruk fÃ¸r til hÃ¸sten uansett.
    - Tar det etter tech talks en gang
- Kan hÃ¸re med Abakus og Tihlde

## 282 Eventuelt

[Saker som har oppstÃ¥tt i lÃ¸pet av mÃ¸tet eller kort tid fÃ¸r mÃ¸tet]

- Leder i Abakus har sendt en melding; oppretting av idrettslag i Abakus. Datakameratene er da et samarbeid mellom Online og Abakus. Har vi tenkt pÃ¥ egen opprettelse av idrettslag?
    - Var snakk om et hÃ¥ndballag tidligere, ble ikke gjennomfÃ¸rt.
    - Hadde vÃ¦rt positivt om det hadde blitt et samlet tilbud.
    - Er det da et samarbeid mellom Online og Abakus?
        - Tror det er det de tenker.
    - Hvor mye stÃ¸tte fÃ¥r datakam?
        - Litt stÃ¸tte, planen er Ã¥ sÃ¸ke mer.
        - Skal Ã¸ke med en prosent i Ã¥ret.
    - Synes det er et bra forslag.
    - Kan si i fra at vi kun har Oil atm som arrangerer lavterskel.
    - Svarer at vi er positive
- Dato for HS inn-ut?
    - tentativt mandag 4. mars
- Workshop blir pÃ¥ torsdag fra kl. 14

## 283 Refleksjonspunkt

[Hva tenker du pÃ¥? Har du noe du lurer pÃ¥ om Online?]

- Kutte stÃ¸tte til representasjon?
    - Ingen imot

## Diggepunkt

[Alle mÃ¥ digge noe]

## MÃ¸teevaluering

[Ris/ros til hvordan mÃ¸tet har gÃ¥tt]