---
title: "HS møte 19.01.22"
---

*Møtetidspunkt:* 14:00-1600  
*Sted:* R60  

*Referering:*  
  1. ref: Henrik  
  2. ref: Sarmi  

*Servering:* Henrik  

*Tilstede:*  Alle

*Ikke tilstede:*  

*Straffer:*  

## Innsjekk  

## 752 - Godkjenning av innkalling, servering og referat fra forrige uke  

## 753 - Status for komiteene (20 min)  

#### Arrkom:  
- Er i gang med arrangementplanleggingen
- Det som kan gjenomføres digitalt skjer digitalt
- X-fest: 12.februar

#### Bedkom:  
- Tech talks er avlyst ettersom bedriftene ikke kan tilbys det de har betalt for
- Oslotur med 1-2 fra bedkom og 1-2 fra fagkom for å snakke med bedrifter om hva Online tilbyr etc.
- To digitale bedpres fremover, ser an situasjonen etterhvert

#### Dotkom:  
- Første møtet i dag
- Skal se på valgsystemet til genfors

#### Fagkom:  
- Ingen kurs i januar
- Fysiske kurs med opptil 30 pers er gjennomførbart fremover

#### Prokom:  
- Første møtet på fredag

#### Trikom:  
- Workshop på lørdag
- Er det lov å dele svar på trivselsundersøkelsen med komiteen?
    - Ja, så lenge det er anonymt

#### Økonomiansvarlig:  
- Vi har utarbeidet et utkast i budsjettet for 2022
- Vi må ha et budsjettmøte i følge vedtektene
    - Sindre ser på det

#### Nestleder:  
- Rombooking har åpnet, fikset med rom til genfors osv
- Skal booke til komiteene
- Til vedtektskveld og genfors er det ledere + styremedlemmer som skal referere

##### Oppdatering fra nodekomiteer:


#### Leder:  
- Jobbet litt med velkom-guttene
- Har gjort forbredelser til genfors

## 754 - Interkom (10 min)  

## 755 - En Psykt Vanlig Uke 22 (Thea, 10  min)  
En Psykt Vanlig Uke holdes i år 14.-20. mars. De to siste årene har planleggingen fra Online sin side begynt alt for sent, så jeg tenker vi prøver å starte tidlig i år. Ønsker gjerne å snakke om hva Online kan gjøre i tillegg til at de det er relevant for tar det med videre til sin komité.  

- Thea: Ønsker å snakke om hva Online kan gjøre i år og ta det opp med komiteene deres
- Sindre: Intensjonsavtalen sier bare at vi støtter uken og vi kan gjøre det vi har lyst til
- William: Fint at vi tar det opp tidlig. Hva er temaet?
- Sindre: Åpenhet
- Thea: Ligger program på nettsiden 
- William: Vi kan ta det opp i komiteene vår. Har ingen ideer som jeg kommer på nå.
- Sarmi: Tar det opp på trikom workshop
- Thea: kan du ta det opp i prokom? Kanskje dere kan lage noen plakater eller stories til instagram?
- Sindre: Hvis dere kjenner noen eller selv vil prate på Podline om årets tema (åpenhet) er det fint
- William: De kan også gjøre det uten at noen er gjest

## Pause

## 756 - Kontoroversikt (William, 5 min)  
Som nevnt under runden vi gikk for å dele ut julekort, er det sabla vanskelig å finne alle kontorer rundt om. Om vi skal fortsette å være bautaen med linjeforeningsinformasjon vi er, synes jeg det er på sin plass at vi slenger på kontorer. Sak bare for å bestemme hvem som skal årne, og hvordan vi bør gjøre det.  

- William: er det noen har forslag på hvordan vi kan gjøre det og hvem har lyst?
- Henrik: Vi har slitt med å finne kontorer da vi har distribuert Offline. Pedde har laget oversikt. 
- William: Vi kan ta utgangspunkt på det som ligger på OW + Pedde sin
- Anders: Vi kunne sendt ut en mail og hørt om adressen til kontorene til linjeforeningene. Jeg kan sende en mail på det!

## 758 - Bekk ønsker insta-takeover(5 min)  
Bekk ønsker å ha en dag med insta-takeover i forbindelse med at de har signert ny HSA med oss. Er dette noe vi vil la dem gjennomføre? Vi har jo diskutert å  ikke la bedrifter bruke instaen før vi selv er mer aktive der, men det har jo ikke skjedd noe særlig der fra vår side siste året - så jeg tenker egentlig dette er en grei måte/tid å prøve det ut på.

- Anders: Vi ønsker å markere at bekk har blitt HSP for 2 år til og da kom de med forslaget med å ha takeover på insta. Vi diskuterte det på bedkom møtet i dag og stiller oss bak det. Jeg er gira på det
- William: Hva blir tanken rundt andre bedrifter som vil ha takeover?
- Anders: Bekk må hvertfall ha førstepri på tilbudet, men vi ønsker ikke å promotere at dette skal bli en vanlig greie
- Milla: Synes vi kan gjøre det uten å si ja til andre, ettersom Bekk er så close til Online.
- Sindre: Kjør
## 759 - Eventuelt (10 min)  
- Semesterundersøkelsen
    - Mari: Har vi delt svarene på undersøkelsen?
    - Henrik: Så lenge man fjerner mail er det bare å dele
    - Mari: Og så premie. Har dere forslag til premie utenom gavekort?
    - William: Gavekort på spesifikk butikk/resturant. Støtter lokale samtidig!
    - Mari: Hva med sabrura & sot?
    - Willy: De er ikke lokale
    - Mari: Jeg tar den diskusjonen i mitt hode <3
- Thea: Litt småting 
    - Blesting av vedtektskveld må gjøres
    - Seniorkom har lyst på hjelp rundt opptak til ressursgruppen sin
- Stormøte
    - William: Hvis det lar seg gjøre hadde det vært hensiktismessig med et stormøte før økonomi og vedtektskvelden
    - Sindre: Per nå er det to uker igjen. Tirsdag 1.feb er økonomi og vedtektskvelden. Jeg tenker litt at økonomi og vedtektskvelden er et slags stormøte. Men vi kan ta med i blestingen at man må melde fra om saker innen x 

## Møteevaluering  

## Diggepunkt (5 min)