---
title: "Storm칮te 23.01.2024"
---

# Storm칮te 23.01.2024

***M칮tetidspunkt:*** 12:15 - 14:00

***Sted:*** R22

***Referering:***

1. ref Erik
2. ref Brage

***Servering:** Erik*

***Tilstede:** Hanna, Sara, Ingrid, Magnus, Erik, Amund, Frederik, Carolina, Ida, Eskild, Mats, Jo, Ida, Brage, Erik-David, Brinje, 칀dne*

**Ikke tilstede:** *Arrkom, Debug, Fondet, 칒kans*

***Straffer:***

## Innsjekk

[hvordan har du det?]

Folk har det bra :D

## Velkommen

## 001 - Godkjenning av innkalling, servering og referat

Innkalling - godkjent
Agenda - litt underkjent
Referat - godkjent

## 002 - Statusrunde (20 min)

### Appkom:

- Appen er omtrent klar for launch - kommer snart
- HS har satt opp apple developer konto som var det siste steget f칮r launch
- Har starta p친 autobank
- Jobber p친 komit칠opptaksystem

### Arrkom:

- Ikke tilstede

### Backlog:

- F칮rste m칮te i morgen
- Opptak denne uken
- Skal diskutere oppstart av nye prosjekter

### Bankom:

- Revidert ferdig 2023
- Jobber med regnskapsf칮ring
- Laget nytt revidert budsjett for 2024, godkjent i g친r
    - 칒kanser har blitt informert
    - Ingen veldig store endringer

### Bedkom:

- Skrevet ny HSA siden sist, Bekk er med ett 친r til
- Begynt 친 se p친 bookingprosessen
- Begynt 친 se p친 itex
- Hatt workshop for 친 se p친 eksisterende produkter. Ser p친 hvordan vi kan fikse litt p친 de.

### Debug:

- Ikke tilstede

### Dotkom:

- Jobber p친 ny Redwine, kommer forh친pentligvis snart
- Jobber p친 nye OW

### Ekskom:

- Skal p친 tur, er 29 stykker :airplane:
- Techtalks neste
- Skal p친 hyttetur neste helg

### Fagkom:

- Begynt p친 techtalks
- Kommet i gang med kurs, kurs i dag

### FeminIT

- Hatt ett m칮te s친 langt
- Workshop kommende uke
- Skrevet retningslinjer med bedkom for samarbeidsarrangement

### Fondet

- Ikke tilstede

### Online IL:

- Arrangerer ting
- Skal fors칮ke 친 ha ett arrangement i uka
- Skal pr칮ve seg p친 litt "spenstige" arrangementer

### Prokom:

- Jobber med 친rbok og s친nt
- Gamle kameraet har muligens pensjonert seg
- Neste offline er planlagt med artikler og s친nt
- Jobber med plakater

### Trikom:

- Godt i gang, workshop forrige uke
- Booket lokaler til 17. mai
- Stengt kiosk, ser p친 muligheter for 친 minske svinn

### 칒konomiansvarlig:

- Ikke tilstede

### Nestleder:

- Har ikke enda sett p친 kommans retningslinjer
- Booker rom til alle som sp칮r. De fleste har f친tt. Sp칮r om rom dersom komiteen din ikke har f친tt rom

### Leder:

- Mailer
- Fikset Apple developer
- M칮te med FIF, laget et skriv som skal sendes ut til bedrifter
- Skal p친 linjelederm칮te i morgen
- M칮te med trikom om kiosken, b친de forrige uke og p친 g친rsdagens HS-m칮te - kiosken er stengt frem til genfors, der det blir en sak som skal tas opp
- Har starta med generalforsamlingen prep. Ta kontakt allerede n친 dersom dere har saker eller forslag som skal tas opp.
- Greit 친 starte 친 se p친 nye ledere for komiteene og 친rsberetninger allerede n친

## 003 - Prikkregler

*Bakgrunn: Har v칝rt irritasjon over prikkreglene, mye som kan forbedres: f.eks. er det lik straff for ikke m칮te opp og m칮te opp og si i fra. Ferien varer frem til 15. januar. 칒nsker 친 h칮re om det er ting som kan endres, eller burde endres*

- I: Enig i at det er bra at man sier ifra, s칝rlig med folk p친 venteliste.
- I: Dumt at folk ikke sier ifra n친r det er bedarr, fordi de f친r samme straff uansett. Vi har solgt et arrangement til en bedrift.
    - K: N친r man sier ifra etter avmeldingsfristen burde man kanskje ikke f친 straff hvis det er noen p친 venteliste (?? usikker p친 referering her)
    - K: Case med ingen p친 venteliste
    - K: Om du ikke sier ifra om at du ikke kommer s친 st친r det bare p친 arrangementet at du ikke har m칮tt opp, s친 hvis det er noen p친 ventelista s친 f친r de aldri vite at de kunne ha m칮tt opp.
- I: Dotkom bestemmer s친nn i praksis hvordan prikkereglene fungerer. Vet at abakus har ulike antall prikker, liksom at du f친r et antall straffer utifra hva du har gjort.
- I: Litt strengt 친 ha like stor straff for 친 ikke svare p친 tilbakemeldingsskjema som 친 ikke m칮te opp p친 arrangement.
    - K: Dotkom har hatt litt problemer med utsending av mailer, s친 noen har f친tt prikker fordi de ikke har svart p친 tilbakemeldingsskjema.
- I: Burde gi fler intensiver til handlinger som gj칮r det lettere for arrang칮rer. Vil gj칮re det lettere 친 straffe rettferdig
- I: Selv om det er mange komiteer som har forskjellige arrangementer med ulik viktighet, s친 er det viktig at vi sammen pr칮ver 친 f칮lge de prikkereglene som er. Trikom kunne f.eks. tolket reglene litt slakkere, men det hadde ikke v칝rt bra for linjeforeningen generelt.
    - K: Trikom har merket at folk ikke tar et trikom-arr like alvorlig som bedkom-arr
- I: Kan innf칮re et system der det er forskjellig alvorlighetsgrad for forskjellige type arr o.l. f.eks. bedarr: 3 prikker, x-arr: 1 prikk
    - K: Si ifra en dag f칮r kan f.eks. gi halv prikk
- I: Abakus: 1 prikk 3 timer, 2 prikker 12 timer, 3 prikker sistepri p친 arrangementer, og alle prikker varer i 20 dager.
- I: Ikke lov 친 melde seg p친 arrangementer f칮r man har svart p친 tilbakemeldingsskjema?
    - K: Hadde v칝rt en god id칠
    - K: Skal man bare fryse p친meldingen med en gang da?
    - K: Nei, du f친r vel rundt en dag siden man sender ut tilbakemeldingsskjema veldig tidlig.
    - K: L칮ser problemet med at folk ikke ser mailen, og f친r prikk p친 grunn av det
- I: Hva tenker folk om definisjonen av feriedatoer?
    - K: Litt strengt, men er ikke noen arrangementer f칮r det, s친 man ka ta en taktisk dodge
    - K: Arrkom og trikom hadde arrangementer i "ferien"
    - K: Jeg fikk en prikk i november, arrangementer i eksamensperioden jeg ikke fikk v칝rt med p친, og noen dette semesteret
    - F칮ler 15. er fair, men starte tidlig desember er litt strengt
- I: Hadde det v칝rt en ide 친 f칮lge NTNUs studiekalender n친r det kommer til n친r prikkereglene er fryst?
- I: Hvordan blir det for dotkom?
    - K: Blir noe 친 gj칮re, men gjennomf칮rbart
    - K: Trenger ikke hente fra NTNU, kan bare legge inn datoene manuelt
- Sp: Hvordan er det med prikker n친r betaling skjer etter frist
    - Sv: Systemet for betaling og prikker er veldig kaotisk. Ble laget f칮r de fleste medlemmene v친res kom inn. Har f친tt inn noen medlemmer n친 som kan dette skikkelig bra, s친 de hjelper godt til med dette.
- I: En l칮sning er 친 sette 8. januar som slutten av ferien. Men n친r skal vi sette starten?
    - K: Ingenting som skjer helt mot slutten av eksamensperioden, s친 naturlig 친 fryse prikker da
    - K: Heller ingen p친meldinger helt i starten av januar
- Konklusjon ish: Tydelig at det er et 칮nske for 친 endre datoer og alvorlighetsgrad. Setter ned en gruppe i hs som tar seg av 친 se p친 det, tar det opp p친 et nytt m칮te. Satse p친 친 f친 det gjeldende fra neste semester hvis det er gjennomf칮rbart.

## 004 - Gjennomgang av HSA

[Online har signert ny HSA avtale med Bekk som varer i ett 친r. Bedkom presenterer et sammendrag av denne avtalen som gir alle komiteene litt innsyn i hva den avtalen betyr for dem]

## 006 - F칮rsteklasse task force

[Startet i v친r med 친 se p친 muligheter for 친 gi f칮rsteklassinger en st칮rre klassetilh칮righet. I abakus har de et prosjekt der de pr칮ver 친 arrangere m친lrettede arrangementer mot f칮rsteklassinger. H칮rte med backlog, men de tenkte at det var mer et trikomomr친de. Kom fram at det var mange andre komiteer som hadde arrangementer for f칮rsteklassinger. Skulle man hatt en gruppe som samarbeider p친 tvers av komiteer som er rettet mot f칮rsteklassinger]

- I: Har ikke snakka s친 mye om det i backlog enda, men har s친vidt lufta 친 ha med flere fra andre komiteer s친nn at det ikke blir et veldig internt prosjekt i backlog.
- I: Synes det er et veldig godt forslag. Det 친 planlegge f칮rsteklassearrangement, er ganske enkelt 친 gj칮re. Greit 친 ha en prosjektleder som s칮rger for at det gjennomf칮res
- I: F칮ler kanskje det er en litt overkomplisering 친 ha en egen undergruppe for dette. F칮ler kanksje at det kunne ha g친tt under vedtektene til de forskjellige arrangerende komiteene.
- Sp: Hvor mange arrangementer for f칮rsteklassinger vil man ha?
    - Sv: Vet ikke, m친 finne ut av
- I: N친r det kommer til bedkom og fagkom s친 er det kanskje litt vanskelig for oss 친 gj칮re noe med hva bedriftene 칮nsker.
- I: Kan oppfordre arrangerende komiteer til 친 ha en ansvarlig som skal f칮lge opp dette, litt som man har somegruppa.
- I: Det hadde v칝rt kult 친 f친tt inn noe med teknisk som kurs for f칮rsteklassinger rettet mot deres fag.
    - K: Enig i at dette kunne v칝rt en god ide. Er ofte skummelt for f칮rsteklassinger 친 delta p친 vanskelige kurs som arrangeres av fagkom. Kunne derfor v칝rt en ide med noen enklere alternativer.
    - Sp: For fagkom, er det tenkt at det skal settes av penger til f칮rsteklassearrangementer hvis man skal fikse egne greier til de?
        - Sv: Man kan s칮ke st칮tte til alt mulig rart. Tror det er en bedre l칮sning.
- I: Har v칝rt pizza p친 kontoret, var en stor suksess
- I: Kan fortsette rett etter fadderuka, og gi tilbud som gj칮r at man f친r en mulighet til 친 m칮te flere andre
- I: Tror det er en ide 친 ha mye sosialt i starten
- I: I backlog snakket vi om f칮rsteklassevors for st칮rre arrangementer
    - K: Gj칮re vors f칮r immball til en st칮rre greie, og ikke gj칮re komitevors til normalen
- I: Var snakk om at immballvors skulle bli en sak p친 genfors. Viktig at folk har et sted 친 v칝re f칮r immball.
    - K: V칝rt snakk om 친 leie lokale for 친 ha plass til fler enn man har p친 kontoret
- I: G친r an 친 h칮re med Bekk om de vil ha noe for f칮rste- og andreklassinger, f.eks. kr칝sjkurs for oblig fag
- I: Kan lage en plan for september, f칮r man kommer til sommeren. Arrangerende komiteer kan lage et utkast p친 hva man kan ha av arrangementer.
- I: Tror det kan v칝re en ide 친 fokusere p친 ting som er lavterskel. Er kanksje litt h칮yere t칝rksel 친 skulle dra p친 store eksamensfester.
- I: Hvis en klassetilh칮rlighet er det man 칮nsker s친 er ting p친 skolen viktig. Som pizza.

Konklusjon: M친 ha god kontakt med trikom og backlog og andre arrangerende komiteer. Kan v칝re en ide 친 innkalle til et m칮te for de som dette er relevant for.

## 008 - Diggepunkt!

- Gjengen digger ting, og jeg digger det 游댠游댠游댠

## 009 - M칮teevaluering

- Litt mange eventueltpunkter
- Digg at det er tidlig p친 semesteret
- Kunne v칝rt en mer oppdatert saksliste

M칮te hevet: 13:55