---
title: 'Møte 2018.04.06'
date: '2018-04-06'
---

**Møtetidspunkt:** 08.15 (rom 054)

**Servering:** Hanne

**Referering:** Pål

**Straff:**  

**Tilstede:** Alle

**Mangler:** 

## Innsjekk (08:15 - 4 min)
[Hvordan har dere det?]

* Bra virker det som

## 024 Godkjenning av innkalling, servering og referat fra forrige uke (08:19 - 1 min)
[Kom innkallingen tidsnok? Er serveringen her, og er den godkjent? Er referatet fra forrige uke godkjent?]

* Godkjent

## 025 Status for komiteene (08:20 - 30 min)
[Her er det kun meningen at det skal være status for komiteene. Det er lov å stille oppklarende spørsmål, men andre spørsmål som kan lede til diskusjoner kan dere skrive ned og ta på eventuelt.]

#### Arrkom, med velkom og jubkom:
* Immball er 8. september
* Låvefest, midlertidig flyttet
* Velkom hadde inn/ut og er ikke lenger på møtene og får oppdateringer når noe skjer 


#### Bankom:  
* Nye lærer
* Prosjekter i fiken for mer effektiv regnskapsføring
* Nye bankkort
* Høyrentekonto til fond

#### Bedkom, med ITEX:  
* Kontakter bedrifter for spons til fadderukene
* Jobber med ITEX og nesten alt er satt
* Knowit besøker Onlinekontoret til onsdag

#### Dotkom:
* To møter siden sist
* Planlegger teambuilding

#### Fagkom, med ekskom:  
* Finnet ut hvem som skal ha kurs
* Midtsemesterkurs gikk bra
* Sosialkveld med Abakus

#### Prokom:  
* 2 møter siden sist
* Årboken begynner å se bra ut
* Nye daljer til utmatrikuleringen og nodekomiteer

#### Trikom:  
* Ny nestleder


#### Seniorkom: 
* Mail angående utmatrikuleringen
* Bedre kontroll over prosjekter

#### Leder og nestleder:  
* Forberedt til ITStudentforumene
* Sendt og fått for mye mail
* Opprettet kurs
* Leder og nestleder har ukentlige møter som de har mellom hverandre
* Forslag til IDI skal til Unni(?)
* Vil bli med på komitemøter for å se hvordan ting fungerer

#### ITV: 
* Snakket med faglærere
* PTV går bra

#### RFK:
* Oppussing av ny kjeller
* Jobber med skjenkebevilling og åpner sikkert ikke dette semesteret
* Bare medbrakt alkohol på O'lille

#### Samlokaliseringsrepresentant:
* Har hatt møte, får mer info på førstkommende tirsdag

## 026 Interkom (08:50 - 10 min) 
[Her skal saker som angår tre eller flere komiteer]  

## Fem minutters pause klokken 09.00.
[Flyttes (punktmessig) dersom vi er kommet lenger i sakslisten innen 09.00]

## 027 Bruk av NTNU sitt navn i signatur (09:05 - 5 min)
[Etter ny signaturmal har det kommet flere kommentarer på bruk av NTNU sitt navn i signaturen]

* Fjerne Mvh over streken
* For mange linjer,  burde være 4 linjer
* Fjerne Online-linjen og ha "Ved NTNU" istedenfor
* Ta opp ny signatur på nye ting fra HS til egne komitemøter

## 028 Onlinepotten (09:10 - 10 min)
[Retningslinjer rundt Onlinepotten. Hva skal grensen være for innvilget søknad og skal vi sette andre retningslinjer?]

* Nestleder og Økonomiansvarlig vil lage en mal
* Penger kan bli tatt fra HS-prosjekter hvis nødvendig 
* Forslag: kr. 65 per hode, men er fleksible
* En komite kan søke én gang i semestret, over det vil bli diskutert innad i HS
* Sende søknadskjema til Komitéer og lenke til skjemaet på Wiki/infomail  

## 029 Sommerfest (09:20 - 5 min)
[Online arrangerer hver år sommerfest i Oslo. Vi må få satt dato og funnet ut hvor vi skal være. Skal vi gjøre noe mer ut av den?]

* Arrkomleder ringer/bestiller bord og lager Facebook arrangement
* "Dattera til Hagen" - 21. juli
* Mulighet for Online i Trondheim

## 030 Eksponeringsgruppa (09:25 - 5 min)
[Eksponeringsgruppa lurer på hva slags oppgaver de skal utføre?]

* 6 personer med god kjerne og komptetanse
* Har en liste med oppgaver som gruppen kan gjøre
* Rekrutteringspost på facebook
* Dato for rekruttering: TBA
* Konkurransen under påsken gikk dårlig, format burde bli endret
* Skal jobbe videre med IG og mulig video 
* "Just do it." - Aslak Hollund

## 031 Medlemmer som kun deltar på deler av arrangementer (Adrian) (09:25 - 10 min) 
[Det har vært en case på en bedriftspresentasjon ved at en student kun har møtt opp på mingling og ikke presentasjonen. Online som forening bør være konsistent på å håndtere sånne saker. Hva har blitt gjort før og hva bør gjøres i denne og liknende situasjoner?]

* Hvis bordene er booket kan man bestemme hvem som kan sitte der
* Sånn oppførsel er ikke bra og burde få konsekvenser
* Forslag: Sende advarselmail om utestenging fra andre online arrangementer hvis oppførsel fortsetter
* Burde ikke få lov til å møte opp senere for mingling

## 032 Forespørsler som har kommet på e-post (09:35 - 5 min) 
[Her går vi gjennom e-poster vi har fått siden forrige møte og evalurerer hva vi gjør med de.]

**13.03**  

- Hvordan få god effekt av SFU Excited
     - Seniorkomleder drar
- Klovnesprinten
     - Leder svarer 
- Søknad om penger fra onlinepotten (velkom)
     - Arrkomleder svarer

**15.03**  

- Gratis videokurs og konkurranse for studenter
     - Svarfrist er over, svarer ikke 

**18.03**  

- Blæsting eksamensfest
     - Arrkomleder svarer ja til Thomas

**21.03**  

- Spørsmål og retningslinjer for signatur
     - Bilde burde ikke være med på signatur
     - Nestleder svarer mail angående signaturer

**22.03**  

- Møte om samlokaliseringen ved IDI
- Studentlekene Trondheim 2019
     - Leder svarer
     - Sette den inn på mulighetermailen
     - Bleste mulighetermailen 

**23.03**  

- PTVer hos IDI
     - Mulig to nye representanter under ITV (Master og Bachelor)
     - PTV vil da jobbe med foreleser + referansegruppe slik at ITV ikke trenger å gjøre det
- Publisering fadderuken
     - En edru person som ser over filmene
     - Video postes der det er relvant (fadder/fadderbarn)
     - Oppsummeringsvideo blir postet på facebookgruppen
     - Lov om filming: Basert på utestedet
     - Posting av bilder/videoer av fulle folk: ser på konteksten om det burde være med eller ikke
     - La folk kunne melde seg ut av videoen
     - Lavterskel for å melde seg ut
     - Prokomleder tar det opp i Velkom
     - Leder svarer Velkom på mail.

**24.03**  

- LG-dokumenter
     - Mailene kan være relevante for oss, påminnelse om å lese de

**27.03**  

- Deling av NCSC18 eventen
     - Dotkomleder svarer

**28.03**  

- Theodors dødsdagsgalla
     - Ingen drar

**26.03**  

- Arbeidsgruppe for faglig integrasjon

**02.04**  

- Velkommen, nå er du på google min bedrift
     - Nå har vi kontroll
- Teaterlosjen 5 år
     - Leder svarer
     - Aslak, Jakob og Sigurd drar
- HS-hangout Tihlde og Online
     - Folk kommer hvis de har tid
     - Leder svarer
- Invitasjon til Tihldes 25 års jubileum
     - Svarfrist tirsdag 10. april

**03.04**  

- STeLA Forum 2018 in Japan
     - /ignore STeLA
- Flyer til nye studenter
     - Videresendt til prokom
- New master program linjeforening - Globus 
- [HSA]

**04.04**  

- Semestermøte IDI vår 2018
    - Burde si at PTV hadde vært bra for oss studenter 
    - Samlokaliseringen blir tatt opp 
- Tropicabana på Studio 26
    - Nei
- Faglig lokalisering i samlet campus 
    - Følg med
- WikiWorkShop Bedkom
    - Bedkomleder svarer

**05.04**  

- Bidra i kampen om et bedre debattklima i kommentarfeltene
- Flytting av Online og Abakus til Realfagbygget
    - Videresendes til Trikom 

## 033 Ukens infomail og Facebook (09:40 - 5 min)  
[Hvem poster hva, og når?] 
 * Går bra. 

## 034 Eventuelt (09:45 - 10 min)
[Saker som har oppstått i løpet av møtet eller kort tid før møtet]
 * Bjerke lager inventarliste på moholtboden

## 035 Møteevaluering/Diggepunkt (09:55 - 5 min)
[Hva var bra og hva var dårlig? Alle må si minst en ting] 

## Gjøremål
[Her skal alle gjøremålene som kommer opp i løpet av møtet skrives ned, slik at det er enkelt å sjekke hva man må gjøre i etterkant av møtet. Referent har ansvar for å skrive inn her etter møtet.]

* Ta opp ny signatur på nye ting fra HS til egne komitemøter
* Lage og sende søknadskjema til Komitéer og lenke til skjemaet på Wiki/infomail 
* Arrkomleder ringer/bestiller bord og lager Facebook arrangement for sommerfesten 21. juli, svarer velkom sitt søk om onlinepotten, svarer angående blæsting av eksamensfest
* Eksponeringsgruppa har rekrutteringspost på facebook
* Leder svarer klovnesprinten, studentlekene, velkom angående publisering av fadderuken, teaterlosjen, HS-hangout Tihlde og online
* Nestleder svarer Haakon, Elias og Anders angående signaturer, sender Trikom mail angående flytting innen 1. mai
* Dotkomleder svarer angående NCSC18
* Bedkomleder svarer angående WikiWorkShop Bedkom
* Prokomleder sender videre til Prokom angående flyers
