---
title: 'Møte 26.01.18'
date: 2018-01-26
---

**Møtetidspunkt:** 12.30 (rom R20)

**Servering og referering:** Marius

**Straff:**  

**Tilstede:** Didrik, Christoffer, Taran, Henrik, Edward, Peter, Aslak, Erik, Emil, Hege, Marius

**Mangler:** 

## Innsjekk (12.15)
 * De som skal på hyttetur er gira på hyttetur. Gleder oss til velsmakende vin.
 * De som ikke skal på hyttetur er også gira på å ikke dra på hyttetur.

## 262 Godkjenning av innkalling, servering og referat fra forrige uke (12.19)
 * Referatet ligger ute
 * Servering er good


## 263 Status for komiteene (12.20)
[Her er det kun meningen at det skal være status for komiteene. Det er lov å stille oppklarende spørsmål, men andre spørsmål som kan lede til diskusjoner kan dere skrive ned og ta på eventuelt.]

#### Arrkom, med velkom:
 * Ikke så mye nytt, ikke status på pengene etter åre.
 * Oversiktsplakaten er good.
 * Velkom har startet med å finne leder, gjerne en artikkel på OW og neste infomail.

#### Bankom: 
 * Ny kode på safen.
 * Ting nærmer seg med stormskritt, Loffen er litt stresset
 * Vi har fått dobbel støtte (60 000) fra IDI, i tillegg til pott, et par hundre tusen. Det er regnskapskrav i år. 
 * Hatt første fond-møte. Begynt å se på retningslinjer for hvordan fondet og retningslinjer skal fungere. 

#### Bedkom, med ITEX:
 * ITEX 
    * Har valgt ut bedrifter. Loffen og Mathias skal bidra på kostnader, prisen skal opp, doble dagsbesøk. Skal ta kontakt med bedrifter neste uke.
 * Blanc i går var veldig gøy. Skal diskuteres om dette skal fortsettes med.
 * TechTalks er good, alle bedrifter er sendt over. 
 * Vi har fått Acando som ny bedpres.
 * Ikke fått svar av Canon.
 * Kaffesponsor, skal spørre Netlight om ettårssamtale (kalenderår).
 * Oslo-tur, personer som skal dra er valgt.
 * Alle nye bedrifter skal ha mulighet til å være med til høsten igjen.

#### Dotkom:
 * Første møte på onsdag, veldig langt. 
 * TechTalks er oppe og går, med oppdaterte datoer.
 * Holder på med en sak om at vi blir byttet over på et annet subnet. Folk jobber på saken. God plan.
 * Snakker med HackerSpace DevOps om å få ryddet serverrommet.
 * Fikk en forespørsel om å drifte Electra sine nettverk-tjenester. Sa nei.
 * Nibble er oppe og går. Mulig SD-kort som har røket på skjermen.
 * Snakket om hva vi vil gjøre fremover, og genfors, ser ut som det skal gå i mål. 

#### Fagkom, med ekskom:
 * Ekskom: Alt på TechTalks går bra. Nok universiteter og bedrifter. 
    * Ekskom-leder og nestleder er valgt.

#### Prokom:  
 * Fått veldig mange plakatbestillinger, mad creds til bedkom og arrkom. 
 * Årboka begynner så fort biledne er over. 
 * Offline 18#1er i gang.
 * Alt unntatt t-skjorter til TechTalks skal være i boks. Kommer litt an på hvor mye Copycat har å gjøre. 
 * Gullblekka ser ikke ut til å gå så bra, dårlig respons på mail om komité.
 * Hanne skal skrive artikkel om Ekskom-leder. 
 * Drikk og Skriv på torsdag!

#### Trikom:  
 * Kontorvakter er satt opp. To ganger. 
 * Tur til Kobberdammen 20. april. Samarbeid med Arrkom.
 * Ny kinovisning, Avengers Infinity War!
 * Alle har tilgang til kontoret? Det skal ikke stemme, Taran sjekker opp.

#### Seniorkom: 
 * Har begynt å tenke på utmatrikulering. 
 * Aggie fikser diplomer.
 * Reboot-dato har blitt satt, 22. februar, antakeligvis på kjelleren.
 * Skal begynne å følge opp interessegrupper.

#### Kommunikasjonsansvarlig:
 * Møte på mandag for å legge litt retningslinjer for komiteen vi skal fremme forslag for på genfors. 
 * Skal samarbeide med Hanne om artikkel på OW. 

#### Leder og nestleder: 
 * Didrik har fikset genfors-ting. Vi må sende ut en rettelse på innkallingen, det står mye  mandag istedenfor tirsdag. 
 * Vi må finne kandidater til fondstyret, det er riddermøte på mandag.

#### ITV:
 * Referat fra samlokaliseringsmøtet ser ikke så bra ut. Vi må pushe på alle steder det kan pushes på. Det er ikke greit sånn det ser ut nå.

#### RFK:

## 264 Interkom (12.45) 
 * Prokom har mye å gjøre, så hvis det skal lages noen plakater innen tre uker, be om det innen fristen.
    * Kanskje ikke alt trenger plakater?
    * Kanskje bruke maler fra før? Ingen husker det som ble brukt for en stund siden.
 * Loffen: kalenderen er dårlig oppdatert. Høyt og lavt-dato krasjer, og kom ikke frem på OW fordi startdato sto etter sluttdato.
 * Vorsnach kan flytter til uken før? Veldig mange arrangementer den uken.

## Fem minutters pause klokken 13.00.
[Flyttes (punktmessig) dersom vi er kommet lenger i sakslisten innen 13.00]

## 265 Generalforsamlingen (12.50)
 * Forslag: Ekskom ut av Online
    * å ha den økonomien i Online legger hemninger på ekskom. Kan ikke sette priser selv siden Online har sikkerhetsmargin, bumper opp omsetningen betraktelig. 
    * Ekskom vil bli friere. 
    * TechTalks vil ikke lenger være et Online-arrangement. 
    * Hege: en utfordring kan være å opprettholde kompetansen i ekskom. 
    * Didrik: Kan legges inn i vedtektene som kjellerne for eksempel.
    * Aslak: Ingen vil få et annet forhold til ekskom selv om det ikke er under Online lenger.
    * For å unngå at de skal bruke penger friere på seg selv, kan det være mulig å sette restriksjoner på dem gjennom støtte som de trenger (avtale).

 * Hva kan vi bruke mer penger på? 

 * Forslag: Lage en pott hvor komiteer kan søke om å få penger til støtte dersom de har en workshop utenom vanlige arbeidstider. Støtte til mat og drikke. Må komme gjennom en ordentlig søknad.

 * Forslag: Legge til rette for å støtte klassefester/arrangementer for å bedre forholdet på klassetrinnene. 
    * det er også mulighet for å få samarbeid mellom studiemiljøene og Online og få støtte gjennom dem også. 

 * Forslag: åpne julebordet for alle, ikke bare komitémedlemmer.
    * en utfordring er at mange vil beholde tradisjonen.
    * vi har egne ting, men julebord er en norsk greie alle har et forhold til. Istedenfor å ha et julebord kun for komiteer, så kan vi heller arrangere en fest på vårparten for komiteer, men åpne julebordet for alle onlinere.
    * helgesamlingen til abakus, tar med komiteer til en gård og har workshop og fest.
    * når man kjenner mange i komité, men ikke er med i komité selv, så er det veldig kjipt å ikke kunne være med på samme julebord.
    * det er viktig å ha et ordentlig komitéarrangement, ikke nødvendigvis fylla, men godt selskap. 
    * en vårfest etter genfors er en fin mulighet for det nye hivedstyret å bli kjent med folket også.
    * det er mange arrangementer som også er åpent for ikke bare komitémedlemmer.
    * det er ikke lett å gå tilbake på en avgjørelse der man åpner julebordet for alle, lettere å gå tilbake på en vårfest.
    * hvis vi skal åpne julebordet for alle trengs mer spons. Er nok fler enn 140 som vil være med da. Loffen: spons blir nok ikke noe problem. 
    * vi kan ha en spørreundersøkelse. 
    * julebord er et sosial arrangement for hele foreningen. Alle onlinere er med i organisasjonen, og ved å ekskludere dem fra et julebord, er å frarøve dem tilhørigheten til linjeforeningen. 
    * dersom julebordet åpnes for alle, må det kompenseres med en annen fest som er tilegnet komitemedlemmene. 

 * Forslag: bytte logoen til Online?
    * Peter: lett å gjennomføre, bortsett fra roll-up og t-skjorter og alt materiell med den gamle logoen på. 
    * Didrik: ikke praktisk gjennomførbart. 
    * Hvis det pushes over lengre tid er det mer gjennomførbart.
    * Ikke kritisk å oppdatere logo på alt av materiell med en gang. 
    * pris kan koste opptil 50-60 000 for å gjennomføre og oppdatere alt av materiell. 
    * fondsak

 * Forslag: Agnete sin sak, gjøre hovedstyret til et verv utenom komiteene.
    * dele hovedstyret i to
    * komitédel
    * styredel
    * komitéarbeid var mindre før, og styrearbeid var hovedoppgaven. I dag er komitéarbeidet mer omfattende.
    * naturlig overgang fra komitéleder til styremedlem.
    * fremdeles mulighet for å være i begge verv, men ikke et krav.
    * forskjellige ansvarsoppgaver innad i styret.
    * kan det nye hovedstyret godkjenne komitéledere? 
    * det er ikke kritisk å fremmed dette forslaget på førstkommende forslag, men kan gjerne grubles på i et år.
    * kan eventuelt være et saksforslag at HS vil godkjenne komitéledere dersom forslaget går gjennom. 
    * konklusjon er at det kan grubles på i ihvertfall et år fremover.
    * det er et godt tegn at mange av de eldre i styret er for reformen. 

 * (Forslag: daljer til ikke-komitémedlemmer)

## 267 Ukens infomail og Facebook (13.40)  
 * Taran poster om Storlien i dag 
 * Taran om seriefrokost på lørdag
 * Henrik poster om IBM på søndag 
 * Peter poster om Drikk og skriv på mandag

## 268 Eventuelt (13.45)
[Saker som har oppstått i løpet av møtet eller kort tid før møtet]

## 269 Møteevaluering/Diggepunkt (13.55)
 * Generelt et bra møte, gode diskusjoner
 * godt å se at alle er med på diskusjoner
