---
title: "Møte 19.01.18"
---

**Møtetidspunkt:** 16.15 (rom S21)

**Servering og referering:** Taran

**Straff:**  

**Tilstede:** Didrik, Aslak, Christoffer, Edvard, Marius, Emil, Henrik, Sigurd Wie, Peter, Hege

**Mangler:** Erik

## Innsjekk (16.15)
[Hvordan har dere det?]

## 252 Godkjenning av innkalling, servering og referat fra forrige uke (16.19)
[Kom innkallingen tidsnok? Er serveringen her, og er den godkjent? Er referatet fra forrige uke godkjent?]  
YAAAS

## 253 Status for komiteene (16.20)
[Her er det kun meningen at det skal være status for komiteene. Det er lov å stille oppklarende spørsmål, men andre spørsmål som kan lede til diskusjoner kan dere skrive ned og ta på eventuelt.]

#### Arrkom, med velkom:
Ikke noe møte siden sist, Åre gikk smertefritt. Ingen store problemer. Mye pølser og pølsebrød, må nok gis bort. 

#### Bankom: 
Nærmer seg genfors, arbeidskveld forrige lørdag. Regnskapene unntatt desember mangler. Arrkom ikke ført mer enn september. Jubkom har noe som ikke er tatt. Revisjon med Vegard(a) snart, blir hyggelig.

-trikom: Pål er ny økonomiansvarlig

#### Bedkom, med ITEX:  

Alle bedrifter til techtalks klare

#### Dotkom:

#### Fagkom, med ekskom:
fagkom: ingenting  
ekskom: venter på kontrakter. alle rom til techtalks booket.  T-skjoerter og bannere er i ferd med å bli bestilt.

#### Prokom:   
årbokfoto kommer. nødbestillinger av bonger. techtalks. 

#### Trikom:  

#### Seniorkom: 

#### Kommunikasjonsansvarlig:

#### Leder og nestleder:  
Hege: Planlagt hyttetur
Didrik: Laga genforswiki, informasjonsmøtearrangement, snakka med Kristoffer Thorbjørnsen i samlok: ville informere oss om det vi allerede vet. Vi er visst godt rustet. Prøvd å lage informasjonsskriv.

#### ITV: 

#### RFK:
Første møte, har starta å søke om sjenkebevilling, ekstraordinærtoårsmøte for å velge ny leder, for å ha på bevillinga

## 254 Interkom (16.45) 
[Her skal saker som angår tre eller flere komiteer.]  

Har bytta til digitalt regnskap. Alle skal fylle ut kvittoskjema digitalt. Gjør jobben til bankom masse lettere.

## Fem minutters pause klokken 17.00.
[Flyttes (punktmessig) dersom vi er kommet lenger i sakslisten innen 13.00]

## 255 Hyttetur (16.20)

[Noen som ikke skal være med? Status vinbrygging. Status fra Hege og Erik]

9 stykker fra Online-HS stilller

## 256 Fast møtetid (16.38)
[Vi hadde egentlig klart å komme opp med fast møtetidspunkt, men så kunne ikke Christoffer lenger. Eneste alternativet alle har svar at de kan er fredager fra 16-18, men Didrik er lite keen på å ha møter der, så vi tar en diskusjon til.]

Det blir fredager 12-14!

12-14 på fredager er fast møtetid.

##Pause kl 17

digg

## 257 Generalforsamlingen (16.30)
[Vedtektsforslag eller sakforslag HS ønsker å ta opp? Wikien er mer eller mindre ferdig]

Didrik har fikset Wiki. Vi må få inn fondet. 


## 258 Info fra IDI

Hadde workshop forrige uke.
Vil få til et månedlig møte for å jobbe mot et felles mål, kordinere pengebruk.
ExcITed sin arbeidsdag fortsetter dette semesteret, for førsteklassinger. Dette er et forskningsprosjekt for PhD-kandidat.  
Excited har 5 delprosjekt, som vi kan søke om penger fra.
Vi har et plassproblem akkurat nå, men det skal ordne seg til høsten når vi flytter til Realfagbygget.



## 260 Ukens infomail og Facebook (16.44)  
[Hvem poster hva, og når?] 
Se gjennom flyttegreier til i morgen


## 261 Eventuelt (16.45)
[Saker som har oppstått i løpet av møtet eller kort tid før møtet]


- Trekning av julekalendervinner.