---
title: "M칒TE 2018-10-30"
---

**M칮tetidspunkt:** 08.15

**Sted:** 054

**Servering:** Christoffer

**Referering:** Christian

**Vinstraff:**

**칒lstraff:**

**Til stede:** Aslak, Christoffer, Christian, Hanne, Endre, Sander, Andreas, Johannes, P친l, Jakob, Adrian

**Mangler:**


- - -

[TOC]

- - -



## 200 游꼻!Kakepunkt! 游꼻
[Litt tricky rekkef칮lge p친 sakene slik at vi kan spise kake mens vi har m칮te]

## Innsjekk (08:15 - 4 min)  
Vi m친 hjelpe Endre 친 vaske opp neste gang.
Turtleneck jeckoff.

## 193 Godkjenning av innkalling, servering og referat fra forrige uke (08:19 - 1 min)  
Godkjent.

## 194 Status for komiteene (08:20 - 20 min)
#### Arrkom, med velkom:
Arrkom:  
Reverse fadderfest med 104 oppm칮tte. Funka bra at d칮rvakta registrerte med RFID.  
Casino p친 fredag, har f친tt l친ne utstyr.   
칒lsmaking good.  
칀re er godt i gang.  
Har allerede begynt 친 lete etter immbal lokasjon for neste 친r.  

Velkom:  
Intet nytt.

#### Bankom:
Bankom:  
Jobber fortsatt med regnskapet for h칮sten.  
Mangler n친 sannsynligvis bare arrkom.  
Skal ha en ekstra liten teambuilding  
HS:  
Registrert innbetalinger av representasjon. Purret p친 de som ikke hadde betalt inn.
Betalt utlegg for FIF, skal viderefakturere s친 fort jeg f친r info.  

#### Bedkom, med ITEX:
Bedkom:  
Virker som om Aslak sin post har fungert litt mtp p친melding.  
Genus og Inmeta har god p친melding. Sopra kurs er ogs친 helt greit.  
Bookingrunden har satt datoer, m친 kontrolles en gang til.  
Adrian har v칝rt p친 Oslotur.  

ITEX:  
Har f친tt inn tre s칮knader etter litt blest p친 fylla.  
Aslak, og alle skal snakke med venner/kjente om 친 s칮ke.  

#### Dotkom:
Jobber med stuff, og ting g친r rundt.  
Monsterkult arrangement den 19. November.  
Kanskje hackaton i helga.  

#### Fagkom, med ekskom:
Fagkom:  
PasientSky kurs forrige uke gikk ganske bra, til tross for treig p친melding i starten.  
Vurderer 친 s칮ke IDI om st칮tte, den m친 brukes dette semesteret.  
Hatt en p친 Oslotur.  

Ekskom:  
Jobber med planlegging av TechTalks.  
M친 vente til Desember f칮r de kan booke auditorium.  
M친 finne ut hva som kan selges og begynne 친 f친 bedrifter.  

#### Prokom:  
Prokom g친r bra om dagen.  
Ny brekkehelg n친 i helgen.  
En 친rbok kommer muligens kanskje snart.  

#### Trikom:  
Har skaffet to paninigriller til kontoret.  
Skal p친 hyttetyr til helga.  
Har planlagt ganske mange arrangementer til neste 친r, bestemt potensielle helger de kan v칝re p친.  

#### Seniorkom:  
Intet nytt.

#### Leder og nestleder:  
Leder:   
M칮te med Abakus, TIHLDE om Login problemer i Gj칮vik.  
Jobbet litt med dotkom og OW.  
FIF.  

Nestleder:  
Svart p친 litt mail.  
Pr칮vd 친 kickstarte kompileringsgruppen igjen, m친 ha ny/flere til denne.  
Var p친 FIF og dobbel fylla - hardt liv.  

#### ITV:  
ITV har ikke mye 친 melde annet enn at vi plager alle vi kjenner med studentvalget.  
Jobber ogs친 med 친 se over at vi f친r alle arealene i A-blokka til neste semester s친nn som vi vil og for 칮yeblikket er det bare et grupperom i A3 som ikke er booket av oss, og det er satt opp 2 proglabsaler i A4, driver 친 diskuterer med romansvarlige p친 IDI med 친 pr칮ve 친 splitte dette over b친de A3 og A4.

#### RFK:
Halloween-친pent p친 fredag.  
Gleder seg til dotkom kommer den 19. - begynner 17.45  

#### Samlokaliseringsrepresentant:

## 195 Interkom (08:40 - 10 min)
Fordelingsm칮tet av datoer etter bookingrunden:  
- Alle m친 svare  
- Fagkom vil v칝re med  

Infoskjermer:  
- Alf 칮nsker infoskjermer i gang  
- og p친 kontoret (kan g친 som studentsosialt tiltak)  
- Skal samarbeide om innhold.  

## 196 S칝rskilt utmerkelse (10 min)
[Vi kom inn p친 temaet s칝rskilt utmerkelse p친 slacken. Vi skal finne ut om vi syns det passer og ha det p친 julebordet, eller p친 v친rball eller whatever det kommer til 친 hete.]  
Har stemt at det skal skje p친 julebordet. M친 bleste om 친 f친 inn nominasjoner - Loffen fikser det.

## 197 FIF-oppdateringer (10 min)
[Loffen, Adrian og Aslak var p친 FIF m칮te i helgen. Det viktigste saken (sommerjobbfristsaken) skal en runde innom bedkom, men vi tar en oppsummering]  
Aslak forsov seg og Loffen var megafyllesjuk.  
Det var ett bra m칮te, men ikke like mye 친 diskutere som sist.  
Har funnet ut av hvordan man kan jobbe med fagutvalg.  

Hovedsaker:  
1. Workshop: Rektureting og profilering av studier. Bygge nettverk for utfordringer. Fagplaner for 친 sammenligne studier i Norge.  
2. Satt opp administrativt for foreningen. Skal rullere mellom foreningene som m친 hoste i sin by. Per n친 en gang i 친ret, med muligheter 친 ha halv친rig.  
3. Noen av foreningene har ikke r친d til 친 m칮te opp. (M친 legges inn i budsjettet). Skal opprettes eller unders칮kes om noe 칮konomiske muligheter for de sm친 foreningene.  
4. Best of presentasjoner: Abakus om organiseringen, Online om fadderuka etc etc  
5. Fremtiden om datautdanningen  
6. Saken om sommerjobbfristsaken: De fleste bedrifter var enige. Vi skal gj칮re tiltak fra neste 친r, og vurdere hvordan det har fungert. Skal kontakte en del andre institusjoner.  
7. Fastjobb: Fastjobb er ikke noe problem, men svarfrister p친 tilbud er det. Har vurdert tiltak eller informasjon om dette slik at man kan f친 hjelp og st칮tte om hvordan man h친ndterer en s친nn situasjon.  

Eventueltsaker:  
1. 칒konomi: Folk vet ikke helt hva de holder p친 med 칮konomisk, spesielt mtp moms. Abakus har brukt bedriftskontakter for 친 f친 hjelp/innspill p친 foreningens 칮konomi.  
2. SHOT: Ganske alvorlige tall, Abakus har hatt en egen diskusjonskveld. *H칮ye* tall for bruk av drugs.  
3. 칒l ble drukket  

Vi burde ha m칮ter f칮r FIF og v칝re enige om retning/hva som er v친rt st친sted.

## 198 P친meldinger (5 min)
[Det er ikke lenge siden vi postet om p친meldinger, men hvordan har det g친tt? Og hva syns vi om v친r h친ndtering av saken?]  
Synes det har g친tt bra. Ble kanskje litt vinklet mot at man skal melde seg p친 "kun for 친 fylle plasser". H친per ikke folk har inntrykk av at vi er griske.

## Pause (09:00 - 5 min)
[Flyttes punktvis nedover om klokken ikke er blitt 09:00]

## 199 Regnskap for HS (8 min)
[Christian presenterer regnskapet for HS for h칮sten og hvordan vi ligger an forel칮pig]

## 201 Oslotur (15min)
[Forrige uke var bedkom og fagkom p친 oslotur, Adrian snakker litt om hva vi gjorde, HSP og mer]  
8 bedrifter ble bes칮kt 
De fleste var positive, men noen sliter med 친 ha ansvarlige personer til 친 organisere.  
Tatt opp fagartikler i Offline, mange som var interesserte.  
Bes칮kt: Teleplan, Accenture, Blank, Nav IT. Making Waves, DNB, Sopra Steria og Knowit.  

## 202 Foresp칮rsler som har kommet p친 e-post (09:25 - 10 min)
[Her g친r vi gjennom e-poster vi har f친tt siden forrige m칮te og evaluerer hva vi gj칮r med de.]  
Gl칮shaugenmesterskapet: Hvem skal spille sjakk? Sende melding til Amund og sp칮rre om han vil holde i det. P친l tar kontakt/videresender.

## 203 Eventuelt (09:50 - 5 min)
[Saker som har oppst친tt i l칮pet av m칮tet eller kort tid f칮r m칮tet]  
Kaffe:  
F친tt prisoverslag p친 Bunn-ICBA. 14 930 eks mva for trakter. 4 030 eks mva for 5L kanne. Trenger bord til 친 ha det p친.  
M친 dobbeltsjekke at den kan trakte til eksisterende kanner (2.2L)
Adrian dobbeltsjekker.  
S칮ke fondet om st칮tte - Johannes.  
P친l f칮lger opp kaffebord.  

TechTalks:  
Kan f친 rommene p친 A4, auditorier kan ikke bookes f칮r timeplanen er satt.  
Dere m친 sette dere ned N칀! ta moms, sett i gang, f친 ting gjort. Det haster!  

Julekalender:  
Johannes, Hanne + Jakob tar ansvar for 친 fikse videoer.  
HSP har fikset premier de siste 친rene - har f친tt mulighet til 친 profilere seg litt.  
Quiz - M친 ha et doc hvor vi kan lage sp칮rsm친l, et til hver dag. Christian fikser  

Regnskap og budsjett link i wikien v친r:  
Christian fikser det

## 204 M칮teevaluering/Diggepunkt