---
title: 'Møte 2018.03.09'
date: '2018-03-09'
---

**Møtetidspunkt:** 12.15 (rom R20)

**Servering:** Andreas

**Referering:** Henrik

**Straff:**

**Tilstede:** Aslak, Christoffer, Johannes, Pål, Jakob, Taran, Adrian, Henrik, Didrik, Peter, Andeas, Hanne, Endre, Edvard, Marius, Christian, Sigurd, Bjerke

**Mangler:** Emil

## Innsjekk (12.15)
[Hvordan har dere det?]

- Meldes glede over å ha gitt over ansvaret til andre.
- Noen gleder seg over å ha tatt det over.
- Noe sykdom.
- Noen har det bare bra.
- Syk og sliten (ikke Didrik)
- Jo Didrik er sliten
- Didrik melder at han og Aslak er ubrukelige
- Bachelorstress
- Ting
- Moonlight walk

## 000 Godkjenning av innkalling, servering og referat fra forrige uke (12.19)
[Kom innkallingen tidsnok? Er serveringen her, og er den godkjent? Er referatet fra forrige uke godkjent?]
Godkjent

## 001 Status for komiteene (12.20)
[Her er det kun meningen at det skal være status for komiteene. Det er lov å stille oppklarende spørsmål, men andre spørsmål som kan lede til diskusjoner kan dere skrive ned og ta på eventuelt.]

#### Arrkom, med velkom:
Arrkom:

- Ikke hatt møte på ca 3 uker.
- Kjører nytt møte etter dette
- Vors/nach var bra
- Studenterhytta: Problemer med påmelding. Fakturert for minimum 60 pers, redusert til 40 plasser
- Låvefest: Samarbeid med tihlde. Ser etter lokale. Dato er satt. De stiller med band.
- Klatring/trampoline: Trampoline er fullt. Gøy at folk melder seg på edruarrangementer! Vi har tre instruktører på eventet

Velkom:

- Første møte denne tirsdagen
- Mange medlemmer.
- Pratet om det praktiske rundt møter.
- Skal bruke slack/trello og organisere seg godt.
- Deler seg opp i arbeidsgrupper for bachelor og master

#### Bankom:
- Fått godkjent budsjett og regnskap på genfors.
- Momsoppgave om en måned. Christian fikser
- Fått inn nye økonomiansvarlige i bankom (fagkom, trikom, velkom)


#### Bedkom, med ITEX:
- Bedpres med Bekk gikk bra
- Bedpres med netcompany straks
- Bookingrunden straks ferdig


#### Dotkom:
- To store prosjekter: Remake av arrangementside og remake av søknad til online
- Får ikke valgt ny nestleder før etter påske, men ansvar har blitt delegert



#### Fagkom, med ekskom:
- To kurs. Knowit og sopra steria. Begge gått bra
- Workshop på wiki denne søndagen
- Eksamenskurs i samarbeid med abakus planlegges nå

- Nye ekskom trenger hjelp med å opprette organisasjon


#### Prokom:
- Jobber med årboka
- Profilering til velkom


#### Trikom:
- Pål har blitt leder! woop
- Hatt medairbeidersamtaler
- Tilltisvalg Taran
- Økonomi Ingvild Gravem
- Flyttet bod fra IT-Vest til K58
. Planlegger skidag 18 mars.
- 17-mai-frokost
- Samarbeid med velkom for å få folk på kontoret i fadderukene
- Skal snart handle


#### Seniorkom:
- Utmatrikulering går det bra med. Pris varierer veldig ut i fra hvor mange som melder seg på. Kommer nok en søknad til HS snart til budsjettet
- Fjernet vinstraff
- Nestledervalg neste møte


#### Kommunikasjonsansvarlig:
- Vært litt kluss med infomail, men det ordnet seg
- Forslag om egne dager for posting til komiteene. Diskuteres på senere punkt.


#### Leder og nestleder:
Aslak:

- Vært syk, og loffen har backet opp <3
- Linjeledermøte. Mye flinke folk. Saker tas opp neste møte

Loffen:

- Kurs med sit er bestilt
- Fikset nye HS på facebookgruppen
- Vi får en (ikke valgt) person inn i masterfagrådet, lønnet stilling.


Hege:

- Vært syk, men fikset infomail. Sendt inn noen saker.

#### ITV:


#### RFK:
- fra 40 til 60 personer i kapasitet på nye kjelleren
- Siste åpning neste uke


#### Samlokaliseringsrepresentant:
Samlok generelt:

  - Meg, Endre og Ingrid Volden(Abakus)
  - Del prosjekt 2 er for IDI, der sitter jeg og Ingrid
  - Del prosjekt 3 er for studentarbeidsplasser under IE, der sitter jeg og Ingrid
  - Vi skal flyttes ut fra p15 siden samlokaliseringen skal samle teknologi på Gløs.
  P15:

    - Elektro skal inn i 3. etg, 4.-5. etg går til Forkurs(tidligere på kalvskinnet)
    - Vi skal ut innen 2. mai(5. etg) og 31. mai i (4. etg)
  A-blokka:
    - Vi skal inn i deler av A2, hele A3 og A4 i realfagsbygget(over realfagskantina)
    - Jeg kan sende oppdaterte plantegninger på e-post
    - De er innflyttingsklare 1. juli

Ny info:

  - Studieadministrasjonen har satt av R9, S1 og S4 fram til uke 18 og VE1 og EL3 fra uke 19 til uke 22
  - Grunnet installasjon av nytt ventilasjonsannlegg blir ferdigstilling av arbeidet i 5. etg utsatt til 1. september
  - Dette gjør det muligens mulig for oss å be om å utsette arbeidet i 4. etg slik at abakus ikke trenger å flytte i eksamensperioden
  - For resten av oss jobbes det med å enten snike oss inn i Ablokka eller å flyttes oss ned til Fisherbygget



## 002 Interkom (12.45)
[Her skal saker som angår tre eller flere komiteer.]
Trikom:

- Skidagen krasjer med mye annet. Går det utover dere? Konklusjon: Det går fint for fagkom og arrkom som har arrangementer i nærheten.

Booking av rom:

- Loffen skal ta over ansvar fra Hege

kvittering@online.ntnu.no:

- Denne SKAL brukes til alle kvitteringer. Sender dere feil må dere gjøre på nytt. Christian er streng.

Forslag om eget tegn for ny sak:

- Raised hand for ny sak foreløpig


## Fem minutters pause klokken 13.00.
[Flyttes (punktmessig) dersom vi er kommet lenger i sakslisten innen 13.00]
Utsettes


## 003 Profilering på facebook (13:05 - 15min)
[Det har kommet en mail fra arrkom om at de har vanskeligheter med å få blestet ut arrangementene sine på facebook. Vi bør kanskje se på at nytt system for å planlegge postinger bedre. Aslak starter med å forklare problemstillingen slik han ser den, så presenterer Henrik en løsning. ]

Aslak:

- Veldig mange ting. Må begrense mengden per dag. Verdien av hver post reduseres når det blir mye. Problemet, det tar tid å organisere.


- Vi har bestemt oss for å bruke google sheets
- To poster om dagen? (+ en ekstra i backup)
- Ikke hold av dager til komiteer, man kan heller holde av til arrangementer når man vet det
- Loffen foreslår infopost eller header med info på facebookgruppa.
- To klassifiseringer på ting som er satt: MÅ postes og KAN flyttes ved kontakt.
- Johannes joiner. Setter opp forslag i samarbeid med Henrik.







## 008 Forespørsler som har kommet på e-post (13.43 - 7min)
[Her går vi gjennom e-poster vi har fått siden forrige møte og evalurerer hva vi gjør med de.]



### [Fagkom] Søke av støtte til bespisning på workshop fra Onlinepotten
- Ja sier vi
- Ønsker to personer som kan lage søknadsprosess for dette. Christian og Loffen fikser.


### Studentombudet
- Vi blæster for dette





### Linjeforening deltagelse på Teknologidagene 2018
- Vi skal stå på stand. Delte med Abakus i fjor. Vi trenger to personer. Alle som kan svar at de kan.


## 010 Eventuelt (13.50 - 5min)
[Saker som har oppstått i løpet av møtet eller kort tid før møtet]

- Endre sender mail på nye/gamle HS-bilde.
- Facebooksiden: Inntil videre svarer første som ser det. Eventuelt gi beskjed om å kontakte riktig komité.


## 011 Møteevaluering/Diggepunkt (13.55 - 2min)
[Hva var bra og hva var dårlig? Alle må si minst en ting]
Jeg fikset andre ting i mens. Folk digget diverse :) :) :)

## Gjøremål
[Her skal alle gjøremålene som kommer opp i løpet av møtet skrives ned, slik at det er enkelt å sjekke hva man må gjøre i etterkant av møtet. Referent har ansvar for å skrive inn her etter møtet.]
Johannes og Henrik setter opp ferdig forslag til kalender innen neste møte
