---
title: "Åpent Møte 2018-04-27"
---

**Møtetidspunkt:** 08.15 (rom 054)

**Servering:** Endre

**Referering:** Eivind (Johannes)

**Vinstraff:**

**Ølstraff:**

**Tilstede:**   Hanne, Endre, Thomas, Martin, Håkon, Erik, Aslak, Christian, Pål, Adrian, Christopher, August, Sigurd, Andreas, Eivind, Jakob

**Mangler:**  Johannes

## Gjøremål
[Her skal alle gjøremålene som kommer opp i løpet av møtet skrives ned, slik at det er enkelt å sjekke hva man må gjøre i etterkant av møtet. Referent har ansvar for å skrive inn her etter møtet.]  
- Hanne sender mail til velkom angående søknad om aggregat.  
- Christian sender mail til arrangørene av jentefest. Samt en mail angående byrebusen. I tillegg skal sit-boden få fornyet kontrakten, som deretter skal bli sagt opp.  
- Endre sender mail som godkjenner lån av prosjektor.  
- August formulerer og sender mail til komiteene angående ekstra bevilgning fra IE.  
- Adrian og Christopher formulerer en mail til ridderne angående tilganger til onlines arrangementer for studenter som ikke går bit eller mit, men som har søkt overgang.  
- Pål svarer Revolve om at vi ikke blester for de.  
- Aslak sender mail til politisk råd.  

# Åpen del

## Innsjekk (08:15 - 4 min)
[Hvordan har dere det?]

## 064 Godkjenning av innkalling, servering og referat fra forrige uke (08:19 - 1 min)
[Kom innkallingen tidsnok? Er serveringen her, og er den godkjent? Er referatet fra forrige uke godkjent?]
Alt greit.

## 065 Status for komiteene (08:20 - 20 min)
[Her er det kun meningen at det skal være status for komiteene. Det er lov å stille oppklarende spørsmål, men andre spørsmål som kan lede til diskusjoner kan dere skrive ned og ta på eventuelt.]

#### Arrkom, med velkom:  

Arrkom:  
- Pris på immball snart satt.  
- Låvefest avlyst.  
- Tur til Kobberdammen blir 11. Mai.  
- Booking av hytter til åre blir gjort via deres nettsider (kommer ikke unna skipass ellers).  
- Begynt å planlegge neste års arrangementer.  

Velkom:  
- Bachelor: 51 faddere og mest sannsynlig 13 grupper. Master: 17 faddere og 5-6 grupper  Faddergruppeinndelingen er straks ferdig.  
- Opplegget er spikret, mangler bare smådetaljer på ulike arrangementer. Har ikke fastsatt lokale etter fadder-kick-off på evt. kjelleren enda, det jobbes med.  
- Tema og logo på t-skjorter er satt, venter bare på alle sponsorer for å bestille t-skjorter.  
- Vi hadde semesterets siste møte på tirsdag.  

#### Bankom:  
- Har hatt medarbeidersamtaler.  
- August har steppet opp som leder av bankom.  
- Går bra i bankom.  
- Gått gjennom alle transaksjoner, oppdatert excel-arket i driven.  
- Ikke betalt støtte til realfagkjellern enda, kommer kun en gang i året, men ila. semesteret.  
- Online-pot: Alle som har søkt har fått innvilget.  

- Fondet har hatt første møte.  
- Fondet har diskutert en søknad de har fått.  


#### Bedkom, med ITEX:  
- Ikke medlemmer av linjesamarbeidet, vi har ikke signert enda. Vi er ikke helt enig i kontrakten.  
- Vi må bestemme oss innen neste fredag (04.05).  
- Bedrate: Holde oss unna topplistene?  

#### Dotkom:  
- 5 prosjekter, diskusjon internt om hva som skal prioriteres. Jobbe med GDPR.  
 
#### Fagkom, med ekskom:  

Fagkom:  
- Fotokurs søndag.  
- Eksamenskurs bynne å komme opp.  

Ekskom:  
- Prater med professorer i Kina.  
- Kina sannsynlig, ikke fått endelig svar.  
- Fått ny nestleder.  

#### Prokom:  
- Snart ferdig med siste plakater.  
- Offline og årbok tar form.  

#### Trikom:  
- Pakket kontoret.  
- Tar møblene i dag.  
- Siste møte forrige uke.  
- Ønsker nye retningslinjer på kontoret.  

#### Seniorkom:  
- Diskutert forberedelseskurs til å skrive masteroppgave for de som går 4. om to uker (19. mai?).  

#### Leder og nestleder:  
Leder  
- Har dratt på fif, gøy.  
- Funnet nytt navn, fif Forente IT-foreninger.  
- Intervju med universitetsavisa.  
- Linjeledermøte på onsdag: Studentaksjonen introduserte seg, de vil holde stand/ha bøssebærere. Ukasjef innom, pitch:  
	Gjennopplive ukatoget: Linjeforeningene lager parade, trilles gjennom Trondheim sentrum, tar noen pils, tilbake til Samfundet.  
- Fastlane: Abakus er in. Vi holder oss langt unna, med mindre vinden snur.  
- Av med buksorna: Greit at vi fortsetter tradisjoner, men understreke at det er greit å ikke ta av.  
- Kalvskinnet skal kanskje få plass hos linjelederforumet, inviterer til allmøte. Prøve å finne ny struktur.  

Nestleder  
- Møte med bandet, gikk bra.  
- Fremover: Øving 1 gang i uka. Bynner å bli stabilt.  
- De har søknad inne hos fondet.  

- Bandet skal søke frifond.  
- Hvis vi leier de ut, er det fair at de får penger. Online fakturerer så får de honorar.  
- De har fått øvingslokale.  
- Abakus fikk alt deres utstyr frastjålet, vi vil ikke ende opp som Abakus.  

fif:  
- Snakket med kyb, de har escape (kjellern), de vil ha sommerfest med oss. Inviterer alle til sommerfest i Oslo. Leie deres bar til vår egen sommerfest (18 år).  
- Idi: Idi vil bidra i fadderukene. De vil være med på fadderopplegg. Kleslenke?  
Svenskene fra chalmers, de er gira på samarbeid.  
Allmøte med IE: Erik var flink. Bjerke var flink. Vi må stemme på Jens. Vi kan søke sosialt tiltak hos IE.  

#### ITV:  
- Ptver er offisielt en ting.  
- Erik Wiker er blitt ftv.  

#### RFK:  
- Tømt barnehagen. Ferdig.  
- Lite plass bak baren, men har nok funnet en løsning.  
- Må purre rørlegger.  
- Offisielt (ordinært) genfors satt 10. Mai.  
 
#### Samlokaliseringsrepresentant:  
- I dag flyttes møbler ut, enten til tyholt eller på lager.  
- Resten av p15 hentes på mandag.  
- 3. Mai klart på tyholt.  
- 1. Juli inn på a4, vår etasje.  
- Problem med adgang, sintef-lesere, ntnu-kortene er ikke koblet opp. Åpent mellom 8-4, må registrere for å få tilgang. Henges opp lapper.  
- Kontor med låsbar dør.  
 

## 066 Interkom (08:40 - 10 min)  
[Her skal saker som angår tre eller flere komiteer]  
  

## 067 SIT-Boden på Moholt (08:50 - 4 min) (Christian)  
[Leiekontrakten på boden vår på Moholt holder på å gå ut og må eventuelt fornyes (signeres på nytt). Den koster 300 kr i måneden, noe som er med i budsjettet vårt for de neste semestrene. Trenger vi den?]  
- Fikk mail om å få ny kontrakt, 4 dagers frist.  
- Trenger vi boden? Bjerke sier nei. Bare dritt der. Bortsett fra redningvester, ikke fungerende grill, et bord.  
- Vi har plass i vår nye bod hvis vi hiver gamle ting.  
- Erik og Bjerke har tid i starten av mai til å fikse den.  
- Signerer ny kontrakt, så sies den opp.  

## 068 Wikiplass til Fondstyret (08:54 - 1 min) (Christian)  
[Fondstyret ønsker gjennomsiktighet ved å vise vedtekter, prosesser og annen informasjon som er relevant for offentlighet (Onlinere) på den åpne wikisiden. I fremtiden vil dette muligens utvikle seg til ett ønske eller behov om en egen underside på Onlinewebben.]  
- Ønsker plass, egen åpen og egen lukket page på wikien.  

## 069 FIF (08:55 - 10 min)  
[Loffen, Pål og Aslak har vært på IT-student-forum, nå Forente IT-foreninger (FIF). Vi tar en oppsummering av sakene og fremtiden til dette forumet.]  
- 8 foreninger.  
- Hjelpe mindre foreninger vokse. Forbedre samarbeid med Oslo.  
- Hva skal vi lære, pensumting: Forskjellen på praktisk utvikling vs teoretisk. Vi er mye mer praktisk.  
- Sikkerhet i utdanning. Bergen flinkere. Burde være flere praktiske sikkerhetsfag.  
- Sommerjobbfrister: Tidligere enn før. Dialog med bedriftene.  
- Frafall av studenter: Lavt frafall på informatikk.  
- Årlig møte, neste gang i Trondheim.  
- Excited: Gira på å sponse forumet.  

## Fem minutters pause klokken 09.05.
[Flyttes (punktmessig) dersom vi er kommet lenger i sakslisten innen 09.05]

## 070 Åpent punkt (09:10 - 10 min)
[Åpent punkt hvor alle som er tilstede kan ta opp saker]
- Vi vil invitere alle komiteer på et møte om hvordan vi holder blester.  

# Lukket del



## 072 Bankom involvert i opptak (09:35 - 5 min) (August/Christian)
[Vi ønsker å la folk melde interesse for ett verv som økonomiansvarlig allerede i søknadsprosessen. Da hadde det også vært naturlig og nyttig om vi kunne få delta på de intervjuprosessene og komme med innspill/påvirkning i opptaksprosessen for disse personene.]  
- Blir kanskje mange med 4 som holder intervju.  
- Særegent møte med de som er interessert i å være økonomiansvarlig.  
- Greit at bankom er med i opptaksprosessen, vi finner ut praktiske detaljer senere.  

## 073 Komitéopptaket (09:40 - 10 min)
[Vi fortsetter diskusjonen fra forrige gang om komitéopptaket. Hvordan skal vi gjøre dette og hvor mange har komiteene tenkt til å ta opp]  
- Kan bli for mange intervjuer for søkerne.  
- Forslag: Hver komite bestemmer selv hvem som skal intervjue enten en eller flere. Bytter på hvem som er representant, slik at det er maks 3 på et intevju. Tar fordeling etterpå.  
- Felles spørsmålsliste, og veiledning på hvilke spørsmål som er ok å stille.  
- Vi har tatt opp litt for mange, men samtidig er det vanskelig å si nei til å så mange søkere.  

## 075 Eventuelt (09:55 - 5 min)
[Saker som har oppstått i løpet av møtet eller kort tid før møtet]  
- Trikom har teambuilding penger de ikke har brukt.  
- Referat burde være ferdig skrevet innen 23:59 dagen etter. Med TODOs, referat og bolding. Ikke fått svar på at noe er feil innen nest dag, så kan det postes.  
- Fondstyret skal bli invitert til immball.  

## 076 Møteevaluering/Diggepunkt
[Hva var bra og hva var dårlig? Alle må si minst en ting]