---
title: "Åpent møte 2018-10-16"
---

**Møtetidspunkt:** 08.15

**Sted:** 054

**Servering:** Aslak

**Referering:** Christoffer

**Vinstraff:**

**Ølstraff:**

**Til stede:** Aslak, Aursand, Endre, Jakob, Sander, Pål, Johannes, Christian, Christoffer, Adrian, Peter, masse folk på åpent møte

**Mangler:** Hanne


- - -

[TOC]

- - -

## Innsjekk (08:15 - 4 min)

Folk har det bra

## 172 Godkjenning av innkalling, servering og referat fra forrige uke (08:19 - 1 min)

Yas

## 173 Status for komiteene (08:20 - 20 min)

#### Arrkom, med velkom:

- Forbereder casino, men sliter med å finne pokersettene. 
- Nettopp hatt bierfest, gikk bra. Slet med lydanlegget.
- Nada fra velkom

#### Bankom:

- Teambuilding snart
- Jobber med regnskap vår 2018, noen bruker tid og det er derfor ikke ferdig
- Forskøvet alle møter med en uke, nå i oddetallsuker
- Registrert og betalt MVA-oppgaven
- Hele styret er ansvarlig hvis noe skjer, ikke bare leder eller økans.
- Møte om distrubisjon av Offline på torsdag, skal endelig fikse opp de greiene så fakturering blir gjort.

#### Bedkom, med ITEX:

Bedkom:

- Satt igang booking i går, varer en uke
- Ser på å dra på hyttetur med fagkom til våren

ITEX:

- Leder er på ferie men skal ha opptak

#### Dotkom:

- Teambuilding med webkom forrige uke
- Skal på teambuilding til helga
- Åpna minecraft serveren igjen
- Issue 1209 er godt i gang.

#### Fagkom, med ekskom:

Fagkom:

- 2 kurs i forrige uke. Begge har gått bra
- Vanskelig med påmelding, går bra når man åpner for kidza
- Tralla er borte, finner den ikke. Skal snakke med Abakus om det.

Ekskom:

- Snakka med IDI om rom til Tech Talks.
- Petter har snakket med dem og de ble henvist rundt.
- Rommene i A-blokka er mye mulig, proglab og java i A4.

#### Prokom:

- Peter er standin for Sebastian som er standin for Hanne. 
- Årbok og Offline er ferdig og kommer fortere enn vi aner. 
- De jobber hardt.

#### Trikom:

- Alle arrangementer og budsjett er satt for semesteret.
- Fikk kjøleskap og fryser forrige uke. Skal ha handletur for å fylle fryseren.
- Søknaden om switch og kjøleskap ble godkjent, fikk 10k av FTVene til kjøleskap og switch.
- Tilganger til K58 er borte, Pål skal fikse.

#### Seniorkom:

- Endre har sendt ut epost om hovedtillitsvalgt i linjeforeningen.

#### Leder og nestleder:

Leder:

- Folk vil inn på lister, vet ikke hva han skal gjøre. Hva er gløshaugen-lista egentlig?

Nestleder:

- Har ikke gjort noen spesielle ting, svart på epostene han skal svare på.

#### ITV:

- IDI skal gå igjennom alle fagene sine og se realistisk på plassen de trenger.
- Enorm økning på fagene til IDI de siste årene. Algdat og ITGK har økt med 25% i år.
- Gått over masterplassdekningen, ligger dårlig an som vanlig.
- FTV-valg snart. Folk må stille. Kan sitte et halvt eller helt år.
- Vara-valg for studenttinget, sånn du blir supplert inn i STI.
- Prøver å få tallene til IDI for SHOT. Har de for IE, men ikke for IDI.
- Bjerke har blitt med i arbeidsgruppen for studentarbeidsplasser.
- Vært på formøte for samlokalisering. Sett på å fremskynde flytteprossessen, sånn at kalv kommer til sommeren. De stiller seg veldig i mot. Det gikk kjempefint sist gang. Pushet på alle kanter. IDI har null tiltro. INDEGOL må ut først.
- Elgemøte (LG) på torsdag

#### RFK:

- Mange var på koietur, det var visst gøy.
- Stengt på fredag
- Fredagsåpent hver uke fremover

#### Samlokaliseringsrepresentant:

- Blitt veldig god kompis med studentrepresentanten i samlokaliseringsgruppa.

## 175 Midler til overs til Studentsosiale tiltak (08:50 - 10 min)
[Velkom har endret sitt budsjett slik at de ikke bruker opp sin tildelte støtte på postene “høyt og lavt” og “aktivitetsdag”. Dermed er det 3500 kroner til overs av disse pengene vi har fått av IE til studentsosiale tiltak som kan og bør brukes opp. Kan ikke brukes direkte til alkohol, og burde nok holdes unna rene fylla-arrangementer. Noen som har gode ting å bruke det på? Skal vi fordele pengene, i så fall, hvor?]

- Aursand: Hva med julegrøt? Vi har penger til det.
    - Det er allerede satt av
- Johannes: Thomas vil arrangere en fest for fadderbarn og faddere. Dette kan gjerne gå til leie av fire fine. En annen ting kan være Curling som de da mest sannsynlig kan gjøre gratis.
    - Thomas fyller på: Ønsker en fadderfest hvor faddergruppene møtes igjen og gjør noe gøy. Møtes på fire fine igjen etterpå.
- Pål: Nettopp søkt om penger til switchstash.
- Peter: Reball, reball, reball. Reball er gøy.
- Christian har et spørsmål om små arrangementerposten. Hva er denne satt av til?
    - Bierfest, Casino, Curling og ølsmaking.
- Skjer denne fadderfesten uansett?
    - Ikke nødvendigvis fadderfeste, for arrkom må kjøpe pokersett.
- Loffen argumenterer for at fadderfesten er en knallidé, pengene skal trossalt gå til å ta vare på de nye studentene.
- Aslak sier seg enig om at den festen er en god idé. Ish ønske fra IE om at det ikke brukes til noe som er alkoholtungt, men det passer inn i formålet.
- Christian er enig, synes det høres veldig bra.

Vi stemmer: Enstemmig for å bruke pengene for reverse fadderfest.

## Pause (09:00 - 5 min)
[Flyttes punktvis nedover om klokken ikke er blitt 09:00]

## 176 Bruk av kontoret (09:05 - 10 min)
[Det er mange som bruker kontoret til å sitte og jobbe med fag og øvinger. Det er ofte fullt rundt bordet og ikke plass til andre. Selv om det er plass er det mange som ikke føler at de kan sette seg ned.]

- Skal hvertfall unngå aggresive plakater.
- Christian vil heller at vi bare sier ifra til de som jobber og be de sitte et annet sted (pelle seg vekk).
- Førsteklasse bruker kontoret aktivt i år, vi må være forsiktige så vi ikke ødelegger det.
- Forslag om å finne flere grupperom.
    - Det funker ikke :PpPpPppP
- Tror det største problemet er torsdagen da data bruker salen i A4.
    - Det er lov å sitte der sier Aursand, så lenge det er plass.
- Peter har en joke. Fjern strømtilgangen.
- Endre prøvde å jobbe i førsteklasse. Dalby sa det ikke var lov, men du kan få hjelp.
    - Sigurd synes vi skal få Dalby tilbake.
- Aslak synes det er dumt at det er fullt, men nå er det ikke en miks med folk lenger.
- Peter er enig med Loffen om at vi ikke skal ha noen aggresive plakater, men kanskje finne en formulering.
- Forslag om en plakat som ikke sier "Ikke lov til å jobbe", men kanskje kontorretningslinjer med forskjellige regler som "rydd opp tomme kaffekopper". Må derimot være rom for å jobbe.
- Endre: Vi må minne på at det primært er en sosialsone.
- Hva gjør vi på kveldstid når folk jobber?
    - Mellom kjernetid 10-16 er kanskje bedre å ha det litt strengere, etter det er det ikke like viktig.
- Det er gjerne de samme som sitter der hver gang. Snakke med dem er kanskje det beste?
    - Slipper også den sure tonen som kommer av en plakat.
- Greit med en plakat med generelle regler, så blir det ikke så veldig aggresivt.

**TODO:** Folk tar opp punkter til en plakat med kontorretningslinger i komiteen sin.

## 177 Påmelding til bedriftsarrangementer (09:15 - 10 min)
[Dette semesteret har påmelding til bedpres og kurs vært laber, hva er årsakene og hva skal vi gjøre med det?]

- Mulig årsaker er at det er mye som skjer hele tiden, tidlige søknadsfrister så folk har jobb, webdev tar mye tid.
- Aursand tror det har noe å gjøre med at vi har "støggmy bedriftsarrangementa", og mange uka med 3 eventa i uka.
- Loffen og Rein satt sal en dag og fant ut at det er 2. klasse og 4. klasse som ikke melder seg på. Det er også mye færre fra 3. klasse som melder seg på enn tidligere.
- Lars tror det er viktig at både HS og komiteer forstår hvor viktige disse eventene er for oss. Vi er i en veldig lukrativ situasjon. Vi har ikke noe å gå på om vi ikke får fylt ting. Abakus har denne uken 4 eventer og neste uke 7, de har fått fylt opp alt.
    - Hva gjør Abakus annerledes?
    - De har blant annet ikke slutta med plakater, ikke at det mest sannsynlig er en stor grunn.
    - Abakus er også to linjer. De er 400 studenter mer enn oss.
- Aslak tror vi må se mer på blesting av eventene. Kanskje endre tekstene og infoflyten.
- Arrangementene alle kjenner til fyller seg. Bedrifter som folk ikke vet om fyller seg ikke.
- Rein: Om bedriftene virker kule er grunnen til folk kommer, så fungerer jo ikke konseptet. Formålet er jo at du skal høre om bedriften.
    - Lars: Flere har hatt bedpress fast i mange år. Alltid fullt, nå 10 påmeldte. Folk går visst rundt og sier det er dårlig.
- Thomas: Det de ser i arrkom er at når folk sitter klare ved påmelding og påmeldingen går fort i starten, så fyller det seg mye kjappere. Ting må se populært ut for at folk som er usikre melder seg på.
- Bedkom har begynt å bleste ting 15 min før åpning.
- Vurdert å senke antall plasser, så de kan åpne flere senere for å få det til å se bedre ut.
    - Aursand: Synes det er lurt å ha mindre påmeldingstall og heller øke. Det virker massivt når det er 50 plasser og 3 påmeldte.
- Adrian: Abakus har flere ganger hatt samme problem. HS postet visst en melding om at folk må begynne å melde seg på. Kanskje Aslak skal skrive en appell til folket?
- Johannes: Gjelder spesielt kurs i år. Mye avanserte kurs som sikter seg opp mot høyere trinn som første ikke kan være med på.
    - Aursand: Viktig å ha noe interessant fra bedriften. Prøver å gjøre noe nytt til tider.
    - Rein: Folk vet ikke om bedriftene har gode presentasjoner fordi de ikke melder seg på. Kan ikke bare anta at dette er kjedelig.
- Petter: Merka med bedpress at de ofte er sykt kjedelige. Bedriften snakker bare piss og folk kjeder seg. Kanskje prøve å endre minglingen og oppsettet?
    - Lars: Folk er for snobbete. Folk klager om det er kjedelig mat og standard øl.
    - Johannes: Heller mer fokus på bedriftspresentasjonen.
- Thomas: Ligger mye i det bedriften sier. Hva gjør dem unike?
- Christian er enig med det Loffen sier. Den største faktoren med bedpress er nok det sosiale. Folk drar med vennene sine, ikke alene. Vært grupper med folk før som aktivt dro, men nå drar ikke gruppene lenger. Skap en god stemning om at folk tar med vennene sine.
    - Marius: Det med vennegjeng. Det har vært sånn tidligere. Merker med engang at når de folka slutter, så skjer det noe med påmeldingene. Kanskje lent oss for lenge på vennegjengene, da skjer det som er status nå.
- Aslak: Rein snakket om at studetene ikke kan vite hva det er med mindre de melder seg på. Vi kan ikke løse problemet med å si ting.
- Thomas: Video formidler mye bedre enn tekst. Kanskje få videoer som gir info?
- Aursand: Kunne det vært en mulig løsning å skrive at det kommer demo på presentasjonen?
- Lars: Dette er ikke er en ukehøst, da skal det gå veldig bra med påmelding. Under ukehøsten klarte vi å fylle opp ting på rett etter oktoberfest.
- Jakob: Prøver å wrappe litt opp. Det er offtopic nå. Bedpress og kurs gir penger. Oppfordrer derfor alle til å melde seg på selvom man er litt trøtt. Dette er en dugnad hvor vi må få ting til å gå rundt. Da slipper vi miste ryktet og får penger så vi kan eksistere.
- Loffen: Hva med å åpne påmeldingslister og vise restaurant? Ja det går litt mot det vi har argumentert for, men er det et problem?
    - Flere grunner, men særlig åpne lister har blitt diskutert.
    - Christian: Hadde vært kult å se hvem som skal for alle arrangementer.
    - Bjerke synes vi skal høre med gamle bedkom og fagkom før man gjør ting.
    - Thomas: Kanskje ikke gjøre begge tiltak med engang.
    - Marius: Høyere terskel for å bare møte rett på restauranten om den står der.
- Aslak: Prøver seg på oppsummering:
    - Kulturen - Oppfordre folk til å dra med venner og spre det at dette faktisk er inntekten vår. Aslak skriver en oppfordring til linjeforeningen om casen.
    - Kan vi få bedre blesteposter? Ikke bruke unnskyldningen om at bedriften gir dårlige tekster. Veilede dem for god tekst som en del av pakken. Kanskje bruke video.
    - Begrense plasser som er åpne med engang, ser bedre ut med 10/20 enn 10/50. Heller øke til 30 etterhver.
    - Siste er at bedkom og fagkom revurderer åpne påmeldingslister og restauranter.
    - Se på alternative minglingsmåter

**TODO:** Alle ledere oppfordrer komitémedlemmene sine til å melde seg på for å bidra.

## 179 Åpent punkt (09:35 - 10 min)
[Dette punktet er åpent for at gjester på møte kan fremme saker som vi bør diskutere.]

**Reverse fadderfest**

- Thomas: Søndag 28 oktober?
- Får ikke booka lokalet fredag, lørdag, onsdag og torsdag?
    - Ja det funker

**Bandet og utleie:**

- Lars: Bandet har fått forespørsel om å spille for andre foreninger. Leier da ut Online sitt invetar, hva skal vi ta?
- Foreslå at de tar økonomisk ansvar for utstyret når de leier det.
- Online fakturerer med mva, da kan vi skrive av på kjøpet og det er faktisk Online sitt utstyr.
    - La bandet få en egen konto som tar inntektene, aka bandkassen.
- Forslag om XXXX kr eksl.mva. Transport blir også dekket + mat og forpleining.
- Bjerke tenker at hvis det er linjeforeninger og isfit, så ikke ta for mye.
- Kanskje ta en pris for både med og uten utstyr?
    - Ja det høres bra ut.

**Konklusjon:** Sett en fornuftig pris, utform en kontrakt og la Online fakturere det med MVA.

## Åpent møte over.

## 181 Eventuelt (10:00 - 5 min)
[Saker som har oppstått i løpet av møtet eller kort tid før møtet]

## 182 Møteevaluering/Diggepunkt
- Gode diskusjoner