---
title: "MØTE 2018-10-23"
---

**Møtetidspunkt:** 08.15

**Sted:** 054

**Servering:** Johannes

**Referering:** Jakob 

**Vinstraff:**

**Ølstraff:**

**Til stede:** Jakob, Johannes, Hanne, Andreas, Sander, Endre, Marius, Martin, Loffen, Pål(for sen???)

**Mangler:** Adrian, Nyvoll


- - -

[TOC]

- - -

## Gjøremål

Alle - Høre med komiteene deres om det er noe dere kan/vil søke støtte til fra studentmiljøpotten ved IDI.

Jakob - Svare ang GDG Dev fest.

Aslak - svare ang Medisinrevyen og woolit.

Endre - Svare / Ordne ang. kjøp av Online Pin

Christoffer - svare ang. FIF-møte.


## Innsjekk (08:15 - 4 min)

## 183 Godkjenning av innkalling, servering og referat fra forrige uke (08:19 - 1 min)

Godkjent

## 184 Status for komiteene (08:20 - 20 min)


#### Arrkom, med velkom:

Ser ut som det er stemning for å ha vårfest i slutten av Januar i stedet for Mars. Ellers løser det seg for casino. Tekna hevder de leverte tilbake poker-settet vårt da de lånte det en gang, men kan godt få låne deres om trenger? Litt rart siden de ikke hadde pokersett i utgangspunktet og derfor lånte vårt...

#### Bankom:

Har byttet møtetid og skal ha teambuilding i Pirbadet i dag.

#### Bedkom, med ITEX:

Bedkom:

Hyttetur var bra, har diskutert internt rundt påmeldinger på bedpres, ser ut som det kan ha blitt litt bedre om man ser på KID sitt AI-seminar.

ITEX:

Bedriftene er veldig fornøyde med tilbakemeldinger fra ITEX. Har opptak nå og vil ta opp ca tre 3.klassinger og en 4. klassing, det har blitt blestet for opptak i kullgruppene til 3. og 4. klasse.

#### Dotkom:

Har vært på hyttetur i helga, fiksa OW sertifikat, planlegger fest 19. november.

#### Fagkom, med ekskom:

Fagkom:

Diskutert påmeldinger her også. De har kommet frem til at det kanskje er litt for mange arrangementer, går det ann å blæste annerledes kanskje? Gå rundt personlig og be folk melde seg på kan funke bra.
Har sosialt med abakus fagkom i kveld.

Ekskom:

Ikke noe nytt, snakker ennå om tilgang til auditorium mtp. tech-talks.

#### Prokom:

Har sluppet offline og vært på hyttetur. Har hatt møte med bankom og loffen om hvordan vi distribuerer online. Har også fått ned prisen på bestillinger av bonger med 15 %.

#### Trikom:

Har hatt wiki-workshop, har arrangert smash-turnering og tur. I dag skal koskom og trikom sitte fra 08 til 08 for å booke koier til teambuilding. De har begynt å få veldig mange forespørsler om å få booke kontoret til ting, må se på å redusere dette da det skjer 7 ting i uka etterhvert.

#### Seniorkom:

Har diskutert rundt hovedtillitsvalgt, seniorkom kommer tilbake til dette senere.
Et par prosjekter starter opp nå: Nibble kravspesifikasjon, webshop, wiki cleanup og mulighets-oversikt for de som ikke kom inn i komitè. 
Har også blestet mer for mulighet til å danne interessegrupper.


#### Leder og nestleder:

Leder:
- webdev, hyttetur

Har plutselig blitt leder og nestleder i Omega(?) på en invitasjon til sprudlevann fest. Virker som snåle greier, skal ikke dra da det virker litt kleint. 

Har jobbet VELDIG mye med webdev, og har jobbet mye generelt også. 

Vært på hyttetur med dotkom, det var veldig gøy. Ellers sendt mail frem med forskjellige folk, blant med annet LastPass, der måtte vi betale 2k dollar for 50 brukere i 15 mnd, så det ble ikke noe likevell. 

Vært på samfundet fra 10-21 på ledelse i praksis seminar, skal cornere dotkom med noen øvelser etterhvert. Vært på workshop med UKA om UKA-toget, det blir sjukt.


Nestleder:

Vært på tur med KnowIT. 

Vært på møte med prokom og bankom ang. offline abonnementer. 

Skal ta opp igjen tråden med ny kompilering og muligens gjenopplive kontakten med svenskene på chalmers. 

#### ITV:

Var på møte med Bratsberg i går siden han hadde vært på timeplanleggingsmøte. Virker som vi får det vi ønsker der. Tidligere har IDI snakket direkte med en person på som jobber med timeplanleggingen men han har vært sykemeldt en periode, og det er kanskje derfor det ble dritt for oss i år. Ting ser bedre ut fremover med tanke på salplass.

#### RFK:

Hadde åpent på fredag, bra oppmøte, neste fredag er det halloween på kjellern.

#### Samlokaliseringsrepresentant:

Ikke noe nytt.

## 185 Interkom (08:40 - 10 min)

Plakatbestillinger - (Arrkom, Dotkom, Prokom):

Plakat ansvarlig i arrkom mener de kun har tilgang til sine egne plakater. De ønsker å ha tilgang til alle plakatbestillinger internt i komiteen og ikke bare for hver person. Det kommer mail til dotkom om “ny” kravspek på dette.

## 186 Prokom har få folk (08:50 - 10 min)
[Prokom var ikke så mange og nå er de færre. Vi snakker litt og ser hva vi gjør med det.]

Prokom tok opp 7 stk, nå har en av de nye slutta og en av de gamle slutter snart, da er komiteen 12 igjen totalt. Det er litt lite folk til å kunne kjøre vanlig drift. Suppleringsopptak blir foreslått, men alt av opplæring og hyttetur er alt gjennomført.
Prokom har lyst til å outsource offline artikler osv. Som svar på dette blir det foreslått å opprette en skrivegruppe. Dette kan gjøres etter et evt skriv og drikk arrangement da man ser hvem som kan være gira. Kan kalle dette en interessegruppe.
Det blir tatt opp at i “gamle dager” gjenbrukte prokom mye greier for å redusere arbeid, de brukte gamle plakater osv, er det mulig å bruke gamle ting på nye prosjekter og modifisere de til å passe?
Det er rundt offline det kniper mest sier Hanne. Når de er 12 igjen skal prokom se hvordan det blir, og reagere deretter.

## Pause (09:00 - 5 min)
[Flyttes punktvis nedover om klokken ikke er blitt 09:00]

## 187 Koordinering av opptak (09:05 - 10 min)
[Vi skal ha opptak til ekspo, ITEX har opptak og kanskje supplere prokom. Vi tar en liten diskusjon på hvordan vi koordinerer dette.]

- Prokom supplering blir ikke noe før prokom har snakka mer om det. 
- Endre holder i  eksponeringsgruppa sitt opptak fra HS sin side. Der tenkte vi å bare slenge ut en google form, for å gjøre et opptak kjapt og enkelt. Innhold på formet blir typisk en søknadstekst og checkbokser for om du søker medlem eller leder. Noen i HS er ansvarlig for lederintervju. 
- Itex går helt av seg selv og trenger ikke noe mer oppfølging rundt opptak. Vil ha søknad rett inn på komitemailen, slik at hele komiteen er involvert i opptaket. Skal være ferdig på søndag. 
- Velkom må vi også tenke på etterhvert. Har vært gjort i Januar og Mars tidligere.
Vi kan godt ta opptak nå for å gi de bedre tid til å finne tema osv, dette vil dog havne i eksamensperioden, så kanskje ikke helt optimalt. Lander på å ta opp leder og nestleder nå i løpet av November, slik at de kan starte sitt arbeid med å finne resten av komiteen sin i Januar.

## 188 Penger fra IDI (09:15 - 10 min)
[IDI har masse penger å bruke på oss studenter og vi må bli flinkere på å søke. Abakus har for eksempel vært flinke til å søke om penger til klassefester. Har vi noe vi vil søke om?]

Loffen er studentkontakt, og kan bekrefte at det er satt av masse penger til studentmiljø foretak. Online er veldig dårlige til å søke støtte her, Abakus også men de har nå søkt noe nå til “klassefest”.
Det eneste kriteriet på å søke er at det ikke er alkohol på arrangementet. Brettspill og quiz for 3. til 5. hadde f.eks vært et kult arrangement. Tidsmessig og pengemessig er det kanskje bedre for oss om vi søker penger til arrangementer vi allerede har planlagt. Kan søke penger til casino, curling, kino, frokost på kontoret, frukten på kontoret, klassefester, osv. 

## 189 Forespørsler som har kommet på e-post (09:25 - 10 min)
[Her går vi gjennom e-poster vi har fått siden forrige møte og evaluerer hva vi gjør med de.]

Økt budgett trikom - økans har vært borte, men de må trikse litt med regnskap, kommer tilbake til dette

GDG Dev-fest - Jakob svarer med å invitere han til dotkomfest på samme dato. 

Medisinrevyen - Aslak vil, Aslak svarer.

Info om studier i california - kunne sendt i en spam-kanal, for det har vi ikke

IDI-arrangement - Er svart på, men vi svarte alt for sent på denne mailen, skjerpings!

Sintef - Ble tatt en liten runde på om vi skal unsubscribe til dette her.

Kjøp av online pin - Vi mistet tilgangene til K58, Endre fikser nå.

FIF-møte - Loffen svarer.

Woolit - Liten diskusjon rundt tema, Aslak svarer pent nei men at de kan kjøpe annonse i offline.

## 190 UKE-Toget (09:35 - 15 min)  
[Aslak har vært på workshop med UKA og er kjempegira på UKE-Toget. Han informerer og vi diskuterer hvordan vi gjennomfører det.]

Uke-sjefen vil gjenopplive uketoget.
HS ser film [Begrepet “blæst” blir født](https://www.nrk.no/tidslinje_-uka-100-ar1.13721590)

Rundt genfors får vi ned en gruppe med folk som jobber med konsept, etterfadderuker får vi i gang byggegrupper. Det vil bli felles fest for alle byggegrupper på gløs, mange priser for feks beste innslag osv. 

Kjappe forslag:

- Bruke en superpc til noe
- Keynote med Bill Gates og Steve Jobs
- Aslak tar helt av sted med masse skjermer og karaoke osv.

HS er hyped!

## 191 Eventuelt (09:50 - 5 min)
[Saker som har oppstått i løpet av møtet eller kort tid før møtet]

Penger fra IDI - Pål har regnet på det vi fikk fra IE i støtte til kjøleskap og switch, der må vi føre tilbake 400 kr da vi ikke brukte alle pengene.

Daljer til Sal - Loffen har mange daljer på mastersalen sin, som han vil bli kvitt. Pål hjelper han å bære disse til K58.

Kontrollere til Switchen - Mange foretrekker Pro-controllers over “joy-cons med handgrip”. Hva skal vi få for i Online? Vi går for et sett med joycons til i stedet for en pro-controller.

Bilde av HS - Neste uke er det galla på møtet. Loffen stiller med kors.

Krogstie, Vegard Kildal og Terje Brekke- Vi må si tusen takk for alt de har gjort for oss!

## 191 Møteevaluering/Diggepunkt