---
title: 'Møte'
date: 2019-09-25
---

**Møtetidspunkt:** Onsdag, 14:15

**Sted:** E4-107

**Servering:** Henrik  

**1. Referent:** Mathias  

**2. Referent:** Sigrun  

**Vinstraff:**

**Ølstraff:**

**Til stede:** Mathias, Sigrun, Kaja, August, Emil, Benedticte, Alis, Silje, Andreas

**Mangler:**
Henrik  

TODO: ALis sette sammen zoomegruppe

---

[TOC]

---

## Innsjekk (14:15 - 2 min)

## 168 Godkjenning av innkalling, servering og referat fra forrige uke (14:17 - 1 min)

## 169 Gjøremål fra forrige gang (14:18 - 2 min)

## 170 Status for komiteene (14:20 - 20 min)

#### Arrkom, med velkom:
- PSI festen gikk kjempe. Blåtur kommer opp. Sliter med påmeldingen. Vi iverksetter tiltak

##### Velkom:
- Møte forrige uke. Ryddearbeid gjennstår. Erfaringsskriv kommer.

#### Bedkom, med ITEX:
- Lukket status
##### ITEX:
- Refusjonskveld kommer
#### Dotkom:
- Vi lærer opp nye
- Infoskjerm har kommet og hentet.
- Motta seniorkommere for å snakke om booksystemet til bedkom
#### Fagkom, med ekskom:
- Retningslinjer for overlappende arrangementer
##### Ekskom

#### Prokom:
- Brekk helg til helga, Oflline neste uke
- CV-bilder sendes ut i dag
- kanskje fotokurs i prokom
- prosjekttenking, ny merch - kanskje videor av komiteene våre til neste opptak. Lang prosess.
- Gjerne send inn input til merch
- 
#### Trikom:
- Kontorvakter er på plass
- Kiosken er påfylt.
- Retningslinjer for utleie av kontoret.
- Bodproblematikken oppstår når vi mister en bod. Vi er på saken. IDI gir gratis hylleoppbevaring.
-  
#### Seniorkom:
- Startar med bookingsystemprosjekt
- revyprosjekt
- utveklsingsprosjekt
- wikicleanup
- interessegruppesøknader - ca 10 000. Er igjen 5000kr
- Nytt medlem, Fredrik Sørmo
#### Leder og nestleder:
- 
##### Nestleder:
- Henrik er syk
##### Leder:
- Genvors dato er satt 2. mars. Tidlig dato for at det blir tid til overgang før ekskursjonen.
- Org. struktur gruppa må få ny start. Nye søknader åpner i morgen.
- Vi har nå pusterom, og kan få i gang nye prosjekter.
#### Økonomiansvarlig:
- Sendt inn kortavtale til Andreas og Ole.
- Regnskapet er ikkje ferdig. Reviderinsfrist på søndag.
- August: Ide med åpen møte?
#### Bankom:
- Jobba med RFK. Nytt møte på søndag. Han vil se hvordan vi gjør det. PÅmeldt 6 stk på momskurs. 
#### ITV:

#### RFK:
- Fredagsåpent. Ferdig med opptaket. Planlegger inn-ut fest.
- Sit-saken: Har fått tilbud til en ny kontrakt- trer kanskje i kraft 1.nov.

## 171 Interkom (14:40 - 10 min)
- Silje: Manglar sotrcashkort i safen. 
- 
- Benedicte:Jørgen har to.

- Andreas: Arrkom, trikom, bedkom. Har dere funnet folk til å skrive retningslinjer? Ja til svar. 
## 172 Sosiale Medier (14:50 - 10 min)

[Hovedstyret ser på nye måter å promotere, og har fått høre om en ting som heter sosiale medier. Hvordan skal vi bruke det ]

- Alis: zoomeansvarlig fra hver komite.
- Benedicte: Har planer om å legge ut artikkel på nettside om hvor man kan få tak i informasjon.

- Alis: Vi kan godt bruke nettsiden mer. Hør med meg om å legge ut ting. Vi burde bruke onlinepagen.

- Mathias: Zoomeansvarlig i hver komite - ide å kunne sende inn bilder til instagrammen. Fordel er at vi får inn bilder fra folk som ikke er i komite.
- Alis: Da trenger vi godkjenning. Trenger en plan, slik som blestekalender. Kan legge ut masse - god ide.
- Alis: har dere en plan, om det ikke slår igjennom?
- August: Bi prøver til noe fungerer.

- Sal: Saksopplysning: 82 på immball fikk vite via venner (immball), 5 via facebook osv. Funker tydeligvis å snakke med folk. Det som funker er å rive meg seg folk. Kan ikke bare bruke sosiale medier. Må ha variert markedsføring.
- Mathias: enig. kan ikke bare bruke insta. Men vi kan bruke insta til å legge ut bilder i etterkant av arrangementer.

- Benedicte: Folk tenker at man ikke finner noe på insta fordi det av og til ikke legges ut noe.Viktig å oppdatere.

- Sal: Har dere tenkt noe på hvordan å få folk til å følge den? 

- Benedicte: Kunne lagd plakat.

- Sigrun: Legges på infoskjermen om instagram konto?

- Alis: Om vi får til zoomeansvarlig tror jeg at det kan hjelpe mye.

- Silje: SKal bare zoomeansvarlig legge ut?


- Alis: Jeg tenkte at de zoomeansvarlige er ansvarlige bare for å få noe ut!

- August: Korleis skal ordninga bli?

- Ole Anders: Internt i dotkom. Vil vi ha zoomeansvarlig? JA! Vil vise hva vi internt i dotkom gjør!

- Mathais: Bankom og vil legge ut.
- Benedicte: Kult om kjelleren også får lov.

- Andreas: Hva med at en fra HS har en uke hvor de har ansvar?

- Thomas: Tanken er hovedsaklig  legge ut i ettertid sant? ja

- Øyvind: Burde ikke insta brukes til å promotere interessegrupper feks? Kontaktpersonen der også.

- Alis: zoomeleder som tar info fra interessegrupper?

- Benedicte: Instagram burde gå igjennom et filter. Noen burde kontrollere hva som kommer ut

- Sigrun: Vi trenger retningslinjer for eksponering. 

- Emil: Blestekalender. Vil ha bilde fra bedpres og surfetur. V trenger highlights.

- Sal: se instabildene på ow?
- Ole: Det er teknisk vanskelig. APIet som lar Instagram embedde i nettsider stenges ned 1. januar. 

- Sal: tom bruker som automatisk logges inn på ow?
- Ole: tekniks vanskelig, ikke umulig.
- August: Noen som vil ta ansvar for zoomegruppa? Workshop? Få hjulene i gang!





## 173 Øke Teambuildingstøtten (15:00 - 10 min)

[Online eksisterer på grunn av det arbeidet som komitemedlemmene legger ned. Det har kommet inn et forslag om å øke Teambuildingstøtten fra 100,- kr til 200,- per medlem. Denne avgjørelsen vil gjelde for budsjettet til neste semester]

- Sal (presenterer saken fra innsider): Mail til HS. Online gir veldig mye til medlemmene, men mindre til komitémedlemmene. Det gis nå 100kr på teambuilding. Første gang i 2011. Vi har mer penger nå. Vi kan budsjettere dette inn i vår. Bankom og HS kan gjøre dette nå.

- Mathias: Viss vi skal øke så vil det påkoste oss 31 200kr fram til budsjettslutt til våren.

- Sal: 30 000kr mer på ett år?

- Mathias: Viss vi fra i dag skal doble! Viss vi skal øke så må vi kutte ned et annet sted. Må diskutere dette nøye.
- Sal: Ifølge inflasjon - burde sette opp titl 142kr.
- Mathias: tjaa. Hvis du skal justere 100kr i forhold til KPI siden 2011 er det 112kr.

- Kaja: Vanskelig å doble teambuildingstøtte, spesielt nå. Må uansett vente til våren. Mer aktuelt å doble 150 kr.

- August: Handler om prioriteringer. Må jo kutte.
- Andreas: I mot ideen. Lurt å spare penger til en regnværsdag. 
- Sal: vi har et fond. I fjor gjekk me i pluss 25 00 la me til 50 000kr i fondet. Vi går alltid mye over.Vi finner alltid penger.
- Mathias: Viss vi ser på roten av problemet. Enig i sakens natur. Det er mye dritt som blir sagt om enkelte komiteer, ikke verdsatt. Å øke teambuildingstøtte kan kanskje øke verdsettelsen. Men vi må ta saken i sin kjerne på andre måter enn teambuildingsøtten. Har hoppet over noe annen viktig. 
- Sal: Hvordan vil det oppfattes va andre som ikke er i komite? Det er snakk om mye penger. 
- Benedicte: Vi er for redde til å sette pris på komitemedlemmene. Vi skal ikke være redde for dette.
- August: Enig med Mathias.
- Mathias: Synes vertfall vi kan justere etter konsumprisindeksen og ++. Det kan vi vurdere.
- Sal: Vi ahr diskutert dette før. DIskutert om vårfesten kanskje kunne bukest mer på.I abakus og navet bruker de mye av overskuddet på komiteene. Vil heller satt mer pris på et arrangmenet.
- Benedicte: Komitemedlemmer burde også sette mer pris på andre komitemedlemmer.
- Mathias (kommentar til Benedicte): Helt enig. Må gjøres en holdningsendring.
- Sal (kommentar til Benedicte): Finne hvor skoen trykker. Tror kanskje ikke øking av teambuildstøtten vil hjelpe på holdninger.
- Sal (innsender): Hvis vi skal ha et nytt arrangement, øker dette terskelen for å få til noe. Arrkom må ofte ta ansvaret.Det pusser mer ansvar på enda flere komiteer.
- sal: Øke teambuilding, hjelper det på teambuilinga, blir det mer teambuildinger?
- Mathias: blir mer din personlige økonomi der og da, handler ikke om temabuildingstøtte.
- August: Vi runder av. Vi bør bruke mer penger på komiteemedlemmene. Vi må sette av et budsjett til noe vi kan gjøre.
- Benedicte: Vi må vore hva vi skal bruke det til før vi bestemmer phvor mye penger.
- Sal: hvor mye brukes på komiteer?
- Mathias: Det kan vi finne ut at. 
- August: kanskje 50-60 000kr
- Sal(innsender): Jeg vil fortsatt øke teambuildingsstøtte. Dyrt å reise på hyttetur. Kjipt om noen ikke kan komme pga økonomi.
- Sal: Hyttetur, blåtur uansett. Folk kommer.
- Kaja: Vi burde gjøre noe sammen. Ikke bare teambuilding. 
- August: Da får vi ikke noe tiltak nå, men dette kommer til å bli tatt opp nå som budsjetter skal settes.

## 174 Åpent punkt (15:10 - 10 min)

[Her er et åpent eventueltpunkt hvor gjester kan ta opp saker som ikke er sendt inn på forhånd]

- Sal: sak1: Inntektene til online må økes. Vi underpriser oss på kurs og bedpres. Bedrepper sier at de kan betale mer. 
- sal(Spørsmål): når satte vi prisene? I vår.
- sal: Vi spure om dokumentasjon på om vi hadde for lite penger i vår. Fikk ikke. Vi hadde nok. 
- sal(spm): Hva er faren ved at vi sitter igjen med overskudd?
- Kaja: Forrige økans satte et stramt budsjett. 
- Sal: Ideell organisasjon. Vi skal jo gå i null. 
- sal: Poenget her er jo at vi har utgiftsposter. VI vil jo lage bedre tilbud.
- sal: hvorfor skal vi ligge under abakus?

-  Sigrun: Vi må ha en grunn til å øke bedpressgebyret.
- sal: Kan vi ikke endre på pris uten å endre produkt?
- sal: vi kan jo bruke mer penger og vi kan jo sette opp prisene. Trenger en plan på hva pengene skal gå til.
- Kaja: 
- Benedicte: Er budsjettpostene til arrrkom noko som kunne bli forutsett?
- Mathias: online er en ideel organisasjon. Målet er ikke å øke overskuddet, men øke inntektene og øke utgiftene. Håper ikke det er skipt for bedkom og fagkom å ta samtalene.
- Sal: Jeg har lyst på en plan som forteller hvorfor vi trenger å øke bedpressgebyret.
- Sigrun: Vi kan endre prisen neste semester. Det er hvertfall en diskusjonsrunde som må taes.
- August: Bankom sender en forespørsel til bedkom og fagkom om hva som kan eller bør økes.


- sak2: Arrkom har veldig trangt budsjett 
- Sak3: Vårfesten burde økes.
- sak2 og 3 ble diskutert som en del av sak3.
