---
title: "Kontor til kontor hver dag i uka!"
date: 2025-11-04
---

## 228 Godkjenning av innkalling, servering og referat fra forrige uke

[Kom innkallingen tidsnok? Er serveringen her, og er den godkjent? Er referatet fra forrige uke godkjent?]

- Innkalling: Godkjent :white_check_mark: 
- Servering: Underkjent :x:
- Referat: Godkjent :white_check_mark: 

## 230 Status fra styret (15 min)

[Her er det kun meningen at det skal v칝re status for styret. Det er lov 친 stille oppklarende sp칮rsm친l, men andre sp칮rsm친l som kan lede til diskusjoner skal skrives ned og ta p친 eventuelt.]

### Styremedlem:
- Gjort TODOS :white_check_mark: 
- Gjennomf칮rt arrangering av hyttetur
- laget vippsoppgj칮r for hyttetur


### Styremedlem:
- Stilte som edruvakt p친 linjeleder kontor til kontor

### Styremedlem:
- Fortsatt 친 f칮re vinstraffer
- Sp: Skal straffer som har blitt brukt markeres som brukt eller sendes inn til vinstraffansvarlig?
- Sv: Bare marker de selv, eller send det til meg

### 游눯먞딺onomiansvarlig:
- Veldig lite 칮konomi greier for tiden, men mye som skjer fremover
- Gjort TODO's

### 游 Nestleder:
- Fikset rombooking og mail
- Edruvakt p친 linjeleder kontor til kontor

### 游 Leder:

- Hostet linjeleder kontor til kontor
- Skal hoste vors f칮r julebord!

## 231 Mailpunkt (5 min)

[F칮r hvert m칮te skal det sjekkes om det ligger noen ubesvarte mails i innboksen, ansvar for 친 besvare ubesvarte mail blir fordelt p친 m칮tet]

- Backlog halskjede (chain)
    - Backlog 칮nsker 친 ha metall halskjede til studentergalla antrekk, lignende det Backup i Abakus har
    - K: det b칮r g친 greit
    - K: har v칝rt diskusjoner om komit칠 merch f칮r, men dette faller ikke under merch retningslinjene
> Konklusjon: Vi sier det er greit, men alle har teknisk sett lov 친 g친 med chain. Er ikke noe Online stiller med (slik som daljer og pins), men fikses selv av Backlog.

## 236 Eventuelt

[Saker som har oppst친tt i l칮pet av m칮tet eller kort tid f칮r m칮tet]

Hva skjer med bankomm칮ter?
- 칒kanser i komiteer har lurt p친 hvordan det egentlig fungerer
- 칒konomiansvarlig i komit칠 f칮lte seg ikke up to speed
- Saksoppklaring: Bankkom m칮ter planlegges etter n친r det er et behov. 칒konomi ansvarlige har selv ansvar for 친 informere om n친r de 칮nsker et m칮te.
> L칮sning: Vi opplyser 칮konomiansvarlige i komiteer om dette

Bilde til postcard
- Vi m친 dele ut julekort il칮pet av november
>L칮sning: Vi h칮rer med prokom ang친ende bilder og printing

## M칮teevaluering

[Ris/ros til hvordan m칮tet har g친tt]

- Si tydeligere ifra ang친ende TODO's
- Ikke avbryte