---
title: 'Semesterstart og Switch 2'
date: 2025-08-29
---

## 125 Godkjenning av innkalling, servering og referat fra forrige uke

[Kom innkallingen tidsnok? Er serveringen her, og er den godkjent? Er referatet fra forrige uke godkjent?]

- Innkalling: âœ…
- Servering: âœ…
- Referat: âœ…

## 127 Status fra styret (15 min)

[Her er det kun meningen at det skal vÃ¦re status for styret. Det er lov Ã¥ stille oppklarende spÃ¸rsmÃ¥l, men andre spÃ¸rsmÃ¥l som kan lede til diskusjoner skal skrives ned og ta pÃ¥ eventuelt.]

### **Styremedlem**:

- Fadderuker, velkom har gjennomfÃ¸rt fadderuker
- Velkom var fÃ¥ medlemmer i Ã¥r, mÃ¥ bli bedre onboarding neste Ã¥r
- Bidro til kompilering
    - Gjenbrukbare shotglass til neste Ã¥r
- La ut RFK arrangemetet pÃ¥ OW

### **Styremedlem**:

- Sendte veldig mange representasjoner til styret og ledere
- Fortsatt Ã¥ styre med pÃ¥meldinger til immball
- PrÃ¸vde Ã¥ fÃ¥ RFK til immball, blir ikke med
- Fikset ridderinvitasjoner til immball
- GjennomfÃ¸rte kompileringen

### **ğŸ’°**Â Ã˜konomiansvarlig:

- Sett pÃ¥ regnskap
- Betalt faktura for stÃ¸tte til datakameratene
- FondsÃ¸knad til Switch 2
    - Ã˜nsker Ã¥ fÃ¥ det inn i vanlig Online budsjett
    - Saken ses pÃ¥
- PÃ¥gÃ¥ende estimat av Ã¥rets inntekter

### ğŸ¤  Nestleder:

- Masse mails
- Rombookinger til komiteintervjuer
- Fikset rom for intervju regneark
- Generelt opptaksarbeid
- FordelingsmÃ¸te
- Har sett pÃ¥ rombooking for genfors

### ğŸ‘² Leder:

- MÃ¸te om kjÃ¸kkenet. Valgt farge (mÃ¸rk Online blÃ¥), diskutert muligheten for drikkestasjon/vannstasjon pÃ¥ kontoret, litt QoL for den nye kaffemaskinen sÃ¥ man slipper Ã¥ gÃ¥ bort til vasken for Ã¥ fylle pÃ¥. Vil komme med et prisanslag, sÃ¥ fÃ¥r vi vurdere om det er noe vi egentlig trenger.
- Sendte inn sak om stikkontakter som ikke funket pÃ¥ kontoret. Det ene kjÃ¸leskapet var defekt og kortsluttet de, sÃ¥ vi er nÃ¸dt til Ã¥ kaste kjÃ¸leskapet.
- Diskusjon om genfors dato

## 128 Mailpunkt (5 min)

[FÃ¸r hvert mÃ¸te skal det sjekkes om det ligger noen ubesvarte mails i innboksen, ansvar for Ã¥ besvare ubesvarte mail blir fordelt pÃ¥ mÃ¸tet]

- FIF mÃ¸te
- Realfagsbygget reservert 26. september
    - Auditorier og u1 er reservert
    - Ingen arrangementer pÃ¥ denne datoen

## 129 Ã˜kansâ€™ time (x min)

[Ã˜kans sitt alt-mulig punkt]

- Switch 2
    - Q: NÃ¥r fÃ¥r vi vite om vi har budsjett?
    - S: Etter neste bankkom mÃ¸te

## 130 DotDagenes time (x min)

[DotDagene-ansvarlig sitt alt-mulig punkt]

- Deltatt pÃ¥ fÃ¸rste dotDAGENE mÃ¸te
- Bedre oversikt over aktuelle bedrifter
- Opptak
- Vil ha samarbeid med bedkom og fagkom
- Ser pÃ¥ hva dotDAGENE kan tilby som skiller de ut fra alle andre karriere dagene

## 131 Nytt styredokument fra fondet (10 min)

- Ã˜nsket Ã¥ hÃ¸re med HS fÃ¸rst om det er good
- Forskjell:
    - SÃ¸knadsfrister: Fondstyret behandler 4 ganger i Ã¥ret og 4 frister
    - Hastebehandling: Skjer unntaksvis
    - Rapportering: Fondstyret publiserer sÃ¸knad pÃ¥ [onlinefondet.no](http://onlinefondet.no/)
- Avstemming over saken: Den er godkjent âœ…

## 133 Eventuelt

[Saker som har oppstÃ¥tt i lÃ¸pet av mÃ¸tet eller kort tid fÃ¸r mÃ¸tet]

- Lage ny ramme til daljer
    - Vi burde begynne
    - Se gjennom alle avventende saker
    - Planlegger workshop

## MÃ¸teevaluering

[Ris/ros til hvordan mÃ¸tet har gÃ¥tt]

- Referent mÃ¥ vÃ¦re mer forberedt til mÃ¸te

MÃ¸te hevet: 13:32