---
title: "Semesterets 5. storm칮te"
date: 2025-10-09
---

**Tilstede:**
Leder
Nestleder
Dotkom leder
Trikom leder
FeminIT leder
Stedfortreder Prokom
Fagkom leder
Bedkom leder
Stedfortreder Appkom
Arrkom leder

Backlog leder

DotDagene leder
OIL leder
Styremedlem
Styremedlem

**Ikke tilstede:**
칒konomiansvarlig

Bankkom leder

Ekskom leder

Debug leder

Jubkom leder

Velkom leder

**Straffer:**
1x vin Johannes, Eeman, Erik, Sebastian - ingen vara eller status
1x 칮l Marius, Lara og Synne - for 친 svare at de er ledig for fest p친 genvors datoen
1x 칮l Brage - For 친 bruke Immeball som pr칮vekanin og var veldig stressende
3x 칮l Helle - For at Prokom kom seint til Immeball
1x vin Mathea - Jobbet med skole p친 Oktorberfest

## Innsjekk

[Hvordan har du det?]

Lara: Spillte SIMS til 04:00
Live: Skal p친 tr칮nderfest
Joel: Nestleder
Vilde:
Cecelia: Tar over for Helle, gledes til tr칮nderfest
Appkom: Det g친r ganske greit
Synne: G칮y p친 hytteturen, burtsatt fra l칮rdag
Iver: G친r greit
Andrej: Kjempefint, ny switch, brukt 5 timer p친 친 spille allerede
Filip: Forn칮yd med switch
Eilin:
Marius: Skal p친 tr칮nderfest, masse alkohol
Mathea: Trikom vant fyllafotball mot OIL
Brage: Det g친r, liker at det begynner 친 bli kaldt
Ola: Masse skole bare
William: G친r bra med han ogs친, masse skole

## 62 - Godkjenning av innkalling, agenda og referat

Innkalling - :white_check_mark:
Agenda - :white_check_mark:
Referat - :white_check_mark:

## 63 - Statusrunde (20 min)

### Appkom:

- Realfagskjelleren prosjekt satt on hold

### Arrkom:

- Oktoberfest vors gikk veldig bra
- Skjer litt mindre p친 grunn av UKA
- UKAtoget gikk s친nn helt ok, kommer mer senere

### Backlog:

- Minigolf for f칮rsteklasse
- Planlagt f칮rsteklasse fest

### Bankom:

- No show
- M친 h칮re med bankkom leder hvor han blir av for tiden

### Bedkom:

- Bedpress med Bekk, ble noen avmeldinger, men ble veldig bra
- Skal p친 FIF m칮te
- V칝rt i m칮te med Abakus og TIHLDE

### Debug:

- No show

### dotDAGENE:

- Sendt ut mail til bedrifter med p친melding
- F친tt en del svar (hemmelig)
- Tenkt p친 lokale, booket med NTNU
- Kveldsarrangement (pitchekveld), begynt 친 planlegge opplegg
- Kontakt med Appkom, ang친ende nettside

### Dotkom:

- Sletta OW4, lagt ned etter 12 친r
- Prikkereglene lagt inn
- Fikset masse backend stuff
- Q: Vet dere om admin funksjon fungerer, per n친 kan alle logget inn i admin endre alt i alle komiteer
- S: Skal fikses, vi er ops p친 det
- Mange 1000 bilder som gjerne skulle blitt tatt vare p친, de ser p친 det

### Ekskom:

- No show

### Fagkom:

- Kurs med NorKart forrige uke, litt d친rlig p친melding
- Bookingrunde igang
- Nytt kurs om 2 uker
- P친melding p친 norkart var full, men avmeldingskultur 칮dela, veldig mange avmeldinger
- Opplegget var litt vanskelig lagt opp for f칮rsteklassinger, norkart var derimot forn칮yd

### FeminIT

- Kanelbolle onsdag ig친r
- Skal ha middag hos en venn om en uke

### Fondet

- No show

### Online IL:

- Pr칮ver litt nytt dette semesteret
- Gymtime forrige uke, ble ok
- Planlegger leirdueskyting, lasertag osv.

### Prokom:

- Laget bonger til kurs
- Bestiller Online stickers til kiosk
- I kontakt med jubkom ang친ende jubileumlogo
- Pins
- Fortsatt med offline

### Trikom:

- Hadde nytt arrangement
- UKA frokost, var d친rlig p친melding s친 de blestet veldig mye
- Abakus var ikke s친 flinke 친 planlegge arrangement
- Vaskeworkshop p친 kontoret og boden
- Medarbeidersamtaler
- Jobber med 친 finne nytt kj칮leskap
- Skal ha laser tag med OIL neste uke
- Trikom bursdag snart
- Lounche lounge

### Jubkom:

- No show

### Velkom:

- ikke skjedd noe nytt siden sist游

### 칒konomiansvarlig:

- No show

### Nestleder:

- Mails og rombooking
- V칝rt tellekorps for TIHLDE genfors

### Leder:

- Skal ha medarbeider samtaler snart

## 64 - Overlappspunkt (5 min)

[Hver komit칠 prater litt om hva de tenker 친 arrangere framover, slik at man blir gjort oppmerksom p친 eventuelle konflikter eller bekymringer tidlig]

## 65 - Interessegruppe arrangement p친 OW (10 min)

[Skal interessegrupper f친 lov til 친 legge ut arrangement p친 OW? Skal de da ogs친 v칝re synlige p친 vanlige kalenderen, eller ha egen kalender, eller bare forholde seg til slack? Skal de f친 lov til 친 legge til arr p친 online kalenderen i Google Calendar?]

- Skal interessegruppe arrangement legges ut p친 OW, men kanskje det p친virker p친melding p친 bedrifts/komite arrangementer
- Foresl친r en egen interessegruppe kalender
- Skal de legge inn i Onlinekalenderen
- Q: Tror vi det faktisk kommer til 친 bli mye overlapp siden interessegrupper ikke har s친 mange arrangement
- S: Det varierer veldig p친 hvor aktive gruppene er, vi m친 ha noe som er b칝rekraftig over lengre tid
- K: Kan v칝re kjipt for bedkom, men er viktig 친 dyrke interessegruppene, fungerer fint om de legger inn i Online kalenderen
- K: Burde ikke v칝re egen kalender, kunne heller v칝rt litt mindre synlig i onlinekalenderen
- K: Snakket mye med backlog om det, vil at det kunne medles i medlegurppen fra OW5.
    - Fikset at det g친t an 친 ha rolle som leder av interessegruppe p친 OW5
- K: Bedriftsarrangementer har allerede prioritet p친 datoer, mens interessegrupper planlegger maks 2 uker i forveien, derfor b칮r det ikke v칝re et problem
- K: Det g친r ikke an for noen som ikke er komitemedlem 친 legge ut noe p친 OW.
- Sp: Skal arrangementen fortsatt blestes p친 Slack?
    - Sv: Det kan v칝re litt opp til interessegruppene hvor de bl칝ster

[L칮sningsforslag]: Backlog legger ut arrangement for interessegruppene p친 OW

## 66 - Storm칮te retningslinjer

[Forslag til retningslinjer som skal gjelde for storm칮te. Det til v친r kunnskap har ikke v칝rt noen spesifike retningslinjer f칮r. Vi fremmer et utkast, og 칮nsker tilbakemeldinger]

- I: Vi har ikke rettningslinjer fra f칮r, s친 hadde v칝rt nice 친 definere rollen til storm칮tet
- Sender ut s친 at alle kan lese til neste storm칮tet

### 춶1 Storm칮tets form친l

Storm칮tet er linjeforeningens faste arena for samarbeid og informasjonsutveksling mellom hovedstyret, komiteene, og andre grupper tilknyttet Online. Form친let er 친 sikre at viktige saker behandles p친 en helhetlig m친te, og at alle enheter i linjeforeningen er oppdatert p친 p친g친ende og kommende aktiviteter.

### 춶2 Storm칮tets sammensetning

Storm칮tet best친r av:

- Hovedstyret
- Komit칠ledere (eller stedfortredere ved frav칝r)
- Eventuelle andre inviterte representanter etter behov

Spesielle roller:

- **Sosialansvarlig** og **straffeansvarlig** i hovedstyret har samme funksjon b친de overfor komit칠ledere og hovedstyret som helhet.

### 춶3 Storm칮tets form친l

Storm칮tet skal ta for seg:

1. Koordinering mellom komiteene og hovedstyret.
2. Behandling av saker som ang친r flere komiteer.
3. Informasjonsdeling om planlagte arrangementer og prosjekter.

### 춶4 Storm칮tets virke

1. **M칮teplikt** gjelder for alle komiteer, med f칮lgende unntak:
    - **Velkom** har ikke m칮teplikt etter f칮rste m칮te som avholdes etter avsluttet fadderuke.
    - **Jubkom** har ikke m칮teplikt etter f칮rste m칮te som avholdes etter avsluttet jubileum.
    - **Debug** er unntatt m칮teplikt.
2. **dotDAGENE** kan delta p친 storm칮ter frem til de etableres som egen enhet, planlagt n친r kontrakten utl칮per i september 2026.
a. Det samme gjelder Ekskom.
3. **Vinstraffreglene** gjelder for alle deltakere.
4. Hovedstyret har ansvar for 친 sende m칮teinnkalling, og lage agenda for alle storm칮ter

## 68 - Eventuelt

[Saker som har oppst친tt i l칮pet av m칮tet eller kort tid f칮r m칮tet]

- Penger for Autobank n친r den er oppe
[Er forventet at sky kostnadene g친r opp n친r vi har trafikk, lurer p친 om det er mulig 친 f친 dette finansiert av Online]
- I: Har snakket med hovedutvikler av autobank, har skykostnader som Appkom ikke 칮nsker 친 ta det fra sitt budsjett
- Sp: Brukes ikke Azure for 친 hoste autobank?
    - Sv: Usikker

[L칮sning]: Dotkom blir med 친 se p친 det, kanskje tas med p친 budsjett og 칮konomi kvelden

Appkom 칮nsker tilgang til zettle
[Tilgang til Zettle kontoen fra Trikom per min email for en scoreboard av produktene i kiosken]
- Appkom prosjekt som trenger tilgang til APIet p친 zettle
- Vi purrer p친 gamle 칮kans

Felles password l칮sning
[Dotkom f친r ofte mailer for passworder til noe]
- Passworder b칮r v칝re liggende p친 samme sted og ikke overalt
- Ser p친 det p친 HS m칮tet

- Prikkesystem p친 OW5 har v칝rt litt tullete, dotkom ser p친 det!
- F칮r fikk man epost om tilbakemelding skjema
    - Det har blit fikset at det skjer igjen
- Inne p친 wiki-siden
    - Alle retningslinjer er lagt inn p친 komit칠wiki
    - Online-wikien er utdatert, men skal oppdateres
        - M친 sendes mail

Referenter til genfors

[Vi trenger noen ledere som kan referere p친 genfors p친 mandag]

- OIL leder
- Bedkom leder
- FeminIT leder
- Velkom leder

## 70 - M칮teevaluering
M칮te hevet 10:08