---
title: "Eventuelt punktet blir abused"
date: 2025-09-30
---

## 174 Godkjenning av innkalling, servering og referat fra forrige uke

[Kom innkallingen tidsnok? Er serveringen her, og er den godkjent? Er referatet fra forrige uke godkjent?]

- Innkalling: Godkjent
- Servering: Godkjent
- Referat: Godkjent

## 176 Status fra styret (15 min)

[Her er det kun meningen at det skal være status for styret. Det er lov å stille oppklarende spørsmål, men andre spørsmål som kan lede til diskusjoner skal skrives ned og ta på eventuelt.]

### Styremedlem:

- Skrev vedtektsforslag

### Styremedlem:

- Finskrevet stormøte retningslinjer, ligger i ventende saker siden

### Styremedlem:

- Fulgt opp ordstyrer greier
    - Ingen som kunne fra org. kollegiet
    - Kanskje spørre fra Abakus eller TIHLDE
- Oppdatert vinstraffreglement
- Har lest gjennom deler av arkivet og funnet ting som burde endres

### 💰 Økonomiansvarlig:

- Fått ønsker for merch fra FeminIT, må få sendt til Prokom
- Spurt om halvtårsberetninger fra div eksterne grupper

### 🤠 Nestleder:

- Har vært på møte med Abakus og TIHLDE angående FIF
- Sett på Arkivet
- Fikset ny roombookingserie for dotkom
- Div booking og mail
- Skal være tellekorps for TIHLDE imorgen

### 👲 Leder:

- Svart div mail
- Signert noen dokument, bl.a. for Realfagskjelleren

## 177 Mailpunkt (5 min)

[Før hvert møte skal det sjekkes om det ligger noen ubesvarte mails i innboksen, ansvar for å besvare ubesvarte mail blir fordelt på møtet]

- I: Sukkerhuset vil på mailingliste
    - K: Ola ordner
- I: Infomail fra prokom om forlengelse av frist på bongbestilling
    - Sp: Dette er vel noe som ikke burde være et problem, siden Bedkom og Fagkom vet om hva som skal være av arrangement ganske tidlig i semesteret?
        - Sv: Jo, men pga bedrifter som er treige/ubesluttsome er det litt vanskelig å vite hvor mange, blir nok masse waste å bestille alt på forhånd
    - LF: Prokom burde ta opp på stormøte, så får vi input fra Prokom, Bedkom og Fagkom samtidig

## 179 Økans' time (10 min)

[Økans sitt alt-mulig punkt]

- I: Søknad til å kjøpe soundbokssele mha utstyrspotten. Har bare én good sele, den andre er ganske dårlig.

> Konklusjon: Godkjent
>

## 180 dotDAGENEs time (2 min)

[Karrieredageneansvarlig sitt alt-mulig punkt]

- I: dotDAGENE fikk endelig pengene sine fra fondet

## 182 Eventuelt

[Saker som har oppstått i løpet av møtet eller kort tid før møtet]

- Sp: Har vi søkt om spisetillatelse til genfors?
    - Sv: Tror ikke det
    - K: Styremedlem fikser
- Sp: Er R7 booka til genfors?
    - Sv: Ja.
- I: Tellekorps til genfors
    - K: Snakk med Dotkom/Appkom, pleier å være de.
- I: Vi burde bleste for prikkereglene, er mange nye som ikke er klar over de.
    - K: Styremedlem vil du bleste om prikkeregler?
    - K: Kan det.
- I: Endre [vedtatt.online.ntnu.no](http://vedtatt.online.ntnu.no/) til [vedtatt.no](http://vedtatt.no/) på Online wiki
    - K: Ola ordner

## Møteevaluering

[Ris/ros til hvordan møtet har gått]

Ønsker at eventuelt blir brukt til saker som faktisk oppstår under møtet eller rett før, ikke bare litt vilkårlige små saker