---
title: "Jub-støtte, frist for offentlig referat, stormøter"
---

**Møtetidspunkt:** 12.15  
**Sted:** A4 somewhere (Stay tuned på slack)

**Servering og referering:**  
*1. ref*: Magnus   
*2. ref*: Ingeborg  
*Servering*: Henrik 


**Straff:**  

**Tilstede:** 
Alle

**Mangler:** 


## Innsjekk
[Hvordan har dere det?]

- - -

[TOC]

- - -

## 141 Godkjenning av innkalling, servering og referat fra forrige uke
[Kom innkallingen tidsnok? Er serveringen her, og er den godkjent? Er referatet fra forrige uke godkjent?]  

- Ikke godkjent innkalling
- Servering meget godkjent
- Referat er ute og godkjent, litt sent (egen sak om dette på eventuelt)

## 142 TODO´s fra forrige møte


## 143 Status for komiteene (20 min)
[Her er det kun meningen at det skal være status for komiteene. Det er lov å stille oppklarende spørsmål, men andre spørsmål som kan lede til diskusjoner kan dere skrive ned og ta på eventuelt.]

#### Arrkom:

- Tok opp kalenderkrasj
- Tar opp sin egen plan på arr for våren
- Pirbadet forrige onsdag
    - stor suksess, ingen skader
- Pizzakveld i går 
    - litt kaos og mye folk. Litt utaknemlige folk, men greit
- Thanks giving AVLYST, fryktet lav påmelding pga pris og tidspunkt
    - Lokalet planlegges å heller brukes til vinter OL 
- Julebord i morgen <3
    - Alt er klart, sender ut mail til alle om oppførsel på arrangementet


#### Bedkom:  

- Lite som skjer, ingen arrangement
- TechTalks har kommet videre, det er bra
    - Bør få til å fikse kontrakter før jul
- Fellesmøte med fagkom
    - Bra for å sikre god kommunikasjon fremover
    - Mange gode punkter


#### Dotkom:

- Bytta CSS rammeverk
- To stykk begynt i ordentlig jobb 
    - ikke helt heldig for redwine, men nye satt på det så er håp
- Ny person satt på backend
    - Han er flink, det blir bra

#### Fagkom:  
- Rolig nå, det er nice
- To eksamenskurs igjen
    - Algdat, ITGK
    - Abakus orger algdat
- YOGA/Stressmestring i desember kanskje
- Hadde fellesmøte med bedkom
- Punkter fra fellesmøte:
    - Kom frem til å ha felles workshop for idemyldring om arrangement 
    - Dette vil forhåpentligvis gjøre bookingprosessen bedre
    - Samkjøre tidligere med abakus fremover
- Nabla vil mest sannsynlig være med på kurs til våren

#### Prokom:  

- Ikke så mye
- Hadde brekkehelg
    - Offline neste uke
- Midtsidebilde i neste utgave
    - Veldig lite bilder her
    - Blæste bedre neste gang kanskje
    - Kanskje muligheter å legge til bilder fra julebord
- Prokom har egen snap for midtbilder
    - Her kan bilder sendes inn, kan også sendes inn på andre plattformer
    - snap id: prokom_midtside
    - Vil forhåpentligvis føre til flere bilder blir sendt inn
- Masse bra innspill på merch-konk


#### Trikom:  

- Hadde julebord lørdag, veldig kos
- Har kjøpt bokser for oppbevaring i boden
- Arrangerer julebordvors i morgen
    - Litt lav påmelding

#### Økonomiansvarlig:

- Gjort om masse MVA meldinger fra mars til nå
- Budsjettforslag er klart for mandagen
    - Åpent budsejettmøte neste mandag, møt opp her!! 
- NB, budsjettet kan fortsatt endres. Ikke satt enda.
- De aller fleste har fått mer penger.  
- Generelt mye IDI-støtte igjen
    - Trikom kan ha frokost i eksamensperioden f.eks
- Saker som sendes inn på forhånd stemmes over

- I: Blæste mer om åpent budsjettmøte kanskje?
    - Ja, mulig, det kan vi få til
- I: Siden vi har mer igjen, kan vi ikke bruke disse før våre egne penger
    - K: Ikke innafor å bruke det på alkoholrelatert
    - K: Må søkes om for å kunne brukes
- I: Informere videre om at IDI-potten kan brukes hyppigere kanskje?
- I: Må være nok deltakere og det må søkes om for å få IDI-støtte
- I: Om det skulle være noen ønsker å søke om IDI-støtte bør det komme inn før 1. desember til økans. 


#### Nestleder: 
[Status fra Backlog, OIL, Appkom, nodékomiteer, FeminIT, Debug, Output og RFK]

- Prøvd å finne ut av magnet til døra på kontoret
    - Lang prosess, mailing med IDI ++
- Meldt inn døra til A4 (den ved heisen), tror den er fikset nå.
    - Folk kom seg ikke ut 
- IDI har satt inn stoler i A4-boden, 
    - K: Trikom: La disse stå intil videre. Ser hva som skjer

#### Leder:

- Prata med IDI om rombooking fremover
    - Mailing med IDI, er litt vanskelig å vite hva det blir til
    - Kanskje mulig å få hjelp fra de om booking til møterom til våren
- Pratet med backlog om "prosjekt Marathon"
    - Blir mest sannsynlig et prosjekt i backlog
- Generelt roligere i Online for min del

## 144 Interkom (10 min) 
[Her skal saker som angår tre eller flere komiteer]  

Ingen saker

## 145 Status ITEX-opptak (10 min)
[Status på opptaket til ITEX, kandidater, søkere, headhunting etc]

- I: Ligger ikke svar på driven
- I: Endre lenken på blæst til korekt lenke
    - K: Skal se på dette

## 146 Status Velkom-opptak (10 min)
[Status på opptaket til Velkom, kandidater, søkere, headhunting etc]

- Alle skjemaer virker 
- Utsatt fristen

## 150 Øking av jub-sparing

- Per idag sparer vi 30k i året for neste jubb
- Var veldig dyrt forrige jubb
- Tenker å øke sparingen fra 30K til 50K
- Er det genfors-sak å øke denne sparingen?
- Skal denne økes til 50K?
    - K: Ja, alt annet øker
- S: Hvorfor ble ikke det tatt opp på genfors
    - K: Ble ikke tenkt på, glemt i alt annet
- S: Hvor kommer resten av støtten fra, (Det vi ikke sparer selv)
    - K: Støtte og sponsor
- S: Må dette tas opp på genfors?
    - K: Nei må ikke, men siden det er såpass fast og stort kan det være lurt
- I: Kjedelig om det er dyrt jubb
- I: Legg inn i budsjettet nå, om folk er uenige vil det evt. bli genfors sak
- I: Nevne at det er økt på neste genfors


## 151 Eventuelt
[Saker som har oppstått i løpet av møtet eller kort tid før møtet]

### Årboktema

- Vi trenger årboktema innen 1. desember

### Booke badstue i eksamensperioden

- Barstua har tilbud for linjeforeninger
- I: Hva med Havet?
    - K: Prøvde å ha der i våres, ble avlyst av dem

- Trikom og arrkom fortsetter dialog rundt å arrangere dette


### Frist for publisering av offentlig referat 

- Ny frist: 23:59 på kvelden to dager etter møtet
    - Eks: Fredag 23:59 om møtet er onsdag kl 12
- Njål oppdaterer redwine 

### Sukkerhus som vorssted

- Var på ball forrige uke, sukkerhuset var veldig bra og kan brukes

- I: Stor pågang der, vanskelig å booke
- I: Må også huske å bruke realfagskjelleren
    - K: Funker veldlig bra til styrevors med mange

### Lang og tro dalje

Deles nå ut på genvors på våren, hva er praksisen?

- I: Står litt div på wiki
- I: Praktiseres: Gjennomført 5 semester. 
- Robin og Anders ser på hvordan dette er formulert i forhold til hvordan det praktiseres

### Stormøter

- Vil vi har mer enn et stormøte i semesteret? 
- Kan holde mer felles for de som ikke har HS-rep
- Anders prøver å invitere ledere til møte et par ganger fremover, ser ann pågangen
- Er litt opp til hvem som er leder og ikke bare hvilken komitee.