---
title: "HS m√∏te 10.01.2024- Nytt √•r nye muligheter"
---

## Innsjekk

[Hvordan har dere det?]

---

## 235 Godkjenning av innkalling, servering og referat fra forrige uke

[Kom innkallingen tidsnok? Er serveringen her, og er den godkjent? Er referatet fra forrige uke godkjent?]
Innkalling godkjent, ingen servering pga digitalt m√∏te

## 237 Status fra styret (15 min)

[Her er det kun meningen at det skal v√¶re status for styret. Det er lov √• stille oppklarende sp√∏rsm√•l, men andre sp√∏rsm√•l som kan lede til diskusjoner skal skrives ned og ta p√• eventuelt.]

### **Styremedlem:**

- Holdt intervjuer for Velkom leder og nestleder
- Ringt inn og verifisert Apple business manager for appkom
- Fikset s√• man kan se ekstra dokumentasjon p√• behandlede medlemsskapss√∏knader
- Fikset julekalender for tredje s√∏ndag i advent
- Behandlet noen medlemsskapss√∏knader

### **Styremedlem:**

- Delt ut julekort til linjeforeninger
- Laget f√∏rste luke i adventskalenderen
- Lagt til ny m√•ned i bl√¶stekalenderen

### **Styremedlem**:

- Godkjent medlemsskapss√∏knader
- Funnet dato for sosialt

### **üí∞**¬†√òkonomiansvarlig:

- Sendt dokumentasjon til IDI for IDI potten
- Laget andre luke i julekalenderen
- Revidert mye av det som manglet for de siste m√•nedene og generelt ryddet opp i ting som har manglet f√∏r √•rsskifte
- Fondet:  Kj√∏pt fond for siste gang, n√• er vi ferdige med √• investere. Har ogs√• pr√∏vd √• fikse shareville til nettsiden men har v√¶rt en del knot med dette.
- Det viser seg at vi har litt f√¶rre bedpresser enn estimert, s√• vi m√• lage nytt budsjettforslag.
- Oppdatert OW med det nye budsjettet for 2024.

### üë©üèª‚Äçü¶∞¬†Nestleder:

- Skal se p√• retningslinjer for kommunikasjonsansvarlig
- Tatt en god juleferie

### üë©üèæ¬†Leder:

- Har hatt en god pause i jula, trengte det! Klar for et nytt semester n√•
- Har fulgt litt opp her og der
- Har f√•tt starta prosessen med Apple igjen

## 238 Mailpunkt (5 min)

[F√∏r hvert m√∏te skal det sjekkes om det ligger noen ubesvarte mails i innboksen, ansvar for √• besvare ubesvarte mail blir fordelt p√• m√∏tet]

- Mail ang√•ende sp√∏rsm√•l om studie
    - Har et par potensielle som vedkommende kan snakke med
    - Styremedlem f√∏lger det opp

## 240 Annonsere julekalender! (5 min)

[Det ble jo litt kluss med vinnere av kalenderen, men vi m√• uansett annonsere de vinnerene vi har! Foresl√•r at vi finner noen som tar p√• seg ansvar for √• bl√¶ste og kj√∏pe inn gavekortene.]

- For luke 1 s√• vet jeg fortsatt ikke helt hvordan vi kan l√∏se det p√• en bra m√•te. Vi vet vel egentlig bare at Brage er en av de som har sendt inn, utenom det vet vi ikke hvem som har sendt inn.
- Konklusjon: vi samler alle som har svart p√• alle lukene i en liste og tar spin the wheel, trekker 3

## 241 Velkom og master ansvarlige (10 min)

[Vi fikk p√• plass leder og nestleder for velkom f√∏r jul, men vi trenger master ansvarlige og √• hjelpe leder og nestleder med √• sette i gang √• ta opp resterende medlemmer]

- Vi m√• ha et nytt skjema der de som vil v√¶re master fadder ansvarlige kan melde seg.
- Kanskje lettere √• ha dette separat fra velkom opptak s√• man kan bl√¶ste i kullgruppene.
- Styremedlem tar ansvar og tar opp kontakt med velkom ledere

## 242 Suppleringsopptak (10 min)

[Vi vet at backlog skal ha supplering opptak (√•pner 19.jan - stenger 28.jan), og s√• vet vi at appkom √∏nsker suppleringsopptak. N√•r tenker vi det er mest hensiktsmessig √• ha dette opptak for appkom for at det skal bli mest mulig oversiktlig for s√∏kerne? Burde sette noen som ha hoved ansvar for oppf√∏lging av Appkom p√• dette]

- Backlog og appkom s√∏ker litt forskjellige folk s√• kan v√¶re greit √• ha et splittet opptak
- Hvis vi har det etter backlog kan det bli litt for sent, s√• kanskje like greit ha det samtidig
- Kanskje appkom og velkom kunne hatt samtidig? Da f√•r backlog et eget slik de ville ha
- Datoen til Backlog er veldig gunstig s√• hvis vi har litt overlapp f√•r begge ta seg nytte av de datoene
- Velkom b√∏r ha s√• tidlig som mulig, kan kanskje ha det f√∏r √•re s√• blir det bl√¶stet sosialt i √•re
    - Fikser opptaksskjema allerede n√• f√∏r √Öre
    - Styremedlem fikser og bl√¶ster i kullgruppa for f√∏rsteklasse
    - Styremedlem fikser melding og f√•r noen til √• bl√¶ste i kullgruppa for tredjeklasse
- Konklusjon: ulike skjema for alle tre, pr√∏ver √• sende ut velkom sitt med en gang.
    - Sp√∏rre backlog om det g√•r fint for dem at appkom har samme datoer

## 243 Dato kompilering (5 min)

[Kan v√¶re greit √• f√• fastsatt dato for kompilering og gi ridderne beskjed god tid p√• forh√•nd.]

- S√∏ndagen f√∏r er den mest optimale datoen siden immball er p√• en fredag
- Konklusjon: s√∏ndag 1. september

## 244 Prikkregler (10 min)

[Burde vi h√∏re med arrangerende komiteer hvordan de synes prikkreglene fungerer og hva de mener kan forbedres/endres?]

- Mange er frustrerte over prikkreglene, siden komiteene har s√• forskjellige regler
- Dette kunne vi snakket om p√• storm√∏tet
- Vi skriver det opp og tar det med til storm√∏tet

## 245 St√∏rm√∏te f√∏r genfors (5 min)

[Vi hadde storm√∏te i h√∏st og kom frem til at vi skal pr√∏ve √• ha to storm√∏ter hvert semester. Ett f√∏r og ett etter genfors. Jeg fikk melding fra bedkom som lurte p√• om vi hadde satt en dato for neste m√∏te enda, ettersom de √∏nsker √• g√• gjennom med alle komiteer hva som st√•r i hsa, mtp hva bekk forventer av oss og og hva vi kan forvente av dem. Skal vi sette en dato for neste m√∏te?]

- Det virket som bedkom ville ha m√∏tet ganske tidlig slik at de f√•r formidlet de ulike forventningene i kontrakten s√• tidlig som mulig, slik at vi f√•r mest mulig ut av samarbeidet med Bekk.
- Komiteene b√∏r rekke √• ha m√∏te selv og diskutere prikkreglene f√∏r storm√∏te, s√• om 2 uker kunne passet
- Konklusjon: Tirsdag 23. januar kl 12-14

## 246 Eventuelt

[Saker som har oppst√•tt i l√∏pet av m√∏tet eller kort tid f√∏r m√∏tet]

- Vi m√• finne fast m√∏tetid
    - Vi m√• vente litt til folk har f√•tt saltider osv
    - Men jo tidligere vi setter tidspunkt jo bedre
- Medlemskapss√∏knader; mye blir tatt p√• mailtr√•der mellom personen som s√∏ker og den som godkjenner, som gj√∏r det vanskelig √• se tilbake for dem som ikke er med i tr√•den. Dette hadde v√¶rt fint √• ha en funksjon p√• i ow som gj√∏r erfaringsoverf√∏ringen lettere p√• medlemss√∏knader.
    - Kan ogs√• legge til et eksempelbilde av hva slags dokumentasjon som er gyldig.
    - Dette hjelper med √• behandle alle s√∏kere likt.