---
title: "M칮te 1. april 2020"
---

# HS m칮te 1/4-20

**M칮tetidspunkt:** 12.15 [Google Meets](meet.google.com/wzc-ookn-urc)

**Servering og referering:**  
1. ref  Thomas  
2. ref Sindre  

**Straff:** 1 x vin til Monika

**Tilstede:** Benny, Stensrud, Giil, Nyvoll, Luka, Monika, Ole Anders, Thea, Ramm, 칒yvind, Alis, Liodden.

**Mangler:** Mathias

## Terapipunkt

- - - -

[TOC]

- - - -
## 442 Godkjenning av innkalling, servering og referat fra forrige uke
- Legg inn forrige m칮tereferat p친 친pen wiki-side

## TODOs fra forrige m칮te
- Sp칮rsm친l til semesterunders칮kelse. Frist 8/4.
- Legge til ny seniorkom leder.
- Oppdatere retningslinjer i forhold til organisasjonsstruktur.

## 443 Status for komiteene (12.25 - 20 min)

#### Arrkom, med velkom og jubkom:
- Sjekker om vi kan f친 en ansvarlig for bod, utstyr osv.  

##### Velkom:  
- Updates kommer etter m칮te deres i morgen.

##### Jubkom:  
- Hanne er tatt opp som leder.  

#### Bedkom, med ITEX:

- Bankom-boysa i bedkom har fikset et nytt system for innsamling av fakturainfo.
- Bankom har sett over kontraktene + advokathjelp fra s칮steren til Gjeldstad.
- Ramm og Nyvoll g친r over kontrakter i helgen og legger over p친 Drive.
- Fagkom og bedkom felles slack for lettere samarbeid.
- ITEX g친r bra, booka mange bedrifter.
- Nordconsult vil ha en m친neds oppsigelsestid p친 kontrakten. Jobber med l칮sning.
- Kontrakter til fadderukene er klare og kombineres med utsending av avslag  smail.

#### Dotkom:
- Sett p친 AWS. Noen betaler de masse penger for 친 bruke AWS??
- Spurt om semesterunders칮kelse.
- Velger vara/nestleder i dag.

#### Fagkom, med ekskom:
- Har oppdatert kontrakter
- Oppdatert retningslinjer.
- Poll ang hvilke egenarrangerte kurs folk er interessert i. TikTok kurs i f칮rsteomgang.
- Planlegging av ikke-bedriftskurs neste semester
- Sender ut kontraktene s친 fort de er ferdigstilt.
    - Fint om bedkom og fagkom samkj칮rer kontrakter

##### Ekskom: 
- Lite som skjer.
- Ingen kommunikasjon forel칮pig. Kommer etterhvert.

#### Prokom:
- Jobbing med Offline og 친rbok
- Spurt om semesterunders칮kelse.
- Positiv til 친 dele ut offline til folk i Trondheim.

#### Trikom:
- Mistet et til medlem. Pheskaw har valgt 친 slutte
- Brainstorming til arrangementer i koronatiden.
- J칮rgen tar ansvar for TBK.
- Holde workshops.
- Omstrukturert wiki siden p친 OW.

#### Seniorkom:
- Tatt opp nye
    - Luka: Jeg er ny!
- Tok opp 8 stykker, gjen친pner opptaket p.g.a. folk var usikre p친 친 s칮ke p.g.a. korona. Ny frist: Tirsdag.
- Marius er blitt leder. Luka nestleder.

#### 칒konomiansvarlig, med bankom:
- Fondsstyrem칮te i g친r.
- Revidering av kontrakter.
- Sett p친 semesterunders칮kelsen.

##### Bankom:
- Ikke f친tt noen kontrakter fra fagkom. Mye feil som kan rettes opp i som f칮rer til st칮rre bel칮per for bedrifter.
- Fikset ny rutine for innhenting av fakturainfo.

#### Nestleder:
- Drevet admin arbeid.
- Ordnet opp i Trello
    - 칀rshjul er p친 plass.
    - Bruk Trello aktivt!

##### Online IL:
- Ikke f친tt kontakt med dem.

##### FIF:
- Ikke noe nytt, kommer mer info etterhvert.
- Nettsiden er ferdig

#### Leder:
- Ingen oppdatering.
- Hatt forventningsavklaring.

## 452 Interkom (12.45 - 5 min)
- Feil i kontrakter. D친rlig kommunikasjon mellom fagkom og bedkom. M친 meldes til bankom. Rette opp i sm친feil og setninger som har juridisk betydning.
    - 칒yvind: Elise og Johan ordner i kveld og sender i morgen.
        - Thomas: Ting tar tid.
        - 칒yvind: Skal f친 gjort det.
    - Nyvoll: Vet ikke hvor mye synkronisering har 친 si. Bedkom har startet.
        - 칒yvind: Viktig at ting ikke sendes ut f칮r man er enige om endringene. Synd om bedkom kj칮rer p친 uten 친 h칮re med fagkom.
        - Benny: Hvis ting m친 synkes m친 dere snakke sammen f칮r ting blir gjort.
    - Thomas: Ting er ikke gjort etter boka, s친 det er gjort endring p친 det juridiske. Dette m친 rettes opp i for 친 ikke bryte loven, om man vil eller ikke.
## 453 Revy (12.50 - 15min)

Fra Marius p친 mail:
> I lang tid har onlinere맗칮nsket p친 친 starte opp en revy, uten at disse planene og 칮nskene har g친tt helt veien. I fjor var det en gruppe som tok p친 seg denne mantelen og pr칮vde 친 videref칮re id칟en, uten hell. P친 bakgrunn av dette har Seniorkom말nsatt en egen taskforce for 친 unders칮ke mulighetene rundt oppstart av Revy, og i den sammenheng er det klart at en slik undertaking vil kreve betydelige midler. Hvor mye det er snakk om aner vi rett og slett ikke per n친, men vi 칮nsker allikevel 친 skape en dialog med dere for muligens 친 kunne utrede et samarbeid rundt dette, samt 친 sette rammer som vi, eller det fremtidige revy styret kan forholde seg til.  

Forslag til diskusjon:  

- Hvordan skal Hs forholde seg til oppstart av revy?
- Skal vi be dem sl친 seg sammen med noen andre?
- Skal vi unders칮ke f칮rst om det er noen som vil bidra med 친 lage revy? sp칮rre i semesterunders칮kelse?

#### Forslag 1: Starte opp alene  
##### Fordeler:  
- F친r mer eierskap til revyen.  

##### Ulemper:  
- Kan v칝re vanskelig 친 f친 nok folk til 친 engasjere seg i starten.  
- Trenger ogs친 folk til jubkom.  

#### Forslag 2: Samarbeid:  
##### Fordeler:  
- Lettere 친 finne nok folk.  

##### Ulemper:  
- Kan fortsatt v칝re vanskelig 친 finne nok ildsjeler.  

### Diskusjon
- 칒yvind: Har dere gjort dere opp noen tanker n친r 1. revy skal gjennomf칮res?
    - Luka: Ingen frist for n친r det skal skje. Det kommer an p친 n친r et opptak er. Ting er usikkert og ingen frist er satt. Tanken er 친 f친 p친 plass ett styre i f칮rste omgang.
- 칒yvind: Ser dere for dere at det er selvdrevet eller at seniorkom f칮lger opp opptak og videre drft?
    - Luka: Selvdrevet etter seniorkom har hjulpet de i gang med oppf칮lging de f칮rste 친rene. Regner med at det blir selvdrevet p친 sikt.
- 칒yvind: Er for ideen. Dette er en god m친te 친 f친 flere folk involvert i Online. Ingen store 칮konomiske belastninger hvis m친let er et nullprosjekt. Samarbeid i f칮rste omgang med Tihlde. De har heller ikke revy. Abakus har allerede ett opplegg p친 plass.

- Ramm: Viktig at HS ikke setter begrensinger i starten. Kulere 친 et revystyre kan ta strategiske valg i starten enn at noen har satt rammene for dem. Hvis de som starter har ambisjoner kan det bli satt i gang med relativt lite innblandelse fra HS/seniorkom. 칒konomisk l칮nnsomt med samarbeid. Opptak for at en gruppe kan f친 eierskap og sette rammer rundt revyen selv.
    - 칒yvind: Tenker det er essesnsielt 친 avklare om det er et samarbeidsprosjekt f칮r det avklares med tenke p친 opptak
    - Ramm: Kan ta opp en liten gjeng som blir online sin ledergruppe. Kan utforme rammer selv, og evt se p친 samarbeid med Tihlde. Uheldig hvis noen som ikke skal ha noe med det 친 gj칮re setter rammene i starten.
    - Luka: Tenkte det var mulig 친 f친 til noe spons fra bedrifter. Kommer til 친 v칝re kostnader i oppstarten. Tap i begnnelsen og nullprosjekt p친 sikt. Lite entusiasme i starten blant onlinere. Derfor er samarbeid en bedre l칮sning.
- Nyvoll: For revy. Virker lite gjennomf칮rbart 친 starte oppp alene. Avhengig av ildskeler i starten. Dersom vi har der 칮nsker jeg 친 gi de mye spillerom.  
- Henrik: I revyprosjektet er det ikke unders칮kt hvor mange som 칮nsker 친 v칝re med. For, men vi m친 se an hvor mange som er interesserte  
    - 칒yvind SO: Planlagt 친 ha med sp칮rsm친l i semesterunders칮kelsen.  
- Benny: Veldig for revy, men ved 친 se p친 jubkom kan det v칝re skummelt 친 sette i gang en revy, mtp antall interesserte. Kartlegge hvor mange som er gira. Samarbeid er fordelaktig; det finnes mange revyer fra f칮r og det blir st칮rre engasjement. Evt en datarevy?
    - Ramm: Jubkom leder og revystyre er veldig forskjellige verv. Kartlegging er key.
    - 칒yvind: Felles revy med Tihlde kan bygge felles relasjoner til dem.

## 454 Jubkom opptak (13.05 - 5min)

Det har v칝rt litt sparsommelig p친 opptaktsfronten hos jubkom. Skal vi utsette opptak og headhunte mer? Evt n친r skal vi starte opp jubkom.

- Luka (spm): Hvem er jubkom under
    - Arrkom
- 칒yvind: Mtp at opptaker er vanskelig. Hanne med hjelp headhunter. Letter 친 overtale nestleder n친r leder er p친 plass. Fyller inn resten av komiteen av headhunting.
    - Ole Anders: Vi kom med to forslag. Det 칒yvind sa eller ta fullt opptak med en gang og velge en nestleder blant de
- Ramm: Hanne finner en fungerende nestleder. Venter til h칮sten med resten av opptaker. Begrensede muligheter n친. Folk er gira p친 h칮sten.
    - Benny: Det er vanskelig i korona tiden 친 ta p친 seg ekstra verv. Til h칮sten blir det lettere 친 ta opp folk. Vitkig 친 finne fungerende nestleder. 

Benedicte oppsummert: Utsette fullt opptak til h칮sten. Hanne f친r finne en nestleder.


- Ole Anders: Jakob og Ole Anders har v칝rt med for 친 f친 det i gang. Planen var 친 hjelpe til til p친ske, men s친 kom korona. Begge er g친r ut til sommeren. De vil ikke v칝re i Trondheim, men Ole Anders vil kunne bidra litt.
- Ramm: Gira p친 jubkom hype. Vil hjelpe til i oppstarten i forhold til struktur og rutine. Har v칝rt med p친 store arrangementer f칮r og vil gjerne bidra til 친 motivere og st칮tte i oppstarten. 

Benedicte oppsummering 2: Vente med opptak til h칮sten. Blir vanskelig 친 gjennomf칮re et opptak n친.  


- 칒yvind: Lurt 친 f친 inn nestleder s친 fort som mulig. 

Benedicte oppsummering 3: Da skal jeg pr칮ve 친 ha en god dialog der.

## Backlog fra genfors (13.10 - 15min)
**Budsjett** Vi tar med oss l칝rdom fra i fjor, og har f친tt f칮ringer fra generalforsamlingen hvordan neste budsjettrunde skal gjennomf칮res.

#### Diskusjon:
- Benedicte: M친 finne retningslinjer. Lurt 친 starte s친 fort som mulig.
- Ramm: Det kan v칝re en ide at HS omprioriterer disse to punktene. Bankom m친 budjsettere mtp korona. Arbeidet med 친 revidere budsjettene for 2020 m친 gj칮res asap.
- Benny: Budsjettrunde vil forg친 i oktober, men viktig 친 ikke komme bakp친 som i fjor. Opprette en arbeidsgruppe som kan finne en god l칮sning for 친 h친ndtere budsjettrunden.
- 칒yvind: Det kan v칝re lurt 친 sette ned en gruppe som best친r av noen fra bankom og noen fra HS og sette en frist til n친r 1. utkast skal ligge klart.
- Benny oppsummering: Opprette arbeidsgruppe med noen fra bankom og noen fra HS. Nyvoll, 칒yvind, Stensrud og Ramm er interessert. Se p친 Stensrud og Ramm som bankom og ikke HS - 칒yvind og Nyvoll repper HS.
- Ramm: Alle fra bankom som vil b칮r f친 v칝re med.
- Benny: Alles mening skal v칝re med, men enkelere 친 diskutere med en liten gjeng.
- Stensrud: Dette handler om en arbeidsgruppe som setter retningslinjer. Da passer det med en liten gruppe.
- Benny: Ta inn meninger fra utenfors친tende og andre i Online. Sp칮r om erfaring fra forrige HS - hva m친 unng친s? First 1. mai. til 친 f친 p친 plass.
    - Ramm: Hvordan finne folk p친 en god m친te?
        - Benny: Varieret gruppe handler ikke om budsjetter, men AUO. F친 inne meningen til andre intereserte onlinere i budsjett diskusjoenen.


**AUO** skal fortsette arbeidet. Oppstart av AUO forrige styreperiode kom veldig seint i gang. Vi skal unng친 det denne gangen.

- Hvem skal fortsette det arbeidet?
- Hva er vi interesserte i at de fortsetter 친 se p친?
- Hva slags sammensetning av personer er vi p친 jakt etter?

#### Diskusjon
- 칒yvind: Pr칮ve 친 f친 med flest mulig fra tidligere og at de pusher et opptak selv. Essensielt med videref칮ring av erfaring fra de som holdt p친 i fjor. Opptak med fokus p친 et bredere utvalg av Onlinere.
- Benny: Sender mail til de som holdt p친 i fjor og h칮rer om noen vil fortsette. Resten av gruppa blir tatt opp i sammarbeid mellom de fra i fjor og oss. Benny tar ansvar for AUO.
    - 칒yvind og Thea blir ogs친 med p친 AUO opptak

## 455 Signaturmal (13.25 - 5 min)
[[Signaturmalene](https://online.ntnu.no/wiki/komiteer/signatur/) b칮r oppdateres i for 친 st친 i stil med endringene fra AUO. Styremedlem b칮r blant annet legges til. Hva med vara, nestleder og de tilfellene hvor en person har flere titler?]

- Nyvoll: Burde oppdatere siden. Bruk signaturen til det vervet man sender mailen p친 vegne av.
- Ole Anders: Hva er offesielle titler som linjeforeningen har? Tidligere har leder, nestleder og 칮kans. Noen komiteer har nestleder. Definere hvilke roller som finnes p친 tvers av alle komiteene.
    - 칒yvind: Vara er den offesielle titelen. Kall det gjerne for nestleder, men bruk vara i signaturer.
        - Ramm: Hva mente du med vara/nestleder? Hvem er hva?
        - 칒yvind: Hvis det finnes en vara for leder og en for styremedlem b칮r det spesifiseres hvilken vara rolle vedkommende har.
        - Ramm: Mener nestleder er "vara" for leder og vara er vara for styremeldem.
        - Benny: SO; nestleder er aldri nevnt i vedtektne.
    - 칒yvind: Har noen splittet varaverv?
        - Prokom har.
    - Benny: I signaturen har det lite 친 si om man bruker vara for nestleder eller vara for styremedlem vara.
    - 칒yvind: Utarbeide retningslinjer for hvor mange roller en person kan ha.
        - Benny: M친 tas som et annet punkt. Bruk den rollen som er hensiktsmessig i situasjonen.
    - Ole Anders: Har vara noen spesifikk oppgaver som krever at det st친r vara i signaturen?
        - Benny: Opp til hver komitee hvor mye arbeid som ligger i vara tittelen. Dette trengs det en workshop p친. Vi oppdaterer signaturmalen ang leder, nestleder og styremedlem. Har du flere roller bruker du den som passer i forhold til situasjonen. Hvis du er vara kan du skrive vara.


## 456 Utmerkelse til komit칠leder (13.30 - 5 min)
N친 som AuO har g친tt gjennom, st친r komit칠lederne uten noen form for utmerkelse for arbeidet de legger inn. Det er jo litt kjipt, s친 jeg foresl친r at vi enten lager en ny dalje, eller kj칮per inn daljeb친nd med gull-agraff som man kan bruke p친 eksisterende komit칠dalje.

#### Fordelen med ny dalje:
- Ny dalje - det er fett!
- Dyrere.
- Noen m친 designe den.

#### Fordel med gullgraff
- Bare 친 kj칮pe og sette p친 eksisterende daljer
- Billigere

#### Diskusjon
- Benny: Kult 친 vise frem komiteledere med en ny dalje. Men gull graff er en god l칮nsing siden det ikke krever s친 mye ressurser.
- 칒yvind: Ikke noe i mot at det bruker litt penger. Kult med en gullgraff for 친 vise hvilken komite de er leder for. St칮tter begge deler.
- Ramm: H칮r med komiteeledere hva de er gira p친. Ingen problem 친 bruke litt penger p친 en dalje ut i fra hvor mange timer som legges ned av arbeid.
- Benny: Henrik h칮rer med komiteelederer hva de vil. Videre ta ansvar for dalje design.
- Ramm SO: Det finnes en komiteeleder slack hvor det kan tas opp.

## 457 Workshop ish - Semesterunders칮kelse (13.35 ->)
- Benny: Vi deler oss inn i grupper og kj칮rer p친 p친 discord.

## 458 Eventuelt
- [Var en aprilsp칮k. De som var med p친 m칮tet vet 游땔]
- Monika: Post blir sendt til NTNU og vi har ikke tilgang til der det skal hentes.
    - Stensrud: Vi f친r test med DNB-kontoer inn p친 IDI. Han sendte mail, men ikke f친tt svar. Fikk en tilfeldig person til 친 l친se opp
    - Benny: Posten er l친st og vi har ikke tilgang? Send mail til IDI og sp칮rr om den beste l칮sningen.
    - Monika: Hvem skal ende opp med 친 hente posten? Kritisk med regninger og evt innkassovarsel.
    - 칒yvind: Viktigst 친 sjekke regninger regelmessig
    - Ramm SO: Det aller meste kommer inn elektronisk.
    - Benny: Bankom burde ta ansvar for sitt eget, Sindre ber velkom fikse sitt

- Henrik: Komme-igang-dagen er noe HS har tatt ansvar for tidligere. Mailen som kom til hs ble videresendt til velkom.  
- Ola Anders: Seniorkom har f친tt inn en foresp칮rsel om hvordan man skal g친 videre for 친 gjenopplive appkom. En nodekomite m친 gjenopplives av en generalforsamling. Seniorkom har sett at det kanskje ikke passer inn under interessegruppe. Hva gj칮r vi?
    - 칒yvind: Hva er tanken at appkom skal drive med?
        - Ole Anders (mail fra P친l): Opprette en gruppe med engasjerte studenter som kan jobbe med mindre prosjekter som ikke n칮dvendigvis m친 omhandle dotkom.
    
    - 칒yvind: En eventuell nodekomite burde legges under dotkom. H칮res ikke s친 strukturert ut i oppstarten. Jeg er nyskjerrig p친 hvordan det skal gjennomf칮res som komite.
    - Benny: Har v칝rt en nodekomite tidligere.
    - Ole Anders: Ble opprettet som en nodekomite med 친pne opptak. Alle fikk lov til 친 v칝re med. Man ble sett p친 som et medlem hvis man var med p친 3 eller flere m칮ter i semesteret. Funket ikke p친 en god m친te. Fikk ikke tilh칮rlighet og ble lagt ned i 2015/16. 칒nsket om 친 strukturere det bedre denne gangen.
    - 칒yvind: Med p친 at potesnsialet er der, men stusser over strukturen rundt en "komitee" hvor man bidrar til et prosjekt, men ikke er en del av resten av komiteen.
    - Ramm: Kan det v칝re en ide at HS gir godkjenning til at dotkom starter dette som en nodekomite?
        - Ole Anders: Ikke et initiativ fra dotkom.
    - Benny: Kult at folk vil drive med prosjekter sammen. Kanskje mest hensiktsmessig at det startes opp som en interessegruppe slik at de selv kan finne ut av hvilke rammer som skal v칝re rundt.
        - Ramm: Var ikke dette et problem at strukturen ble for l칮s? En interessegruppe krever at hvem som helst kan bli med (opptak ikke mulig)
            - Ole Anders: Utfordringen er at de trengger et opptak.
        - Benny: Vanskelig med et opptak uten noen rammer eller sturktur. Vanskelig utgangspunkt
        - 칒yvind: Finn ut av medlemer og arbeid rundt prosjekter. Er det 친pent for alle? Kan hvem som helst bidra p친 prosjekter? Er det noen krav for 친 v칝re en del av gruppa.
        - Ramm: Ide at P친l blir med p친 m칮tet for 친 gi litt input.
        - Ole Andres: Poenget med punktet var 친 finne ut av hva dere vil gj칮re videre. Ingen poeng 친 rushe noe som helst.
    - Benny (oppsummert): Inviterer med P친l p친 et m칮te for 친 finne f칮ringer

## 459 M칮teevaluering/Diggepunkt (14.15 - 5 min)

## Gj칮rem친l  
- 칒yvind: Skrive om signaturmail siden p친 wikien.
- Henrik: H칮re med komiteeledere om daljer. Evt design av daljen.
- De som mottar post til gl칮s m친 finne en l칮sning p친 det, bankom(Ramm/Stensrud) og velkom(Sindre).