---
title: "Snart ny ledelse!"
date: 2026-02-10
---

**Tilstede:**
Synne, William, Ola, Andrej, Lara, Helle, Gleb, Brage, Erik, Live, Filip, Vilde, Ailin, Marius, Sebastian, Christian (Trikom)

**Ikke tilstede:**
Iver, Johannes, Markus, Adele, Mathea

## 103 - Godkjenning av innkalling, agenda og referat

Innkalling - Godkjent
Agenda - Godkjent
Referat - Godkjent

## 104 - Statusrunde (20 min)

### Appkom:

- Autobank er snart ute, men var litt problemer, sÃ¥ venter til vi er tilbake fra blÃ¥tur
- Jobber fortsatt for Ã¥ finne ny TV til infoskjerm pÃ¥ kontoret
- Appen nÃ¦rmer seg klar, men venter pÃ¥ endring av verifikasjonssystem fra Dotkom fÃ¸rst (pÃ¥melding til arrangement)
- Jubileumsnettsiden er ferdig
- Opptakssiden: jobber med varslinger for Ã¥ minne komitÃ©er pÃ¥ at de mÃ¥ legge inn intervjutider s.a. algoritmen matcher ledige tider for sÃ¸kere og komitÃ©er
    - Frem til da, prÃ¸v Ã¥ huske Ã¥ legge inn tider selv (evt. HS gir beskjed nÃ¥r opptak skjer)
- Skjerm for kiosk er koblet opp til API
- Ellers, koser vi oss pÃ¥ blÃ¥tur!

### Arrkom:

- Hadde bÃ¸rsfest i helgen
    - Litt spent pÃ¥ fakturaen
- Godt i gang med planlegging av resten av arrangementene
    - Usikker pÃ¥ LÃ¥vefest, tar det opp senere

### Backlog:

- Hatt opptak, tatt opp 6 nye
- Setter opp nye prosjekter
- Skal ha 1. klasse lunsj

### Bankom:

- Fordelt IDI potten forrige uke
- SÃ¥ og si ferdig med regnskapsfÃ¸ringen, skal fordele eventuelle overskudd neste uke

### Bedkom:

- Hadde bedpres med Netlight, Equinor og PwC
- Bra pÃ¥melding forrige uke, hÃ¥per det fortsetter.
- Fortsetter med booking og ITEX planlegging

### Debug:

- Tatt opp 1 nytt medlem
- Har opptak snart, nominasjonsskjema er ute
- Ny leder, Gurveer!
- Skal ha kursing av tillitsvalgte i mars

### dotDAGENE:

- Bestiller banner og sÃ¥nt
- NÃ¦rmer seg

### Dotkom:

- Ikke noe stort enda, mange smÃ¥fixes
    - Ingen race ğŸï¸ conditions lenger ğŸ¤“
    - Mindre kÃ¸dd med pÃ¥melding
- Gikk veldig bra med Jub pÃ¥melding
- Lagt inn gambling pÃ¥ vinstraff.no
- Satt i gang teams innenfor dotkom
- Jobber med interessegruppe og varslinger pÃ¥ monoweb atm

### Ekskom:

- Har fÃ¥tt inn alle innbetalinger
- Fikk stÃ¸tte fra dotDAGENE

### Fagkom:

- Hadde workshop igÃ¥r for ikke-bedriftskurs
- Starter Ã¥ tenke pÃ¥ hÃ¸st arrangemeneter
- Kurs med Bouvet pÃ¥ torsdag, kurs med computas under jubileumsuke.
- Skal prÃ¸ve Ã¥ fÃ¥ til jobbsÃ¸king workshop

### FeminIT

- Tok opp et nytt medlem nÃ¥
- Hatt skÃ¸yte arrangement
- Skal ha byttekveld pÃ¥ fredag

### Fondet

- Ikke tilstede

### Online IL:

- Har valgt ny Ã¸kans
- Satt opp mange arrangementer
- Gymtime pÃ¥ sÃ¸ndag
- Curling om en uke

### Prokom:

- Laget banner til mange arrangementer
- Tatt bilder til Ã¥rboka

### Trikom:

- Tatt opp ny leder og nestleder
- Hadde lunsj lounge og medarbeidersamteler
- Hatt strikk & drikk
- Skal ha vafler & en overraskelse, og vors fÃ¸r jub

### Jubkom:

- Alt er good, jub snart!

### Velkom:

- FÃ¸rste uofisielle mÃ¸te i gÃ¥r
- Valgte Ã¸kans
- Skal begynne pÃ¥ ekte neste mandag

### Styremedlem:

- Finskrevet referater
- Skrevet HS sine riddernominasjoner
- Fikset litt erfaringsskriv

### Styremedlem:

- Sendt representasjoner
- Oppdatert siden om daljer og pins pÃ¥ wiki
- Rep pÃ¥ MF placebo jub

### Styremedlem:

- Sendt mails
- UndersÃ¸kt alternativer for lÃ¥sbart skap for Ã¥ sikre verdisaker som er â€œutryggeâ€ i IT-boden

### Ã˜konomiansvarlig:

- Ikke tilstede.

### Nestleder:

- Som vanlig booket rom
- Fikset mail
- Begynt arbeidet for genfors
- Ga bodtilgang til nye som ble tatt opp

### Leder:

- Chilla max
- 'Begynt' Ã¥ skrive pÃ¥ jubileumstalen
- Skal ha mÃ¸te med riddere senere i dag

## 105 - Overlappspunkt (5 min)

[Hver komitÃ© prater litt om hva de tenker Ã¥ arrangere framover, slik at man blir gjort oppmerksom pÃ¥ eventuelle konflikter eller bekymringer tidlig]

- I: LÃ¥vefest: Tenkte i utgangspunktet 7. mars, men vi kan sette det 6. mars. Det er dagen fÃ¸r kurs. GÃ¥r det fint?
    - K: Det er Bekk labyrinten den dagen med 50 plasser sÃ¥ burde prioritere Ã¥ fylle det opp
    - Sp: GÃ¥r det ann Ã¥ ha senere pÃ¥melding pÃ¥ lÃ¥vefesten?
        - Sv: LÃ¥vefesten er ogsÃ¥ et ganske stor arrangemet sÃ¥ bÃ¸r ogsÃ¥ fylle det opp
    - Sp: Om dere ikke fÃ¥r full pÃ¥melding, kan dere avlyse?
        - Sv: Lokalet hadde gÃ¥tt fint Ã¥ avlyse, men kan ikke avbestillle busser sÃ¥ sent.
    - Sp: Hvor mange plasser?
        - Sv: Deler 150 med psykolosjen, mest sannsynlig 100 for Online
    - K: Virker som at vi mÃ¥ ha det da om vi skal ha lÃ¥vefest ja, men vi er bekymret med pÃ¥melding fra fÃ¸r av.
    - K: Kunne vi ikke flyttet lÃ¥vefesten til hÃ¸sten for at vi ikke taper masse penger
    - K: Enig, hvis det ikke passer sÃ¥ bra, kunne vi ikke sett pÃ¥ et annet arrangement og flytte lÃ¥vfesten til hÃ¸sten
    - K: Det er veldig lett for Fagkom og bedkom Ã¥ ta hensyn til Ã©n dato pÃ¥ hÃ¸sten
    - SO: Pengene kan flyttes til hÃ¸sten
    - K: ForeslÃ¥r at Arrkom finner et annet arrangement i de to ukene etter kurset.


## 106 - Frist pÃ¥ endring av arrangementfrister v/ Brage (5 min)

[Det bÃ¸r vÃ¦re noe regler/funksjonalitet i OW ved endring av avmeldingsfrist etter pÃ¥meldingsstart. Hva Ã¸nsker vi skal skje? F.eks. ikke la deg endre (likt som betalingsfrist i OW4) eller sende e-post for hver endring]

- I: Akkurat nÃ¥ gÃ¥r det Ã¥ endre avmeldingsfrist etter pÃ¥melding er pÃ¥begynt. Burde det gÃ¥ ann? Burde vi varsle? Hva tenker komiteene?
    - K: Nice med en automatisk epost til pÃ¥meldte.
    - K: Det er dÃ¥rlig standard at komiteene flytter pÃ¥ avmeldingsdato
    - K: Tenker kanskje at man mÃ¥ sende melding til dotkom for Ã¥ kunne endre avmeldingsfrist etter pÃ¥melding har begynt.
    - K: Hvis komiteene mÃ¥ sende en melding til dotkom, er det ikke noe vits Ã¥ ikke ha et system som sender ut mails til pÃ¥meldte
    - K: ForeslÃ¥r at alle kan gjÃ¸re det, men at det kommer varsel om at det kommer til Ã¥ sende en mail til deltakere.
    - Sp: Er det mulig for komiteene Ã¥ sende en epost til pÃ¥meldte?
        - Sv: Det gÃ¥r ann, men ikke helt perfekt system enda.
    - K: Tror at det mÃ¥ enten skje automatisk eller ikke i det hele tatt

> Konklusjon: Skal vÃ¦re mulig, kommer varsel om at det sendes mail til pÃ¥meldte dersom de trykker fortsett.

## 107 - Faste Ã¸kansvalg v/ Sebastian (5 min)

[Bankom foreslÃ¥r faste Ã¸kansvalg]

- I: SÃ¥nn det er i dag er det relativt god gjennomtrekk i bankom. Det fÃ¸rer blant annet til lite kontroll pÃ¥ kompetanse og tilganger, og et samhold som kunne vÃ¦rt bedre. En lÃ¸sning kan vÃ¦re Ã¥ ha faste Ã¸kansvalg. PÃ¥ den mÃ¥ten sikrer vi at kompetansen Ã¸verfÃ¸res pÃ¥ en ryddig mÃ¥te, tilganger blir gitt samtidig og bankom har stÃ¸rre mulighet til Ã¥ bli en tettere knyttet gruppe. Forslaget er at valg av Ã¸kanser skal skje i september, med pÃ¥fÃ¸lgende opplÃ¦ring i lÃ¸pet av oktober av sittende Ã¸kanser.
- Sp: kommer dere til Ã¥ ha felleskursinng til alle de komiteene som tar opp meldemene pÃ¥ vÃ¥ren?
    - Sv: Ja det blir et unntak
- Sp: Skal backlog forholde seg til hÃ¸sten eller vÃ¥re?
    - Sv: Har ikke sÃ¥ mye Ã¥ si
    - Sp:Kan det vÃ¦re en tanke Ã¥ ha alle Ã¸kansvalg pÃ¥ vÃ¥ren istedenfor? For at de som er Ã¸kans har fÃ¥tt satt seg inn i vervet og Online litt fÃ¸r de begynner.
        - Sv: Vi har tenkt pÃ¥ det, men det er et mye mer naturlig tidspunkt Ã¥ komme inn i vervet Ã¸konomisk sett, i tillegg til at da mÃ¥ i praksis ny Bankom leder vÃ¦re noen som har allerede vÃ¦rt der i 2 Ã¥r, istedenfor noen som ble med Septemberen fÃ¸r.
    - Sp: Hvis du blir valgt som Ã¸kans pÃ¥ hÃ¸sten og stiller til leder av komiteen i februar, hva skjer da?
        - Sv: Om du blir valgt som leder sÃ¥ velger du en ny Ã¸kans som sitter til september etter.
    - K: Tror det passer mye bedre mtp resten av Online og valg konflikter Ã¥ ta det pÃ¥ vÃ¥ren.
    - K: Hele poenget her er Ã¥ samle det et sted. Forslaget er september, men om mars passer bedre kan vi gÃ¥ for det.
    - Sp: Hvis det uansett er to komiteer som mÃ¥ ta det pÃ¥ vÃ¥ren, gir det ikke mer mening Ã¥ ta det da uansett?
        - Sv: Ja, det gir mening, men det gir ogsÃ¥ mening Ã¥ ha det pÃ¥ hÃ¸sten
    - K: Blir det da mars etter genfors, eller nÃ¥r nye ekskom og velkom velges i januar/februar?
    - K: MÃ¥ vel bli i mars?
    - K: MÃ¥ bli i mars pga dotDAGENE genfors
    - LF: FÃ¸rste mÃ¸te komiteen har etter genfors
    - K: Tror det blir konflikt med dotDAGENE/Ekskom genfors
    - K: Uke 11(?)
    - Sp: Skal de sittende Ã¸kanser sitte frem til neste februar/mars?
        - Sv: Ja eller komiteene lÃ¸ser det selv. Enten sitter de til denne mars, eller neste mars, osv
    - K: Leder bÃ¸r velge en uke som fungerer Ã¥ fÃ¥ alle til Ã¥ velge det da

> Konklusjon: Ta det rundt uke 11, HS ser pÃ¥ det nÃ¦rmere.

## 108 - Eventuelt

[Saker som har oppstÃ¥tt i lÃ¸pet av mÃ¸tet eller kort tid fÃ¸r mÃ¸tet]

- I: Neste stormÃ¸te er neste uke, og varer litt lengre
    - FÃ¸r hadde vi GenVors, men nÃ¥ skal vi gjÃ¸re det pÃ¥ stormÃ¸te
    - Ikke obligatorisk, men gjerne vÃ¦r her!
    - Det skjer kl 10-11 neste uke, etter vanlig stormÃ¸te

- I: Alle har tilgang til alle sine arrangementer, hva skjer med det?
    - K: Dotkom har en ventende PR pÃ¥ det atm, skal fikses.

- I: Fikk en mail av Frederik om noen kortlesere. Noen som vet hvor de er?
    - K: En liten svart/grÃ¥ sak som ble brukt til kiosken fÃ¸r Zettle
    - K: Trikom kunne kanskje hatt peiling pÃ¥ det. Melding til trikom leder?
    - K: Skal vÃ¦re i Trikom boden noe sted
    > Konklusjon: William tar en runde pÃ¥ trikom boden

- I: Mange straffer, hva skjer? Klarer vi Ã¥ bruke alt?
    - K: Ikke undervurder Onlinere ğŸ˜

MÃ¸te hevet 09:57