---
title: "Quintuppelstraff og genfors prep"
date: 2026-02-17
---

**Tilstede:**
Live, Filip, Ailin, Synne, Adele, Helle, Ola, William, Marius, Brage, Mathea, Vilde, Lara, Erik, Andrej, Iver, Gleb

**Ikke tilstede:**

Johannes, Eeman, Markus

## 111 - Godkjenning av innkalling, agenda og referat

Innkalling - Godkjent
Agenda - Underkjent
Referat - Godkjent

## 112 - Statusrunde (20 min)

### Appkom:

- Prøvde å launche autobank
    - Oppsto noen problemer
    - Tenkt å fikse nå når de er ferdige på blåtur
    - Skal være fikset nå

### Arrkom:

- Stryker låvefest
    - Vanskelig med datoer
- Må finne ny dato til hybel til hybel
- Velger ny leder snart

### Backlog:

- Førsteklasse lunsj
- Jobber med Seniornett, interessegruppe fra Abakus
- Nye prosjekter
- Ledervalg på torsdag

### Bankom:

- Reviderer vanligvis Abakus også reviderer de oss
    - Abakus skal nå bruke revisorfirma istedenfor
    - Vi reviderer vårt eget budsjett selv fremover

### Bedkom:

- Har hatt bedpres med Equinor, bra påmelding
- Planlagte bedpreser om et par uker
- Valgt ny leder

### Debug:

- Startet opptaksprosess
- Nominasjonsskjema er sendt ut
- Tillitsvalgt kurs

### dotDAGENE:

- Vært på møte med hovedstyret, planlegger veien videre
- Generalforsamling arbeid
- Blester masse framover, 2 uker til dotDAGENE!

### Dotkom:

- Gjort mye backend ting som vanlig, lite spennende
- Man er logget inn mye lenger nå!
- Sp: Å legge inn banner på arrangementer, har dere sett på den feilen?
    - Sv: Vet hva som er feil. Fikser manuelt frem til det er fikset ordentlig.

### Ekskom:

- Hatt første møte med nye ekskom, fordelt roller
- Begynt ønsketenking på ekskursjon 2027

### Fagkom:

- Kurs på torsdag med Bouvet, gode tilbakemeldinger
- Har kurs på torsdag med Computas.
- Tatt opp ny kommunikasjonsansvarlig
- Leder- og nestledervalg neste uke

### FeminIT

- Hatt byttekveld
- Skal ha daljebelteworkshop
- Ledervalg nesteuke

### Fondet

- Ikke tilstede

### Online IL:

- Gymtime forrige søndag
- Ledervalg neste uke

### Prokom:

- Har startet litt smått med årboka.
- Skrevet til Offline
- Laga litt bonger
- Henta jubkom daljer

### Trikom:

- Hatt leder- og nestledervalg
- Vaffelsteking er tilbake
- Har hatt strikk & drikk
    - Litt lav påmelding
- Vors før jubileum på lørdag

### Jubkom:

- Går bra, kjekt igår på Lager11
- Gøy med HS på lambo
- Litt lite påmelding på beerchase, så det ble avlyst
- Sp: Hvilke riddere kommer?
    - Sv: Idk. De er positive til å bli med da.
- Sp: Hva gjøres med pengene budsjetert til beer chase?
    - Sv: Hører med økans.

### Velkom:

- Valgt roller
- Drøfter tema
- Tenkt å ha en workshop snart. For å se hva som kan bli bedre, osv.
- Planlegger silent disco med TIHLDE 

### Styremedlem:

- Deltok på jubkom møte
- Fikset på genfors ting
- Booket instagram for HS takeover
- Sendte ut Doodle for HS & Komitéledere inn/ut dato

### Styremedlem:

- Vært på dotDAGENE møte.

### Styremedlem:

- Ingen status.

### Økonomiansvarlig:

- Ny regel for utstyrspotten: Frist på 4 uker etter godkjent søknad for å gjennomføre innkjøpet. Hvis innkjøpet ikke blir gjort innen denne fristen må det sendes en ny søknad, eventuelt kan komiteen be om utsettelse før fristen.

### Nestleder:

- Genfors forberedelses ting
- Forsov seg til årboksbilde

### Leder:

- Vært på riddernominasjonsmøte
- Genfors forberedelser

## 113 - Overlappspunkt (5 min)

[Hver komité prater litt om hva de tenker å arrangere framover, slik at man blir gjort oppmerksom på eventuelle konflikter eller bekymringer tidlig]

- Ingen overlapper