---
title: "FIF, kompilering og mer generalforsamling"
---

## Innsjekk

[Hvordan har dere det?]  

---

## 136 Godkjenning av innkalling, servering og referat fra forrige uke  

[Kom innkallingen tidsnok? Er serveringen her, og er den godkjent? Er referatet fra forrige uke godkjent?]  

Godkjent  

## 138 Status for komiteene (20 min)  

[Her er det kun meningen at det skal vÃ¦re status for komiteene. Det er lov Ã¥ stille oppklarende spÃ¸rsmÃ¥l, men andre spÃ¸rsmÃ¥l som kan lede til diskusjoner kan dere skrive ned og ta pÃ¥ eventuelt.]  

### **ğŸ‰**Â Arrkom:  

- Skal se pÃ¥ retningslinjene pÃ¥ mÃ¸tet i dag  
- BlÃ¥tur pÃ¥ fredag  

### **ğŸ‘”**Â Bedkom:  

- Hadde mÃ¸te med ITEX-gjengen, veldig nyttig  

### **ğŸ–¥ï¸**Â Dotkom:  

- Jobber, ingen store greier  

### **ğŸ“š**Â Fagkom:  

- Hatt kurs med bredvid, bra oppmÃ¸te pÃ¥ mingling  

### **ğŸ–‹ï¸**Â Prokom:  

- Some: nye har tatt kontroll og blitt tiktok-ansvarlige  

### **â˜•**Trikom:  

- Ikke sÃ¥ mye relevant Ã¥ si.  

### **ğŸ’°**Â Ã˜konomiansvarlig:  

- Har en del nye, hatt opplÃ¦ring og vÃ¦rt tydelige pÃ¥ retningslinjene  
- Starter med 2024-budsjettet neste mÃ¸te  
- Fikk 5 000 kr til kaffe fra IE  

### ğŸ‘©ğŸ»â€ğŸ¦°Â Nestleder:  

- Genfors greier  
- Post pÃ¥ komitÃ©kickoff der Carolina og Ida snakket om generalforsamlingen  

### ğŸ‘©ğŸ¾Â Leder:  

- Diverse, orget genfors, var pÃ¥ komitÃ©kickoff.  
- Svart internasjonale studenter som Ã¸nsket kontakt (via Erasmus)  

## 139 Tilbakemeldingskjema kompileringen (10 min)  

[Diskutere tilbakemeldingene fra kompileringen sÃ¥ fÃ¥r vi hÃ¸re hva folk tenker, bÃ¸r vi endre noe til neste Ã¥r?]  

- Kun ett svar fra en som ikke deltok, mÃ¸rketall der.  
- De fleste er godt fornÃ¸yde med kompileringen.    Opplevelsen er det flere som er litt mindre fornÃ¸yde med.  
- Ting som kan bli tatt bort: 80% sa nei, kakaobasseng fikk litt langvarige konsekvenser, mindre fysisk, kanel og litt lite variasjon pÃ¥ postene.  

## 140 FIF hÃ¸sten 2023 (5 min)  

[Vi har fÃ¥tt inn en mail om Ã¥ velge datoer for hÃ¸stens FIF mÃ¸te. Ã…rets mÃ¸te arrangeres av TIHLDE og vil vÃ¦re i Trondheim. Hvem skal stille pÃ¥ dette. PÃ¥ disse mÃ¸tene har det hovedsaklig blitt tatt opp saker som ligger sÃ¦rlig nÃ¦rliggende bedkom/fagkom, da det er saker som er til interesse for mange av de andre linjeforeningene i landet. (I vÃ¥res var de to sakene som ble tatt opp, erfaringsbank om bedrifter og datoer for sommerjobb). Hvem skal stille pÃ¥ hÃ¸stens, og fremtidens mÃ¸ter? Lurt Ã¥ tenke pÃ¥ nÃ¥ mtp. forslag om org. struktur pÃ¥ genfors og planlegging av datoer.]  

- Nytt FIF-mÃ¸te i hÃ¸st i Trondheim.  
- Tidligere har det vÃ¦rt bare bedriftrelaterte saker - er nok lurt at en fra bedkom eller fagkom er med.  
- MÃ¸te pÃ¥ dagen og sosialt pÃ¥ kvelden.  
- Tenker det er fint om bedkom/fagkom finner selv ut hvem som skal reise.  
- Sender det inn som sak pÃ¥ fellesmÃ¸tet.  

## 143 Generalforsamlingen H2023 (10 min)  

[Hvordan ligger vi an? Sjekker trello. Er det noen som trenger hjelp eller er usikker pÃ¥ noe?]  

- Workshop pÃ¥ tirsdag.  
- Please send inn saker asap, slik at vi fÃ¥r tid til Ã¥ legge de inn, de skal inn mange ulike plasser, sÃ¥ det tar litt tid.  
- FÃ¥r ikke lagt ut kandidatlista fordi vi venter pÃ¥ saken fra organisasjonsstrukturfolka  
    - Den er sendt inn.  
- Hvordan skal vi fÃ¥ folk til Ã¥ stille til valg siden det er to ulike muligheter?  
    - Se pÃ¥ det som to ulike valg.  
    - Skal fÃ¥ fikset kandidat-siden, slik at det blir mer oversiktlig.  
    - Folk mÃ¥ skrive seg opp pÃ¥ begge dersom de Ã¸nsker Ã¥ stille til begge.  
- Tatt stilling til sammensetningen av styremedlemmer?  
    - Skal ta det opp som diskusjon pÃ¥ genVORS. Blir eventuelt Ã¥ ha to ulike vedtektsforslag.  
- Hvordan fungerer stemmegivningen nÃ¥r det er prioriteringslisten?  
    - Sisteplassen vil bli fjernet fra stemmegivningen. Dersom det er fem kandidater vil den simulere fire runder med stemming.  

## 

MÃ¸tet er hevet kl. 13:46.