---
title: "Snart generalforsamling!"
---

**M칮tetidspunkt:** 10.15  
**Sted:** [Gamle Elektro G022](https://link.mazemap.com/fUql7wkZ)

**Servering og referering:**  
*1. ref*: Robin   
*2. ref*: Karan  
*Servering*: Robin 


**Straff:**  
Hegli (Ikke purret RFK),   
Anders  (ikke ha etterspurt erfaringsskriv fra avtroppende styrerepresentanter)    

**Tilstede:** Samtlige

**Mangler:** 

## Innsjekk
[Hvordan har dere det?]

- - -

[TOC]

- - -

## 096 Godkjenning av innkalling, servering og referat fra forrige uke
[Kom innkallingen tidsnok? Er serveringen her, og er den godkjent? Er referatet fra forrige uke godkjent?]  

Inkalling good,    
Servering good,    
Ref tvilsomt, men ikke straffeverdig. Det var gjort et fors칮k    



## 098 Status for komiteene (20 min)
[Her er det kun meningen at det skal v칝re status for komiteene. Det er lov 친 stille oppklarende sp칮rsm친l, men andre sp칮rsm친l som kan lede til diskusjoner kan dere skrive ned og ta p친 eventuelt.]

#### Arrkom:
- Driver med s칮knader til st칮tte, ikke f친tt svar fra idi.    
- Fondet var good mtp. 친re. P친melding utsatt pga. usikkerhet rundt pris.   
- Spurt prokom om bilder p친 julebord     
- Oktoberfest blir dritbra    

#### Bedkom:  

- Bookingrunden er igang og det er fortsatt diskusjon. Diskuterer type arr og priser.        




#### Dotkom:
- Samme gamle vanlige. Jobber p친.    
- Snakk om hacktober, som i fjor. Litt sent ute s친 vi f친r se.     


#### Fagkom:  
- Planlegge hva vi 칮nkser 친 ta opp p친 neste fagkom-bedkom m칮te.     
- Tatt opp saken rundt at sosiale medlem ikke kan melde seg opp p친 kurs.     



#### Prokom:  

- Sluppet offline,     
- Tilbakemleidngskjema for merch. Tenker 친 bestille flere online gensere. Bl친 er mer popul칝re enn den gr친. Folk vil ogs친 ha hettregenser (forklarer hva en hettegenser er). Dersom det blir hettegenser blir det nytt design.    
- Rundt daljebelte for jenter s친 har det blitt pitchet til  Feminit. Det er planlagt et arrangement hvor man kan sy sitt eget b친nd. Blir fort neste semester. Lurt 친 s칮ke til IDI potten for st칮tte.     
- Hyttetur og ny leder. 


#### Trikom:  
- Bdag p친 fredag, veldig koselig.    
- Vors f칮r oktoberfest og h칮stmat neste onsdag. I skoletiden.      
- Rosadag neste onsdag      
- Halloween vors p친 kontoret og rfk etterp친.     
- Snakka om notion    
- Tull p친 kontoret  
- Klar for genfors-kiosk    


#### 칒konomiansvarlig:

- Fullt kj칮r med budsjettering.         
- Nye 칮kanser begynner 친 bli good.     
- Fortsatt ikke tilgang p친 bankID.      
- Mye s칮knader og fonds칮knader

Fondet:     
- Sofa fra trikom      
- Godkjent 칀re.      
- Gitt avslag til Hoddevik(Er ferie).      
- RFK godkjent


#### Nestleder: 
[Status fra Backlog, OIL, Appkom, nod칠komiteer, FeminIT, Debug, Output og RFK]

Masse ymse. Tar status p친 gruppene over neste uke, etter genfors.


#### Leder:
- Genfors ferdigstilling.       
- M칮te med Heri utsatt. Innkalling til IDI m칮te, Anders drar.      
- Husk m칮teplikt de tre neste m칮tene


## 099 Interkom (10 min)  
[Her skal saker som ang친r tre eller flere komiteer]  


## 100 Status generalforsamlingen (10 min)
[Er vi good p친 alt n친?]
 
I: Kan jeg l친ne studentkort til 친 printe lapper? Ja.

I: Fant vi ut at vi skulle fikse med ledervalg til v친ren. (?)     
- S: Vil skje neste genfors m칮te

I: Kommer sent, kan noen ta tiden min?     
- S: Kan bytte.

I: Pizza skal v칝re good. Maiken ringer 친 sjekker. 

I: Stream. Hvis vi skal ha stream m친 noen bruke pcen sin til det hele kvelden. 

SPM: Pleier det 친 v칝re stream uten korona?     
- Svar:Ja.

Konklusjon:  Droppes. Mer styr enn verdt. 

## 103 Online l칮per Trondheim maraton for barnekreftforeningen (10 min)
[Forslag: Online l칮per Trondheim maraton for barnekreftforeningen  
Tanken er at Online som linjeforening skal samle flest mulig som vil l칮pe enten maraton eller halvmaraton i september for 친 samle inn penger til barnekreftforeningen.  
Pengene kommer fra bedrifter som bedkom sp칮r om 친 sponse x antall kroner per onliner som fullf칮rer halv- eller helmaraton.  
I tillegg til bedkom har jeg et par tanker om noe som kan bli gjort, men som de andre komiteene f친r bestemme helt selv om de vil v칝re med p친:  

- Organisert l칮petrening med OIL
- Profilering i form av videoer, artikler e.l. fra prokom
- Egen nettside med for eksempel bedrifter som er med, folk som er p친meldt e.l. fra appkom

I tillegg kan kanskje andre representanter ta med konseptet videre til komiteen sin og h칮re om det er noe komiteen kan bidra med.  
H친per dette er noe som h칮rtes interessant ut:):)] 

Videref칮res til neste m칮te pga. venter p친 svar fra innsender.

## 104 Hvordan skal vi g친 videre med Notion (5 min)
[Jeg og Hegli har kommet frem til at Fagkom har en Personal pro plan (Education) som egentlig skal koste 4 dollar, men som vi f친r gratis ettersom at vi har en ntnu mail. Videre tenker vi at det kan v칝re lurt 친 teste ut dette med en av de andre komiteene for 친 v칝re sikre (Nj친l tror de har Personal pro planen men ikke helt sikker). Btw hvis vi ikke g친r over til notion s친 b칮r i hvertfall wiki siden til HS oppdateres]

I: Var det mulig 친 eksportere notion ut til et annet sted?      
- Svar: Ja.

I: Anders surrer om hva han har funnet ut og invitere alle til HS-workspacet og betale no greier i m친neden o.l.       
- K: Hvorfor betale n친r vi f친r d gratis m domenet?      
- Svar: @leder funka ikke. Inv med anders@. Alias funker ikke. 

I: Jeg titter p친 det om d funker 친 bytte mellom mange workspaces for leder & nest.



## 105 FIF og sommerjobb saken (5 min)
[Er det noen ildsjeler som 칮nsker 친 bli med p친 친 jobbe med 친 forhindre at l칮pende opptaksfrister g친r utover v친re medlemmer. Retningslinjene skal v칝re klare til neste FIF m칮te. (Saken rundt databasen med prikker tenker jeg kan bli tatt opp p친 m칮tet neste uke ettersom jeg enn친 ikke har f친tt referatet)]

I: Er ikke det en bedkom/fagkom greie og ikke hs?

I: Bedkom tar d med til m칮tet

I: Fagkom tar d med til m칮tet     
- K: Det kan v칝re greit 친 sette en arbeidsgruppe p친 tvers

I: Om ingen tar det s친 tar karan d, men vil gjerne h칮re med grupper. Er null stress. 

SPM: Var det mange som var enige i saken p친 FIF-m칮tet?     
- Svar: Det var enighet, men m친 bare finne ut typ. 친 f친 alle med og ikke bare noen o.l. Det kommer og en ny fif ting neste uke, siden referatet enda ikke er tilgjengelig.


I: Det er jo andre linjeforeninger. Det er viktig 친 passe p친 at ikke feks IND칒K-data fucker hele greia ved 친 ikke v칝re med.

I: Fast fif-ansvarlig i bedkom?(?)      
- K: Pleier 친 v칝re bedkom, fagkom eller arrkom har lyst til 친 dra. 

## 106 Premie til vinner av genfors-memekonkurransen (5 min) (Boldes, teasing;))
[finne noe forslag til en premie vi kan gi ut for beste meme p친 genfors. Kjedelig 친 alltid bare gi midtbykort]

游뱖

   

## 108 Eventuelt
[Saker som har oppst친tt i l칮pet av m칮tet eller kort tid f칮r m칮tet]





## TODO췂s


## Diggepunkt
[Alle m친 digge noe] 

## M칮teevaluering
[Ris/ros til hvordan m칮tet har g친tt]