---
title: "2022-02-16"
---

*Møtetidspunkt:* 14:15-16:00  
*Sted:* Tapirbygget: H3 424 Vembi

*Referering:*  
  1. ref:  William  
  2. ref:  Milla  
  
*Servering:* William  

*Tilstede:* Thomas, Anders, Henrik, Sarmi, Milla, Sindre, William, Nikolai (Fagkom)

*Ikke tilstede:* Mari, Thea  

*Straffer:*  Henrik, Milla (forsentkomming)

## Innsjekk  


## 778 - Godkjenning av innkalling, servering og referat fra forrige uke  

Godkjent

## TODOS fra forrige gang  
- [x] Thea finner ut om vi skal legge ut sånn form med hvem man ønsker å nomminere til ridder.  
- [x] Mari begynner på teksten til Øyvind sin nomminasjon
- [x] Henrik begynner på teksten til Hanne sin nomminasjon
- [] Mari og Anders planlegger å ta livet av de nye på inn-ut
- [x] Mari doodle om sosialkveld 
- [x] Alle finner ut ting rundt de 17k invitasjonene vi har

## 779 - Status for komiteene (20 min)  

#### Arrkom:  
- Ting går sin gang
- X-fest var uheldig gjennomført, og virket som det ikke var så seriøs gjennomførelse fra Abakus sin side. Åse og William skal snakke med dem og høre hva som skjedde. 
- Årebetaling: Usikker på hva som skjer men MIT har ved et "uhell" betalt.
    - Nutrix har også betalt.
    - Vi står fortsatt ved å ikke betale.
- Folk begynner å bli friske etter Blåtur

#### Bedkom:  
- Bedpres med Kahoot forrige uke
- Fysisk bedpres i morgen, på Graffi, standaren <3
- Holder på med bookingrunder for neste semester, noen alternative arrangementer
- Jobber med Fagkom for å finne på litt alternative arrangementer for bedpresser, f. eks stikke ut på bowling med en bedrift
- Undersøker litt andre former for å jobbe med bookingrunde, for eksempel ringerunde på én dag i stedet for at det skal ta laaang tid som det gjør nå
- Planlegger Oslotur, siden den gikk ut pga corona

#### Dotkom:
- Ser på stemmesystemet; 2 muligheter: viser en QR-kode på genfors og så stemmer folk via det eller at vi får en liste over email til alle som har stemmerett og fikse det sånn
    - QR kode er selvfølgelig litt mindre "safe", men vi kan jo gå ut i fra at folk ikke sender den videre og sånt. Vi har også tall på stemmer
- Har fått et par diverse henvendelser fra komiteer angående nye tjenester og ting på OW. Det er mye gøy!
- Medlemskapssøknad var litt mer heavy problem enn vi trodde. Om det er pain å gjøre det manuelt må vi vente, men vi kan forhåpentligvis legge inn manuelt enn så lenge.

#### Fagkom:  
- Hadde kurs i går, men mange ble syke nærme arrangementstart. Fagkom måtte stille opp.
- Går som smurt.

#### Prokom:  
- Brekkehelg for Offline om 1.5 uke
- Årboksbilder kommer også snart
- Christina har blitt valgt som Prokomleder

#### Trikom:  
- Alle er ferdig med korona wii
- Bestilt nye hyller til kiosken som kommer på fredag

#### Økonomiansvarlig:  
- Johanna har blitt Velkom økans.
- Litt rolig nå (eller så er jeg syk og har ikke fått med meg)
- Thomas fikser budsjettmøtereferering
- Søknad til fondet om å gjøre merch billigere
- Ett bankommøte før genfors, vi skal velge leder der
- Har lagt inn jubstyrevors i budsjett

#### Nestleder:
- Ikke tilstede

#### Leder:  
- Vært på IE-møte som var uinteressant. Vil fokusere på andreklassinger som har falt av, men de har ikke noe konkret plan. Vi synes det er vanskelig å nå ut til studentene pga manglende kontaktinfo.  
- IE skal prøve å ha "obligatorisk" kollokviegruppeopplegg for at folk forhåpentligvis kommer seg på skolen og jobber med folk
- Prata med Valgkom om valg!

## 780 - Interkom (10 min)  
- ingen saker B-)

## 781 - Eventuelle genfors ting (10 min)
- Stemmesystem i boks
- Thomas skal ta opp tellekorps
- Nodekomitesakgreiene er ikke på github ennå. Alle de andre sakene er det.
- Hvilket genfors skal komiteledere i såfall godkjennes på?
    - Prokom har allerede valgt leder
    - Folk forbereder komitemedlemmene på at de kan måtte sitte ett og et halvt år som leder.
    - William: ønsker ikke å velge leder og styrerep på ulik tid, er allerede splittet verv. 
    - Ønsker kontinuitet i komiteen 
    - Thomas: Skal vi vente med saken om å bytte halve styret av gangen?
    - Milla: Vet ikke hvor stor motivasjonen er hos folk nå
    - Anders: Jeg føler det er grunn for å bare vente med det her siden vi uansett liksom "bygger opp" mot den samme grupperingsledergreia som Abakus har.
    - Thomas: sliter allerede litt med å finne representanter. Om vi attpåtil skal ha fucked up for komitéledere så kan det bli jisla vanskelig å finne representanter
    - William: Om vi ikke går gjennom med noe endring, finner vi ut om det er nice eller ikke for folk uansett. Det er jo godt.
    
## 782 - Begynne å wrappe opp i løse tråder og få oversikt (5 min)  
- Anders: Prikkreglene.
    - William: delvis min feil, får sette oss ned med de komiteene det gjelder og så er det ferdig fort.
    - Bare litt uenigheter mellom komiteene og ordlyden må justeres 

## Pause

## 783 - Jubstyrevors plan (5 min)  
- Sigurd mekka styrevorset til jubileet sist, hvem skal mekke nå?
- Det er strengt tatt ikkeno poeng at jubkom mekker styrevorset, det kan likesågreit HS gjøre, siden det er oss det gjelder.
- Vi har fått 42 plasser for eksterne til jubileet, men har også hørt 70. Skal finne ut hva som faktisk er casen
- Sigurd har nok en god oversikt
- Vi må passe på å invitere alle som har invitert oss!
- Hopper over interessemelding, bedre å bare sende ut

## 784 - Eventuelt (10 min) 
- Status valg av komitéledere  
    - Arrkom velger 21. februar, minst én interessert
    - Dotkom velger 23. februar, 2 halv-interesserte, Thomas stiller worst case tror han. Tror også vi har noen som kan stille til styrerep
    - Bedkom velger 28. februar, minst én interessert
    - Prokom har valgt, Christina
    - Trikom velger 18. februar, men er usikre på hvem som stiller
    - Fagkom velger 23. februar, usikker på interesse
    - Bankom velger 28.februar
- Revidere HS retningslinjer  
    - Ta en kikk på det, og se om det er noe som ser helt corny ut.

## TODO´S til neste gang
- [] Alle styrerepper: Hør med komitéleder om tid for valg av komitéleder (Genfors saken)
- [] William: Må ta tak i prikkreglene 
- [] Alle: Ta en titt på HS retningslinjer på OW wiki
## Møteevaluering  

## Diggepunkt (5 min)