---
title: 'HS møte 02.02'
date: 2022-02-02
---

# HS-møte 02/02-22

*Møtetidspunkt:* 12:15-14:00  
*Sted:* Rill  

*Referering:*  
  1. ref: Thea  
  2. ref: William  

*Servering:* Thea 

*Tilstede:* Henrik, Sindre, Thomas, William, Thea, Mari og Anders

*Ikke tilstede:* Milla, Sarmi

*Straffer:*  William (øl), Sindre (vin), Thea+Sarmi (2 øl)

## Innsjekk  

## 766 - Godkjenning av innkalling, servering og referat fra forrige uke  

Sen innkalling, godkjent servering, ikke så bra referat pga formatering


## 767 - Status for komiteene (20 min)  

#### Arrkom:  
- Fornøyde med de nye koronaretningslinjene
    - Trenger ikke å tenke på antallsbegrensninger
    - X-fest blir nok fortsatt digitalt
- Åre er fortsatt litt styr

#### Bedkom:  
- Accenture bedpres gikk bra
- Muligheter mailen er dead (hva nå enn det er)
    - Nå blir man også lagt til i #bedrifter sammen med #korktavla på slack som en endring der
- Ønsker å bytte fra Bedcrawl til Fuckup Night, men vi må høre med bedriftene før det blir bænkers
#### Dotkom:  
- Nye vinstraffsystemet, "Vengeful Vineyard" går snart live
- Wikisiden er i gang
- Begynt å lage OW5 :)

#### Fagkom:  
- Kurs med Finn i går. Virket som de som var med var veldig fornøyd!

#### Prokom:  
- Gønner suppleringsopptak med FeminIT
- Jobber med Offline som kommer i starten av mars

#### Trikom:  
- Stocket opp med PK lets go
- Begynt å årne litt med nye hyller og sånt på kontoret, men det er litt vanskelig

#### Økonomiansvarlig:  
- Budsjettkveld den 24. februar :)

#### Nestleder:
- Fikset styrefoto med Kai, 16. februar klokken 17:00 (Full galla)
- Skal være med Podline til EPVU, snakke om åpenhet og sånn!

##### Oppdatering fra nodekomiteer og grupperinger:  
- Seniorkom
    - Driver med opptak til ressursgruppa
    - Vil ha 3 spesifikke roller: opptaksansvarlig, pr og sosialansvarlig
    - Driver med opptak for 2 prosjekter, digitalisering av bankom, og video. Video skal være videoproduksjon i Online, siden prokom ofte ikke har kapasitet til dette, men ser at det er ønske om å delta
    - Luka snakker med interessegruppene også for å få dem i gang
- OIL
    - Litt sent ute, men i gang nå
- Velkom
    - Henter inn folk nå
    - Fått tilbud om TIHLDE-arrangement i fadderuka
- Jubkom
    - Møter annenhver uke
    - Meste planlagt, trenger ikke bruke mye tid
    - Nye kontrakter med utesteder og sånt er det meste
    - Nytt medlem: Martin Kvalsund, bedriftskontakt for Bekk
- Appkom
    - Oppe og nikker
    - Skal fikse Tech Talks nettsiden selv om tech talks ikke skjer
    - Ikkeno frafall
- RFK
    - Åpner opp igjen med restriksjoner, men det endres nok snart
    - Jobber internt med økonomisk og administrative rutiner
    - Vannlekkasje på kjellere på Moholt, men ikke påvirket RFK
    - Snart genfors for RFK
- ITEX
    - Hadde opptak og har nå 8 nye medlemmer
- Ekskom
    - Håper på ny leder og nestleder innen mars
    - Snart genfors
- Output
    - Jobber mot Catch IDI 1. mars
    - Ønsker å finne en bedre løsning for øvingslokale
- Debug
    - Har en del baller i lufta for tiden
    - OW-artikkel, logo, OW-knapp, "how to" for komiteer, genfors og kake på kontoret


#### Leder:  
- LL-møte siden sist
- LL-forumet er litt på metadiskusjon. Vi lurer litt på hva vi egentlig skal gjøre, men det virker som det plukkes opp ballen og skal bli mer samarbeid
- Mye orging til vedtektskveld
- Mye er på plass til Genfors

## 768 - Interkom (10 min)  
- Thomas: komitésøknadssystemet er visst nede
    - Henrik: vi skulle begynne opptaket imorgen
    - Thomas: ups, jeg får visst ta en quick-fix

## 769 - After Action økogvedtektskveld (20  min)  
[Vi er gjennom økogvedtektskveld og ser på hvordan det gikk. Hva gikk bra? Hva kunne gått bedre? Hva vil vi gjøre annerledes til genfors?]  

- William: Noen syns det var litt kjipt at vi hadde deltagende ordstyrer. Jeg syns det gikk helt fint, men skjønner greia. Kan være noe å vurdere til neste gang
    - Sindre: Skulle jo egentlig være Magne som skulle være ordstyrer, som kanskje ville hatt litt mindre å si enn William. Ble litt vanskelig med siste liten endringer.
    - Thomas: Det var ganske stivt i begynnelsen, og jeg lurer på om en ordentlig OrgKol ordstyrer kunne gjort det enda stivere igjen
    - Anders: Det blir litt både og der. Det blir stivere, men ryddig. En intern vet kanskje ikke hvordan det funker, og da blir det mer lavterskel men rotete.
- William: Syns det gikk veldig bra og at vi fikk vite alt vi ønsket å vite. Gode innspill og kom frem ting vi ikke hadde tenkt på. Ikke så mye jeg ser for meg må endres. 
- Anders: Dagsorden o.l. kunne være litt tydeligere, det var vanskelig for de som ikke var i HS å få med seg.
- Thea: Det var visst vanskelig for HS å få med seg også
- William: Burde vi hatt en strengere frist? Var en "lett" frist?
    - Sindre: Vi burde ikke trenge å mase
- Thomas: Genfors er veldig stort, burde det egentlig være en del av wikien? Hadde det vært en idé å ha ha noe eget for genfors?
    - Thea: Jeg synes det meste gikk veldig bra nå gitt den informasjonen jeg og Sindre hadde å jobbe med.
    -  Thomas: Så vanskelig å finne ting knyttet til genfors.
    - Anders: Tidligere frist betyr uansett at folk ikke sender innen frist, men at fristen da er før gjør at vi som HS har mer tid til å årne det som eventuelt kommer sent. 
- William: Vet ikke om vi trenger hele 2 uker mellom vedtektskveld og fristen, men det burde være god tid til å gjøre om forslagene
    - Thomas: For HS er det ikke så viktig med den fristen, men de som ikke har diskutert sakene 400 ganger allerede er det også deilig å vite at man har litt tid til å etablere hva de skal endre etter vedtektskvelden
- Sindre: Til neste år: kanskje dokumenter ut litt før, men vedtektskveld til samme tid

## Pause

## 770 - Tiden-frem-mot-genfors-planlegging (20 min)  
[Vi fortsetter arbeidet mot genfors. Hva må gjøres? Hva må organiseres?]  

- Litt vanskelig å finne ut hva vi gjør. Kan nok ikke ha rent fysisk genfors siden det definitivt kommmer til å være en del som har korona da. Skal vi da enten ha blanding eller rent digitalt.
    - Thea: Sindre, kan du høre litt med organisasjonskollegier og/eller linjelederne om noen har noe erfaringer/meninger?

- Blir litt svak referering på dette punktet, vi orger litt div samtidig - Hilsen referenter <3

- Styremedlemmer hjelper lederne sine med Lang og tro-liste og årsberetninger

- Stemmesystemet må fikses. Må ha STV, men Online sitt stemmesystem har ikke dette nå. Skal vi bruke organisasjonskollegier sitt i år også heller lage vårt eget stemmesystem med STV til neste år.

- Lager tråd for alle tingene vi fortsatt skal ta opp og diskuterer resten på slack

## 771 - Eventuelt (10 min)  

### IT-dagene klausul
- William: Svarer at det er gucci. Tar gjerne de 30% om andre linjer ikke tar plassene.

### FIF
- Sindre: Om 3. april blir spikra dato for FIF, så kan vi bare kjøpe billetter med én gang mtp. pris?
    - Kan være tidlig for styret? Virker som Online sin erfaring bør være såpass sterk at det ikke er så nøye
    - Bedkomrepresentanten er veldig viktig

## Møteevaluering  

## Diggepunkt (5 min)
