---
title: "genfors og datakam kontrakt"
---

**M칮tetidspunkt:** 10.15  
**Sted:** [Gamle Elektro G022](https://link.mazemap.com/fUql7wkZ)

**Servering og referering:**  
*1. ref*: Karan   
*2. ref*: Karen  
*Servering*: Karan   


**Straff:** Karan (ikke godkjent servering) men tok med gode boller og rundstykker

**Tilstede:** Robin, Karen, Carolina, Sondre, Nj친l, Henrik

**Mangler:**  Anders og Maiken

## Innsjekk
[Hvordan har dere det?]


- - -

[TOC]

- - -

## 087 Godkjenning av innkalling, servering og referat fra forrige uke
[Kom innkallingen tidsnok? Er serveringen her, og er den godkjent? Er referatet fra forrige uke godkjent?]  
- Servering er underkjent
- Innkalling er godkjent
- Referat fra forrige uke er godkjent

## 088 TODO췂s fra forrige m칮te
[Lim inn todo췂s fra forrige m칮te]

Todos fra m칮te:

- [x]  videresende mailen til sebbi til HS.
- [x] Alle minne komitelederne sine p친 친 legge inn 친rsberetning
- [x] Alle skal melde at alle skal holde av datoen til genfors
- [x]  skal fikse alt av kommentarer ol. p친 vinstraffreglene
- [ Done 游뱁 ] Anders m친 slutte 친 v칝re klyse

## 089 Status for komiteene (20 min)
[Her er det kun meningen at det skal v칝re status for komiteene. Det er lov 친 stille oppklarende sp칮rsm친l, men andre sp칮rsm친l som kan lede til diskusjoner kan dere skrive ned og ta p친 eventuelt.]

#### Arrkom:  

- Har sagt ifra til leder om 친rsberetning og igjen sagt at alle m친 p친 genfors   
- Ellers er det egt lite update fra arrkom annet enn gjennomf칮rte arr   
- Hybel til hybel i helgen, var ikke med selv men det s친 g칮y ut!   
- Quiz p친 mandag, tror det ogs친 ble vellykket:))   
- Avtalt med trikom ang친ende vors f칮r oktoberfest, den er 21. oktober og begynner kl 18.  


#### Bedkom:  
- Hyttetur i helgen, blitt godt kjent med de nye.
- Bookinggruppen har hatt m칮te med fagkom og har begynt 친 planlegge
- Det er f친 ledige datoer, slik at det blir f칝rre og st칮rre arrangmenter for 친 fylle opp
- KID konferanse i morgen. Gleder oss til 친 f친 tilbakemeldinger. Vi vurderer at KID holder seg til 칠n solid konferanse om h칮sten enn at de tar opp flere dager.


#### Dotkom:
- Var p친 hyttetur
- Fikset saldo, OW, redwine

#### Fagkom:  
- Gjennomf칮rt to vellykede kurs siden sist gang. I g친r var react kurs med Visma, kurs med capra
- Tapirbygget var dprlig. Rell og roll rommet var d친rlig, skjermene funket ikke. M친 ha windows PC, ikke hdmi kabel, kun en skjerm om gangen.
- Be fagkom komme med forslag tidligere. 
- Spisekonk mot trikom

#### Prokom:  
- Offline kommer om noen dager
- Begynt 친 ta tak i SoMe-sp칮rsm친l igjen. Lage en Slack med hele prokom og alle some-ansvarlige i komiteene
- Skal ha velge ny leder av prokom i dag siden Christina skal flytte fra byen. Ny leder skal kun sitte et halvt 친r. Lederen skal bli godkjent p친 genfors

#### Trikom:  
-  Har hatt BErrioKart, en gjeng dro videre til samf. De koste seg
    -  Fikk med folk som ofte ikke er med p친 arr
- Trikom har bursdag denne uken p친 fredG. 
- Oktoberfest vors neste fredag.
- 칒nsker 친 ha "fuck cancer" perling. Har enn친 ikke f친tt perlene. BLir d친rlig tid i Oktober s친 blir heller i november.
    - Rosa tskjorte dag.
- Frida har sett p친 retningslinjene for kontoret

#### 칒konomiansvarlig:
-  Har tatt opp vedtektsendringen i bankkkom og ingen i komiteen er i mot den
- Daljer blir etter nytt친r pgs budsjettsituasjon. 
- Arrrangement t-skjorter for OIL vil kun v칝re for dem og ikke noe som kan selges som merch.
- De som visste hva Notion er, er veldig for 친 bytte over 
- 칀re vil bli dyrere. Rundt 2-3000 kroner. Normal pris i andre linjeforening
- Immball vil ogs친 bli kjempedyrt. Prisene blir dyrere og dyrere. Vi har i tillegg brent brorer med de billigste hotellene i byen
- Venter p친 faktura etter h칝rverk p친 immballet

#### Nestleder: 
[Status fra Backlog, OIL, Appkom, nod칠komiteer, FeminIT, Debug, Output og RFK]
- Genfors greier

#### Leder:

- genfors, genfors, genfors
    - Funnet referenter (Dere er alle satt opp)
    - Gjort klart hele referatet
    - M칮te med Organisasjonskollegiet om dagens gang og alle sakene. 
    - Fikset opp i litt sm친ting
- Var p친 m칮te med NTNU ang studiestart
    - Det blir iallfall ikke digital immatrikulering <3
    - NTNU lurer p친 hvordan de kan bist친 mer med promotering osv. Men dette er mer relevant for typ UKA, ISFIT, samf og alle de der - ikke helt for linjeforeningene. Da vi ikke f친r tilgang til 친 sende ut Offline eller annet linjeforeningsmateriell til de uans. 
    - De ville ogs친 ha litt input p친 hvordan gjennomf칮re immatrikuleringen, da de var litt usikre p친 om den skulle bli lik som f칮r korona eller ikke. 
- Snakket mye med valgkom ang친ende kandidater osv.
- Sjekket opp i litt ting rundt felles Notion bruker

## 090 Interkom (10 min)
[Her skal saker som ang친r tre eller flere komiteer]  

- Notion (alle)
    - Diskuterer l칮sninger for 친 f친 billig notion
    - Kan ha en hovedstyre-bruker som kan ha undergrupper hvor vi inviderer f.eks. bedkom@online.ntnu.no
        - Det koster per bruker (hvor mye?)
    - Hver bruker har 칠n wiki
    - En workspace med undergrupper, hvor en undergruppe er en komit칠
    - Fagkom har tydeligvis gratis Education Pro Notion
    - [TODO] Karan og Henrik m친 sjekke priser p친 notion

- I
    - Mange nye 칮kanser
    - Hvis de sp칮r om noe, svar de s친 fort som mulig
    - Ta vare p친 de nye, det er stress 친 v칝re ny i bankkom

- I:
    - F친r fortsatt ikke sendt inn kvitering skjema
    - Nj친l: Hvis bildet har blitt tatt p친 iphone s친 klarer ikke OWe 친 bruke det
    - Robin: Dersom det ikke funker kan du legge det inn p친 et word dokument
    - [TODO] Nj친l m친 fikse kvitteringsskjema

## 091 Status generalforsamlingen (10 min)
[G친r over status til de forskjellige vedtektsendringene vi 칮nsker 친 ta opp]

### Tillitsvalgt (Karan og Sondre)

- Det er ferdig. Vi endte med 친 lage to forslag p친 grunn av komite/nodekomite endringen ikke skjer. Dersom komite/kjerne vedtaket kommer til slutt vil de lage problemer. 
- K: Dersom vi legger det fram som om Kjerne/nodekomiteen ikke har g친tt gjennom s친 trengs kun et forslag. 


### Endring av betegnelser p친 komiteene v친re (kjerne, node, osv.) (Henrik og Robin) 

- Den kommer sist fordi det er mye overhead, syntes organisasjonskollegiet. 

- Endre fra kjernekomite til komite alle steder det st친r. 

- I: Det st친r per n친 at at alle kjernekomiteer skal ha en leder, nestleder og 칮kans. Det st친r ikke p친 nidekomite at det trenge en leder, nestleder og en tillitsvalgt. Problemet er at nodekomiteer kommer under komiter dersom kjerne/komite vedtekten g친r gjennom. Blir overfl칮dig

- K: Blir redaksjonell endring 친 fjerne det. Slik at man slipper 

- I: Enklest 친 lage en for Node komite og en for vanlig komite slik at man kan fjerne nodekomite delen dersom kjernekomite/komite delen g친r gjennom.

- I: Vi kan ogs친 presisere p친 genfors

### Regler for medlemsskap (Anders og Maiken)  
- Begynner 친 bli good. Vi har endret p친 formuleringen fra 칒V kveld s친 dette punktet er mer forst친elig og skal v칝re good n친.  


### Frister til 친 trekke seg fra styrerep rollen for 친 stille til ny rolle (Carolina og Robin)
- I: Det er good. To forslag. Et p친 fire uker og en p친 2 uker.

### Nodekomite kan stille til HS (Robin)

- I: vil at alle skal kunne stille til HS. S친 Robin og Nj친l skal diskutere dette.

- I: Begge forslagene vil bli presentert p친 genfors.

- K: Den st칮rste endringen presenteres f칮rst, alts친 at alle kan stille.

- K: Kun medlememer fra komiteene kan stille til styre reprollene.
- I: Det ble lagt til siden.

- I: Fant et sted at man m친 s칮ke til HS for 친 lage interessegruppe. Vil bli endret til neste generalforsamling.


------

- ?: Hvor mange lapper trenger vi til genfors?
- I: Kan v칝re lurt 친 printe ut noen ekstra lapper for gjester.
- ?: Skulle vi hatt en ikke-bindene p친melding?
    - K: 칒nsker ikke p친melding ettersom det kan g친 mot sin hensikt og gj칮re det mer h칮yterskel.
- I: Regne med at flere f칮rsteklassinger blir med ettersom at det er p친 h칮stsemesteret. 
- K: Regner med at det blir mellom 150 - 200 personer.

## 091 Gjennomgang og godkjenning av kontrakten med RFK (10 min)
[G친r gjennom kontrakten og finner ut om det er noe vi 칮nsker 친 endre p친 f칮r vi signerer. Jeg tenker egentlig punktet ang 친 be de pr칮ve 친 f친 flere Onlinere dit er en oppfordring vi heller kan komme med til de, og se til neste gang om det er s친pass at det faktisk m친 kontraktsfestes.]

- I: RFK har ikke 칮kt prisen 친rlig slik som de har skrevet ikontrakten.
-  K: B칮r ikke det v칝re RFK som er forpliktet til 친 f칮lge opp p친 dette, ettersom at de sender fakturaen.
- [TODO]: Purre p친 RFK ang친ende faktura.
- I: Det nye punktet er forst친elig.

- I : Eneste endring er at Henrik m친 f친 korrekt navn p친 kontrakten.

## 092 Gjennomgang og godkjenning av samarbeidsavtalen med Datakameratene (Guttene)(10 min)
[F친tt foresp칮rsel av Datakam om fornying av signaturer p친 samarbeidsavtalen v친r. Vi g친r over [samarbeidsavtalen med Datakam](https://drive.google.com/drive/u/0/folders/1QAJnOxFsEUoTwdH6PpVSS-x88X4KGs84) (guttene) og ser om det er noe vi 칮nsker 친 endre. De mener den fremdeles ser fin ut og 칮nsker 친 bare beholde den. Vi gjorde en del endringer p친 den i fjor.]

- I: Datakameratene f칮lger ikke kontrakten.

- K: Utbetale over tid eller etter at de f칮lger kontratken

- K: Foresl친 at penger ikke blir betalt f칮r de f칮lger alle punktene i kontrakten

- I: Avtalen st친r som den gj칮r. Det er useri칮st at de ikke stiller opp p친 interessegruppen. 

[TODO] Send mail til datakameratene for 친 forh칮re seg med hvordan de skal f칮lge kontrakten.

- I: Vi har ikke en kontrakt med kvinnelaget. De 칮nsker 1000 kroner per informatikk-spiller. 

- Eventuelt punkt fortsetter.

## 093 Er det noen p친g친ende saker vi gir videre til de neste? (10 min)
[Er det noe vi har uavklart akkurat n친 som vi gir videre til de som kommer etter genfors?]

- Overgang til Notion
- Sosiale medier og reklamering av Online
- Lederb친nd
- Endre vedtekten hvor hovedstyret har ansvar for interessegruppene.


## 095 Eventuelt
[Saker som har oppst친tt i l칮pet av m칮tet eller kort tid f칮r m칮tet]

- FIF-m칮te m/ Karan:

Kom frem til at vi burde foresl친 친 stryke hele "erfaringsbanken". Det kan gj칮re mer skade enn til hjelp. Det kan hende at n친r man er ferdig p친 studiet og ut i arbeidslivet s친 kan man fortsatt ha tilgang til denne banken fordi man har glemt 친 bli fjerna.

---

- Datakam jentene:

- I: Vi har ikke en kontrakt med kvinnelaget. De 칮nsker 1000 kroner per informatikk-spiller. 

- K: De har spurt om 4000 kroner. 

- I: De b칮r ha en kontrakt med Online, slik at vi f친r noe tilbake for det. Lignende den vi har med datakam guttene. 

- K: Enig, vi m친 v칝re flinke til 친 f칮lge opp p친 at f칮lger kontrakten. Jeg skj칮nner ikke hvorfor de trenger mer penger n친r de g친r i pluss.

- I: Sp칮rre om en oversikt over hvor mange spillere de har.

- K: uenig. Det gj칮r det vankselig 친 budsjetere for oss. De tar opp spillere senere slik at vi ikke vet hvor mange spillere vi skal betale for.


- I: B칮r Etterstrebe 친 gi like mye penger til begge lag


-----
- I: Folk tror at alle kan f친 t-skjorter. Har h칮rt det.
    - I: Det er kun for OIL
    - K: Det er ikke noe trikom har snakket om, men de konkluderte med at de ikke trenger t-skjorter.



## TODO췂s
[Skriv opp todos som har oppst친tt i l칮pet av m칮tet her. Fint om man rekker 친 ta en gjennomgang av todo췂s n친r m칮tet er ferdig]

-  Sjekke priser p친 notion
-  Pr칮ve 친 fikse kvitteringsskjema
-  Purre p친 RFK ang친ende faktura.
-  Sende mail til RFK ang친ende 친 endre navnet til Henrik
-  Sender en mail til data kameratene anng친ende kontrakt
-  F칮lge opp kontrakt med datakam-jentene

## Diggepunkt
[Alle m친 digge noe]

## M칮teevaluering
[Ris/ros til hvordan m칮tet har g친tt]