---
title: '26.10.2022'
date: '2022-10-26'
---

**Møtetidspunkt:** 10.15  
**Sted:** [Gamle Elektro G022](https://link.mazemap.com/fUql7wkZ)

**Servering og referering:**  
*1. ref*: Henrik    
*2. ref*:  Sondre   
*Servering*: Henrik   


**Straff:** 

**Tilstede:** 

**Mangler:** 

## Innsjekk
[Hvordan har dere det?]

- - -

[TOC]

- - -

## 109 Godkjenning av innkalling, servering og referat fra forrige uke
[Kom innkallingen tidsnok? Er serveringen her, og er den godkjent? Er referatet fra forrige uke godkjent?]  

Godkjent


## 111 Status for komiteene (20 min)
[Her er det kun meningen at det skal være status for komiteene. Det er lov å stille oppklarende spørsmål, men andre spørsmål som kan lede til diskusjoner kan dere skrive ned og ta på eventuelt.]

#### Arrkom:
- Var oktoberfest med bra oppmøte
- Paint & sip på mandag, litt trøbbel med blesting så litt labert oppmøte. 
- Skal ha workshop for vårens arrangementer i dag
- påmelding på quiz 2 i dag
- Skal snakke om Åre ang søknaden som IDI skulle behandle til i morgen, må kanskje utsette påmelding igjen



#### Bedkom:  

- Bra oppmøte av kommiteen på genfors 
- Har hatt to bedpreser med Bredvid og Sopra
- Diskuterte priser på arrangementer og annonser
- Fordelte datoer for arrangementer til våren med fagkom (holder oss til tirsdager og torsdager)
- Satt opp 8 bedpresser. 7 vanlige og en fra bekk
- Tekst på arrangementer bør være på engelsk , men usikker på om arrangementet bør være på engelsk.


#### Dotkom:

- Vi hadde ikke møte sist uke, bar under genfors.
- prøver bare å jobbe jevnt og få fremgang på prosjektene våre.
- Demo av Vengeful Vineyards for to uker siden, ser nice ut!



#### Fagkom:  

- Har diskutert litt rund kurs med excited. (f.eks. kokekveld)
- Snakket om hvordan vi kan være mer miljøvennlige

#### Prokom:  

- Ikke møte forrige uke pga genfors
- Hyttetur i helga
- Arbeidskveld i kveld. 

#### Trikom:  

- Hadde vors før oktoberfest og lånte soundboks fra Abakus, for høytaleren ødelagt siden A-blokka-fest
- Rosa onsdag i dag
- Høstmat i dag
- Halloweenvors i helga, videre til rfk etter det.
- SKal bestille sofa asap, fikk godkjent fra Fondet.
- Snakket om lukking av døra på kveldstid, spesielt etter mailen fra Delta. 


#### Økonomiansvarlig:

- Budsjetterer i bankom nå
- Venter egt på priser fra bedkom/fagkom
- Har 100.000 ufordelte midler, som foreløpig settes på arrkom pga. dyre priser (vurderer trikom hvis de også påvirkes)

#### Nestleder: 
[Status fra Backlog, OIL, Appkom, nodékomiteer, FeminIT, Debug, Output og RFK]  
[For status klikk her](https://docs.google.com/document/d/1DLYzv_pg5lyEseK4raOnN5FI0aK86f_T0AiIaxvuGgk/edit?usp=sharing) 

#### Leder:

- Signert samarbeidsavtale med rfk
- Datakam skal signere ny avtale
- Renskrevet referat fra genfors og lagt ut på ow
- Linjeleder på mandag og presenterte en sak
    - Ble tatt opp at styregaver har tatt av og må roes ned fremover
    - Det ble tatt opp delta innbruddet, alle i nv gangen skal få beslag på døren 
- Lagt inn pr på vedtekter
- Gitt alle tilganger de trenger (fb, ow osv.)

## 112 Interkom (10 min) 
[Her skal saker som angår tre eller flere komiteer]  

**Nevnt mange ganger før, men trikom setter pris på om det ikke blir satt utstyr på kontoret**
- Kan det settes på boden på A4?
    - Ikke egt, kan vi bruke gamle boden på A4?
    - Vi har ikke den boden lenger
    - Det ligger ting igjen fra kompileringen, så gjerne gå over og rydd opp det kompileringsgjengen.




## 114 Være konsekvente ved setting av prikk (10 min)
[per nå er d noen komiteer som følger prikkreglene, og noen som ikke gjør det. Dette er uheldig da to stykker kan gjøre akkurat det samme, men ende opp med forskjellige konsekvenser.]

Merkes mest på de bedriftsrelaterte kontra de sosiale arrangementene. Synes det er viktig at samme fremgangsmåte gir samme konsekvenser. 

i: Husk at vi reviderte prikkreglene i vår, vi burde gjøre en innsats på å følge dem.
- Et fint skille er om det koster noe å ikke møte opp, og om det er bedriftsrelaterte greier som fører til at online blir satt i  dårlig lys.

i: Enkelte komiteer har gitt slack nylig pga kommende Årepåmelding og de vil ikke vøre kjipe. Det er kjipt og burde ikke ha noe å si.

i: Tror alle er enig, men at det er så mange som håndhever prikker rundt om i komiteene som fører til at det bli gjort litt forskjellig fra gang til gang. 

i: Backer at dersom mange er på venteliste og det ikke koster ekstra og gjør noe skade, at man ikke skal vær såå strenge og rigide.
- Det kan godt være en løsning, men da må alle følge samme baseline. Har ikke noe å si om vi blir strengere eller snillere, så lenge vi er konsekvente. 

i: Har en praksis nå med at man kan sende en mail om at man er syk og slippe å få prikk.

i: Det er skummelt å åpne for skjønn, da er det helt opp til enkeltpersonen.

i: Syns ikke alle type arrangmenter burde gi prikk
- uenig, burde gjelde samme for alle, det er skadelig for arrangøren hvis man ikke møter
- Enig, det handler om respekt for arrangørene. Man kan ta en gjennomgang på prikkreglene som helhet og endre de litt til nye ow kommer. 

i: Dumt dette ikke ble tatt opp i vår.
- mange av disse endringene ble ikke gjennomført grunnet lite ønske om siste liten arbeid med avmelding og varling av folk på ventelista. 
- Dette påvirker kun arrkom.

i: Jeg synes ikke prikkreglene er så strenge. De er veldig overkommelige hvis man går inn for å følge de. 
- Eneste jeg kan være uenig med er at man må si ifra senest 5 timer før dersom man blir syk.
- Den ansvarlige komiteen kan ta det på skjønn i følge reglene.

i: Hvis det påvirker Online økonomisk at man ikke kommer burde man få prikk eller det er ingen som kan ta plassen din.

i: Rimelig sikker på at man kan melde seg av selv om avmeldingsfristen har gått ut hvis man er på venteliste. 
- ikke hvis man faktisk får plassen.

i: Syns det kan bli for mye å forholde seg til å ha andre regler for feks arrkom-arrangement.
- 

i: Fra arrkom sitt perspektiv er det hensiktsmessig å kunne ta ting på skjønn av og til, spess hvis deltakeren har betalt, men ikke kan komme.
- Da bør det være egne regler for arrkom, hvis det er slik at det gjøres skjønnsmessige unntak relativt ofte. Speiler seg dårlig på andre komiteer som gir prikk i samme situasjoner. 

i: Det er forskjell fra feks bedpres hvor man lover en bedrift x antall deltakere ift en fest arrkom arrangerer.

## 115 Notion-kurs (5 min)
[Fagkom har flyttet stort sett hele wiki inn i notion og det er funker som en drøm. Vi ønsker å holde et kurs i notion og dele erfaringer med alle komiteene. Kurset vil i førsteomgang være for minst en rep fra hver komite.  
Når passer det best for folk?]

Når skal det holdes?
- Foreslår at dere setter en dato og sier til komiteene at kurset holdes på den dagen. de som har tid får komme.

s: Hvorfor er det ikke et åpent kurs?
- Blir mange hvis ikke, pluss vi vil rette det for hvordan bruke Notion for komiteer.
- Hvis det blir en suksess kan det gjennomføres igjen hvis det er ønske om det. 

i: Blir det dette eller neste semester?
- Fagkom kan finne ut av det, helst dette semester, hvis ikke; tidlig neste

## 116 opptak velkom 2023 (5 min)
[Hvem vil ta ansvar for dette? Vet vi om no bra kandidater som vi kan pushe litt?]

Når holdes opptaket?
- nå, frist om sånn 2 uker elns. 

Kreves det mye headhunting?
- ja litt

Leder og nestleder tar opp resten av komiteen sin, vi må bare ta opp de.

Robin og Caro fikser. 

## 117 opptak itex 2023 (5 min)
[Hvem vil ta ansvar for dette? Vet vi om no bra kandidater som vi kan pushe litt?]


må Leder og nestleder være fra bedkom eller fagkom?
- Nei men det kan være lurt. 

Vi må huske å fremme at tidligere erfaring ikke er nødvendig. 

Sondre og Ingeborg fikser

## 118 Online løper Trondheim maraton for barnekreftforeningen (10 min)
[Forslag: Online løper Trondheim maraton for barnekreftforeningen  
Tanken er at Online som linjeforening skal samle flest mulig som vil løpe enten maraton eller halvmaraton i september for å samle inn penger til barnekreftforeningen.  
Pengene kommer fra bedrifter som bedkom spør om å sponse x antall kroner per onliner som fullfører halv- eller helmaraton.  
I tillegg til bedkom har jeg et par tanker om noe som kan bli gjort, men som de andre komiteene får bestemme helt selv om de vil være med på:  

- Organisert løpetrening med OIL
- Profilering i form av videoer, artikler e.l. fra prokom
- Egen nettside med for eksempel bedrifter som er med, folk som er påmeldt e.l. fra appkom

I tillegg kan kanskje andre representanter ta med konseptet videre til komiteen sin og høre om det er noe komiteen kan bidra med.  
Håper dette er noe som hørtes interessant ut :):)] 

Tenker eneste problemet er at det kommer samme semester som veldedighetsfest.
- korreksjon: Det er ikke samme semester som veldedighetsfest. satt til 3. september. 

Er ikke en HS ting å orge, men mener det er noe vi kan stå for som linjeforening. 
- Jazz hands

## 119 Eventuelt
[Saker som har oppstått i løpet av møtet eller kort tid før møtet]

Bruk bøker på møter, dere fikk de utlevert i går.

**Mail fra delta om innbrudd. Ikke så mye vi kan gjøre annet enn å ha kultur for å låse døra på kvelden.**

- Sto i mailen at det var flere personer som har brytt seg inn. Vi kan jo ikke vite om de har tilgang på A4 eller ikke. 
    - Det er ikke studenter, de fysisk bryter istykker dørene.
- Skulle vi hatt automatisk dørlås feks kl 19?
    - Kunne vært en idé

Man må allerede knuse glasset på vei inn til A4, samme gjelder for kontoret, vi burde passe på hva vi har av verdier på kontoret.
- Er det ikke stålnetting i døra på a4, så man må ha med vinkelsliper for å komme seg gjennom. 

Vi vil jo ikke bare forhindre innbrudd, men også at folk bruker kontoret som nach lokale. 



**Bod-tilganger i Prokom**

- Sondre og Robin fikser

**Representasjon:**

- Siste mulighet nå snart, nye bli med!!
- Skal oppdatere oversikten på driven.



## TODO´s
[Skriv opp todos som har oppstått i løpet av møtet her. Fint om man rekker å ta en gjennomgang av todo´s når møtet er ferdig]


## Diggepunkt
[Alle må digge noe] 

## Møteevaluering
[Ris/ros til hvordan møtet har gått]
