---
title: "Sit-kurs, slack-kanal og s칮knader"
---

**M칮tetidspunkt:** 14.15  
**Sted:** [IT-bygget 454](https://link.mazemap.com/qSbQhPne)

**Servering og referering:**  
*1. ref*:  Karan  
*2. ref*:  Maiken  
*Servering*:  Karan  


**Straff:**  
- Anders: manglende agendapunkt    


**Tilstede:** Henrik, Sondre, Carolina, Thomas, Sarmi, Milla, Cathrine, Sindre, Nj친l, Robin, Anders, William, Maiken  

**Mangler:** Karen, Karan, Mari  

## Innsjekk
[Hvordan har dere det?]  

- - -

[TOC]

- - -

## 816 Godkjenning av innkalling, servering og referat fra forrige uke
[Kom innkallingen tidsnok? Er serveringen her, og er den godkjent? Er referatet fra forrige uke godkjent?]  

Godkjent, men 칮l for manglende agendapunkt.
  

## 817 Status for komiteene (20 min)
[Her er det kun meningen at det skal v칝re status for komiteene. Det er lov 친 stille oppklarende sp칮rsm친l, men andre sp칮rsm친l som kan lede til diskusjoner kan dere skrive ned og ta p친 eventuelt.]

#### Arrkom:  

- F친tt IE st칮tte godkjent
- gjennomf칮rt karaokefest
- hybel til hybel i dag
- Oppl칝ring til ny 칮kans  


#### Bedkom:  

- Har suppleringsopptak, intervjuer etterp친 i dag
- Bekk har valgt datoer for neste semester
- Samler inn premier til veldedighetsfest
- Ny 칮kans, Klara, har v칝rt p친 f칮rste bankom-m칮te


#### Dotkom:  

- Valg av nestleder og sosialansvarlige, byttet ut alle gamlingene i dotkom
- En del permisjoner
- G친r fremover p친 nye OW og vengeful vineyard

#### Fagkom:  

- Alle har kost seg i Budapest 

#### Prokom:  

- Offlineslipp og merch-slipp i dag 
- Kluss med innbetaling til merch, folk har blitt belastet mer enn de skal (unders칮kes). 
    - Dette skjedde i fjor ogs친, m친 refundere studentene det gjelder. Tror det skyldes OW-feil
    - Skal ta det videre med dotkom og bankom  


#### Trikom:  

- Pizzakveld med arrkom p친 mandag
- Vors p친 kontoret p친 fredag, full p친melding
- Gjenganger p친 m칮ter: kontorordning!! 
    - komit칠er m친 bli flinkere p친 친 huske sine vaskedager
    - mulig straff for 친 forhindre at komit칠er dropper vaktene sine: redwine  

#### 칒konomiansvarlig:  

- Veldig mange nye 칮kanser
- G친r mye i oppl칝ring
- F친tt inn mange s칮knader til IDI-st칮tten
- Venter p친 en del tilganger til Altinn for 친 kunne sende inn MVA-melding  



#### Nestleder: 
[Status fra Backlog, OIL, Appkom, nod칠komiteer, FeminIT, Debug, Output og RFK]  


OIL:  

- Oil har arrangert sjakk, bruldring og crossfit 
- Sosialt: hyttetur og ny 칮kans  
- Fremtidige arrangementer: padel og LoL turnering


FeminIT:  

- Frokost p친 kontoret for alle p친 fredag, i forbindelse med "En psykt vanlig uke"


Backlog:  

- Tatt opp feiminIT  
- Tatt opp nye medlemmer  
- Fokus er 친 finne ut hvordan de skal jobbe videre ettersom de har f친tt en del nye s칮kere

Appkom:  

- 13 medlemmer  
- Nettside veldedighetsfest. kodekalender, tv utenfor kontoret, smashpause opplegg, nibble app, nettside til techtalks  
- Kodekalender er typ en adventskalender med forskjellige utfordringer etc. 


Debug:  

- Forn칮yd med godkjente vedtekter ved genfors  
- Skal ha workshop  
- Ser p친 ordning for hovedtillitsvalgt  
- 칒snker 친 gi en kanal for kommunikasjon til tillitsvalgte
- Lage et arrangement for online som er rettet mot kulturen i online  
- Retningslinjer for arrangementer: fokus p친 kultur  
- Jobbet med admin  
- Gi de tillitsvalgte litt retningslinjer for hvordan de skal operere  


Velkom:  

- Ferdigstilt tidslinje for perioden
- Valgt tema
- Planlegger elles arrangementer m andre linjeforeninger (Psykolosjen og Abakus)
- Kontaktet Bekk og Redbull som hovedsponsorer
- I kontakt med Arena trondheim
- Sliter med 친 f친 tak i masterfaddere


Ekskom  

- Alle skal v칝re lagt til p친OW og skal f친 mail osv. 
- Alle som er med har andre verv, tatt opp flere av denne grunn
- Ida er ny 칮kans
- Planer om 친 inkludere 4. og 5. klasse slik at de kan ta ibruk overskuddet

Itex:   

- Venter p친막ooking


#### Leder:  

- Vedtekter og annet fra genfors er fikset og renskrevet. Lagt ut p친 OW og alt av admin
- Snakket med Mathias om at han har lyst til 친 snakke med oss om hva som skjer "student politisk"
- Det nye styret er lagt inn i registere 
- IDI m칮te
    - Abakus, TIHLDE og vi klager p친마t det er stappfullt p친 A-blokka
    - 칀pnet A3-117 og 136 for at alle kan booke disse rommene. Skal f친 inn at kun IDI-studenter har tilgang til booking. 
    - Regler for bruk av rommene
    - Plan: de som har booket rommet har f칮rstepri. Skal ikke bli kastet ut hvis det ikke er noen andre der. 
    - OOP booker altfor mange rom, og altfor ofte!!! 


## 818 Interkom (10 min) 
[Her skal saker som ang친r tre eller flere komiteer]  

Robin: Lyst til 친 f친 til en hyttetur med komiteledere og HS allerede i v친r  

- Anders: Er enig, var en rett f칮r genfors, men d친rlig timing ettersom alle ledere ble byttet ut rett etter.
 

 
## 819 Kurs med SIT (10 min)
[Sit har masse bra kurs tilbud som jeg 칮snker at vi skal benytte oss av]  

Anders: I fjor var HS p친 forventningavklaring, var veldig bra. Et kurs jeg vil f친 til snart. Kommer doodle p친 slack.  

- Anders: Sosialt etter kurset hadde v칝rt g칮y

Anders: Den n칮dvendige samtale kurs, hadde med HS i fjor og f칮lte det var nyttig    

- Caro: trenger man v칝re med hvis man allerede har det
    - Anders: Tror det er mye bedre utbytte 친 delta fysisk, s친 man kan hvis man vil

Robin: De har kurs i arbeidsmilj칮 og kommunikasjon. B칮r f친 til 친 delta p친 dette  

Sindre: M칮telederkurs for komiteledere    
  
- Anders: kjekt for komitelederne



## 820 Betale for FIF-turen (10 min)
[Hvordan 칮nsker vi 친 betale for denne turen?]  

Henrik:  

- Har ikke budsjettpost for dette. 
- Skal vi betale for Thomas?
    - Har FiF en ordning p친 betaling for koordinatorer?
- Kan bruke prosjekterposten, men 칮nsker egentlig ikke dette. 

William: Har ikke flyreise v칝rt budsjettert f칮r?  
    
- Henrik: Ble fjernet fra budsjettet, mistenker den var tiltenkt 친 ta fra prosjekter
    
Sindre: Har dere kommet lengre p친 st칮tteornding for FiF?  
  
- Thomas: De som trenger penger for fly f친r spons av FiF, hvis de ikke f친r dekket av linjeforeningen

Anders:  
 
- Uenig at det er urimelig 친 bruke prosjekterposten p친 dette
- Ble brukt p친 pizza i fjor, og denne reisen er en god ting 친 bruke det p친
    - Henrik: Ikke uenig at vi skal dekke det, hadde v칝rt bedre 친 ha en egen post

Robin: Ble det ikke vedtatt p친 genfors at vi kan endre busjettet  
- Henrik: dumt 친 endre budsjett for innv칝rende semester s친 kan endre det til senere, men pengene m친 komme fra en plass 


Milla:  
 
- Genforscase handlet om v친rbudsjett til h칮st 
- Har vi brukt noe av prosjekter posten til n친?  
    - Henrik: Nei

Anders: Til de neste 친rene m친 vi legge til FIF som egen post

Milla:  
 
- Vil vi bruke penger p친 dette fra Online sitt budsjett?
- Er ikke case hvor vi tar penger fra
    - Henrik: Definitivt ja, en veldig god ting 친 st칮tte

Anders: De som skal reise fikser reise selv og snakker med Henrik om penger

Robin: Fikk vi en avkalring for hvem som skal st칮tte Thomas sin reise?  

- Thomas: blir fort ekko, abakus og online som betaler  

Henrik: Hvordan har det blitt gjort tidligere?

Sindre:  
 
- F칮r er jeg ganske sikker p친 at det ble sponset av Online, men da satt personen ogs친 i styret
- Var tenkt st칮tte fra fagforening i fremtiden  

Henrik: St칮tter Thomas denne gangen, og ser p친 mulige st칮tteordninger senere  


## 821 IDI-potten s칮knader (10 min)
[Hvordan vil vi forholde oss til slike s칮knader som kommer f칮r vi har f친tt selve st칮tten]  

Henrik: Vet ikke hvordan penger per komite er gjort f칮r. Har vi pleid 친 ha kvotering?

Milla:  

- Har vi h칮rt noe mer? Vi fikk penger i januar i fjor
- Snakket med Abakus som ikke har f친tt heller

William: 

- Alt som renner inn blir betalt, men vet bare ikke n친r.  
- De fleste s칮knader blir mest sannsynlig godkjent.  

  
Maiken: Tenker det er lurt 친 legge ut forel칮pig ettersom vi ikke vet n친r pengene kommer.  
 
- Anders: Enig. Kjipt 친 ha mye i overskudd til jul fordi vi ikke fikk brukt de tidligere p친 친ret

- William: Ingenting er 칮remarket.  

Milla: St칮tten skal g친 til faglige og sosiale arrangementer, IKKE ALKOHOL!  
  
- William: Kan v칝re greit 친 sette av litt til julebord/immball   
- Milla: f친r ikke annen st칮tte fra idi til julebord lenger, s친 denne potten er tiltenkt 친 erstatte tidligere  st칮tte for enkeltarrangementer  

Henrik tar en titt p친 hvordan det er fordelt tidligere, men g칮nner p친말nntil videre. 游녪


## 822 Lederslack (10 min)
[Hvem av 춺grupper med tilknytning til online췉 skal ha tilgang p친 denne slacken]  

Anders:  

- Robin og Anders har begynt med gruppering av online leder slack

Nj친l: Letteste 친맍orsvare er 친 sette grense p친 kjernekomite og nodekomite

Sondre: Hva er grunnen til at noen ikke skal f친 v칝re med?  

- Nj친l: Kan fort bli en veldig stor gruppe, lettere 친 samkj칮re hvis det er f칝rre folk der.  
    - Anders: vanskelig 친 sette et skille. Hvem er viktige nok for 친 f친 v칝re med?  

Robin:  Mitt forslag er 친 sette samme som Nj친l, og ha en separat gruppe p친 onlineslacken med resten. P친 den andre siden var grunnen til at det ble gjort i fjor var for 친 skape lettest mulig kommunikasjon.  

William:  

- Anbefaler p친 det sterkeste 친 snakke med Thea om det her. Har hatt noe med dette 친 gj칮re til n친.  
- Er en HS ut kanal, og til 친 f친 informasjon i tillegg
    - Robin: Jeg vil pr칮ve 친 forhindre en HS inn HS ut kanal, mer et tettere samarbeid.  

Carolina: Slik som det var i fjor var det noen kanaler som var lukket for alle andre enn komitelederne.  

- Anders: Derfor vi foresl친r egen kanal med alle i onlineslacken slik at man er fri lukkede kanaler.  
- Nj친l: en slack der alle er invet, men ha en egen kanal for hyttetur er  rart  

William:  Synes at gruppeledere skal inviteres. En slik slack er en fin mulighet for 친 skape kommunikasjon mellom alle som er i lederstillinger i online, ikke bare komiteene. At alle i lederstilling har kommunikasjonsmulighet er hensiktsmessig.  
  
- Robin: Hvor setter vi da grensen? Den m친 settes et sted, men er vanskelig 친 sette.  
- William: Selvf칮lgelig er det vrient 친 sette grensen, men leder og/eller sentralt kontaktpunkt er en grei definisjon p친 de som skal kontaktes. 

Sindre:  F칮r man begynner 친 tenke p친 hvem som skal v칝re med kan det v칝re lurt 친 finne hensikten med slacken. Hvem som skal v칝re med henger mye p친 hva som skal v칝re der. Hvis det er kun for informasjon er flere = bedre.  

Henrik:  Veldig enig med Robin. Kvalitet p친 kommunikasjon. Deltakere i slacken f친r mer ut av den dersom den kan brukes som kommunikasjonskanal og ikke en informasjonskanal.

Carolina: Komiteene og grupperingene som ikke har HS-rep kan ha utbytte av en infokanal fra HS.

Anders: Se p친 en mulighet for 친 ha en slack med kun komiteledere og ser hva som skjer. 칒nsker ikke enveiskommunikasjon som i fjor.  

Robin: Man kan skape underkanaler, men tror det er kjipt for de som st친r p친 den ene siden av skillet.

Henrik:  

- LF: Pr칮ver den originale ideen. En slack for komiteledere og HS, og en for alle.

Sindre:  Mange tiltak man kan ta for 친 f친 en kanal som blir litt levende, tror sosialt med de som skal v칝re der kan v칝re en god l칮sning.

Anders: Delte meninger. Skal vi ha med grupperinger og  en felles slack, eller flere med ulike inndelinger?  
  
- Sondre: Hvilke grupperinger er det snakk om  
- Robin: Det er vanskelig 친 si ettersom strukturen v친r er litt flytende.  
- Anders: Alle eller ingen. Noe annet kan f칮rer til mer rot.  
- Nj친l: Hvis alle blir med. Hvor g친r skillet for de som ikke har definert leder?  
- Anders: Alle definerte ledere blir med.   

William:  Hvor mange situasjoner dukker opp om vi sier en leder eller et sentralt kontaktpunkt i Online? Kan tas p친 skj칮nn  

- Robin: Det er ikke en case n친, men skal vi ta fortl칮pende vurderinger blir det litt feil at vi skal ta en vurdering p친 hvem som f친r lov til 친 bli med.   
- William: Tenker at HS har f친tt tiltro av genfors til 친 ta disse valgene! S친 det skal g친 fint. Hvis man f칮ler p친 det tror jeg ikke l칮sningen 친 ha ignoranse p친 det er noe bedre.    

Anders:  

- Heller mot at vi g친r mot kanal med leder av node og komite, og en for resten
- Dette betyr IKKE at hvem som blir invet p친 hyttetur er avgjort
 


Caro: N친v칝rende nodekomiteer?  
  
- Jubkom  
- Velkom  
- ITEX  
- Ekskom  
- Appkom  


Votering:  

Forslag 1: Egen slack med HS, komiteledere og nodekomiteledere, og en egen kanal for alle med lederstillinger p친 Onlineslacken som infokanal  

Forslag 2: Alle med i en slack  

**Forslag 1 blir vedtatt.**   


## 823 Medlemskapss칮knader (10 min)  
  
Anders:  

- Orienteringspunkt: kommer mange s칮knader med folk som ikke kan s칮ke med automatisk-s칮knad til dotkom. Hovedalternativene er sosialt medlem eller ikke sosialt medlem.
- Sindre skal lage et skriv med hvordan de blir h친ndtert slik at det ikke endrer seg basert p친 hvem som sitter i HS.
- Ikke v칝r redd for 친 godta disse s칮knadene. Fint om alle tar litt hver. Bare 친 sp칮rre om hjelp p친 de f칮rste s친 alle blir trygge p친 det. 

Nj친l: Hvis man g친r til dokumentasjon gjennom adminpanelet kan man n친 de uten 친 f친 404  
  

## 824 Eventuelt
[Saker som har oppst친tt i l칮pet av m칮tet eller kort tid f칮r]   

Milla:  

- Burde vurdere 친 invitere jubkom til styrevors. Tror jubkom hadde satt pris p친 det, og har v칝rt fint om de f친r litt "betaling" for jobben de har gjort.   

### Invitasjoner 

- Trekker om Theodor plasser
- Trekker om Paideia plasser

## 825 Diggepunkt
[Alle m친 digge noe] 

## M칮teevaluering  

Bra m칮te. Anders er glad for at alle deltar i diskusjoner:)  

## TODO췂s
[Her skal alle gj칮rem친lene som kommer opp i l칮pet av m칮tet skrives ned, slik at det er enkelt 친 sjekke hva man m친 gj칮re i etterkant av m칮tet. Referent har ansvar for 친 skrive inn her etter m칮tet.]  
  
FiF-gjeng m친 bestille tur [].