---
title: 'HS-møte 21.09.22'
date: '2022-09-21'
---

**Møtetidspunkt:** 10.15  
**Sted:** [Sentralbygg 1 322F](https://link.mazemap.com/VXjTxUyO)

**Servering og referering:**  
*1. ref*: Sondre  
*2. ref*: Carolina  
*Servering*: Sondre  


**Straff:**  
Henrik - vinstraff (ikke gjort todo)

**Tilstede:** 
Maiken, Anders, Njål, Robin, Sondre, Carolina, Karan, Karen

**Mangler:** 
Henrik

## Innsjekk
[Hvordan har dere det?]

- - -

[TOC]

- - -

## 058 Godkjenning av innkalling, servering og referat fra forrige uke
[Kom innkallingen tidsnok? Er serveringen her, og er den godkjent? Er referatet fra forrige uke godkjent?]  

Godkjent!

## 060 Status for komiteene (20 min)
[Her er det kun meningen at det skal være status for komiteene. Det er lov å stille oppklarende spørsmål, men andre spørsmål som kan lede til diskusjoner kan dere skrive ned og ta på eventuelt.]

#### Arrkom:
- Booker lokaler for høsten.
- Julebord blir 16. november.
- Ny tillitsvalgt: William Bie
- Sendt ut mail om hærverk på immball, kommer til å sende ut varsel om null toleranse for hæverk på arrangementer fremover.
- Må få bedre kommunikasjon mellom band og arrkom ved samarbeids arrangementer.
- Hyttetur til helgen!!
#### Bedkom:  
- Blesta valg av ny HS-rep
- Venter på at bookingrunden skal starte
- Planlegger bedcrawl
#### Dotkom:
- Oppstart onboarding fase
- Ellers rolig
- Kvittering er et mysterium
#### Fagkom:  
- Hatt produktivt møte sist torsdag, mye snakk om techtalks. Skal snakke med de som har hatt ansvar for det tidligere, for å få tips derfra.
- Har fordelt kurs mellom medlemmer.
- Ny tillitsvalgt: Torunn
- SOME-ansvarlig: Sara
- Ny bookingrunde ansvarlig: Johannes Meldal
- Skal ha brattkort kurs med OIL:
#### Prokom:  
- Skal ha onboarding i dag, få gamle medlemmer har vært tilgjengelig, så er seint ute.
- Startet å fordele Offline og plakatbestillinger blant medlemmer

#### Trikom:  
- Hyttetur i helga!!
- Hatt vaffel på kontoret og tur til RFK.
- Skal ha lunsjlounge i dag.
- Er godt i gang med arrangementer for høsten.
    - Sendt masse plakatbestillinger i god tid yaaay!!
- Neste helg planlagt telttur med Abakus.
- Har vært litt surr med prisene i kiosken, innkjøpsansvarlig har godt gjennom alle priser og dobbelsjekket. Kan ha litt med den høye inntektstapet i kiosken.

#### Økonomiansvarlig:
- Ingen fra Bankom til stede

#### Nestleder: 
[Status fra Backlog, OIL, Appkom, nodékomiteer, FeminIT, Debug, Output og RFK]
- [Bruk Onlinemail for å åpne](https://docs.google.com/document/d/14PFZQLkplkjXgko62MD_5Cq22ZjnrWcv1PJOeEITHPk/edit?usp=sharing)

#### Leder:
- Orga retrospektiv møte for fordelingsmøte
- Orga Øovk som skjer etterpå!!
- Ordna ordstyrer
- Sendt forespørsel til Organisasjonskollegiet om ordstyrer til genfors.

## 061 Interkom (10 min) 
[Her skal saker som angår tre eller flere komiteer]  
### Vaskeordningen blir ikke overholdt
- Forslag: Gi alle (ikke nye) komitémedlemmer  ølstraff
- S: Har trikom tenkt på en ny løsning?
    - Har tenkt på et system på OW hvor trikom kan gi vinstraff til andre komiteer
    - Alternativ straff: Ta bort switchen/toastjern/panini

### Ikke lenger fast bedpres/kursdag?
- Tidligere har normen vært tirsdag og onsdag
- Har blitt diskutert før at de som jobber torsdag aldri kan komme hvis det er en fast dag
- Burde vær begrenset hvor mange slike arrangementer det er
- Problemet er antall ledige dager for andre komiteer
- Hvis Ball/IDI-arrangement havner på den faste dagen blir det vanskelig å holde kurs/bedpres
- Fullt lov med flere arrangement samme dag
- Mange andre arrangementer gjør at kurs og bedpres samles opp i bulker
- Bedkom og fagkom tar med problematikken til komiteene

### Har ikke premium slack lenger
- Det er veldig dyrt og linjeforeninger får ikke nonprofit-discount
- Komiteene kan evt budsjettere for det på egenhånd, som vil være mye billigere
- Ikke noe poeng for HS. HS slacken blir byttet ut for hvert styre.
- Sitater må flyttes til disk/wiki
- Kan tas videre til komiteer om folk er gira på slack premium
## 062 Status generalforsamlingen (10 min)
[Går over status til de forskjellige vedtektsendringene vi ønsker å ta opp]


### Tillitsvalgt (Karan og Sondre)
- Vi vil vedtektsfeste at komiteer må ha en tillitsvalgt, det står ingen steder i vedtektene nå.
- Vil endre §4.2 til å reflektere dette
- Må også endre paragrafen for nodekomité

### Endring av betegnelser på komiteene våre (kjerne, node, osv.) (Henrik og Robin)
- Ønsker å gå bort fra kjernekomité begrepet, litt utdatert. Vi har fått mange nye komiteer.
- Kjernekomiteer innebærer kanskje at de er overlegene overfor nodekomiteer
- Forslag er å endra fra kjernekomitéer til komiteer.
- Bedre gruppering på denne måten.
- Beholder fremdeles nodekomite.
### Regler for medlemsskap (Anders og Maiken)
- Vil endre på medlemskapssøknadparagrafen
- Ønsker egen vedtekt for sosialt medlem
- Ønsker at det fortsatt skal være en vedtekt hvor HS kan godkjenne ekstraordinære caser.
### Frister til å trekke seg fra styrerep rollen for å stille til ny rolle (Carolina og Robin)
- Vil endre §4.1.4, legge til at om man øsnker å stille til ny rolle i hs må man si i fra 4 uker for genfors (ved innkalling)
- Er mye arbeid å organisere genfors, fristen burde vær overkommelig

### Ledervalg på høsten (Sondre)
- Litt usikker på hvordan legge fram det her, grunnet litt intern splittelse i HS
- Men ønsker å få innspill fra salen i kveld
- Forslag: Fremstille saken som et åpent spørsmål, uten å legge frem våre argumenter først

### Nodekomitémedlemmer kan ikke stille til Hovedstyret (Robin)
- Per nå kan ikke nodekomitemedlemmer stille til hs, må innstilles av valgkom
- Ønsker at alle med relevant erfaring skal kunne stille
- Vedtekt 4.1.3
- Er ikke snakk om å legge til representantroller fra nodekomiteer, men at nodekomitémedlemmer skal kunne stille til de nåværende rollene i Hovedstyret
- s: Hvor for kan ikke alle stille?
- sr: Fordi vo ønsker litt erfaring fra før, det tar lang nok tid å onboarde allerede komitémedlemmer.
- sr: Det er mulig men må instilles av valgkom.


## 063 Notion til interne wikier (5 min)
[Så tanken er at:
 
Vi har et nonprofit Notion team (4$ per notion-bruker)
Hver notion bruker representerer en komite (dotkom, bedkom, fagkom)
Hver komitekonto inviterer alle @online.ntnu.no mails til en intern komite wiki
HS har tilgang på tvers av wikier  siden de er admin av Notion team

Det vil si 36 kr i måneden per komite for en ekstremt fungerende wiki system med kanban board, møtereferater osv]

- Både Dotkom og Fagkom har startet med Notion som wiki. Anbefales veldig for de andre komiteene sin interne wiki.
- Mulig å få en premium bruker slik at alle kan bruke det.
- s: Er det noe krav for hvem som kan ha premium bruker?
- sr: Alle workspaces under en premium bruker vil ha premium goder.
- Leder og nestleder kan ha tilgang til alle sin Notion
- Njål vil ikke gi fra seg makt, han melder stryke saken.
- Det vil kanskje være mye arbeid å overføre wikien, men er nok verdt det
- Skal vi ha noe felles retningslinjer på det for alle komiteer?
- Er nok lurt at vi gjør det felles hvis vi bestemmer oss for å gå for det
- Vil være litt orgning i starten men vil funke bra til slutt og prisen er bra.
- Kan vi som HS bestemme at alle skal bruke notion?
- Pitch for notion: Har du brukt OW?
- Burde ha en til stede som har litt peiling for å kopiere elementer som ikke bare er kopiering av tekst.
- Vi tar med spørsmålet om vi vil gå over til Notion til komiteene
## 064 Komite-opplegg samtidig som andre arrangementer (10 min)
[Surr med flere komiteer som skal ha onboarding, arbeidskvelder o.l. under ØoV. Hvor setter man grensa for dette? Er det kun ØoV/Genfors vi skal være strenge, er vi strenge nok, burde det settes for andre arr o.l?]

- Tre av komiteene våre kan ikke stille i kveld på ØoV pga onboarding
- Veldig uheldig at aktive medlemmer ikke kan stille
- ØoV blir kanskje nedprioritert i forhold til genfors.
- Skal vi fastsette noen retningslinjer på dette?
- Onboarding burde skje tidligere i semesteret, men burde ikke kræsje 
- ØoV er nok ikke flashy nok til å tiltrekke stort publikum
- Vi burde sette regler for det, kjedelig å bruke så mye tid på slike ting om det er veldig få som kommer. 
- Alle styrerepper har et ansvar for å passe på at sin komité ikke arrangerer ting på slike dager.
- Forslag: 
    - Endre navn på ØoV, høres gørr ut.
    - Mer mat?
    - Regel på at komiteene ikke kan ha opplegg på ØoV og genfors

Konklusjon: Generelt gjøre det mer spennende. Og ikke legge andre interne komitéarrangement på ØoV og Genfors.

## 065 Refundering av syke på itDAGENE (10 min)
[Det var to personer som sendte mail om å melde seg av itDAGENE banketten på grunn av sykdom. Etter å ha snakket med Abakus måtte de ha skaffet en person til å komme for seg for å slippe å betale. Hvordan ønsker vi gjøre det med dette? Den ene personen skaffet en erstatter så han er egentlig good å refundere uansett.]

- Vi har bindende påmelding på Online-arrangementer, har man betalt og ikke melder seg av i tide, og ikke har erstatter, får man ikke refundert
- Står noe om ikke refundert beløp etter frist er gått ut. Burde presiseres hvilken frist det er snakk om.

Konklusjon: Vi refunderer ikke for sykefravær på itDAGENE.
## 066 Eventuelt
[Saker som har oppstått i løpet av møtet eller kort tid før møtet]

- FIF-møte. Sak om rullerende ansettelse, skal den tas videre? Ja, det tenker vi.
    - Starte arbeidsgruppe, slik som med sommerjobbsaken
- Vi burde presisere at alle linjeforeninger må stille seg bak et evt tiltak, for ikke å starte fordeler for de som ikke følger
- Ikke snakk om priser! Uansett va det er snakk om.
- Send saker til Karan om det er saker som skal tas opp på FIF.

## Diggepunkt
[Alle må digge noe] 

## Møteevaluering
[Ris/ros til hvordan møtet har gått]
