---
title: '2022-09-07'
date: 2022-09-07
---

**Møtetidspunkt:** 08.15  
**Sted:** [Grønnbygget: MA23](https://link.mazemap.com/QyhDT634)

**Servering og referering:**  
*1. ref*: Karen  
*2. ref*: Maiken   
*Servering*: Karen 


**Straff:**

- Karan: øl (kom 08:22)
- Karen: vin (hadde ikke servering)

**Tilstede:** Karen, Sondre, Henrik, Anders, Robin, Njål, Caro, Maiken, Karan 

**Mangler:** 

- - -

[TOC]

- - -

## 039 Godkjenning av innkalling, servering og referat fra forrige uke
[Kom innkallingen tidsnok? Er serveringen her, og er den godkjent? Er referatet fra forrige uke godkjent?]  

Godkjent innkalling.
Ingen servering.
Referat lagt ut.

## 041 Status for komiteene (20 min)
[Her er det kun meningen at det skal være status for komiteene. Det er lov å stille oppklarende spørsmål, men andre spørsmål som kan lede til diskusjoner kan dere skrive ned og ta på eventuelt.]

#### Arrkom:

Immball imrg, immballgjengen står på og mye som skjer i siste liten. Tror kommer i mål. Første møte med de nye i dag. Tatt opp syv nye medlemmer. 

#### Bedkom:  
Ikke hatt møte utenom opptak av medlemmer. Veldig fornøye med opptaket, møte med de nye på fredag. Tatt opp 6 medlemmer.
 
#### Dotkom:
Tatt opp syv nye medlemmer! Første møte og arbeidskveld i dag. 

#### Fagkom:  
Skal ha første møte imrg. Hadde ikke møte siste uke, og nå holder vi på med kurs med Bekk som var i går og er i dag. Tok opp 6.

#### Prokom:  
Tatt opp 9! Første møte på fredag.

#### Trikom:  
Tatt opp 7 nye. 19 stk totalt, og alle får blitt med på hyttetur <3 Valgt interne ansvarsroller.

Ny tillitsvalgt: Monika?

Workshop på søndag, sette arr for høsten.

Ikke fellesvors før immball, grunnet at det ikke er lov til å drikke på kontoret

Handle i morgen <3

#### Økonomiansvarlig:
 
Ikke så mye som har skjedd i det siste. Møte nå på søndag. Billy (økans for OIL) er tatt opp i dotkom, så av denne grunn må OIL finne ny økans. Trist for at han er flink.

#### Nestleder: 
[Status fra Backlog, OIL, Appkom, nodékomiteer, FeminIT, Debug, Output og RFK]

Fordelingsmøte gikk veldig bra <3
Stormøte neste uke med komiteledere og HS.

#### Leder:

Sendt ut avslagsmail til alle som ikke fikk plass i komité.
Sinnsykt bra søkertall i år, virker som at alle komitéer er generelt veldig fornøyde med opptaket.

Møte med ridderne i går. Ikke så mange som kommer grunnet at det er på en torsdag. 

Skal ha retrospektiv.

## 042 Interkom (10 min) 
[Her skal saker som angår tre eller flere komiteer]  

- Robin: Felles retningslinjer for påmelding og avmeldingsfrister
- Karan: Bekk trengte antall deltakere to dager før, som gjorde at påmeldingsfristen også ble flyttet frem. 
- ? Carro: 
- Maiken: Kan være ulempe med sen avmeldingsfrist mtp. bestilling av mat
- Njål: virker gunstig at enhver komité har hver sine retningnslinjer.
- Robin: Er enig med Njål, men når påmeldingsfristen settes mye frem øker dette terskelen for å melde seg på. Spesielt høy terskel for de som ikke er i komité. 
- Anders: Sett fristen slik at det gir mening. Ta det litt på skjønn, sit baguetter kan bestilles på kort varsel
- Caro: IT-dagene, avmeldingsfrist en uke i forveien, kom brått på. 
- Karen: Kjipt at påmeldingsfristen går ut men det ikke er fullt

Konklusjon: Prøv å sett avmelding/påmeldingsfristen så nærme som mulig arrangementet

TODO: Alle ta opp dette i komitéene sine

## 043 Status generalforsamlingen (10 min)
[Går over status til de forskjellige vedtektsendringene vi ønsker å ta opp]

Robin: Mappe som heter vedtekstkveld. PP er laget, se over den!

#### Tillitsvalgt

#### Endring av betegnelser på komiteene våre (kjerne, node, osv.)

#### Regler for medlemsskap 

#### Frister til å trekke seg fra styrerep rollen for å stille til ny rolle


## 045 Ledervalg på høsten (10 min)
[Dersom man ønsker å gå fra leder til HS-rep akkurat nå er det en turnover på 0.5 år for å gjøre det.]

- Carro: Blir litt samme greia som at man må vente et halvt år mellom leder/nestleder/økans (av online) og hs rep.

- Robin: Vil ikke ha halvtårsledere hele veien. 

- Henrik?

- Sondre: Hvis man har det delt på hvert semester så slipper man å velge mellom hva man vil og si i fra seg sjanser.

- Henrik: per vedtektene må vi velge nye ledere nå (pga fail i vedtektene). 

- Njål: Kan ha seremoni for å godkjenne.

- Maiken: problem er at ledervervet i år også da blir i 1,5 år eller 0,5 år.

- Anders: Vi må finne ut av hva vi gjør. Casen er, vil vi velge de på høsten (med hs-rep), eller på våren. 

- Karan: Tenker våren

- Sondre: Tenker våren, fordi da blir det lik "karantene" mellom leder til HS-rep som HS-rep til HS-lederrolle. Da får man også mer betenkningstid

- Njål: Ledervalg et halvt år etter studiestart er bedre enn 2 mnd etter studiestart. Blir kort varsel for 1. klasse. 

- Anders: Bruker økonomi og vedtektskveld til å høre hva resten av Online vil. 

- Robin: Bytte ved høsten fordi ...
    - Komitéen har godt av et cleant break
    - Argumentet om at man må vente et halvt år hvis man vil gå fra leder-verv til hs-rep, det kan bli litt for mye tid mellom vervene

- Anders: Enig med Robin. Synes det overveier kort varsel for 1. klassinger som ønsker å stille som leder.


## 047 Daljer appkom (4 min)
[Prokom kommer med status her(?)]

- Sondre: de har logo, Robin må opp og nikke
- Robin: Hvem bestiller dalje og hvem får dalje?
    - Sondre: Prokom pleier å lage logo og bestille
    - Alle kjernekomitéer får ha dalje

- Henrik: Burde ha daljer som egen budsjettpost

## 048 Leder/Alumnibånd (5 min)
[Hva er status her?]

- Caro: Sarmi og jeg har kommet frem til at båndene som ble sett på hadde for dårlig kvalitet. Kjøpe nytt stoff og sy de selv. Vet ikke hvor mye stoffet koster.

- Anders: Sende mail til Abakus og spør om hvordan de gjør det

## 049 Eventuelt
[Saker som har oppstått i løpet av møtet eller kort tid før møtet]

- Henrik: Kvitteringsskjema fungerer ikke, hva er status?
    - Njål: Ikke noe kommentar her, arbeidskveld i dag

- Njål: Misfornøyd over at hans sak ikke kom med på møtet siden Anders sin sak ble lagt ut på #saker én time før hans og ble tatt med >:(

- Anders: Komitékickoff forslag er at vi får alle til å skrive ned hva de forbinder med Online på komitékickoff. 

- Robin: Veldig viktig med fellesvors. Skal dette ansvaret ligge hos trikom eller HS?
    - Caro: Trikom synes dette er veldig hyggelig, og vil gjerne ha ansvar for dette

- Caro: Vanskelig å planlegge med drikking på kontoret.
    - Anders: RFK er et godt alternativ. Kan bookes gratis fordi vi er med på å drifte.

- Maiken: Bør ha som rutine å ha felles-vors før immball.

- Njål: Første teambuilding med nye i komité

- Anders: løse dette ved å ha opptaket etter immball. Da er ingen tatt opp enda. 


## Diggepunkt
[Alle må digge noe] 

## Møteevaluering
[Ris/ros til hvordan møtet har gått]
