---
title: "HS-m√∏te 27.04.2022"
---

**M√∏tetidspunkt:** 12.15  
**Sted:** [MA23](https://link.mazemap.com/2MHTZhTu)

**Servering og referering:**  
*1. ref*:  Nj√•l  
*2. ref*:  Robin  
*Servering*:  Carolina  


**Straff:**  
Kompileringsgjeng: √òlstraff

**Tilstede:** Anders, Henrik, Carolina, Karen, Sondre, Maiken, Nj√•l, Karan, Robin


**Mangler:** Ingen ü§•


## Innsjekk
[Hvordan har dere det?]

- - -

[TOC]

- - -

## 866 Godkjenning av innkalling, servering og referat fra forrige uke
[Kom innkallingen tidsnok? Er serveringen her, og er den godkjent? Er referatet fra forrige uke godkjent?]  

Innkalling godkjent,
Servering godkjent,
Ref godkjent


## 869 Status for komiteene (20 min)
[Her er det kun meningen at det skal v√¶re status for komiteene. Det er lov √• stille oppklarende sp√∏rsm√•l, men andre sp√∏rsm√•l som kan lede til diskusjoner kan dere skrive ned og ta p√• eventuelt.]

#### Arrkom:
G√•r fint, hadde f√∏rsteklassemiddag forrige onsdag. ikke super p√•melding men alle som m√∏tte opp koste seg og ble kjent med nye folk.
- Booket til immball. Radison blue
- Brunsj og havet igjen dette sem.
- Workshop p√• fredag for √• planlegge h√∏stens arrangementer
#### Bedkom:  
- Ikke s√• mye som skjer, alle bedpresser er over
- Godt i gang med booking
- Sama gamla vanliga
- Diskuterer kaffeavtalen opp mot milj√∏. Kopper vil ikke komme f√∏r i mai/juni'. Diskutert rundt b√¶rekraft, m√• trappe ned p√• hvor mye som bestilles fordi desto flere vi har, desto flere vil bli brukt. Vil motivere folk til √• bruke flerbrukskopper

- Oslotur, men ingen oppdateringer p√• hvordan det gikk.

#### Dotkom:
- Deploya jubsiden. Whhop
- Nye ow g√•r fremover.
- Vineyard f√•r n√∏dl√∏sning
- Infrastrukturen er fucked, ingen som vet hva som skjer.
- How to Online-siden er etterspurt.
- Alt skal ligge p√• et repo fremover, s√• ting skal bli lettere. Om man kan jobbe p√• ett kan man jobbe p√• alle. 
- Mulig krav p√• antall timer jobbing i uken.


#### Fagkom:  
- Planlegger eksamenskurs i forskjellige fag. diskmat

- Kontrakter blir sendt ut innen neste m√∏te.
- Brukte mye tid p√• √• diskutere hvordan man √∏ker p√•melding. Kurs i react og python

- Ansvarlig for TT fra fagkom.
- Notion fra neste sem istedenfor wikien.
- Valgt √• bruke notion istedenfor intern wiki

#### Prokom:  
- Ikke ha bl√•tur s√• sent i sem.
- Var p√• bl√•tur. Megasmell
- Offlineslipp jubutgave. whoop
- √Örboka er nesten ferdig. √Örbok ikke fjorbok :o

#### Trikom:  
- Jubkickoff p√• mandag med kake og pynt
- Hadde booket fram til 17.maifrokost, men man kan ikke drikke p√• skolen s√• tidlig s√• m√• finne noe annet.
- Eurovisionfinale p√• kontoret.
- Grilling skjer

#### √òkonomiansvarlig:
- Godt igang med revidering
- Kursing med de nye. Mye oppl√¶ring, mange enkeltcaser der det er f√• som vet hva man skal gj√∏re. Stor uybytting siden f√∏r corona
- Sett p√• retningslinjer til kvitteringsskjemaer.
- Henger laaangt bak kvitteringskjemaer
- F√•tt inn idi-potten s√∏knader til hangoverskjema og f√∏rsteklassemiddag.
- Bestilt bankkort
- Fant ut at fondskonto har aldri v√¶rt l√•st. Vi har 12 uttak i √•ret. Skal begynne innvesteringer osv snart i fondstyret

#### Nestleder: 
[Status fra Backlog, OIL, Appkom, nod√©komiteer, FeminIT, Debug, Output og RFK]

#### Leder:
- Var p√• linjelederm√∏te forrige uke
- Hvis man skal s√∏ke skjenk for over 50 stykk m√• man s√∏ke i god tid i forveien 
- NTNU har sagt at det blir digital immatrikulering. Sier at de har snakket med studenter og komt fram til at det er det beste.(???)
- Samf skal ha kickof f√∏rste mandagen i fadderuken. Hodemist.
- Snakked med abakus om h√•ndballgreier
- M√∏te med Stuk
- Mail fra william om flyers til fadderuka. Vi er med. Deleger til progruppa
- Bestilt b√∏ker til HS
- Masse styrevors greier
- Snakket med IDI om lunsj
- Satt i boden og telte opp (???), vi har 319 imm-daljer



## 870 Interkom (10 min) 
[Her skal saker som ang√•r tre eller flere komiteer]  


## 871 Opprop: global klima- og naturkrise (2 min)
[Ref mail, er dette noe vi √∏nsker √• stille oss bak?]
Alle er enig


## 872 Online x Abakus h√•ndballag (10 min)
[Ref bildet p√• slack s√• burde m√• vi finne ut hvordan det skal gj√∏res med h√•ndballaget]
Sendte noe i slack. De lurer litt p√• hvordan veien videre er. √ònsker noe ala datakameratene der de f√•r litt midler fra oss.
De √∏nsker √• styre seg selv.
En del gutter, to jenter.
Rundt det √∏konomiske blir det fort ikke gjort noe dette semesteret. Kan sette av ila sommerferien siden busjettet blir revidert n√•
Noen som vil ha ansvar for oppstart, oppsett osv?

**Sp√∏rsm√•l:** Hvor mye vil de f√• av HS abakus?
**Svar:** Har spurt men ikke f√•tt svar enda.

Det blir tatt ansvar for √• f√∏lge opp dette

## 873 Retningslinejer for kvitteringsskjema (10 min)
[Henrik tar en runde p√• de nye retningslinjene han har skrevet for innsending av kvitteringsskjema.]

Det er mye arbeid for bankkom √• f√∏lge opp p√• kvitteringskjema og var lite tydelig p√• hva som skulle sendes inn osv
Dunka ned kjapt, s√• greit ut internt i bankkom.
Hvis det er noe vi stiller oss bak vil sende ut til alle komiteene

Vinstraff for brudd p√• avtale? Hva tenker vi? Er mange som slipper unna uten √• gj√∏re det de skal

**Innlegg:** Helt enig, men tenker det skal stilles et krav til den i bankkom som betaler ut ogs√•. Kjipt n√•r folk legger ut og det tar lang tid √• f√• tilbake cash money

**Innlegg:** Megairriterende n√•r folk ikke har sendt inn, st√∏ttes at dette er noe vi burde ta tak i. G√•r ut over √∏kans n√•r det er andre komitemedlemmer sin feil. Syns kanskje vi burde lage en howto kviteringskjema som er mer oversiktlig og purre alle √∏kanser p√• √• ha et punkt der man g√•r gjennom dette

**Innlegg: **N√•r vi begynte i f√∏rsteklasse hadde vi kurs i hvordan man var komitemedlem. Hadde v√¶rt prima √• ta opp dette p√• et slikt kurs

**Kommentar:** Oppl√¶ringen har v√¶rt litt d√•rligere innad i komiteene pga. k√•r√•na.

**Sp√∏rsm√•l:** S√• p√• utlegg med kort fra online. Satt vi ikke grense med 1k p√• utlegg?

**Svar:** Folk fulgte den ikke >:(

Bankkom burde se p√• hvordan man skal gjennomf√∏re det

Viktigste er at alle her tar med til komiteene og pusher p√•.

**Forslag:** Bolde ut fristene slik at det kommer tydelig frem


## 874 Innhold p√• ny ‚Äúabout us‚Äù (5 min)
[Hva √∏nsker vi skal v√¶re p√• "om oss" siden vi har etterspurt at skal finnes.]

Snakket litt om det p√• workshop. Vil f√• p√• plass

- Hvor vi er (a4, kontor)
- Hva som finnes der (kiosk, kaffe, ol)
- Kontaktinformasjon til alle komiteer
- linker til some
- Hvem vi er, hva vi gj√∏r og hvorfor vi gj√∏r det
- Organisasjonskart. Fins ingen plass s√• ingen som vet hvilke tilbud som finnes
- Linker til videoen som ble lagd i fjor
- Ny student
- Linke til denne siden fra splashen
- Hva en linjeforening?
- Hvem er HS

**Innlegg:** syns vi burde ha "som ny". Helt banalt hva linjeforening er osv. Hva du burde melde deg inn i. Betale semesteravgift etc.

**Kommentar:** Burde vi ikke holde det til akkurat hva online er, ikke generelle studentgreier?

**Kommentar:** Skader ikke √• ha det med p√• OW ogs√•

**Kommentar:** Tror det er viktig slik at dette blir et samlet sted for alt som er mer oversiktlig enn wikien. Bedre √• ha alt p√• ett sted

**Innlegg:** Man f√•r en lenke til OW n√•r man s√∏ker informatikk, s√• flere som akommer inn p√• siden F√òR man har begynt √• studere

**Kommentar **evt inkluder den andre videoen promogjengen lagde


## 876 pins til f√∏rsteklassinger (5 min)
[Skal vi sette av et tidspunkt hvor 1. klassinger kan komme og hente pins]

F√∏rstisser kan komme p√• komtoret og hente pins gratis

Det er snakk om de nye pinsa.

Siste gang dette gj√∏res. Viktig √• skjekke at de er f√∏rsteklassinger.


## 877 Backlogs nye retningslinjer v/ Milla [13:30] (15 min)
[Liten oppdatering p√• hvordan ting g√•r i Backlog og planen videre, med noen endringer i interne retningslinjer]

#### Retningslinjer

- Backlog m√• defineres litt tydeligere. Du har ressursgruppa, ogs√• var gruppemedlemmer ogs√• definert som backlogmedlemer.

- Ikke b√¶rekraftig p√• sikt

- Prosjektene skal v√¶re selvdrevne.

- Ingen av posjektlederne m√∏ter opp p√• m√∏tene, har ikke behov for √• v√¶re d√¶r

- Blir for mye daljer og teambuildingst√∏tte o.l. 

- Vil definere de ut av backlog, men fortsatt hadd med prosjektlederne. 

- Ledere, medlemmer og egt alle er enig i dette

**Sp√∏rsm√•l:**Hvem blir √∏vrige medlemmer

**Svar:** De som ikke har noe definert rolle i komiteen

**Kommentar:** Tydeliggj√∏r dette, faller litt tilbake p√• om prosjektmedlemmer er "√∏vrige medlemmer"

**Innlegg:** St√•r eksplisitt i vedtektene hvem som er medlemmer

**Svar:** Nei

**Kommentar:** √•ja, glem det

- Tok bort utmatrikullering. Dette er arrkom som har tatt over. Backlog har ikke lenger noe med dette √• gj√∏re.

**Innlegg** F√• dette inn i retningslinjene til arrkom 

Alle er enig i at dette h√∏res bra ut

**Sp√∏rsm√•l:** Ga de ut daljer til alle medlemmene sine?
ja

## 878 Eventuelt
[Saker som har oppst√•tt i l√∏pet av m√∏tet eller kort tid f√∏r m√∏tet]

#### SOME til jubkom?
alle: ja.

#### Alumnib√•nd.
Fant et b√•nd som virka bra. 7 cm bred. 1 b√•nd er 160cm. 70kr meteren. Har igjen nok til 19-20 b√•nd.

**Innlegg:** Ser ikke problem med √• kj√∏pe n√•.

**Sp√∏rsm√•l:** Hvor mange er det til sammen som skal ha b√•nd?

**Svar:** 14 ledere + 8 gamle HS. 22 b√•nd til sammen


## Diggepunkt
[Alle m√• digge noe] 

## M√∏teevaluering
[Ris/ros til hvordan m√∏tet har g√•tt]