---
title: "Stormøte 14.09.2022"
---

*Møtetidspunkt:* kl. 09:00 - 10:00  
*Sted:* Realfagsbygget R92

*Referering:*  
1. ref Maiken    
2. ref Henrik  

*Servering:* Anders og Robin

*Tilstede:* Sarmi, Hannah, Mia, Ida, Giil, Aleksander, August, Oscar, Elise, Robin, Fredrik, Jørgen, Karan, Anders, Njål, Robin, Carolina, Karen, Henrik, Sondre og Maiken 


*Ikke tilstede:* Erlend 

*Straffer:*  
Henrik -> 6 min for sen

Anders og Robin -> underkjent servering

Karan -> 15 min for sen

## Velkommen  

## 000 - Godkjenning av innkalling, servering og referat fra forrige uke

- Godkjent innkalling

- Ikke godkjent servering.

## 000 - Statusrunde (20 min)  

#### Appkom:  

- 10 nye medlemmer, hadde sosialt i helgen
- Kursing i dag og søndag
- Bestemmer seg for hva som skal jobbes med
- Send inn ideer


#### Arrkom:  

- Tatt opp 7 nye medlemmer 
- Nesten ferdigsatt planen for arrangementer
- Akkurat ferdig med immball, litt greier igjen derfra
    - hærverk under kvelden som vi venter på faktura for
- Onboarding med de nye neste torsdag
- Hyttetur neste helg

#### Backlog:

- Første møte med de nye denne uken
- Komitekickoff til helga -> litt lav påmelding
- Lederkurs for ledere / retro med HS
- Rydde i boden
- Snakket om Online-revy
- Ny prosjektleder for autobank: Duvara

#### Band:

- Busy første par uker, spilt på en del immball denne høsten
- Møte denne uka med planlegging for div. konserter ila. semesteret.

#### Bankom: 

- Tatt opp ny økans i OIL: Brinje
- Kommer ny økans fra bedkom neste møte
- Fått fikset budsjett
- Har ikke så mye penger, kommer snart
- Alle må snakke med økansene i sin komité, mange føler på mye arbeid og sånn skal det ikke være

#### Bedkom:  

- Tatt opp 6 nye medlemmer
- Prepper og kurser de nye
- Bedpres med Bekk i morgen
- Hva tenker folk om frist til sommerjobber og rullerende opptak (evt. sak)?
- Skal på hyttetur snart


#### Debug: 

- Fortsetter å jobbe med synlighet
- Vil at alle skal vite hvem vi er og hva vi gjør
- Plakater
- Ta over ansvaret for tillitsvalgte i komitéer
- Jobber med å ta opp nye folk: 
    - Ønsker å ta opp tre nye, totalt 6 stk
- Holder på med evaluering av fjoråret sammen med Hovedstyret
- Utfører grunnleggende oppgaver

#### Dotkom:  

- Tatt opp 7 nye medlemmer
- Starte opplæring av de nye
- Kaos på kvitteringsskjemasiden


#### Ekskom:  

- Amsterdam, +++ 6 steder i Europa
- 48 stk som skal dra
- To faglige ekskursjonsledere fra IDI skal være med
- Sliter med å få tak i dugnader
- Kommer ikke til å få inn like mye penger som planlagt
    - Frykter at det kan bli veldig dyrt
- Dårlig erfaringsoverføring, må finne ut av mye selv
- Techtalks? Vil snakke med fagkom angående dette

#### Fagkom: 

- Tatt opp 6 nye medlemmer
- Andre møte i morgen
- Brukr mye tid på onboarding
- Flytter til notion fra OW-wiki

#### FeminIT

- Tatt opp 6 nye medlemmer, totalt 11  (+ en på utveksling)
- Ikke hatt første møte, vanskelig å finne et tidspunkt som passer for alle
- WS på søndag for å planlegge semesteret
- Vil bli komité på genfors
    - Har noen spørsmål til det? still disse på økonomi og vedtektskveld


#### Fondet

- Måtte ha ekstraordinær generalforsamling for å velge ridder
- Bytta ut Jonathan med Ahnka
- Venter på nordnet konto
- Godkjent søknad fra floppydisk
- Fått inn søknad på robothund for 750k (ikke godkjent)
- Søk fondet!

#### ITEX:

- Var på ITEX for rundt 2 uker siden
- 89 stk til Oslo, kun ett frafall
- Mange som var med, og alt gikk veldig smud
- Besøkte 15 ulike bedrifter
- Mange bra tilbakemeldinger
    - som alltid litt av hvert, men generelt bra!
- Litt betalinger igjen, men ellers er årets ITEX-komité ferdig!

#### ITV: 

Ikke møtt

#### Jubkom:    

Ikke tilstede

#### Online IL: 

- Tatt opp 5 nye medlemmer
- Hadde møte forrige uke, fikset mail og slack osv
- Kommet i gang med noen nye arrangementer
- Fikser dalje, venter på prokom for forslag

#### Prokom:  

- Tatt opp 8 nye medlemmer, veldig fornøyde med det
- Jobber med å få hele gjengen onboard
- Vanskelig å finne tid til møte, sosialkveld, hyttetur osv..
- Skal ha første møte på torsdag
- WS med onboarding neste uke
- Offline er på vei, mye kule artikler

#### Realfagskjelleren:  

- Tatt opp 3 nye onlinere, totalt 10 medlemmer
- Online er tidlige ute med opptak
- Litt sosialt utover høsten
- Oppussing over sommeren
    - søker kanskje om mer fra fondet
- Mye bookinger før immball og i fadderuka
- Minner om at man har mulighet til å booke kjelleren gratis
    - kan brukes som festlokale, f.eks. bli kjent kveld for en komite

#### Trikom:  

- Tatt opp 7 nye medlemmer
- Fått satt fast møtetidspunkt
- Hatt WS på søndag, og satt alle arr for høsten!
- Mange engasjerte sjeler
- Oppfordre folk til å dra på kjelleren på fredag
- Sett på nye smashkontrollere
- Se på ny sofa!
- Hyttetur neste helg på altfor liten hytte

#### Velkom:  

- Hatt første fadderuke på 3 år uten korona
- Litt blinde uten skikkelig erfaringsskriv
- Mye gode tilbakemeldinger
- Ikke kommet helt i gang med etterarbeidet

#### Økonomiansvarlig: 

- Anående sofa har vi fått gave fra Bekk, og Magne har funnet en lovlig måte å kjøpe fra Finn. 
    - Krever kjøpskontrakt
- En del søknader inn til Onlinepotten
- Overført midler fra i fjor (internt i komiteer)
- Nytt budsjett
- Mye revidering osv..
- Tillat økansene å ha mindre ansvar i komtéen så de kan prioritere økonomien

#### Nestleder:  

- Mye admin og diverse
- Maser på oslo-folka som stakk av med styregavene våre

#### Leder:  

- Mye admin, mail, linjeledermøter
- Holder på å kalle inn til retrospektiv for opptaket, oppfordrer alle til å delta her!
    - For å fikse et bedre erfaringsskriv enn det finnes nå
- Økonomi og vedtektskveld er 21 september. Gjerne møt alle sammen og blest til komitéene deres. 

## 000 - Interkom (10 min)  

Trikom: Dersom man får plass på et arrangement etter at avmeldingsfristen har gått ut får man mail, men det gjør man ikke hvis det blir lagt til flere plasser på arrangementet. 

Trikom: Får mail når man har fått prikk, men får ikke mail når prikken er fjernet

- Dotkom: Noe som kan bli implementert på nye ow, så vet ikke om det er noe som bør prioriteres på nåværende ow
    - Anders: Kan dere se om det er en enkel løsning for å fikse? Hvis ikke bare vent til nye ow kommer
- Fagkom: Har også slitt med hvordan dette skal gjøres. Åpner seg ofte opp flere plasser tett mot arr


Prokom: Påminnelse om at det er to uker frist på plakatbestilling. Altså to uker før man vil ha den ferdig (ikke før det gitte arrangementet).  Grunnen er at vi må fordele arbeidet innad i komiteen, lage plakaten og få feedback. Fristen er der for at vi ønsker en viss standard på alt vi lager. 

Trikom: veldig mye som står på kontoret nå, alle må ta en runde og rydde. 

## 000 - Eventuelt  

- Anders: Ledervalg av komiteer skjer på våren, mens representanter skjer på høsten. Problemet vi ser er at det kan være utfordrende å bytte den ene rollen midt i perioden til den andre. De to alternativene er å enten la det stå eller flytte ledervalget til høsten.
    - Mia: Vil bankom fortsatt velges på våren? Sammen med økans?
    - Henrik: Ja, mye av denne oppstarten er felles for bankomleder og økans. 
- Elise: Fordel med forskjellig, du vil alltid ha en som kan litt mer. Erfaringsøverføring! Blir litt overflødig med to generalforsamlinger hvis det skal skje veldig mange endringer på en
- Henrik: Tenk på det før økonomi og vedtekstkveld. 

- Karen: Bedkom merker det er kjempepress for studenter i starten av året for å søke sommerjobb. Frist er 1. oktober, men det er løpende opptak. 
    - Robin: ta opp dette på FiF, ha en felles forståelse for når vi legger ut annonser. 
    - Anders: Det korter ned tiden man har på å skrive og sende søknad så blir bare mer stress over kortere tid. 
    - Elise: For bedriftene er det veldig uaktuelt å gjøre noe med det. De begynner å ta opp folk rett etter summerinternship, og vil utnytte denne tiden. De holder av mange plasser til første oktober, for at det også skal være mulig å få jobb når man har søkt innen fristen
    - Henrik: Vi har ikke så mye makt over når bedriftene legger ut annonsene sine. 


Anders: Tar en prat med ekskom om hvordan tidligere nevnte utfordringer løses. 

Sarmi: Det er viktig at vors før immball prioriteres. Dette må være arrangert av Online hvert år!


## 000 - Møteevaluering

Bra møte! Veldig fint med innspill fra alle :)