---
title: "Mer retningslinjer, velkomopptak og forberedelse til stormÃ¸te"
---

## Innsjekk 

[Hvordan har dere det?] 

--- 

## 205 Godkjenning av innkalling, servering og referat fra forrige uke 

[Kom innkallingen tidsnok? Er serveringen her, og er den godkjent? Er referatet fra forrige uke godkjent?] 

- Innkalling ikke godkjent 
- Servering ikke godkjent 
- Referat godkjent 

## 206 TODOÂ´s fra forrige mÃ¸te **âœ…** 

## 207 Status fra styret (15 min) 

[Her er det kun meningen at det skal vÃ¦re status for styret. Det er lov Ã¥ stille oppklarende spÃ¸rsmÃ¥l, men andre spÃ¸rsmÃ¥l som kan lede til diskusjoner skal skrives ned og ta pÃ¥ eventuelt.] 

### **Styremedlem**: 

- Fortsatt Ã¥ se videre pÃ¥ komitÃ©oppdateringer pÃ¥ nettsiden 
- Lest retningslinjer 

### **Styremedlem**: 

- Gjort tasks 
- Lest retningslinjer 

### **Styremedlem**: 

- Fulgt opp hyttetur 
    - MÃ¥ nok finne ny dato 
- Lest retningslinjer 

### **ğŸ’°**Â Ã˜konomiansvarlig: 

- FÃ¥tt et gebyr for overtrekk pÃ¥ ene kontoen (bankkom sin) fordi bankgebyrer blir trukket av DNB men var ikke nok pÃ¥ den. Skal egentlig ikke gÃ¥ igjennom men siden det var DNB som trakk sÃ¥ gjorde den det. Blir nok budsjettoverskrivelse 
- Godkjent arrkokm og appkom workshop 
    - Onlinepotten er brukt opp, godkjente begge selv om den er 1000 over 
- Lagt til to nye sider om IDI potten og utstyrspotten pÃ¥ WIKIen 

### ğŸ‘©ğŸ»â€ğŸ¦°Â Nestleder: 

- Hatt lunsj med kommunikasjonsansvarlige 
- Har ferdigstilt nyhetsbrev 
    - S: Skal det ligge pÃ¥ OW? 
    - Blir litt vanskelig sÃ¥nn ow er laget nÃ¥ 

### ğŸ‘©ğŸ¾Â Leder: 

- Har vÃ¦rt pÃ¥ mÃ¸te med abakus og tihlde om sommerjobbsaken med FIF. 
    - Abakus ville ha mÃ¸te siden de var litt uenige med datoene. 
    - Kom frem til at abakus ikke hadde sendt inn saken bra nok, og dermed ble det ikke noe avstemning. 
    - Vi kommer ikke til Ã¥ legge ut stillingsannonser fÃ¸r 15. september neste Ã¥r. 
- Har vÃ¦rt pÃ¥ mÃ¸te med bedkom. 
    - Diskuterte HSA 
- Hadde mÃ¸te med BEKK. 
- Hatt mÃ¸te med evakueringsfyr pÃ¥ A4. 
    - Vi har fÃ¥tt to reflekser som man tar pÃ¥ seg og blir evakueringssjef. Er da Caro og Ida som skal ta ansvaret (hvis de er pÃ¥ A4). 
- Svart pÃ¥ diverse mails. 

## 208 Mailpunkt (5 min) 

[FÃ¸r hvert mÃ¸te skal det sjekkes om det ligger noen ubesvarte mails i innboksen, ansvar for Ã¥ besvare ubesvarte mail blir fordelt pÃ¥ mÃ¸tet] 

- Appkom mail (DUNS appstore greier) 
    - Johanna ser pÃ¥ det 
- Thea klassetrinn 
    - Videresender til Dotkom 
- Unitech 
- Klatreinteresse greiene 

## 209 Sosialt (5 min) 

[Vi sjekker stemmingen for sosialt] 

- Secret santa kan skje pÃ¥ noe julekos greier. 
    - Kanskje en middag eller noe sÃ¥nt? 

## 210 Godkjenne retningslinjer fra komiteer (15 min) 

[Alle skal lese gjennom retningslinjene som ligger under, og notere seg om det er noe de er usikre pÃ¥: Bedkom, Ekskom, Dotkom, Arrkom] 

- Bedkom 
    - S: Hva er Oslotur? 
        - Drar til Oslo for Ã¥ knytte kontakt med bedrifter 
    - MÃ¥ ha tillitsvalgt definert 
        - Tar forbehold om at de legger til. De gir beskjed nÃ¥r de har gjort det. 
    - Godkjent ved akklamasjon 
- Ekskom 
    - MÃ¥ ha tillitsvalgt definert 
        - Tar forbehold om at de legger til 
    - Har ikke skrevet noe om generalforsamling 
    - Definere deres rolle i Tech Talks 
    - Venter med Ã¥ godkjenne til punktene over er fulgt opp. 
- Dotkom 
    - Godkjent ved akklamasjon. 
- Arrkom 
    - Ikke tilgang til Ã¥ se enda sÃ¥ venter til neste uke. 

## 211 BudsjettoverfÃ¸ring Arrkom (5 min) 

[Arrkom har sÃ¸kt om Ã¥ overfÃ¸re midler (se mail). Dette mÃ¥ stemmes over] 

- Har spurt om Ã¥ overfÃ¸re fra immball til andre arrangementer som f.eks. fÃ¸rsteklasse eksamensfest. 
- S: Blir penger som ikke blir brukt overfÃ¸rt til fondet? 
    - Ja, det blir overfÃ¸rt til fondet. 
- Godkjent ved akklamasjon. 

## 213 Opptak Velkom 2024 (10 min) 

[Vi mÃ¥ starte Ã¥ se pÃ¥ opptak av leder og nestleder i velkom<3 De burde vÃ¦re spikra fÃ¸r jul, slik at de kan kjÃ¸re felles opptak pÃ¥ vÃ¥ren med andre komiteer som skal ha suppleringsopptak] 

- Trenger noen fra HS som kan ta ansvar med Ã¥ koordinere opptak av leder og nestleder samt velkom opptaksskjema sammen med gammel leder og nestleder av velkom. 
- MÃ¥ ogsÃ¥ blÃ¦ste opptaket godt. 
- Burde ta opp masterfadderleder i samme slengen. 
- Styremedlem tar ansvaret. 

## 214 Saker til stormÃ¸te (10 min) 

[Vi har invitert til stormÃ¸te pÃ¥ onsdag, alle burde tenke pÃ¥ om det er noe som burde bli tatt opp der.] 

- Snakke om kommunikasjon mellom komiteer 
    - Vise frem og nevne ny kommunikasjonskanal pÃ¥ nettsiden som komiteene kan ta i bruk. 
- Frister for Ã¥ sende inn saker til HS. 
- Understreke at bedriftsarrangementer er litt hellig, spesielt BEKK arrangementer. 

## 215 Budsjett 2024 (5 min) 

[Etter et vellykket budsjettmÃ¸te mÃ¥ vi godkjenne budsjettet for 2024] 

- Godkjent ved akklamasjon. 

## 216 Bolding av offentlige mÃ¸tereferat (10 min) 

[Ref. mail angÃ¥ende bolding av uavklarte saker.] 

- Aldri opplevd at vi har tenkt noe sÃ¦rlig pÃ¥ dette tidligere. 
- Enig i at uavklarte saker der det gir mening burde ligge i de sensurte referatene. 
- Viktig for kommunikasjonsansvarlige at de fÃ¥r sÃ¥ mye info som mulig. 
- Generelt burde vi skrive om enkelte saker som vi tidligere ville ha boldet, slik at de kan ligge i det sensurerte referatet. 

## 217 Uautorisert bruk av Online-logoen (10 min) 

[Jeg fikk en melding om at noen har brukt Online-logoen for Ã¥ promotere egne ting utenfor studiet.] 

- Er ikke innafor Ã¥ bruke Online sin logo pÃ¥ den mÃ¥ten uten Ã¥ ha forhÃ¸rt seg med HS fÃ¸rst. 
- Hvis profilering er temaet burde det kanskje sendes til Prokom. 
    - Blir kanskje stÃ¸rre enn det trenger Ã¥ vÃ¦re. Vi kan heller ta det internt her. 
- Caro hÃ¥ndterer det og sender melding til personen(e) det gjelder. 

## 218 Miksebord (5 min) 

[Hva gjÃ¸r vi med miksebordet Online har akk nÃ¥? Ref mail fra Output] 

- Akkurat nÃ¥ trenger vi Ã¥ leie inn en spesifikk person som er den eneste vi vet om som vet hvordan miksebordet fungerer. 
- Ville bandet kunnet hÃ¥ndert et mindre miksebord selv? 
    - Sannsynligvis 
- Pengene har tidligere ligget under backlog flyttet til arrkom? 
    - Disse pengene er bandet sine penger og burde gÃ¥ til utstyr, sÃ¥ hvis man leier bandet, burde de som leier dekke transport av utstyr o.l. 
- Svarer at de kan velge Ã¥ selge, det er deres instrument. 

## 219 Secret santa-trekning (5 min) 

[Trekke secret santa] 

## 220 Eventuelt 

[Saker som har oppstÃ¥tt i lÃ¸pet av mÃ¸tet eller kort tid fÃ¸r mÃ¸tet] 

- Arrkom vil helst ikke ha lang og tro pÃ¥ julebordet 
    - Blir litt mindre stas Ã¥ fÃ¥ dalje pÃ¥ generalforsamling 
    - Burde ikke ta sÃ¥ lang tid Ã¥ dele ut 
    - Kan potensielt inspirere fÃ¸rsteklassinger 
    - Litt sent Ã¥ endre pÃ¥ dette nÃ¥, ta en ny vurdering til neste Ã¥r 
    - Litt sent Ã¥ ha det pÃ¥ vÃ¥rens generalforsamling, fÃ¥r ikke mulighet til Ã¥ bruke daljen hvis man ikke skal gÃ¥ master 

## 221 Rante punkt 

[Hva tenker du pÃ¥? Har du noe Ã¥ rante om i Online] 

## Diggepunkt 

[Alle mÃ¥ digge noe] 

## MÃ¸teevaluering 

[Ris/ros til hvordan mÃ¸tet har gÃ¥tt