---
title: "Omøblering og revidert budsjett møte"
---

**Møtetidspunkt:** 10.15    
**Sted:** [Digitalt](meet.google.com/qmb-ktkk-cqx) / [G022](https://link.mazemap.com/IEAS640G)  

**Servering og referering:**  
*1. ref*:  Karan  
*2. ref*:  Karen  
*Servering*:  Karan  


**Straff:**  
Vinstraff: Sondre og Maiken
**Tilstede:** 
Alle
**Mangler:** 

## Innsjekk
[Hvordan har dere det?]

Alle er småsyke! :(

- - -

[TOC]

- - -

## 031 Godkjenning av innkalling, servering og referat fra forrige uke
[Kom innkallingen tidsnok? Er serveringen her, og er den godkjent? Er referatet fra forrige uke godkjent?]  

Godkjent!

## 032 TODO´s fra forrige møte
[Lim inn todo´s fra forrige møte]

[x] Kompileringsgjengen: Lager arr på OW, lager arr på splash og setter en blesteplan.

[x] Kompileringsgjengen: Sende en tidsplan til ridderne om hvor/når de skal være under kompileringen.

[x] Robin: Legge til Hegli i Slack kanalen for ledere.

[x] Alle styrerepresentanter + Robin for node: Be lederne booke rom til intervjuer.

[x] Henrik: Se på penger til komitekickoff, og holder styret oppdatert

[x] Maiken, Anders og Robin er med å orger hytteturen.

- Alle komitélederne er med! <3

[] Sosansene: Mekker opplegget på selve turen.

[x] Robin: Fikser møterom tentativt 10-12 onsdager

[x] Karan: Sende en liste over hvem grupperinger som ikke er representert i styret som skal være innvolvert på kompileringen, og sende denne til Robin

[x] Robin: Følge opp de grupperingene karan sender i todoen over

[x] Anders: Bleste opptak

## 033 Status for komiteene (20 min)
[Her er det kun meningen at det skal være status for komiteene. Det er lov å stille oppklarende spørsmål, men andre spørsmål som kan lede til diskusjoner kan dere skrive ned og ta på eventuelt.]

#### Arrkom:
- Intervjuer!
- Immball
- Styrene blir fakturert og frist i dag
- Få riddere har meldt seg på
- Gir resterende plasser til Onlinere
- Søkt om ekstra støtte

#### Bedkom:  
- Intervjuer!
- Leder er på ITEX

#### Dotkom:
- Intervjuer! Veldig mange søkere og sykt høyt søkertall
- Alt som ligger på ___ (NTNU server) skal flyttes til Cloud
- Restruktrere komitéen til et SCRUM-format slik at det blir mer prosjekt-basert, og ikke at alle jobber på alt
- Fjernet alle gamle dotkommere fra admin-tilgang

#### Fagkom:  
- Intervjuer!
- Møte etterpå hvor de skal diskutere de som har søkt

#### Prokom:  
- Intervjuer!
- Vil ta opp 10+

#### Trikom:  
- Intervjuer!
- Litt flere søkere enn i fjor, mange bra folk <3
- Rydda i boden på søndag
- Det er viktig at vi setter det som er eldst foran i boden
- Diskutert kontor-ordningen, må nok legge den om fordi den funker ikke

#### Økonomiansvarlig:
- Bankkom har jobbet på den siste uken
- Mye svinn i kiosken

#### Nestleder: 
[Status fra Backlog, OIL, Appkom, nodékomiteer, FeminIT, Debug, Output og RFK]

- Sit-kurs
- Be komite-ledere sende møtetidspunkt slik at Robin kan booke rom, men det kan vi ikke gjøre før de nye er tatt opp


#### Leder:

- Sendt inn riddernominasjoner
- Laget arr til it-dagene

## 034 Interkom (10 min) 
[Her skal saker som angår tre eller flere komiteer]  

## 035 Godkjenning av revidert budsjett (10 min)
[Går gjennom det reviderte budsjettet for høsten]

- Interne arrangementer (spørre maiken)
- Rød post betyr at man har flyttet penger fra vår posten til høst posten.
- Robin: Trist at det ikke har blitt gjort noe med å forenkle økonomien til trikom og arrkom, slik at det kan bli lettere å revidere budsjettet deres.
- Hegli: Enig, Bankom har mistet mye erfaring på kort tid og skal jobbe med at det ikke blir en case i fremtiden
- ? Karen: Budsjettert 0 kr på Bedkom sin spørreundersøkelsesverktøy
    - Svar:Det er årsabbonoment så trengs ikke for semesteret

#### Godkjenning av revidert budsjett ved akklamasjon

## 036 Støtte 1. klasse jentemiddag (10 min)
[Vi i FeminIT har lyst til å arrangere middag for alle jentene i førsteklasse slik at de kan få en mulighet til å bli kjent med enda flere etter fadderukene!
For å få til dette og for at flest mulig dukker opp tenker vi at gratis middag er det beste. Da søker vi om 12 000kr for å få med en total på 40 stk med 300kr pr pers. Budsjettet ligger ved under.
Vi tenker å ha arrangementet i første halvdel av september for å prøve å hjelpe folk med å bli kjent med fler, så hvis det er noen spørsmål bare si ifra.]

- ? Spm: er FeminIT representert i bankom
    - Svar: Nei 
- Inlegg: Vi har IE-støtte på rundt 13 000 kr som kan brukes her. Komiteene må  ha fordelingmøtes hvor det blir godkjent at pengene kan brukes på dette.
- ? Spm: Hvor kommer IE støtten fra
    - Svar: Det er en mindre sum enn IDI-potten, som burde gå til inkluderingsarrangement
- Høres ut som et fornuftig arrangment å bruke denne støtten på. 
- ? Spm: Hvor mange jenter er det i 1. klasse?
    - Svar: Rundt 46 

- Lurt å bruke opp støtten vi har fått i år slik at vi ikke mister den til neste år.

- Virker som et bra intiativ hvor de kan bli bedre kjent.

- Den er godkjent.

## 037 Ommøblering A3 og A4 (10 min)
[Går gjennom forslaget til ommøblering av A3 og A4]

- Sondre drar på møte senere idag for å diskutere endringene
- Vil bli færre sitteplasser i rommet ved printeren
- Robin: på webtek-rommet finnes det skeive bord som er ineffektive og tar opp mye plass. Forferdelig å sitte ved. Fint om Sondre kan ta det opp.
- Carolina: Upraktisk at de store bordene ved TV-en ikke kan flyttes på. 
    - Svar: Tanken bak det er at det skal være møterom og ikke grupperom. Ser ikke ut som at IDI har planer om å endre det rommet.

- ?: Er TV-en på det lille grupperommet fortsatt knust?
    - Svar: Ingen vet om det er fikset. Fint om IDI gjør det snart.

- Robin: Studenter sitter utrolig mye. Høre litt hvordan de nye stolene blir.
    - ?: Er det enighet om hvilke stoler som er bra og dårlig? Sondre har gjort en rangering. Fant ut at det er mye uenigheter i hva en god stol er!

- Hegli: På genrell basis er alle stolene ganske dårlig.

- Fint å ta med Magne på møtet. Han virker engasjert og har kommet med gode innspill

## 038 Eventuelt
[Saker som har oppstått i løpet av møtet eller kort tid før møtet]
- Bankomsaken konkluderes med at det bør gjøres noe med fra starten av semesteret
- Hegli: Bør utvide fristen med 15 dager til. Akkurat nå er det 1 måned og det er ikke nok for all revideringen. 
- Carolina: Det er mye Svinn i kiosken. Forslag til hva man kan gjøre?
-  Ikke få Nibble til å kræsje.
-  Enig. Folk glemmer å tilbakebetale. da må vi være mer tydelig på at folk må betale tilbake. Enten at det står på skjermen eller at det er festet opp en lapp.
- Robin: Interne rutiner for rulering av varer. Feks skjekke dato før man legger det ut. Beste løsningen når nibble er nede er å fjerne kiosken og legge den i boden. 
- Anders: Er enig med Robin. Hvis nibble er nede for ofte så blir kiosken borte.
- Carro: Enig med at det funker dårlig med lister. Det å pakke ned kiosken kan bli et for stort tiltak.
- Maiken: Kan heller skrive Nibble er nede, kiosken er stengt. Er ikke noe mer arbeid.
- Karen: Lage et skilt som er laminert. Også lage et slack inlegg om at vi har mye svinn og tyveri. Lage et inlegg på slack om konskevensene og hvordan alle taper pga det.
- Robin: Henge opp tøy og en lås på kjøleskapet så er man good. 

- anders: Kommet mange bra forslag som trikom kan ta videre. Viktigste e rå gjøre onlinere mer obs på konskevensene. Worst case er at vi slutterå ha kiosk.

- Hegli: Skal jeg spørre Tihlde og Abakus økans og spørre om de har samme problem og se hvordan tallene deres ser ut. 
- Karen: se hvordan det går med bare en plakat istedenfor et laken med en gang.
- Hegli: Tar et halvår før man ser resultat så bedre å gå hardt ut.
- Njål: Ser ikke en grunn for å ikke ha den helt sperret. 
- Robin: Et skilt stopper ikke alltid folk. bedre åå gjøre det ordentlig med en gang. 
- Hegli: Dette lander på trikom til slutt. Det er ikke noe vi bestemmer, er deres domene. 
- Er Carolina og Trikom som må konkludere med saken.
- Anders: Trikom tar det med videre. Worst case er at kiosken blir borte.


---
- Robin: Fikk mail fra Samf om blesting av et arrangment. Virker bra, men skal vi være et mellomlegg for blesting. Samf er jo noe annet enn en linjeforeinig og de er konkurrent i opptak.
 
- Anders: Ikke veldig begeistret for å promotere andres arrangmenter. Kan være lurt å dele et av arrangmentet deres. kan være kult for å vise de nye at samf har slike møter. Blir dumt å si ja nå, men si nei neste gang samf spørr.

- ? Må vi si ifra om vi blester eller ikke. Kan vi si at vi ikke vil gjøre det til vanlig, men kan gjøre det denne gang.
-  De må skjønner at vi ikke ønsker å promotere arr som ikke er innteresante for våre studenter. Ikke vårt problem at vi ikke vil deles deres arr hvis vi ikke ser noe nytte av det. 
- Hvis vi bestemmer oss for et arr, så kan man bare si til dem at det er et engangs tilfelle. 
- Anders: Enig med at det er en god løsning. Legger ut en gang.
  
- Robin fikser og legger det ut på 

- Robin: Admin sjef i UKA har spurt om vi kan legge ut et IT verv i UKA. Opptaket vårt er ferdig til deres frist, men igjen må vi legge ut noen andre inlegg.

- Carro: Det er en fin måte for de som ikke ble tatt opp i Online at det finnes andre verv også. 
- Sondre: Samf og UKA er de to største, Vi bør fortelle onlinere om det.
- Anders: hadde vært feil hvis vi ikke promotere slike ting. Tenker det er good at vi promoterer det.


- Sondre: OIL vil ha daljer. Prokom har tegnet en dalje. Trenger de en mer generell dalje. 
- Njål: OIL har gått bort fra den daljen. Skal ta det opp fra neste møte og finne et alternativ. 


- Carolina: Appkom var lite synlig. Har hørt fra førsteklassinger at de ikke kjenner så godt til appkom. Til neste år må vi være flinkere på å promotere dem.
- Anders: Enig.
- Robin: Folk har fått det med seg og søkertallene deres ser bra ut. 

- Maiken: Arrkom har sendt inn en søknad til Immball. Gjelder DJ.
- Hegli: Den er godkjent. 
- Carro: Pianomannen fr DT er billigere til en annen gang.


- Karen: er opptak litt for tidlig? Er det mulig å ha det senere. 
    - Anders: Det har blitt sett på. Skal ta det videre.
    - Robin: BLir en workshop med lederne hvor vi går gjennom alt dette. 


## TODO´s
[Skriv opp todos som har oppstått i løpet av møtet her. Fint om man rekker å ta en gjennomgang av todo´s når møtet er ferdig]

- Carolina: Tar opp med trikom hvordan vi skal redusere svinn i kiosken
- Robin: Samf-innlegg på kork og svare mail.

## Diggepunkt
[Alle må digge noe] 

## Møteevaluering
[Ris/ros til hvordan møtet har gått]