---
title: "HS-mÃ¸te 10/10/2023 - IDI takeover og engelske prikkeregler"
---

## Innsjekk

[Hvordan har dere det?]

---

## 156 Status for komiteene (20 min)

[Her er det kun meningen at det skal vÃ¦re status for komiteene. Det er lov Ã¥ stille oppklarende spÃ¸rsmÃ¥l, men andre spÃ¸rsmÃ¥l som kan lede til diskusjoner kan dere skrive ned og ta pÃ¥ eventuelt.]

### **ğŸ‰**Â Arrkom:

- Ikke skjedd sÃ¥ mye, purret en del om immball.  
-  
- Har ikke sÃ¥ mye arrangementer under uka.  


### **ğŸ‘”**Â Bedkom:

- Ikke sÃ¥ veldig mye siden sist, pause med vÃ¥re ting gjennom uka.  

- Snakket med dotkom om nytt system for pÃ¥melding og prikker  

### **ğŸ–¥ï¸**Â Dotkom:

- Ikke sÃ¥ mye relevant. Vi jobber:)  

### **ğŸ“š**Â Fagkom:

- Forberedt oss til mÃ¸te med bedkom vi skal ha etterpÃ¥  

### **ğŸ–‹ï¸**Â Prokom:

- Ikke sÃ¥ mye relevent Ã¥ melde. Jobber pÃ¥.  

### **â˜•**Trikom:

- Lurer pÃ¥ om det er noe galt med kjÃ¸leskapet pÃ¥ kontoret. Lekker ut over gulvet, sÃ¥ mulig vi mÃ¥ fÃ¥ nytt.  

- Viktig Ã¥ fÃ¸lge opp nye kontoransvarlige  

### **ğŸ’°**Â Ã˜konomiansvarlig:

- Har startet Ã¥ se pÃ¥ nytt budsjett, Ã¸kanser kommer til Ã¥ spÃ¸rre i komiteer om hva komiteen vil ha i budsjettet sitt.  

- Ã…pent budsjettmÃ¸te 6. November.  

- Godkjente ikke appkom sÃ¸knad fordi den var for sen (igjen).

- Har godkjent feminIT-workshop i Onlinepotten  

- Fant ut at det offentlige budsjettet ikke var oppdatert, sÃ¥ trengte egentlig ikke Ã¥ sÃ¸ke budsjettoverskridelse  

### ğŸ‘©ğŸ»â€ğŸ¦°Â Nestleder:

- FÃ¥tt hentet inn halvÃ¥rsberetninger, bortsett fra Fondet(Hilmir mÃ¥tte bare sjekke tallene med Johanna) og bandet (har sendt mail)  

- Problemer med bod-tilganger etter den andre runden, jeg har fÃ¥tt NTNU til Ã¥ sjekke opp i det to ganger, men det virker ikke som det funker allikevel.  

- Hadde mÃ¸tet med ordstyrer med Caro, virker veldig greie, endret litt pÃ¥ dagsorden etter det  

- Manger Ã¥ sende inn navn pÃ¥ referenter og tellekorps til generalforsamlingen, har etterspurt fra dotkom hvem som stiller som tellekorps.  
    - FÃ¥r svar etter dotkom mÃ¸te i morgen  

### ğŸ‘©ğŸ¾Â Leder:

- Gjort ferdig dokumentene til generalforsamling  

- NÃ¥r man gjÃ¸r endringer i sakene/vedtektsforslagene er det viktig Ã¥ endre alle plassene de ligger  

- Hadde mÃ¸te med han som skal vÃ¦re ordstyrer. Gikk veldig greit  

- MÃ¸tte en videregÃ¥ende-elev for Ã¥ fortelle om informatikk og Online  

- Skal ha mÃ¸te med de som arrangerer trÃ¸nderLAN etterpÃ¥ fordi de skal lÃ¥ne en mikser av online  

- Snakket med valgkom om Ã¥ finne representater som stiller fra alle komiteer  

- VÃ¦rt i dialog med Abakus og Tihlde angÃ¥ende dato for immball

## 157 Eventuelt

[Saker som har oppstÃ¥tt i lÃ¸pet av mÃ¸tet eller kort tid fÃ¸r mÃ¸tet]

**IDI- takeover:**
- Kanskje vi kan sende ut til SOME? Kan legge ut igjen det som ble lagt ut i fadderuken om komiteene. Er bare for Ã¥ vise fram Online og Informatikk pÃ¥ IDI.

- Grunnen til at det tok sÃ¥ lang tid Ã¥ fa svar fra Moe er at det er lite interesse i SOME-gruppa.
    - Det var ikke IDI, den snapchatten var IE

- Vil vi hÃ¸re med SOME igjen?
    - Jeg syns det hadde vÃ¦rt nice, er bare Ã¥ reposte de storyene vi allerede har laget, og fortelle litt om studiet osv.
    - Kan si at vi mÃ¥ ha svar litt fortere denne gangen

- Kanskje fÃ¥ med at det ikke er det samme innholdet som pÃ¥ Snapchat siden dette kan vÃ¦re mer fristende


**Prikkregler pÃ¥ engelsk**
- Bred enighet