---
title: "SÃ¸knader, valg og retrospekt pÃ¥ splittelsen av valg til HS"
---

## Innsjekk

[Hvordan har dere det?]

---

## 159 Godkjenning av innkalling, servering og referat fra forrige uke

[Kom innkallingen tidsnok? Er serveringen her, og er den godkjent? Er referatet fra forrige uke godkjent?]

## 161 Status for komiteene (20 min)

[Her er det kun meningen at det skal vÃ¦re status for komiteene. Det er lov Ã¥ stille oppklarende spÃ¸rsmÃ¥l, men andre spÃ¸rsmÃ¥l som kan lede til diskusjoner kan dere skrive ned og ta pÃ¥ eventuelt.]

### **ğŸ‰**Â Arrkom:

- Har booket 6. og 7. september til immball 2024 sÃ¥ har 2 alternativer  
- Skal lage blÃ¦stevideo med prokom til julebord.  

### **ğŸ‘”**Â Bedkom:

- Har et arrangement neste tirsdag, ellers rolig.  
- Hadde fellesmÃ¸te med fagkom forrige uke og begynt bookingprosessen.  
- Har ikke signert en intensjon-avtale med ekskom enda, men fÃ¸lger det som stÃ¥r der  

### **ğŸ–¥ï¸**Â Dotkom:

- Har blitt en stor effektiv gjeng med mye jobbing og framgang.  

### **ğŸ“š**Â Fagkom:

- FellesmÃ¸te med bedkom  
- Mest sannsynlig kurs med Abakus neste semester, sÃ¥ det er nice  

### **ğŸ–‹ï¸**Â Prokom:

- Fjorboka salg part 2 gikk dÃ¥rlig, kommer nok kun til Ã¥ kjÃ¸pe pÃ¥ bestilling fremover  
- Har satt frist for innsending av tema til Ã¥rboka til 25. oktober  
- Har oppdatert retningslinjer og venter pÃ¥ generalforsamlingen for Ã¥ vite hva som skjer med styrerep-rollen  

### **â˜•**Trikom:

- Fant to linker for retningslinjer, den som virket mest utdatert lÃ¥ lettest tilgjengelig. SÃ¥ mÃ¥ finne ut av det. Den andre jeg fant sÃ¥ hvert fall good ut  

- Hvis vi ikke fÃ¥r ny kaffeavtale har vi laget budsjett for hva vi trenger for Ã¥ erstatte det.  

- Har ogsÃ¥ diskutert engangskoppene og hva vi gjÃ¸r der. Ã˜nsker Ã¥ ha mer kultur for Ã¥ bruke oppvaskmaskinen, men klarte ikke Ã¥ fÃ¥ den opp.  


### **ğŸ’°**Â Ã˜konomiansvarlig:

- Nytt budsjett er i gang, skal spikre mer pÃ¥ onsdag  

- Har kjÃ¸pt fond, er oppe i 20% Ã¸kning i Ã¥r. Skal kjÃ¸pe fond i 1-2 ganger til, sÃ¥ ferdig med Ã¥ investere for i Ã¥r.  

- Har godkjent Strikk og Drikk, badstue med arrkom, m.m.  

### ğŸ‘©ğŸ»â€ğŸ¦°Â Nestleder:

- Ekskom trenger ny nestleder sÃ¥ de mÃ¥ ha ekstraordinÃ¦r generalforsamling.  

- Har ogsÃ¥ hatt workshop med Johanna og Caro om nye HS.  

- Orging med genfors sÃ¥klart.  

### ğŸ‘©ğŸ¾Â Leder:

- Var pÃ¥ mÃ¸te med Xsport.  

- Sender ut en mail til de nÃ¥.  

- Hadde workshop der vi skrev ned tanker om hva vil ta med fra dette styret til neste, uansett om kveldens endring gÃ¥r gjennom eller ikke.

- Var kontor til kontor for lederne pÃ¥ fredag, men jeg var ikke med RIP  

- Orging med genfors sÃ¥klart.  

## 162 Godkjenning av budsjettsÃ¸knad fra arrkom (5 min)

[Arrkom har sÃ¸kt om Ã¥ overfÃ¸re 24k mellom budsjettposter (se mail). Skal vi godkjenne?]

Det diskuteres og godkjennes.  

 
## 163 Godkjenning av budsjettsÃ¸knad fra arrkom (5 min)

[Arrkom har sÃ¸kt om 10-20k fra idi-potten til julebord. Skal vi godkjenne?]

Det diskuteres og godkjennes. Arrkom bes om Ã¥ komme med det endelige budsjettet nÃ¥r det er klart.  


## 165 Hyttetur, ny dato (5 min)

[Det gÃ¥r fint Ã¥ bytte dato pÃ¥ hytteturen til vÃ¥ren. Hvilken dato Ã¸nsker dere Ã¥ bytte til?]

- Har sendt mail og fÃ¥tt utsatt dato. SÃ¥ mÃ¥ finne dato. Vi snakket vel om januar/februar. Tenker det er naturlig Ã¥ sende ballen videre til en av de nye i styret  
    - Enig. Det er de som er valgt inn i kveld som kommer til Ã¥ dra.  

- Skal vi lage en when2meet etter i kveld? NÃ¥r vi finner datoen ber vi folk reeagere og sier det er bindende.  

- Kan jo bare ta det pÃ¥ neste mÃ¸te og fÃ¥ en til Ã¥ ta over som kontaktperson.  

Vi svarer hyttemannen og spÃ¸r om noen datoer er opptatt i januar eller februar.  

## 166 Avstemming av nye styremedlemmer (10min)

[Vil diskutere logistikk rundt avstemning av de tre styremedlemmene dersom forslag 01 gÃ¥r gjennom. Har kommet fram til hva jeg mener er beste lÃ¸sning basert pÃ¥ vÃ¥re vedtekter, men stÃ¥r ingenting i vedtektene om denne typen valg. Vil legge til hvordan dette skal gjÃ¸res i vedtektene som en del av forslag 01, hvis mulig, men vil gjerne hÃ¸re deres tanker rundt det]

- Preferansevalg vil ikke fungere pÃ¥ vedtatt. Man mÃ¥ ha minst 50% av stemmene for Ã¥ bli valgt i vÃ¥rt system.  

- Husker et valg hvor det var fire kandidater, sÃ¥ fjernet vi en og en frem til noen hadde 50%.  

-  Det mÃ¥ vi unngÃ¥. Litt av tingen er jo at vi Ã¸nsker ikke popularitetskonkurranse  

- Vi tenker derfor at alle skal skrive opp til 3 pÃ¥ en lapp og stemmer inn sitt styre.  

- Vi mÃ¥ bruke penn og papir i kveld!!!  

- Snakket vi ikke om dette med organisasjonskollegiet?  
    - Jo men usikker pÃ¥ hva vi kom frem til der  

- Det er ogsÃ¥ et problem at blanke stemmer telles pÃ¥ Vedtatt som du stemmer mot.  

- Helt umulig Ã¥ bruke vedtatt for dette valget med tanke pÃ¥ blanke stemmer og hvordan vÃ¥re vedtekter fungerer.  

- MÃ¥ten dette blir gjort pÃ¥ er ikke konkret fra vedtektene, men en mÃ¥te man kan tolke det pÃ¥  

- Er dere enige i at dette er en lÃ¸sning?  
    - Folket sier ja.  
    - Og at vi mÃ¥ se pÃ¥ dette til neste genfors  

- Vi ringer og kommer til en enighet med ordstyrer fÃ¸r i kveld  

## 167 Retrospekt og erfaringer av todelt valg til hovedstyret fra sittende styre (10 min)

[Slik som ble nevnt pÃ¥ genVORS og som vi snakka sÃ¥ vidt om pÃ¥ sist mÃ¸te, sÃ¥ er det viktig Ã¥ starte Ã¥ fÃ¥ samlet inn erfaringer og refleksjon rundt todelt valg av hovedstyret. Dette er viktig slik at vi fÃ¥r startet denne prosessen fÃ¸r de som har vÃ¦rt med Ã¥ oppleve forskjellene ved vedtektsforslaget gÃ¥r ut av studiet.]

- Jeg synes det var et uheldig valg som gjorde mer vondt enn godt. Tanken var at erfaring skulle bli igjen, men da kunne man heller sett pÃ¥ erfaringsoverfÃ¸ringen. Har sittet i tre styrer nÃ¥ og fÃ¸ler at "de nye" blir "de nye" mye lengre, og at det er et skille mellom nye og gamle.  

- Jeg synes det var digg at halve HS hadde kontroll da jeg kom inn. Jeg fÃ¸lte meg ikke ny sÃ¥ lenge. Ser likevel ulempen med at noen bare blir sittende i styret et halvt Ã¥r mtp at styremedlem kan stille til leder halveis i perioden sin.  

- FÃ¸ler det har ikke gÃ¥tt lang nok tid med den nye ordningen til Ã¥ vite helt hvordan den fungerer. Det sitter fortsatt folk i styret som kommer fra den gamle ordningen sÃ¥ vi vet ikke hvordan det vil vÃ¦re nÃ¥r hele styret er fra den nye ordningen.   

- Har en fÃ¸lelse at man bruker unÃ¸dvendig mye tid pÃ¥ Ã¥ tilvenne nye. Det at det blir overgangsfaser to ganger i Ã¥ret gjÃ¸r at det blir veldig opphakket og man mister  kontinuitet.  

- FÃ¸ler vi ikke har rukket Ã¥ bli en gjeng i styret. Syns det er veldig viktig, og tror det ville hjelpet Ã¥ bli valgt en gang i Ã¥ret.  

- Hadde vÃ¦rt mye mindre: "det kan neste styre ta seg av". For da hadde vi Ã¸nsket Ã¥ gjÃ¸re oss mer ferdig, mens nÃ¥ vil alltid ca halvparten sitte igjen og noen saker blir da halvveis overfÃ¸rt.  

- Hvis det vurderes Ã¥ endre tilbake til den gamle ordningen med valg en gang i Ã¥ret vil vi fÃ¥ en ny overgangsfase der noen vil vÃ¦re nÃ¸dt Ã¥ sitte i et halvt eller halvannet Ã¥r. Dette er uheldig i seg selv basert pÃ¥ erfaringene til de som har gÃ¥tt gjennom det denne gangen. Dette burde derfor vektlegges hvis man vurderer Ã¥ gjÃ¸re en ny endring.  

- Hvis det blir en ny sammensetning pÃ¥ generalforsamlingen i kveld blir det enda en ny endring Ã¥ ta i betraktning.  

- MÃ¥ ogsÃ¥ kanskje la det nye styret fÃ¥ kjenne litt pÃ¥ det.  

- NÃ¥r det skal velges ny leder, nestleder og Ã¸kans er det ofte at de blir valgt direkte fra HS og er halveis i perioden sin. NÃ¥r det kun blir tre styremedlemmer Ã¥ velge blant blir det da en stÃ¸rre andel halve perioder i styret. Dette er nok ikke bra for styret.  
    - Det var et dilemma da man tok det opp forrige gang. Det ble diskutert om man ikke skulle kunne stille til leder/nestleder/Ã¸kans dersom man var sittende styremedlem halveis i perioden sin. Man kom fram til at man ville miste for mange gode kandidater til de rollene hvis man ikke tillot det. Tviler pÃ¥ at folk vil vente et halvt Ã¥r etter de har gÃ¥tt ut av styret fÃ¸r de vil stille til leder/nestleder/Ã¸kans, sÃ¥ er kanskje best slik det blir gjort i dag.  
    - Hvis hele styret velges pÃ¥ vÃ¥ren slipper man den problematikken og man gjÃ¸r det mer naturlig for komitÃ©ledere som nettopp har gÃ¥tt av Ã¥ kunne tre inn i styret.  

- Mtp det som kanskje blir vedtatt pÃ¥ genfors i kveld, vil man ikke lenger ta over en spesifikk styrerep sin rolle, men at man kommer bare inn i styret som et selvstendig medlem, og at erfaringsoverfÃ¸ring ikke blir like viktig.  
    - Vil fortsatt vÃ¦re mange detaljer ved det Ã¥ vÃ¦re i styret som er viktig Ã¥ fÃ¥ overfÃ¸rt.  
    - Det blir vel en ny type erfaringsoverfÃ¸ring etter hvert som styret opparbeider seg nye oppgaver.  

- Man mÃ¥ huske Ã¥ hente inn feedback fra de som var med pÃ¥ det tidligere fÃ¸r det er for sent.  
    - Skal dette sendes til prosjektet om organisasjonsstruktur i backlog?  
    - Ja tenker uansett at dette referatet er en fin refleksjon for dem Ã¥ vÃ¦re klar over sÃ¥ kan de selv velge hva de Ã¸nsker Ã¥ gjÃ¸re med det.  

## 168 Eventuelt

[Saker som har oppstÃ¥tt i lÃ¸pet av mÃ¸tet eller kort tid fÃ¸r mÃ¸tet]

** Spam-mail **  
Mye spam-mail i det siste, hva skjer?  
- Burde kanskje markere den?  
    - Vi kan rapportere det til gmail sÃ¥ blir de kanskje flinkere pÃ¥ Ã¥ plukke opp.  


** Mail om tenkt app **  
- Vi har fÃ¥tt en mail fra noen som Ã¸nsker svar pÃ¥ noen spÃ¸rsmÃ¥l om Ã¥ utvikle en tenkt app. Virker ikke som de Ã¸nsker at vi skal utvikle noe, men svare pÃ¥ spÃ¸rsmÃ¥l.  

- Vi kan svare at vi ikke tar pÃ¥ oss sÃ¥nne oppdrag og vi vet ikke hva dette vil koste.  


** HSA **  
Hva slags forhold har dere til kontrakten? Hvordan skal bedkom formidle informasjonen i avtalen til de relevante komiteene.  


## Diggepunkt

[Alle mÃ¥ digge noe]


## MÃ¸teevaluering

[Ris/ros til hvordan mÃ¸tet har gÃ¥tt]