---
title: "Dotkom-sÃ¸knad og masterfadderansvarlige"
---

## Innsjekk

[Hvordan har dere det?]

- Folk har det naisğŸ¤™

## 311 Godkjenning av innkalling, servering og referat fra forrige uke

[Kom innkallingen tidsnok? Er serveringen her, og er den godkjent? Er referatet fra forrige uke godkjent?]

- Innkalling godkjent
- Servering godkjent
- Referat ser bra ut men ble lagt ut for sentğŸ‘€
    - Vin pÃ¥ Johanna etter avstemningğŸ·

## 312 SÃ¸ke kontor med Dotkom! (10 min)

[Dotkom har lyst Ã¥ sÃ¸ke om Ã¥ fÃ¥ et eget kontor]

- Dotkom har lyst til Ã¥ prÃ¸ve Ã¥ sÃ¸ke egne kontorer slik som webkom i abakus har. Frist er 1.mars for friarealer, men vi mÃ¥ sÃ¸ke gjennom idi. Derfor litt usikre pÃ¥ om fristen er det samme. 
- Vanskelig Ã¥ finne ut hvordan IDI sin sÃ¸knadsprosess er.
- Dotkom skal forehÃ¸re oss med IDI og se om de har en praksis pÃ¥ det.
- Regner med at vi sender de en mail. AltsÃ¥ dotkom lager mail, sender til HS, ogsÃ¥ sender HS mail til IDI pÃ¥ vegne av Online.
- Tenker det beste er bare Ã¥ sÃ¸ke. Det verste som kan skje er at vi fÃ¥r nei.
- I: For andre komiteer burde kanksje de ogsÃ¥ fÃ¥ bruke kontoret. Tanken kan kanskje vÃ¦re at det kan vÃ¦re andre arbeidskvelder der ogsÃ¥. F.eks. appkom, kan vÃ¦re et argument vi kan bruke for Ã¥ styrke sÃ¸knaden.
- Sp: Vet dere hvordan webkom bruker det?
    - Sv: De bruker det som sine egne lokaler. Tror vi kunne ha brukt det med appkom, men tror det kan bli vanskelig Ã¥ sÃ¸ke for alle komiteene siden det da ser ut som et onlinekontor v2.
- K: Mye av grunnlaget for at vi vil sÃ¸ke IDI er at dotkom tilbyr mye til studentfrivilligheten. Hvis mye av grunnlaget i sÃ¸knaden er arbeidet vi gjÃ¸r sÃ¥ er det bedre Ã¥ rette det mot et dotkom-arelae.
- K: Dere burde i hvert fall legge mye vekt pÃ¥ mailinglistene siden de blir brukt av alle pÃ¥ hele ntnu i frivilligheten.
- Sp: Har HS hatt noe kontakt med IDI ang. arealer og sÃ¥nt fÃ¸r? SÃ¸ker vi noe andre arealer vi har gjennom IDI?
    - Sv: Vi har IT-boden og boden. Kan vÃ¦re det ligger en gammel mail en plass om det.
    - K: Det vi har slitt mest med er Ã¥ finne ut hvordan IDI gjÃ¸r det med disse sÃ¸knadene og finne ut sÃ¥ mye bakgrunnsinformasjon som mulig for Ã¥ lage en sÃ¥ bra sÃ¸knad som mulig. Ikke sikkert det er samme kriterie for IDI som det er for NTNU. Hadde vÃ¦rt flott Ã¥ se om det finnes noen tidligere sÃ¸knader vi kunne sett pÃ¥.
- Sp: Har dere noen kontaktpersoner hos IDI? Kan vÃ¦re enklere Ã¥ ta det gjennom et eksisterende forhold istedenfor Ã¥ sende til en random person.
    - Sv: Jeg ville gÃ¥tt pÃ¥ kontoret til Kristin Karlsen (kristikağŸ¤Ÿ), hun har som oftest Ã¥pen dÃ¸r. Hun vet evt hvem man burde sende videre til
    - K: Smart Ã¥ mÃ¸te opp fysisk og ikke ta det igjennom mail. Mail kan ta veeeldig lang tid.
    - K: Hvis dere skal sende mail sÃ¥ burde dere sende til studier@idi.ntnu.no. Men tror jeg ville ha gÃ¥tt bort til de og hÃ¸rt om det er en mal som mÃ¥ fylles inn eller bare generelt hvordan man sÃ¸ker.
    - K: Vi har ogsÃ¥ studentkontakter fra IDI som sitter i resepsjonen som vi kan ta kontakt med hvis kontoret er stengt, siden Kristika kan vÃ¦re en busy lady.
- I: hjelp.ntnu.no brukes for Ã¥ legge til bodtilganger. De pleier Ã¥ svare veldig fort. Kan f.eks. ta "ny sak" og finne rett plass der.
    - K: Tror kanskje vi MÃ… igjennom IDI. 

Konklusjon: Tenker at vi kan sette oss ned og sende inn sammen nÃ¥r dere har fÃ¥tt mer informasjon om nÃ¥r man sÃ¸ker. Ã˜nsker gjerne Ã¥ fÃ¥ gjort det fÃ¸r generalforsamlingen sÃ¥ det ikke blir sÃ¥ veldig oppi fristen.

## 314 Status fra styret (15 min)

[Her er det kun meningen at det skal vÃ¦re status for styret. Det er lov Ã¥ stille oppklarende spÃ¸rsmÃ¥l, men andre spÃ¸rsmÃ¥l som kan lede til diskusjoner skal skrives ned og ta pÃ¥ eventuelt.]

### **Styremedlem**:

- Snakket med dotkom angÃ¥ende event-siden og pÃ¥meldingstatusikoner
    - Viser seg Ã¥ vÃ¦re en bug som gjÃ¸r at det ikke alltid vises

### **Styremedlem**:

- Lagt ut nyhetsbrev. Ikke blÃ¦sta enda. MÃ¥ finne et bilde siden det ser scuffed ut.
- PrÃ¸vde seg pÃ¥ hybridarevy, den var full
- Svar fra Rekom om at de har et arr i midten av mars der en del linjeforeninger er invitert der vi skal presentere den "avtalegreia".

### **Styremedlem**:

- Skaffa Ã¥rsberetninger til de gruppene utenom RFK, styret og datakameratene. Tror RFK misforsto sÃ¥ de sendte Ã¥rsoppgaven?
    - Ville sendt en melding til kjellerkontakt i RFK.
    - Kan sende mail til kontaktperson i datakameratene.

### **ğŸ’°**Â Ã˜konomiansvarlig:

- Ikke alt for mye, svart litt mails og generelt bare forberedt til genfors
- Vi ferdigstiller regnskapet i kveld
- Godkjent appkom workshop pizza

### ğŸ‘©ğŸ»â€ğŸ¦°Â Nestleder:

- Skal ha mÃ¸te med ordstyrerne i dag
- Svart Online events
- Sendt mail til prokom angÃ¥ende bruk av logo
- Sendt inn ny bodtilgangskjema, men tror ikke det funker IGJEN?!
- Har laget mockbudsjett for ekskom (tatt utgangspunkt i Ã¥rets priser)

### ğŸ‘©ğŸ¾Â Leder:

- Gjort litt generalforsamling greier.
- Skal ha mÃ¸te med orgkollegiet etterpÃ¥
- Svart pÃ¥ litt mails. Ganske rolig egt denne gangen.
- Har fÃ¥tt innkalling til neste linjeledermÃ¸te
    - Blir 6. mars

## 315 Mailpunkt (5 min)

[FÃ¸r hvert mÃ¸te skal det sjekkes om det ligger noen ubesvarte mails i innboksen, ansvar for Ã¥ besvare ubesvarte mail blir fordelt pÃ¥ mÃ¸tet]

- ItDagene + Online = <3
    - Svart pÃ¥
- Kristika Mail om semestermÃ¸te
    - Mest aktuelt for de som fortsetter i styret. Det er 12. mars.
- Fif mÃ¸te
    - Linjeforeninger i Grimstad som skal holde. Snakke m bedkom og fagkom nÃ¥r det blir sendt ut innkalling.

## 316 Sosialt (5 min)

[Vi sjekker stemmingen for sosialt]

- Blir onsdag neste uke (28. februar)
- Kan se pÃ¥ Ã¥ ha noe opplegg.
    - Nye vs gamle?

## **317 Godkjenning av nytt budsjett (10 min)**

[Plis godkjenn budsjettet for 3. gang]

- Godkjent ved akklamasjon

## 318 Masterfadderansvarlige (10 min)

[PÃ¥ samme mÃ¥te som i fjor har ingen meldt seg til Ã¥ vÃ¦re masterfadderansvarlige. I Ã¥r var tanken at HS skulle hjelpe velkom med Ã¥ ta opp disse, men det hjelper lite hvis det ikke er engasjement. Tenker derfor at det kan vÃ¦re smart Ã¥ diskutere en mulig reform av opptaket.]

- I: Tok opp velkomleder og nestleder fÃ¸r jul. PrÃ¸vde Ã¥ ta opp masterfadderansvarlig samtidig. Ingen som stilteğŸ¥² Backup i Abakus hadde typ takeover bl.a med masterfadderperiode-gruppa. Hadde det vÃ¦rt en lÃ¸sning at Backlog hadde hatt det som et eget lite prosjekt?
    - K: Kan hÃ¸re med backlog om det er noe de har lyst til.
- I: Vet at backlog har likt at prosjekter skal oppstÃ¥ av at noen har et Ã¸nske om Ã¥ faktisk gjennomfÃ¸re det.
- Sp: Hadde det vÃ¦rt en ide Ã¥ spÃ¸rre Trikom?
    - Sv: Det aller beste hadde vÃ¦rt hvis vi kunne hatt to personer som kunne vÃ¦rt pÃ¥ mÃ¸te til velkom. 
- I: Funka ikke sÃ¥ bra i fjor. Han ene var pÃ¥ utveksling og kom tilbake til Trondheim rett mot slutten av planleggingen. Ikke sÃ¥ god kommunikasjon mellom bachelor- og master-fadder gruppa.
- I: Kan velkom arrangere hele greia? OgsÃ¥ kan bÃ¥de master og bachelor vÃ¦re med pÃ¥ samme greia?
    - K: FÃ¸ler velkom har greit mye Ã¥ gjÃ¸re med den ene perioden i seg selv. Master og bachelor-fadderbarn kan vÃ¦re ganske forskjellige folk. SÃ¥ alle arrangementene passer ikke nÃ¸dvendigvis for begge. 
- I: FÃ¸ler mange som ikke har lyst. Vi kan headhunte folk, men vet ikke hvem man evt skal spÃ¸rre
    - K: FÃ¸ler at 90% av tredjeklassinger skal pÃ¥ utveksling neste Ã¥rğŸ’€
- I: Kunne det vÃ¦rt et samarbeid mellom et styremedlem i HS og velkom? 
- I: En eller to i velkom kunne vÃ¦rt satt som ansvarlig for opplegget i masterfadderuka.
- Sp: Hva slags arrangementer har kun vÃ¦rt for masterfaddergrupper?
    - Sv: I fjor var masterfolka pÃ¥ Circus. Ellers var det ingen eksklusive master-arrangement.
- Kan evt. invitere velkom pÃ¥ neste mÃ¸te og snakke med de om dette. Synes det er et godt argument at det stÃ¥r i vedtektene at velkom skal ha ansvar for de nye studentene pÃ¥ informatikk.
- Plan A: Et styremedlem i HS er sparringspartner/mentor for velkom?
- Plan B: "Sorry velkom, dere mÃ¥ arrangere begge"ğŸ™ƒ
    - De er flere folk enn de var i fjor, sÃ¥ det er teknisk sett mulig. 
- Plan C: SpÃ¸rre Backlog

## **319 Generalforsamlingen V2024 (10 min)**

[Vi gÃ¥r litt gjennom hva vi holder pÃ¥ med, hva som er gjort og hva som mangler :D]

- Skal ha mÃ¸te med orgkollegiet. Skal hÃ¸re om  saksgangen og andre ting. 
- MÃ¥ fjerne vedteksforslag om Ã¥ flytte ekskom.

## 320 Eventuelt

[Saker som har oppstÃ¥tt i lÃ¸pet av mÃ¸tet eller kort tid fÃ¸r mÃ¸tet]

- Invitasjon til elevkveld med Ent3r
    - De har noe type stand opplegg der hver linje kan presentere seg selv til videregÃ¥ende elever og vise hva slags tilbud som finnes. De blir fulgt av en ent3r person som vet hva som skjer.
    - Var ikke med pÃ¥ det i fjor.
    - HÃ¸re med appkom eller dotkom? De har faktisk noe Ã¥ vise. Det kan vÃ¦re lurt Ã¥ faktisk ha noe Ã¥ vise enn Ã¥ bare snakke.
    - Er jo ogsÃ¥ veldig naturlig Ã¥ vise frem hva som skjer ved siden av studiet ogsÃ¥, som f.eks arrangmenter og bilder fra de arrangementene.
    - GÃ¥r an Ã¥ slenge ut i felles-general og hÃ¸re om det er noen som fÃ¸ler seg kallet. Burde frame det som at det ikke er noen som mÃ¥, men hvis noen er gira sÃ¥ er det bare Ã¥ ta initiativ. 

## 321 Refleksjonspunkt

[Hva tenker du pÃ¥? Har du noe du lurer pÃ¥ om Online?]

## Diggepunkt

[Alle mÃ¥ digge noe]

## MÃ¸teevaluering

[Ris/ros til hvordan mÃ¸tet har gÃ¥tt]