---
title: "Reform av IDI-stÃ¸tte og snart stormÃ¸te"
---

## Innsjekk

[Hvordan har dere det? + Dilemma]

## 67 Godkjenning av innkalling, servering og referat fra forrige uke

[Kom innkallingen tidsnok? Er serveringen her, og er den godkjent? Er referatet fra forrige uke godkjent?]

- Innkalling: Godkjent  
- Servering: Ikke godkjent  
- Referat: Godkjent  

## 69 Status fra styret (15 min)

[Her er det kun meningen at det skal vÃ¦re status for styret. Det er lov Ã¥ stille oppklarende spÃ¸rsmÃ¥l, men andre spÃ¸rsmÃ¥l som kan lede til diskusjoner skal skrives ned og ta pÃ¥ eventuelt.]

### **Styremedlem**:

- VÃ¦rt pÃ¥ komiteseminar
    - Lager en kjapp oversikt over punktene som ble tatt opp om hva som kan vÃ¦re bedre med Online.
- Sendt mail til rekom-duden og requesta kontrakt

### **Styremedlem**:

- Skulle ha vÃ¦rt pÃ¥ komiteseminar, men ble syk.
- Har sendt en del mails
- Fikset nyhetsbrev pÃ¥ OW

### **Styremedlem**:

- Ikke sendt status, viiiiin

### **ğŸ’°**Â Ã˜konomiansvarlig:

- Betalt fakturaer
- Sett pÃ¥ fond greier med noe mÃ¥nedlige betalinger

### ğŸ‘¨ğŸ¼Â Nestleder:

- Sett pÃ¥ tilgang til IT-boden: Frederik skal ha tilgang
- Booket rom og sett pÃ¥ mails.

### ğŸ§”ğŸ¼â€â™‚ï¸Â Leder:

- Var pÃ¥ pilsing med bekk
- Var pÃ¥ fif lunsj med bekk med bedkom og fif ansvarlige
- Var pÃ¥ linjeledermÃ¸te
- Var med pÃ¥ Ã¥ fikse dnb og nordnet tilganger med Johanna og Jacob
- Sett pÃ¥ intensjonsavtale med debug, output og ekskom
    - Usikker pÃ¥ hva vi gjÃ¸r med finansiering av ekskom.
- Lagd utkast til prikkregler 
- Kalt inn til stormÃ¸te:
    - Brage er 1. ref og Erik er 2. ref

## 70 Mailpunkt (5 min)

[FÃ¸r hvert mÃ¸te skal det sjekkes om det ligger noen ubesvarte mails i innboksen, ansvar for Ã¥ besvare ubesvarte mail blir fordelt pÃ¥ mÃ¸tet]

- Tilgang til Ã¥ legge ut arrangementer pÃ¥ Online.
    - Rfk har allerede tilgang til Ã¥ legge ut 
    - Litt usikker pÃ¥ datakam sÃ¥ har ikke gjort noe der

## 71 Presentasjon av samarbeidsavtale med rekom (30 min)

[Har vÃ¦rt pÃ¥ mÃ¸te med rekom-duden i Trondheim og fÃ¥tt presentert en potensiell samarbeidsavtale. Ã˜nsker Ã¥ presentere for resten av styret pluss potensielt relevante komiteer. Kontrakten og forpliktelsene var noe utdatert, sÃ¥ han oppdaterte den forrige uke.]

- Tar det neste uke nÃ¥r vi har fÃ¥tt kontrakten

## 72 Nye bÃ¥nd til ledere (30 min)

[Oppdateringer fra sist?]

- Ta stoff fra Totebags til Ã¥ ha pÃ¥ innsiden, isteden for Ã¥ kjÃ¸pe nytt, hvitt stoff
- Trenger litt lengre bÃ¥nd til de som er litt hÃ¸yere.

## 73 Ã˜konomi (5 min)

[Ã˜kans sin alt-mulig spalte]

- Noen problemstillinger
    - Har fÃ¥tt IDI potten stÃ¸tten. Vi ikke like mye penger Ã¥ bare dele ut. Vurderer derfor Ã¥ lage et budsjett pÃ¥ det. 
        - Arrkom burde fÃ¥ en del for immball og julebord.
        - Trikom og FeminIT sÃ¸ker en del.
    - I: Backer Ã¥ ha det budsjettert. MÃ¥ passe pÃ¥ at det gÃ¥r til flest mulige folk.
    - S: Kan hvem som helst sÃ¸ke?
        - Ja
    - S: Hadde det vÃ¦rt en mulighet Ã¥ ha en tidligere sÃ¸knadsrunde sÃ¥ man har peiling tidlig i semesteret?
        - Har pÃ¥ en mÃ¥te god peiling pÃ¥ hva det gÃ¥r til. Blir gjerne de samme sÃ¸knadene hvert Ã¥r.
    - I: Viktig at andre komiteer ogsÃ¥ har mulighet til Ã¥ fÃ¥ deler av summen.
    - S: Kan det vÃ¦rt lurt Ã¥ ha ting i potten til andre ting?
        - Da blir det fra IE potten. Der har vi mer.
    - Konklusjon: Tenker Ã¥ dele det opp i budsjett sÃ¥ det blir sÃ¥ fair som mulig.

## 74 StormÃ¸te (5 min)

[StÃ¸rmÃ¸te etterpÃ¥, alle mÃ¸te opp, trenger referenter]

- Referenter fiksa
- Servering fiksa

## 75 Sosialt (5 min)

[Vi sjekker stemmingen for sosialt]

## 76 Eventuelt

[Saker som har oppstÃ¥tt i lÃ¸pet av mÃ¸tet eller kort tid fÃ¸r mÃ¸tet]

- Intensjonsavtaler
    - Output
        - Output fungerer en del annerledes enn en del andre grupper i Online.
        - Har ofte mer slitasje pÃ¥ utstyr som mÃ¥ byttes ut oftere.
        - Har tidligere spilt pÃ¥ catch idi hvor de har fÃ¥tt honorar. 
        - Overskuddet de har hatt til nÃ¥ har gÃ¥tt til fondet.
        - Vil gjerne at overskudd de fÃ¥r fra spillejobber kan settes av pÃ¥ en egen konto, og at det dermed kun er overskuddet fra stÃ¸tten de fÃ¥r fra Online som gÃ¥r til fondet.
        - I: Dette kan bli litt vanskelig siden vi er en interesseorganisasjon og dermed ikke kan tjene penger.
        - I: Kan hÃ¸re med abakus og tihlde hvordan de gjÃ¸r det.
        - I: LÃ¸sningen kan vÃ¦re Ã¥ skille seg ut av Online sÃ¥ man kan ha mer styr pÃ¥ det selv.
        - I: Burde fÃ¸rst ha en intensjonsavtale frem til genfors. Kan da bare gÃ¸nne den vi har hatt til nÃ¥.
    - Debug
        - Har sendt samme som fÃ¸r. Blitt ghosta for nÃ¥ men regner med Ã¥ fÃ¥ svar fortlÃ¸pende.

## 77 Refleksjonspunkt

[Hva tenker du pÃ¥? Har du noe du lurer pÃ¥ om Online?]

## Diggepunkt

[Alle mÃ¥ digge noe]

## MÃ¸teevaluering

[Ris/ros til hvordan mÃ¸tet har gÃ¥tt]

MÃ¸te hevet 13:16