---
title: "Post genfors mÃ¸te"
---

## Innsjekk

[Hvordan har dere det?]

## Meldepunkt

Meldes hardt pÃ¥ Jacob for dÃ¥rlig PR. 2 Ã¸l.

## 202 Godkjenning av innkalling, servering og referat fra forrige uke

[Kom innkallingen tidsnok? Er serveringen her, og er den godkjent? Er referatet fra forrige uke godkjent?]

- Innkalling: Godkjent
- Servering: Godkjent
- Referat: Godkjent

## 204 Status fra styret (15 min)

[Her er det kun meningen at det skal vÃ¦re status for styret. Det er lov Ã¥ stille oppklarende spÃ¸rsmÃ¥l, men andre spÃ¸rsmÃ¥l som kan lede til diskusjoner skal skrives ned og ta pÃ¥ eventuelt.]

### **Styremedlem**:

Snakket med jubkom-leder og nestleder

Endret korktavleretningslinjer

Funnet min indre discordmoderator og moderert litt pÃ¥ slack

### **Styremedlem**:

- Har vÃ¦rt pÃ¥ genfors, thats it

### **Styremedlem**:

- Har hatt mÃ¸te med karrieredageroppstarten
    - Stressa for Ã¥ styre mÃ¸te men det gikk fint
    - Bare litt mer logistikk rundt det, tar det pÃ¥ punktet

### **ğŸ’°**Â Ã˜konomiansvarlig:

- Endlig fÃ¥tt fiksa iZettle
- Sett pÃ¥ budsjettet
    - Sagt til alle Ã¸kanser at de mÃ¥ se pÃ¥ kutt innad i komiteene sine
- Setter nok budsjettkveld til 25. november

### ğŸ‘¨ğŸ¼Â Nestleder:

- Sjekka mail (duh)
- Booka rom (duh)
- SÃ¸kt tilganger til arrkom. noe mer pirater
- SÃ¸kte spisetillatelse for genfors. Litt spesielt denne gangen var at vi fikk beskjed om Ã¥ bestille en container til Ã¥ kaste pappen i. Tok tre min Ã¥ sÃ¸ke og da var det plutselig to pappcontainere utafor R7 vi kunne kaste det i. Meganice.

### ğŸ§”ğŸ¼â€â™‚ï¸Â Leder:

- Genfors var pÃ¥ mandag, suii
    - referat mÃ¥ finskrives
- GÃ¥r litt i ett, men har fiksa litt mails og sÃ¥nt
- Har signert immball-lokale til 2025. Blir pÃ¥ Quality hotel prinsens.

## 205 Mailpunkt (5 min)

[FÃ¸r hvert mÃ¸te skal det sjekkes om det ligger noen ubesvarte mails i innboksen, ansvar for Ã¥ besvare ubesvarte mail blir fordelt pÃ¥ mÃ¸tet]

- Daljegreiene
    - MÃ¥ bumpe mailen enda en gang. Saken har holdt pÃ¥ alt for lenge men prokom har ikke svart.
    - MÃ¥ ogsÃ¥ si ifra om at komiteer ikke mÃ¥ bestille komitÃ©daljer direkte gjennom prokom. Det er HS som har budsjettposten.
    - Sp: Hvem er det som behandler fakturaene for daljer nÃ¥r prokom bestiller daljer?
    - Sv: Det er jeg (Jacob) som fÃ¥r fakturaen fra prokom.
    - I: Debug har etterspurt daljer. Burde gÃ¥ gjennom HS og vi mÃ¥ ogsÃ¥ se hvor dyrt det blir. Er ogsÃ¥ et spÃ¸rsmÃ¥l om det er greit mtp at andre undergrupper ikke har egen dalje.
    - Sp: Har vi brukt noe av daljeposten?
    - Sv: Ikke i Ã¥r
    - K: MÃ¥ huske at vi skal bestille kompileringsdaljer til vÃ¥ren.
    - I: Vi burde svare prokom om at vi kommer til Ã¥ ta kontakt med dem nÃ¥r vi skal bestille daljer, og sÃ¥ sender vi mail til debug om at de mÃ¥ sÃ¸ke om daljer til HS. Kan ogsÃ¥ sende mail til alle komiteene om at de mÃ¥ holde styr pÃ¥ daljer selv og at de mÃ¥ gjennom HS for Ã¥ fÃ¥ flere daljer.

## 206 Ã…rboktema (10 min)

[Finne Ã¥rboktema innen 27.10]

## 207 Genfors recap og siste arbeid (10 min)

[Hvordan gikk genfors? Hva mangler igjen nÃ¥.]

- Kan fikse meme-recap (husk Ã¥ sende de til ordstyrerne)
- Referentene mÃ¥ finskrive reffereat innen 28. oktober. Make that neste mÃ¸te.
- MÃ¥ legge inn vedtektsendringene

## 209 Ã˜kansâ€™ time (x min)

[Ã˜kans sitt alt-mulig punkt]

- Vil noen bli med pÃ¥ budsjettkveld kommende tirsdag kl. 16?
    - Brage og Frederik er gira.
- Arrkom Ã¸nsker Ã¥ flytte litt rundt pÃ¥ postene sine.
    - Enighet om at det gÃ¥r fint.

## 210 Sosialt (5 min)

[Vi sjekker stemmingen for sosialt]

- Skal fÃ¥ mekket hyttetur-ting
- Trenger inspo til opplegg pÃ¥ hyttetur

## 211 Eventuelt

[Saker som har oppstÃ¥tt i lÃ¸pet av mÃ¸tet eller kort tid fÃ¸r mÃ¸tet]

## 212 Refleksjonspunkt

[Hva tenker du pÃ¥? Har du noe du lurer pÃ¥ om Online?]

## Diggepunkt

[Alle mÃ¥ digge noe]

## MÃ¸teevaluering

[Ris/ros til hvordan mÃ¸tet har gÃ¥tt]