## Innsjekk

[Hvordan har dere det?]

## 119 Godkjenning av innkalling, servering og referat fra forrige uke

[Kom innkallingen tidsnok? Er serveringen her, og er den godkjent? Er referatet fra forrige uke godkjent?]

- Innkalling: Good
- Servering: Good
- Referat: Good

## 121 Status fra styret (15 min)

[Her er det kun meningen at det skal være status for styret. Det er lov å stille oppklarende spørsmål, men andre spørsmål som kan lede til diskusjoner skal skrives ned og ta på eventuelt.]

### **Styremedlem**:

- Sendt mail til Kai (fotokaren), men han har ikke svart helt ennå. Men pleier å være grei.
- Ny ansvarlig fra rekom (en dame). De har sendt kontrakt.
- Får ikke sortert på Facebook. lf: Kontakt facebook support?)
- Kompilering

### **Styremedlem**:

Holdt meg oppdatert

Vært med på kompilering

Lagd bånd

### **Styremedlem**:

Nothing new. Sendt mail, lest mail.

### **💰** Økonomiansvarlig:

- Revidert, skal sende revideringsforslag
- Sett på høstens budsjett, går ganske bra, potensielt litt reduserte inntekter, må se på det
- Kontaktet Nordnet angående Shareville

### 👨🏼 Nestleder:

- Fikset todos
- Kompileringen
- Intervjugreier
- Nettsiden fra dotkom fungerer overraskende bra. De feilene som skjer er menneskelige.

### 🧔🏼‍♂️ Leder:

- Fadderuketing
- Svart mye på mails
- Deltok på kompilering
- Blæsta litt ting
- Linjeledermøte etterpå, Brage tar det

## 122 Mailpunkt (5 min)

[Før hvert møte skal det sjekkes om det ligger noen ubesvarte mails i innboksen, ansvar for å besvare ubesvarte mail blir fordelt på møtet]

- **poster til Kommitekickoff!** - Svart og sendt på kopi
- **Kurs for studentfrivilligheten** - Er ikke vits når vi er så langt inni løpet (gir lite utbytte)
- **Listingløpet og Installering** - Blir svart.
    - Ta med Online fadder-tskjorte.
- **Foredrag om mental helse**

## 123☝️✌️🤟 Nytt møtetidspunkt for semesteret (10 min)

[Straff til de som ikke har svart på when2meeten innen fredag forrige uke]

- **Nytt møtetidspunkt: Onsdag 12:00-2:00**

## x Økans’ time (x min)

[Økans sitt alt-mulig punkt]

## x Sosialt (5 min)

## x Eventuelt

[Saker som har oppstått i løpet av møtet eller kort tid før møtet]

**Rydde wiki (stort prosjekt):**
Ansvarlige er satt til å rydde wiki, og det kommer til å ta litt tid.

Forslag:
Bytte over til en felles notion for alt komite-spesifikt. Altså gå bort fra wiki.

- Kan lage brukere fra online nettsida og overført til notion
- Flytte fra gamle wiki
- Nice å få før neste styre

**Ta en revidering på hva kommunikasjonsansvarlig er** - virker ikke som de har mye fast arbeid nå.

- Ta det opp på stormøte. Genvors er om tre uker, så burde ha stormøte om 2.
- Er veldig lite som ser i chatten, men noen har bruk for informasjonen som kommer dit (eks bedkom). Hva skal det byttes ut med isåfall? Tas opp på stormøte.

**Genvors workshop:** ikke ha frist siste dag da alle sitter å jobber i siste liten.

## x Refleksjonspunkt

[Hva tenker du på? Har du noe du lurer på om Online?]

## Diggepunkt

[Alle må digge noe]

## Møteevaluering

[Ris/ros til hvordan møtet har gått]