---
title: "Rekom og nodekomitedaljer"
---

## Innsjekk

[Hvordan har dere det?]

## 79 Godkjenning av innkalling, servering og referat fra forrige uke

[Kom innkallingen tidsnok? Er serveringen her, og er den godkjent? Er referatet fra forrige uke godkjent?]

- Innkalling: godkjent
- Servering: ikke godkjent - 2 vin
- Referat: godkjent

## 81 Status fra styret (10 min)

[Her er det kun meningen at det skal vÃ¦re status for styret. Det er lov Ã¥ stille oppklarende spÃ¸rsmÃ¥l, men andre spÃ¸rsmÃ¥l som kan lede til diskusjoner skal skrives ned og ta pÃ¥ eventuelt.]

### **Styremedlem**:

Gjort TODOs

### **Styremedlem**:

- Snakket med Jo
- KomitÃ©lederbÃ¥nd

### **Styremedlem**:

- Har prÃ¸vd Ã¥ ringe sjÃ¸mannsforeningen, null svar. Sendt mail. Skal ringe i dag

### **ğŸ’°**Â Ã˜konomiansvarlig:

- Bankomting
- Fordelt idi-potten

### ğŸ‘¨ğŸ¼Â Nestleder:

- BedkommÃ¸te pÃ¥ torsdag angÃ¥ende fif-saken. Det som ble snakket om der er at
    - oktober-fristen forsvinner. Gjelder til hÃ¸sten, men ikke etter det
    - Bekk beholder 1. oktober
    - Permitteringer - kommet fram til at det ikke skal vÃ¦re noe svarteliste
    - Noen av linjeforeningene skal lage en uttalelse angÃ¥ende oppsigelser og permitteringer
    - Bedrifter har gÃ¥tt rundt linjeforeninger for Ã¥ mekke gratis bedpres
    - Prikkregler
        - Vil ha 2 prikker for Ã¥ ikke sende tilbakemeldingsskjema
- Fiksa tilganger

### ğŸ§”ğŸ¼â€â™‚ï¸Â Leder:

Syk?

Tatt bilder med linjeledere

Bachelorjobbings

## 82 Mailpunkt (5 min)

[FÃ¸r hvert mÃ¸te skal det sjekkes om det ligger noen ubesvarte mails i innboksen, ansvar for Ã¥ besvare ubesvarte mail blir fordelt pÃ¥ mÃ¸tet]

## 84 Presentasjon av samarbeidsavtale med rekom (30 min)

[Har vÃ¦rt pÃ¥ mÃ¸te med rekom-duden i Trondheim og fÃ¥tt presentert en potensiell samarbeidsavtale. Ã˜nsker Ã¥ presentere for resten av styret pluss potensielt relevante komiteer. Kontrakten og forpliktelsene var noe utdatert]

- I: En del forpliktelser de til oss.
    - gratis ingang til 00:00 sÃ¥ lenge de har sticker og stud.bev. medlemspris i bar.
    - forplikter til linjeforeninger Ã¥ lage arr gratis pÃ¥ lokaler, men de kar ikke kokomo og the mint, sÃ¥ da mÃ¥ de ha 20 Ã¥rs arr.
    - lukkede arr pÃ¥ deres lokaler.
    - styre sÃ¥r en bestfriend card som er gratis ingang pÃ¥ lavvo og kan ta med seg to kompiser.
    
    forpliktelser fra oss til de:
    
    - oppfordre til Ã¥ bruke ett av uterstedene deres, ikke i form av blesting.
    - ikke avholde arr hos konkurentene, eneste punktet som blir stÃ¥ende, ser ikke samf og sukkerhuset som konkurrenter.
- S: hvor er barmuda i dette
    - Sv:ikke i rekom. og vi har jo cava sÃ¸ndag
        - K: Abakus har jo cava
        - K: ja, men de holder ikke helt kontrakten
- S: gjender dette fadderuken ogsÃ¥
    - Sv: nei
- I: enig at vi ikke skal bleste nÃ¥r det ikke er under 20, men ser ikke hva vi kan tape pÃ¥ det.
- Konklusjon: tenker vi bare avventer til vi fÃ¥r hÃ¸re noe mer, men vi skal ogsÃ¥ hÃ¸re med DT og Tag

## 85 **Styrevors imball status** (5 min)

[Status? FÃ¥tt kontrakt fra SjÃ¸mannsforeningen - gÃ¥ igjennom hvis ja.]

- Ikke fÃ¥tt kontrakt
- I: ring ring

## 87 Ã˜kansâ€™ time (x min)

[Ã˜kans sitt alt-mulig punkt]

- Fikk mail av leder i bankom, lurte pÃ¥ om de kan gÃ¥ 800 over budsjett
    - Ingen imot

## 89 Eventuelt

[Saker som har oppstÃ¥tt i lÃ¸pet av mÃ¸tet eller kort tid fÃ¸r mÃ¸tet]

- Fjerne tidligere HS fra mail, slack osv.
- Nodekomite daljer
    - I: Vi har ikke egt rÃ¥d, og spess hvis vi har sÃ¥ mange som vi har
    - I: jeg er for det, vi har budsjet for det og vi bruker det ikke.
        - K: vi har nettopp kjÃ¸pt 400 pins til 10k
    - I: enig at vi ikke trenger Ã¥ kjÃ¸pe flere soden vi har sÃ¥ mange allerede
        - K: Enig at vi kan redesigne men da kan vi vente
    - I: foresslÃ¥t at en av komiteene kan fÃ¥ bruke den videre ogsÃ¥ redesigner vi den for de andre
        - K: hvis vi redesigner sÃ¥ kommer kanskje folk til Ã¥ bli med pÃ¥ feil premisser, bare for Ã¥ fÃ¥ dalje.
        - K: Er det noe negativt? Folk gjÃ¸r jo jobben
    - S: spare opp pengene vi skulle brukt til daljer
        - Sv: vi sparer det opp for Ã¥ kunne kjÃ¸pe kompileringsdaljer
    - S: FÃ¸r vi stemmer kan vi finne ut hvor mye bruker
        - 3 ulike design, 40 stk, 50 0000. 125 per.
        - Blir litt dyrt ja
    - Liker tanken, men har ikke pengene for det nÃ¥. Styremedlem ser pÃ¥ alternative lÃ¸sninger.
- For Ã¥ kunne ha vipps i nye webshoppen, sÃ¥ mÃ¥ vi ha salgsbetingelser, dette, kan bankom se pÃ¥ det?
    - Ser pÃ¥ det pÃ¥ mÃ¸tet i dag

## 90 Refleksjonspunkt

[Hva tenker du pÃ¥? Har du noe du lurer pÃ¥ om Online?]

## Diggepunkt

[Alle mÃ¥ digge noe]

## MÃ¸teevaluering

[Ris/ros til hvordan mÃ¸tet har gÃ¥tt]