---
title: "Samarbeid med Abakus, nye signaturer og RFK"
---

## Innsjekk

[Hvordan har dere det?]

## 154 Godkjenning av innkalling, servering og referat fra forrige uke

[Kom innkallingen tidsnok? Er serveringen her, og er den godkjent? Er referatet fra forrige uke godkjent?]

- Innkalling: Ikke godkjent - kom for sent
- Servering: Godkjent
- Referat: Godkjent

## 156 Status fra styret (15 min)

[Her er det kun meningen at det skal v√¶re status for styret. Det er lov √• stille oppklarende sp√∏rsm√•l, men andre sp√∏rsm√•l som kan lede til diskusjoner skal skrives ned og ta p√• eventuelt.]

### **Styremedlem**:

- Bl√¶stet opptak til jubkom
- Maila med rekomm√¶ba, m√∏te i morgen

### **Styremedlem**:

- Jobba med IT-bod greier

### **Styremedlem**:

- Fiksa alt rundt sj√∏mannsforeningen

### **üí∞**¬†√òkonomiansvarlig:

- Fiksa sj√∏mannsforeningsfakturaen
- Sendt mail om iZettle

### üë®üèº¬†Nestleder:

- Fortsatt √• booke rom
- Var HS rep √©n dag i IT-boden
- Bodtilganger til A4-boden er good
    - Komit√©ledere, HS og trikom skal ha tilgang n√•
- G√•tt gjennom vedteker og hentet ut litt forslag til ting vi burde ta en ekstra titt p√• under workshop
- Mails, as always

### üßîüèº‚Äç‚ôÇÔ∏è¬†Leder:

- Mails
- Genfors, genvors
- Immball-hang

## 157 Mailpunkt (5 min)

[F√∏r hvert m√∏te skal det sjekkes om det ligger noen ubesvarte mails i innboksen, ansvar for √• besvare ubesvarte mail blir fordelt p√• m√∏tet]

- Excited arbeidsdag
    - I: Burde bl√¶stes, da det er et nice arrangement
    - I: Kan evt lage artikkel p√• OW
    - K: Tror kanskje ikke det trengs
    - Konklusjon: Styremedlem fikser bl√¶st
- Sopra Steria student challenge
    - I: Tror de hadde tjent noe p√• det
    - K: Det er et kurs, s√• tenker nejj
- S√∏knad om t√∏ydamper
    - Jacob ser p√• den
- Invitasjon til fagseminar om rus og seksuelle grenser
    - Invitasjonen var til oss i styreverv
    - Sendt videre til Debug for √• h√∏re om de kunne v√¶rt gira

## 158 Samarbeid med Abakus koseprogg (10 min)

[Vi fikk en mail fra abakus der de lurer p√• om Online kunne ha v√¶rt interesserte i √• samarbeide med konseptet koseprogg.]

- I: H√∏res ut som et bra arrangement. De serverer pizza, s√• sp√∏rsm√•let er hvor pengene skal komme fra. 
- Sp: Hvor ofte og hvor mange pleier √• dra p√• det? 
- Sv: Ser ut som det gjennomf√∏res en gang i ny og ne, kanskje s√•nn 1 gang i m√•neden.
- K: Vi kan h√∏re mer med dem. 
- Sp: Hva tenker folk om tilbudet? 
*alle nikker*
- I: Vi burde se hvem som kan ta det i online. 
- K: Foresl√•r dotkom
- K: Foresl√•r heller appkom, da de har flere diverse prosjekter. Tror de kunne klart √• ta det p√• seg. 
- Sp: Tenker vi en egen budsjettpost for dette? 
- Sv: Det m√• nesten bli det, men da fra og med neste semester
- I: Vi sender mail tilbake og sier vi i utgangspunktet er gira, men √∏nsker mer informasjon.

## 159 √òkans‚Äô time (x min)

[√òkans sitt alt-mulig punkt]

- Bedkom og arrkom fikk ikke godkjent online-potten pga det var onboarding. Har pr√∏vd √• styre litt vekk fra onboarding-workshops siden det ville ha t√∏mt hele potten dersom alle komiteene holdt p√• med det.
- FeminIT og appkom fikk godkjent fordi det var faktisk workshop.

## 160 Sosialt (5 min)

[Vi sjekker stemmingen for sosialt]

## 161 Eventuelt

[Saker som har oppst√•tt i l√∏pet av m√∏tet eller kort tid f√∏r m√∏tet]

- Signaturer
    - Har fikset en signatur som har bedre oppl√∏sning p√• bildet.
    - Setter opp step-by-step guide 
- Nye komit√©-notion
    - M√• f√• det ut til alle komit√©medlemmer
    - Oppdaterer signaturguide p√• den nye notion siden
- Kjellerne p√• moholt har utdatert informasjon p√• wikien. Sendte en melding til alle linjeledere og noen skal sende oppdatert informasjon som vi kan legge inn.
    - Sp: N√•r vi f√∏rst er inne p√• saken om kjelleren, burde vi lage en sak p√• hvorfor det er s√• f√• som m√∏ter opp der?
    - Sv: Var en sak p√• det p√• genfors for en stund tilbake. Kom frem til at det skulle bli mer brukt under fadderukene for √• pr√∏ve √• skape engasjement.
    - Sp: Kjelleren bl√¶ster p√• facebook, men kan de legge ut p√• nettsiden?
    - Sv: Ja tror det, men tror ikke de pleier √• gj√∏re det. M√• kanskje bare si ifra om det.
    - Sp: Kunne det v√¶rt mulig √• bruke det for vors f√∏r ting? Alts√• istedenfor kontoret i st√∏rre grad?
    - Sv: Kan ta det opp med 1.commit.
- Sp: Fikk melding av Iver om det at leder i HS har ansvar for vors f√∏r julebord. Er dette en greie?
    - K: Ja, det har pleid √• v√¶re leder, men f√∏r hadde leder det faktisk hjemme hos seg selv.
    - I: Kan ha det p√• RFK da som vi snakket om over.
    - K: God id√©.
    - Konklusjon: Frederik sender mail til Iver om vors f√∏r julebord og reliever trikom av det ansvaret. Styremedlem sender mail til RFK om √• ha vors der f√∏r julebord. Vi sier til 1.commit at de helst burde arrangere flere ting p√• kjelleren.

** Fredrik tar en telefonsamtale live p√• direkten **
Var visst telia, gidder ikke.

## 162 Refleksjonspunkt

[Hva tenker du p√•? Har du noe du lurer p√• om Online?]

- Sp: N√•r skal bildene vi tok av HS bli brukt?
    - Sv: Julekort
    - Sv: Bli kjent med HS
        - K: Lovlig sent men kanskje smart for de nye

## Diggepunkt

[Alle m√• digge noe]

## M√∏teevaluering

[Ris/ros til hvordan m√∏tet har g√•tt]

M√∏te hevet 11:59