---
title: "Budsjettgodkjenning"
---

## Innsjekk

[Hvordan har dere det?]

## 142 Godkjenning av innkalling, servering og referat fra forrige uke

[Kom innkallingen tidsnok? Er serveringen her, og er den godkjent? Er referatet fra forrige uke godkjent?]

- Innkalling: 2 Ã¸l, feil mÃ¸terom
- Servering: Good
- Referat: Godkjent

## 143 TODOÂ´s fra forrige mÃ¸te **âœ…**
- [ x ] SM sender mail til Eeman
- [ x ] SM spÃ¸r om prisen til de "gullgreiene"
- [ x ] Leder sender melding til Ekskom om finansiering
- [ x ] SM setter opp mÃ¸te med rekom-dama
- [ x ] Ã˜kans ser pÃ¥ overfÃ¸ring av midler for daljer
- [ x ] SM sender mail til arrkom om pins


## 144 Status fra styret (15 min)

[Her er det kun meningen at det skal vÃ¦re status for styret. Det er lov Ã¥ stille oppklarende spÃ¸rsmÃ¥l, men andre spÃ¸rsmÃ¥l som kan lede til diskusjoner skal skrives ned og ta pÃ¥ eventuelt.]

### **Styremedlem**:
- sendt mail til rekom dama
- form til leder og nestleder til jubbkom. (hvilket Ã¥r er det vi egt feirer?) relativt klar til Ã¥ blÃ¦stes. husk Ã¥ skriv at man fÃ¥r god oppfÃ¸lging fra Hs, for det kan vÃ¦re skummelt
- snakka med arrkom om pins, sÃ¥ regner med at det er good med pins

### **Styremedlem**:
- De vanlige tingene
- Brukt mye tid pÃ¥ it-bodrydding

### **Styremedlem**:
- Fiksa sjÃ¸mannsforeningen - har ikke betalt enda


### **ğŸ’°**Â Ã˜konomiansvarlig:
- Godkjent sÃ¸knader
- Sett pÃ¥ fakturaer
- Jobba med Zettle
- De vanlige tingene

### ğŸ‘¨ğŸ¼Â Nestleder:
- Gjort det vanlige

### ğŸ§”ğŸ¼â€â™‚ï¸Â Leder:
- Sendte mail til ekskomleder
- Fiksa mye genforsadministrativt - ikke sÃ¥ mye igjen

## 145 Mailpunkt (5 min)

[FÃ¸r hvert mÃ¸te skal det sjekkes om det ligger noen ubesvarte mails i innboksen, ansvar for Ã¥ besvare ubesvarte mail blir fordelt pÃ¥ mÃ¸tet]
- MedlemskapssÃ¸knader - blitt svart pÃ¥ 
- InfomÃ¸te UC Berkeley - postet
- Fullbrightstipend - Nestleder poster
- Beer mile - hengt opp og fiksa
## 146 Signatur (5 min)
- Pikselert pÃ¥ ow, skal finne svg
## 147 Opptak Jubkom (10 min)
[Status?]
- som sagt. fiksa form, og mÃ¥ bare blÃ¦ste sÃ¥ vi kan fÃ¥ tatt opp jubkom sÃ¥ fort som mulig. Burde sende ut i morgen. ihvertfall fÃ¸r fredagen
- Sender ut i dag

## 148 VÃ¥r budsjett (40 min)

[GÃ¥ gjennom hvordan regnskapet fra vÃ¥ren ser ut i forhold til budsjettet og evt godkjenne den]
- I: Hvorfor er FIF pÃ¥ HS?
- K: Egentlig pleid Ã¥ sende leder
- I: Sette egen budsjettpost for FIF?
- K: Ikke hensiktsmessig, varierer mye fra Ã¥r til Ã¥r
- I: Kutte i pizza? Er en stor utgift, og er en luksusvare
- K: Blir nok upopulÃ¦rt, men kan hÃ¸re hvis det skulle bli behov for det
- Sp: Er vel ikke behov for det nÃ¥, men greit Ã¥ ha i bakhode til senere?
- Sv: yeye
- I: 6500 pÃ¥ R&D? Blir ikke brukt
- K: HÃ¸rer med dotkom om det er mulig Ã¥ kutte
- I: SanitÃ¦rprodukter, har tidligere blitt pitcha at NTNU skal betale for
- K: Har blitt fiksa, kommet dispensere pÃ¥ campus, kan snakke med NTNU om Ã¥ fÃ¥ det pÃ¥ A4. 
- I: X-sport kan bli en greie igjen, sÃ¥ ikke slett punktet selv om det er pÃ¥ 0
- I: 5k i pluss pÃ¥ totalen, har nullvisjon. Tycks?
- K: Interessegrupper kan fÃ¥ litt ekstra, synes jeg

## 149 Ã˜kansâ€™ time (x min)

[Ã˜kans sitt alt-mulig punkt]
Onlinepotten
- I: Pleid Ã¥ vÃ¦re pizza pÃ¥ Output-Ã¸velse. Fikk ikke stÃ¸tte
- I: Pleid Ã¥ vÃ¦re for arbeidskvelder og sÃ¥nn, syntes ikke den falt under
- K: NÃ¦rmeste Output kommer arbeidskveld. Har Ã¸velser hver uke, pizza passer ikke helt pÃ¥ de.
- I: Alle komiteer kan fikse onboarding som varer 3 timer, sÃ¥ har man pizza pÃ¥ alle disse blir det fort tomt. I tillegg har Online-potten blitt kutta 
- I: Tror ikke alle vet at de kan sÃ¸ke Online-potten. Burde oppdatere siden pÃ¥ wikien med eksempler pÃ¥ hva som godkjennes og avslÃ¥s
- I: Burde ikke Ã¥pne Online-potten for mer nÃ¥ som vi har mindre penger.
- Konklusjon: Bli strengere pÃ¥ Online-potten sÃ¥ den varer ut semesteret

OverfÃ¸ring av midler til daljer
- I: Burde endre pÃ¥ vedtekter for Ã¥ overfÃ¸re midler for daljer til senere bruk, sÃ¥ man lettere kan kjÃ¸pe i bulk. 
- Sp: Ã˜kans tar pÃ¥ genfors?
- Sv: Ja 

## 151 Eventuelt

[Saker som har oppstÃ¥tt i lÃ¸pet av mÃ¸tet eller kort tid fÃ¸r mÃ¸tet]

Referater
- Ligger nÃ¥ pÃ¥ Git

## 152 Refleksjonspunkt

[Hva tenker du pÃ¥? Har du noe du lurer pÃ¥ om Online?]

## 153 TODOâ€™s
[Skriv opp todos som har oppstÃ¥tt i lÃ¸pet av mÃ¸tet her. Fint om man rekker Ã¥ ta en gjennomgang av todoÂ´s nÃ¥r mÃ¸tet er ferdig. Noen som fÃ¸ler de har fÃ¥tt tildelt for mange todos - fordel pÃ¥ nytt nÃ¥]
- [ ] SM blÃ¦ster jubkom
- [ ] SM Fikse sjÃ¸mannsforeningbetaling
- [ ] SM Github access for HS
- [ ] SM fikser IT-bod-skjema
- [ ] Nestleder poster utveksling
- [ ] Leder blÃ¦ster genvors og genfors
- [ ] Leder snakker med feminit om sanitÃ¦rprodukter

## Diggepunkt

[Alle mÃ¥ digge noe]

## MÃ¸teevaluering

[Ris/ros til hvordan mÃ¸tet har gÃ¥tt]