---
title: "Nibble i chokehold, genfors prep"
---

# HS-m√∏te 22.01.2024

## Innsjekk

[Hvordan har dere det?]

- DT kl 22:30 ikke optimalt‚úÖ

## Godkjenning av innkalling, servering og referat fra forrige uke

[Kom innkallingen tidsnok? Er serveringen her, og er den godkjent? Er referatet fra forrige uke godkjent?]

- Innkalling godkjent
- Servering godkjent
- Referat godkjent

## **Nibble i minus (15 min)**

[Kiosken gikk 50k i minus i 2023, det er alt for mye og m√• gj√∏res noe med asap. Det er snakk om √• stenge kiosken, men vi m√• diskutere muligheter. Jeg har gitt beskjed til trikom at de ikke skal handle noe enda f√∏r vi har landet p√• hva vi skal gj√∏re med saken]

- Litt avansert √• holge f√∏lge med p√• √∏konomisk. Avhengig av √• kunne f√• "solgt" ut kiosken f√∏r man finner ut hvordan man ligger an. Dette skjer ofte i sommer og vinter.
- I: Har v√¶rt minimalt med svinn registrert. Mer sannsynlig at det er tyveri.
    - Saksopplysning: Fryseren er full.
    - K: Det g√•r ut i Mai-Juni, s√• god tid p√• √• selge
- Sp: Blir skjemaet p√• drive oppdatert n√•r det blir svinn?
    - Sv: Ja. Har erfart at f√∏r hver innkj√∏psrunde s√• er det veldig tomt i kiosken.
- I: Snakket innad. Problemet kan v√¶re den nye ordningen. Kan v√¶re komplikasjoner med vipps og folk kan stjele med uhell. Folk m√• inn to ganger inn i vipps f√∏r det blir kj√∏pt. Kanskje en sammenheng.
- I: Har v√¶rt et problem f√∏r tidepay i kiosken ogs√•.
- K: Vipps har v√¶rt nede noen ganger ogs√•. Folk kan tenke at de vippser senere og kan glemme det.
    - Sv: Da burde man bli bedre p√• √• stenge kiosken for √• forhindre tyveri.
        - K: Kan kun huske en gang det har v√¶rt nede, tv-aksjonen, da stengte vi kiosken.
- I: Systemet er mye mer basert p√• tillit n√• enn f√∏r n√•r man h√∏rte den pipelyden hver gang noe ble kj√∏pt.
- I: Tror i realiteten er at vi ikke kommer til √• g√• tilbake til s√•nn det var f√∏r. Vi burde diskutere hvordan vi i den eksisterende l√∏sningen kan forbedre.
    - K: Kan v√¶re lurt √• h√∏re med Abakus og Tihlde, de bruker ogs√• Tidepay.
- I: Ligger en n√∏kkel p√• kontoret som alle kan bruke for √• komme seg inn i boden og bare "forsyne" seg. Kan v√¶re en id√© √• begrense hvem som har adgang til f.eks. kun Trikom og HS.
- I: Trikom hadde kontorvakt tidligere, kunne man hatt en overgangsperiode der folk viser kvittering slik at folk blir skj√∏nt med systemet?
- I: Har ogs√• kommet et helt nytt kull, var veldig lite svinn i V√•r. Vipps-systemet burde ihvertfall forklares til alle nye.
- I: Til n√• har vel alle kunne restocke kiosken ved √• bare bruke det universal-kortet. Er det noe styring over hva som er i boden og hva som er i kiosken?
    - K: Vanskelig √• holde oversikt over varelager siden alle bare kan g√• inn og hente ut.
    - K: Ikke noe system p√• varetelling i det hele tatt.
- I: Kan v√¶re en ide √• ha telling p√• "st√∏rre" uttak, slik at det blir lettere √• oppdage dersom noen tar ut hele brett osv.
- I: Hva tenker trikom om √• ha en bedre oversikt over kiosken, typ sitte p√• kontoret eller f√∏re det som blir tatt ut?
    - K: Er det kun trikom som har tilgang til boden blir det lettere √• holde varetelling.
    - K: Kontorvakt kan bli vanskelig hvis det kun ligger p√• trikom. Henge det sammen med vaskelista?
- I: Forslag √• selge ut alt vi har i boden eller ta varetelling og "starte p√• nytt" ogs√• begynne √• f√∏re derfra?
- Sp: Er det en m√•te √• gj√∏re tidepay raskere/enklere?
    - Sv: √òkans holdt p√• med det systemet der, kan sp√∏rre hen men vet ikke om det er en m√•te √• gj√∏re det raskere p√•?
- I: Tror ikke det er en generalforsamlingssak. Kan presentere potensielle l√∏sninger p√• genfors.
- I: Det var en prokom-plakat der f√∏r, men det kom en case hvor QR-koden ble brukt s√• mye at den ikke kunne brukes lenger
    - Saksopplysning: Er besilt ny plakat men den forsvant. Skal ettersp√∏rre ny.
- I: F√∏ler vi burde enten diskutere om dette skal opp til genfors eller ikke. F√∏ler dette er to diskusjoner: ‚ÄúSkal vi ta det opp i generalforsamlingen‚Äù og ‚Äúskal vi holde det stengt‚Äù.
    - K: Fint √• ha det p√• genralforsamlingen. Kan ta det opp forran alle og forklare at kiosken er i fare om √• bli stengt.
    - K: Hvis form√•let er √• ta det opp bare for √• skremme blir det ogs√• litt dumt
- I: Helt h√•pl√∏st √• g√• s√• mye i svinn. Helt reelt mulighet √• stenge kiosken.
    - K: Mulig √• redusere omfanget til kiosken? F.eks. kutte ned innkj√∏p med halvparten og at vi da g√•r "kun" halvparten i minus. P√• den m√•ten kan vi sjekke om nye l√∏sninger fungerer uten √• bl√∏.
- I: F√∏ler at hvis vi stenger kiosken mister kontoret en stor del av "identiteten" sin.
- I: P√• genfors burde vi komme med et ganske strengt forslag.
- I: Tenker at vi uansett holder den stengt til generalforsamlingen. Hvis vi skal √•pne m√• det v√¶re en overgangsperiode hvor det er veldig strengt.
    - K: Ogs√• strengt igjen etter sommeren n√•r folk kommer tilbake.
- I: Noen burde legge fram den "strenge" delen og noen burde legge fram "h√•pet" p√• genfors. Alle burde kunne v√¶re inneforst√•tt med det som blir presentert i begge uansett.
- I: Tenker vi burde ha oversikt over hvor stor verdi vi har i kiosken til enhver tid og Oversikt over hvilke varer vi har og hvilke varer som blir solgt mye av osv.
- Sp: F√∏res alt bare i excel n√•?
    - Sv: Ikke egentlig. Hadde en seri√∏s samtale med innkj√∏psansvarlig f√∏r julen for at √∏kans i trikom skal kunne ha sett inn i √∏konomien.
    - K: Regnskapsf√∏rer basically innkj√∏p vs total inntekt
- I: Forslag dette semesteret: mindre utvalg i kiosken, vanskelig med oversikt over datovarer
    - K: Knekkebr√∏d f.eks. ikke mange som kj√∏per det. Kan pr√∏ve √• kutte ned til bare √• ha sjokolade og drikke osv.
- I: Kunne det v√¶rt et appkom/dotkom prosjekt √• pr√∏ve √• lage noe som gj√∏r det lettere at trikom skal kunne ha styring med varer som er i boden og hva som er i kiosken?
    - K: Tror ikke vi trenger det, heller ha litt ryddigere innkj√∏p, kan ha konkrete tall hvis man f√∏rer hva man kj√∏per
    - K: Har hatt problem med Storcash f√∏r. Av og til har vi ikke f√•tt varene vi skulle ha eller at ting er g√•tt ut p√• dato.
    - K: Vi f√•r kun en kvittering fra Storcash p√• hva som blir kj√∏pt.
    - K: Trikom har tre ulike kvitteringer separert p√• forskjellige poster.
- Konklusjon: Holde kiosken stengt til genfors. Ta med det vi har snakket med til Trikom og Bankom. M√• holde en dialog fram mot genfors for √• forme de nye l√∏sningene. Kan presentere begge forslagene sammen p√• genfors.

## Nytt budsjettforslag ft. Brinje (20 min)

[Vi har m√•ttet kutte i budsjettet pga f√¶rre bedpresser en planlagt. √òkans er fortsatt borte s√• Brinje kommer p√• bes√∏k og legger frem]

- Nytt budsjettforslag godkjent ved akklamasjon.

## TODO¬¥s fra forrige m√∏te **‚úÖ**

## Status fra styret (15 min)

[Her er det kun meningen at det skal v√¶re status for styret. Det er lov √• stille oppklarende sp√∏rsm√•l, men andre sp√∏rsm√•l som kan lede til diskusjoner skal skrives ned og ta p√• eventuelt.]

### **Styremedlem:**

- Skulle ha v√¶rt p√• m√∏te med velkom, influensa tok overh√•nd
- S√∏knaden stengt. 15 s√∏kere, ingen mastere.
- K: Taushetserklering kan v√¶re lurt for de √• skrive under i √•r

### **Styremedlem:**

- Sendt ut skjema ang. organisasjonsstrukturendring.
- Sendt mail til han i Tihlde ang√•ende sommerfesten, fikk svar i dag.

### **Styremedlem:**

- Svart p√• medlemskapss√∏knader
- Sliter litt med hukommelsen i dag

### **üí∞**¬†√òkonomiansvarlig:

- Status gitt ved nytt budsjettforslag.

### üë©üèª‚Äçü¶∞¬†Nestleder:

- Booket masse rom
- Planlagt storm√∏te, skal f√• sendt ut agenda
- K: Vi burde formidle til resten av online og komiteer at vi skal holde kiosken stengt.
- Ligger litt bakp√• p√• mail.

### üë©üèæ¬†Leder:

- Har hatt m√∏te med Abakus og Tihlde + representant fra Online og andre repper fra Tihlde og Abakus.
    - P√• FIF m√∏te i h√∏st ble det lagt fram forslag ang sommerjobbsaken. Jobbs√∏knadsprosessen starter 15. August og slutter 1. Oktober. Vi mente at dette er s√•nn det fungerer i praksis n√•, s√• vi √∏nsker √• fjerne 1. Oktober men vi ble ikke enige da saken ikke ble lagt fram ordentlig. Dette skrev vi n√• til neste m√∏te.
- Snakket med organisasjonsstrukturgruppa om de har sendt mail til lederne ogs√•. Det hadde de ikke gjort enda. Kommer nok til √• bli sendt ut etterhvert.
- Snakket s√• vidt med noen fra organisasjonsstrukturgruppa om det √• se p√• det splitta valget.
- Styrt med Apple-greiene, h√•per det er good n√•
- Svart lud√∏l-mailen
- Svart mail generelt
- Opprydding i innbox
- Skal p√• linjelederm√∏te p√• onsdag.

## Mailpunkt (5 min)

[F√∏r hvert m√∏te skal det sjekkes om det ligger noen ubesvarte mails i innboksen, ansvar for √• besvare ubesvarte mail blir fordelt p√• m√∏tet]

- Glemt √• svare prokom om godkjente retningslinjerüëÄ
    - Den m√• vi godkjenne!
    - Godkjent ved akklamasjon.
- NTNU karriere, videresende til backlog

## Tilbakemeldinger Organisasjonsstrukturgruppa (10 min)

[Organisasjonsstrukturgruppa √∏nsker at vi skal svare p√• noen sp√∏rsm√•l om hvordan vi synes det har g√•tt til n√•.]

- Videresender svarene fra formsen til org.strukturgruppa

## Generalforsamlingen V2024 (10 min)

[Det n√¶rmer seg faktisk genfors V2024 (26.feb), og i f√∏lge vedtektene skal innkalling til generalforsamling sendes ut senest 4 uker f√∏r (26.jan). S√• jeg tenker vi kan starte planleggingen! Og sette en dato for genfors workshop!]

- Prokom litt gira p√• √• lage video for Genfors.
- Tiktok eller instagram!
- Sende inn plakatbestilling til Prokom, kan gj√∏res s√• fort OW-arrangement er opprettet.
- Workshop neste uke, lager when2meet p√• dette.
- Lager side p√• wiki for genfors
- Lager arrangement p√• OW for genVORS og genfors
- Ta kontakt med organisasjonskollegiet for ordstyrer.
- Oppdatere i genfors-slack kanalen og trello n√•r ting blir gjort
- Ta kontakt med Valgkom

## Eventuelt

[Saker som har oppst√•tt i l√∏pet av m√∏tet eller kort tid f√∏r m√∏tet]

- Sommerfest med Tihlde tidlig i juni?
    - Alt for tidlig, √∏nsker heller i Juli.
- FeminIT spurte om vi kunne ha fler skuffer p√• kontoret, s√• datt det litt ut i sanden, s√• det kan vi ta opp igjen.
- Debug spurte om "den gode samtalen"-kurs. Tror alle tillitsvalgte og ledere skal igjennom dette kurset. F√∏lge opp dette. Fasiliteres av backlog(?).
- Vi bruker veldig mye av HS general og HS random om hverandre. Burde bruke HS general mer enn vi gj√∏r og putte faktiske randome ting i HS random.
- Medarbeidersamtaler. Tenkte √• f√• det til ila. de neste ukene

## Refleksjonspunkt

- N√•r pleier man √• ta opp jubkom?
    - V√•ren √•ret f√∏r jubileum.

## Diggepunkt

[Alle m√• digge noe]

## M√∏teevaluering

[Ris/ros til hvordan m√∏tet har g√•tt]