---
title: "Ny switch er her!!"
date: 2025-10-7
---

## 184 Godkjenning av innkalling, servering og referat fra forrige uke

[Kom innkallingen tidsnok? Er serveringen her, og er den godkjent? Er referatet fra forrige uke godkjent?]

- Innkalling: godkjent
- Servering: underkjent
- Referat: godkjent

## 186 Status fra styret (15 min)

[Her er det kun meningen at det skal v칝re status for styret. Det er lov 친 stille oppklarende sp칮rsm친l, men andre sp칮rsm친l som kan lede til diskusjoner skal skrives ned og ta p친 eventuelt.]

### Styremedlem:

- skaffet switch 2!!!
- gjort todo's

### Styremedlem:

- gjort todo's
- legger ikke ut invitasjon til jub som er samme dato som online julebord
- sp: har v f친tt pins
    - Sv: skulle kommet for to uker siden
    - k: det ligger en pakke p친 IDI kontoret, kan v칝re pinsene

### 游눯먞딺onomiansvarlig:

- ordnet masse problemer i regnskapet
- s친 over alt og passet at alt er som det skal v칝re
- svart p친 sp칮rsm친l og meldinger p친 slack

### 游 Nestleder:

- lagt til sukkerhuset p친 eopostlister
- v칝rt tellekorps for tihlde
    - fikk en riesling som betaling, drakk den p친 5min p친 hyttetur, husker ingen ting etter

### 游 Leder:

- v칝rt i uketoget
    - stilte opp med banner
    - var ikke s친 bra, bare fem som m칮tte opp
- spurt om n친r vifta til kj칮kkenet blir sett opp, ble ghosta
- fakultetm칮te etterp친

## 187 Mailpunkt (5 min)

[F칮r hvert m칮te skal det sjekkes om det ligger noen ubesvarte mails i innboksen, ansvar for 친 besvare ubesvarte mail blir fordelt p친 m칮tet]

- NHO mail - droppes
- fotografering av hovedstyret 15. okt
- en som vil oppdatere sitt klassetrinn p친 OW
    - m친 fikses
- en som har et kort som ikke 친pner: kontoret
    - ola svarer
- Hyggelig mail fra [mentalhelse.no](http://mentalhelse.no/)
    - b칮r deles p친 slack #online

## 188 Distribusjon av merch (15 min)

[Prokom lurer p친 hvordan vi har tenkt at salg av merch skal foreg친, skal det v칝re salg p친 kontoret et par dager, eller skal det ligge i IT-boden slik at folk kan kj칮pe oghente n친r de vil? Et potensielt problem med at merchet ligger i boden er at det fort kan f칮re til stjeling]

- K: Det har ikke v칝rt et problem tidligere med stjeling
- K: Kan ha stort salg n친r det kommer og legge resten i boden
- K: Kan legge det p친 A4 boden siden bare ledere har tilgang
- SO: Likviditetsproblemer eksisterer ikke, siden ting som skal tilbakebetales skal ikke f칮res i budsjettet

Konklusjon: Vi har et storsalg p친 kontoret f칮rst og etter det legger resten i A4 boden, hvis Trikom tillater det, ellers p친 IT boden

## 189 Ramme til daljer (5 min)

[Har funnet noen potensielle rammer og vil h칮re hva dere tenker]

- G친r for denne hvis vi har r친d: https://www.bgafotobutikk.no/ramme-scandi-akrylglass-matt-svart-58x100-cm

## 190 Backlog rettningslinjer (5 min)

[Backlog har sendt inn forslag til nye rettningslinjer som vi skal vurdere]

- I: "forbereding av linjeforeningen" er veldig vagt
    - K: det st친r videre hvordan de vil gj칮re det
    - K: foresl친r til backlog 친 endre formuleingen litt
- I: Under backlogs struktur: hva betyr kategorien drift
    - K: tregner ikke v칝re superdefinert for 친 gi backlog litt mer frihet
- I: litt imot en prosjektbasert komite
    - K: de kan legge til en punkt om hvor mange prosjektet de etterstreber 친 ha
    - K: de har det lenger nede
- I: nytt punkt under prosjekter om at backlog skal bist친 andre komiteer om n칮dvendig, og overf칮re sine prosjekter til andre komiteer om kapasiteten for et prosjekt synker.

## 191 dotDAGENEs time (1 min)

[dotDAGENE-ansvarlige sitt alt-mulig punkt]

- skal p친 hyttetur med dem og skal da skaffe inside information
- har fikset grafisk profil

## 192 Sosialt (5 min)

[Vi sjekker stemningen for sosialt]

- skal planlegge hyttetur etter m칮te
- andre linjeforeniger pleier 친 ha botfest. - en idee

## 193 Eventuelt

[Saker som har oppst친tt i l칮pet av m칮tet eller kort tid f칮r m칮tet]

- daljebetaling og vippsshop
    - I: lite info om vippsshopen. nummerer st친r ingen steder.
        - K: legge til qr kode p친 OW
        - Vippsshop nummer 957351

M칮tet hevet 15:33