---
title: 'Semesterets første stormøte'
date: 2025-01-14
---

***Møtetidspunkt:*** Tirsdag 14. januar 2025, 12:15 - 13:00

***Sted:*** R73

***Referering:***

1. ref: Brage
2. ref: Erik David

***Tilstede:*** 
Tobias (Prokom), Ådne (Backlog), Sander (Debug), Mari Jin (Bankom), Jo (Dotkom), Erik David (Styremedlem), Brage (Nestleder), Frederik (Leder), Ola (Arrkom), Mari Gjul (Fagkom), Jørgen Texmo (Bedkom), Bengt (OIL), Erik (Jubkom), Line (Velkom), Scott (Ekskom)

**Ikke tilstede:** 
Lara (Styremedlem), Ida (Styremedlem), Jacob (Økonomiansvarlig), Fredrik (Appkom), Christina (FeminIT)

***Straffer:***
Vin: Fredrik (Appkom), Christina (FeminIT), Iver (Trikom), Jacob (Økans), Lara (Styremedlem)

## Innsjekk
[hvordan har du det?]

## Velkommen

## 56 - Godkjenning av innkalling, servering og referat

Innkalling - Godkjent
Agenda - Godkjent
Referat - Godkjent

## 57 - Statusrunde (20 min)

### Appkom:

- Ikke tilstede. Vinstraff.

### Arrkom:

- Hadde første møte tidligere i dag.
- Begynt å titte litt på arrangementer
- Startfasen på det meste

### Backlog:

- Skal ha første møte på fredag. Ikke tenkt så mye mer.
- Utvekslingskveld neste uke
- Lederkurs og opptak nå
- Opptak blir spennende

### Bankom:

- Vi skal ha første møte neste uke.
- Revidere for året som var.
- Revidering med abakus etterhvert
- Regnskapsføring
- Tatt opp tre nye rett før jul. Prøver å få til noe sosialt.

### Bedkom:

- Første møte om to dager
- Ikke så mye annet enn stillingsannonser som har skjedd.
    - En del sommerjobber og noen deltidsjobber

### Debug:

- Ferie
- Workshop med SIT mot slutten av måneden for de som er med i Debug

### Dotkom:

- Har første møte i morgen
- Har begynt å se grundig på hva det er av skytjenester vi kan kutte ned på
- Fjerna bekk logo fra alle plattformer etter nyåret

### Ekskom:

- Forberedelser til opptak

### Fagkom:

- Vi har første møte på torsdag vi og
- Kurs på mandag med Fremtind
- Ikke så mange kurs planlagt. Kun 4 stk. Så vi skal ha en workshop der vi skal planlegge muligheten for andre typer kurs. Blir spennende.

### FeminIT

- Ikke tilstede. Vin.

### Fondet

- Fikk 99.999kr innvilget. Usikker på om det er inne enda (Jacob er ikke tilstede)
- Sp: Åre?
- Sv Arrkom: Vet ikke helt hva fakturaen ender på så må vente på den først. Men ja, blir nok søknad til fondet for å dekke underskuddet.

### Online IL:

- Har første møte i morgen så har ikke skjedd stort allerede.
- Klar for å arrangere kule arrangementer

### Prokom:

- Vi har smått sett på de datoene vi har pleid å hatt offline utgivelser på vårsemesteret. Ikke fastsatt noe datoer for nye utgivelser enda.
- Merch er klart for salg, kommer snart. Muligens i løpet av januar.
- Jobber med semesterplakat

### Trikom:

- Ikke tilstede. Vin.

### Jubkom:

- Har gjort klart til opptak vi og
- Sp: Hvor mange kommer dere til å ta opp?
- Sv: Må se hvor mange som melder seg, sikter på 5-6 stk, kanskje flere

### Velkom:

- Skal ha erfaringsoverføring i morgen og få tilgang til systemer.

### Økonomiansvarlig:

- Ikke tilstede. Vin.

### Nestleder:

- Booka rom
- Rydda litt her og der
- Prøvd å legge vervet litt fra meg i ferien
- Fikset kontor til kontor med Abakus og Tihlde

### Leder:

- Går mest i genfors og opptak.

## 58 - Overlappspunkt (5 min)

[Hver komité prater litt om hva de tenker å arrangere framover, slik at man blir gjort oppmerksom på eventuelle konflikter eller bekymringer tidlig]

- Nestleder: Catch IDI har blitt flyttet til 17. mars (dagen før tentativt kurs)
- Fagkom Sp: Hva er Catch IDI?
- Sv: Forelesere som holder foredrag, avsluttes med bankett. Alkohol men kanskje ikke i de største mengdene.
- Fagkom: Ikke så mange kurs i år, så regner med at folk er gira på å møte opp selv om Catch IDI er dagen før.

## 59 - Slutte i komité (10 min)

[litt synspunkter på hvordan man skal håndtere hvis noen i komiteen ønsker å slutte/melde seg ut.
Er det best å spørre om grunner og prøve å tilpasse for personen, er det bedre å bare godta og ikke si så mye mer, skal man si at vedkommende er velkommen til sosialt selv og hen ikke dirkete er med lengre, eller er det noen andre gode svar eller ting man burde gjøre.
Skjønner at dette kanskje avhenger av person osv, men om det er noe som kanskje kunne vært lurt for ledere å gjøre/si/prøve på i en slik situasjon. Verv skal jo være helt frivillig, men kjipt hvis det skal være “lett” å bare melde seg ut også når man har fått en plass som mange andre vil ha, kan jo fort føre til at flere gjør det samme, at det ser dårlig ut osv.
(Og også om det er noe tanker om hvor lenge vedkommende har vært i komiteen og om dette har noe å si.)
Bare litt tanker som jeg vil høre om noen har noe å si om]

- I Dotkom: Jeg tenker at det er et frivillig verv, så kan ikke gjøre så mye med det. Har man grunn til å tro at det er en spesifikk grunn til at personen sluttet, så burde man finne ut av det.
- Sp: Dette var spørsmål om å gi seg, ikke panging?
- Sv: Ja
- I Bedkom: Tenker det er bedre at folk bare får gi seg, så slipper man å lage potensiell dårlig stemning i komiteen
- I Backlog: Lurer litt på hvordan man skal deale med en situasjon der man sliter psykisk liksom.
- K Fagkom: Tenker det er viktig å spørre om hvorfor. Kan være flere som sliter med det samme hvis det faktisk er en underliggende grunn.
- I Bedkom: Kan være mulig å ha en ekstraordinær medarbeidersamtale med leder for å se om man kan finne en løsning
- K Debug: Syntes det burde være mulig å permittere seg midlertidig. Man vil jo helst ikke miste folk også, så hvis det hjelper med at personen kommer tilbake etter en pause, så er det bare bra.
- K på k bedkom: Da må man ha noen retningslinjer på det så man ikke bare er med på det sosiale uten å gjøre noe arbeid
- I Brage: Tenker det får være opp til komiteen hva man gjør med det sosiale. Vi kan ikke nekte komiteer å ta med folk på sosiale ting.
- I Frederik: Heldigvis er ikke dette en svær case fra tidligere. Er unntakstilstander. Derfor er det smart å spørre personen, kanskje om de vil ta det videre til debug eller ikke. Tenker vi ikke trenger ordentlige retningslinjer på det.
- I Backlog: Tenker det er greit å ha noen retningslinjer på hvordan man skal gjennomføre det. Kanskje greit å ta en samtale med debug istedenfor.  
- I Debug: Jeg vil iallfall oppfordre leder i komiteen til å spørre. Også heller henvise videre til debug hvis det trengs.
- I Fagkom: Mange søker første uka i studiet, vet ikke hva det går ut på. Må være lov å si nei. 
- K Bedkom: Tenker Enig. Blir umoralsk å holde de igjen.
- K Dotkom: Syns det er litt både og. Burde gjøre det tydelig at man helst skal holde seg der en stund. Samf har noe som 2 års bindingstid, det er ekstremt. Syns ikke nødvendigvis at vi skal ha det eksplisitt. Men burde forvente varighet på ett år.
- I B-rage: Har vært litt problemer med dette i bankom. Der er det kanskje enda viktigere. 
- K Bankom: Skal også sies at vi allerede sliter litt i bankkom med rekruttering så er litt dumt å si at det er en type bindingstid.
- I Frederik: Ser ut til at vi har en enighet om ingen bindingstid og heller bare en forståelse for at man gjerne kan spørre personen hvorfor. Eventuelt henvise videre til debug i de sakene det gjelder.

## 60 - Eventuelt

- Arrkom: Lurer på hvordan det går med nytt system med innsjekk.
    - Dotkom: Det er det vi som styrer med. Den enkle løsningen er å bare gjøre nettsiden bedre. Har også snakket om å ha med RFID på ntnu kort. Problemet der er at folk ikke tar med kortet. På sikt ønsker vi å kunne scanne en QR kode. Men hvis dere ønsker det nå så burde vi bare fikse den eksisterende nettsiden for å gjøre det enklere.
    - Arrkom: Det største problemet akkurat nå er at man ikke kan gjøre det på to enheter samtidig. 
    - Dotkom: Det burde absolutt være mulig å fikse. Skal ta det opp på møtet i morgen.

- Frederik: Mer på påmelding. Gjøre det tydeligere at det er bindende påmelding på større arrangementer som Åre o.l. 
    - Arrkom: Flere som ikke fikk med seg det på Åre. Blir litt dårlig stemning når folk plutselig finner ut av at de må betale. 
    - B-Rage: Har en branch liggende på det et eller annet sted. Vi tok opp dette før Åre, men var litt kort tid for å få på plass en teknisk løsning på det. Skal se på det.

- Erik: Når vi skal ha intervjuer, når burde vi booke rom og sånn?
    - Brage: Jeg mekker. Kommer mer info på det nærmere intervjuperioden.

- Backlog: Nice om bare alle aktive opptak vises, så slipper man å scrolle
    - Brage: Sier ifra til Fredrik

- Kontor til kontor info
    - Brage yapper litt om info om K2K med ledelsen

## 61 - Diggepunkt!

## 62 - Møteevaluering

- Bra. Hyggelig å se ny leder. 
- Sp: Ikke så hyggelig med de gamle?
- Sv: Jo, alle utenom Bengt

Møte hevet 12:55
