---
title: 'F√∏rste m√∏te med nye HS'
date: '2025-03-04'
---

## 1 Godkjenning av innkalling, servering og referat fra forrige uke

[Kom innkallingen tidsnok? Er serveringen her, og er den godkjent? Er referatet fra forrige uke godkjent?]

- Innkalling: Underkjent, 1 vin
- Servering: Godkjent
- Referat: Godkjent

## 3 Status fra styret (15 min)

[Her er det kun meningen at det skal v√¶re status for styret. Det er lov √• stille oppklarende sp√∏rsm√•l, men andre sp√∏rsm√•l som kan lede til diskusjoner skal skrives ned og ta p√• eventuelt.]

### Tidligere Styremedlem:

- Sendt Mail til EMIL
- V√¶rt p√• genfors

### Tidligere Styremedlem:

- Sendt ut alumni mail
- When2meet
- Erfaringsskriv

### Tidligere Styremedlem:

- Tatt med skj√∏teledninger
- Printet ut tall
    - Fonten ble litt fucked
    - Sp: Trodde vi allerede hadde tall fra f√∏r av?
    - Sv: Fikk litt meld fra orgkollegiet for √• ha h√∏ye tall s√• vi lagde nye

### üí∞Tidligere¬†√òkonomiansvarlig:

- Stresset med genfors og regnskapsf√∏ring
- Fiksa litt i fondet. Har 300k i likviditet s√• har kj√∏pt litt nye fond
- Maila litt ang√•ende daljer til folk som √∏nsker √• kj√∏pe ny

### üë®üèºTidligere¬†Nestleder:

- Fiksa spisetillatelse osv med genfors
- Fiksa vedtatt og tellekorps
- Hadde IG takeover
    - Tok laaang tid
- Skrevet erfaringsskriv
- Sikkert mer ogs√•, lest mail, booket rom

### üßîüèº‚Äç‚ôÇÔ∏èTidligere¬†Leder:

- Stressa med genfors
- Starta med erfaringsoverf√∏ring

## 4 Mailpunkt (5 min)

[F√∏r hvert m√∏te skal det sjekkes om det ligger noen ubesvarte mails i innboksen, ansvar for √• besvare ubesvarte mail blir fordelt p√• m√∏tet]

- M√• bl√¶ste for catch IDI p√• nytt innen i morgen (onsdag), ellers mister vi plasser til Abakus og Tihlde
    - Tidligere Styremedlem f√•r p√• TODO

## 5 Valg av SOME-ansvarlig (5 min)

[Valg av ny SOME-ansvarlig]

- Frederik pitcher fordi Tidligere Styremedlem er borte
- I: Ser du smiler Styremedlem
- K: Ehhh er d√•rlig p√• SOME generelt
- I: Jeg kan gj√∏re det:)

Blir Styremedlem

## 6 Valg av representasjonsansvarlig (5 min)

[Valg av ny representasjonsansvarlig]

- Kommer masse mails inn hele tiden om representasjon man kan dra p√•. Siden kun HS f√•r mailsa s√• m√• ogs√• noen ha ansvar for √• sende invitasjonene videre i #felles-representasjon p√• slack slik at ledere ogs√• kan f√• meldt seg p√•.
- Sp: Alumni som kan melde seg p√•, hvem er det?
- Sv: Gamle HS. Har skrevet litt om det i erfaringsskriv. Alumni er siste som skal inviteres.

Blir Styremedlem

## 7 Valg av mailinglisteansvarlig (5 min)

[Valg av ny mailinglisteansvarlig]

- Brage pitcher

Blir Ola med William som vara

## 8 Valg av vinstraffansvarlig (5 min)

[Valg av ny vinstraffansvarlig]

- Styremedlem melder seg raskt, var prokom vinstraffansvarlig
- Sp: Er det ikke prokom som har flest vinstraffer?
- Sv: Absolutt, er ikke med uhell

Blir Styremedlem

## 9 Valg av sosialansvarlige (5 min)

[Valg av nye sosialansvarlige]

- Pitch av Tidligere Styremedlem
- Sp: Pleier det faktisk √• skje noe? Siden ofte drar gjengen bare ut.
- Sv: Innimellom, bl.a. julekalender greia, jackbox, pokerkveld, osv.
    - Jacob melder cava
- K: Trenger ikke ha super mye sosialt, skal jo p√• en del representasjon og greier med komit√©ledere
- K: Komit√©lederhyttetur er det ogs√• HS som fikser. Samme med komit√©leder inn/ut og kontor til kontor med Abakus og Tihlde.
- I: Tenker vi kj√∏rer 2

- Styremedlem melder seg, Johannes blir 'benka'

Blir Styremedlem og Johannes

## 10 Valg av bl√¶stekalenderansvarlig (5 min)

[Valg av ny bl√¶stekalenderansvarlig]

- Bare √• passe p√• at bl√¶stekalender blir oppdatert med ny m√•ned og at ting g√•r som det skal
- K: Bl√¶stekalender ansvarlig har ansvar for √• gi litt voksenkjeft til de som k√∏dder det litt til, samt v√¶re mediator dersom en konflikt oppst√•r
- Styremedlem melder seg

Blir Styremedlem

## 11 Valg av medlemskapsansvarlig (5 min)

[Valg av ny medlemskapsansvarlig]

- Brage viser gjennomgang av medlemskapss√∏knader, finner ut at Tidligere Styremedlem svarte feil n√•r hun skulle behandle en sak üíÄ
    - 1 √òl p√• Styremedlem for √• glemme CC
- Sp: S√• det er ikke bare medlemskapsansvarlig som har ansvar?
- Sv: Stemmer, alle skal bidra, spesielt rundt starten av h√∏stsemesteret da ALLE masterstudenter som regel m√• ha manuell godkjenning.
- Sp: Er det samme greie for fornyet medlemskap?
- Sv: Yep

Blir Ola

## 12 Valg av HSP-ansvarlige (5 min)

[Valg av nye HSP-ansvarlige]

- Det er en rolle som finnes n√• som vi ikke har HSP. Det er leder og √©n annen i styre. De drar p√• m√∏ter med Bedkom (**Live og Lana**), der vi diskuterer hvordan man skal g√• fremover i HSP-prosessen. Fra HS sin side handler det om √• fronte meningene til Online. Vi vil at det skal bli en bedrift som er det beste for Online, og ikke bare penger. Bedkom tar ansvar for kontakt med bedrifter, men fra HS er man for det meste sparringspartnene, og videreformidlere til de andre i HS. Hvis det er flere tilbud, s√• er det denne gruppa som tar beslutningen p√• hvilken bedrift man √∏nsker.
- I: Jeg (Ola) er iallfall gira p√• √• bli med, siden jeg allerede har hatt erfaringer med bedrifter fra Fagkom.

Blir Ola (og William som leder)

## 13 Valg av storm√∏teansvarlig (5 min)

[Valg av ny storm√∏teansvarlig]

- Har pleid √• v√¶re leder. Handler bare om √• sende m√∏teinnkallinger.
- Styremedlem ble benka, takket nei
- Styremedlem og Styremedlem er heller ikke veldig gira.
- Ola kan ta storm√∏teansvarlig

Blir Ola

## 14 Veldedighetsfestbidrag (10 min)

[Vil nye HS stille med noen ting til veldedighetsfesten?‚ò∫Ô∏è Gamle HS stiller med et par ting]

- Gamle HS stiller med to ting, gira p√• at nye HS skal stille med noe. Et forslag er √• la folk by p√• invitasjon til representasjon
- Sp: Skal dere betale for de andre sin representasjon, eller betaler de den selv?
- Sv: Jeg syntes man skal f√• det hvis man payer for det.
- K: Mulig at arrkom kan dekke med noe av pengene som kommer inn.
- K: Hvis jeg m√• bidra med 50 spenn fra egen lomme, s√• g√•r det ogs√• fint. Er et bra bidrag.
- Sp: Hvis vi skal spise spicy greie s√• kommer jeg til √• spy og gr√•te. Tidligere Styremedlem holdt p√• √• drepe meg (Styremedlem) p√• bedpress en gang.
- K: Et alternativ er surstr√∏mning da
- K: Det er uaktuelt assa
- I: Abakus styret kj√∏rte driiiit sterk hot sauce (DaBomb tror jeg??)
- K: Er vel noen events som har s√•nn stretch goals, er det g√∏y med p√∏lsespisekonkurranse elns?
- Sp: Skal vi ha bare en ting, eller? Liksom ikke noe foran alle?
- Sv: Fint √• v√¶re s√• synlig som mulig n√•r man kan, vis litt fjes liksom. HS er naturlig ikke de som blir sett mest
- I: Kan ha folk som byr for √• slenge krem i fjesene v√•res liksom
- K: Styremedlem, er du gira p√• √• f√• en s√•nn i trynet?
- K: Sure
- I: TODO p√• alle til √• komme med minst 1 forslag til neste m√∏te

Alle finner p√• forslag til neste m√∏te

## 15 Dato for jubileum (10 min)

[Ref mail fra Jubkomleder, hvilken dato vil vi ha jubileum p√•?]

- Skal ha Jub i V26. De lurer p√• dato. Gjerne sette av en uke til jub, ogs√• dato til jubbet.
- Sp: Noen spesifikke datoer annen en r√∏de dager √• genfors √• forholde seg til egt?
- Sv: Nei, bare pass p√• √• ha genfors tidlig mars, helst f√∏rste mandagen.
- I: Jeg hadde anbefalt √• kj√∏re det f√∏r genfors, og ganske sent i februar
- K: Vi m√• ta h√∏yde for databaseeksamen da. Det havner sent i februar ofte.
- K: Husk at det er en l√∏rdag banketten mest sannsynlig havner p√•. Det krasjer ikke uansett liksom.
- K: Mange som drikker i eksamensperioden
- K: Ikke alle da
- Sp: Det er en hel uke som er satt av til jubbet, og det er √©n dag for selve banketten. Hvor krise er det om noen g√•r glipp av ett event?
- I: Databaser eksamen blir mest sannsynlig i uke 9. Har v√¶rt det tre √•r p√• rad.
- K: Skal vi kj√∏re uke 8 da?
- Sp: Er det sykt √• foresl√• √• flytte eksamensdato?
- Sv: Det g√•r ikke
- I: Dere burde finne ut av hvilke forskjellige linjeforeninger som skal ha jub samtidig, s√•nn at vi kan be de holde av uken vi velger
- K: Linjeledere har en felles kalender man kan legge inn i.

Uke 8 er vedtatt.

- Sp: S√• mailen skal bare inneholde at vi foresl√•r uke 8 liksom?
- Sv: Yep, basically. I mailen st√•r det om vi har √∏nsker om n√•r jubileumsbanketten skal skje, s√• foresl√• fredag/l√∏rdag uke 8.

## 16 Vifte eller kj√∏kkenareal (10 min)

[Abakus hadde m√∏te/HMS-runde med HMS-ansvarlig p√• torsdag, og kom fram til at de skal s√∏ke om √• f√• gj√∏re om deler av kontoret til minikj√∏kken-areal. HMS-ansvarlig var veldig p√• og ville gjerne hjelpe dem, s√• han skal hjelpe kontorsjef med √• skrive s√∏knad og sende det til eiendom for √• f√• befaring og s√• et prisanslag. I s√∏knaden skriver de hva de √∏nsker √• bruke arealet til, typ to toastjern, to mikrob√∏lgeovner og vannkokere, og s√• finner eiendom ut av hva som trengs for det. √ònsker vi heller en slik tiln√¶rming over √• kun f√• en vifte over ett sted?]

- Jeg (Styremedlem) tror det hadde v√¶rt veldig fint med kj√∏kkenareal p√• kontoret, s√• st√∏tter den
- I: Om s√∏knaden skrives riktig, blir nok det klink godkjent av fondet
- Sp: N√•r er HMS-runden?
- Sv: Det bestemmer dere (nye HS), dere skal ta over for det
- I: Kunne du tenkt deg √• bli med p√• dette Styremedlem?
- K: Ja, det kan jeg absolutt

Styremedlem og William tar ansvar for √• sende mail.

## 17 Dele promo p√• instagram story (5 min)

[Prokom har f√•tt foresp√∏rsel fra Arrkom om de kan f√• dele en promo for to restauranter p√• instagram story som betaling for spons p√• veldedighetsfesten. De √∏nsker input fra HS.]

I: I praksis s√• blir ikke dette noe annet enn √• legge ut stillingsannonser, bare at dette er en litt annen promo.
I: Jeg ser ikke noe problem √• legge ut. De skal sikkert catere oss ellernoe.
Sp: Var det story eller innlegg?
Sv: Story, st√•r i emnet.
I: Fra prokom sin side, s√• er de litt usikre hva som er lov √• reklamere, men s√• lenge vi har lov s√•...
Sp: Har vi noe som helst precedent p√• det her f√∏r?
Sv: Vi har ikke f√•tt dette f√∏r i v√•rt styre.
Sp: Har vi noe policy p√• dette?
Sv: Ikke som vi vet om. Da er det is√•fall prokom som har det.
K: Prokom har ikke det s√• vidt jeg vet
K: Tror fra v√•r side s√• handler det om det er innafor √• legge det ut, ikke hva slags type bedrift det er.
I: Hvis det hjelper arrkom s√• tenker jeg kj√∏r, men er det det bildet som ligger i mailen? S√• ikke akkurat veldig bra ut grafisk.
Sp: N√•r trenger de svar p√• dette? Kan vi ta det p√• storm√∏te liksom?
Sv: H√∏res ut som en god id√© det

Tas opp som sak p√• kommende storm√∏te.

## 18 √òkans‚Äô time (x min)

[√òkans sitt alt-mulig punkt]

- I siste sekund p√• genfors s√• fant vi en ganske stor regnskapsfeil, s√• vi er n√• 180k i pluss.
- Mesteparten kommer fra arrkom, ble litt styr med √∏kans bytte
    - Dette m√• budsjetteres videre i bankom.
    - Sp: Hvordan ble det 180k??
    - Sv: F√∏rst s√• var det at fiken hadde noe styr, s√• var det at Vipps ting ikke ble f√∏rt riktig
    - Sp: Hvordan catcha ikke abakus dette egentlig?
    - Sv: Er lett √• overse n√•r man ikke er ekspert p√• det.
    - K: Tenker at vi kan si ifra til abakus. Bare s√• de ikke g√•r p√• samme igjen. Kan v√¶re fint √• gj√∏re de oppmerksomme p√• det siden de ikke catcha det hos oss.
    - Sp: Det skal fordeles p√• bankom m√∏te?
    - Sv: Yep
    - I: Kan v√¶re en id√© at leder og nestleder drar p√• bankom m√∏te n√•r det skal l√∏ses
    - K: Enig

## 19 Karrieredagenes time (x min)

[Karrieredageneansvarlig sitt alt-mulig punkt]

- Det g√•r fint. Har hatt m√∏te og fordelt arbeidsoppgaver.
- Har satt to p√• bedriftskontakt, skal chattes med Bedkom, f√• ut en markedsunders√∏kelse
- Har ogs√• to p√• markedsf√∏ring og profilering som skal lage grafisk profil.
- Hadde drit bra navn, fikk ikke lov √• bruke det av bedriften som hadde det alt.
- Alle heter noe noen andre ogs√• heter, s√• er litt kjipt, men jaja
- I: Dere burde lage et ansvarsomr√•de i HS som f√∏lger opp karrieredagene og som p√• en m√•te er en kontakt for Tidligere Styremedlem inn i HS.
- Sp: (Tidligere Styremedlem) Skal jeg v√¶re med p√• storm√∏ter?
- Sv: Det m√• tydeliggj√∏res mer hva karrieredagene skal v√¶re i forhold til Online
- K: Det er ikke en 'komit√©' for det blir vedtatt ved Generalforsamlingen
- K: HS bestemmer hvem som blir med p√• storm√∏ter.
- Sp: M√• vi oppdatere det et sted?
- Sv: Bare malen liksom
- Sp: Skal karrieredagene √∏kans v√¶re med i Bankom?
- Sv: Tenker ja.
- I: (Styremedlem) Jeg kan godt ta det.

Karrieredageneansvarlig blir Styremedlem (trenger ikke m√∏te opp p√• KD-m√∏ter, men kan det om relevant)

## 20 Sosialt (5 min)

[Vi sjekker stemningen for sosialt]

- Nada granada, er HS & Komit√©ledere inn/ut p√• torsdag, s√• HS inn/ut om en god stund.

## 21 Eventuelt

[Saker som har oppst√•tt i l√∏pet av m√∏tet eller kort tid f√∏r m√∏tet]

- Brage: Er mest sannsynlig for f√• kompileringsdaljer. Burde alltid ha mer enn nok daljer. Vi har n√• 104 kompileringsdaljer, men forrige gang brukte vi 120 ish.
    - K: Ligger 20k p√• en sparekonto for daljer.
    - I: Vi trenger kanskje ikke andre nye daljer, men trenger ihvertfall nye pins.
    - K: Det er komit√©ledere som har ansvar for √• sjekke daljeantall, ikke oss.
    - K: Ta det opp p√• storm√∏te!
    - Sp: Hva med agraffer?
    - Sv: Ja, det m√• ogs√• bestilles!!
    - I: Mest sannsynlig veldig dyrt √• kj√∏pe f√• om gangen
    - K: Tenkte mer at vi (Online) kj√∏per inn, og komit√©ledere kj√∏per videre fra oss, s√•nn typ samme som pins.
    - Konklusjon: Tar det opp p√• storm√∏te at alle komit√©ledere m√• sjekke daljecount innen en uke. Da starter vi prosessen med √• bestille.

## 22 Refleksjonspunkt

[Hva tenker du p√•? Har du noe du lurer p√• om Online?]

M√∏te hevet 16:00 (klink)
