---
title: "Storm√∏te: Masse prikker og uendelig med eventuelt saker"
---

**Tilstede:** Ola, Johannes, Andrej, Iver, Mathea (Trikom),  Brage (Dotkom), Tone (FeminIT), Live (Bedkom), Eeman (Ekskom), Erik (Jubkom), Adele (Appkom), Ailin (Fagkom), Line (Velkom), Helle (Prokom)

**Ikke tilstede:** William, Lara (Karrieredagene), Filip (OIL)

**Straffer:**
- Lara 1x vin (m√∏tte ikke opp uten √• si ifra p√• forh√•nd)
- William 1x vin (skrev ikke inn oppdatering p√• referatet)
- Torunn 1x vin (m√∏tte ikke opp uten √• si ifra p√• forh√•nd)
- Marius 1x vin (m√∏tte ikke opp uten √• si ifra p√• forh√•nd)

## Innsjekk

[hvordan har du det?]

## Velkommen

## 9 - Godkjenning av innkalling, agenda og referat

Innkalling - ‚úÖ
Agenda - ‚úÖ
Referat - ‚úÖ

## 10 - Statusrunde (20 min)

### Appkom:

- Mangler en side p√• autobank, s√• klart for launch
- Nye prosjekter med jubkom, jubileumsnettside
- Karrieredagen nettside til v√•ren 2026
- Jobber videre med prosjekter

### Arrkom:

- Arrangert 5 mila, mistet fanen
- Temafest
- Veldedighetsfest til helgen
- Fikset mange kule premier
- Komiteseminar snart
- Booket utmatrikulering for 3 og 5 klasse
- Holder det g√•ende med immball
- Booket alt til √•re neste √•r

### Backlog:

- Ikke tilstede
- F√∏rsteklasse middag
- Lederkurs
- Er i samarbeid med arrkom og oil om veldedighetsuka

### Bankom:

- Fordelt overskudd
- F√•tt penger fra IDI-potten, har √∏remerket denne til noen komiteer
- Aujour med revidering

### Bedkom:

- Bedpress med Twoday, stor sukksess, gode tilbakemeldinger
- Bookingrunder, kontakt med bedrifter
- HSA arbeid

### Debug:

- Psykt vanlig uke arrangement p√• kontoret
- Var tydeligvis p√• feil uke
- √Öpnet nominasjonsskjema, nytt opptak
- Nominer noen! Gjerne f√∏rsteklasse

### Dotkom:

- Epost fra bedkom og fagkom, hvorfor man melder seg av funksjonalitet

### Ekskom:

- Tatt opp 12 nye medlemmer
- Valgt nestleder, √∏kans, interne roller
- Begynt √• planlegge eksursjon, sendt ut interesseskjema

### Fagkom:

- Hatt en del kurs med Bekk og KnowIt
- Fortsatt planleggingen av vinkurs og eksamenskurs
- Booking med bedkom og fellesm√∏te

### FeminIT

- F√•tt mer penger fra IDI
- Gjennomf√∏ring av Kvinnedagen og keramikk kurs, planlegger videre arrangementer

### Fondet

### Online IL:

- L√∏petur og badstue
- FeminIT samarbeid, spinning
- Veldedighetsuke l√∏pe√∏kter
- Planlegger padelturnering

### Prokom:

- Offline slipp
- Begynt p√• neste utgave
- Tatt bilder p√• hollywood fest

### Trikom:

- Spillkveld og Beeriokart
- Vors f√∏r Hollywood fest
- Lunsjlounger, kommer flere siden vi fikk ekstra st√∏tte
- Savner nytt avtrekk for √• steke vafler
- Vaskeworkshop p√• kontoret, kaffehj√∏rnet, og boden

### Jubkom:

- Jubileum blir uke 8 2026
- Tatt kontakt ang√•ende jubileums √∏l
- Samarbeider med appkom for nettside

### Velkom:

- Begynt fadder p√•melding
- Tilbakemeldingsskjema for masterfadderukene
- Begynt design av t-skjorter, i samarbeid med prokom
- Planlegger Arrangementworkshop

### Karrieredagene:

- jobber med appkom om √• lage en splash page til karrieredagene.
- Konkludert navn og skal ha navneslipp en gang etter p√•ske!
- Jobber med grafisk profil og logo
- Skal ha genfors og s√• m√• vi finne med litt organisatoriske ting knyttet til det (navnslipp, leder bytte osv). Oppfordrer alle til √• komme for det blir en av de desidert mest innholdsrike generalforsamlingene p√• en stund

### √òkonomiansvarlig:

- Fordelt overskudd og IDI-potten
- Klart for √• bestille daljer
- F√•tt tilbake Onlinepotten, strengere √• f√• godkjent s√∏knad enn f√∏r

### Nestleder:

- Booket rom
- Ordnet mails

### Leder:

- Well, well, well üç∑
- V√¶rt p√• en million m√∏ter (budsjett, hsp, idi)
- Signert stuff
- Erfaringsoverf√∏ring med big frederik
- To uker ferie (surfetur/bl√•tur)

## 11 - Overlappspunkt (5 min)

[Hver komit√© prater litt om hva de tenker √• arrangere framover, slik at man blir gjort oppmerksom p√• eventuelle konflikter eller bekymringer tidlig]

- Trikom: Bowling, er dette under OIL, Svar: OIL tar Bowling
- Arrkom: √ònsker forslag til arrangementer
- Trikom: Strikk og Drikk ligget i kalender siden januar, kr√¶sjer med Ekskom generalforsamling
    - Ekskom: datoen er vedtektsfestet
    - Vedtekten sier 3 uker etter forrige eksursjon
    - Trikom tar opp en samtale med Ekskom om dette er vedtektsfestet
    - Burde ha rettningslinjer ang√•ende oppretting av arrangementer (hva trumfer, Onlinekalender, OW osv.)
    - Straff for √• ikke svare p√• mail?
    - Trikom har sendt purring p√• mail, fikk veldig sent svar
- OIL: Judo trening, er dagen etter Silent Disco
    - G√•r fint for arrkom

## 12 - Eventuelt

- Svar p√• storm√∏tetidspunkt when2meet!
    - Ikke alle har svart enn√•
- Hyttetur
    - Lufter ide om hyttetur p√• v√•rsemester
    - Knapt med tid, men best for teambuilding
    - Mulig tidligere hyttetur p√• h√∏stsemesteret
    - F√•r se n√¶rmere p√• det
- Oftere sosial
    - Utvalgte tar ansvar for √• arrangere mer sosiale for komiteledere
- Hyppigere storm√∏ter
    - Hver tredje uke er sjeldent
    - Muligens annenhver uke
    - Vi pr√∏ver storm√∏ter annenhver uke
- Mulighet for Onlinere utenfor komite til √• sende inn saker til storm√∏te
    - Hvordan skal det gjennomf√∏res?
    - Muligens et kontaktskjema p√• nettsiden
    - Mer lavterskel √• ta kontakt med HS via skjema kontra epost
    - Ha en google form, litt som debug
    - Tar det til HS-m√∏te
    - Dotkom er p√• saken
- Reduksjon av prikker etter arrangement
    - Burde v√¶re mer samkj√∏rt om hvordan redusering, h√•ndtering osv. med prikker
    - Felles kursing/retningslinjer for hvordan h√•ndtere prikker
    - Alle burde lese seg opp
    - Alle burde f√∏lge regler som er satt, eller s√• burde vi sette nye regler som alle kan f√∏lge
    - Hollywood vors, noen hadde oppfatning at det ikke ga prikk for ikke oppm√∏te
    - Forslag: Kurs hvor vi g√•r gjennom hvordan vi gj√∏r det?
    - Forskjellige regler p√• wiki og OW
- Kj√∏leskap
    - Mangel p√• plass i kj√∏leskap, √∏nsker gjerne et til kj√∏leskap
    - Anbefales √• vente til etter sak ang√•ende vifte osv.
    - Eksamensperioden g√•r det ekstremt mye, fint √• kunne sette ut mye
- Retningslinjer for instagram
    - Hva kan man bl√¶ste?
    - Prokom √∏nsker at alt som skal ut p√• instagram g√•r gjennom dem
    - Prokom poster det, s√• det √∏nskes at det sendes inn til dem
    - Samfundet reklame kan legges ut
    - Under takeover for 5-mila, ble vi bare enige med prokom om reglene
- √ònsker Arrkom kontorvors f√∏r Silent Disco
    - Trikom unders√∏ker om de har mulighet for √• arrangere det
- Mailoversikt
    - Ligger det en oversikt over mailaddresser til de ulike komiteene
    - Kan lages en wikiside
    - HS b√∏r ta det
- R√∏dl√∏per p√• Hollywood
    - Er ikke gitt tilbake
    - Prokom lot denne ligge, siden den var der n√•r den kom
    - Send mail p√• forh√•nd om √• l√•ne ting, ikke sp√∏r om det p√• fylla
- System for innsjekk
    - Enklere system for innsjekk
    - Ide om QR kode
    - Dette er gjort klart p√• neste OW
- Ting p√• kontoret
    - Hent tingene deres p√• kontoret
- Litt usaklig straffemelding fram og tilbake (ikke s√• relevant)
- Hvordan fjerne folk fra gruppene p√• [vinstraff.no](http://vinstraff.no/)
    - Fjernes gjennom OW dashboard
- OW medlemskap
    - HS styrer dette

***Veldig mange eventuelt saker, dette burde legges inn p√• forh√•nd om mulig***

***Minner om lederkurs etterp√•!***

## 13 - Diggepunkt!

- Andrej - digger Iver

## 14 - M√∏teevaluering

- Veldig mange eventuelt saker, dette burde legges inn p√• forh√•nd om mulig

M√∏te hevet 15:24