---
title: "Ansvarsfordeling"
date: 2025-09-16
---

## 153 Komit√©speeddating ansvar velkom ‚Üí backlog (10 min)

[Velkom er busy, Backlog arrangerer allerede arrangementer felles for komiteer.]

- I: Har snakket internt, litt vanskelig √• balansere det med andre ting, har ogs√• lyst √• prioritere master fadderuka mer neste √•r
    - K: Tenker p√• backlog som think tank, s√• vi er litt imot det i utgangspunktet. Om vi f√•r mer 'fast' ansvar, s√• kan det hende at motivasjonen og kapasiteten for flere kreative arrangement kan svekkes.
    - K: F√∏ler det ikke passer s√• bra for velkom. De har alltid masse arrangement rundt, og p√• den dagen. Passer mye bedre at noen som ikke har s√• stappa rutine fra f√∏r av tar arrangementet.
    - Sp: Hvordan stillere dere dere til Backlog, som har v√¶rt en erfaringsbasert komit√© f√∏r i direkte motsetning til Velkom, kanskje er bedre egnet til √• onboarde nye medlemmer kontra Velkom?
        - Sv: F√∏r het vi jo Seniorkom, men vi pr√∏ver √• fokusere mindre p√• det og bevege oss vekk fra det. Vi har pr√∏vd √• ta opp nyere medlemmer, s√• vi pr√∏ver egentlig √• slutte √• v√¶re en erfaringsbasert komit√©. Vi snakket at det kunne kanskje passet inn i HS
    - K: F√∏ler ogs√• det kunne v√¶rt HS arbeid. Synes det passer best under enten Backlog eller HS, s√• om dere stiller dere imot synes jeg HS kan ta det.
    - K: enig at det passer best i HS eller Backlog, men det faller veldig godt under Backlog paraplyen i f√∏lge backlog rettningslinjer
    - K: Det er noe vi jobber med √• jobbe oss vekk fra. Backlog har jo ikke like mange av de 'eldre' med erfaring som f√∏r.
    - K: Den nye retningen, inkluderer det da at Backlog ikke skal v√¶re det 'st√∏ttesystemet' som dere har v√¶rt f√∏r?
    - K: Vi har i de siste √•rene egentlig fokusert p√• √• pr√∏ve √• st√∏tte linjeforeningen som en helhet, ikke bare enkelte komiteer.
    - Sp: N√• at dere pr√∏ver √• snu komiteen deres i en annen rettning, hva kommer til √• fylle opp det t√∏mmerommet som Backlog etterlater?
        - Sv: Vi har egentlig ikke jobbet noe med det som st√•r under retningslinjene. Det st√•r nok igjen fra da vi var Seniorkom. Eneste vi har jobbet med som faller under det er Org. struktur gruppen, noe som vi holder p√• med bare fordi folk er interessert i √• jobbe med det, ikke fordi det er et 'fast' arbeidsomr√•de
    - LF: Backlog f√•r dette som et prosjekt, og s√• h√•ndterer det p√• samme m√•te som seminar og kickoff.
        - K: Vi er fortsatt egentlig uenig og imot. Vi f√∏ler det passer best med HS. Men vi tar det om det m√• det.
    - K: HS m√• huske √• snakke med Velkom for √• ikke kr√¶sje med datoer og s√•nt.

> Konklusjon: HS som arrangerer komit√©speeddating!
- Backlog m√• ta titt p√• sine retningslinjer og eventuelt oppdatere de
> 

## 155 Godkjenning av innkalling, servering og referat fra forrige uke

[Kom innkallingen tidsnok? Er serveringen her, og er den godkjent? Er referatet fra forrige uke godkjent?]

- Innkalling: Godkjent **‚úÖ**
- Servering: Godkjent **‚úÖ**
- Referat: Godkjent **‚úÖ**

## 157 Status fra styret (15 min)

[Her er det kun meningen at det skal v√¶re status for styret. Det er lov √• stille oppklarende sp√∏rsm√•l, men andre sp√∏rsm√•l som kan lede til diskusjoner skal skrives ned og ta p√• eventuelt.]

### Styremedlem:

- Satt frist p√• velkom om √• skrive ferdig erfarings skrivene
- Er i gang med planlegging av opplegg p√• hytteturen
- Fikset alle dokumentene til generalforsamlingen
- Sendte innkalling og laget OW arrangementet til generalforsamlingen
- Laget slack kanal for kontorvask meld
- Mekket styregave til Tihlde
- Deltok p√• Workshopen i g√•r

### Styremedlem:

- Var p√• Workshop i g√•r
- Postet representasjon i slack

### Styremedlem:

- Svarte mail om masteroppgave
- Ble med p√• Immball

### üí∞¬†√òkonomiansvarlig:

- Ordna betalinger som har kommet inn
- Begynte √• se p√• √•rsberetning
- Finner ut p√• neste m√∏te hvordan det skal kuttes
- Ble satt opp en prototype vipps shop

### ü§† Nestleder:

- Har fikset tilgang p√• IT boden for output
- La til NITO p√• mailingliste
- Var med p√• HSP m√∏te
- Workshop i g√•r

### üë≤ Leder:

- Planlegger FIF saker med Live
- Snakket med Arrkom om UKAtoget
    - Ingen fl√•te, bi bare g√•r
- HSP m√∏te

## 158 Mailpunkt (5 min)

[F√∏r hvert m√∏te skal det sjekkes om det ligger noen ubesvarte mails i innboksen, ansvar for √• besvare ubesvarte mail blir fordelt p√• m√∏tet]

- Vi fikk mail om l√•ne pynt p√• immeball, som ingen fikk med seg
    - Vi m√• svare det med en unnskyldning
- Mail om datakonkurranse, vi blester ikke
- Invitasjon p√• seminar om rus, forward til Debug

## 160 Karrieredagenes time (1 min)

[Karrieredageneansvarlig sitt alt-mulig punkt]

- I: De har f√•tt satt opp mail alias og en ny dotDAGENE mail. De er ogs√• i dialog med Appkom ang√•ende nettside.
    - Sp: Skulle vi ikke rename punktet til dotDAGENEs time?
        - Sv: Hehe jo

## 161 Sosialt (5 min)

[Vi sjekker stemningen for sosialt]

- I: Nada schmada bortsett fra snakk om K2K med Abakus og TIHLDE styrer

## 162 Eventuelt

[Saker som har oppst√•tt i l√∏pet av m√∏tet eller kort tid f√∏r m√∏tet]

- I: Serveringliste m√• fikses i fremtiden
- I: Online mansjett knapper!!! Sende mail til Prokom eller?
    - K: Ja √¶rlig
- I: Ha noe kult merch for jubileumet
    - K: Jubansvlarlig blir med et jubkom m√∏te snart
    - K: F√• ogs√• noe jentemerch
    - K: Vi m√• huske √• sp√∏rre om eget bord til Jub
    - K: Sp√∏rre jubkom - Hvor mange eksterne plasser blir det p√• jubbet?

M√∏tet hevet 15:54