---
title: 'Første HS-møte'
date: 2025-08-15
---


## 115 Godkjenning av innkalling, servering og referat fra forrige uke

[Kom innkallingen tidsnok? Er serveringen her, og er den godkjent? Er referatet fra forrige uke godkjent?]

- Innkalling: ❌
- Servering: ✅
- Referat: ✅


## 117 Status fra styret (15 min)

[Her er det kun meningen at det skal være status for styret. Det er lov å stille oppklarende spørsmål, men andre spørsmål som kan lede til diskusjoner skal skrives ned og ta på eventuelt.]

### Styremedlem:
- Vært på møte med itDAGENE
- Sendte referat til itDAGENE
- Laget risikovurdering for kompilering
- Laget ridder nominasjoner skjema og blæstet
- Informert ledere om å ikke ta inn for mange i komiteen sin
- Flyttet presenningen og ting som ikke skulle stå på kontoret til IT-boden
- Skrev HS riddernominasjoner og sendte de
- Styrte mye med splash
- Hjalp velkom og sikret at de har alt på plass
- Samarbeidet med dotkom om å få bruker-laging på OW på plass
- Søket støtte fra fondet om switch 2


### Styremedlem:
- Sendt ut invitasjoner til eksterne for immball
- Lagt ut representasjoner på slack
- Startet planleggingen av Kompileringen 2025

### Styremedlem:
- Ikke tilstedet

### Økonomiansvarlig:
- Revidert regnskap for april, mai, juni
- Sett på fondsøknader
    - Vi får penger fra IDI til kjøkken (10 000,-)
    - Q: Skulle dere se på ny fondstyre struktur for raskere svar på søknader?
    - S: Har vært nevnt, men ikke sett på skikkelig enda, kommer etterhvert

- Vi har fått 38 000,- fra IE til sosiale arrangementer

### Nestleder:
- Masse mails og medlemskaps shit
- Booket mange rom for intervju


### Leder:
- Svart på diverse mails
- signert hotell for jubkom
- Signert MVA-melding
- Fulgt opp kjøkkenløsnings sak, skal i samtale
- Linjeledermøte


## 118 Mailpunkt (5 min)

[Før hvert møte skal det sjekkes om det ligger noen ubesvarte mails i innboksen, ansvar for å besvare ubesvarte mail blir fordelt på møtet]

- Workshop for trygghet og uteliv
    - Trenger ikke dra
- Natteravn
    - Videresende til velkom (kanskje for sent)
- Komitemail på 17. mai
    - Sp: Skal vi ta det opp på stormøte
    - Sv: Ikke vitts. Folk skjønner hva problemet er
    - Kan minne på at man ikke skal ytre sine meninger på vegne av komiteen sin.
    - 

## x Sak (x min)

[beskrivelse]

- De som er i debug kan ikke være tillitsvalgt i komiteen sin.
    - Står ikke noe i vedtektene, kan legges til
    - Sp: legge det e nannen plass så det ikke glemmes?
    - Sv: legge det i et dokument for vedtektsendringer å ta opp på generalforsamling


## 119 Økans’ time (x min)

[Økans sitt alt-mulig punkt]

Budsjett:
- Vi har penger til overs fra forrige semester
- Tas opp på bankkom møte, vi flytter det over til dette semesteret

- Kommet søknad om ny Nintendo Switch
    - Fondet lurer på om det som står i søknaden stemmer:
    - Hvis fondet kommer frem til at det ikke er en god investering, så kunne utstyrsposten til HS brukes

## 120 Karrieredagenes time (x min)

[Karrieredageneansvarlig sitt alt-mulig punkt]

- De hadde tenkt til å sende ut undersøkelse til bedrifter
- Tenker å dra på møtene dems framover

## 121 Sosialt (5 min)

[Vi sjekker stemmingen for sosialt]

- Begynt planlegging av hyttetur
- Har funnet dato og booket hytte
- Null sosiale planer for øyeblikket


## 122 Eventuelt

[Saker som har oppstått i løpet av møtet eller kort tid før møtet]

- Tenker å ha medarbeidersamtaler med komiteeledere. Vil andre i HS også ha samtale?
    - Ikke nødvendig

- Skal vi gjøre nore med saken om man kan være interessegruppeansvarlig når du er med i HS
    - Dumt hvis man ikke kan det. Interessegrupper er så lavterskel

## 123 Refleksjonspunkt

[Hva tenker du på? Har du noe du lurer på om Online?]

- Digg med avslappende møtet
- Ganske hang, ikke klar for størmøtet etterpå
- Hyggelig å se gjenge igjen
- Glad for å starte igjen

- Hva tenker folk om frist for å svare på represantasjoner?
    - Må være frist for å legge ut også. To virkedager. Vintraff.


## Diggepunkt

[Alle må digge noe]

Styremedlem: Digger faddergruppa
Nestleder: Har ikke noe drikkearrangement idag
Styremedlem: Har mye nice shit som venter i posten
Økans: Har mye penger fra forrige semester som ikke er brukt
Leder: Digger styremedlem sine brownies

## Møteevaluering

[Ris/ros til hvordan møtet har gått]

Møtet hevet 13:23