---
title: 'Fondet blir kanskje endelig brukt og litt straffaganza'
date: 2025-04-30
---

## 91 Godkjenning av innkalling, servering og referat fra forrige uke

[Kom innkallingen tidsnok? Er serveringen her, og er den godkjent? Er referatet fra forrige uke godkjent?]

- Innkalling: Godkjent
- Servering: Flyttes til neste m칮te grunnet kort varsel.
- Referat: Godkjent

## 93 Status fra styret (15 min)

[Her er det kun meningen at det skal v칝re status for styret. Det er lov 친 stille oppklarende sp칮rsm친l, men andre sp칮rsm친l som kan lede til diskusjoner skal skrives ned og ta p친 eventuelt.]

### Styremedlem:

- Var p친 velkom m칮te idag
    - De har satt arrangement p친 alle datoer, de ligger godt ann
    - Velkom kan kanskje s칮ke st칮tte fra et annet sted itillegg
    - Vors til immball har l칮st seg, backlog arrangerer
    - Vi har tilbydd 친 st친 post p친 beer olympics og rebus
- Sendte melding til Trikom leder, straff for 친 ikke rydde kan gj칮res p친 slack, det er litt mer oversiktlig

### Styremedlem:

- Ikke gjort noe som helst, ingen nye rep invites heller
- Deltatt p친 wikioppryddings workshop

### Styremedlem:

- Deltatt p친 wikioppryddings workshop
    - Pimpa Kanban boardet 游댠

### 游눯 칒konomiansvarlig:

- Hatt m칮te med Fondet, snakka om Arrkom sin s칮knad for 5. klasse utmatrikulering
- V칝rt sp칮rsm친l fra 칮kanser, hatt oppl칝ring der om online-potten

### 游 Nestleder:

- Booka rom
- Ordna mails
- Satt opp mail for HSP jakt gruppen
- Satt inn en linjeforening p친 mailingliste
- Delt Online-kalenderen til alle komite medlemmer

### 游 Leder:

- Blitt drukket inn. Woohoo!!!
- Infom칮te p친 mandag m/ NTNU.
    - Blir ikke spisetillatelse p친 store arr
    - Gjelder bare undervisningsarealer
- Skal p친 Linjelederm칮te idag for 친 finne ut hvilke rom foreningene 칮nsker 친 s칮ke ekstraordin칝r spisetillatelse p친.
- Campussamling m칮te neste uke

## 94 Mailpunkt (5 min)

[F칮r hvert m칮te skal det sjekkes om det ligger noen ubesvarte mails i innboksen, ansvar for 친 besvare ubesvarte mail blir fordelt p친 m칮tet]

- Jobbannonse, videresendt til bedkom
- Mail om studentsosiale midler fra IE
    - K: Ikke lov 친 bruke p친 alkohol og s친nt. Blir typ til fadderuka og s친nt.
    - K: F친r vel bare videresende til bankom eller bankom leder?
    - Blir videresendt til bankom.

## 95 Kj칮kkenvifte p친 kontoret (20 min)

[Vi har f친tt et prisanslag for installering av kj칮kkenvifta. Tihlde og Abakus har diskutert muligheten for felles kj칮kkenareal, og s칮ke st칮tte fra IDI. Samtidig ser det m칮rkt ut med st칮tte da NTNU har budsjettkutt. Skal vi s칮ke fondet om midler til vifte? Trenger vi toastjern i det hele tatt? Skal vi slenge oss p친 A3-kj칮kkenet?]

- I: Er ganske nice for felles areal. Handler mer om den praktiske l칮sningen
    - K: Det er for installering av vifte og alt s친nt.
    - K: Det skal bli lagt opp s친nn at vi kan ha alt av typ varme utstyr der, for eksempel for vaffelsteking og s친nt.
    - K: Vanskelig 친 vite med hele campus samlingen, thilde abakus har nede, sl친 seg sammen stort kj칮kken, tror Onlinere hadde g친tt ned uansett
    - K: Vi er en av f친 linjeforeninger som har midler til 친 gj칮re noe slikt, A3 kontor brukes mer fordi det er investert mye
    - K: Vente til etter sommer ihvertfall. Men tenker greenlight!
    - Sp: Er det snakk om at selve installeringen gj칮res etter sommer?
        - Sv: Nei, vet ikke alle detaljene i saken, men hadde v칝rt nice 친 s칮ke st칮tte fra IDI kanskje? Den prosessen hadde nok v칝rt en lang en.
    - Sp: Vet vi hvor dette blir 친 st친?
        - Sv: Flytte kiosk hyllene, st친r ved siden av kj칮leskapene
    - K: Skal vi si at vi s칮ker fondet for det da?
    - K: Ja nice let's go.
    - K: Skal vi si etter m칮te p친 mandag da?
    - K: Snakke med IDI f칮rst vel
    - K: Haster ikke f칮r sommer.
    - K: Hadde v칝rt fett 친 ha klart til neste semester

> Konklusjon: Vi g친r for det, men skal f칮rst h칮re med IDI om pengest칮tte.

## 96 칒kans' time (15 min)

[칒kans sitt alt-mulig punkt]

- I: Det var litt greier rundt Arrkom sin fondet-s칮knad for utmatrikulering.
    - Var litt ting som var uklare, s친 da har vi pr칮vd 친 ha kontakt med Arrkom 칮kans. Vanskelig kommunikasjon. De som arrangerer utmatrikuleringen er sjeldent p친 m칮te.
    - Arrkom sendte ny s칮knad med oppdatert informasjon. Der hadde de budsjettert for at de *skulle* f친 10k fra fondet, alts친 at det var en forventning. De hadde begynt 친 selge billetter for den prisen ogs친.
    - Vi m친 snakke med arrkom leder, fordi det er viktig at de som faktisk skal arrangere b친de er tilgjengelig til fondet, og at de gir informasjonen som trengs.
    - K: Du kan si at dette ble tatt opp med HS, og at du da inviterer til et fellesm칮te. Alts친 en representant fra HS, en fra Fondet og en fra Arrkom.
    - Sp: Vi skal ikke invitere de til et HS m칮te?
        - Sv: Kan det hvis vi vil, men det er vel ikke n칮dvendig at hele HS er med p친 친 diskutere dette.
    - K: Er det noen som kan tenke seg 친 bli med p친 m칮tet da?
    - K: Jeg (Styremedlem) kan bli med p친 m칮tet
    - K: Viktig 친 v칝re n칮ytral, men f친 frem at dette ikke er noe vi kan akseptere
    - K: Skal vi ta med en fra utmatrikulerings-arr gruppa ogs친 da?
    - K: Ja tenker det kan v칝re lurt.
    - K: 칒kans burde v칝re der, siden det er med 칮konomien 친 gj칮re.
    - Tre arrkom, to HS, fondet, arrang칮rer av utmatrikulering
- Sp: Skal fondet egentlig bli brukt p친 utmatrikulering i det hele tatt?
- SO: Det har blitt kuttet veldig mye fra IDI sin side med st칮tte til utmatrikulering, og den beskjeden kom veldig sent.
- I: Kan vi ikke oppdatere fondet s칮knad forms, der de som s칮ker informerer om hvor mye st칮tte de har s칮kt fra andre plasser, hva er budsjettert osv. og begrunnelse for hvorfor det ikke er evt er budsjettert for.
    - K: backes

> Konklusjon: Styremedlem sender ut innkalling til m칮te med Arrkom.

## 97 Karrieredagenes time (x min)

[Karrieredageneansvarlig sitt alt-mulig punkt]

- I: Skal vi droppe dette punktet egentlig?
    - K: Tenker det kan bli, det tar jo null tid n친r det ikke er noen oppdateringer, og det kommer mer hyppig oppdateringer neste semester.

## 98 Sosialt (5 min)

[Vi sjekker stemmingen for sosialt]

- I: Mellom 22. mai og 2. juni kanskje? Eventuelt noe lavterskel siden det er i eksamensperioden.
    - Kan gj칮res, s친 kommer de som kan
- I: K2K med andre styrer er noe vi m친 insje p친 selv, s친 om vi 칮nsker det s친 m친 vi ta ansvar.
    - Abakus og Tihlde mest relevant
    - Vi setter det p친 sosial ansvarlige

## 99 Eventuelt

[Saker som har oppst친tt i l칮pet av m칮tet eller kort tid f칮r m칮tet]

## 100 Refleksjonspunkt

[Hva tenker du p친? Har du noe du lurer p친 om Online?]

- I: Dette er punkt 100, kakepunkt?

## Diggepunkt

[Alle m친 digge noe]

- Digger at vi fikk gjort veldig mye bra p친 wiki workshop
- Digger HS Inn/ut imorgen
- Digger p칮lsevors med sauekostymer
- Digger at vi tok m칮tet n친 og ikke senere
- Digger nye HS
- Digger 친 snakke om ting vi irriterer oss over
- Digger at Styremedlem f친r straff
- Digger 친 ha mista 1. plass p친 wall of shame i hele 2 timer
- Digger 친 v칝re ferdig med m칮tet snart, m친 pisse.
- Digger HS som faen liksom, word
- Digger ikke s친 mye n친. Vanskelig i heimen.
- Digger 친 holde igjen Styremedlem.
- Digger 친 kunne lade laptopen
- Digger Styremedlem sine straffer

## M칮teevaluering

[Ris/ros til hvordan m칮tet har g친tt]

- Ikke ta opp straffer hele tiden underveis
    - Flytter meldepunkt nederst

M칮te hevet 15:15