---
title: "Hovedstyre m칮te 14. Oktober 2025"
date: 2025-10-14
---
## 195 Godkjenning av innkalling, servering og referat fra forrige uke

[Kom innkallingen tidsnok? Er serveringen her, og er den godkjent? Er referatet fra forrige uke godkjent?]

- Innkalling: Underkjent
- Servering: Godkjent AF
- Referat: Godkjent under tvil

## 197 Status fra styret (15 min)

[Her er det kun meningen at det skal v칝re status for styret. Det er lov 친 stille oppklarende sp칮rsm친l, men andre sp칮rsm친l som kan lede til diskusjoner skal skrives ned og ta p친 eventuelt.]

### Styremedlem:

- Var p친 genfors
- Fikset referenter til genfors

### Styremedlem:

- Deltatt p친 genfors
- Fikset pizza p친 genfors
- Fikk god hjelp til 친 sette opp referenter p친 genfors
- Kj칮pte vin til ordstyrer

### Styremedlem:

- Lagt inn vinstraffer

### 游눯먞딺onomiansvarlig:

- Ordnet med halv친rsberettninger

### 游 Nestleder:

- Styret masse med genvors
- Hentet LTT daljer og samlet inn hvem som skulle ha det
- Jobbet med Wikien i g친r
- Laget Nominasjonskjema for s칝rskilt utmerkelse
    - Ser p친 친 pushe vedtektsendringer til GH

### 游 Leder:

- V칝rt p친 m칮te med fakultetet (IE)
    - Var infom칮te om fakultetspotten som alle kan s칮ke ikke, bare ikke til ting med alkohol involvert, alle kan s칮ke!
- SP: Vi hadde budsjett og 칮konomikveld f칮r, har bankom planer om det i 친r?
    - SV: Ja, vi tenker p친 det
    - Vi b칮r lage kultur om 친 komme p친 den kvelden. M친 bleste det mer.
    - Enig, men er vanskelig 친 skape engasjement for det, b칮r kanskje fokusere mer p친 친 bleste genfors/genvors

## 198 Mailpunkt (5 min)

[F칮r hvert m칮te skal det sjekkes om det ligger noen ubesvarte mails i innboksen, ansvar for 친 besvare ubesvarte mail blir fordelt p친 m칮tet]

- I: Nesten alt er spam eller svart p친.
- Videresende mail vi fikk i dag til Bedkom

## 199 Output arr p친 OW (5 min)

[Lara lurer p친 om output kan ha ikke bindende p친melding til output arr p친 OW. Dei ska spille p친 loftet med omega band.]

- K: Det er bare fint at vi f친r blest rundt bandet, ser ikke problemet
- K: Det er good, Ola kommuniserer til Lara.

## 200 Genfors debrief (20 min)

[Ferdig genfors og halvveis i l칮ypa. Felles refleksjon rundt hva som gikk bra, hva kunne g친tt bedre, og hva vil vi gj칮re til neste gang.]

**Hva gikk bra?**

- I: Synes det var bra at vi var effektive med det vi hadde, det var ikke masse sirkel diskusjon som det har pleid 친 v칝re.
- I: Masse pizza.
- I: Det gikk fint n친r det begynte, ikke mye som gikk galt underveis.
- I: Selve gjennomf칮ringen var smooth.
- I: Kult 친 se nye fjes, noen f칮rsteklassinger blant annet.

**Neste gang:**

- I: Ha en pr칮vevotering bare med tellekorps for 친 ikke gj칮re feil
- I: En uke f칮r genfors kj칮re storm칮te med ledelsen for 친 spissformulere vedtektsforslag
- I: Gj칮re lang og tro mer h칮ytidelig
- I: Flytte Fondets genfors til h칮st s친 at det blir litt mer som skjer p친 h칮sten
- I: Vi m친 oppdatere how to genfors
- I: M친 bleste tydeligere at Ordstyrer kan lese opp saken p친 vegne av deg

## 201 dotDAGENEs time (1 min)

[dotDAGENE-ansvarlige sitt alt-mulig punkt]

- De har spurt om noe tilganger og skal p친 hyttetur til helgen, kanskje Iver klarer 친 fange opp noe gull da.

## 202 Sosialt (5 min)

[Vi sjekker stemningen for sosialt]

- I: Vi har planlagt hele hytteturen, ikke si til alle hvor lang tid det blir.
- I: Folk har begynt 친 stjele
- I: KTK fjerde november

## 203 Eventuelt

[Saker som har oppst친tt i l칮pet av m칮tet eller kort tid f칮r m칮tet]

- I: Strengere vinstraffregler for oppm칮tetidspunkt for referenter
    - K: Kanskje kreve at man m칮ter opp 5 eller 10 min f칮r m칮ter, ikke utsette
    - K: S친 lenge hackmd er klart til m칮testart
    - K: 칮l til 1 min over vin etter det.
- I: vil ha vedtekter mer synlig p친 OW.