---
title: "Regler for komp-daljer"
date: 2025-09-23
---

## 163 Godkjenning av innkalling, servering og referat fra forrige uke

[Kom innkallingen tidsnok? Er serveringen her, og er den godkjent? Er referatet fra forrige uke godkjent?]

- Innkalling: Underkjent
- Servering: N/A
- Referat: Lagt ut sent men godkjent

## 165 Status fra styret (15 min)

[Her er det kun meningen at det skal v√¶re status for styret. Det er lov √• stille oppklarende sp√∏rsm√•l, men andre sp√∏rsm√•l som kan lede til diskusjoner skal skrives ned og ta p√• eventuelt.]

### Styremedlem:

- Har sendt mail til fotografen, purrer i l√∏pet av uken
- blestet noe utvekslingsgreier.
- Lagt inn litt vinsraffer

### üí∞¬†√òkonomiansvarlig:

- Har hatt et lite m√∏te med fondstyret og har godkjent switch 2 (+ forsikring + kontrollere)!
- Ordnet betalinger som har kommet inn og andre sm√• regnskapsting
- Pr√∏vd √• forberede meg til bankkomm√∏tet etterp√• hvor det skal skje litt kutt

### ü§† Nestleder:

- I: S√• p√• en mail fra FeminIT til Dotkom for en stund siden at FeminIT vil renames fra Females in IT til FeminIT
- I: Hatt m√∏te med Marius om Backlog sin rolle. Retningslinjene er utdatert og det er ogs√• vedtektene. De kommer til √• legge frem vedtektsforslag. Orgstrukturgruppa har v√¶rt erfaringsbasert og dette skaper litt forvirring.
- I: begynt p√• wiki-prosjektet, snakket litt med Brage om hvordan det b√∏r gj√∏res.
- I: Har lest igjennom alle vedtektene, fant ikke mye mer enn redaktoriske endringer. Sm√• ting som at du kan g√• online om du er i MIT, men den linjeforeningen er nedlagt.

### üë≤ Leder:

- I: V√¶rt opptatt med skole
- I: kommet en kontrakt fra realfagskjelleren som m√• signeres.
- I: Det er en Vaskemaskin som trikom har klaget litt over, og denne kommer vi tilbake til.

## 166 Mailpunkt (5 min)

[F√∏r hvert m√∏te skal det sjekkes om det ligger noen ubesvarte mails i innboksen, ansvar for √• besvare ubesvarte mail blir fordelt p√• m√∏tet]

- I: S√∏l p√• piano:
    - Ikke svart
    - er i kontakt med Output som har stertet med √• se p√• muligheter for reparasjon
    - K: H√∏r svare arrkom s√• de vet at vi har starter √• se p√• en l√∏sning
- I: Vaskemasjon som lukter vondt.
- I: Trikom har s√∏kt utstyrspotten
- I: Say om utnutting av studenter under jobbs√∏king
    - Fra Inga Binningsb√∏
    - Sp√∏r om mer informasjon
- I: Invitasjon fra turbulenten
    - K: Arrkom sier vi har f√•tt litt for mange plasser.
    - SP: Skal vi droppe det? Det skjer litt mye
    - SV: Sp√∏rre om de har en p√•melding, og legge ut p√• korktavla
- I: Vi fikk en mail fra the king (party p√• en b√•t)

## 167 Regler rundt nye kompileringsdaljen (5 min)

[N√• n√•r vi har ny kompileringsdalje-design er det lurt at vi f√•r definert noen regler vi skal forholde oss til. Disse reglene burde skrives ned p√• HS notionen i etterkant, s√•nn at om vi f√•r sp√∏rsm√•l om det i fremtiden er vi konsekvente p√• hva vi tillater]

- Synes vi b√∏r ha det s√•nn at man kan f√• tak i en av de resterende gamle komp. daljer kun hvis du hadde en fra f√∏r og mista den.
- Hvis vi g√•r tomme for gamle daljer og noen mister sin, skal den personen kunne kj√∏pe nye versjonen.
- I alle tilfeller forbudt √• b√¶re begge og b√¶re den gamle hvis du er kompilert etter 2025.
- K: Det er kulere med den nye n√•, men neste √•r er det kulere med de gamle.
- SP: hva med lageret av gamle daljer hvis det ikke er noen som kan kj√∏pe dem
- SV: de blir arkivert

## 168 Wiki prosjektet (10 min)

[Har f√•tt p√•begynt wiki prosjektet, √∏nsker innspill, tenker √• kj√∏re en demo av det som har blitt gjort hittil]

- Sp√∏rre noen i offline om √• skrive godt forside innhold.
- ü´° Applaus for godt arbeids

## 169üòè √òkans‚Äô time (5 min)

[√òkans sitt alt-mulig punkt]

- I: S√∏knad til utstyrspotten fra Trikom for nytt kj√∏leskap
    - K: De √∏nsker 5995kr og vi har 8500kr
    - Sp: Trenger vi Nytt
        - Sv: Ja, n√• har ikke folk plass til √• oppbevare personlige ting.
    - Sp: Kan vi sp√∏rre om de kan sende hvilket kj√∏leskap de vil kjp√∏pe
        - Sv: god ide
    - K: Kan v√¶re aktuelt √• kj√∏pe brukt. Til og med noe som gis bort.
    - K: m√• ikke v√¶re high end
    - LF: Sp√∏r hvilken de skal kj√∏pe og om de har vurdert √• kj√∏pe brukt.
    - K: Nytt kombiskap kan kj√∏pes p√• komplett til 5000
- I: Det skjer noen budsjettkutt og jeg tenker at daljer og pins kan kuttes. Hvor mange komitedaljer m√• kj√∏pes, hvor mye m√• vi faktisk sette av?
    - SV: Appkom trenger fler ganske snart, siden vi kom fram til at det skal betales for opptil 100kr, fordi det er lite i total.
    - K: 30K som er brukt til pins og kompileringsdaljer
    - K: Vi kan ikke bestille 100 pins hvert √•r, det blir un√∏dvendig dyrt
    - Sp: Har vi kj√∏pt 1000 pins?
        - Sv: Ja
    - Sp: Hvor mange av de g√•r til √• gis bort?
        - Sv: 50/50 kj√∏p og gis bort
    - K: vi har ikke budsjettert for en bestemt mengde pins
    - Oppsummert: Kutte ca 20k fra daljepost fordi vi ikke kj√∏per flere daljer

I: hvordan st√•r det til med vipps-shop
K: Satt opp en prototype, men ikke helt klart

## 172 Eventuelt

[Saker som har oppst√•tt i l√∏pet av m√∏tet eller kort tid f√∏r m√∏tet]

- I: oppdatere vinstrafferglen slik at man f√•r straff av √• ikke oppdatere tiden som brukes p√• eget punkt.
- I: Noen lager egne bannere med AI istedenfor √• kontakte prokom
    - K: Frar√∏ver Prokom kontrollen over linjeforeningens profil
- I: Jubkom er med p√• vaskeliste. Er det rikgti?
    - SP: har ekskom v√¶rt p√• listen f√∏r?
    - SV: Vet ikke
    - K: Hvis de var det b√∏r jubkom ogs√• v√¶re det n√•
    - LF: snakke med trikom

M√∏tet hevet: 15:39