---
title: 'Siste m√∏te'
date: 2025-02-24
---

## Innsjekk

[Hvordan har dere det?]

## Meldepunkt

## 339 Godkjenning av innkalling, servering og referat fra forrige uke

[Kom innkallingen tidsnok? Er serveringen her, og er den godkjent? Er referatet fra forrige uke godkjent?]

- Innkalling: Godkjent
- Servering: good
- Referat: Underkjent, ikke lagt ut klokken 18:17 19.02.25

## 341 Status fra styret (15 min)

[Her er det kun meningen at det skal v√¶re status for styret. Det er lov √• stille oppklarende sp√∏rsm√•l, men andre sp√∏rsm√•l som kan lede til diskusjoner skal skrives ned og ta p√• eventuelt.]

### **Styremedlem** :

- Posta IDI
- Fiksa vedtektssaken
- Erfaringsskriv some
- Bestilt genforsplakat

### **Styremedlem**:

- Mail
- Skrevet utkast til notion sider om alumni-b√•nd
    - lagd et alumni-b√•nd

### **Styremedlem** :

- Har gjort karrieredagene ting

### **üí∞**¬†√òkonomiansvarlig:

- Har g√•tt over regnskapet for siste gang
    - 27k i minus
- Har g√•tt over budsjettet. Fikk satt mer inntekter p√• bedkom. Ca 30k.
    - Satt 30k ekstra til arrkom til utmatrikulering
- Sebastian valgt som bankom leder
- Sliter litt med MVA melding. Sendt mail til fiken.

### üë®üèº¬†Nestleder:

- v√¶rt p√• m√∏te med org.kolegiet
    - tar det nede
- Starta p√• √• skrive erfaringsskriv p√• hvordan man setter opp vedtatt og hvordan stemmesystemet funker
- vanlig gamle greier. booke rom og sjekke mail og s√•nnt
- begynt √• tenke p√• andre ting ogs√•
    - m√• passe p√• at straffene v√•re ikke blir sletta n√•r vi er ferdig

### üßîüèº‚Äç‚ôÇÔ∏è¬†Leder:

Var p√• LL-m√∏te

- Fader abraham, medaljeseremoni klokka 20:00 p√• kvelden l√∏rdag 8. mars, S√• mange som mulig i galla. Yrja f√•r beskjed videre. Ikke helt fastsatt enda, men ta med s√• mange dere kan i galla (hvertfall styrene, det er jo de som kan fader abraham). Vi f√•r h√∏re/mer info kommer
    - Kommet frem til 8 mars 17:30. Med ryggen til h√∏yerbutikken. Ingen begrensning p√• antall, men kommer til √• v√¶re mange folk. √ònskelig med galla og at vi synger nu klinger ogs√•. Blir mest sannynslig filmet av NRK.
- Opplegg/brosjyre fra NTNU for edruarrangementer i fadderuke. Kan inkludere dette som en del av fadderuka (typ to arrangementer samtidig, en edru og en fylla.) NTNU arrangerer, trenger kun √• m√∏te opp. (Informert velkom om denne)
- Lagt inn vedtektsforslag og saksforslag som har kommet inn
- Fiksa redaksjonelle endringer
- Svart Mr. Jan fra IE ang. HMS og toastjern.
- Tatt kontakt med vaktmester ang. muligheter for vifte (F√•tt svar, mer om det i saken under)
- Skrevet erfaringsskriv for genfors 2024H og Styrevorset f√∏r immball
- Skrev halvt√•rsberetning for HS, gjerne fyll p√• noe hvis jeg har glemt noe
- Fiksa litt p√• interne roller-siden

## 342 Mailpunkt (5 min)

[F√∏r hvert m√∏te skal det sjekkes om det ligger noen ubesvarte mails i innboksen, ansvar for √• besvare ubesvarte mail blir fordelt p√• m√∏tet]

## 343 Ventilasjon/Toastjern (10 min)

[Mailet med vaktmester og fikk svar p√• potensielle utbedringer]

**TLDR:**

**Vi trenger ikke vifte koblet p√• et ventilasjonsanlegg s√• lenge vi har et spesielt kullfilter med aktivert kull (noe VVS kan lage) eller elektrostatfilter. Monteringen m√• skje av mont√∏r eiendomsavdelingen VVS (ikke vaktmester). Montering skal s√∏kes eiendomsavdelingen. Elektrostatfilter/kullfilter l√∏sning er dyrt, men de kan se hva de kan hjelpe oss med :) Etter at vi har s√∏kt..**

Er dette noe vi √∏nsker √• investere i? Hvis vi f√•r satt opp noe slikt kan vi ‚Äútrygt‚Äù ha aparater med stekeos p√• kontoret uten at vi f√•r kjeft.

Kan neppe ha den over der vi har pleid √• ha toastjern i og med at det er et vindu den is√•fall monteres p√•. S√• m√• nok en liten omm√∏blering til (flytte kiosken?)

- Sp: Er dette noe vi vil?
- Sv: Ja
- Sp: Gir de oss et prisanslag?
- Sv: Ja
- I: Tenker det er en klink fondsak
- K: Er kanskje bare dumt tidspunkt √• gj√∏re det p√•
- K: syns ikke vi burde v√¶re redde for √• s√∏ke fondet. Det er der for at vi skal bruke det, ikke for √• bare st√∏tte oss n√•r det er nedgangstider
- K: Er bare redd for at vi skal bruke opp alt i √•r
    - SO: Det er bare 10 000 kanskje, ikke all verdens for oss.
- Sp: Har du h√∏rt med abakus og tihlde om de skal gj√∏re samme?
- Sv: Nei ikke enda, men har sett at Elektra har noe s√•nt allerede.
- K: Hvis vi betaler for dette s√• skal dette v√¶re for Online, abakus og thilde skal ikke slippe unna √• gj√∏re det samme bare fordi vi har fiksa det
- Konklusjon: Frederik sender melding til eiendomsavdelingen og sier vi er gira.

Tas en HMS-runde med NTNU HMS og neste styre p√• kontoret. (gjelder alle linjeforeninger i IE fakultetet)

## 344 Veldedighetsbidrag (10 min)

[Spikre hva vi skal komme med og sende videre]

## 345 Genfors (5 min)

[Status p√• de ulike oppgavene som er gitt ut. Ser alt klart ut til genfors]

- Halv√•rsberetninger eksterne grupper
    - Alle fiksa
- Halv√•rsberetninger komiteer
    - Mangler fra 8 komiteer men fristen er i kveld
- Stemmesystem
    - Nesten good
- Tellekorps
    - Fiksa. Blir Erlend fra Dotkom og Joel fra Appkom
- Ordstyrere
    - Fiksa
- Presentasjon
    - I vater. mangler bare √• legge inn navn
- Dagsorden
    - Good
- Gaver
    - Fikser det p√• dagen eller n√•r det passer meg
- Regnskap i presentasjon og wiki
    - Tenker √• lage den i dag
    - I: Husk at det st√•r i vedtektene at den skal v√¶re klar en uke f√∏r. Det er i dag s√• legg inn ila dagen
- Ark med tall
    - Vi m√• printe ut lavere tall
- Alle m√• ta med b√•nd p√• genfors

## 346 √òkans‚Äô time (x min)

[√òkans sitt alt-mulig punkt]

- Tar du hele fondets genfors
    - Ja

## 347 Karrieredagenes time (x min)

[Karrieredageneansvarlig sitt alt-mulig punkt]

- Avlyste forrige m√∏te. Var ikke mulig √• dele ut ansvarsomr√•der da, og folk hadde PU-innlevering eller bl√•tur.
- Innsett at jeg ikke kan gj√∏re alt. S√• roller har blitt fikset og skal deles ut.
- G√•r av snart s√• m√• f√• ny leder og nestleder.
- Hadde m√∏te med Karrieredagene (Janus/Bindeleddet). Veldig bra m√∏te med mye bra informasjon.
- I: Kan v√¶re et poeng √• gj√∏re det s√•nn som karrieredagene med at forskjellige kull jobber for forskjellige ting. F√∏rsteklasse blir tatt opp rett etter styret, og fjerdeklasse "jobber" for √• tjene inn (noe???).
- Sp: N√•r blir f√∏rste karrieredagene?
- Sv: V√•r 26
- K: Viktig √• starte sm√•tt men ha noe bra p√• slutten

## 348 Sosialt (5 min)

[Vi sjekker stemmingen for sosialt]

## 349 Eventuelt

[Saker som har oppst√•tt i l√∏pet av m√∏tet eller kort tid f√∏r m√∏tet]

- Alumnib√•nd og alumnimailinglister?
- Kj√∏pe daljer
    - det var en todo p√• brage til over jul. "flytende todo"

## 350 Refleksjonspunkt

[Hva tenker du p√•? Har du noe du lurer p√• om Online?]

## 351 TODO‚Äôs

[Skriv opp todos som har oppst√•tt i l√∏pet av m√∏tet her. Fint om man rekker √• ta en gjennomgang av todo¬¥s n√•r m√∏tet er ferdig. Noen som f√∏ler de har f√•tt tildelt for mange todos - fordel p√• nytt n√•]

## Diggepunkt

[Alle m√• digge noe]

## M√∏teevaluering

[Ris/ros til hvordan m√∏tet har g√•tt]

M√∏te hevet 13:55

takk for oss
