---
title: "Wiki oppdatering"
---

## 39 Godkjenning av innkalling, servering og referat fra forrige uke

[Kom innkallingen tidsnok? Er serveringen her, og er den godkjent? Er referatet fra forrige uke godkjent?]

- Innkalling: Underkjent ‚ùå
- Servering: Underkjent ‚ùå
- Referat: Godkjent ‚úÖ

## 41 Status fra styret (15 min)

[Her er det kun meningen at det skal v√¶re status for styret. Det er lov √• stille oppklarende sp√∏rsm√•l, men andre sp√∏rsm√•l som kan lede til diskusjoner skal skrives ned og ta p√• eventuelt.]

### **Styremedlem**:

- Generell oppdatering
- Oppdatering p√• ‚Äúm√∏t nye HS‚Äù innlegg

### **Styremedlem**:

- Bortreist

### **Styremedlem**:

- Sendt mail til prokom om daljeprismodell, f√•tt svar med ordentlig breakdown
- G√•tt gjennom vinstraffreglene, plukket ut noen ting for revidering
- V√¶rt p√• Jubkom m√∏te som Jubkom-ansvarlig

### **üí∞**¬†√òkonomiansvarlig:

- M√∏tt med tidligere √∏konomiansvarlig, har ikke riktig tilgang i Altinn og kan ikke sende inn selv, avtroppende √∏konomiansvarlig og leder ordner.
- Fikk julekort fra Samfstyret, post ble ikke hentet siden f√∏r Jul.
- Pratet med Bankom leder om IDI-potten.
- Sp: M√• komiteer s√∏ke om st√∏tte fra IDI-potten gjennom oss?
- Sv: Bare om mengden g√•r over summen de har blitt tidligere tildelt i IDI-potten.

### ü§† Nestleder:

- Booket rom.
- Etter masse styr fikk godkjent beer mile stafett mail fra Janus.
- Sendt ut ny storm√∏teinnkaling.

### üë≤ Leder:

- Bankom m√∏te
- Snakket med TIHLDE og Abakus ledere om hjerte saker med IDI m√∏te
- IDI skal ikke gi samme glipp som skjedde sist med at de gjor store kutt uten √• advare.
- K: Er andre √•r p√• rad de har sagt det, kanskje vi burde legge inn i √•rshjulet at vi burde purre

## 42 Mailpunkt (5 min)

[F√∏r hvert m√∏te skal det sjekkes om det ligger noen ubesvarte mails i innboksen, ansvar for √• besvare ubesvarte mail blir fordelt p√• m√∏tet]

- Mange dalje mails
- Sp: Skal vi legge ut Buddy-prosjekt i korktavla?
- Sv: Ja
- Invitasjon fra CAF p√• afterski party
- K: Videresense det til Arrkom
- Sp: Skal vi bl√¶ste beermile p√• Korktavla?
- Sv: Ja

## 43 Jubkom √∏nsker egen komit√©dalje (10 min)

[Jubkom etterlyser dalje med eget motiv, f√∏ler at identiteten til nodekomiteene ikke blir representert. Stod seg bak ¬´knapper¬ª p√• dalje om ingen andre alternativer. Hvordan kan vi l√∏se dette slik at det ikke blir en gjentakende diskusjon i √•ra fremover?]

Forslag: fortsette med nodekomit√©daljer til de er brukt opp, s√• lage egen motiv

- K: Oppstartskostnaden er ganske dyr
- K: Den er faktisk ikke s√• dyr, vi fikk jo ny prisoversikt
- K: Lag en ny n√•r vi g√•r tom for nodekomit√© daljer
- Sp: Hvor mange nodekomit√© daljer har vi?
- Sv: Veldig mange
- Sp: Hvorfor skal KD f√• egen daljer da?
- Sv: De er egen organisasjon, de ordner selv
- Sp: Hvorfor f√•r ekskom nodekomit√© dalje da?
- Sv: De er mye mer koblet direkte mot Online, s√• de er en ordentlig nodekomit√©.
- K: Er bare registrerte nodekomiteer som skal f√• den daljen.
- I: Hvordan kan vi unng√• at dette blir en √•rlig diskusjon?
- K: Vi kan si at nodekomit√© daljer blir gitt ut gratis ihvertfall, s√•nn at vi f√•r brukt de opp.

Konklusjon: Fortsetter med (gratis) nodekomit√© daljer til de er brukt opp.

## 44 Kontaktskjema p√• OW (5 min)

[Har kommet fram √∏nsker om mer lavterskel / anonym m√•te √• kontakte HS p√•, som ligger p√• OW. Forslaget er da at dotkom legger til en knapp lignende debug sin varslingsknapp.]

- K: Vi burde nok ha det
- K: Fint √• ha et sted at folk kan henvende seg
- K: Bare √• si ja til dotkom, s√• ordner de. S√• lenge vi presiserer at debug sin knapp ikke skjules noe mer
- K: Kan kanskje begynne √• tracke antall klikk f√∏r og etter vi legger til en kontakt oss greie.
- K: Det er ikke en dum feature, avhenger vel bare av utforming, s√• vi f√•r vel gi feedback til dotkom n√•r de implementerer det.

Konklusjon: Green light til dotkom, passe p√• at ‚Äúkontakt debug‚Äù funksjonaliteten ikke blir mindre synlig

## 45 Strengere prikkregler / komite-spesifikke prikk-regler (15 min)

[Mye styr om hvordan prikker skal h√•ndteres i det siste, vi m√• oppdatere wiki prikkreglene. Snakk ogs√• om at noen komiteer ogs√• skal ha forskjellige faste prikkvektinger, f.eks. trikom bare gir 1 prikk.]

- K: Det b√∏r vises i prikkeregler i reglene og prikksidene
- K: Heller ha en komentarfelt hvor det st√•r antall prikker man f√•r
- K: Man m√• alltid sende inn mail for √• melde seg av n√•r man skal f√• prikk for det, s√• gir ikke mening √• legge til p√• avmelding
- K: Kanskje vi burde f√• Trikom til √• alltid melde ifra om de gir prikk og eventuelt hvor mange prikker det blir.
- K: Arrkom har √∏nskt at n√•r man melder seg p√• at blir man informert om hva √• melde seg p√• inneb√¶rer av betaling, prikker, osv.
- K: Komiteer tar det p√• skj√∏nn n√•r det gjelder prikker og vil ha strengere regler der
- K: Blir veldig vanskelig √• definere strenge regler som ikke har noe skj√∏nn, siden det alltid blir unntak.
- K: Vi fikk direkte tilbakemelding fra de komiteene det gjelder fordi at visse komiteer f√∏lger reglene strengt og andre ikke f√∏lger like strengt.
- K: Blir litt mye om vi skal ordne prikkoversikt for ALLE komiteer.
- K: Det er umulig √• lage noe som er s√•√•√• felles. F√• komiteer til √• skrive at de skal gi mindre straff om de skal gj√∏re det. Kan selvf√∏lgelig bli uenighet n√•r det gjelder sykdom, men vi kan ikke alltid dobbeltsjekke med alle andre hele tiden
- K: Kan vi adskille bedriftsarrangemeneter fra sykdom og andre arrangementer.
- K: Sykdomsgreier er allerede strengtdefinert
- K: Det er vanskelig √• avgj√∏re hva er en stor arrangement
- I: F√• alle komiteer til √• si hvordan de praktiserer prikkreglene, s√• legger vi det inn som en tabell p√• prikkregler siden
- K: Lett l√∏sning for oss, men vanskelig for vanlige medlem √• pr√∏ve √• henge med.
- K: Kunne diskutere det senere etter at komiteer har sendt inn informasjon om hva de praktiserer.
- K: F√• komiteer til √• f√∏lge det halvstreng og at de M√Ö skrive i beskrivelsen hvis det finnes unntak
- K: Kanskje at komiteer m√• skive prikkeregler i beskrivelse i en liten stund uansett om det finnes unntak eller ikke

Konklusjon: Sendt ut mail til alle komiteer om at de skal f√∏lge prikkreglene s√• strengt som mulig, og alle unntak skal settes i arrangement beskrivelse

## 46 Mailoversikt p√• Online wiki (5 min)

[Ble dr√∏ftet p√• storm√∏te om det kanskje burde eksistere en mailoversikt p√• online wikien for de forskjellige komiteene, s√•nn at b√•de interne i Online og eksterne fra andre linjeforeninger kan lettere kontakte riktig komit√©.]

- K: Lage en oversikt som Delta linjeforeningen har om sine styremedlemmer
- K: Er snakk om at vi skal sette inn i wiki
- K: Den er veldig utdatert
- K: Vi b√∏r oppdatere wikien!!!
- K: Er et mega prosjekt da dessverre.
- K: Er absolutt et evighetsprosjekt.
- K: Kunne ha det som punkt p√• m√∏ter
- I: Gjerne ha en logg p√• notion om hva endringer som blir gjort.
- K: Kanskje ta en workshop/arbeidskveld da p√• √• oppdatere en del?

Det hylles av alle

- Sp: Legge inn p√• den kontakt oss knappen?
- Sv: Den skulle jo v√¶re anonym
- K: Hold det separat kanskje, som en liste

Konklusjon: Sett inn p√• en wiki side, delegere oppdatering av Wiki ansvar hvert m√∏te.

## 47 Bl√¶stekalender (5 min)

[Det er litt styr for komiteer √• vente med √• legge til arrangementer som de vet skal skje lenge i forveien]

- I: Fagkom ville at vi skulle legge inn to m√•neder i forveien p√• kalenderen, tidligere bl√¶stekalenderansvarlig har lagt inn neste m√•ned den 1. m√•neden f√∏r tidligere.
- K: Skal vi kanskje bare pr√∏ve to m√•neder i forveien da?
- Sp: Er det mulig √• legge inn to uker om gangen
- Sv: Er ikke s√•nn kalenderen er satt opp.
- K: Bare legg ut to m√•neder, pr√∏v det ut liksom

Konklusjon: Legger ut 2 m√•neder i forveien (i april legges det ut til √• med juni)

## 48 Revidering av vinstraffregler (10 min)

## 49 √òkans‚Äô time (x min)

[√òkans sitt alt-mulig punkt]

- I: Pizza st√∏tte til genfors - HS kan overf√∏re penger mellom poster
- K: Hva hvis HS m√• f√• godkjent p√• storm√∏te?
- K: Heller bankom-m√∏te
- Sp: Hvorfor skal dette h√•ndteres av andre enn HS?
- Sv: For √• passe p√• at HS ikke f√•r for mye makt om eget budsjett, siden resten av komiteene m√• h√•ndtere alle budsjettrelaterte ting gjennom HS, alts√• annen komit√©. Litt dumt at HS har makten til √• gj√∏re hva de vil
- K: Eneste som burde v√¶re ovenfor HS er generalforsamlingen.
- K: Er veldig vanlig business practice √• f√• alt godkjent av eksterne, s√• kan v√¶re fint
- K: Synes det er en god id√©.
- Sp: Hva med n√•r det oppst√•r uenigheter?
- Sv: HS har jo endelig si, s√• blir vel opp til oss, men tenker for goodwill sin skyld og praksis s√• er det fint √• ta opp.

Konklusjon: HS tar opp budsjett endringer mellom poster p√• Bankom m√∏ter

## 50 Karrieredagenes time (x min)

[Karrieredageneansvarlig sitt alt-mulig punkt]

- Ingen oppdateringer, siden KD-ansvarlig er bortreist.

## 51 Sosialt (5 min)

[Vi sjekker stemmingen for sosialt]

- HS Inn/Ut:)
- HS & Komit√©ledere sosialt snart

## 52 Eventuelt

[Saker som har oppst√•tt i l√∏pet av m√∏tet eller kort tid f√∏r m√∏tet]

- I: Hvem har ansvar for den fysiske korktavla? Gi ansvar til prokom?
- K: Enig!
- I: OBS: HS er ansvarlig for sommerfest
- I: Jubkom √∏nsker √• holde en id√©myldringsvors, og har lyst √• ha et OW arrangement. Sp√∏rsm√•let er bare om de har lov √• legge ut p√• OW.
- K: De har rettighet til √• legge ut, s√• lenge det ikke kr√¶sjer.

## 53 Refleksjonspunkt

[Hva tenker du p√•? Har du noe du lurer p√• om Online?]

## Diggepunkt

[Alle m√• digge noe]
Alle digger William

## M√∏teevaluering

[Ris/ros til hvordan m√∏tet har g√•tt]

M√∏tet hevet 16:01