
---
title: 'Refleksjoner rundt ny HS struktur'
date: 2025-01-13
---

## **246 Godkjenning av innkalling, servering og referat fra forrige uke**

- **Innkalling:** Godkjent
- **Servering:** Godkjent
- **Referat:** Godkjent (etter rettinger)

---

## **248 Status fra styret (15 min)**

### **Styremedlem**

- Ikke s√• mye annet enn √• ha jobbet med wikiside.

### **Styremedlem**

- Jobbet med HS-wikiside.
- V√¶rt p√• band√∏ving med Output, var n√∏dbassist.

### **üí∞ √òkonomiansvarlig**

- Bankom satte opp budsjett tirsdag forrige uke.
- Budsjettkveld 27. november. H√•per √• se mange der.
    - **K:** Dette burde blestes bra.
    - **K:** F√• det ut p√• Facebook. S√•pass viktig er det. S√∏rg for √• inkludere arrangementslink.
    - **K:** Reserver en nice spot s√• tidlig som mulig p√• blestekalenderen.
- **I:** Hentet ramme, og v√¶rt innom Panduro for √• skaffe filt. De har bestilt en som er stor nok, som skal v√¶re her torsdag 20. nov.

### **ü§† Nestleder**

- **I:** Var p√• linjelederm√∏te p√• fredag. Rektor var der.
    - **sp:** Ble det snakket om utveksling i 4. klasse?
        - **sv:** Det er bare et problem for v√•rt fakultet, s√• nei.
- **I:** Var med p√• budsjettm√∏te, men dro 20:00 :(.
- **I:** Mail og booking av rom.

### **üë≤ Leder**

- Mekka ferdig LL‚ÄìK2K kritliste.
- Skrevet styreord for Offline.
- Skal sende inn genforsreferat til Br√∏nn√∏ysund og poste referatet p√• Slack.

---

## **251 Refleksjon rundt ny HS-struktur (15 min)**

*(Her har jeg kun rettet skrivem√•te og grammatikk, men beholdt original formulering der det er muntlig.)*

- **K:** Det virker som det er litt vanskelig √• f√• folk til √• stille til HS.
- **K:** Valgkom b√∏r kanskje se mer etter styremedlemmer ogs√•.
- **I:** Det er litt kjipt √• ikke kunne v√¶re p√• m√∏ter for den gamle komiteen sin for oss som ikke er leder eller nestleder lenger.
    - **K:** Det har stoppet noen fra √• stille til Hovedstyret at man ikke kan v√¶re i sin gamle komit√©.
    - **K:** Hvis HS-medlem kan v√¶re i annen komit√© kan det bli veldig enkelt for komiteen √• f√• saker inn i HS.
- **I:** Litt av problemet f√∏r var at representantene fra komiteer ikke f√∏lte tilh√∏righet i HS, noe som ikke er et problem n√•.
    - **K:** Det er absolutt ikke et problem n√•; vi er en fin gjeng.
- **I:** Bra at folk er 100 % med i HS i stedet for 50 %.
    - **K:** Mener bare at man skal kunne v√¶re pang.
        - **sv:** Da f√•r komiteen fortsatt en direktelinje.
- **I:** Det at man ikke kan v√¶re i komiteen sin gj√∏r at mange som er veldig engasjerte kanskje ikke blir med i det hele tatt.
    - **K:** Noen er veldig engasjerte innad i komiteen, andre for linjeforeningen som helhet

---

## **255 Eventuelt**

- Julekalender?
    - Lage 24 custom drinker som de andre smaker p√•.
    - Det luftes bekymringer om √• drikke i eksamensperioden.

---

## **M√∏teevaluering**

- **Ros:** Produktivt m√∏te.
- **Ros:** Veldig artig m√∏te.

---

M√∏te hevet 15:29.