---
title: 'Storm√∏te: Kr√¶sj med Bedpres og cancel dotDAGENE!'
date: 2025-04-08
---

**Tilstede:** William, Ola, Johannes, Markus, Andrej, Lara (dotDAGENE), Ludvig (Fagkom), Brage (Dotkom), Helle (Prokom), Adele (Appkom), Mathea (Trikom), Marius (Backlog) Line (Velkom), Tone (FeminIT), Eeman (Ekskom), Filip (OIL), Torunn (Debug), Henry (Jubkom), Sebastian (Bankom)

**Ikke tilstede:** Iver, Synne (Arrkom)

**Straffer:**

- Ola 1x vin (satt storm√∏te samtidig som bedpres)
- Eeman 1x vin (Noe Ekskom mail styr, skal videresendes til Scott)
- Synne 1x vin (Suspendert en stakkars i 6 m√•neder med uhell)

## Innsjekk

[hvordan har du det?]

Folk har det hyggelig, Faxing forrige torsdag, Dotkom hadde 20 √•rs jub p√• s√∏ndag, Fagkom var i Lyon p√• bl√•tur<3

## Velkommen

## 15 - Godkjenning av innkalling, agenda og referat

Innkalling - Godkjent
Agenda - Godkjent
Referat - Godkjent

## 16 - Statusrunde (20 min)

### Appkom:

- Skal launche Autobank, og har begynt med design av jubileums- og karrieredagene-nettsider
- Sp: F√•r vi skjerm over kiosken?
    - Sv: Vi har sett litt p√• det, de som har tattdet p√• seg har v√¶rt litt syke, s√• det har ikke blitt begynt p√• enda. Men det skal bli til!

### Arrkom:

- Hadde workshop for h√∏stens arrangementer og fant ut at den eneste helgen som er ledig for at vi skal kunne ha et st√∏rre arrangement √• satse p√• er helgen 26.-28. september (helgen f√∏r UKA). Vi ber derfor om at komiteer plis ikke legger hytteturene sine denne helgen.
- Utenom dette har vi sett for oss √• ha litt lavterskel arrangementer siden UKA spiser opp hele h√∏sten v√•r. V√•r midlertidige planer for h√∏sten ser da s√•nn ut (vet ikke n√•r UKA sin oktoberfest er enda):
    - Immball 2025
    - L√•vefest
    - Cava
    - Pubgolf
    - Julebord 2025
    - Quiz
    - √Öre 2026
    - Vors f√∏r oktoberfest

- Vi har kontaktet l√•ven vi √∏nsker l√•vefest p√• og venter svar, men dersom de ikke har mulighet til √• ta oss imot den helgen m√• vi g√• en annen vei for det store arrangementet v√•rt. Vil aller helst ha l√•vefest ü•≥
- Annet enn det, vel gjennomf√∏rt veldedighetsfest! Samlet inn 66 796kr. Vi er veldig takknemlige for alle bidrag s√• masse ros til alle komiteer som stilte med premier og stretchgoals ü§ó
- Minner alle om √• nevne komiteseminar for komiteene sine. P√•melding √•pner 10. april. Er bare 60 plasser.
- Sp: Er komiteseminar for HS ogs√•?
    - Sv: Er dere for gode for oss?
    - K: God stil √• stille hvis vi kan.

### Backlog:

- Arrangert l√∏peuke, 2 arr, ble litt mye oppkast p√• siste men jaja la g√•. Hadde lederkurs, ble ganske bra kurs! Snakk om div andre prosjekt vi kan starte

### Bankom:

*Leder klarte nesten √• hoppe over bankom punkt, han er analfabet.*

- Lite √• melde, vanlig drift. Organisasjonskollegiet vil tilbakebetale litt penger til oss, vet ikke helt hva det handler om.
    - SO: Det er 1000kr, vi har betalt hosting av vedtatt s√• de vil betale oss tilbake
    - K: HS √òkans tar seg av det
- Tok opp fordeling av IDI-potten p√• m√∏te, ligger igjen litt ekstra. Komiteer s√∏ker til HS om sum fra IDI-potten. St√∏tten er da eksklusivt ment for faglig og sosial, alts√• edru arr.
    - Sp: G√•r ekskom og karrieredagene under IDI-potten-tilbudet?
        - Sv: Det er jeg usikker p√•...
        - SO: Det g√•r via linjeforening, s√• det g√•r ikke √• dele midler med Ekskom/Karrieredagene.
    - Sp: Hvordan s√∏ker man?
        - Sv: Ligger en mal p√• s√∏king til IDI-potten p√• Online komit√©wikien p√• notion

### Bedkom:

- Godt i gang med booking. Er p√• jakt etter faddersponsorer. Gjennomf√∏rt Lyntaler med Accenture.
- Gjennomf√∏rer lunsjbedpres med Statens as we speak
    - Melder straff p√• HS for √• legge storm√∏te midt i bedpresüó£Ô∏è
    - K: Ola tar den

### Debug:

- Har tatt oversikt over nominasjoner, kj√∏rer intervju etter p√•ske. Vi √∏nsker ogs√• sp√∏rre HS om nominasjoner. F√∏r var det rene HS nominasjoner, n√• har det v√¶rt blanding av HS og resten av Online som nominerer, s√• √∏nsker n√• nominasjoner fra HS siden de har overordnet oversikt.

### Dotkom:

- Vi har hatt jubileum, ellers har vi v√¶rt effektive i det siste! Jobber med innlogging og autorisering, ting begynner √• funke. Hatt mange arbeidskvelder, folk jobber fort og er flinke. Vi h√•per vi blir ferdige snart med nye OW.

### Ekskom:

- G√•r veldig fint, har tatt kontakt med instituttet, de ordner faglige ting. Dugnadplanlegging er i god fart.

### Fagkom:

- Vi har fortsatt bookingsprosess med bedkom, vi planlegger eksamenskurs og vinkurs. Lightning talks ig√•r, gikk bra.

### FeminIT

- Vi har ikke arrangert siden forrige m√∏te. Ellers, sendt mail til vedkommende som har f√•tt FeminIT priser fra veldedighetsfest. Vi skal snart arrangere middag hos en venn og kvinnene p√• Cava. Ikke s√• mye mer fremover utenom det
    - Sp: Hva er middag hos en venn
        - Sv: Middagsgrupper hostet av FeminIT, f√• folk til √• bli kjent med hverandre bedre.

### Fondet

- SP: (HS √òkans) Er det meg?
    - Sv: Leder av fondet skal egt v√¶re her og dette m√• tas tak i til neste m√∏te.
- Valgt ny leder, ellers kommet inn s√∏knad fra Arrkom om utmatrikulering. Blir nok godkjent etterhvert.

### Online IL:

- Vi har hatt l√∏peuka, hadde ikke s√• god p√•melding. Vi tror det er bl√•tur og slik som har p√•virket. Ellers, Bra med p√•melding p√• pirbadet p√• l√∏rdag, padelturnering imorgen. Blir et par arrangementer til. Cageball, volleyball og badstue i eksamenstiden.

### Prokom:

- Hatt litt diverse hverdagsbestillinger, godt igang med √•rboka. M√• sende ut interesseskjema for √•rboka for √• finne ut av hvor mange √•rb√∏ker som skal bestilles. Ellers hatt ett lite m√∏te med dotkom ang. plakatbestillinger

### Trikom:

- Hatt p√•ske lunsj lounge og strikk & drikk. Vi har en p√•skeeggjakt f√∏r p√•ske, n√• til torsdagen. F√•tt nye varer i kiosken, skal f√• et par til snart. M√• fikse en bedriftsavtale for √• f√• de siste varene.
- Litt h√∏gt svinn p√• P-max og Twix, de fjernes midlertidig for √• f√• styr p√• det. 8% Svinn p√• P-max.

*Mange som ikke forst√•r dialekten*

- G√•r veldig fint med resten av varene da<3
- Sp: Lurer p√• hva HS kom fram til ang. prikkreglene det ble snakket om forrige m√∏te?
    - Sv: (Leder) Skulle egentlig sende ut mail om oppklaringen (straff????)
    - K: Vi har diskutert i HS, og skj√∏nner at det ikke g√•r, om man melder seg av bedpres er jo det mer alvorlig pga bedriftsrelasjoner interne arrangement.
    - Sp: Mener du da at komiteer som ikke har med bedrifter √• gj√∏re burde ha mindre √• gj√∏re med prikker?
        - Sv: Vi holder fortsatt p√• √• finne ut av det, men for eksempel √Öre og s√•nt er jo selvf√∏lgelig mer seri√∏st, pga betaling og s√•nt. √Ö ikke m√∏te opp n√•r man er p√•meldt p√• gratis arrangement er kjipt ja men ikke like skadelig som p√• arr med betaling eller bedrifter.
    - K: Skj√∏nner veldig det med relasjoner og s√•nt, men vi f√∏ler det er enklere for studentene v√•res √• forst√• reglene om alt har samme vekting, blir mindre forvirrelser da.
    - K: Veldig fint for v√•r (Dotkoms) del at vi bruker reglene som er, er de vi g√•r utifra n√•r vi implementerer det i systemene.
    - K: Det jeg pr√∏ver √• komme fram til er at regelverket vi pr√∏ver √• implementere er at visse arrangement burde v√¶re litt strengere enn div andre.
    - Sp: Per n√• er det 3 prikker automatisk?
        - Sv: Ye
    - K: Burde faktisk v√¶rt et eventuelt punkt det her ü§ì‚òùÔ∏è

### Jubkom:

- Vi har fortsatt fokusert p√• √• skaffe banketthall (lokaler), vi har fikset √∏lsmaking p√• daglighallen, vi har mistet ett medlem fordi de droppa ut, tatt opp et nytt medlem for √• fylle plassen.

### Velkom:

- Planlagt arrangement videre. Booka egentlig Lokalbar som gikk konkurs, m√• fikse nytt lokale.

### Karrieredagene:

- Hva har vi ikke gjort? (skjerpet dere) F√•r ordnet ny side med appkom, masse revisjoner. Vi skal ha en workshop idag for √• finne ut av design, logo, fargepalett og grafiskprofil.
- Har lyst √• ha navneslipp etter p√•ske
    - Sp: Er navnet fortsatt hemmelig?
        - Sv: Nja men nei men jo, m√•tte brukerteste, s√• ikke hemmelig men hemmelig.
    - Sp: Hva er navnet da?
        - Sv: dotDAGENE!!!!! Digitalisering og teknologi dagene. St√•r jo egt p√• mailsignaturen min s√• er ikke s√• hemmelig...
    - K: Litt kjedelig at det er litt n√¶rme navnet v√•rt (Dotkom) eller?
    - Sp: Hvordan er det kjedelig?
        - Sv: Det er samme som hvis det var to appkommer, hadde jo v√¶rt litt forvirring og s√•nt. G√•r kanskje fint liksom men ja litt kjipt.
- Ekskom Genfors 7. mai!

### √òkonomiansvarlig:

- Har f√•tt julekort fra samf styret! Litt sent... Ellers, s√• tidligere har det v√¶rt slik at HS kunne gj√∏re som de ville med deres eget budsjett, men n√• skal vi f√• det godkjent av Bankkom for √• gj√∏re endringer.

### Nestleder:

- Styrer med booking av rom, og ulike mailting. Klarte i et uhell √• g√• inn i et dokument sendt til prokom og fikk litt kjeft, men det t√•ler jeg:)

### Leder:

- V√¶rt p√• HSP m√∏te med Bedkom og Nestleder. V√¶rt p√• FIF m√∏te, alts√• alle bedkommer for alle IT-Linjeforeninger i Norge som skal samkj√∏re ting. S√∏rge for at vi er samkj√∏rte n√•r vi snakker bedriftene slik at vi lyser ut stillinger p√• samme dager osv osv.

## 17 - Overlappspunkt (5 min)

[Hver komit√© prater litt om hva de tenker √• arrangere framover, slik at man blir gjort oppmerksom p√• eventuelle konflikter eller bekymringer tidlig]

- Sp: (leder) Hva faen er dette punktet? Jeg loker.
    - Sv: For komiteer √• ta opp eventuelle kr√¶sj p√• arrangement og s√•nne ting. Eller om de lurer p√• om andre komiteer skal kanskje samarbeide eller ta over div arr.
- Sp: Ossen faen l√∏ser vi dette problemet her a
    - Sv: g√•r ikke.
- I: Noen som har noe √• ta opp?

S√• synes ikke.

## 18 - Storm√∏te tidspunkt (10 min)

[Ble litt styr med storm√∏te tidspunkt denne gangen. Tenker vi at flest mulig lederoppm√∏te er viktigst eller skal vi gj√∏re alt vi kan fremover for √• unng√• kr√¶sj med arrangement?]

- I: Jeg m√•tte flytte m√∏te mange ganger, endte p√• samme tid som bedpres. S√• da er casen: Hva er viktigst? Skal vi fremover passe p√• at det aldri clasher arrangement, eller skal vi prioritere max oppm√∏te fra ledere? Vi skal jo ha det fast annenhver(eller hver?) fredag fremover.
    - K: Det ser d√•rlig ut at alle i ledelsen drar p√• et m√∏te n√•r det er en bedpres, men noen mindre arrangementer er det jo mindre farlig at folk ikke er med.
    - K: Syntes det er bra at s√• mange som mulig blir med.
    - K: Jeg foksurte p√• √• f√• max med denne gangen
    - K: Synes det gikk fint denne gangen siden det var full p√•melding, men ja vi sliter jo allerede litt med p√•melding...

> Konklusjon: Storm√∏teansvarlig sp√∏r komiteen det gjelder dersom vi m√∏te virker som det havner samtidig som ett arrangement.
>

## 19 - Eventuelt

[Saker som har oppst√•tt i l√∏pet av m√∏tet eller kort tid f√∏r m√∏tet]

- I: (Andrej) Skulle ikke Lara f√• straff fra forrige m√∏te? Ekskom mail eller noe
    - K: Er ikke Ekskom.
    - Sp: Hvem g√•r vinstraffen til da?
        - Sv: Til deg da, siden du melder.
    - K: Jeg melder ikke!!
    - K: Var jo bare snakk om straff forrige gang.
    - Sp: Men siden du ikke er Ekskom, hva faen er karrieredagene da egt?
        - Sv: Online er en org. Ekskom blir omtalt som komit√©, er egt egen org. pga skatt. Tjente for mye penger f√∏r. Ikke like mye n√• lenger.
        - Sv (cont'd): Alle andre linjeforeninger har en dag som tjener inn penger for ekskursjon. Vi skal arrangere det, Ekskom skal bare forholde seg til planlegging av ekskursjon.
        - Sv (cont'd): Vi er en komite som skal arrangere karrieredager og tjene penger til ekskursjonen.
    - Sp: Hvordan skal man f√• med seg alt dette?
        - Sv: Vi er en egen organisasjon, utenfor Online.
    - Sp: Hvorfor ER DU HER DA??
        - Sv: Har relasjoner eller noe. Intensjonsavtaler og s√•nt liksom. Vi er tett tilknyttet linjeforeningen Online, derfor er vi her.
    - Sp: S√• du er her fordi det ligger i deres vedtekter at du skal v√¶re her??
        - Sv: Det har blitt litt enighet for det f√∏r
        - SO: Debug er jo i samme b√•t. Det har blitt en avtale. Debug ligger jo p√• siden av Online.
        - K: Ja men dere blir jo stemt inn p√• generalforsamling
        - K: Vi blir jo stemt inn p√• v√•r generalforsamling (Ekskom sin egen generalforsamling)

*(For et j√¶vla byr√•kratisk surr, sprit p√• lara...)*

- Sp: Jeg (Andrej) lurer fortsatt p√• om vinstraff skal g√• gjennom
    - Sv: Vettafaen

**FARLIG RUNDING: Sirkeldiskusjon!!!**

LF: Jeg (Eeman) tar straffen og gir til scoot.

I: Hvis det er s√•nn at vinstraffer har 14 dager tilbakevirkende s√• er det dumt √• bare ha m√∏ter hver 14. dag
I: Dumt hvis man ikke kan melde vinstraff dersom noen ikke dukker opp p√• 14.dager
LF: Ordner utkast til vinstraffregler tilpasset storm√∏ter til neste m√∏te

I: Arrkom, vinstraff, suspendert dude i 6 mnd

*Den g√•r klink igjennom, selv om Arrkom ikke er her*

## 20 - Diggepunkt!

[Alle m√• digge noe!]

Folk digger sol
Referentene digger at m√∏te er over
Folk digger p√•ske
Andrej digger at det er andre som f√•r straff

## 21 - M√∏teevaluering

- I: Fint om leder tar tak i samtalen f√∏r referentene m√• p√•peke at det g√•r veldig i surr
    - K: Veldig enig i den!

**M√∏te hevet 13:05**
