---
title: "Eventuelt punktet blir abused"
date: 2025-09-30
---

## 174 Godkjenning av innkalling, servering og referat fra forrige uke

[Kom innkallingen tidsnok? Er serveringen her, og er den godkjent? Er referatet fra forrige uke godkjent?]

- Innkalling: Godkjent
- Servering: Godkjent
- Referat: Godkjent

## 176 Status fra styret (15 min)

[Her er det kun meningen at det skal v칝re status for styret. Det er lov 친 stille oppklarende sp칮rsm친l, men andre sp칮rsm친l som kan lede til diskusjoner skal skrives ned og ta p친 eventuelt.]

### Styremedlem:

- Skrev vedtektsforslag

### Styremedlem:

- Finskrevet storm칮te retningslinjer, ligger i ventende saker siden

### Styremedlem:

- Fulgt opp ordstyrer greier
    - Ingen som kunne fra org. kollegiet
    - Kanskje sp칮rre fra Abakus eller TIHLDE
- Oppdatert vinstraffreglement
- Har lest gjennom deler av arkivet og funnet ting som burde endres

### 游눯 칒konomiansvarlig:

- F친tt 칮nsker for merch fra FeminIT, m친 f친 sendt til Prokom
- Spurt om halvt친rsberetninger fra div eksterne grupper

### 游 Nestleder:

- Har v칝rt p친 m칮te med Abakus og TIHLDE ang친ende FIF
- Sett p친 Arkivet
- Fikset ny roombookingserie for dotkom
- Div booking og mail
- Skal v칝re tellekorps for TIHLDE imorgen

### 游 Leder:

- Svart div mail
- Signert noen dokument, bl.a. for Realfagskjelleren

## 177 Mailpunkt (5 min)

[F칮r hvert m칮te skal det sjekkes om det ligger noen ubesvarte mails i innboksen, ansvar for 친 besvare ubesvarte mail blir fordelt p친 m칮tet]

- I: Sukkerhuset vil p친 mailingliste
    - K: Ola ordner
- I: Infomail fra prokom om forlengelse av frist p친 bongbestilling
    - Sp: Dette er vel noe som ikke burde v칝re et problem, siden Bedkom og Fagkom vet om hva som skal v칝re av arrangement ganske tidlig i semesteret?
        - Sv: Jo, men pga bedrifter som er treige/ubesluttsome er det litt vanskelig 친 vite hvor mange, blir nok masse waste 친 bestille alt p친 forh친nd
    - LF: Prokom burde ta opp p친 storm칮te, s친 f친r vi input fra Prokom, Bedkom og Fagkom samtidig

## 179 칒kans' time (10 min)

[칒kans sitt alt-mulig punkt]

- I: S칮knad til 친 kj칮pe soundbokssele mha utstyrspotten. Har bare 칠n good sele, den andre er ganske d친rlig.

> Konklusjon: Godkjent
>

## 180 dotDAGENEs time (2 min)

[Karrieredageneansvarlig sitt alt-mulig punkt]

- I: dotDAGENE fikk endelig pengene sine fra fondet

## 182 Eventuelt

[Saker som har oppst친tt i l칮pet av m칮tet eller kort tid f칮r m칮tet]

- Sp: Har vi s칮kt om spisetillatelse til genfors?
    - Sv: Tror ikke det
    - K: Styremedlem fikser
- Sp: Er R7 booka til genfors?
    - Sv: Ja.
- I: Tellekorps til genfors
    - K: Snakk med Dotkom/Appkom, pleier 친 v칝re de.
- I: Vi burde bleste for prikkereglene, er mange nye som ikke er klar over de.
    - K: Styremedlem vil du bleste om prikkeregler?
    - K: Kan det.
- I: Endre [vedtatt.online.ntnu.no](http://vedtatt.online.ntnu.no/) til [vedtatt.no](http://vedtatt.no/) p친 Online wiki
    - K: Ola ordner

## M칮teevaluering

[Ris/ros til hvordan m칮tet har g친tt]

칒nsker at eventuelt blir brukt til saker som faktisk oppst친r under m칮tet eller rett f칮r, ikke bare litt vilk친rlige sm친 saker