---
title: "Mange saker"
date: 2025-09-25
---

**Tilstede:** Adele, Vilde, Mathea, Filip, Brage, Ola, William, Live, Ailin, Marius, Helle, Erik, Aleksander (Ekskom), Johannes

**Ikke tilstede:** **Ikke tilstede:** Markus, Iver, Andrej, Eeman, Synne, Lara, Sebastian

**Straffer:** Johannes 1x 칮l - 1 min sent (var 1. referent 游땨)
Synne, Sebastian, Lara 1x vin - M칮tte ikke uten 친 si ifra / sende vara

## Innsjekk

[Hvordan har du det?]

Folk har det greit selvom det er tidlig og mange er litt slitne

## 50 - Godkjenning av innkalling, agenda og referat

Innkalling - Godkjent
Agenda - Godkjent
Referat - Godkjent

## 51 - Statusrunde (20 min)

### Appkom:

- Ikke s친 mye siden sist
- dotDAGENE side

### Arrkom:

- Ikke tilstede

### Backlog:

- Har planlagt 친 ha utvekslingskveld og noe mer greier

### Bankom:

- Fordelt st칮tte fra IE til sosiale ting
- Sett p친 budsjettet for h칮sten
    - Underskuddet er ordna opp i

### Bedkom:

- SB1U Bedpres, Sopra Bedpres, Nexus lvl 1
- Starta booking for neste semester

### dotDAGENE:

- Ikke tilstede

### Dotkom:

- har jobbet p친 at vi sender ut automatisk epost
- hendelseslog for OW p친 dashboard
- Massevis av sm친fixes

### Fagkom:

- Hadde kaffekurs
- F친tt flytta kurs som kr칝sja med UKA silent disco
- Planlegger samarbeid med FeminIT

### FeminIT

- 1. og 4. klasse middag, gikk bra (bare 1. som m칮tte da)
- skal starte opp fast "aktiv mandag" og fast l칮nsjdag
    - treningstilbud
- Kanelbolleonsdag 8. okt!

### Fondet

- Godkjent s칮knad til Switch 2
    - Blir masse Mariokart fremover!!!!

### Online IL:

- Hadde workshop forrige fredag
    - Liten kr칝sj med backlog, har ordna seg

### Prokom:

- litt diverse bannere
- shotglassalg etterp친
- Begynt p친 nye utgaven av Offline
- Fotograf p친 Immball

### Trikom:

- Hatt pimp your cup
- introdusert nye kaffemaskin
- skal ha epledagen neste uke
- 칒kt budsjett til lunsj lounge
- Beerio kart var g칮y
    - Sp: hvordan blir det med kaffekapsler?
        - Sv: Kan bruke kaffebudsjettet til kapsler istedenfor kaffepulver. Kan ogs친 selge p친 lunsj lounge n친r vi g친r tomme, og s친 bruke overskuddet p친 gratis kaffe senere

### Jubkom:

- 칒lsmaking p친 daglighallen
- Startet 친 jobbe med kj칮replan for jub
- Startet 친 fordele plasser
- Har begynt 친 kontakte lokaler til jub
- Har begynt 친 komme i kontakt med ridderne
- Jobber med 친 f친 p친 plass jubileumslogo og dalje

### Velkom:

- Har skrevet erfaringsskriv for roller og arrangementer

### 칒konomiansvarlig:

- Rutinearbeid for det meste

### Nestleder:

- Har laget egen side for alle sine retningslinjer
- Fikset grupperom
- Skrevet saksforlag

### Leder:

- Signert div
- V칝rt i m칮ter
- I gang med genfors

## 52 - Overlappspunkt (5 min)

[Hver komit칠 prater litt om hva de tenker 친 arrangere framover, slik at man blir gjort oppmerksom p친 eventuelle konflikter eller bekymringer tidlig]

- Ingenting

## 53 - Immball vors (5 min)

[N친 n친r Immball er forbi, tenker vi i HS at det er fint 친 ta opp hvordan komiteene erfarte at det gikk, og om vi 칮nsker 친 fortsette med 친 ikke tillate at 1. klasse blir med p친 komite-arrangerte vors f칮r Immball]

- I: Backlog hadde 1. og 4. vors f칮r Immball, virka som et nett for de som ikke arrangerte egne vors, likte det
- I: Ble litt rart med de som kom inn i komite i 2. klasse. litt usikkert hvor de skulle v칝re
    - K: Synes at det fungerte ganske bra, men veldig uklart hvordan det skulle gj칮res
    - K: Synes de som blir tatt opp i 2. skal f친 lov til 친 v칝re med p친 'komit칠vorset'
- I: Flere som slapp unna drikkepresset. Folk kom med litt lavere promille og holdt ut hele kvelden, det er nice.
- I: Fikk inntrykk av at Backlog vorset var litt rotete i planleggingen, folk fikk varsel veldig kort tid p친 forh친nd
    - K: Det var mye som gikk galt fordi vi hadde tenkt til 친 booke lokale men men
    - K: Det var d친rlig kommunikasjon mellom backlog og HS s친 det var booket samme lokale for backlog og styrevors
    - Sp: Hvis det bare var 1. p친 vorset, hvor var 4.?
        - Sv: 4. klasse arrangerte eget vors
    - Sp: Er planen 친 lage et 4. klasse vors fra starten av neste 친r?
        - Sv: Kan v칝re lurt det
    - K: Det var planen ihvertfall

## 54 - Vaskeliste (10 min)

[Jubkom ble satt opp p친 vaskeliste, men nodekomiteer har ikke egentlig blitt satt opp f칮r. Burde de bli satt opp? Burde FeminIT og Backlog bli satt opp?]

- I: Jubkom har blitt satt opp p친 vaskeliste, nodekomiteer har ikke blitt det f칮r. Kan f칮re til at noen som er i flere komiteer m친 vaske ekstra
    - K: F칮rste semesteret nodekomiteer har blitt satt opp. Tanken er at alle komiteer er aktive i Online skal settes opp. Alts친 ikke Ekskom eller dotDAGENE fordi de er 'eksterne'.
    - K: Vi (Jubkom) er litt f친, 10 stykk, i forhold til resten.
    - Sp: det er vel bare 2 som vasker om gangen?
        - Sv: sant, kanskje ikke noe problem
    - K: FeminIT og OIL er basically like store som Jubkom, og som sagt er det bare 2 folk om gangen, tar en halvtime 4 ganger i semesteret.
    - K: Kan passe p친 internt i komiteen at de som har flere komiteer ikke blir satt opp f칮rst for 친 vaske

> Nodekomiteer skal fortsette 친 bli satt opp p친 vaskeliste fremover.
> 

## 55 - Bl칝sting av prikker (5 min)

[1. klasse er forvirret over prikkreglene, og har egt ikke f친tt noe info? Burde bl칝stes p친 Slack og FB hver h칮st, kanskje 2 ganger.]

- I: Mange av f칮rsteklassingene i bedkom er forvirret p친 prikkereglene. Reglene burde oppdateres p친 wikisiden
    - K: De oppdaterte prikkereglene ligger p친 Wikien n친, f.o.m. 2 dager siden
    - K: De ligger ikke p친 OW
    - K: HS burde bleste prikkereglene
    - Sp: Hva om f칮rste gang man melder seg p친 noe kommer det en popup med prikkereglene?
        - Sv: God id칠
    - K: Vi (Dotkom) kan fikse det ja
    - K: Synes fortsatt HS burde bleste
    

> Konklusjon: HS blester og Dotkom fikser popup p친 first-time p친melding
> 

## 56 - OW Forside (10 min)

[Fikse at bedarr vises f칮rst p친 OW? Arrangementer 칮verst. Splitt mellom bedarr og sosiale? Default frist 2027]

- I: p친 forsiden p친 OW er det f칮rst den greia som sier hva Online er , kanskje har arrangementer f칮rst for 친 gjlre de mer tilgjengelige. Kankjse har bedpres arrangementer f칮rst
    - SO: Vi jobber p친 med forsida. Den er egentlig ganske lav prioritert for oss, fordi den 'funker' per n친
    - K: Noen som sa det hadde v칝rt nice 친 f친 info om Online om man er logget ut, og s친 arrangement og s친nt n친r man er logget inn
    - K: Har tenkt 친 gj칮re det
    - K: Foresl친r fortsatt 친 seperere bedarr og andre arr
    - K: Vi (Dotkom) kan se p친 det

## 57 - Jub bedpres (2 min)

[G친r vederlaget for bedpres i jub. uken til Online eller Jub?]

- I: Skal bedpressen under jub uka g친 til Jubkom eller Online som en helhet?
    - K: Vi har sett for oss at det g친r til jubileumsuka, for 친 f친 ned egenandelen. Skal v칝re en del arrangement.
    - K: Har snakka om det p친 bankom m칮te, pengene skal til Jubkom. Er det som ble gj칮rt f칮r (tror vi).

## 58 - Startskudd (10 min)

[Fortelle om startskuddet. Tanker fra andre studenter.]

- I: Som dere kanskje (ikke) vet, har sommerjobb s칮knadsprosessen endret i 친r. Gjennom FIF (Forente IT-Foreninger) har vi droppet 1. oktober fristen, i bytte mot et startskudd 15. september. Alts친 ingen IT-foreninger i Norge publiserer noen stillingsannonser f칮r 15. september p친 sine nettsider. Bedrifter kan selvf칮lgelig legge ut p친 egne sider f칮r da, men vi lurte p친 hvordan dere har erfart det og om dere i det hele tatt fikk med dere det.
    - K: Det blir mindre tilgjengelig for alle, mer jobb for studenter som skal s칮ke og mindre penger til Online...
    - K: Hensikten er 친 evt forskyve fristen senere og senere, s친nn at vi slipper stressen av 친 s칮ke s친친친친 lenge f칮r sommeren.
    - SO: F칮r dette var det en 1. oktober frist, og deretter et 15. august startskudd. I 친r er det nytt med at 1. oktober fristen ble droppet og startskuddet ble forskyvet en hel m친ned til 15. september.
    - K: St칮tter 친 pushe fram eventuelt, men d친rlig melloml칮sning..
    - K: Bedriftene sitter i et forum og der snakket de om og utsette fristen. Det blir tap for de som utsetter hvis ikke alle gj칮r det.
    - K: Noen bedrifter forsto det som at de ikke fikk lov til 친 slippe noen annonser p친 egne sider, det stemmer alts친 ikke.
    - Sp: Er det ikke noen konsekvenser utenom en enighet
        - Sv: Snakket om 친 ha sanksjoner hvis bedrifter bryter avtalen men det blir bare negativt for oss
    - K: Det kan ikke v칝re straff for at bedrifter legger ut annonser p친 egne sider siden det er ikke noe vi kan kontrollere.
    - K: F칮ler personlig vi setter de som f칮lger med p친 v친re sider litt i handicap...
    - K: Vi (Bedkom) har merket det er f칝rre stillingsannonser enn f칮r ogs친.
    - K: Noen som har noen tanker rundt det positive da?
    - K: Synes det er nice at dere jobber for 친 skyve det senere ihvertfall!

## 59 - Eventuelt

[Saker som har oppst친tt i l칮pet av m칮tet eller kort tid f칮r m칮tet]

- I: Har sett at der har blitt brukt en del AI til 친 generere bannere for arrangement, litt kjipt for Prokom sin del.
    - SO: Det er ikke bare Prokom sitt ansvarsomr친de, men i tillegg s친 er det Prokom som er ansvarlig for profileringen av Online.
    - K: Det burde v칝re straff for 친 gj칮re noe s친nt. N친r man tr친kker p친 andre komiteer sine omr친der er det ugreit
    - K: Kanksje f친 vinstraff av 친 gj칮re det
    - K: Vi (Fagkom) har hatt noen s친nne, rett og slett fordi vi ikke hadde f친tt banner i tide. Arrangementet synes mye mer n친r det er et banner. Har fors친vidt lagt inn bestillinger fortsatt da.
    - Sp: Hva skjer med bestillingen n친r dere bruker AI?
        - Sv: Vi har f친tt en del seine bestillinger og det er vanskelig 친 lage bannere p친 kort tid. M친 v칝re mer tydelig p친 frister.
    - Sp: For plakater er det to ukers frist, er det for bannere ogs친?
        - Sv: Yep.
    - Sp: Hvis Fagkom for eksempel m친 lage banner selv, burde de sende til dere for godkjenning da?
        - Sv: Ja gjerne.
    - K: Foresl친r 친 skrive retningslinjer hvis det ikke eksisterer
    - Sp: Er det s친nn at om man sender inn f칮r den to-ukers fristen at man har garantert noe innen de to ukene da?
        - Sv: Yep.

> Konklusjon: Pr칮v 친 bestille banner minst to uker f칮r s친 mye man kan. Om det ikke g친r, lag noe selv (enten med/uten AI) og f친 godkjent av Prokom
> 

- I: Hvorfor er det ikke vara p친 Bankom m칮ter. Dumt p친 budsjettkvelder at komiteer ikke har mulighet til 친 h칮re hva som blir sagt hvis 칮kans er opptatt eller syk
    - Sp: Kan leder eller nestleder stille som vara
        - Sv: Synes leder burde kunne stille som vara
    - Sp: Er det regler mot det i bankom mot det?
        - Sv: Tror ikke det er det
    - K: Det er et lite poeng med at det er mye konfidensielt i de m칮tene da.
    - K: Er det mulig 친 sende tidligere 칮kans hvis de fortsatt er med?
    - K: Pga taushetserkl칝ringen er det ikke super konfidensielt innad i komiteen uansett, sp칮rs litt.
    - K: Prisene v친re skal s친 f친 som mulig vite. S친 om det blir tatt opp p친 m칮tet er det litt kjipt at noen flere utenom Bankom skal vite om det.
    - LF: Sende leder eller nestleder som vara
    - K: For Trikom sin skyld hadde det v칝rt nice om Nestleder blir sendt istedenfor ihvertfall. S친nn som Live og Ailin sier, gjerne pass p친 at man m친 fast bestemme en, s친nn at f칝rrest mulig blir med.
    - Sp: Hva viss vara ogs친 er syk da?
        - Sv: Er det s친 ofte da?
    - LF: Det burde v칝re en vara, en fast person. Det burde tas opp i Bankom.
    - K: 칒kans kan lese referat ogs친 om de er syke.

> Konklusjon: Ta opp p친 bankom m칮te.

- I: FeminIT skal starte Aktiv-Mandag, noen innvendinger mot det?
    - Sp: hva skjer p친 aktiv mandag
        - Sv: Trenings칮kt
    - K: Vi (Bedkom) kan noen ganger ting p친 mandager, s친 fint om dere tar hensyn til det.

## 60 - Diggepunkt!

[Alle m친 digge noe!]

Digger hyttetur, immball, helg, lunsj lounge, alkohol, mat, daljer

## 61 - M칮teevaluering

M칮te hevet 10:08