---
title: "Immball prep og onboarding ting"
date: 2025-09-11
---

**Tilstede:** Mathea, Marius, Ailin, Live, Brage, Lara, William, Ola, Sebastian, Sofie (Velkom), Johannes, Vilde, Synne, Tord (OIL), Helle, Adele

**Ikke tilstede:** Eeman, Iver, Erik, Torunn, Markus

**Straffer:** Johannes 1x øl (2 min sent)
Andrej 1x øl (4 min sent)
Ola 1x øl (Booka grønnbygget, brage er lei seg)
Iver 1x vin (For hang for møte)
Eeman, Erik 1x vin (møtte ikke)
Marius 1x vin (dårlig blest av komitékickoff)

## Innsjekk

[Hvordan har du det?]

Folk har det ish greit, noen er hange, andre er trøtte. Noen uheldige sjeler er begge...

## Meldepunkt

[Meld både seriøse og useriøse straffer her<3]

Brage -> Ola 1x øl, booka grønnbygget

- Den går gjennom :beer:

Synne -> Marius 1x vin, dårlig blest av komitékickoff

- Han tar den :wine_glass:

## 44 - Godkjenning av innkalling, agenda og referat

Innkalling - Godkjent
Agenda - Godkjent under tvil
Referat - Godkjent

## 45 - Statusrunde (20 min)

### Appkom:

- Begynt å få innført de nye medlemmene

### Arrkom:

- Immball snart!!! Vært litt sånn vanskelig med betalingen der
- Snakka videre om UKEtoget med trikom

### Backlog:

- Hadde kickoff, det var gøy.
- Satt opp ny kanal for interessegrupper på slack
- Planlegger fagkveld

### Bankom:

- Nesten ferdigstilt regnskapet nå
  - Må kutte litt, men ikke like mye som forventet
  - Ser på det neste uke

### Bedkom:

- Litt etterarbeid fra ITEX
- Bedpres idag
- Planlegger bedpreser
- Alle de nye har blitt onboardet

### dotDAGENE:

- Masse møter
- Skal få inn gruppelederne
  - Prøve å få de til å lede sine egne møter snart
- Har møte med stand-in-kom etterpå
- Mye jobb i oppstarten akkurat nå

### Dotkom:

- Kjører på med full onboarding
- Mye kødd med betalingsløsningen og tilbakemeldingskjema

### Ekskom:

Ingen status

### Fagkom:

- Har fordelt kurs og roller til de nye
- Éne kurset er booket samme dag som silent disco i UKA, så prøver å få flyttet det

### FeminIT

- Har fordelt ansvarsroller
- 1. og 4. klasse middag på mandag

### Fondet

- Litt endringer, noen søknadsfrister nå
  - Nærmeste fristen nå er 15. september
  - 4 frister ila året, om du søker innen en bestemt frist får du da svar senest 14 dager etter fristen
  - Sp: Om han da har søkt 16. september, får man ikke svar da før 14 dager etter 15. november?
    - Sv: Stemmer, men om det haster så er det bare å si ifra til fondet så skal de håndtere saken raskere.

### Online IL:

- Hadde padel på søndag, gikk bra

### Prokom:

- Holdt på med masse daljegreier og pins
- Bestilt 1000 nye pins

### Trikom:

- Hatt workshop, planlagt semesteret
- Skal fordele roller idag
- Hadde isbar
- Har åpning av nye kaffemaskin neste uke
- Beerio kart neste uke
- Kjøkkenet begynner å ta form
- Må fikse ny støvsuger
- Må fikse nytt kjøleskap
- Sikkert en søknad til fondet eller til utstyrsposten til HS
- Sp: Kan dere få inn gafler på kontoret??
  - Sv: Ja, we fix

### Jubkom:

Ingen status

### Velkom:

- Sendte ut tilbakemeldingskjema for fadderukene

### Økonomiansvarlig:

- Bestemt at når man skal kjøpe daljer, så skal det koste 100 kr
  - Når vi kjøper nye daljer, om de koster mer enn 100 pr stykk så har Online råd til å dekke mellomlegget

### Nestleder:

- Booket rom
- Masse mails
- Fikset bodtilgang for alle

### Leder:

- Vært på LL møte, handlet mest om retro for fadderukene
  - Snakk om flere edrudager og sånt, ganske standard
  - Det ble meldt på Facebook gruppa for fordeling av parkene under fadderukene, fordi folk fordelte plass i park før andre hadde fått tilgang
- Snakk om flåte til UKEtoget
  - Abakus er down i hvert fall

## 46 - Overlappspunkt (5 min)

[Hver komité prater litt om hva de tenker å arrangere framover, slik at man blir gjort oppmerksom på eventuelle konflikter eller bekymringer tidlig]

- Sp: Når blir planleggingsmøte av arrangement for komiteer

  - Sv: Ila oktober

- dotDAGENE skal ha arrangement 11. februar eller 4. mars (blir en onsdag)

## 47 - Eventuelt

[Saker som har oppstått i løpet av møtet eller kort tid før møtet]

- I: Pins. Vi har ca 98 pins, og ca 100 pins som trengs til de nye for immball. Dermed så lurte vi på om noen kan gi fra seg sin midlertidig sånn at alle nye kan få

  - Prokom sitter på kontoret imorgen kl. 12-13

- I: Har blitt lagd en ny kontorvask kanal i leder slacken for Mathea å sende meld til folk som ikke har vasket for å utdele straff

- Sp: Skal dotDAGENE ha møteplikt fortsatt?
  - Sv: Om folk vil, blir i hvert fall samme som Ekskom

## 48 - Diggepunkt!

[Alle må digge noe!]

Folk digger faxing, immball og alt mellom

Brage digger 9/11

## 49 - Møteevaluering

Møte hevet 09:54
