---
title: "OW innloging er broken"
date: 2025-11-11
---

## 240 Status fra styret (15 min)

[Her er det kun meningen at det skal v칝re status for styret. Det er lov 친 stille oppklarende sp칮rsm친l, men andre sp칮rsm친l som kan lede til diskusjoner skal skrives ned og ta p친 eventuelt.]

### Styremedlem:

- oppdatert wiki
    - fant ut at dotkom vil flytte fadderukene fra splash til ow
- Ekskom vil ha hjelp med opptak.
    - sp: ekskom har ikke f친tt hjelp til det tidligere s친 hvorfor skal vi hjelpe med det?
    - sp: hvorfor skal opptaker v칝re s친 tidlig?
    - sv: Ekskom medlemmer blir vanskelig 친 finne hvis folk blir tatt opp i andre komiteer f칮rst
    - sp: Kan ikke de ta opp nestleder og leder i Januar? Grunnen til at f.eks velkom blir tatt opp i desember er at fadderuka skal v칝re klar til august.
    - sv: det kan v칝rt lurt at leder og nestleder f친r litt ekstra til til 친 sette seg inn i ting
    
    > Konklusjon: Bleste neste uke, selv om det pleier 친 skje i desember if칮lge 친rshjulet
    > 
- flyttet shotglass til it-boden

### Styremedlem:

- var med 친 flytte shotglass og hentet julegreier
- Har finskrevet referatet fra genfors, og ang. det lurer p친 n친r det var vi fordelte ansvaret om det.
    - sp: ble ansvaret for dette gitt til noen
    - so: dette er alltid referentene sitt ansvar
    - Finskrev alt aleine, men det gikk fint
    - k: referatet m친 sendes til br칮nn칮ysundregisteret

### Styremedlem:

- Fortsatt ikke tilgang til OW eller vinstraff.
    - Dotkom har issues med Auth0 s친 kun feide virker. Har bedt brage se p친 det.
    - sp: skal noen andre fikse vinstraff ting imens
    - sv: gjerne det
    - k: det har ikke blitt lagt til noe de siste tre ukene
- sendt mail til backlog
- m칮te med erik fra jubkom imorgen
    - k: jubkom inviterer tidligere jubkom men vi m친 invitere resten av eksterne.
    - k: de har satt av 30 plasser til tidligere jubkom
    - sp: skal alle fra tidligere jubkom p친 styrefors
    - sv: kanskje
    - styremedlem sp칮r jubkom om dette

### 游눯먞딺onomiansvarlig:

- Har Kj칮pt ny ramme til daljer
    - kommer forh친pentligvis imrg
    - sp: skal vi lage det p친 en workshop eller skal jeg ordne det?
    - sv: backer etter eksamensperioden
- Budsjettkveld etterp친
    - bankkomm칮te og forslag til budsjett
- Det blir 친pen budsjettkveld for hele online 26. november
    - Vi m친 f친 det inn i blestekalenderen og f친 blestet det bedre enn tidligere
    - So: det er et fagkomkurs samtidig
    - Jeg h칮rer med bankom leder etterp친 om 친 potensielt endre dato

### 游 Nestleder:

- snakket med jubkom

### 游 Leder:

- Delt ut s칝rskilte utmerkelser
- Sendt sak til IDI siden de har bestemt seg for 친 ikke legge til rette for utveksling i fjerde klasse
- arrangert julebord vors
- Linjelederm칮te p친 mandag klokka 4, kan Nestleder dra?
    - sv: Yes

## 241 Mailpunkt (5 min)

[F칮r hvert m칮te skal det sjekkes om det ligger noen ubesvarte mails i innboksen, ansvar for 친 besvare ubesvarte mail blir fordelt p친 m칮tet]

- mail fra ekskom. sett p친 eventuelt
- f친tt informasjon om at babel har jub neste 친r
    - backer jub dalje

## 244 Eventuelt

[Saker som har oppst친tt i l칮pet av m칮tet eller kort tid f칮r m칮tet]

- I: Ekskom & Velkom lederopptak
    - SO: i fjor sendte brage ut skjema for s칮knad
    - k: vi gir eeman info om hvem som s칮ker og hun ordner resten
    - k: skj칮nner ikke hvorfor ekskom ikke kan vente litt med 친 ta opp leder og nestleder
    - k: de b칮r v칝re f칮r andre komiteer slik at ikke alle blir tatt opp i andre komiteer
- I: hvorfor er ikke output komite
    - k: de gj칮r ikke nok til 친 v칝re en komite. de 칮ver og spiller p친 arrkom sine arrangementer
    - k: de kan v칝re en interessegruppe
    - k: det var en interessegruppe for et kor f칮r
    - k: de b칮r ikke v칝re en interessgruppe siden interessegrupper ofte d칮r ut
    - sp: kan interessegrupper s칮ke st칮tte til hs for arrangementer og ting, eller er det kun backlog
        - sv: mest under backlog
        - k: arrkom b칮r ha en post i budsjettet for bandet
        - k: tror ikke de hadde rom i budsjettet n친
        - k: er ikke det beste for output at de kun kan s칮ke gjennom backlog, fordi de kun kan s칮ke s친 og s친 mye st칮tte fra backlog per pers. Blir for lite penger for de.
    - k: alle kan v칝re i en interessegruppe men output har opptak

m칮tet hevet 15:27