---
title: 'Semesterets tredje og desidert største stormøte'
date: '2025-03-06'
---

***Møtetidspunkt:*** 10:15 - 12:00

***Sted:*** U36, Adolf Øien

***Referering:***

1. ref: Brage Baugerød
2. ref: Markus Johansen

***Tilstede:*** Alle komiteer med avtroppende og påtroppende leder (så og si)

**Ikke tilstede:** 

***Straffer:***

1 øl - Mathea - Trikom hadde feil dato i arrangementbeskrivelse

## Innsjekk

[Hvem er du, hva er din rolle, og hva er din favoritt energidrikk?]

- Markus Styremedlem - sukkerfri redbull
- Brage avtroppende nestleder for Ola, fakker ekstreeeeemt med battery fresh
- Ola påtroppende nestleder, monster white, har det bra
- Theodor avtroppende bedkomleder, den nye lille redbullen, spring edition, eller gul, har det fint. Hyggelig å være på siste stormøte
- Live jeg er påtroppende bedkom leder digger blå redbull har det nice
- Christina avtroppende FeminIT leder, prøver å bli frisk til i kveld, battery fresh
- Lara avtroppende styremedlem påtroppende karrieredagene leder, digger monster monarch
- Henry, nestleder i jubkom, har det ganske greit. Favoritt er monster mango loco
- Brage, går bra, ny dotkomleder digger burn
- Johannes ny økans, favoritt energidrikk er redbull dragefrukt
- Erik "bungo" David, avtroppende styremedlem favorittdatabrus er vanlig bull
- Jacob avtroppende økans, favoritt er white monster, helt greit
- Tobias avtroppende prokom leder, også her som backlog nestleder i dag, den beste er den lyserosa monsteren
- Sander avtroppende debug leder, drikker ikke energidrikk, men tar en redbull på byen kanskje
- Torunn, er litt sjuk, påtroppende debug, drikker ikke energidrikk, burgunder redbull (fancy)
- Synne, påtroppende arrkomleder, drikker helst redbull uten sukker eller lilla redbull
- Ola, avtroppende arrkom leder, *unintelligible* energidrikk 
- Eeman, påtroppende ekskomleder, fakker med en PK (sukkerfri)
- Bengt avtroppende OIL leder, har det bra, favoritten er Fresh
- Filip, ny OIL leder, digger vanlig bull
- Scott, *kremt* oiii, avtroppende ekskomleder, favoritten er egentlig kaffe, men ellers tar jeg en redbull
- Jo, Avtroppende dotkomleder, er ganske trøtt, oransje redbull (buuu)
- Sebastian, påtroppende bankomleder, har det bra, favoritten er liiiiten sukkerfri redbull
- Mari, avtroppende fagkomleder, var på oslotur så er litt slækk, backer kaffe men hvis det blir databrus så er det battery sour juice apple (litt mumlende)
- Ailin, påtroppende fagkomleder, har det greit, drikker ikke egentlig veldig mye energidrikk, men hvis jeg er veldig sliten så kjøper jeg en sånn dragefrukt redbull
- Iver avtroppende trikomleder, påtroppende HS styremedlem, går OK er litt sjuk men, hvit monster er the GOAT
- Mathea, påtroppende leder i trikom, går bra med meg, favoritt energidrikk er *unintelligible*
- Adele påtroppende appkomleder vanlig redbull
- Helle, påtroppende prokomleder, går fint, drikker heller ikke så mye energidrikk, men blå redbull
- Line Velkom leder, Redbull juneberry
- Frederik, avtroppende leder, koser meg, sol og skole, glad, favorittenergidrikke er den sommer redbullen som er grønn, sånn hylleblomst
- William, Påtroppende leder, litt småsjuk (farstad-19). Vil bli frisk til surfetur, Sverger til den hvite monsteren.

## Velkommen

## 1 - Godkjenning av innkalling, agenda og referat

Innkalling - Godkjent
Agenda - Godkjent
Referat - Godkjent

## 2 - Statusrunde (20 min)

[Påtroppende tar status, avtroppende pitcher inn]

### Appkom:

- Driver fortsatt med autobank, begynner å nærme oss launch av det
- Kommet videre på opptaksiden
- Realfagkjelleren-side har vi også starte på
- Jobber kontinuerlig med appen

### Arrkom:

- Har hatt en quiz som gikk veldig bra
- Åpnet påmelding for femmila og hollywood fest, begge bra påmeldinger
- Holder på med silent disco til april med andre linjeforeninger
- Ellers så jobber vi mye med veldedighetsfest og andre arrangementer

### Backlog:

- Hadde valg på tirsdag, bare jeg som påtroppende nestleder her
- Har hatt internvalg, fått nytt av alt egentlig
- Vi har opprettet mineline, ny interessegruppe for minecraft 

### Bankom:

- Har ikke skjedd så mye siden sist
- Sluttført budsjettet

### Bedkom:

- Vi har sendt ut interesseskjema til bedrifter
    - Satser på velfylt svarskjema
- Har vært på oslotur sammen med fagkom. Hadde en del møter der som var nice
- Bedpres neste uke
- Møte etterpå

### Debug:

- Har tatt over psykt vanlig uke fra trikom
    - Kommer noe om det neste uke
- Debug stepper opp SoMe gamet -> Jobber med synlighet
- Har tatt stilling til opptak. Siden vi gjør det litt annerledes enn andre så kommer det nominasjonsskjema

### Dotkom:

- Starta ny minecraft server
- Jobber med nettsiden

### Ekskom:

- Har opptak nå. Flopper litt, men håper på bedre. Skal blæste litt denne helgen. 
    - Sp: Hvor mange skal dere ha?
    - Sv: Vi trenger minst 6
    - Sp: Hvor mange er dere nå?
    - Sv: 3, inkludert meg
- Spørs hvordan det går med karrieredagene
- Skal ha generalforsamling

### Fagkom:

- Har hatt kurs med variant
- Planla kurs med dotkom men det ble avlyst
- Var på oslotur med bedkom
- Valgt ny økans
- Startupkveld på mandag
- Bekklabyrinten
- Det skjer ting

### FeminIT

- Har prøvd litt nye arrangementer siden sist
    - Blant annet keramikkkurs og tur til Estenstadhytta
- Skal feire kvinnedagen i morgen
- Ellers er alt good
- Tone er ikke her men hun er påtroppende

### Fondet

- Går bra i fondet, alt er på sitt beste
- Fått inn søknad for utmatrikulering av femteklasse fra arrkom

### Online IL:

- Vi hadde badstue og løping i går, full påmelding
- Er med å arrangere spinning med feminit
- Smått begynt å planlegge veldedighetsuka med løping
    - Skal ha to stk

### Prokom:

- Oppdatert produktarket for bedkom
- Gjort ferdig, eller nesten, offline.
- Slipp til uka!!!

### Trikom:

- Vi har hatt vin og vinyl + spillkveld
- Skal ta på oss vors før hollywood festen
    - Litt kort varsel, men ordner seg
- Skal sende ut interesseskjema for varene i kiosken

### Jubkom:

- Vi har begynt å dytte igang toget (for å bruke metafor)
- Begynt å ta tak i andre komiteer for samarbeid
- Har tatt kontakt med austmann for brygging av øl

### Velkom:

- Godt i gang med planleggingen
- Vet ish alle arrangementer vi skal ha
- Er i dialog med abakus og tihlde og fellesopplegg med de
    - Er abakus som tar styringa
- Møte med PSI om felles, mye booking
- Skal begynne å se på masteropplegget også nå

### Karrieredagene:

- Siden forrige gang har vi tatt opp flere medlemmer. Er 9 nå, var 4
- Delt ut arbeidsoppgaver
    - Markedsføring og profileringsansvarlig og litt mer
- Kan ikke bruke navnet vi så på å bruke siden et firma hadde varemerke på det
- Ser på vedtekter, blir veldig spennende siden det er så mye som skal endres
    - Anbefaler folk å komme å se på

### Økonomiansvarlig:

- Fått et par mailer om noen fakturaer
- Har gått ganske mye i overskudd nå, 180k. Det skal inn i komiteene igjen nå.
    - Kjør intern runde i komiteen for å vite hva dere ønsker

### Nestleder:

- Har satt meg inn i rollen. Prøvd å få litt oversikt. 
- Må fullføre erfaringsoverføring 
- Får tilganger og sanne ting

### Leder:

- Litt det samme egentlig
- Jævlig full mailboks
    - Milliard dotkom error meldinger (RAAAAHHH)

## 3 - Overlappspunkt (5 min)

[Hver komité prater litt om hva de tenker å arrangere framover, slik at man blir gjort oppmerksom på eventuelle konflikter eller bekymringer tidlig]

- I Arrkom: Vil gjøre OIL oppmerksom på at silent disco blir 5. april.
- I Arrkom: Får ikke lov å blæste komitéseminar
    - Komitéledere må ta det godt opp i egen komitee fordi påmelding avhenger av det
    - Sp Dotkom: Hva er det for noe?
    - Sv Arrkom: Faglig opplegg på dagen, fest på kvelden for alle komitémedlemmer. Er 26. april
- I Leder: Så dere sender ut melding da? Så blæste komiteene.
    - Sv Arrkom: Ja, vi sender ut mail til alle komiteene.
- Sp Trikom: Har lagt inn beeriokart 14(?), 
    - Kontekst: Vanskelig å finne annen plass i kalenderen (lurer på om det er konflikter med arrkom (?))
    - Sv Arrkom: Vi har rimelig god påmelding, så det skal gå bra.
    - Leder prøver å få kontroll på hva som skjer her (Trodde beeriokart var temavors før hollywoodfest)
- I OIL: Vi sendte mail til Bedkom om noe krasj, men de har møte etterpå så de tar det sikkert da 

## 4 - Poste reklame på instastory  (10 min)

[Arrkom fikk spørsmål om SoMe kunne delt “reklame” på instastory  som "betaling" for sponsen til veldedighetsfesten.  Høyt og Lavt har også bedt om promo for sitt studenttilbud». Hva tenker dere om å legge ut slikt?]

- I: Arrkom har sendt spørsmål til prokom og lurte på om det er greit å legge ut restaurant reklame på SoMe, Vi ønsker å vite hva bidraget fra restauranten er og nye HS kom frem til at vi ønsket å finne ut av hva alle andre syntes om å profilere det på våre kontoer. 
- Sp Dotkom: Hvem er det som gir disse premiene og hva er de?
    - Sv Arrkom: Er noen forskjellige restauranter, og høyt og lavt. De vil at vi skal informere våre studenter om deres studenttilbud. Vi vurderer også slide på selve presentasjonen under veldedighetsfesten.
- I: Bedkom stiller ikke med spons fra IT bedrifter, så hvis dette er en måte å få inn penger så støtter vi det.
- Sp Dotkom: Var det snakk om onlinebedrift, eller vanlige instagram?
    - Sv Arrkom: Den vanlige. 
- I Arrkom: Er san sebastian og røft som ønsker å formidle videre til resten av online at det er rabatt på mat (?) og pils hos de.
- Sp Leder: Hva slags premier er det snakk om at dere får
    - Sv Arrkom: Gavekort og sånt. Trenger premier.
- I avtroppende leder: Tenker ja, det er et lite innlegg og vi trenger spons.
- I Leder: Snakket om det på HS møtet vi hadde, og folk var positive til det.
    - K Styremedlem: Virker som at det er felles konsensus, så tenker å bare kjøre ja.
    - Sv leder: Grønt lys på denne saken

Konklusjon: Arrkom får grønt lys til å kjøre reklame på story for veldedighetsfestbidrag fra bedrifter

## 5 - Telle komitédaljer  (5 min)

[Komitélederene er ansvarlige for å holde oversikt over sine egne komitédaljer. Ta en kikk på hvor mange dere har/mangler så får vi sendt inn en samlet bestilling]

- I Avtroppende leder: Komitéledere må telle over egne daljer
    - K avtroppende nestleder: Vi må kjøpe i bulk fordi det er en heftig sum å bestille daljer, dere har kort frist på en til to uker på få tak i daljer, tenk langsiktig slik at vi slipper å bestille på ca fem år. 20-30 daljer liggende er en veldig god ide. Si ifra om dere ligger på 5 eller mindre
- Sp Karrieredagene: Kan jeg få daljer?
    - Sv: Liker brand ideen som it-dagene har hvor det ikke ser ut som andre komiteer. Så burde ikke være Online-dalje
    - K: Det var tanken, men vil være på samme bestilling og lurer på hvordan man går frem for å få daljer
    - K: backer ideen om daljer og at det går på samme bestilling.
- I avtroppende nestleder: Det vil bli bestilt komitélederagraffer. Dersom det blir veldig dyrt må online kjøpe de inn og ledere må kjøpe gjennom webshop av egne penger
    - Sp Dotkom: Hvor mye vil det koste?
    - Sv Styremedlem: Er helt umulig å si. Er en høy pris fra trykkeriene. 
- I Debug: Vi har ikke daljer, spurte HS i høst, men husker ikke helt hva svaret ble.
- Sp leder: Hvor bestiller vi daljer
    - Sv Styremedlem: Vi delegerer til prokom, Er en veldig høy oppstartspris, så vi må bestille i stor bulk.
- Sp Styremedlem: (Til debug situasjonen) Var det bare logo?
    - Sv Debug: Husker ikke helt. Vi fikk iallfall ikke daljer.
- I Leder: Vi har kanskje ikke så mye penger nå?
- K Gammel økans: Vi kan nok kanskje overføre litt også, men har 20k på konto. 10k i semesteret.
- Sp Debug: Hvordan går vi frem for å få daljer, for å konkludere?
- Sp: Har ekskom daljer?
    - Sv: Vi har nodekomite, men hadde vært fett med egne.
- Saksopplysning Dotkom: Ekskom er i samme (faen hørte ikke mer ass)
- K Debug: Vi er ikke nodekomite, men vi er heller ikke en ekstern organisasjon. Så hadde vært fett med komitédalje
- I: Fagkom: Hva skjer med lederbåndene, skal de gis videre til neste leder
    - Sv Leder: Vi fikk av forrige HS, litt usikker på hva vi gjør av dere
- K Dotkom: Tror det er fordel å ta det litt etter lengden på båndene. Vi kunne tatt med vi som skal på inn/ut i dag. Også bytte etter hva som passer.
- K Styremedlem: ikke ment at lederbåndene skal gå direkte mellom roller -> De er ikke tilpasset, men vanlig å gi til sin påtroppende leder. Prøv å finn noen med lik lengde.
- K Gammel leder: Hvis dere skal bytte den i dag, ikke ta på på byen.
- Sp: Jeg har ikke skrevet noe inn i min. Hvordan skal man gjøre det?
    - Sv: Alle bånd har strykelapper inni seg
- Sp: Hva er greia med strykelapper?
    - Sv: Vi lagde nye bånd i ledelsen. Vi ville vite hvem som har hatt bånd før, så vi sydde inn en lapp i alle båndene der folk kan skrive inn navnet sitt. Da kan man se hvem som har hatt båndet før.
    - K Fagkom: Da må alle huske å skrive seg inn før man leverer det.
- Sp: Skulle vi tatt med båndet idag?
    - Sv: Kan gjerne gjøre det, bare ikke på byen
    - Sv: Ville ikke gjort det, blir mye bånd å holde styr på
    - K Dotkom: Folk kan legge igjen hos meg så kan jeg ta med på skolen senere.
    - K: Er wholesome om folk tar med, er some fotballkamp hvor alle bytter trøye.
- I Bedkom: Hvis de nye bare skriver navnet sitt med en gang så mister man ikke båndet sitt.

## 6 - Eventuelt

- Styremedlem: Vi har mista kaffesponsen vår. Hadde vært fint å få den tilbake. Jeg vet om en bedrift som sponser kaffe til blant annet Ascend for en liten promo. Jeg kunne hørt med de.
    - Sp: Har vi hatt dette før?
        - Sv: ja, og kjipt å ha mistet dette
    - I: Hackerspace skal bytte ut kaffemaskinen sin. De skulle ta kontakt med oss. Fint om noen kunne ha fulgt det opp om vi kunne fått den.
    - K: Problemet blir å få tak i det samme, vi må kjøpe kaffe selv uansett om vi har gratis kaffemaskin
    - Sp: Kunne ascend sponse kaffe??
        - Sv: Nei (misforståelse)
    - I Bedkom: Det er en bedrift, men vet ikke om det er en bedriftbedrift liksom??? Vi hadde kaffesponsansvaret før, men hadde vært nice å finne ut hvem som skal ha ansvaret for det nå?
    - Sp: Er dette en trikom jobb? Hvem gjorde det før?
        - Sv: Bedkom har bare ansvar for IT bedrifter så vi har ikke nødvendigvis ansvaret for dette
        - K Bedkom: Hvis trikom tar ansvar for det, så kan bedkom bistå og gi info om hva vi hadde før.
    - Sp: Vi vurderte å kjøpe kapselmaskin til kontoret og selge kapsler, hva skjedde med dette?
        - Sv: Tanke noen slengte ut og så hadde vi ikke nok spennasjer og dermed ble det ikke noe av. Var mer A4 snakk
    - Sp Leder: Når snakket du med hackerspace?
        - Sv Dotkom: Før jul en gang
    - Sp: Vil trikom se på det
        - Sv: Ja
    - Konklusjon: Trikom ser på det. Bedkom kan bistå dersom trikom ønkser hjelp.

- Backlog: Det blir arrangert lederkurs 19. mars (**OBS FLYTTA TIL 26. mars**). Sett den datoen av!
    - Sp: Klokka skjer det?
        - Sv: 16:15 - 20:00
    - Sp: Er datoen satt, krasjer med dotkom møtet
        - Sv avtroppende leder: Nestleder i komiteen kan ta møtet slik at leder får dratt på kurs, prioriter dette, god erfaring

- Arrkom: Straff på trikom meldes, feil dato på vors i beskrivelsen
    - I: Vi lagde det fordi dere spurte. ChatGPT sin feil (folk ler)
        - K: Dårligste forsvaret jeg har hørt
    - Sp: Hva meldes?
        - Sv: Øl
    - I: Syntes det burde være en snill straff siden det var kort varsel før arrangementet
    - K: Tenk om folk møtte på feil dato, det hadde vært bad.
    - I: Uforsvarlig bruk av GPT
    - Sp Eeman (på møtet for ekskom, men tilfeldigvis også trikommeren som lagde arrangementet): Er det jeg som får den? Eller Mathea? Siden jeg er her for ekskom?
        - SO: Det er leder av trikom (Mathea) som skal få den! Så er det opp til leder å gi ny straff i egen komité. Straffen til Mathea blir ikke sletta i komitéledere though selv om man gir den videre.

- Sp: Er det englestraff i kveld?
    - Sv: Bruker straffer fra de avtroppende i quell. Englestraffer kun på gamle

## 7 - Diggepunkt!

- Markus: Digger at det er sol ute. Har vært så dritt vær i det siste så digg å se lyset
- Brage: digger inn og ut i kveld
- Ola: Digger nye ledere
- Theodor: Digger å ha mest straffer
- Live: Digger det største møtet jeg har vært på noen gang
- Christina: Digger gamle og nye ledere
- Lara: ligger å være ut og inn 
- Henry: Digger minecraft serveren
- Brage B: digger minecraft serveren også
- Johannes
- Erik Digger femmila
-  Jakob Portugal på lørdag
- Tobias:
- **Vi gir opp går for fort**

*GÅR SÅ JÆVELIG FORT FAEN ASSA*

## 8 - Møteevaluering

- Ikke adolf øien
    - K: Trengte stort rom på relativt kort varsel
- Bra du spør når du ikke helt vet hva et punkt er
- Fint at så mange nye snakka

Møte hevet 11:16
