---
title: 'F칮rste storm칮te'
date: 2025-05-09
---

**Tilstede:** William, Ola, Johannes, Iver, Andrej, Fagkom, Appkom, Backlog, Bedkom, Debug, Dotkom, Eksokom, FeminIT, Fondet, Trikom, Jubkom, Velkom

**Ikke tilstede:** Arrkom, Bankom, OIL, Karrieredagene

**Straffer:** Lara 1x vinstraff, Ola 1x 칮lstraff

## Innsjekk

[Hvordan har du det?]

- Alle er hang
    - Ikke jeg :D
    - Det er jeg D:

## Meldepunkt

[Meld b친de seri칮se og useri칮se straffer her<3]

- 1 칮l til Ola for 친 ikke spesifisere at det er akademisk kvarter.
    - G친r gjennom
- Vinstraff til Lara (m칮tt ikke opp)

## 28 - Godkjenning av innkalling, agenda og referat

Innkalling - Godkjent
Agenda - Godkjent
Referat - Godkjent

## 29 - Statusrunde (20 min)

### Appkom:

- Ikke skjedd s친 mye i sommer
- Autobank er ferdig
- M친 oppdatere appen pga nye OW

### Arrkom:

- Ikke til stedet

### Backlog:

- Komitekickoff p친 Sukkerhuset
- 1. klasse Immball vors har vi ikke lokale for, kanskje kontoret for vorsgrupper
- Kanskje lurt 친 sp칮rre fadderbarn hva de synes om 친 ikke kunne v칝re med p친 komitevors
    - Kanskje de har ikke meninger om det f칮r de kommer i en komite

### Bankom:

- Kan hende at vi m친 kutte litt pga mindre bedpress og kurs enn vi trodde
- F칮rste bankom m칮te blir i uke 35??

### Bedkom:

- Bedkom er neste ferdig med ITEX planlegging
- 4. og 5. klasse p친melding er ikke full enn친
- Velkom b칮r bleste til masterfadderbarna

### Debug:

- Har tatt opp en ny
- Vil gi creds til god blesting av debug under fadderuka

### Dotkom:

- Launchet ny OW
- Laget nye splash

### Ekskom:

- Hatt dugnad, og skal ha en ny neste uke
- Innbetaling til depositum er neste uke

### Fagkom:

- Har fordelt kursene vi skal ha til h칮sten og begynt planleggingen av f칮rste kurs
- Skal pr칮ve 친 f친 til noen ikke-bedriftskurs ogs친, begynner planleggingen av det etter opptaket

### FeminIT

- Skal kalle inn til m칮te for 친 avklare sp칮rsm친l til intervju
- Ta opp medlemmer som ikke har hovedkomite ogs친
- Har hatt introduksjon av FeminIT til de nye studentene p친 onsdag, vellykket!
- Bare 5 som er aktive i FeminIT, noen har dratt p친 utveksling og noen som slutter

### Fondet

- Det kom en s칮knad om kj칮kkenet
- Leder i fondet har laget dokument med forslag om hva kunne endres, kan f칮re til endringer
- Resten ligger i HS-m칮te referatet

### Online IL:

- Vi mister nestleder til utveksling, s친 skal ha valg om det s친 fort som mulig
- Mister et par andre til utveksling ogs친, men ellers blir alle
- Ellers ikke s친 mye som skjer游땐

### Prokom:

- De har laget newbee
- Designet faddermerch
- Poster komite-videoer p친 insta
- Vi har ikke f친tt daljer enn친
- M친 dobbeltsjekke n친r pins og daljer kommer, men b칮r komme innen slutten av neste uke

### Trikom:

- Hadde m칮tet ista hvor de snakket om opptaksprosessen
- Fargen til nye skapet blir online bl친?

### Jubkom:

- Skal ha faste m칮ter dette semesteret
- Har booket Quality Hotel Prinsen游볙
- Stiller opp p친 komitespeed-dating
- Skal ta opp nye medlemmer

### Velkom:

- Fadderukene er godt i gang yeeeyy
- Mye jobb n친, stress 친 svare p친 mails p친 vors
- Tror alt g친r greit og at alle koser seg:))
- Har mange flinke faddere som st친r p친, veldig takknemlig!

### Karrieredagene:

- Ikke til stedet

### 칒konomiansvarlig:

- Gjorde regnskapsf칮ring i sommeren
- Utstyrs post som HS har ble nesten ikke brukt forrige semester
- Sp칮r om dere trenger st칮tte til utstyr

### Nestleder:

- booket masse rom til intervjuer
- svart p친 masse mail, mye styr med nye OW

### Leder:

- Signert avtaler
- Svarte p친 mails
- Alle dere er flinke

## 30 - Overlappspunkt (5 min)

[Hver komit칠 prater litt om hva de tenker 친 arrangere framover, slik at man blir gjort oppmerksom p친 eventuelle konflikter eller bekymringer tidlig]

- Isbar p친 tirsdag, krasjer ikke med velkom arr

## 32 - Eventuelt

[Saker som har oppst친tt i l칮pet av m칮tet eller kort tid f칮r m칮tet]

- Snakke litt om opptak, hvor mange medlemmer skal komiteene ta opp?
    - Ingen komiteer skal ha flere medlemmer enn i fjor
    - Hver leder tar avgj칮relsen selv, men hverfall ikke flere enn i fjor
    - Alle ledere sender et tall p친 hvor mange de tenker 친 ta opp
        - Gi en oversikt over ansvarsomr친der for 친 vit hvor mange man trenger
- Ikke spoile opptakk som skjer p친 hytteturen
- IKKE SNAKK OM HVA SOM SKJER P칀 FORDELINGSM칒TER INNENFOR KOMITEER
- Det b칮r v칝re bedre struktur n친r folk blir ringt om svar for opptak til komite

## 33 - Diggepunkt!

[Alle m친 digge noe!]

- Digger fadderuka

## 34 - M칮teevaluering

M칮te hevet 14:45