---
title: "Genfors- og arbeidsdag-planlegging"
date: 2025-09-06
---

## 135 Godkjenning av innkalling, servering og referat fra forrige uke

[Kom innkallingen tidsnok? Er serveringen her, og er den godkjent? Er referatet fra forrige uke godkjent?]

- Innkalling: Godkjent med tvil
- Servering: Godkjent
- Referat: Godkjent

## 137 Status fra styret (15 min)

[Her er det kun meningen at det skal v√¶re status for styret. Det er lov √• stille oppklarende sp√∏rsm√•l, men andre sp√∏rsm√•l som kan lede til diskusjoner skal skrives ned og ta p√• eventuelt.]

### **Styremedlem**:

- Var med p√• √• mekke en banger styregave for Abakus
- Sendte inn kvitteringsskjema for styregaven

### **Styremedlem**:

- Alt av ting for eksterne for immball skal v√¶re good n√•

### **Styremedlem**:

- Lagt inn oppdatering til interne strafferegler

### **üí∞** √òkonomiansvarlig:

- Fiksa en banger styregave til Leonardo
- Hatt en stor √∏kt med Bankom leder for √• ordne litt regnskap
  - Ser greit ut, men kanskje ikke topp

### ü§† Nestleder:

- Ordnet med masse rom fordi det begynner √• bli faste m√∏tetidspunkt

### üë≤ Leder:

- Snakka med Debug leder om Debug og retningslinjer. Litt rundt kursing for tillitsvalgte ogs√•
- Skal p√• linjelederm√∏te p√• mandag for √• snakke om fadderukene

## 138 Mailpunkt (5 min)

[F√∏r hvert m√∏te skal det sjekkes om det ligger noen ubesvarte mails i innboksen, ansvar for √• besvare ubesvarte mail blir fordelt p√• m√∏tet]

- Ingen mails som trenger svar.

## 139 M√∏terett p√• enkelte komiteer (10 min)

[Komiteer som debug har ingen direkte overlapp med andre komiteer, som arrangementer etc. I tillegg har de taushetsplikt for sakene sine. Vi vurderer √• omgj√∏re m√∏teplikt til m√∏terett, og ser p√• samme muligheten for andre komiteer som Karrieredagene]

- I: Har lufta med Styremedlem at eneste Debug melder p√• storm√∏te er p√• innsjekk. Debug trenger kanskje ikke strengt tatt √• m√∏te.

  - Sp: Er dette noe Debug leder har luftet selv eller noe du kom p√• selv?
    - Sv: Debug leder har tatt det opp selv
  - Sp: Er det snakk om √• gj√∏re om m√∏terett til m√∏teplikt?
    - Sv: Nei, motsatt.
  - K: Det er vel ingen som strengt tatt har m√∏teplikt, fordi vi har ingen retningslinjer p√• det.
  - K: Siden ingen har m√∏terett er det nesten ikke vits √• diskutere dette
  - K: Kanskje bare f√• Debug leder til √• v√¶re obs p√• √• oppdatere overlappspunkt n√•r n√∏dvendig.

- I: Karrieredagene ‚Äì er de i samme b√•t som debug?

  - K: Jeg (Ola) synes nei, fordi i oppstarten trenger de all hjelp de kan f√•, og jeg synes da at vi skal kunne kreve oppm√∏te av de. N√•r de kommer seg godt igang s√• skal de ikke lenger m√∏te p√• storm√∏te.
  - K: Har sagt ifra at de m√• skaffe seg mail snart og egen rekvirent.
  - K: F√∏rst m√• de f√• lov til √• f√• seg tid til √• sette seg inn i ting da

- LF: P√• arbeidsdagen vi skal ha at some point s√• lager vi retningslinjer for storm√∏te og stemmer over det f√∏lgende storm√∏te

## 140 Fordeling av oppgaver til genfors (15 min)

[Genfors n√¶rmer seg! Se oppgaver under]

- I: Vi m√• fordele oppgaver!

  - Sp: Er datoen for genfors satt?
    - Sv: Ja det er den 13. Oktober.

- Noen m√• informere via infomailene og hjemmesiden i tiden f√∏r genfors
  - William tar den
- Noen m√• skrive slack innkallingen
  - Styremedlem tar den
- Noen m√• skrive vedtektsendringer og saksforslag fra Hovedstyret
  - K: Vi har ikke noen endringer enda
  - K: Ja, men vi burde ha en egen arbeidsdag for dette
  - Ola tar den n√•r tiden er inne
- En m√• finne ordstyrer
  - Styremedlem tar den
- En m√• reservere rom
  - Ola har ordnet det allerede
- Noen m√• ordne servering
  - Styremedlem tar den
- En m√• s√∏rge for at vi f√•r √•rsberetning fra alle som skal levere det (husk kjelleren, datakameratene og andre grupperinger)
  - Johannes tar den
- Leder m√• skrive velkomsttale og avslutningstale
  - William tar den üòõ

## 141 √òkans' time (x min)

[√òkans sitt alt-mulig punkt]

- I: Vi tar jo tatt opp at komit√©medlem skal betale for egne daljer. Likevel har det endt opp med at vi ikke har kj√∏pt, og da er det litt vanskelig √• sette en pris. hva g√•r vi med det?

  - Sp: Kan vi ikke bare sjekke hva det kostet n√•r vi kj√∏pte de, og s√• √∏ke prisen n√•r vi kj√∏per nye?
    - Sv: Jo kan jo egentlig det
  - K: Kan jo ogs√• sp√∏rre om prisanslag fra Trof√©
  - Sp: Fikk vi ikke prisanslag p√• prisen for debug daljen da?
    - Sv: Jo egentlig, men det kommer jo an p√• hvor mange man kj√∏per av hver.
  - K: Snakket med dotkom om webshoppen for kj√∏p av daljer og pins, de vil ikke ha det, de vil at vi skal ha en vipps-shop i fremtiden

- I: Satt med Bankom leder noen dager siden med regnskapet, og fann ut at det som var av overskudd til v√•ren m√• g√• til h√∏stens budsjett. Alts√• det kan ikke brukes som ekstra p√• h√∏sten, men √• dekke kostnader p√• h√∏sten, siden vi g√•r i minus.
  - k: Kan hende vi m√• kutte litt ekstra ogs√•

## 142 Karrieredagenes time (x min)

[Karrieredageneansvarlig sitt alt-mulig punkt]

- I: Ingenting √• melde

## 143 Sosialt (5 min)

[Vi sjekker stemmingen for sosialt]

- I: Ingenting planlagt pga immballsesong

## 144 Eventuelt

[Saker som har oppst√•tt i l√∏pet av m√∏tet eller kort tid f√∏r m√∏tet]

- Arbeidsdag! (se gjennom backlogen v√•r, mekke daljeramme, storm√∏te retningslinjer, fordelingsm√∏te regler)

  - Seperat arbeidsdag for genfors
  - William fikser w2m

- Styregave TIHLDE, kj√∏re thread p√• slack igjen?

  - Kj√∏re p√• med slack tr√•d

- Backlog sin interessegrupper-kanal, hva er form√•let med den? Det er jo nesten ingen der enda.
  - SO: Gjort til default kanal, og burde legge til folk
  - K: Burde nok bleste kanalen ogs√•, sann at folk forst√•r poenget med den.
  - K: Tanken er nok at det er mer for de mindre, oftere arrangementene.

## Diggepunkt

[Alle m√• digge noe]

- Digger at NTNU kortet funker!!! Og g√∏y √• v√¶re tilbake
- Digger at vi har f√•tt tilbake Styremedlem
- Digger √• lage memes under m√∏tet

## M√∏teevaluering

[Ris/ros til hvordan m√∏tet har g√•tt]

M√∏tet hevet 13:28
