---
title: "Semesterets 5. stormøte"
date: 2025-10-09
---

**Tilstede:**
Leder
Nestleder
Dotkom leder
Trikom leder
FeminIT leder
Stedfortreder Prokom
Fagkom leder
Bedkom leder
Stedfortreder Appkom
Arrkom leder

Backlog leder

DotDagene leder
OIL leder
Styremedlem
Styremedlem

**Ikke tilstede:**
Økonomiansvarlig

Bankkom leder

Ekskom leder

Debug leder

Jubkom leder

Velkom leder

**Straffer:**
1x vin Johannes, Eeman, Erik, Sebastian - ingen vara eller status
1x øl Marius, Lara og Synne - for å svare at de er ledig for fest på genvors datoen
1x øl Brage - For å bruke Immeball som prøvekanin og var veldig stressende
3x øl Helle - For at Prokom kom seint til Immeball
1x vin Mathea - Jobbet med skole på Oktorberfest

## Innsjekk

[Hvordan har du det?]

Lara: Spillte SIMS til 04:00
Live: Skal på trønderfest
Joel: Nestleder
Vilde:
Cecelia: Tar over for Helle, gledes til trønderfest
Appkom: Det går ganske greit
Synne: Gøy på hytteturen, burtsatt fra lørdag
Iver: Går greit
Andrej: Kjempefint, ny switch, brukt 5 timer på å spille allerede
Filip: Fornøyd med switch
Eilin:
Marius: Skal på trønderfest, masse alkohol
Mathea: Trikom vant fyllafotball mot OIL
Brage: Det går, liker at det begynner å bli kaldt
Ola: Masse skole bare
William: Går bra med han også, masse skole

## 62 - Godkjenning av innkalling, agenda og referat

Innkalling - :white_check_mark:
Agenda - :white_check_mark:
Referat - :white_check_mark:

## 63 - Statusrunde (20 min)

### Appkom:

- Realfagskjelleren prosjekt satt on hold

### Arrkom:

- Oktoberfest vors gikk veldig bra
- Skjer litt mindre på grunn av UKA
- UKAtoget gikk sånn helt ok, kommer mer senere

### Backlog:

- Minigolf for førsteklasse
- Planlagt førsteklasse fest

### Bankom:

- No show
- Må høre med bankkom leder hvor han blir av for tiden

### Bedkom:

- Bedpress med Bekk, ble noen avmeldinger, men ble veldig bra
- Skal på FIF møte
- Vært i møte med Abakus og TIHLDE

### Debug:

- No show

### dotDAGENE:

- Sendt ut mail til bedrifter med påmelding
- Fått en del svar (hemmelig)
- Tenkt på lokale, booket med NTNU
- Kveldsarrangement (pitchekveld), begynt å planlegge opplegg
- Kontakt med Appkom, angående nettside

### Dotkom:

- Sletta OW4, lagt ned etter 12 år
- Prikkereglene lagt inn
- Fikset masse backend stuff
- Q: Vet dere om admin funksjon fungerer, per nå kan alle logget inn i admin endre alt i alle komiteer
- S: Skal fikses, vi er ops på det
- Mange 1000 bilder som gjerne skulle blitt tatt vare på, de ser på det

### Ekskom:

- No show

### Fagkom:

- Kurs med NorKart forrige uke, litt dårlig påmelding
- Bookingrunde igang
- Nytt kurs om 2 uker
- Påmelding på norkart var full, men avmeldingskultur ødela, veldig mange avmeldinger
- Opplegget var litt vanskelig lagt opp for førsteklassinger, norkart var derimot fornøyd

### FeminIT

- Kanelbolle onsdag igår
- Skal ha middag hos en venn om en uke

### Fondet

- No show

### Online IL:

- Prøver litt nytt dette semesteret
- Gymtime forrige uke, ble ok
- Planlegger leirdueskyting, lasertag osv.

### Prokom:

- Laget bonger til kurs
- Bestiller Online stickers til kiosk
- I kontakt med jubkom angående jubileumlogo
- Pins
- Fortsatt med offline

### Trikom:

- Hadde nytt arrangement
- UKA frokost, var dårlig påmelding så de blestet veldig mye
- Abakus var ikke så flinke å planlegge arrangement
- Vaskeworkshop på kontoret og boden
- Medarbeidersamtaler
- Jobber med å finne nytt kjøleskap
- Skal ha laser tag med OIL neste uke
- Trikom bursdag snart
- Lounche lounge

### Jubkom:

- No show

### Velkom:

- ikke skjedd noe nytt siden sist🤠

### Økonomiansvarlig:

- No show

### Nestleder:

- Mails og rombooking
- Vært tellekorps for TIHLDE genfors

### Leder:

- Skal ha medarbeider samtaler snart

## 64 - Overlappspunkt (5 min)

[Hver komité prater litt om hva de tenker å arrangere framover, slik at man blir gjort oppmerksom på eventuelle konflikter eller bekymringer tidlig]

## 65 - Interessegruppe arrangement på OW (10 min)

[Skal interessegrupper få lov til å legge ut arrangement på OW? Skal de da også være synlige på vanlige kalenderen, eller ha egen kalender, eller bare forholde seg til slack? Skal de få lov til å legge til arr på online kalenderen i Google Calendar?]

- Skal interessegruppe arrangement legges ut på OW, men kanskje det påvirker påmelding på bedrifts/komite arrangementer
- Foreslår en egen interessegruppe kalender
- Skal de legge inn i Onlinekalenderen
- Q: Tror vi det faktisk kommer til å bli mye overlapp siden interessegrupper ikke har så mange arrangement
- S: Det varierer veldig på hvor aktive gruppene er, vi må ha noe som er bærekraftig over lengre tid
- K: Kan være kjipt for bedkom, men er viktig å dyrke interessegruppene, fungerer fint om de legger inn i Online kalenderen
- K: Burde ikke være egen kalender, kunne heller vært litt mindre synlig i onlinekalenderen
- K: Snakket mye med backlog om det, vil at det kunne medles i medlegurppen fra OW5.
    - Fikset at det gåt an å ha rolle som leder av interessegruppe på OW5
- K: Bedriftsarrangementer har allerede prioritet på datoer, mens interessegrupper planlegger maks 2 uker i forveien, derfor bør det ikke være et problem
- K: Det går ikke an for noen som ikke er komitemedlem å legge ut noe på OW.
- Sp: Skal arrangementen fortsatt blestes på Slack?
    - Sv: Det kan være litt opp til interessegruppene hvor de blæster

[Løsningsforslag]: Backlog legger ut arrangement for interessegruppene på OW

## 66 - Stormøte retningslinjer

[Forslag til retningslinjer som skal gjelde for stormøte. Det til vår kunnskap har ikke vært noen spesifike retningslinjer før. Vi fremmer et utkast, og ønsker tilbakemeldinger]

- I: Vi har ikke rettningslinjer fra før, så hadde vært nice å definere rollen til stormøtet
- Sender ut så at alle kan lese til neste stormøtet

### §1 Stormøtets formål

Stormøtet er linjeforeningens faste arena for samarbeid og informasjonsutveksling mellom hovedstyret, komiteene, og andre grupper tilknyttet Online. Formålet er å sikre at viktige saker behandles på en helhetlig måte, og at alle enheter i linjeforeningen er oppdatert på pågående og kommende aktiviteter.

### §2 Stormøtets sammensetning

Stormøtet består av:

- Hovedstyret
- Komitéledere (eller stedfortredere ved fravær)
- Eventuelle andre inviterte representanter etter behov

Spesielle roller:

- **Sosialansvarlig** og **straffeansvarlig** i hovedstyret har samme funksjon både overfor komitéledere og hovedstyret som helhet.

### §3 Stormøtets formål

Stormøtet skal ta for seg:

1. Koordinering mellom komiteene og hovedstyret.
2. Behandling av saker som angår flere komiteer.
3. Informasjonsdeling om planlagte arrangementer og prosjekter.

### §4 Stormøtets virke

1. **Møteplikt** gjelder for alle komiteer, med følgende unntak:
    - **Velkom** har ikke møteplikt etter første møte som avholdes etter avsluttet fadderuke.
    - **Jubkom** har ikke møteplikt etter første møte som avholdes etter avsluttet jubileum.
    - **Debug** er unntatt møteplikt.
2. **dotDAGENE** kan delta på stormøter frem til de etableres som egen enhet, planlagt når kontrakten utløper i september 2026.
a. Det samme gjelder Ekskom.
3. **Vinstraffreglene** gjelder for alle deltakere.
4. Hovedstyret har ansvar for å sende møteinnkalling, og lage agenda for alle stormøter

## 68 - Eventuelt

[Saker som har oppstått i løpet av møtet eller kort tid før møtet]

- Penger for Autobank når den er oppe
[Er forventet at sky kostnadene går opp når vi har trafikk, lurer på om det er mulig å få dette finansiert av Online]
- I: Har snakket med hovedutvikler av autobank, har skykostnader som Appkom ikke ønsker å ta det fra sitt budsjett
- Sp: Brukes ikke Azure for å hoste autobank?
    - Sv: Usikker

[Løsning]: Dotkom blir med å se på det, kanskje tas med på budsjett og økonomi kvelden

Appkom ønsker tilgang til zettle
[Tilgang til Zettle kontoen fra Trikom per min email for en scoreboard av produktene i kiosken]
- Appkom prosjekt som trenger tilgang til APIet på zettle
- Vi purrer på gamle økans

Felles password løsning
[Dotkom får ofte mailer for passworder til noe]
- Passworder bør være liggende på samme sted og ikke overalt
- Ser på det på HS møtet

- Prikkesystem på OW5 har vært litt tullete, dotkom ser på det!
- Før fikk man epost om tilbakemelding skjema
    - Det har blit fikset at det skjer igjen
- Inne på wiki-siden
    - Alle retningslinjer er lagt inn på komitéwiki
    - Online-wikien er utdatert, men skal oppdateres
        - Må sendes mail

Referenter til genfors

[Vi trenger noen ledere som kan referere på genfors på mandag]

- OIL leder
- Bedkom leder
- FeminIT leder
- Velkom leder

## 70 - Møteevaluering
Møte hevet 10:08