---
title: "Org.kollegiet, toastjern"
---

## Innsjekk

[Hvordan har dere det?]

## Meldepunkt

## 318 Godkjenning av innkalling, servering og referat fra forrige uke

[Kom innkallingen tidsnok? Er serveringen her, og er den godkjent? Er referatet fra forrige uke godkjent?]

- Innkalling: Godkjent
- Servering: Godkjent
- Referat: Godkjent

## 319 TODO´s fra forrige møte **✅**

## 320 Status fra styret (15 min)

[Her er det kun meningen at det skal være status for styret. Det er lov å stille oppklarende spørsmål, men andre spørsmål som kan lede til diskusjoner skal skrives ned og ta på eventuelt.]

### **Styremedlem:**

Gjort to-dos

Møte til uka forhåpentligvis

### **Styremedlem:**

Lest mail

Formulert mail til komiteene

### **Styremedlem**:

Karrieredagene - første møte

Todos

### **💰** Økonomiansvarlig:

Regnskapsført en del

### 👨🏼 Nestleder:

Bedkom møte

Fagkom - booking av rom

Det vanlige

### 🧔🏼‍♂️ Leder:

Linjelederforum IE

Vært på bedkom-møte ang LS, FIF og HSP-gruppe

Mailet med IE ang propantankene

## 321 Mailpunkt (5 min)

[Før hvert møte skal det sjekkes om det ligger noen ubesvarte mails i innboksen, ansvar for å besvare ubesvarte mail blir fordelt på møtet]

Org. koliegiet

- Vedtatt: Virker som det er funnet en støttepartner, og de ønsker å gi tilbake litt av pengene de lånte.

Catch-idi:

- Lage et arrangement for catch-idi

## 323 Økans’ time (x min)

[Økans sitt alt-mulig punkt]

Ingenting verdt å nevne

## 324 Karrieredagenes time (x min)

[Karrieredageneansvarlig sitt alt-mulig punkt]

Hatt føreste møte

- Folk er veldig gira
- høre med abakus
- se på org.struktur
- finne navn

Har tenkt på bedriftskontakt. Tenker egt at det er lurt å være tidlig ute slik at de vet om det. Da vet de litt mer når vi skal starte ordentlig samarbeid.

K: Kan være nice å sende ut interesseskjema for å ikke bomme helt. Bedriftene vil f.eks. ikke ha techtalks, så det er lurt å finne ut hva de ønsker.

Sp: Tror du de er interessert i å svare?

Sv: Bedkom har allerede sendt ut.

I: Jeg støtter å sende en undersøkelse for å vise at vi er i startfasen og bare er interessert i hva de ønsker. Litt som en markedsundersøkelse. Det blir lettere å treffe bedriftene når vi etterpå har en nettside og et navn.

SP: Har dere snakket om man får gitt penger til ekskom neste år?

Sv: Om vi gjennomfører i 2026, blir det for kort varsel, så det blir fort for 2027. Ekskom i år får prøve å samle inn penger, også fokuserer vi på å komme i gang og støtte opp 2027 ekskom.

K: Det går jo ann å ha depositum også, også tilbakebetale etter karrieredagene.

K: De kan ikke regne med inntekter

I: Jeg har laget en slack med karrieredagene og ekskom, slik at det blir enkelt å samarbeide.

## 326 Eventuelt

[Saker som har oppstått i løpet av møtet eller kort tid før møtet]

- Alumni
    - Fikser bånd fortløpende
    - Bare for tidligere styret
    - Lager skriv om det når bånd er laget
- Propantanker
    - Mailet med IE ang propantankene
        - de vil ikke ha de.
        - anbefaler å skaffe elektrisk grill

        Sp: Trenger man ikke da stikkontakt?

        Sv: Litt usikker, mulig batteri

        K: Trikom kan bestemme selv, sende videre mailen om det
- Toastjern
    - Toastjernet:

    sv: Andre linjer har fått reaksjoner på det. Det er ikke ventilasjon/kjøkkenvifte, som er noe vi ikke får gjort noe med.
- Org.koll og status på vedtatt.

    - Virker som det er funnet en støttepartner, og de ønsker å gi tilbake litt av pengene de lånte.

## 327 Refleksjonspunkt

[Hva tenker du på? Har du noe du lurer på om Online?]

 har fått tildelt for mange todos - fordel på nytt nå]

## Møteevaluering

[Ris/ros til hvordan møtet har gått]

Møte hevet 13:33