---
title: "Snart genfors og bedkom er pÃ¥ besÃ¸k"
---

## Innsjekk

[Hvordan har dere det?]

## 304 Godkjenning av innkalling, servering og referat fra forrige uke

[Kom innkallingen tidsnok? Er serveringen her, og er den godkjent? Er referatet fra forrige uke godkjent?]

- Innkalling: Godkjent
- Servering: Godkjent
- Referat: Godkjent

## 306 Status fra styret (15 min)

[Her er det kun meningen at det skal vÃ¦re status for styret. Det er lov Ã¥ stille oppklarende spÃ¸rsmÃ¥l, men andre spÃ¸rsmÃ¥l som kan lede til diskusjoner skal skrives ned og ta pÃ¥ eventuelt.]

### **Styremedlem**:

Har vÃ¦rt syk men har kjÃ¸pt inn vinflasker.

Fjernet HSP fra ig

### **Styremedlem**:

Lest mail

### **Styremedlem**:

Opptak med karrieredagene - har fÃ¥tt 5 sÃ¸kere. Men har sagt ifra at det fortsatt er Ã¥pent -

### **ğŸ’°**Â Ã˜konomiansvarlig:

MÃ¸te med Abakus om revidering. Tirsdag neste uke
Resultatet er good, overskudd i pluss til tross for Ã…re 
Mail fra IDI, fÃ¥r null stÃ¸tte for utmatrikulering. Svakt at det kommer sÃ¥ sent. 100kr per student.

### ğŸ‘¨ğŸ¼Â Nestleder:

Booker rom som alltid
Hjulpet velkom

### ğŸ§”ğŸ¼â€â™‚ï¸Â Leder:

Litt mails her og der
LinjeledermÃ¸te
Blir studentcamp under ski-vm. Plass til 1300, vektere, do, lov Ã¥ drikke medbrakt. Kommer mer informasjon snart
Har vÃ¦rt mange vektercases - studenter sender inn melding om pizzabookinger men den gÃ¥r ikke innom vekter-mailen.

## 307 Mailpunkt (5 min)

[FÃ¸r hvert mÃ¸te skal det sjekkes om det ligger noen ubesvarte mails i innboksen, ansvar for Ã¥ besvare ubesvarte mail blir fordelt pÃ¥ mÃ¸tet]

Sm svarer hun masterstudenten og legger det ut pÃ¥ random.

Sm svarer medlemskapssÃ¸knad

Sit har Ã¥pnet opp for booking av kurs. Kan vÃ¦re interessant for neste ledelsen Ã¥ vite.

## 308 Genfors?!?!?!? (10 min)

[Kun 1 mÃ¥ned igjen til genfors! Passe pÃ¥ at alle har tilgang til trello. Delegere trello-oppgaver. Starte skriving av potensielle vedtektsendringer.]

Leder delegerer alene, dÃ¥rlig tid dette mÃ¸tet.

Nestleder setter opp workshop 

## 310 HSP + HS? (x min)

[Bedkom hadde nettopp en workshop om hvordan vi skal gÃ¥ videre med arbeidet rundt HSP. Der kom vi med mye nyttig og bra innspill, og har endt opp med Ã¥ velge et par ansvarlige hos oss (Lana og Live). Vi snakket ogsÃ¥ om at det kanskje ikke bare burde vÃ¦re Bedkom som er involvert i arbeidet rundt Ã¥ finne ny HSP. Av det vi har hÃ¸rt sÃ¥ gjÃ¸r Abakus det slik at det lages en gruppe med noen fra HS og i hvert fall leder fra Bedkom. Vi tenker at det videre kunne vÃ¦rt nyttig Ã¥ i hvert fall ha noen fra hver i en slik gruppe.]

Konklusjon: Oppretter blandet gruppe med HS og bedkom for Ã¥ hÃ¥ndtere HSP-prosessen. 

## 312 Ã˜kansâ€™ time (x min)

[Ã˜kans sitt alt-mulig punkt]
Finnes en stiftelse for frivillige som kan gjÃ¸re at vi fÃ¥r tilbake mva, Omega fikk mye penger gjennom dette. Setter meg ned med neste Ã¸kans for Ã¥ sÃ¸ke om dette, fristen er i sommer.

## 313 Karrieredagenes time (x min)

[Karrieredageneansvarlig sitt alt-mulig punkt]
Hatt opptak, tatt inn bra folk.
MÃ¥ fÃ¥ laget en Notion
Snakket med ekskomleder om Ã¥ skrive nye vedtekter. Utdatert allerede, og blir en ny organisasjon, sÃ¥ er mye som mÃ¥ endres.

FÃ¸rste mÃ¸te starter neste uke.

## 315 Eventuelt

[Saker som har oppstÃ¥tt i lÃ¸pet av mÃ¸tet eller kort tid fÃ¸r mÃ¸tet]

## 316 Refleksjonspunkt

[Hva tenker du pÃ¥? Har du noe du lurer pÃ¥ om Online?]

Litt medlemsskapsting relatert til vedtekter - tar det pÃ¥ workshop

## Diggepunkt

[Alle mÃ¥ digge noe]

## MÃ¸teevaluering

[Ris/ros til hvordan mÃ¸tet har gÃ¥tt]

MÃ¸te hevet 13:52