---
title: "Opptak snart!!"
date: 2025-08-29
---

**Tilstede:** Johannes, Brage, William, Ola, Iver, Andrej, Helle, Tobias (Backlog), Filip, Torunn, Live, Scott (Jubkom), Synne, Mathea

**Ikke tilstede:** Sebastian, Ailin, Lara, Erik, Eeman, Markus

**Straffer:**
Iver 1x vin: Sendte kompilering ting til alle komitémedlem
Synne, Mathea 1x vin: Kom seeeeeent
Helle & Filip 1x vin: Oil & Prokom ryddet ikke opp etter kompilering
Filip 1x vin: OIL møtte opp seeeent til kompileringen
Eeman 1x vin: Møtte ikke uten beskjed/status
Mathea, Synne, Ailin 1x vin: Svarte ikke på kompilering mail

## Innsjekk

[Hvordan har du det?]

## Meldepunkt

[Meld både seriøse og useriøse straffer her<3]

@Brage -> @Iver: For å sende detaljer om kompilering til alle komitémedlem, ikke bare de som skulle på post - Den går gjennom! :wine_glass:

@Scott -> OIL & Prokom: For å ikke rydde opp etter kompilering post - Den går gjennom! :wine_glass:

## 35 - Godkjenning av innkalling, agenda og referat

Innkalling - ✅
Agenda - ✅
Referat - ✅

## 36 - Statusrunde (20 min)

### Appkom:

- Hatt opptak
- Opptaksiden har fungert ganske bra

### Arrkom:

- Ferdig med opptak og prioritering
- Immatrikuleringsball
  - Ligger godt ann
  - Fremdeles ledige plasser
- Hadde egentlig planer om å ha låvefest til høsten (helgen før uka).
  - Temafest droppes potentielt
  - Snakker med bankom om å flytte pengene for den festen til andre arrangement neste semester

### Backlog:

- Godt igang med kickoff, har begynt å planlegge det.
  - Si ifra til nye komité medlemmer
  - Alle må svare om de kommer på post
  - K: Arrkom mangler plass
  - K: Hver komité kommer med eget opplegg, er opp til enkelte komiteer, ikke backlog. Finnes ingen liste med opplegg å sette seg inn på
- Begynt planlegging av fagkveld (diskusjoner om valgfag osv.)
- Tenker å lage en slack kanal for alle interessegrupper, litt mer synlig med arrangement da

### Bankom:

- Har hatt møte denne uka
  - Nærmer oss en oversikt over regnskapet for våren.
  - Ferdigstiller regnskapet neste uke. Vet mer om eventuelle kutt da.
  - Blir nok ikke såååå ille

### Bedkom:

- Godt igang med ITEX, er neste uke. God kontroll!
  - Fått videresendt CV til bedrifter og sånt
- Har hatt opptak og sånt
- Planlegger første bedpress, Sparebank 1

### Debug:

- Bekk kontaktet Debug spesifikt for å invitere til et sånn flyt arrangement. Nesten som en kurskveld
- Litt forvirring
- Sp: Vet de hva debug er liksom?
  - Sv: Er jo mange onlinere i Bekk, så antar det

### Dotkom:

- Jobber med å finsnekre nye OW
- Opptaks intervjuer
- Det meste funker ganske greit. Skal først få inn alt vi trenger, og så gjøre det bra

### Ekskom:

- Ser ann om vi kan/skal ta opp nytt medlem
- Starter igjen ordentlig etter ITEX
- Hatt mye dugnader
- Tur er booket, opplegg gjenstår

### Fagkom:

- Hadde kurs i går, gikk veldig bra!
- Fordelt alle bedriftskurs, og begynt planleggingen av ikke-bedriftskurs

### FeminIT:

- Skal ta opp 4 nye medlemmer
- Starte å planlegge 1. og 4. klasse middag snart hvis vi får støtte til det (15.sept)

### Fondet

- Sendt inn forslag for oppdatert styredokument til HS
- Switch 2 søknad, prøver å få plass i standard budsjett til Online, opp til vurdering

### Online IL:

- Har nettopp hatt rangeringmøte
- Valgt nestleder, ble Tord!
- Arrangement neste uke, Padel

### Prokom:

- Lagd plakater, bonger til immball
- Fiksa bonger til fagkom kurs
- Daljer:
  - Kommer til månedskifte
  - Skal ringe de

### Trikom:

- Rangeringmøte igår
- Ikke så mye planlagt ellers
- Sp: Blir det nytt kjøleskap?
  - Sv: Har ikke rukket å se på det enda
- Sp: Har dere sett på mulighet for reklamasjon?
  - Sv: Har ikke rukket å se på det enda

### Jubkom:

- Fremdeles i planleggingsfase for både uken og banketten
- Brygging av jubileumsøl, møte neste uke

### Velkom:

- Fadderukene var vellykka!!
- Trist (og digg) at det er over
- Eneste som står igjen er å sende ut tilbakemeldingsskjema, fikse litt faktura og skrive erfaringsskriv
- Chiller frem til opptak av ny leder og nestleder

### dotDAGENE:

- Planlagt og hatt intervjuer
- Fikset årshjul og plan og retning for året
- Endret litt struktur slik at vi har fire undergrupper med hver sin «leder» eller «ansvarlig»
- Planlegger møte med stand-in-kom
- Fått inn økans i bankom
- Skal begynne å sende ut meldinger til bedrifter så fort de nye er om bord

### Økonomiansvarlig:

- Datakameratene har fått årlig støtte
- Generelt arbeid

### Nestleder:

- Mail og rom
- Fiksa rom for opptak
- Påbegynt planleggingen av fordelingsmøte

### Leder:

- Kjøkkenløsning, står mellom stygg farge og fin farge, blir fin farge
  - Potensiell drikkevanns dispenser
- Sett på genvors
- Nominert riddere og deltatt på møte med ridderne

## 37 - Dotkom presentasjon (5 min)

![image.png](attachment:fdabb89e-1e2b-410f-b343-27c722c28923:image.png)

**OW4:**

- Påmeldingen har én total kapasitet og ulike påmeldingskriterer
  - Eksempel: 1. klasse etter 24t, 2. klasse, 3. klasse
- Det er én venteliste, uavhengig av påmeldingskriterier
- Dersom du har utsatt påmeldingen, kan du ikke trykke på “Meld meg på” før utsettelsen er utgått
  - Gjelder både kriterieutsettelse (f.eks. 24t) og prikker
- Dersom det er betaling, finnes det en fastsatt betalingsfrist
  - Dersom noen ikke betaler innen fristen, blir de suspendert til de betaler

**OW5:**

- En påmelding har én eller flere pulje (påmeldingsgrupper)
- Hver individuelle pulje egen kapasitet, påmeldingskriterer, og kø (venteliste)
- Hver pulje kan ha en utsettelse (f.eks. 24t)
  - Dersom noen melder seg på, og er i en pulje med utsettelse, står de i kø til utsettelsen er fedig
  - Når utsettelsen er ferdig, slås alle puljer som ikke enda har gjenstående utsettelse seg sammen i én
    - Påmeldingskriterier, påmeldte, køen og kapasitet blir slått sammen
  - Påmeldingslisten slår seg sammen basert på påmeldingstidspunkt + utsettelse (pulje og prikker)
    - Eksempel: Dersom noen melder seg på 10 minutter etter åpning, får de et påmeldingstidspunkt på 10 minutter etter påmeldingsstart
    - Eksempel: Dersom noen melder seg på 3 minutter etter åpning, men er i en pulje med en time utsettelse, er påmeldingstidspunktet 1 timer og 3 minutter
- Dersom det er betaling, blir betalingsfristen 15 minutter etter påmeldingstiden
  - Dersom noen blir påmeldt fra venteliste, eller du melder på noen manuelt igjennom dashboardet, blir betalingsfristen 24 timer etter påmeldingstiden
- Dersom noen ikke betaler innen fristen blir de avmeldt arrangmentet
  - De får ingen prikk eller suspensjon

**Midlertidige mangler på OW5:**

- Ingen automatiske prikker
- Ingen automatiske e-poster

## 38 - Overlappspunkt (5 min)

[Hver komité prater litt om hva de tenker å arrangere framover, slik at man blir gjort oppmerksom på eventuelle konflikter eller bekymringer tidlig]

- Fagkveld tidlig november maybe
  - Planlegger nok å ha det begge semester

## 39 - UKEtoget (5 min)

[Frokost før UKEtoget i samarbeid med en rekke andre linjeforeninger og UKEtoget gjengen fra samf]

- Møte med flere arrkom ledere
  - Ønsker at vi er med å arrangere noe under UKA
  - UKA ønsker samarbeid med linjeforeninger
  -
  - Planen er at vi skal ha frokost sammen med abakus og noen andre på samf. Så vi deler selskapsiden med abakus. 190kr på Cava. Typ cava frokost
  - Gratis inngang for frokost
  - Gratis inngang på kveld for de som møter på frokost
  - Arrkom er på hyttetur da, så kanskje trikom kan arrangere?

## 41 - Eventuelt

[Saker som har oppstått i løpet av møtet eller kort tid før møtet]

- Abakus styregave ideer

  - Spraylakkere rød sparkesykkel
  - Vi lager tråd på slack for ideer

- Husk 1. klasse og 4. klasse vorsgrupper til immball :sparkles:
  - For det meste bare 1. klasse det er strengt for
  - Ingen 'komitévors'
  - Sp: Er det faddere eller backlog som arrangerer?
    - Sv: Backlog
- Blesting skjer på slack og facebook. FB er stappa med spam (mener William). Synes vi bare burde bruke FB til store arrangement.
  - Avstemming: Den går gjennom

## 42 - Diggepunkt!

- Folk digger opptaket og helg

[Alle må digge noe!]

## 43 - Møteevaluering

- Respektere møtetegn og prioriteringen på de
  - Skal øve!

Møte hevet 15:05
