---
title: 'Semesterets andre stormøte'
date: '2025-02-05'
---

***Møtetidspunkt:*** 12:15 - 13:00ish

***Sted:*** R93

***Referering:***

1. ref: Erik David
2. ref: Brage

***Tilstede:*** 

Fagkom (Ola), Feminit (Christina), Prokom (Tobias), Appkom (Tobias), Dotkom (Jo), Trikom (Iver), Bedkom (Theo), Backlog/Valgkom (Caro), Oil (Bengt), Jubkom (Erik), Velkom (Line), Bankom (Mari Jin), Arrkom (Ola), Brage (Nestleder), Frederik (Leder), Lara (Styremedlem/Karrieredagene), Erik David (Styremedlem)

**Ikke tilstede:** 

Jacob (Styremedlem), Ida (Styremedlem), Scott/Eeman (Ekskom)

***Straffer:*** 

- Vin Brage - for å ha glemt å booke rom til Trikom i uke 7 og 8

## Innsjekk

[hvordan har du det?]

## Velkommen

## 63 - Godkjenning av innkalling, agenda og referat

Innkalling - Godkjent
Agenda - Godkjent
Referat - Godkent

## 64 - Statusrunde (20 min)

### Appkom:

- Har fått til mye rart. Først og fremst begynt å jobbe på veldedighetssiden til Arrkom. Kommer til å være klar i tide.
- Autobank er snart ferdig, ute om kort tid
- Onlinefondet-siden er også snart klar for launch/blæst (??)
- Opptakssiden gikk sånn halvveis, men tar med oss erfaringen

### Arrkom:

- Har arrangert første arrangement, quiz.
- Mye som skjer framover
- Litt kjedelig at det store vassfjellet-arrangementet ikke ble noe av. Har derfor tenkt at vi kanskje skal klinke til med en ny quiz i februar siden det er så populært

### Backlog:

- Ett arrangement så langt, utvekslingskveld
- Tatt opp 9 medlemmer, første møte i dag
- Samarbeider med arrkom på veldedighetsuka
- Planlegging av komitéseminar har begynt 
- Skal møte med abakus og tihlde om en felles kollokviegruppeløsning
- Fortsetter med 1. commit
- Spennende å se om det blir tatt tak i nye prosjekter nå som vi har tatt opp en del nye
- Skal ha første sosialt nå til helgen

### Bankom:

- Revidert ferdig
- Blir en sluttspurt
- Reviderer med Abakus neste uke
- Havner ca. i null faktisk fra i fjor.
- Sett litt på å søke om momskompensasjon, kan fort få 100k ekstra

### Bedkom:

- Har ikke helt startet bookingrunden, men vi har sendt ut bookingskjema. Fristen går ut om 3 uker og posten er ute på linkedin. Inn og repost og like!!
- Skal på oslotur med fagkom
- Workshop angående HSP, tenkt litt nytt og kommet fram til noe vi tror kan funke. HS og bedkom blir involvert
- Hatt et par bedpresser og kommer litt mer.

### Debug:

- Kurs med sit forrige uke, fikk mye svar på ting vi var usikre på.

### Dotkom:

- Har hovedsakelig jobbet videre på nye nettsider. Veldig viktig å få gå erfaringsoverføringer der før folk forsvinner på utveksling.
- Jobbet på div tjenester, påmeldingspunktet fra forrige møte er fikset
- Planlagt å kjøre et kurs med fagkom

### Ekskom:

- Ny leder - Eeman wooo
- Hatt erfaringsoverføring

### Fagkom:

- Har hatt intern workshop om diverse kurs vi vil planlegge.
- Starta bookingrunden med bedkom
- Prøver å samarbeide med andre komiteer både for å profilere for komiteene men også for å få delt kunnskap med resten av Online.
- Hadde lunskurs med Fremtind

### FeminIT

- Vi har satt alle arrangement og har god kontroll.
- Neste arrangement er neste uke
- Ledervalg neste uke
- God tilbakemelding på fit&bit
- Første hyttetur til helgen

### Fondet:

- Ikke tilstede

### Karrieredagene:

- Har tatt opp folk.
    - Veldig motiverte folk så blir megabra.
- Skal ha første møte i morgen. Blir veldig spennende.
- Skrive om vedtektene til ekskom til å bedre passe den nye situasjonen
- Sp: Jeg har ikke helt forstått situasjonen med turkom, ekskom, karrieredagene?
- Sv: Da vi begynte å planlegge så var det turkom som var ekskom. Altså turkom = gamle ekskom, også blir karrieredagene = nye overordnede ekskom. Turkom planlegger turen.
- Sp: Dere har ikke landet på navn enda?
- Sv: Nej, karrieredagene er midlertidig

### Online IL:

- Hatt workshop for semesteret
- Har fordelt innad i komiteen hvem som har hvilke arrangementer
- Sett på budsjett
- Arrangerte padel

### Prokom:

- Vi har endelig fått satt et fast møtetidspunkt
- Årboksbilde
- Merchsalg i dag, var mange
- Vi har valgt tema til neste utgave av offline

### Trikom:

- Hatt workshop for arrangementer for semesteret
- Første lunsjlounge blir i morgen!!
- Kommer flere arrangementer snart
- Handla inn til kiosken
- Vi har fått god oversikt over varetelling og oversikt over svinn og sånt
- Vaskeliste for kontoret er satt opp
- Toastjernet er en pågående sak etter at eiendomsavdelingen til NTNU sa vi måtte fjerne det innen 6. februar (i morgen).
    - Fjerner midlertidig fram til vi får en løsning. Setter på A4 boden. Farstad kommer tilbake med en løsning når han får svar fra linjeledere som også har samme problem.

### Jubkom:

- Tatt opp 5 medlemmer, det blir bra
- Fått inn en erfaren økonomiansvarlig, Johanna (tidligere økans i Online!!)
- Skal sette komiteen i gang, planlagt litt sosialt

### Velkom:

- Har også tatt opp nye medlemmer.
    - Er litt få men tror det skal gå fint
- Første møte neste onsdag
- Fiksa silent disco med Abakus og Janus, nesten spikra (jazzes massivt)

### Økonomiansvarlig:

- Vi sitter sannsynligvis på et overskudd fra 2024.
- Planlegger å søke et fond som skal gi tilbake på mva (for frivillige org) som kan gi oss oppimot 100-200k
- Fått veldig lite støtte fra IDI - vi mottar 22k i år fordelt på begge utmatrikuleringene. Til referanse fikk vi 167k ifjor...

### Nestleder:

- Styrt litt med opptak, løste seg til tross for litt problemer
- Fiksa k2k, ble veldig gøy (jazzes)
- Booker rom til de som spør, si ifra hvis man vil bytte
- Skal fikse tilganger til it-boden og A4-boden
- Sp: Alle som vil ha, eller kun nye folk?
- Sv: Kun nye

### Leder:

- Har vært på litt diverse møter. Blant annet linjeleder og fakultetstillitsvalgt i IE.
- Fra FTV-møte, bruk tillitsvalgte mer, de kan ta litt mer ting med NTNU enn det vi i linjeforeningen kan. ITP for eksempel burde tas med ITV/FTV
- Kul ting som skjer under VM-perioden. Blir en student-camp ved siden av noen renn, hele perioden, som bare studenter har tilgang til. Vektere, utetoaletter og lov med medbrakt. 1300 plasser. Ikke lov med full russeklikk.

## 65 - Overlappspunkt (5 min)

[Hver komité prater litt om hva de tenker å arrangere framover, slik at man blir gjort oppmerksom på eventuelle konflikter eller bekymringer tidlig]

- I FeminIT: Onsdag 19 feb, onsdag 2 april. Er bedpress begge dagene etter. Vil bare lufte til bedkom om det funker?
- K Bedkom: Tipper det går fint med begge, skal dobbeltsjekke. Grunnen til at vi ikke vil ha ting før bedpress er at vi ikke vil ha store arrangementer rett før, andre arrangementer burde gå fint, men skal som sagt dobbeltsjkke.
- I: OIL: Vi har satt alle datoene nå. Veldig gjerne si ifra om noe ikke passer eller om noen vil ha noen av dagene. Vi er fleksible.
- Sp: Fagkom: Vi har satt 27 feb og 6 mars for lunsjkurs. Burde ikke bli overlapp. Men vi lurer på om 1 april når OIL skal ha pirbadet, kommer det til å bli krasj med lunsjkurs den dagen? Kan også ha det 2 april men vi skal på blåtur dagen etter.
- Sv: OIL: Kan komme tilbake til deg, må sjekke litt.

## 66 - Promotering OW v/Bedkom(10 min)

[Kan vi promotere enkelte ting på OW? Vi har noen viktige undersøkelser som skal gi oss informasjon som er nyttig både for oss og for bedrifter. Problemet er at vi får altfor få svar via Slack og Facebook. Vi jobber med å endre på undersøkelsene våre slik at det bare blir typ én i semesteret, og at disse ikke blir for lange.]

- I Dotkom: På nye siden skal det kunne være mer promotering på forsiden. Viktig å ikke spamme ned nettsiden, men én til to ganger i året høres fint ut. Kan få det til, blir det for ofte blir det fort oversett. 
- K Bedkom: Veldig enig, derfor vi tok opp å korte ned undersøkelsene og ha færre internt. 
- Sp: Dette betyr at dere sender mail til dotkom for når dere vil ha det, og ikke har noen egen feature der dere selv legger ut ting?

Konklusjon: Dotkom er åpne for det. Bedkom sender mail når det trengs.

## 67 - Eventuelt

- Opptaket som var nå. Har noen spørsmål. Hvorfor ble det blæstet før opptaket faktisk startet, og hvorfor varte det bare i 1 uke?
    - På vegne av ekskom, folk skjønte ikke at det var leder som ble tatt opp.
    - Står også noe i vedtektene at leder i ekskom skal velges på ekskom sin generalforsamling.
    - K: Blæstet før, start og slutt. Blæstet litt før for å så noen frø hos folk. 
    - K: Ser poenget, men ser heller ikke at det skal være 1 ukes frist. Ble litt kort opptak og vi fikk ikke veldig mange søkere. Jeg tror det hadde vært bedre med en god runde blæst mens opptaket er åpent, og så at opptaket varer lenger.
    - Sp: Er det noe grunn til at det egt bare var 1 ukes søknadsfrist?
    - Sv: Nei
    - Sp: Hvordan er det i fadderuka?
    - Sv: Én uke
    - K: Statistikken sier at det kun søkes mot slutten. I fadderuka var det én og en halv uke. 
    - K: Hovedopptaket er litt større og folk snakker mer om det. Tror det hadde vært bedre med litt lengre tid på sekundæropptaket. 
    - I: Kan også legge til at alle fikk en egen blæstedag. Ekskom brukte ikke sin.
    - I: Tenker også at 2 uker hadde vært nice for dette opptaket, siden det er en litt annen periode enn etter sommeren.
    - I: Har hørt at folk angret på at de ikke søkte, kunne trengt flere, litt lengre tid kunne vært bra for å skape litt mer blæsting.
    - I: Første gang vi har samlet supplering/sekundæropptak, så vi må skrive ned erfaringer herfra, så blir det forhåpentligvis bedre neste gang. 
    - K: Syntes det var en veldig god ide å ha en felles opptaksrunde. 
    - Konklusjon: 2 uker, blæste ved åpning ikke før. Ikke ha sluttpunktet senere, heller starte tidligere. Starte før Åre kan være en god idé

- Trikom: Vi diskuterte påmelding for arrangementer før jul og at vi skulle ha mindre arrangementer. Når trikom skulle sette datoer fikk vi inntrykk av at det var veldig stappa i kalenderen. Føler folk at det vi har nådd det målet?
    - I Bedkom: Tror at siden bookingrunden har blitt vanskeligere, så ble det mange tentative datoer. Men ja, vi kan vi rydde litt i Onlinekalenderen nå siden vi er ferdige.
    - K OIL: Det er også litt derfor vi satt opp arrangementer for hele semesteret nå. Før har vi satt opp 2-3 uker før hvert arrangement, så kan se litt falskt ut i kalenderen.
    - I Leder: Er ting som Portugal, lengre arrangementer og blåturer som gjør at det ser ut som at ting tar mer plass enn det egentlig gjør
    - I Nestleder: Er lov å si ifra på overlappspunkt at man har lite plass. Gjerne noter ned på forhånd dersom man ønsker å foreslå et bytte med en annen komité.

- Fagkom: Skal ha dotkomkurs, vi ønsker å arrangere mer med andre komiteer, så hvis man har noen ideer, er det bare å si ifra. 
    - Sp: Appkom: Har pleid å ha litt interne arrangementer med folk fra næringslivet som ikke nødvendigvis representerer bedrifter. Kan man ha noe sånt?
    - Sv Bedkom/Fagkom: Tenker at det går fint så lenge det er klart at det ikke er bedriften som har det, og så lenge det er gratis.
    - I: Fagkom: Vil også at komiteer skal kunne blæste seg selv gjennom kursene, liksom indirekte ved å vise frem kunnskap de har lært gjennom verv.
    - I FeminIT: Vi har forresten også fått noen forespørsler om å ha type eksamenskurs på eksamenslesinger med FeminIT.

- Snart genfors, begynn å velg deres etterkommere hvis dere ikke allerede har startet med det!
    - Valgkom: Vi har hatt et møte nå. Kommer til å blæste. Gjerne send usikre folk til oss så kan vi snakke med folk. Hvis dere vet om noen som tenker å stille, eller som er valgt, gjerne skriv de opp på OW slik at vi har oversikt.
    - Nestleder: Send til meg (nestleder) så kan jeg legge det inn på wikien. Bare hvis dere ikke vil prøve selv da, men det kan være litt tricky.

- Arrkom: Vi er godt igang med immball, hva kom vi fram til på immballvors?
    - I/Sv Nestleder: Kom fram til å ikke invitere nye medlemmer, bare førsteklassinger kanskje maybe???
    - K: Dette må overføres godt til nye HS og nye komitéledere. 
    - K: Immball er for de nye studentene, så fint å legge til rette for at førsteklassingene har sin egen greie sammen. 
    - K Trikom: Kan være en god ide for velkom å få lagt det frem under fadderukene at det er sånn det kommer til å fungere. Slik at det blir en norm.

- Dotkom: Angående ledervalg og styrevalg, wikien er litt tricky, så be om hjelp til å oppdatere komitésidene deres. 
- K Nestleder: Jeg kan legge inn, send til meg.  

## 68 - Diggepunkt!

Det digges

## 69 - Møteevaluering

- Føler at stormøter hver 3. uke fungerer.
- Digger at det er mer sosialt også siden det da blir mer lavterskel å diskutere/legge frem ting.

Møte hevet 13:11
