---
title: 'Faxepins for alle'
date: 2025-05-09
---
## 102 Godkjenning av innkalling, servering og referat fra forrige uke

[Kom innkallingen tidsnok? Er serveringen her, og er den godkjent? Er referatet fra forrige uke godkjent?]

- Innkalling: ‚úÖ
- Servering: ‚ùå
- Referat: ‚úÖ

## 104 Status fra styret (15 min)

[Her er det kun meningen at det skal v√¶re status for styret. Det er lov √• stille oppklarende sp√∏rsm√•l, men andre sp√∏rsm√•l som kan lede til diskusjoner skal skrives ned og ta p√• eventuelt.]

### **Styremedlem**:

- Hengte opp stillerom plakater p√• Objekt rommet
- var tellekorps for Ekskom genfors

### **Styremedlem**:

- Kommet meg p√• dotDagene mailinglisten
- Kom seg litt mer inn i dotDAGENE
- Tenker √• lese ekskom genfors referatet etter at den er revidert

### **Styremedlem**:

- Ingen oppdateringer

### **üí∞**¬†√òkonomiansvarlig:

- Hjalp med agendaen til Arrkom m√∏te
- Rutinesjekk

### ü§† Nestleder:

- Fjernet gamle HS tilgang fra alt
- La til MUST foreningen til mailingsliste
- Booket rom
- Styrte med tellekorps for ekskom
- Fordeling av kalender m√∏te, var allerede ganske fordelt
- Marry appkom, WHAAAAT??

### üë≤ Leder:

- Laget Sommerfest arrangement og booket lokale
- Fordeling av kalender m√∏te
- Strekker seg fra √∏ye ned til Kalvskinnet
- V√•res kontor er undervisningsareal som ble gitt til oss, s√• vi har ikke krav til kj√∏kkenet som de nye kontorer kommer til √• ha
- P√• m√∏tet med IDI tenker vi √• pr√∏ve √• endre definisjonen p√• kontoret, fra undervisningsareal til kj√∏kkenareal*
- Fikk utkast av skissen - bare en kj√∏kkenbenk
- var tellekorps p√• genfors

## 105 Mailpunkt (5 min)

[F√∏r hvert m√∏te skal det sjekkes om det ligger noen ubesvarte mails i innboksen, ansvar for √• besvare ubesvarte mail blir fordelt p√• m√∏tet]

- Post p√• online lekene: fyllefootball
- Trondheim kommune: invitasjon
- Invitasjon p√• 17.mai samf - skal sannsynligvis ikke dras

## 106 Endring av retningslinjer rundt merch m/Backlog & Prokom (25 min)

[Etter diskusjon rundt st√∏tte til merch for interessegrupper har det blitt uttrykt hvor vage retningslinjene rundt merch er. Disse m√• bli mer konkrete, gjerne med begrunnelser p√• hvorfor. Vi inviterer enkelte fra backlog og prokom da disse er interesserte i utformingen av nye merch-retningslinjer]

- I: Faxepins: er det lov eller ikke?
- K: Retningslinjer er veldig forvirrende
- K: Komitemerch og interessegruppe merch info er ikke tilgjengelig for interessegrupper
- K: Prokom styrer merch i komiteer
- Sp: Skal vi ha eget punkt for interessegrupper?
- Sv: Vi m√• ha noen tanke for hvorfor vi gj√∏re det
- K: Det var styr med fakse-pins fordi det var noen usikkerheter rundt om interessegrupper f√•r lov √• lage pins
- K: Definere retningslinjer mer tydelig
- K: Komiteer skal ikke ha eget merch pga. ekskludering, men interessegrupper er √•pen for alle
- K: Interessegrupper er √•pne for alle, burde ha skille mellom hva som skal gjelde for komiteer og hva som gjelder for interessegrupper
- K: Mange av logoer av interessegrupper har online logoer og derfor kan v√¶re problematisk
- K: Trikom produserte egne t-skjorter til bl√•tur, det ble sett p√• som greit, men skal ikke ha tilknytning til Online merkevare, kun for internt bruk
- K: Fagkom har tidligere hatt kopper med vilder av fagkom folk, men det var ikke synlig og derfor ingen skal f√∏le seg ekskludert
    
    Sp: Er Faxepins et brudd eller ikke?
    
- K: Faksepins er brudd p√• rettningslinjer var det meld fra backlog
    - Det var kun n√•r det skal brukes p√• gala, fordi det er ikke intern bruk
- Sp: Hva synes backlog om finansiering for pins? Ogs√• bruke interessegruppe penger for merch for interessegrupper?
- Sv: Uenighet innad i Backlog, Online har ikke s√• mye penger, pins og merch er ikke mest n√∏dvendig √• bruke penger p√•, budsjettet til interessegrupper blir prioritert til andre ting
    - L√•n finnes ikke noen retningslinjer for og det er noe Online pr√∏ver √• unng√•
    - Arrangementer prioriteres heller enn merch
- K: Det er nice √• st√∏tte pizza, men for √• skape klubbkultur er det nice med merch
- K: Forskjellige typer interessegrupper som har forskjellige behov (faksepins og sushikom for eks).
    - Fakse pr√∏ver √• lage klubbkultur
- K: HS har ikke lyst √• begrense backlog i det de vil gj√∏re
- K: Forslag √• dele regler i 2, en del somgjelder alle og en kun for komiteer
- Sp: Billigere om faxeorden s√∏ker om engangs st√∏tte til pins, istedenfor √• s√∏ke st√∏tte til mat hvert arrangement?
- Sv: Om det er bevis at pins skaper bedre klubbmilj√∏, vil backlog st√∏tte det, men de trenger bevis at det fungerer
- K: F√∏rste interessegruppe hvor det s√∏kes st√∏tte til noe annet enn arrangementet
- K: For Vodka i skoge og fakse, har backlog ikke noe annet enn st√∏tte en merch
- K: Fakse solgte 55 pins p√• en dag
- Sp: Prokom sine tanker rundt merch?
- Sv/Sp: Hvis interessegrupper skal ha pins, skal det g√• gjennom prokom eller ikke?
- K: Interessegrupper burde ha mest mulig selvstendighet
- K: Ogs√• backlog kan hjelpe litt til interessegrupper med anbefalinger og hjelp om bestillinger
- Sp: Hva er hensikten med √• g√• gjennom Prokom?
- Sv: Mest for at prokom kan designe for interessegrupper
- K: Skal ikke kunne bare si "Jeg vil ha merch" og forvente at noen andre vil fikse det
- K: Ha generelle retningslinjer for komiteer, mens for andre kan det st√•, du f√•r lov √• lage merch
- K: Backlog tar internt budsjett- og finanseringsbeslutninger
- Sp: Er dere √•pne for et nytt utkast av retningslinjene?
- Sv: Backlog er for det.
- Organisasjonsstruktur gruppe:
    - Vurderer situasjonen rundt HS medlemmer som er interessegruppe ansvarlig, er de inhabile?
    - Det er litt vanskelig hvis noen skal bare droppe interessegruppen n√•r det g√•r inn i HS
    - Vi kunne tatt samtalen separat fra Backlog og Prokom, men med nye retningslinjer kunne vi ikke gjort det
    - Hvis vi endrer p√• retningslinjer b√∏r det ikke har p√•virkning for de som er allerede i HS
- K: Tanken er at man skal ha nok tid og v√¶re inhabil n√•r man er i HS
- K: Hvis William og Markus hadde sagt opp gruppen, den hadde sannsynlig d√∏d ut
- K: Det kan finnes andre l√∏sninger, eks. at dere bare mister stemmerett p√• saken, men kan fortsatt arrangere aktiviteter
- LF: Invitere interessegrupper med p√• Backlog m√∏te om saker som omhandler de

Konklusjon:

- Retningslinjer for merch burde st√• p√• Online Wiki
- HS lager et utkast av nye retningslinjer til Backlog og Prokom

## 107 Online mansjettknapper? (5 min)

[Skal vi ha mansjettknapper med onlinelogo?]

- Hva er mansjettknapper?
- Knapper du har p√• mansjetten
- Ikke f√∏r HSP
- Dette er noe som kanskje gjelder prokom
- H√∏re om flere synes det er kult
- Hadde v√¶rt kult, men den er p√• bunne av prioriteringer
- Nye slips og bowties og lommet√∏rkl√¶r med online farger
- Skaffe det til neste jubileum ?
Konklusjon:
- Sende mail til prokom √• h√∏re om de √∏nsker √• lage det, p√• en senere anledning - etter sommeren

## 108 Oppdatere dalje-displayet p√• kontoret (10 min)

[B√•de FeminIT og Appkom daljene mangler i displayet p√• kontoret. Det er heller ikke plass til ny jub-dalje n√•r den kommer. Holder det √• plassere daljene tettere eller trenger vi ny ramme]

- Daljedisplayet er utdatert og mangler appkom, feminIT, v.
- Vi b√∏r gj√∏r noe med det
- Er liten lapp med komit√©, og dalje over
- Det er en t√∏ystykke hvor man fester daljer
- Vi burde ha en ny ramme, mangler ridder dalje og nye jub daljer ogs√•

Konklusjon: Kj√∏pe ny ramme etter sommer

## 109 √òkans‚Äô time (x min)

[√òkans sitt alt-mulig punkt]

- ingenting

## 110 Karrieredagenes time (x min)

[Karrieredageneansvarlig sitt alt-mulig punkt]

- F√•tt st√∏tte fra fondet
- Ekskom s√∏kte ogs√• om st√∏tte for ekskursjon
- Dotdagene hadde navnslipp

## 111 Sosialt (5 min)

[Vi sjekker stemmingen for sosialt]

- Trenger et sted for √• ha vors 22. mai 20:00
- Er for HS, Komit√©ledere
- Mest for √• mingle, bli bedre kjent med lederne f√∏r h√∏sten
- Hyttetur blir nok etter uka

## 112 Eventuelt

[Saker som har oppst√•tt i l√∏pet av m√∏tet eller kort tid f√∏r m√∏tet]

- Flere tusj (whiteboard markers) p√• A4?
    - Snakke med IDI om det, sende mail til Kristika
- Vinstraff til Dotdagene for √• ikke rydde opp etter navnslippet
- Minne alle komiteer p√• hvordan kontoret skal brukes
- Status p√• sommerfest, flere ettersp√∏r dato
    - Fikset
- Status p√• styrevors f√∏r immball, hvis vi skal ha kjelleren burde det bookes f√∏r sommeren
    - Tenker √• sende mail eller ringe til realfagskjelleren
- M√• bestille pins
    - Sp: siden 80% av pins kommer til √• kj√∏pes av HS, kan vi ikke kj√∏pe litt mer?
    - Sv: det kan vi
- M√• vi bestille 100 av hver dalje, eller 100 tilsammen?
- Kan hende at de ikke er noen oppstartkost for Appkomsdaljer, hvis det ikke har g√•tt mer enn 3 √•r siden vi bestilte sist
- Vi kan pr√∏ve √• sikte at alle komiteer er p√• ca 30 daljer minst, gitt at det er mulig √• bestille s√• lav antall daljer
- William lager en liste
- Debug daljer, kompileringsdaljer, pins
    - F√• appkom daljer
- dotDagene fikser dalje selv
- Node komitee pins m√• vi ogs√• huske
- Vi m√• kanskje fortsette √• arbeide med wiki ryddingen
- retningslinjer som gjelder alle, b√∏r v√¶re p√• offentlig wiki

## 113 Refleksjonspunkt

[Hva tenker du p√•? Har du noe du lurer p√• om Online?]

- Ekskom: Vanskeligheter √• finne √∏kans i ekskom, vi har veldig mange komiteer, minske antall folk komiteer tar inn hvert √•r
    - Det var en sak in fjor, men ble gjort veldig d√•rlig
    - Prokom tok inn 10 stykk
    - Ved neste opptakk b√∏r vi si at folk ikke skal v√¶re flere enn de allerede er n√•
    - Understreke p√• f√∏rste m√∏te f√∏r komiteopptak at alle skal ta inn f√¶rre
    - Hvis vi har lyst √• sette noen krav, b√∏r vi sende det ut asap!
- Vi m√• v√¶re flinkere p√• √• informere alle relaterte parter n√•r vi tar beslutninger
- Skal vi prioritere komitel√∏se?
    - De kan bruke mer tid p√• komiteen
    - Men hva hvis de passe inn verre enn noen andre
    - Tror at det er allerede prioritert
    - Alle sp√∏r om du har tid til det vervet
    - Det b√∏r v√¶re nok arbeid i komiteen slik at det alle har noe √• gj√∏re
    - Legge inn i erfaringsskrivet for nodekomiteer at folk har det bakhodet

## Diggepunkt

[Alle m√• digge noe]

## M√∏teevaluering

[Ris/ros til hvordan m√∏tet har g√•tt]

- Vi kan v√¶re mer strukturerte enn det her
- Kommer ikke til √• miste inspirasjon
- N√•r vi kommer til en enighet er det en enighet
- N√•r vi skal ha eksterne p√• m√∏te burde vi ha m√∏te strukturert etter hva de eksterne skal v√¶re med p√•

M√∏te hevet 14:04