---
title: "Div Ã¸konomi og karrieredager"
---

## Innsjekk

[Hvordan har dere det?]

## Meldepunkt

## 329 Godkjenning av innkalling, servering og referat fra forrige uke

[Kom innkallingen tidsnok? Er serveringen her, og er den godkjent? Er referatet fra forrige uke godkjent?]

- Innkalling: Godkjent
- Servering: Godkjent
- Referat: Underkjent - 1 dag sen

## 331 Status fra styret (15 min)

[Her er det kun meningen at det skal vÃ¦re status for styret. Det er lov Ã¥ stille oppklarende spÃ¸rsmÃ¥l, men andre spÃ¸rsmÃ¥l som kan lede til diskusjoner skal skrives ned og ta pÃ¥ eventuelt.]

### **Styremedlem**:

VÃ¦rt pÃ¥ StÃ¸h Valentinsball

VÃ¦rt pÃ¥ genforsworkshop

VÃ¦rt pÃ¥ Bedkom-HS-HSP mÃ¸te

### **Styremedlem**:

Lagd arrangement

Sendt mail

Sett pÃ¥ bÃ¥nd! 

### **Styremedlem**:

Karrieredagerting

HalvtÃ¥rsberetninger til eksterne grupper er inne

### **ğŸ’°**Â Ã˜konomiansvarlig:

Sett pÃ¥ resultat

Endret litt pÃ¥ budsjettet

Ledervalg i bankom i morgen

Revidert abakus

Mva-meldingsgreier

### ğŸ‘¨ğŸ¼Â Nestleder:

Workshop

Snakket med de som skal sende inn vedtektsendringer

Samme gamle

Funnet ut at Ã¸kans skal ha stemmerett i fondet

### ğŸ§”ğŸ¼â€â™‚ï¸Â Leder:

VÃ¦rt pÃ¥ StÃ¸h Valentinsball

VÃ¦rt pÃ¥ genforsworkshop

VÃ¦rt pÃ¥ Bedkom-HS-HSP mÃ¸te

Satt oss opp pÃ¥ blestekalender for takeover - neste uke.

## 332 Mailpunkt (5 min)

[FÃ¸r hvert mÃ¸te skal det sjekkes om det ligger noen ubesvarte mails i innboksen, ansvar for Ã¥ besvare ubesvarte mail blir fordelt pÃ¥ mÃ¸tet]

Ontap - Pelle fikser

Kom inn vedtektsendring pÃ¥ Slack nÃ¥ - Erik fikser

## 333 Ã˜kansâ€™ time (x min)

[Ã˜kans sitt alt-mulig punkt]
NÃ¥ har vi underskudd i resultatet - 40k
Hva skal vi gjÃ¸re med det?
- Alternativ 1 - la det gÃ¥, vi har nok likviditet
- Alternativ 2 - sÃ¸ke fondet
- Alternativ 3 - ???
Sp: Er det noe gÃ¦rent lovlig sett med det?
Sv: Nei

Budsjetterer mer forsvarlig det Ã¥ret her

Sp: NÃ¥r er regnskapet ferdig?
Sv: Straks, venter bare pÃ¥ kioskresultat

Sp: Utenom Ã…resmell, hadde vi vÃ¦rt good?
Sv: Ja

Sp: Hvordan gÃ¥r det med Ã¥ finne Ã¸kans?
Sv: Ikke sÃ¥ bra

## 334 Karrieredagenes time (x min)

[Karrieredageneansvarlig sitt alt-mulig punkt]

- Har hatt mÃ¸te med Eeman scott og erlend. HÃ¸re hvordan vi skal samarbeide med Ekskom.
- Har sendt ut mails til diverse karrieredager 
- FÃ¥tt svar fra IT-dagene og skal ha mÃ¸te med de imorgen.
- Realfagsdagene har litt annet sjikte enn oss - sÃ¥ er ikke like relevant Ã¥ snakke med de.
- FÃ¸ler det ikke er sÃ¥ mye arbeidsgaver Ã¥ utdele.
- K: Kan lage litt ansvarsomrÃ¥der sÃ¥ man lettere kan delegere
- MÃ¥ gjÃ¸re markedsundesÃ¸kelsen fÃ¸r vi gÃ¥r lÃ¸s pÃ¥ ... sÃ¥ det ikke krasjer med bedkoms aktiviteter.
- Vi er sju stykker - er nok for nÃ¥.
- Tenkt litt pÃ¥ navn og sÃ¥nn, har et par forslag.
- I: Lurt Ã¥ spre navnet sÃ¥ tidlig som mulig slik at folk fÃ¥r kjennskap til prosjektet.
- I: MÃ¥ ha navnet klart til ekskom generalforsamling
- K: Er mer en redaksjonell endring Ã¥ endre navn

## 336 Eventuelt

[Saker som har oppstÃ¥tt i lÃ¸pet av mÃ¸tet eller kort tid fÃ¸r mÃ¸tet]

- Ida presenterer alumnibÃ¥nd

- Krav om erfaringsskriv til neste styre - spesielt om ting som har skjedd gjennom Ã¥ret.
- Burde ogsÃ¥ utvide interne roller siden pÃ¥ notion.


MÃ¸te hevet 13:21