---
title: "HS-mÃ¸te 18.09.2023"
---

# HS-mÃ¸te 18.09.2023

# Innsjekk

[Hvordan har dere det?]

Vi har det bra selv om det er mandag!

---

## 130 Godkjenning av innkalling, servering og referat fra forrige uke

[Kom innkallingen tidsnok? Er serveringen her, og er den godkjent? Er referatet fra forrige uke godkjent?]

## 131 TODOÂ´s fra forrige mÃ¸te **âœ…**


## 132 Status for komiteene (20 min)

[Her er det kun meningen at det skal vÃ¦re status for komiteene. Det er lov Ã¥ stille oppklarende spÃ¸rsmÃ¥l, men andre spÃ¸rsmÃ¥l som kan lede til diskusjoner kan dere skrive ned og ta pÃ¥ eventuelt.]

### **ğŸ‰**Â Arrkom:

- Har hatt onboarding med de nye + hyttetur  
- Skal ha vors fÃ¸r oktoberfest i uka (mulig at man kan ta med venner)  
- Hyttetur forrige helg  

### **ğŸ‘”**Â Bedkom:

- Har hatt pÃ¥melding til bar til bar, bra etterspÃ¸rsel  
- Snakket med datakameratene om at de trengte hjelp til spons, kan veilede de litt  


### **ğŸ–¥ï¸**Â Dotkom:

- Har hatt fÃ¸rste mÃ¸te med de nye, flyttet fast mÃ¸te til mandager  
- Dukket opp et par problemer med ow som skal sees pÃ¥  
- Har fadderordning og kurs i React for de nye  
- Virker som mange mister medlemskapet sitt, mÃ¥ sees pÃ¥  
- VÃ¦rt i kontakt med orakeltjenesten om at ntnu blokkerer mails fra online  

### **ğŸ“š**Â Fagkom:

- Har hatt to kurs forrige uke, gikk veldig bra  
- Generelt bra pÃ¥melding pÃ¥ arrangementer fremover  
- Fordelt interne ansvarsomrÃ¥der  
- Sett pÃ¥ miljÃ¸mÃ¥l til genvors som skal presenteres  
- vil lage en mal til arrangementsbeskrivelser  


### **ğŸ–‹ï¸**Â Prokom:
- Skal jobbe med Ã¥ selge fjorÃ¥rets Ã¥rbÃ¸ker  
- Planlegger Ã¥ ta Ã¥rboksbilder pÃ¥ hÃ¸stsemeteret slik vi fÃ¥r gjort det i tide  

### **â˜•**Trikom:

- Har hatt workshop og planlagt arrangementer  
- Skal ha en del ting som ikke krÃ¦sjer med uka (mer lavterskel lunsj og vafler)  
- Fordelt interne roller   
- Skal ta opp trÃ¥den pÃ¥ det populÃ¦re arrangementet Halloweenvors fra i fjor  


### **ğŸ’°**Â Ã˜konomiansvarlig:

- Lagt ut budsjettet  
- Fakturert ekskom for lÃ¥net vi ga dem  
- KjÃ¸pt fond  
- Har tatt opp en del nye sÃ¥ skal ha opplÃ¦ring med dem 

### ğŸ‘©ğŸ»â€ğŸ¦°Â Nestleder:

- Kommer nok en sak pÃ¥ genfors om at komiteer mÃ¥ oppdatere interne retningslinjer  
- Leder og nestleder stiller pÃ¥ komitÃ©-kickoff pÃ¥ lÃ¸rdag  
- Vil ha workshop med de som blir sittende i hs om hvordan nye HS skal se ut  

### ğŸ‘©ğŸ¾Â Leder:

- Var pÃ¥ linjeledermÃ¸te, snakket om fadderuke retrospekt; de fleste var fornÃ¸yde. StÃ¸rste konflikten her var dialog med instituttene. Det ble ogsÃ¥ diskutert drikking pÃ¥ skolen; vekterne kan ha vÃ¦rt strengere pÃ¥ enkelde steder.  
- Laget Trello for generalforsamling  

## 134 Sosialt med styret (5 min)
- Frida og Johanna Lager en whentomeet  

## 135 Generalforsmalingen H2023 (10 min)
- Vi fordeler arbeidsoppgaver  

## 134 Eventuelt

[Saker som har oppstÃ¥tt i lÃ¸pet av mÃ¸tet eller kort tid fÃ¸r mÃ¸tet]

#### Saksforslag om at vedtekter skal oppdateres?  
- Er dette noe hs har makt til Ã¥ si uansett  
    - Det fÃ¸lger med vedtektsforslaget sÃ¥ er greit Ã¥ ha de sammen  

#### KompileringsundersÃ¸kelsen mangler svar
- Vi kan bruke prosjektposten til premie?  
- Alle bÃ¸r purre pÃ¥ komiteene sine for Ã¥ fÃ¥ de til Ã¥ svare  
- Vi bÃ¸r ogsÃ¥ prÃ¸ve Ã¥ fÃ¥ de som ikke deltok til Ã¥ svare  

## 135 TODOÂ´s

[Skriv opp todos som har oppstÃ¥tt i lÃ¸pet av mÃ¸tet her. Fint om man rekker Ã¥ ta en gjennomgang av todoÂ´s nÃ¥r mÃ¸tet er ferdig] 

## Diggepunkt

[Alle mÃ¥ digge noe]


## MÃ¸teevaluering

[Ris/ros til hvordan mÃ¸tet har gÃ¥tt]