---
title: "FIF, kompilering og mer generalforsamling"
---

## Innsjekk

[Hvordan har dere det?]  

---

## 136 Godkjenning av innkalling, servering og referat fra forrige uke  

[Kom innkallingen tidsnok? Er serveringen her, og er den godkjent? Er referatet fra forrige uke godkjent?]  

Godkjent  

## 138 Status for komiteene (20 min)  

[Her er det kun meningen at det skal være status for komiteene. Det er lov å stille oppklarende spørsmål, men andre spørsmål som kan lede til diskusjoner kan dere skrive ned og ta på eventuelt.]  

### **🎉** Arrkom:  

- Skal se på retningslinjene på møtet i dag  
- Blåtur på fredag  

### **👔** Bedkom:  

- Hadde møte med ITEX-gjengen, veldig nyttig  

### **🖥️** Dotkom:  

- Jobber, ingen store greier  

### **📚** Fagkom:  

- Hatt kurs med bredvid, bra oppmøte på mingling  

### **🖋️** Prokom:  

- Some: nye har tatt kontroll og blitt tiktok-ansvarlige  

### **☕**Trikom:  

- Ikke så mye relevant å si.  

### **💰** Økonomiansvarlig:  

- Har en del nye, hatt opplæring og vært tydelige på retningslinjene  
- Starter med 2024-budsjettet neste møte  
- Fikk 5 000 kr til kaffe fra IE  

### 👩🏻‍🦰 Nestleder:  

- Genfors greier  
- Post på komitékickoff der Carolina og Ida snakket om generalforsamlingen  

### 👩🏾 Leder:  

- Diverse, orget genfors, var på komitékickoff.  
- Svart internasjonale studenter som ønsket kontakt (via Erasmus)  

## 139 Tilbakemeldingskjema kompileringen (10 min)  

[Diskutere tilbakemeldingene fra kompileringen så får vi høre hva folk tenker, bør vi endre noe til neste år?]  

- Kun ett svar fra en som ikke deltok, mørketall der.  
- De fleste er godt fornøyde med kompileringen.    Opplevelsen er det flere som er litt mindre fornøyde med.  
- Ting som kan bli tatt bort: 80% sa nei, kakaobasseng fikk litt langvarige konsekvenser, mindre fysisk, kanel og litt lite variasjon på postene.  

## 140 FIF høsten 2023 (5 min)  

[Vi har fått inn en mail om å velge datoer for høstens FIF møte. Årets møte arrangeres av TIHLDE og vil være i Trondheim. Hvem skal stille på dette. På disse møtene har det hovedsaklig blitt tatt opp saker som ligger særlig nærliggende bedkom/fagkom, da det er saker som er til interesse for mange av de andre linjeforeningene i landet. (I våres var de to sakene som ble tatt opp, erfaringsbank om bedrifter og datoer for sommerjobb). Hvem skal stille på høstens, og fremtidens møter? Lurt å tenke på nå mtp. forslag om org. struktur på genfors og planlegging av datoer.]  

- Nytt FIF-møte i høst i Trondheim.  
- Tidligere har det vært bare bedriftrelaterte saker - er nok lurt at en fra bedkom eller fagkom er med.  
- Møte på dagen og sosialt på kvelden.  
- Tenker det er fint om bedkom/fagkom finner selv ut hvem som skal reise.  
- Sender det inn som sak på fellesmøtet.  

## 143 Generalforsamlingen H2023 (10 min)  

[Hvordan ligger vi an? Sjekker trello. Er det noen som trenger hjelp eller er usikker på noe?]  

- Workshop på tirsdag.  
- Please send inn saker asap, slik at vi får tid til å legge de inn, de skal inn mange ulike plasser, så det tar litt tid.  
- Får ikke lagt ut kandidatlista fordi vi venter på saken fra organisasjonsstrukturfolka  
    - Den er sendt inn.  
- Hvordan skal vi få folk til å stille til valg siden det er to ulike muligheter?  
    - Se på det som to ulike valg.  
    - Skal få fikset kandidat-siden, slik at det blir mer oversiktlig.  
    - Folk må skrive seg opp på begge dersom de ønsker å stille til begge.  
- Tatt stilling til sammensetningen av styremedlemmer?  
    - Skal ta det opp som diskusjon på genVORS. Blir eventuelt å ha to ulike vedtektsforslag.  
- Hvordan fungerer stemmegivningen når det er prioriteringslisten?  
    - Sisteplassen vil bli fjernet fra stemmegivningen. Dersom det er fem kandidater vil den simulere fire runder med stemming.  

## 

Møtet er hevet kl. 13:46.