---
title: 'Opptak, styrevors, genfors/vors'
date: '2023-08-23'
---

# HS-mÃ¸te 28.08.2023

# Innsjekk

[Hvordan har dere det?]

- Hyttetur, hundepass og kos
- Folk er litt smÃ¥syke men ellers good

---

## 104 Godkjenning av innkalling, servering og referat fra forrige uke

[Kom innkallingen tidsnok? Er serveringen her, og er den godkjent? Er referatet fra forrige uke godkjent?]

- innkalling -> underkjent
- servering -> godkjent
- referat -> godkjent

## 105 TODOÂ´s fra forrige mÃ¸te **âœ…**

- [x]  Ingeborg: Mas pÃ¥ RFK om medbrakt pÃ¥ styrevors
- [x]  Magnus: Ta kontakt med revyen og RFK ang. opptak
- [x]  Ida: Lage nettartikkel om opptaket
- [ ]  Sondre: Plakatbestilling generalforsamling + genVORS
    - MÃ¥ vÃ¦re knyttet til et arr pÃ¥ OW fÃ¸r jeg kan bestille
- [x]  Alle: Melde seg diskusjonskveld (hvis man har tid)
- [ ]  Magnus: Legge ut om prikker og allergier pÃ¥ Facebook
    - Snakket med immball-gjeng og de tok allergier, sÃ¥ jeg tar jeg prikker nÃ¥ nÃ¥r det roer seg litt

## 106 Status for komiteene (20 min)

[Her er det kun meningen at det skal vÃ¦re status for komiteene. Det er lov Ã¥ stille oppklarende spÃ¸rsmÃ¥l, men andre spÃ¸rsmÃ¥l som kan lede til diskusjoner kan dere skrive ned og ta pÃ¥ eventuelt.]

### **ğŸ‰**Â Arrkom:

- FÃ¸rste mÃ¸te sist uke
- Snakket om immball; booket at vi skal ha 300 men hotellet var strenge og vi fikk sÃ¥ vidt gÃ¥tt ned fra 300 til 280. 7 ledige, det blir bra (har funding til Ã¥ dekke). mangler avtale med Output. Fikse tekniske ansvarlige etc.
- Begynt med intervjuer i dag og kjÃ¸ret gÃ¥r

### **ğŸ‘”**Â Bedkom:

- Har ikke skjedd noe veldig stort
- Sliter fortsatt med tilbakemeldingskjema, er viktig for oss sÃ¥ mÃ¥ finne en god lÃ¸sning pÃ¥ det
- Snakket litt om kaffeavtalen, vil prÃ¸ve Ã¥ fÃ¥ en lignende avtale
    - Ha det som en arbeidskontrakt med oppsigelsestid.
- Ellers ogsÃ¥ intervjuer.

### **ğŸ–¥ï¸**Â Dotkom:

- Ikke skjedd noe

### **ğŸ“š**Â Fagkom:

- Har ikke skjedd sÃ¥ mye
- Startet litt med intervjuer

### **ğŸ–‹ï¸**Â Prokom:

- Rolig her ogsÃ¥.
- Gjort vanlige ting, opptaksgreier og plakatarbeid.

### **â˜•**Trikom:

- Har ikke hatt mÃ¸te siden sist.
- Som alle andre, hatt intervjuer.

### **ğŸ’°**Â Ã˜konomiansvarlig:

- Sendt inn MVA melding.
- Sendt faktura for styrer til immball
- Skal ha arbeidskveld i kveld og se pÃ¥ revidering og rydde fÃ¸r semesteret.
- SÃ¸kt penger for kaffe, men mÃ¥ gjÃ¸re pÃ¥ nytt siden ny link.

### ğŸ‘©ğŸ»â€ğŸ¦°Â Nestleder:

- Ikke sÃ¥ mye utenom det vanlige
- Venter til neste uke med Ã¥ hÃ¸re med resten av komiteene om status fra de.

### ğŸ‘©ğŸ¾Â Leder:

- Har ikke gjort sÃ¥ mye
- Har satt dato for linjeledermÃ¸te
- PrÃ¸vd Ã¥ fÃ¥ kontakt med velkom angÃ¥ende vors fÃ¸r immball, men har ikke fÃ¥tt noe svar.
    - Snakket med Snurrix og de er fortsatt gira pÃ¥ Ã¥ ha det.

## 107 Interkom (10 min)

[Her skal saker som angÃ¥r tre eller flere komiteer]

- Hadde intervju i sted og det var en som spurte om man kunne endre pÃ¥ prioriteringen. Visste ikke svaret sÃ¥ spÃ¸r her.
    - Fikk mail om Ã¥ kunne fÃ¥ endre prioritering, og syns det burde vÃ¦re akseptabelt om man vil det.
- I stedet for mail kun sende til Caro eller NjÃ¥l
- Hvis de vil endre prioriteringen er det jo inne pÃ¥ sÃ¸knadsskjema, sÃ¥ det kan vi endre pÃ¥ lett hvis de sier ifra.
- Hvis noen spÃ¸r spesifikt sÃ¥ burde det vÃ¦re mulig, men trenger ikke legge det ut noe sted. De som Ã¸nsker kan sende mail.
- Sende mail til leder ogsÃ¥ kan Caro eller NjÃ¥l endre prioriteringen deres. Ikke noe vi trenger Ã¥ fortelle fÃ¸r folk spÃ¸r.

## 108 Abakus styregave (5min)

[Ettersom mange skal pÃ¥ ITEX og Abakus sitt immball er pÃ¥ sÃ¸ndag, burde vi brainstorme hva vi kan gi til dem i gave, og hvem som skal ha hovedansvar for at det blir fikset]

- Hva har blitt gitt fÃ¸r?
    - Forrige jub fikk de et gavekort for Ã¥ kjÃ¸pe noe bedre enn en rokkering.
    - De steppa ned, sÃ¥ vi gjorde det samme.
    - Terskelen er altsÃ¥ lav, men vi kan gÃ¥ ut sterkere fra start.
- PÃ¥ tihlde ga de jo en bÃ¸tte med slush sÃ¥ spÃ¸rs om de har sÃ¥ hÃ¸yre forhÃ¥pninger.
- Bilde med ansiktene deres, redigert inn noe gÃ¸y og ramma inn.
- Til tihlde printet vi jo logoen og lagde en boksÃ¥pner, det var gÃ¸y.
- Vi kan redigere oss inn eller faktisk ta et midtsidebilde til de.
- Vi har jo den rosa grisen oppe pÃ¥ kontoret som egt er Abakaus sin, kunne jo pimpet den opp og gitt den tilbake.
    - De vet kanskje ikke bakgrunnshistorien.
- Magnus og Johanna fÃ¥r ansvaret til Ã¥ fÃ¸lge opp pÃ¥ slack.

## 109 GenFors

- Snakket jo litt om det forrige uke, og tror 16.oktober passer best. Er en mandag, en virker som beste alternativ.
- Er det noe som stopper oss for Ã¥ kjÃ¸re pÃ¥ med mandag 16.oktober?
    - Nei egentlig ikke! Har lagt det inn i kalenderen sÃ¥ burde vÃ¦re good.
- Burde vÃ¦re en torsdag typ.
    - Mye som skjer pÃ¥ de bra dagene fÃ¸r.
- Onsdag 27.september da?
    - Til genVors
    - Hvis vi er realistiske sÃ¥ er d et ikke sÃ¥ mange som kommer om det er den minste ting som skjer enten dagen fÃ¸r eller etter. Burde se pÃ¥ perioder der det skjer lite.

Generalforsamling mandag 16.oktober og genVors onsdag 27.september.

- Er det dumt med Handels?
    - Ja egt fordi trikom mÃ¥ flytte hele kiosken, sÃ¥ absolutt best Ã¥ vÃ¦re pÃ¥ GlÃ¸s.
    - Da blir det EL3
        - No wait, vonde seter
- Da blir det muligens pÃ¥ Handels
    - SÃ¥ fÃ¥r trikom kanskje lÃ¥ne bil med tanke pÃ¥ kiosken.

## 110 Eventuelt

[Saker som har oppstÃ¥tt i lÃ¸pet av mÃ¸tet eller kort tid fÃ¸r mÃ¸tet]

### Innsyn i mails

- Plukke opp ting som skjer overalt. Leder og nestleder sitter pÃ¥ mye erfaring som de kan bidra med der det trengs.
- Skummer gjennom hele Onlines meldinger.
- Brukes til beste hensikter.

### T-skjorter velkom

- Mange andre linjeforeninger gjenbruker t-skjorter, synes det er lurt med tanke pÃ¥ gjenbruk og miljÃ¸. Er mye med 200 t-skjorter eller hva det er hvert Ã¥r
- Problemet ligger bare i spons, for den kan endre seg. I tillegg kan det bli problematisk med vasking av de, hvem skal gjÃ¸re det.
- Bra mtp. bÃ¦rekraft.
- Er jo gÃ¸y for velkom Ã¥ lage egne, tror de trives med det.
- Kanskje viktig Ã¥ tenke pÃ¥, mÃ¥ man bestille inn to til hver, kanskje heller bestille ekstra hvis noen Ã¸delegger.
    - Er jo litt nasty med samme hver dag, er ikke sikkert alle rekker Ã¥ vaske og tÃ¸rke.
    - Er jo ikke alle som bruker de hver dag heller. Faller litt bort mot slutten. OgsÃ¥ viktig Ã¥ nevne at t-skjortene er veldig dyre og.
    - De som gjenbruker er kanskje de som ikke fÃ¥r spons hvert Ã¥r.
- Tskjorten fÃ¸lger tema til fadderuken, og det faller bort om vi gjenbruker.
    - Tema er ikke sÃ¥ sentralt uansett, sÃ¥ det gÃ¥r an Ã¥ se pÃ¥ alternativ.
- Hvis man har en fast fadder t-skjorte sÃ¥ gÃ¥r det jo an Ã¥ trykke pÃ¥ logoer med tanke pÃ¥ spons. Men det er jo jÃ¦vlig ork og stress. Og blir jo egentlig ikke noe bedre.
- Det er mange temafester og man ender opp med Ã¥ ikke bruke de hver dag. Om man legger opp til det sÃ¥ kan man unngÃ¥ det, typ ha temafest annenhver dag (der den ikke trengs).
- Apropos velkom: Hvem sender ut tilbakemeldinsgsskjema for fadderukene.
- Apropos tilbakemeldingsskjema: Sebbi sin forslag om Ã¥ sende tilbakemelding etter kompileringen, gÃ¥r det?
    - MellomlÃ¸sning for tilbakemeldingsskjema funker sÃ¥ kan vi jo sende ut en google form og hÃ¸re fra de.
    - Problemet ligger ikke i skjema men heller i at folk ikke fÃ¥r beskjed om at de har et skjema Ã¥ fylle ut
    - Skjemaet finnes ikke (?), og vi mÃ¥ huke av pÃ¥ alle oppmÃ¸tte og det er vanskelig Ã¥ lage en link.
- SpÃ¸: Vet vi hvor mange det gjelder som bruker studmail og derfor ikke fÃ¥tt varsel?
    - Har ikke noe konkret, av og til 3 stykk, noen ingen og noen ganger 50
    - Kan vi ikke ha en ekstern undersÃ¸kelse da? De som opplever kompileringen som ubehagelig, eller har noe de Ã¸nsker Ã¥ si om det vil nok ha motivasjon til Ã¥ fylle ut skjema pÃ¥ slack face etc. Uten at det trengs Ã¥ bli tatt gjennom OW

Â¨


### Bekk vil ha enda mer kontakt med oss

- De vil gjerne ha mer kontakt med oss nÃ¥r de kommer hit pÃ¥ arrangement. SÃ¥ feks fÃ¸r ping sÃ¥ skal Ingrid og Caro bli med pÃ¥ lunsj. Kommer til Ã¥ rullere pÃ¥ det. 

## 111 TODOÂ´s

[Skriv opp todos som har oppstÃ¥tt i lÃ¸pet av mÃ¸tet her. Fint om man rekker Ã¥ ta en gjennomgang av todoÂ´s nÃ¥r mÃ¸tet er ferdig

- [] Johanna: SÃ¸ker velferdstinget for kaffe
- [] Magnus: Legg ut om prikker pÃ¥ Facebook
- [] Magnus: Sende mail til velkom om tilbakemeldingsskjema og tskjorter
- [] Caro: Legge ut innlegg om at hvis folk ikke er kontaktet ang. intervju sÃ¥ kontakt oss

## Diggepunkt

[Alle mÃ¥ digge noe]

- Digger HAK
- Digger DiscoKveld :)
- Digger hunden
- Digger tuba
- Digger cookie
- Digger pizzasnurr
- Digger jobbintervju i morgen
- Digger bra pÃ¥melding pÃ¥ DiscoKveld
- ITEX i morgen

## MÃ¸teevaluering

## [Ris/ros til hvordan mÃ¸tet har gÃ¥tt]
