---
title: 'HS-mÃ¸te 04.09.2023'
date: '2023-09-04'
---

# Innsjekk

[Hvordan har dere det?]

---

## 112 Godkjenning av innkalling, servering og referat fra forrige uke

[Kom innkallingen tidsnok? Er serveringen her, og er den godkjent? Er referatet fra forrige uke godkjent?]

- servering og mÃ¸teinnkalling ok
- forrige offentlige referat ble skrevet over nÃ¥r det nye ble lagt ut

## 113 TODOÂ´s fra forrige mÃ¸te **âœ…**

## 114 Status for komiteene (20 min)

[Her er det kun meningen at det skal vÃ¦re status for komiteene. Det er lov Ã¥ stille oppklarende spÃ¸rsmÃ¥l, men andre spÃ¸rsmÃ¥l som kan lede til diskusjoner kan dere skrive ned og ta pÃ¥ eventuelt.]

### **ğŸ‰**Â Arrkom:

- FordelingsmÃ¸te, tatt opp 6 stykk
- immball det gÃ¥r i, fÃ¥tt ekstra stÃ¸tte fra IDI, ikke verdt det med tilbakebetaling, gir ikke flere bonger, fotoboks eller popkornmaskin?
- Hyttetur neste helg

### **ğŸ‘”**Â Bedkom:

- Tatt opp 5 1.klassinger. Ikke skjedd sÃ¥ mye
- MÃ¸te med Bekk pÃ¥ fredag

### **ğŸ–¥ï¸**Â Dotkom:

- 7 medlemmer, fÃ¸rste mÃ¸te onsdag
- Deler ut prosjekt neste uke.

### **ğŸ“š**Â Fagkom:

- Ikke sÃ¥ mye, tatt opp 6 stk, mÃ¥ finne ny mÃ¸tetid

### **ğŸ–‹ï¸**Â Prokom:

- Tok opp 8 nye, 6 jenter, 200% Ã¸kning i jenter, veldig bra,
- Skal innfÃ¸re fadderordning i komiteen

### **â˜•**Trikom:

- Tatt opp 7 nye, 1.klassinger, fÃ¸rste mÃ¸te pÃ¥ fredag,
- Workshop sÃ¥ fort som mulig for Ã¥ sette arrangementer for semesteret

### **ğŸ’°**Â Ã˜konomiansvarlig:

- Arbeidskveld med revidering, fikset smÃ¥ting
- Vipps i kiosken, oppdatert priser pÃ¥ nettsiden

### ğŸ‘©ğŸ»â€ğŸ¦°Â Nestleder:

- Ikke noe spesielt, gjort masse

### ğŸ‘©ğŸ¾Â Leder:

- Opptak, fordelingsmÃ¸te, fikk gode tilbakemeldinger, sÃ¸kere fortlÃ¸pende var bra
- Sendt ut avslagsmail
- Tatt opp ca. 60 stykk i komiteer

## 115 Interkom (10 min)

[Her skal saker som angÃ¥r tre eller flere komiteer]

## 116 Eventuelt

[Saker som har oppstÃ¥tt i lÃ¸pet av mÃ¸tet eller kort tid fÃ¸r mÃ¸tet]

### Snapchat takeover

FÃ¥tt mail om snapchat takeover for Online linjeforening (idi)

- Caro og Ingeborg tar det

### Ekskom Ã¸kans

- Ekskom Ã¸kens skal ikke pÃ¥ ekskursjonen selv, er det mye jobb underveis som vil gjÃ¸re at noen andre mÃ¥ ta mye ansvar pÃ¥ selve turen?
- I: Kommer ann pÃ¥ hvor mye som er klart fÃ¸r, man legger feks. ut middager med Ekskom-kortet. Kjipt hvis det dukker opp noe plutselig. Ikke krise, men dumt.
- Spm: Er jo en del arbeid, vil denne personen fremdeles vÃ¦re Ã¸kans?
- S: Han vil forsatt vÃ¦re Ã¸kans. Bare Ã©n annen i bankkom skal pÃ¥ ekskursjonen. Vil ha mer innsikt om hen fÃ¥r en del ekstra arbeid pÃ¥ turen.

Konklusjon: MÃ¥ hÃ¸re med ekskom, bli med i mÃ¸te?

### Fadderukene

Fadderukene er ferdige, lagt ut tilbakemeldingskjema for fadderbarna, burde vi hatt for fadderne ogsÃ¥?

- I: IdÃ© Ã¥ be Velkom sende ut tilbakemeldingskjema til fadderne ogsÃ¥, de har nok mange gode perspektiver pÃ¥ ting, om kommunikasjon mellom velkom og fadderne for eksempel.
- Spm: Hvordan kan vi sikre god erfaringsoverfÃ¸ring til neste Velkom?
- S: Tror mengden erfaringsoverfÃ¸ring som trengs avhenger av hvem som er med i komiteen til neste Ã¥r. I Ã¥r var det ingen som hadde vÃ¦rt med i arrangerende komitÃ© tidligere.
- I: Case hvert Ã¥r, hele konseptet med nodekomite, folk har ikke alltid relevante erfaringer, gjentar konseptet fra i fjor, erfaringsoverfÃ¸ring fra nodekomite til nodekomite.
- K: vi mÃ¥ huske Ã¥ minne Velkom om erfaringsskriv!
- I: Viktig at vi i HS pusher pÃ¥, ting Ã¥ huske pÃ¥ til neste Ã¥r er at arrangementene blir blÃ¦stet nok, tilstrekkelig og tidlig informasjon pÃ¥ splashen, og ha masterfadder ansvarlige pÃ¥ plass mye tidligere.
- I: Kunne det vÃ¦rt en idÃ© Ã¥ ha noen feks i arrkom som kan hjelpe velkom med de arrangerende delene av vervet? Hjelpe dem Ã¥ gÃ¥ gjennom arrangementene Ã¥ fÃ¥ dem til Ã¥ tenke over ting de kanskje ikke tenkte pÃ¥ i fÃ¸rste omgang?
- K: Kanskje en workshop sammen hadde funka?

Konklusjon: Vi hÃ¸rer med Velkom om de kan sende ut tilbakemeldingskjema til fadderne ogsÃ¥ og minner dem pÃ¥ Ã¥ skrive erfaringsskriv. Vi tar kontakt med arrkom og hÃ¸rer hva de tenker om et tettere samarbeid med velkom.

## TODOÂ´s

[Skriv opp todos som har oppstÃ¥tt i lÃ¸pet av mÃ¸tet her. Fint om man rekker Ã¥ ta en gjennomgang av todoÂ´s nÃ¥r mÃ¸tet er ferdig]

## Diggepunkt

[Alle mÃ¥ digge noe]

## MÃ¸teevaluering

## [Ris/ros til hvordan mÃ¸tet har gÃ¥tt]
