---
title: "Retningslinjer, nyhetsbrev og ansvarsomrÃ¥der"
---

## Innsjekk  

[Hvordan har dere det?]  

---

## 180 Godkjenning av innkalling, servering og referat fra forrige uke  

[Kom innkallingen tidsnok? Er serveringen her, og er den godkjent? Er referatet fra forrige uke godkjent?]

Godkjent.  

## 181 TODOÂ´s fra forrige mÃ¸te **âœ…**  



## 182 Status fra styret (20 min)  

[Her er det kun meningen at det skal vÃ¦re status for styret. Det er lov Ã¥ stille oppklarende spÃ¸rsmÃ¥l, men andre spÃ¸rsmÃ¥l som kan lede til diskusjoner skal skrives ned og ta pÃ¥ eventuelt.]  


### **Styremedlem**:  
- Ingenting  

### **Styremedlem**:  
- Ingenting  

### **Styremedlem**:  
- Ingenting  

### **ğŸ’°**Â Ã˜konomiansvarlig:  
- MÃ¸te med Fondet, prÃ¸vd Ã¥ sette opp nettside  
- Noe rart med Nordnet, fÃ¥r kun logget inn som seg selv  
- Gjort ferdig budsjettet, blÃ¦stet det.  
- Godkjent appkom og brekkhelg pizza  
- FÃ¥tt inn sÃ¸knad fra arrkom om julebord  

### ğŸ‘©ğŸ»â€ğŸ¦°Â Nestleder:  

- Bodtilganger er endelig fikset!  
    - MÃ¥tte skrive 19.09.**2023** for at det skulle funke  
- Fikset referat fra generalforsamlingen med Caro  

### ğŸ‘©ğŸ¾Â Leder:  

- Var ikke pÃ¥ linjeledermÃ¸te sist uke, krasjet med hs inn-ut  
    - Ã˜nsker kontakt med Dotkom for Ã¥ ha mÃ¸te om serverer  
- Svart pÃ¥ mails  
- Godkjent medlemssÃ¸knader  
- Godkjent pullrequests pÃ¥ github om endring av struktur  
- Skal pÃ¥ IDI mÃ¸te i morra  

## 184 Godkjenne referat fra generalforsamlingen (5 min)  
[Hovedstyret mÃ¥ godkjenne referatet. Caro og Ida har finskrevet det sÃ¥ alt skal se good ut, men gjerne ta en titt sÃ¥ godkjenner vi det pÃ¥ mÃ¸tet.]  
- Godkjent ved akklamasjon.  

## 185 Forslag retningslinjer (10 min)  

[Vi har utformet et forslag til nye retningslinjer, og Ã¸nsker Ã¥ gÃ¥ gjennom disse. PÃ¥ linken under finner dere forskjellen mellom de mest oppdaterte retningslinjene vi fant og vÃ¥rt forslag. Gjerne se over endringene pÃ¥ forhÃ¥nd!]  

- Laget forslag om nye retningslinjer  
- Bedkom og fagkom pratet om FIF-mÃ¸tet. At vi kanskje burde ha det i vÃ¥res retningslinjer hvem som burde dra pÃ¥ det.   
    - Bedkom og fagkom er de som er naturlige Ã¥ sende  
- HS kan ha ansvar om at noen fra bedkom og fagkom reiser  
- S: Hva er fif?  
    - Forente IT-foreninger, ett mÃ¸te i semesteret der det sendes noen representanter hvor det snakkes om ulike saker som angÃ¥r oss.  
    - F.eks. frister pÃ¥ sommerjobber.  
- Hva om vi har i retningslinjene at minst Ã©n fra bedkom eller fagkom drar, sÃ¥ er det ogsÃ¥ plass til en fra HS dersom noen Ã¸nsker Ã¥ dra.  
    - Kan skrive noe ala at HS har ansvar for Ã¥ sÃ¸rge for at minst Ã©n fra Online drar og representerer Online pÃ¥ fif mÃ¸te og etterstrebe at minst Ã©n av de er fra Bedkom eller Fagkom  
- Legge til en setning i paragraf 4.ğŸ§‘â€âš–ï¸   
- Lang og tro pÃ¥ julebord!  
- Tok bort setning om ITV.  
- Ta bort setning om uklarheter og leder.  
- Endret setning om HS sitt ansvar til Ã¥ fÃ¸lge opp at nÃ¸dvendige verv blir fylt  
- Inkludere setning om periodevis oppdatering av retningslinjer  
    - Skal se pÃ¥ hvor ofte dette trengs Ã¥ gjÃ¸re   
    - Beholder Ã¥ ha det etter endt generalforsamling og ser hvordan det fungerer  
- S: Burde det stÃ¥ at vi har ansvar for kompileringen?  
    - I: Tror det kan vÃ¦re greit Ã¥ ha skrevet ned, stÃ¥r vel ikke noe sted hvem som har ansvar.  
    - Legger til setning om ansvar for kompileringğŸ§‘â€âš–ï¸  
- Legger til ansvar om Ã¥ holde fordelingsmÃ¸te i komiteopptak  

## 187 Nyhetsbrev (10 min)  

[Diskutere tanker/ideer om periodisk nyhetsbrev, ref kurset med stÃ¸ttehjulet]  


- PÃ¥ kurset med stÃ¸ttehjulet hadde vi i oppgave i Ã¥ finne tiltak for Ã¥ forbedre kommunikasjonen i linjeforeningen.  
- Mange snakket om at det hadde vÃ¦rt gÃ¸y med jevnlige oppdateringer pÃ¥ hva de ulike komiteene gjÃ¸r, samt opp og ned mellom komiteer og HS  
- Ide Ã¥ sende ut nyhetsbrev pÃ¥ mail og slack  
- Sette det som et ansvarsomrÃ¥de for kommunikasjonsansvarlig  
- Vi kan ogsÃ¥ bli bedre pÃ¥ Ã¥ blÃ¦ste referat fra mÃ¸tene vÃ¥re pÃ¥ Slack  
- Kan vÃ¦re med pÃ¥ Ã¥ Ã¸ke engasjement  
- Passe pÃ¥ Ã¥ gjÃ¸re det gÃ¸y slik at folk faktisk leser.  
- Liker det, mÃ¥ tenke litt pÃ¥ hvor vi har lyst til Ã¥ sende det ut.   
- Kommer ikke til Ã¥ stÃ¥ noe der som er sensitivt, sÃ¥ ogsÃ¥ mulig Ã¥ dele med resten av online  
    - Er med pÃ¥ Ã¥ inkludere resten av Online  
- NÃ¥r skal vi starte?  
    - Fint med fÃ¸rste i lÃ¸pet av hÃ¸sten.  
- MÃ¥ ha pÃ¥ plass kommunkasjonsansvarlig fÃ¸rst. Egentlig bare Ã¥ komme i gang nÃ¥r det er pÃ¥ plass.  
- Tanker om hvor ofte det burde sendes ut?  
    - Liker tanken om to ganger i semesteret.  
    - Tenkte fÃ¸rst mÃ¥nedtlig, men hopper over ferier osv. Da er to ganger i semesteret ganske greit.  
    - Kan prÃ¸ve to ganger i semesteret fÃ¸rst ogsÃ¥ sjekke hvordan det funker.  

## 188 Valg av nye ansvarsomrÃ¥der (10 min)  

[Hvilke nye ansvarsomrÃ¥der vil det nye styret ha, og hvem skal ha hvem?]  
- Kommunikasjonsansvarlig:  
    - Ida blir ny kommunikasjonsansvarlig  
- Vara mailingliste:  
    - Brage blir ny vara mailinglister  
- Some-ansvarlig:  
    - Frederik blir ny some-ansvarlig  
- Representasjonsasvarlig:  
    - Erik David blir ny representasjonsansvarlig  


## 191 Eventuelt

[Saker som har oppstÃ¥tt i lÃ¸pet av mÃ¸tet eller kort tid fÃ¸r mÃ¸tet]  



## 192 TODOâ€™s  

[Skriv opp todos som har oppstÃ¥tt i lÃ¸pet av mÃ¸tet her. Fint om man rekker Ã¥ ta en gjennomgang av todoÂ´s nÃ¥r mÃ¸tet er ferdig]

## Diggepunkt  

[Alle mÃ¥ digge noe]  
DÃ¸gnvill og kino ikveld, kan gÃ¥ med jakke uten Ã¥ bli dritkald eller dritvarm, pizza til frokost, sove lenge, workshop pÃ¥ onsdag, keramikkurs  

## MÃ¸teevaluering  

[Ris/ros til hvordan mÃ¸tet har gÃ¥tt]