---
title: 'Nytt styre!'
date: 2023-10-23
---

# HS-mÃ¸te 23.10.2023

## Innsjekk

[Hvordan har dere det?]

---

## 170 Godkjenning av innkalling, servering og referat fra forrige uke

[Kom innkallingen tidsnok? Er serveringen her, og er den godkjent? Er referatet fra forrige uke godkjent?]

Serveringen er ikke godkjent

## 172 Status for komiteene (20 min)

[Her er det kun meningen at det skal vÃ¦re status for komiteene. Det er lov Ã¥ stille oppklarende spÃ¸rsmÃ¥l, men andre spÃ¸rsmÃ¥l som kan lede til diskusjoner kan dere skrive ned og ta pÃ¥ eventuelt.]

### **ğŸ‰**Â Arrkom:

- Eneste relevant er Ã…re. Hadde signert kontrakt uten Ã¥ se betalingsfristdato sÃ¥ den var nÃ¥ pÃ¥ onsdag. Fikk heldigvis lÃ¥n av Online sÃ¥ det ordnet seg. PÃ¥melding blir 6.november tror jeg, sÃ¥ da fÃ¥r vi inn pengene ganske raskt etter det.

### **ğŸ‘”**Â Bedkom:

- Skal ha bedpress for fÃ¸rste gang pÃ¥ lenge

### **ğŸ–¥ï¸**Â Dotkom:

- Ny redwine ansvarlig

### **ğŸ“š**Â Fagkom:

- Ikke til stede

### **ğŸ–‹ï¸**Â Prokom:

- Ikke til stede

### **â˜•**Trikom:

- Ikke til stede

### **ğŸ’°**Â Ã˜konomiansvarlig:

- NÃ¦rmer oss ferdig med budsjett
- Har godkjent litt sÃ¸knader:
    - IDI-potten: JulegrÃ¸t, HÃ¸stsuppe, golfline arrangement
    - Onlinepotten: Workshop med debug

### ğŸ‘©ğŸ»â€ğŸ¦°Â Nestleder:

- Ikke til stede, ikke sendt inn status

### ğŸ‘©ğŸ¾Â Leder:

- Svart pÃ¥ mails og medlemssÃ¸knader. Snakket med Anders angÃ¥ende de og. Egt linjeledermÃ¸te i dag, men er HS inn og ut. Holder pÃ¥ Ã¥ fÃ¥ output inn i mailinglisten.

## 173 Valg av ny vinstraffansvarlig (5 min)

[VÃ¥r kjÃ¦re vinstraffansvarlig takker for seg, og vi trenger noen som kan fylle denne uvurderlige rollen]

- Ã˜kans stiller.
- Ã˜kans blir valgt.

## 174 Valg av nye sosialansvarlige (5 min)

[VÃ¥re kjÃ¦re sosialansvarlige takker for seg, og vi trenger noen som kan fylle denne uvurderlige rollen]

- Fredrik stiller.
- Erik stiller og.
- Fredrik og Erik blir sosial ansvarlige sammen.

## 175 Interne retningslinjer (5 min)

[Alle komiteene, inkludert HS, burde oppdatere sine interne retningslinjer. Mange har veldig utdaterte retningslinjer og med en ny struktur trenger komiteene bedre og oppdaterte retningslinjer. Alle komiteene sine retningslinjer mÃ¥ godkjennes av HS.]

- Sende en mail til alle komiteer og sette en frist.
- Leder tar ansvar
- OgsÃ¥ skriv om kommunikasjonsansvarlig og minn de pÃ¥ at de mÃ¥ finne ut av hvordan de vil lÃ¸se denne stillingen.
- HS sine er ogsÃ¥ veldig utadert, kanksje finne en som fÃ¥r hovedansvar?
    - Kanskje en ny og en gammel kunne sett pÃ¥ det sammen.
    - Leder og Styremedlem ser pÃ¥ det sammen.

## 176 **MedlemskapssÃ¸knader (5 min)**

[Vi i hovedstyret fÃ¥r inn medlemskapssÃ¸knader Ã¥ret rundt og (mest pÃ¥ hÃ¸sten) og ser en stor viktighet i at alle i hs er sammenkjÃ¸rte om hvordan og hvilke sÃ¸knader vi godkjenner. Derfor blir det en liten gjennomgang og diskusjon rundt dette.]

- Hvordan er det med master hvis man mÃ¥ konte?
    - Du mÃ¥ ha fullfÃ¸rt bachelor, sÃ¥ mange som stryker i 3 som ikke kommer inn. SÃ¥ det angÃ¥r mange av de sakene vÃ¥res.
- Noe av casen er ITEX. Rundt da det kommer mange sÃ¸knader, og da mange som ikke har "rett" til Ã¥ komme inn.
- Godkjenner vi flere bachelor enn master hvis de tar fagene?
    - Nei de mÃ¥ uansett ha studierett for Ã¥ kvalifisere
- Kan man ikke gjÃ¸re sÃ¥nn at hvis BIT men ikke kommer inn pÃ¥ master, sÃ¥ kan de fortsatt ha muligheten til fullverdig. Hvis man da tar alle fagene i fjerde minus EIT siden man ikke fÃ¥r rett til det. Synes det er dumt at man mister medlemskapet pga man konter et fag.
    - De vil ikke bli ekskludert fra alt, kun bedpresser
    - Er jo som regel de det gjelder. At de har kontet.
    - Kunne jo eventuelt gi de en 3.klasse status siden de pÃ¥ en mÃ¥te er det siden de har godkjent alle fag i 3.klasse.
- Tror en mer jevnlig hÃ¥ndtering av de sakene som ligger inne er lurt. Om det er et mÃ¸tepunkt. Dersom det er en ansvarlig sÃ¥ kan vedkommende ta opp de rare sakene pÃ¥ mÃ¸tet sÃ¥ kan man komme til en enighet sammen.
    - Til nÃ¥ har vi praktisert med at det er alle som skal gjÃ¸re litt.
    - Har ogsÃ¥ praktisert at man svarer pÃ¥ mailen og sie rom man har godkjent eller underkjent.
- Synes at en har ansvar er en fin lÃ¸sning for da blir det ikke sÃ¥ mange tolkninger som kommer inn.
- Tidligere har nestleder gjort dette alene, men det er viktig at vi er samkjÃ¸rte om hvordan vi gjÃ¸r det
- Vi mÃ¥ bli enige om hvordan vi vil tolke vedtektene
- Har de som skal ta en kont i august studierett ved informatikk i august da og kan egt sÃ¸ke om fullverdig medlemskap da?
    - Ja fordi de ikke har fullfÃ¸rt bachelor
- Synes at vi kan si at dersom de kan vise bachelor eller master i informatikk pÃ¥ studentweb sÃ¥ har de rett pÃ¥ fullverdig medlemskap.
- SÃ¥ var det om vi skulle ha en som har litt hovedansvar.
    - Tror det er veldig lurt. Ta opp pÃ¥ mÃ¸te dersom usikkerhet. Gir det en kontinuerlighet.
    - Om vi setter hovedansvar sÃ¥ betyr det ikke at vi andre ikke skal godkjenne. Er bare at en har hovedansvaret for Ã¥ se om det ligger mange inne, holde de andre oppdatert.
    - NÃ¥ har vi ogsÃ¥ tre nye "blanke" roller Ã¥ fylle
- Styremedlem tar rollen som medlemskapsansvarlig.

## 178 Eventuelt

[Saker som har oppstÃ¥tt i lÃ¸pet av mÃ¸tet eller kort tid fÃ¸r mÃ¸tet]

### LÃ¥n til arrkom om Ã¥re?

- Hva mentes med at arrkom har lÃ¥nt penger til Ã¥re?
    - Egentlig bare at online legger ut for arrkom, man trenger ikke Ã¥ sÃ¸ke. Alle komiteer i Online lÃ¥ner av Online hele tiden. Da ekskom sÃ¸kte var det eget siden de er utenfor Online. SÃ¥ man trenger ikke Ã¥ sÃ¸ke.

### HS mÃ¸ter

- Hvordan vi pleier Ã¥ styre det. Pleier Ã¥ kun vÃ¦re leder, kanskje nestleder, og de som referer som har pc. SÃ¥ derfor vi prÃ¸ver Ã¥ vÃ¦re strenge med Ã¥ sende inn saker pÃ¥ forhÃ¥nd sÃ¥ folk kan lese seg opp og vÃ¦re forberedt.
- I bedkom har leder pc med innholdet pÃ¥ skjermen sÃ¥ alle ser
- Vi har pleid Ã¥ ha hs notatbok, men ikke fÃ¥tt av Bekk enda
- Status punkt, hva vil vi lÃ¸se dette med?
    - En form for status for hver person
- MÃ¸tereferater: vi fjerner ting som er personspesifikt eller hemmelig, dette ligger pÃ¥ notion. Dersom man er usikker sÃ¥ er det bare Ã¥ spÃ¸rre. Er noen ganger vanskelig Ã¥ ta stilling til.
- Skal de nye stille med vara? De har ingen tydelig vara siden de ikke representerer noen komite. Men send inn vara hvis dere ikke kommer.
- Har ogsÃ¥ interne vinstraff-regler som ligger pÃ¥ wiki og notion sÃ¥ de kan dere lese dere opp pÃ¥.
- Vil bare anbefale dere Ã¥ lese litt pÃ¥ wiki og notion. Lese tidligere mÃ¸tereferat og hva vi har diskutert nylig.
    - TODO pÃ¥ de nye kanskje?
- Er noen roller vi mÃ¥ huske pÃ¥. BlÃ¦stekalender, tilgang pÃ¥ mail osv. SÃ¥nn de er ikke direkte knyttet til styrerep, men har ofte vÃ¦rt sÃ¥nn.
- BlÃ¦stekalender-rollen:
    - Slutten av hver mÃ¥ned legger du inn en ny mÃ¥ned
    - Erik tar det
- AngÃ¥ende roller sÃ¥ mÃ¥ man ikke glemme vors for immball og at en har hovedansvar for det. NÃ¥ har vi allerede dato for immball sÃ¥ man kan allerede booke lokale for styrevors.

### SynliggjÃ¸re nye hs

- Vi sitter pÃ¥ kontoret pÃ¥ onsdag 11-12 med snacks osv.

## Diggepunkt

[Alle mÃ¥ digge noe]

## MÃ¸teevaluering

[Ris/ros til hvordan mÃ¸tet har gÃ¥tt]
Litt mye pÃ¥ eventuelt, vi mÃ¥ senke terskelen for Ã¥ sende inn saker
