---
title: "HS-møte 10/10/2023 - IDI takeover og engelske prikkeregler"
---

## Innsjekk

[Hvordan har dere det?]

---

## 156 Status for komiteene (20 min)

[Her er det kun meningen at det skal være status for komiteene. Det er lov å stille oppklarende spørsmål, men andre spørsmål som kan lede til diskusjoner kan dere skrive ned og ta på eventuelt.]

### **🎉** Arrkom:

- Ikke skjedd så mye, purret en del om immball.  
-  
- Har ikke så mye arrangementer under uka.  


### **👔** Bedkom:

- Ikke så veldig mye siden sist, pause med våre ting gjennom uka.  

- Snakket med dotkom om nytt system for påmelding og prikker  

### **🖥️** Dotkom:

- Ikke så mye relevant. Vi jobber:)  

### **📚** Fagkom:

- Forberedt oss til møte med bedkom vi skal ha etterpå  

### **🖋️** Prokom:

- Ikke så mye relevent å melde. Jobber på.  

### **☕**Trikom:

- Lurer på om det er noe galt med kjøleskapet på kontoret. Lekker ut over gulvet, så mulig vi må få nytt.  

- Viktig å følge opp nye kontoransvarlige  

### **💰** Økonomiansvarlig:

- Har startet å se på nytt budsjett, økanser kommer til å spørre i komiteer om hva komiteen vil ha i budsjettet sitt.  

- Åpent budsjettmøte 6. November.  

- Godkjente ikke appkom søknad fordi den var for sen (igjen).

- Har godkjent feminIT-workshop i Onlinepotten  

- Fant ut at det offentlige budsjettet ikke var oppdatert, så trengte egentlig ikke å søke budsjettoverskridelse  

### 👩🏻‍🦰 Nestleder:

- Fått hentet inn halvårsberetninger, bortsett fra Fondet(Hilmir måtte bare sjekke tallene med Johanna) og bandet (har sendt mail)  

- Problemer med bod-tilganger etter den andre runden, jeg har fått NTNU til å sjekke opp i det to ganger, men det virker ikke som det funker allikevel.  

- Hadde møtet med ordstyrer med Caro, virker veldig greie, endret litt på dagsorden etter det  

- Manger å sende inn navn på referenter og tellekorps til generalforsamlingen, har etterspurt fra dotkom hvem som stiller som tellekorps.  
    - Får svar etter dotkom møte i morgen  

### 👩🏾 Leder:

- Gjort ferdig dokumentene til generalforsamling  

- Når man gjør endringer i sakene/vedtektsforslagene er det viktig å endre alle plassene de ligger  

- Hadde møte med han som skal være ordstyrer. Gikk veldig greit  

- Møtte en videregående-elev for å fortelle om informatikk og Online  

- Skal ha møte med de som arrangerer trønderLAN etterpå fordi de skal låne en mikser av online  

- Snakket med valgkom om å finne representater som stiller fra alle komiteer  

- Vært i dialog med Abakus og Tihlde angående dato for immball

## 157 Eventuelt

[Saker som har oppstått i løpet av møtet eller kort tid før møtet]

**IDI- takeover:**
- Kanskje vi kan sende ut til SOME? Kan legge ut igjen det som ble lagt ut i fadderuken om komiteene. Er bare for å vise fram Online og Informatikk på IDI.

- Grunnen til at det tok så lang tid å fa svar fra Moe er at det er lite interesse i SOME-gruppa.
    - Det var ikke IDI, den snapchatten var IE

- Vil vi høre med SOME igjen?
    - Jeg syns det hadde vært nice, er bare å reposte de storyene vi allerede har laget, og fortelle litt om studiet osv.
    - Kan si at vi må ha svar litt fortere denne gangen

- Kanskje få med at det ikke er det samme innholdet som på Snapchat siden dette kan være mer fristende


**Prikkregler på engelsk**
- Bred enighet