---
title: 'HS-mÃ¸te 02.10.2023'
date: '2023-10-02'
---

## Innsjekk

[Hvordan har dere det?]

---

Vi har det bra i dag ogsÃ¥ :)

## 147 Godkjenning av innkalling, servering og referat fra forrige uke

[Kom innkallingen tidsnok? Er serveringen her, og er den godkjent? Er referatet fra forrige uke godkjent?]

- Caro: Ikke godkjent innkalling, for sent
- Frida: Ikke servering, vin

## 148 TODOÂ´s fra forrige mÃ¸te **âœ…**

- [X] Magnus skal ta med FIF greiene til bedkommÃ¸tet
- [X] Caro finne referat fra linjeledermÃ¸tet
- [X] Alle tar med til komiteene sine at arrangementbeskrivelsen skal vÃ¦re pÃ¥ bÃ¥de norsk og engelsk - utfyllende!
    - Lurt Ã¥ skrive "english below" Ã¸verst
- [X] Caro skal sende mail om inkludering av utvekslingsstudenter
- [X] Frida blÃ¦ster genVORS pÃ¥ instagram
- [X] Frida: Sjekke opp trikom sine retningslinjer
- [X] Magnus: Fikse mer bindende pÃ¥melding til hytteturen.

## 149 Status for komiteene (20 min)

[Her er det kun meningen at det skal vÃ¦re status for komiteene. Det er lov Ã¥ stille oppklarende spÃ¸rsmÃ¥l, men andre spÃ¸rsmÃ¥l som kan lede til diskusjoner kan dere skrive ned og ta pÃ¥ eventuelt.]

### **ğŸ‰**Â Arrkom:

- Hadde blÃ¥tur, ikke fullt oppmÃ¸te, men forventet. 2 utvekslingsstudenter mÃ¸tte opp.
- OVersatt pÃ¥meldingstekst til julebord
- Ser pÃ¥ opplegg til julebord
- Er i dialog med bandet
- * Sendt inn mail om en missforstÃ¥lse som en fri-fondssÃ¸tte som ikke er signert, vi undersÃ¸ker hva vi ska l gjÃ¸re**

### **ğŸ‘”**Â Bedkom:

- Ikke sÃ¥ mye Ã¥ si, samme gamle
- siste arrangement fÃ¸r uka i morgen.
- SÃ¸knadsfristen for sommerjobber var igÃ¥r, skal gÃ¥ igjennom og se at alt stemmer.
- Tok opp det med FIF - skal ta det med fagkom, skal finne ut hvordan vi lÃ¸ser det.
- Har sagt ifra at vi kan stille siden det er i Trondheim, ubevisst hvor mange vi blir.

### **ğŸ–¥ï¸**Â Dotkom:

- Ingenting av relevans fra oss

### **ğŸ“š**Â Fagkom:

- Har ikke hatt mÃ¸te siden sist, hadde hyttetur
- Skal ta opp det med engelsk pÃ¥ arrangementtekster pÃ¥ neste mÃ¸te

### **ğŸ–‹ï¸**Â Prokom:

- Hadde ikke mÃ¸te pga genVORS
- Ingenting Ã¥ melde

### **â˜•**Trikom:

- Har sett pÃ¥ retningslinjer, skal se pÃ¥ de til neste trikom-mÃ¸te.
- StÃ¥r en del rare ting der som er gammelt. Vi ser pÃ¥ det.
- Tar bort det om kontorvakt, legger til det om kontorvask
- Ser pÃ¥ det og tar det opp til neste mÃ¸te
- Caro: HS mÃ¥ godkjenne disse.
- Vi stiller med kiosk til genfors

### **ğŸ’°**Â Ã˜konomiansvarlig:

- Ikke sÃ¥ mye Ã¥ si
- Skal begynne Ã¥ lage nytt budsjett i dag.
- Litt usikker pÃ¥ om budjsettet er dobbelt, mÃ¥ sjekke opp med bedkom Ã¸kans
    - Skal snakke med bedkomleder Ingrid, hun har mest kontroll pÃ¥ den avtalen
- kommer til Ã¥ bli en liten case med surfeturen, litt misforstÃ¥else av pris for turen.
- Godkjent 1500,- for prokom workshop.

### ğŸ‘©ğŸ»â€ğŸ¦°Â Nestleder:

- Har ikke fÃ¥tt noe innsendt

### ğŸ‘©ğŸ¾Â Leder:

- Drevet med genfors, svart pÃ¥ mails
- Kunne ikke stille pÃ¥ linjeledermÃ¸te, pga genvors. Har ikke lest referat
- MÃ¸te med organisasjonskollegiet denne uken
- Sendt mail om inkludering av utvekslingsstudenter
- Ingeborg: IDI har ikke tilgang pÃ¥ hvem som er utveklingsstudenter, IE har de. GDPR gjÃ¸r at vi ikke fÃ¥r kontaktinfo
- Snapchat takeover er videresent til SOME-folka, vi har ikke kapasitet.
- Skal mÃ¸te en ivrig VGS-student som lurer pÃ¥ hva Online er.

## 150 **Immball 2024 (5 min)**

[ Vi arrkom har sett pÃ¥ lokaler for immball 2024. Prinsen var ikke ledig lÃ¸rdag 7.september, men var det 14.sep. Blir det for sent? Er ogsÃ¥ i kontakt med andre lokaler om lÃ¸rdag 7.sep, men hvis ikke hvordan er fredag 6 eller sÃ¸ndag 8? Vet ikke om vi mÃ¥ avklare noe med ridderne fÃ¸r vi booker og. Tenkte bare Ã¥ lufte med dere, siden jeg ble usikker pÃ¥ om den helgen var "satt" og at 14.sep ble for sent]

- Er i gang med Ã¥ booke lokale, prinsen er tatt.
- Har kontaktet flere, men har mÃ¸te etterpÃ¥. De nye i arrkom er ansvarlige for Ã¥ booke.
- Er det for sent med 14.september?
- Var det torsdag i fjor fordi det ble for sent med helgen etter?
    - SÃ¸ndag er utelukket
- I: Fredag?
    - K: Hva med kompilleringen? Det er en case, vi kan snakke med ridderne. De jobber jo i hverdagen
- SO: I fjor var det ikke samtidig, var vare riddere som bor i Trondheim som kunne stille pÃ¥ kompilleringen. Ser ikke noe problem i at det er en uke senere.
    - Det er egentlig positivt Ã¥ ha det litt senere, med tanke pÃ¥ at da kan komiteer rekke Ã¥ ha noe sosialt fÃ¸r immball. Da blir det ikke like mye ekskludering rundt komitevors - forhÃ¥pentligvis.
- En helg fÃ¸r blir fort for tidlig.
- Vi har opptak veldig tidlig, kunne jo vÃ¦rt bra Ã¥ hatt opptaket etter immball. Dette kunne jo vÃ¦rt med pÃ¥ Ã¥ sikre en case med opptak og vors og innkludering.
    - K: Abakus har opptak etter immball, kan jo ha intervjuer fÃ¸rst, ogsÃ¥ opptaket senere.
    - K: StÃ¸ttern en ny lÃ¸sning, det blir fort komiteete pÃ¥ immball-vors slik stÃ¥a er nÃ¥.
- Ingeborg tar kontakt med ridderne for Ã¥ finnne datoer for neste Ã¥r.
- Burde ikke vi bare foreslÃ¥ flere datoer, men heller sende en mail om nÃ¥r det blir og heller spÃ¸rre om det gÃ¥r greit.
- Vinkle det som "Kan vi ha det senere?" og ikke Ã¥pne opp for for mye diskusjon med de over mail.
- Noe neste styre kan se pÃ¥?

## 151 Online pÃ¥ IDI insta **(5 min)**

[IDI Ã¸nsker Ã¥ bli mer synlig pÃ¥ instagram! Hensikten til instabrukeren til IDI er rekruttering og de vil derfor vise frem linjeforeningene. Alle skal fÃ¥ hver sin takeover, over flere dager, for Ã¥ vise frem studieprogram og linjeforening. Tanken er i midten av oktober. Hva vil vi vise frem og hvem vil ta det pÃ¥ seg i sÃ¥ fall?]

- Kunne man eventuelt sendt denne videre til SOME-gruppa?
    - vi har ikke sÃ¥ mye kapasitet, men denne er litt mer lavterskel og kan lage storyene pÃ¥ forhÃ¥nd. Ingeborg kan ogsÃ¥ vÃ¦re med pÃ¥ Ã¥ lage storyene, men ikke hovedansvarlig.
- Blir om 2-3 uker en gang, vi finner mer ut av det.

## 152 Eventuelt

[Saker som har oppstÃ¥tt i lÃ¸pet av mÃ¸tet eller kort tid fÃ¸r mÃ¸tet]

### Hyttetur

- Satte fristen til Ã¥ svare om man er med til sÃ¸ndag
    - har ikke fÃ¥tt inn sÃ¥ mye svar, ser pÃ¥ det neste mÃ¸te.
- ish 1000 kr for Ã¥ avbestille hytte
- 17 stk som skrev at de kunne pÃ¥ doodle
- Dersom det er under 10 personer sÃ¥ blir det ikke tur.
    - Hva skjer med gebyret? Hvem betaler?
    - Vi tar det nÃ¥r det kommer.

### Prikkeregler

- Har blitt kommentert om at det stÃ¥r om oblig mingling pÃ¥ kurs. Kan virke som at vi ikke har veldig bra lÃ¸sning pÃ¥ de reglene vi har.
    - I: Tenker at det ikke trengs Ã¥ spesifiseres i arrangementbeskrivelsen
    - K: Det var vel egentlig bare Ã©n gang det var et stort problem
    - K: tenker at de fleste som melder seg pÃ¥ hater ikke Ã¥ mingle, du er ikke tvunget til det nÃ¥r du melder deg pÃ¥ frivillig.
- Viktigste er at det er konsekvent - at det skal brukes uavhengig om det er 15 stk som dropper mingling eller om det er 3 stk
- Ikke helt relevant her : men har fÃ¥tt inn en del mails om folk, sÃ¦rlig 1.klasse, ikke forstÃ¥r hensikten med prikkene.
    - Folk vet feks ikke at de mÃ¥ melde seg av dersom de er pÃ¥ venteliste.

### Surfetur

- Kvelden fÃ¸r surfetur, ble jeg oppringt av noen om lÃ¥n av kort for utlegg underveis. Dette ble veldig mye styr i fjor. Dette er et veldig vanskelig regnestykke. Folk betaler forskjellig ting ut ifra bil eller pakker.
    - Teksten pÃ¥ OW er bare kopiert fra ifjor, og det er derfor det er misforstÃ¥elser nÃ¥.
- MiforstÃ¥elser om hva folk har forventet, og hvordan det har blitt presentert.
- Delt opp betalingene i en Utgifter underveis som en betaling, og surfepakken som en annen utgift.
- StÃ¸tter med 3000 kr og fakturerer for surfepakken, mat osv er egentlig ikke inkludert.
- I: I retrospekt burde turen vÃ¦rt avlyst pga manglende arrangÃ¸rer. De som planlegger kunne ikke dra. Har vÃ¦rt en del mangler, som vi ikke var klar over pÃ¥ forhÃ¥nd.
- Var noen fra NTNUI som tok noen ekstra plasser som var ledige. De fÃ¥r ikke stÃ¸tte fra oss.
    - Karen har lagt ut 5000 kr for biler
- til neste Ã¥r: det mÃ¥ stÃ¥ mye tydeligere pÃ¥ OW
- Tryggere Ã¸konomisk sett pÃ¥ portugal-tur
- Hoddevik burde hatt et oppgjÃ¸r som dekker utgifter underveis, som deltakere er ansvarlige for.
- Deretter fÃ¥r de en faktura fra Online som er for surfepakken
- Ã˜konomisk er det litt kaotisk med en sÃ¥nn tur.
- Disse erfaringene burde bli skrevet ned for senere arrangementer.
- Vi vil jo lÃ¸fte denne typen tur opp igjen, er jo et veldig bra arrangement.
- Kanskje Online burde skilles mer ut fra arrangeringen videre.
- Kanskje bankkom burde si hvordan de Ã¸nsker at betalingen for turen skal foregÃ¥.

## 153 TODOÂ´s

[Skriv opp todos som har oppstÃ¥tt i lÃ¸pet av mÃ¸tet her. Fint om man rekker Ã¥ ta en gjennomgang av todoÂ´s nÃ¥r mÃ¸tet er ferdig]

- [ ]  Caro purrer pÃ¥ Henrik Moe om snapshat-takeover
- [ ]  Ingborg undersÃ¸ker mer om IDI-takeover pÃ¥ insta.
- [ ]  Caro sender mail til de to pÃ¥ surfetur som ikke dro
- [ ]  Johanna tar opp det med surfetur i bankkom
- [ ]  Alle mÃ¥ sjekke trello for generalforsamlingen
