---
title: 'HS-mÃ¸te 02/05/2023 - Fase ut Nibble, ny stÃ¸tteordning, og detaljer rundt opptak'
date: 2023-05-02
---

# HS-mÃ¸te 02.05.2023

1. Referent: NjÃ¥l SÃ¸rland
2. Referent: Sondre Stokke
MÃ¸tetidspunkt: May 2, 2023 12:00 PM
Servering: NjÃ¥l SÃ¸rland

Tilstede: NjÃ¥l SÃ¸rland, Johanna Wilmers, Sondre Stokke, Ingeborg Elly Skori-Holm, Magnus, Carolina Gunnesdal, Johannes Meldal, Ida Matre

## Innsjekk

[Hvordan har dere det?]

---

## 060 Godkjenning av innkalling, servering og referat fra forrige uke

[Kom innkallingen tidsnok? Er serveringen her, og er den godkjent? Er referatet fra forrige uke godkjent?]

Alt godkjent


## 062 Status for komiteene (20 min)

[Her er det kun meningen at det skal vÃ¦re status for komiteene. Det er lov Ã¥ stille oppklarende spÃ¸rsmÃ¥l, men andre spÃ¸rsmÃ¥l som kan lede til diskusjoner kan dere skrive ned og ta pÃ¥ eventuelt.]

### **ğŸ‰**Â Arrkom:

- Hadde siste mÃ¸te forrige uke
- Veldig mange tredjeklassinger som skal pÃ¥ utveksling sÃ¥ mister noen til hÃ¸sten
- Booket hytte til Ã…re
- Booket Banksalen til Julebord
- Burde booke styrevors. Kanskje realfagskjelleren

### **ğŸ‘”**Â Bedkom:

- Dro til Oslo sammen med fagkom og mÃ¸tte bedrifter der
- Sosialt arrangement med bekk pÃ¥ torsdag. Veldig lavterskel, virket som folk koste seg. Brettspill og musikkbingo, vi drakk opp all Ã¸len :)
- Hadde jubileumshelg nettopp, mange gamle og nye ble med, VI ER 25 Ã…R!
- Presiserer at det er viktig med offline datoer tidlig neste semester. foreslÃ¥r 15.september som frist

### **ğŸ–¥ï¸**Â Dotkom:

- Endre pÃ¥ intern struktur ang prosjekter
- Hadde retrospekt om hvordan komiteen skal fungere
- Har tatt i bruk Vipps og vil ordne alternativ betaling pÃ¥ OW
- Ang diskusjon om Vipps i kiosken: Vi mener kanskje det kan vÃ¦re lurt Ã¥ beholde nÃ¥vÃ¦rende betalingslÃ¸sning som alternativ
- Vi er usikre pÃ¥ hva vi skal gjÃ¸re med serverene vÃ¥re. Vi blir snart kastet ut av NTNU sitt serverrom

### **ğŸ“š**Â Fagkom:

- Fordelt kurs til hÃ¸sten innad
- Funnet ansvarlig til Tech talks, yours truly (Johannes)
- Begynt Ã¥ lete etter nÃ¥r de har bursdag
- Eksamenskurs for Objekt 21. mai
- Har hatt Notion-kurs og fÃ¥tt positive tilbakemeldinger
- Skryt fra Ida om at de var tidlig pÃ¥ Ã¥ booke rom

### **ğŸ–‹ï¸**Â Prokom:

- SOME-gjengen skal ha mÃ¸te i morgen
- Offline slipp forrige uke, siste for semesteret
- Valg av redaktor neste uke, pluss noen andre roller i komiteen
- Laget inventarliste av alt som var i boden, veldig nice. Skal opprettholde den i framtiden

### **â˜•**Trikom:

- Har hatt siste mÃ¸te for semesteret
- Har fÃ¥tt booka 17.mai lokale for neste Ã¥r allerede! Da vil vi kunne Ã¥pne for 70 plasser, siden interessen var sÃ¥ stor i Ã¥r!
- Vi har fÃ¥tt booka trikom hyttetur 29sept-1okt, da skal bedkom ogsÃ¥ pÃ¥ hyttetur(?) sÃ¥ fint om vi finner en annen helg til hyttetur med ledere og hs ganske snart
- Skal ha grilling 23 mai og vaffelsteking en dag, og planen er 1-2 lunsjer til avhengig av kapasitet
- Bytta helt over til Notion, veldig digg Ã¥ ha alt ett sted
- Til fagkom: jeg synes notionkurs var veldig nyttig! De var flinke og svarte pÃ¥ det jeg hadde av spÃ¸rsmÃ¥l


### **ğŸ’°**Â Ã˜konomiansvarlig:

- Sett pÃ¥ vipps i kiosken, hatt mÃ¸te med Ã¸kans i trikom og appkom. Appkom var poisitv, er bare en eller to aktive som vet hvordan nibble funker. Ikke startet offisielt men har fÃ¥tt et skjema som skal skrives under pÃ¥
- Har godkjent sÃ¸knad til Onlinepotten for OIL og ITEX

### ğŸ‘©ğŸ»â€ğŸ¦°Â Nestleder:

- Skal ha medarbeidersamtaler med komiteledere i morgen, tror det blir nice
- Har fiksa smÃ¥ting, mail og sÃ¥nt
- Hang opp lapp for stillerommet, blir fra og med i morgen

### ğŸ‘©ğŸ¾Â Leder:

- Svart pÃ¥ mails
- VÃ¦rt pÃ¥ mÃ¸tet med fakultetet
- Orget ekstraordinÃ¦r genfors, gikk smud
- Snakket med milla angÃ¥ende backlog opptaket
- FÃ¥tt svar fra professoren som vil bruke Online som case i faget sitt

## 063 Interkom (10 min)

[Her skal saker som angÃ¥r tre eller flere komiteer]

## 064 Vipps i kiosken (10 min)

[Trikom skal gÃ¥ over til vipps (tidypay) i kiosken, nÃ¥r skal dette settes i gang, og er det noen tanker rundt dette? Trenger da en ny budsjettpost for det pÃ¥ hÃ¸sten. Dette blir isÃ¥fall budsjettoverskridelse for 2023 (pÃ¥ ca 2500).]

- I: Syns vi kan ha en overgangsperiode, men ikke begge deler pÃ¥ sikt pga. vedlikehold
    - Ble tatt opp i dotkom at begge deler kan vÃ¦re en god lÃ¸sning. Det er enklere Ã¥ bruke NTNU-kortet og tappe for hyppige brukere av kiosken
    - NÃ¥r de som kan Nibble i appkom gÃ¥r ut, mister vi kompetansen til Ã¥ opprettholde det. Det blir og dobbelt arbeid for trikom-Ã¸kans hvis vi bruker begge.
- Jeg ser poenget med at det vil vÃ¦re letter med begge, men ser ikke problemet med Ã¥ kun bruke vipps. Synes uansett vi skal hÃ¸re med appkom
- I: Jeg fÃ¸ler jeg ofte ikke gidder Ã¥ kjÃ¸pe fordi jeg ikke har penger pÃ¥ Nibble.
- Hva ver egentlig hovedgrunnen til Ã¥ gÃ¥ over til vipps
    - Mindre svinn
- GÃ¥r det ikke Ã¥ kjÃ¸re Android pÃ¥ noe annet?
    - Vi mÃ¥ jo ikke kjÃ¸pe et helt nytt nettbrett heller, kan vÃ¦re brukt
- Det blir jo en overgangsperiode, hvis vi merker at det ikke funker sÃ¥ gÃ¥r vi jo bare tilbake til nibble
- NÃ¥r vil dere starte med det?
    - Det beste hadde vÃ¦rt Ã¥ gjÃ¸re det fÃ¸r sommeren, kanskje slutte med Nibble 1. september, sÃ¥ de nye ikke blir vant til det.
    - Den meldingen mÃ¥ komme tidlig nok. Viktig at folk ikke legger inn masse penger pÃ¥ nibble fÃ¸r det forsvinner.
- Vi fÃ¥r til Ã¥ sette opp Vipps-ordningen fÃ¸r sommeren
- Kan man ikke refunde de som har penger pÃ¥ nibble?
    - jooo, men er litt stress med 100 pers
- Vi burde ogsÃ¥ ha en plan for hva som skjer med pengene som allerede ligger inne
- PÃ¥ papiret er kiosken et spleiselag som trikom legger ut for. SÃ¥nn jeg ser det er pengene som allerede er pÃ¥ Nibble trikom sine.
- Vi mÃ¥ si fra tidlig at folk har en sluttdato de mÃ¥ ha brukt opp Nibble-pengene sine pÃ¥
    - ForeslÃ¥r vi henger opp plakat i kiosken i tillegg
- Jeg lurte pÃ¥ den vi fÃ¥r pÃ¥ mail nÃ¥r vi kjÃ¸per i kiosken, hvem er det som har lagd den?
    - Appkom?
    - Kunne jo vÃ¦rt en ide Ã¥ legge inn melding der, men kanskje lettere med plakat

TODO: Johanna - Snakke med appkom ang nÃ¥r man slutter med Nibble og hva som skal gjÃ¸res med pengene pÃ¥ kontoene

- Det ville jo egt vÃ¦rt best Ã¥ sende ut sÃ¥ fort som mulig, hvis vi allerede vet at det skjer fÃ¸r sommern. Og sÃ¥ komme med en pÃ¥minnelse pÃ¥ hÃ¸sten, typ â€œnibble kommer til Ã¥ bli lagt ned 1.septâ€

## 065 StÃ¸tte fra IE fakultetet (10 min)

[Jeg har vÃ¦rt i mÃ¸te med fakultetet ang stÃ¸tte til fadderukene og andre arrangementer. De vurderer Ã¥ endre pÃ¥ mÃ¥ten de gir ut stÃ¸tte til neste Ã¥r (2024) og Ã¸nsker noen tilbakemeldinger pÃ¥ det som ble presentert pÃ¥ mÃ¸tet]

* GrunnstÃ¸tten, hva vil det si?
    * NÃ¥ er den 3 000,- Alle vil fÃ¥ det uansett sÃ¥ kan man fÃ¥ typ 100,- per hode nÃ¥r man sÃ¸ker

- Fordelen med fast pott er at det er forutsigbart, gjÃ¸r budsjetteringen enklere

* Var dette kun til fadderukene eller var det IE stÃ¸tte generelt?
    - Var litt usikkert, men mener det var alle sÃ¸knader

- Syns det hÃ¸res bra ut mtp forutsigbarhet. 

* TODO caro: Gi tilbakemelding til IE om at vi stiller oss positiv til endringen i stÃ¸tteordningen

- De har ikke nevnt noe om Ã¥rets sÃ¸knader, dette gjelder fra 2024



## 068 InformasjonÂ 17. mai tog (5 min)

[PÃ¥ linjeledermÃ¸tet mandag 17. april ble det bestemt at det skulle lages en rekkefÃ¸lge for 17. mai toget. Her er for slag til rekkefÃ¸lgen vi skal gÃ¥ og oppmÃ¸tetidspunkt:

Med tanke pÃ¥ toget har jeg to forslag. Enten stiller alle linjeforeningene opp nede ved marinen, i rekkefÃ¸lgen til listen, altsÃ¥ 1. nÃ¦rmest togets start og 36. lengst bak. Et annet forslag er at vi stiller opp foran Hovedbygget, og gÃ¥r samlet ned til marinen. For Ã¥ gjÃ¸re det lettest mulig stiller vi da opp i motsatt rekkefÃ¸lge foran Hovedbygget. AltsÃ¥ 36. fÃ¸rst og 1. sist.Viktig Ã¥ nevne at vi ble nr.36 pÃ¥ lista]

* Tror ikke vi trenger Ã¥ diskutere veldig lenge her. GÃ¥r jo greit hvis folk gÃ¥r samla uansett

- Folk er spredt over hele byen, er kanskje lettest Ã¥ mÃ¸tes i byen for de som ikke er pÃ¥ Onlinevors

* Hvor er marinen?
    * Over vannet fra samf

- Kan ikke si noe pÃ¥ rekkefÃ¸lgen ettersom den ble random generert

* Tenker at vi mÃ¸tes pÃ¥ marinen

## 069 ğŸ”â‰ï¸ğŸ¥µ
sheesh


## 070 Backlog opptak til hÃ¸sten (10 min)

[Milla tok tak i meg tidligere i uka Ã¥ Ã¸nsket Ã¥ snakke litt om backlog sitt opptak til hÃ¸sten. De synes det funket bra slik det var i fjor, men har et Ã¸nske om Ã¥ kunne vÃ¦re tilstede under fordelingsmÃ¸te. Dette er for Ã¥ prÃ¸ve Ã¥ sikre seg noen nye medlemmer som ikke har andre verv samtidig. Tror dette sitter litt igjen etter suppleringsopptaket i vÃ¥r hvor de trodde de tok opp noen som ikke hadde komitÃ©, som plutselig hadde 2 komiteer uken etterpÃ¥.]

* Jeg vet ikke hvordan det funka i fjor?
    * Man huket av pÃ¥ sÃ¸knadskjema, og de hadde intervjuer samtidig som andre komiteer.

- Tenker nei fordi da mÃ¥ vi ha med FeminIT og andre, og tenker vi kan lÃ¸se problemet med at de fÃ¥r en oversikt.

- Jeg tror det fins bedre mÃ¥ter Ã¥ lÃ¸se problemet til backlog pÃ¥ enn at de er med pÃ¥ mÃ¸te som burde holdes sensitivt

* Enig. det endrer ingenting men kan vÃ¦re litt ekkelt at backlog stÃ¥r der og etterser hvem de ville ha.

- FeminIT spurte om det samme i fjor og fikk nei av samme grunner som vi diskuterer nÃ¥ og syns det var fair. Vi burde legge oss pÃ¥ samme linje.

- Jeg syns ikke det er et problem at flere er med pÃ¥ mÃ¸te.
    - Backlog har ikke noe med prioriteringen av kandidater pÃ¥ og har derfor ikke en rolle pÃ¥ mÃ¸tet.
    * Tenker det er ryddig Ã¥ holde de mÃ¸tene til de som skal vÃ¦re der. Det er mye sensitiv info pÃ¥ de mÃ¸tene som burde begrenses hvem som fÃ¥r se

- Forsto godt bakgrunnen med at de vil ha medlemmer som kan vie mye tid til backlog

- Hvis de skal stille pÃ¥ mÃ¸tet burde de stille pÃ¥ lik linje med de andre komiteene, da man kun kan vÃ¦re med i en komite. Siden de har en annen rolle burde de ikke stille

* Virker som at vi forstÃ¥r hvorfor de Ã¸nsker det, men ut ifra hvordan deres virke er i online ser vi ikke det som en god lÃ¸sning

* Slik som vi tenkte i feminIt var at vi ville ha en blanding. SÃ¥ ja du skal kunne kombinere vervet men man Ã¸nsker ikke at ALLE skal ha andre verv. Tenker det er det samme i backlog

* Hvis de skal fÃ¥ vÃ¦re pÃ¥ fordelingsmÃ¸tet og kan ha meninger sÃ¥ vil det jo kun endre at de skal kunne velge fÃ¸rsteprioriteter

* Jeg skjÃ¸nner ikke helt nÃ¥ hvordan backlog tar opp folk. Sender de inn liste pÃ¥ lik linje med andre?
    * De fÃ¥r ei liste i etterkant av hvem som har fÃ¥tt hvilket verv, og sÃ¥ kan de velge hvem de vil ha, uavhengig om de har fÃ¥tt verv eller ikke

Konlusjon: vi stiller oss negativ til forslaget
