---
title: 'HS-mÃ¸te 11.09.23 - Revidering av budsjett, kaffe og div'
date: 2023-09-11
---

# HS-mÃ¸te 11.09.2023

# Innsjekk

[Hvordan har dere det?]

Vi har det bra selv om det er mandag!

---

## 119 Status for komiteene (20 min)

[Her er det kun meningen at det skal vÃ¦re status for komiteene. Det er lov Ã¥ stille oppklarende spÃ¸rsmÃ¥l, men andre spÃ¸rsmÃ¥l som kan lede til diskusjoner kan dere skrive ned og ta pÃ¥ eventuelt.]

### **ğŸ‰**Â Arrkom:

- Immball gikk greit, mindre smÃ¥-problemer
- Hjalp Ã¥ ha langbord
- Kjipt med litt liten scene
- Brannalarmen gikk, ikke vÃ¥r feil, men gikk veldig greit
- ArrangÃ¸r-gjengen hadde oppsummeringsmÃ¸te i dag
- Hyttetur til helgen <3
- De nye er gira og god stemning

### **ğŸ‘”**Â Bedkom:

- Hadde ping pÃ¥ torsdag
- Veldig mange bra tilbakemeldinger
- Har hatt fÃ¸rste mÃ¸te med de nye, tok opp 5 fÃ¸rsteklassinger
- Neste arr. er bar til bar neste uke, tror det blir kult

### **ğŸ–¥ï¸**Â Dotkom:

- FÃ¸rste mÃ¸te/sosial forrige uke for Ã¥ bli kjent
- FÃ¸rste arbeidskveld med nye denne uken

### **ğŸ“š**Â Fagkom:

- Tatt opp 6 nye, hyggelig gjeng
- Skal ha kurs tirsdag og jobbsÃ¸kekurs pÃ¥ torsdag
- Forrige mÃ¸tet har fÃ¥tt de litt i gang,
- Bekk kurs pÃ¥ torsdag, jobbsÃ¸kerkurs
- PÃ¥meldingen sÃ¥ litt skummel ut med 08-23:59
- Det er kurs pÃ¥ morgen og middag pÃ¥ kveld
- Tar en runde pÃ¥ hvordan vi legger frem ting pÃ¥ OW

### **ğŸ–‹ï¸**Â Prokom:

- Mye onboarding, mange nye
- Har sett pÃ¥ interne retningslinjer, de er ganske utdaterte
    - Gjelder kanskje flere andre komiteer ogsÃ¥?
- Kommer til Ã¥ sende til HS for godkjenning

### **â˜•**Trikom:

- Har hatt fÃ¸rste mÃ¸te med de nye
- Skal ha lunsj med Oil i forbindelse med lÃ¸peuka
    - Hovedsakelig for de som har lÃ¸pt
    - Om det er rester gÃ¥r det til alle
- Skal ha workshop denne uka

### **ğŸ’°**Â Ã˜konomiansvarlig:

- Purret pÃ¥ eksterne styrerepper som ikke har betalt immball
- Snakket med ekskom-leder om at deres Ã¸kas ikke skal pÃ¥ ekskursjonen- de skal fikse vara
- Vipps er up a going! Dotkom har stengt funksjonen for Ã¥ sette inn penger.
- Dato for overgang blir 1.11.23
- Bedt prokom om plakat for QR-kode
- Sendt inn MVA melding
- Immball stÃ¸tte til ledere og hs
- IDI-potten:
    - Godkjent 10k fra Feminit for 1.- og 4. klasse middag
- De som skal ha workshop mÃ¥ sende inn sÃ¸knad, om de skal ha pizza

### ğŸ‘©ğŸ»â€ğŸ¦°Â Nestleder:

Tar en mer detaljert runde enn ellers pÃ¥ hva jeg har gjort

- Har ansvar for mail-listene
- Mye utsendinger gjennom mailinglistene med immball
- MÃ¥ passe pÃ¥ at alle mailene kommer frem riktig
- Tar tak i hvem som skal ha hva av mail
- Har fikset avslagsmail, noen kom ikke frem sÃ¥ mÃ¥tte ordne opp i det
- Fikset bodtilganger, jeg er den personen som kan gjÃ¸re dette
- Booket masse rom til komiteene, kan vÃ¦re vanskelig Ã¥ fÃ¥ dette til Ã¥ passe som Ã¸nskelig. Lokasjon og varighet, fasiliteter ++
- FÃ¥tt en del spÃ¸rsmÃ¥l om opptak
- En del administrativt med innrullering av alle nye komitemedlemmer i mailinglister og andre interne lister
- En del forberedelser til genfors med dokumenter og formaliteter.
    - Jeg og Caro har tatt kontakt med organisasjonskollegiet i forbindelse med Generalforsamlingen
- Ser over arrangementer pÃ¥ OW, og tar kontakt med noen om det er noe som gjelder
- Hentet inn status fra komiteer og grupper
    - Ikke mye Ã¥ melde inn fra komiteer per i dag.
- Jeg og Caro skal ha post pÃ¥ Komitekickoff,
    - Skal snakke om strukturen i Online
    - Hvordan fungerer Online for komitemedlemmer
- Sendt mail til ridderne og spurt om forbedret kommunikasjon
    - God erfaring med slack med Bekk
    - Kan vi ha en sÃ¥nn med riddere f.eks?
- Sett over mailaktiviteten, hjelper dotkom litt der det er behov <3

### ğŸ‘©ğŸ¾Â Leder:

- Lest mye mail, svart pÃ¥ mye mail
- Mye stort og smÃ¥tt pÃ¥ oppfÃ¸lging
- En del kommunikasjon med bandet fÃ¸r immball for meg
- Jeg har vÃ¦rt pÃ¥ lunch med Bekk
    - Veldig hyggelig uformell samtale
    - Men med viktige punkter vi snakket om
    - Organisasjonsstruktur
- Lunch med ridderne i gÃ¥r
- Linjelederforum i dag
    - Skal vÃ¦re referent!

## 120 Presentasjon av revidert budsjett (30 min)

[Bankom har revidert budsjett, det skal presenteres hva vi har flyttet over fra vÃ¥ren til hÃ¸sten. I tillegg kommer vi til Ã¥ vise litt hva vi har brukt penger pÃ¥ og et par budsjettoverskridelse]

Johanna presenterer forslag om revidering.

Om en komite bruker mer enn 2000,- over budsjettert post mÃ¥ dette godkjennes **FÃ˜R** pengene benyttes. Dette har vi hatt noen tilfeller nÃ¥ hvor det er blitt brutt. Om de gÃ¥r over budsjettet, men under 2000 skal dette ogsÃ¥ gis beskjed om til HS eller Ã¸konomiansvarlig skriftlig pÃ¥ mail FÃ˜R pengene brukes.

Burde ikke stÃ¸tten for Oslotur burde vÃ¦re lik for fagkom og bedkom. Det burde vel ogsÃ¥ settes pÃ¥ en av halvÃ¥rene, enten vÃ¥r eller hÃ¸st.

Merch gjÃ¸r prokom sitt busdjett litt rart. Det gÃ¥r litt minus pga innkjÃ¸pt merch som ikke er solgt. Lite vi kan fÃ¥ gjort nÃ¥ uansett. Det skal gÃ¥ i null nÃ¥r alt er kjÃ¸pt

Fullt revidert budsjett kommer i driven og blir publisert.

## 121 Kaffe i budsjettet (10 min)

[Mange som savner kaffen pÃ¥ A4. ForeslÃ¥r Ã¥ bare legge inn en post i budsjettet for Ã¥ kjÃ¸pe inn kaffe, gitt at vi ikke fÃ¥r stÃ¸tte. Mulig denne saken gÃ¥r under presentasjon av revidert budsjett]

- Ridderne mente at kaffe burde vÃ¦re det siste som skulle blitt ofret i et budsjett
- Mange av de nye synes det er veldig stas med gratis kaffe pÃ¥ kontoret.
- Hva stÃ¥r det i vedtekter om at HS skal godkjenne overskridelser?
    - SÃ¸knader pÃ¥ over 15K mÃ¥ godkjennes, det burde stÃ¥ et sted
    - Klarer ikke Ã¥ finne noe sted det stÃ¥r om overskridelser
    - Det stÃ¥r at HS mÃ¥ godkjenne budsjettet
- Enig om at kaffe er viktig, og noe vi burde prioritere
- Hvor mye vil vi ha?
    - 15K er snittet per semester siste periodene
- Hva med 15K nÃ¥ og vurderer det videre nÃ¥r vi vi kommer til vÃ¥ren.

15K bevilges til kaffe dette semesteret, (HÃ¸st 2023)

## 122 Medlemskap i Online (10 min)

[Ref. mail angÃ¥ende bytting av studie og medlemsskap i Online. Hvordan skal vi forholde oss til Online-medlemmer som bytter studie?]

Vi har hatt en Ã¦rlig student som har meldt i fra om at vedkommende har byttet studie og har Ã¸nske om Ã¥ fortsette som medlem i Online om det er mulig.

Vi Ã¸nsker Ã¥ praktisere en rettferdig praksis ovenfor alle vÃ¥re medlemmer. Mange som flytter pÃ¥ seg, uoversiktlig for oss.

Denne studenten har fortsatt studierett pÃ¥ informatikk selv om vedkommende har begynt Ã¥ ta noen andre fag. Har derfor per definisjon rett til Ã¥ vÃ¦re medlem i henhold til vedtektene.

Hovedstyret bÃ¸r se pÃ¥ vedtektene til Ã¥ kunne vurdere tilfeller som dette.

## 123 **Godkjenning av Retningslinjer for Merch** (5 min)

[Godkjenne retningsinjene for merch vi lagde fÃ¸r sommeren]

Vi har skrevet nye retningslinjer for komitemerch.
Godkjent!

## 124 Ã…pen kalender (5 min)

[Online-kalenderen per nÃ¥ er Ã¥pen for alle med online-mail, som begrenser det til at kun komitemedlemmer kan se den. Er det noen grunn til at denne kalenderen ikke skal vÃ¦re Ã¥pen for alle?]

- FÃ¸ler kalenderen har et internt formÃ¥l til Ã¥ forsikre den daglige driften av komiteene.
- OW er Ã¥pent for alle og der fÃ¥r man primÃ¦rt infor,asjon, kan derfor vÃ¦re greit Ã¥ lukke kalenderen for ikke-komitemedlemmer
- Om den skal vÃ¦re Ã¥pen burde den vÃ¦re mer presis om hva som faktisk skal skje.
- Den store fordelen ved Ã¥ gi tilgang er at du fÃ¥r komboen av hva som skjer sammen med din egen kalender pÃ¥ google kalender.
- Du mÃ¥ uansett melde deg pÃ¥ pÃ¥ OW for Ã¥ se hva som skjer
- Backer litt at den benyttes for internt komitearbeid og at det ikke er nÃ¸dvendigvis korrekt.
- Er snakk om Ã¥ gi lesetilganger til alle
- Skal vi stramme inn for Ã¥ bare gi tilganger til HS og komiteledere da eller?
- Om ting skal vÃ¦re Ã¥pent burde det vÃ¦re Ã¥pent at dette er tentativt.
- Hva skjer nÃ¥r du legger til i kalender nÃ¥ fra OW?
    - Du fÃ¥r lagt til arrangementet i din egen
- Blir jo litt likt som den pÃ¥ OW?
- hva er hensikten til at andre ogsÃ¥ skal kunne se? Planlegging?
    - Prokom bruker den ikke, men jeg bruker den for privat bruk
    - Lettere Ã¥ vÃ¦re Onliner
    - Jeg fÃ¥r mye mer innsikt ved Ã¥ bruke Online-kalenderen
- Kan fÃ¸re til forvirring ved endringer, kan det gi uheldige ulemper?
    - MÃ¥ understreke at det er mulig med endringer i kalenderen
- Vi vil ikke Ã¸ke terskelen for at ting skal kunne legges til i kalenderen.
    - Skader ikke noe Ã¥ ha den Ã¥pen, men vil ikke gjÃ¸re det til en stÃ¸rre terskel til Ã¥ legge til der.
- Er jo veldig lett Ã¥ gjÃ¸re den Ã¥pen
- Kan ta det videre til komiteene om det fÃ¸r vi vedtar noe.
- Vi hÃ¸rer rundt med komiteledere og finner ut senere.

## 126 Refleksjon rundt immball og kompilering (5 min)

[Denne helgen har vi hatt bÃ¥de kompilering og immball! Hadde vÃ¦rt fint Ã¥ hÃ¸re hvordan folk synes det gikk og reflektere rundt det ridderne kom med som Feedback i gÃ¥r]

- Immball
    - Litt for liten Scene
    - Mere online-merch som viser at det er vÃ¥rt ball hadde vÃ¦rt kult
    - Savnet litt visuelt innslag underveis for Ã¥ vise hva vi driver med
    - Videoer og bilder fra fadderukene hadde vÃ¦rt kult
- Materiell under immball
    - Har hatt bordkort og diverse pÃ¥ bord fÃ¸r
    - Prokom hadde noe vi kanskje skulle ha brukt, men gikk i glippen pga mail
    - Kan arrkom finne ut hva de vil ha fÃ¸r sommeren? Hadde gjort det bra for oss Ã¥ fikse ting i tide
    - Planlegge sÃ¥nt fÃ¸r sommeren sÃ¥ vi fÃ¥r bestilt i tide
- Den videoen ble vist i fjor ble vist til 1. og 4. pÃ¥ fÃ¸rste skoledag. SÃ¥ vi droppa. Vi har lyst til Ã¥ ha litt mer opplegg underveis.
- Vi lager tilbakemeldingsskjema for kompilleringen
- Fotoveggen ble nesten ikke brukt, mye ble glemt i det store og hele av fotograf. Vi skal ha 2 fotografer neste gang.

## 128 Eventuelt

[Saker som har oppstÃ¥tt i lÃ¸pet av mÃ¸tet eller kort tid fÃ¸r mÃ¸tet]

### Fordeling av styrerepresentasjon stÃ¸tte

- Det blir sendt ut skjemaer til alle i styret og komiteledere som har representert Online eksternt nÃ¥ i hÃ¸st.
- Vi deler alle pengene likt pÃ¥ de som har deltatt, eventuelt fordeler resten utover gjevnt videre
- Vi kan ikke fordele til de som ikke har representert/fordele mer enn vedkommende har betalt for Ã¥ representere
- Det er snakk om 13 500,- som skal ford

## Diggepunkt

Rekker ikke digge noe i dag

## MÃ¸teevaluering

Bra med mÃ¸tetegn i dag
