---
title: 'Ti retningslinjer, dato for kompilering og suppleringsopptak'
date: '2023-11-20'
---

## Innsjekk  

[Hvordan har dere det?]  

---

## 223 Godkjenning av innkalling, servering og referat fra forrige uke  

[Kom innkallingen tidsnok? Er serveringen her, og er den godkjent? Er referatet fra forrige uke godkjent?]  
Innkalling, servering ikke godkjent, referat good.   




## 225 Suppleringsopptak, Backlog opptak med Milla (10 min)  

[Diskutere om det skal v√¶re sammensl√•ing av suppleringsopptak og opptak av leder og nestleder velkom. Backlog har satt datoer for sitt suppleringsopptak og √∏nsker egentlig √• gj√∏re det separat fra velkom leder og nestleder opptak hvis det lar seg gj√∏re]  

- Backlog har planglagt hele timelinen og satt av datoer. Ingen andre sier de skal ha suppleringsopptak, eneste opptaket er velkom.  
- Backlog √∏nsker helst √• ha det separat.   
- Snakket om √• ta leder og nestleder f√∏r jul, s√• det er resten av komiteen som eventuelt skal samkj√∏res.  
- Resten av velkom blir typ tatt opp i l√∏pet av februar.   
- Backlog √∏nsker hvertfall et separat skjema for √• ikke bli et tilleggsvalg.  
- Bl√¶sting, sammen eller ikke? Backlog √∏nsker √• bl√¶ste alene helst.  
- S: Kommer f√∏rsteklassinger til √• kunne s√∏ke Backlog?  
    - Vi kommer til √• si at alle kan s√∏ke.  
- Gir mening at det er to separate opptak og bl√¶stinger  
- S: Kommer dere til √• promotere dette som suppleringsopptak eller opptak? Backlog kommer jo ikke til √• v√¶re med p√• hovedopptaket lenger.  
    - Vi har ikke helt diskutert det, men er et godt poeng. Vi √∏nsker ikke √• v√¶re en del av hovedopptaket, fordi vi √∏nsker litt andre s√∏kere. Hvem som helst kan fremdeles s√∏ke.   
- Backlog kj√∏rer p√• med sin opptaksplan. G√•r greit n√• siden ingen andre skal ha suppleringsopptak n√•.  
- S: Hvorfor vil dere ikke ha opptak etter genfors i v√•r?  
    - Ble enige om at det blir veldig mye i h√∏st.  
    - Til v√•ren skal vi ha litt valg og s√•nn, har lyst √• ha folk p√• plass til det. Hvis noen i HS √∏nsker √• s√∏ke, kan man gj√∏re det slik at HS kan s√∏ke, men ikke blir offisielt tatt opp f√∏r etter generalforsamlingen.   
- Konklusjon: To separate opptak, selv om de er ca. samtidig. Milla koordinerer med velkom-leder ang√•ende overlapp av s√∏kere osv,  

## 226 Status fra styret (15 min)  

[Her er det kun meningen at det skal v√¶re status for styret. Det er lov √• stille oppklarende sp√∏rsm√•l, men andre sp√∏rsm√•l som kan lede til diskusjoner skal skrives ned og ta p√• eventuelt.]  

### **Styremedlem**:  

- Velkom status. Sendt mail til tidligere leder og nestleder. Diskusjon med √• ta opp masteransvarlige.  
- Lest veldig mye retningslinjer.   

### **Styremedlem **:  

- Ikke her.  

### **Styremedlem **:  

- Lagt ut story p√• insta.  
- Funnet uke til hyttetur.  

### **üí∞**¬†√òkonomiansvarlig:  

- Fikset DUNS til appkom.   
- Fikset budsjettet etter overf√∏ring av arrkom.  
- Fikset ny qr kode til kiosken. Forrige hadde n√•dd sin maksimale kapasitet.  

### üë©üèª‚Äçü¶∞¬†Nestleder:  

- Sendt ut nyhetsbrev  
- Sett p√• IT-bod tilganger  
- Hadde storm√∏te. Kom veldig mange og vel gjennomf√∏rt.  
- Skal lage retningslinjer for kommunikasjonsansvarlige.  


### üë©üèæ¬†Leder:  

- Var p√• storm√∏te  
- Var p√• KID m√∏te  
- Skal p√• linjelederm√∏te p√• torsdag.  

## 227 Mailpunkt (5 min)  

[F√∏r hvert m√∏te skal det sjekkes om det ligger noen ubesvarte mails i innboksen, ansvar for √• besvare ubesvarte mail blir fordelt p√• m√∏tet]  

- Brage har hatt ansvaret. Er en mail; dialogm√∏te med linjeforeninger.   
- Linjeforening, Caro svarer de, sender et utkast.  


## 229 Kompilering 2024 (10 min)  

[Ridderne er veldig glad i f√• beskjed i god tid om dato for immball og kompilering. Immball er satt til fredag 6.sep 2024. N√•r vil vi ha kompilering?]  

- Pleier egentlig √• ha kompilering f√∏r immballet. Siden det er en ukedag blir det litt vanskeligere. I fjor hadde vi kompileringen s√∏ndagen f√∏r immballet (som var p√• en torsdag). Er litt opp til neste styre √• finne ut av, men ridderne √∏nsker tidlig beskjed.   
- Ridderne skal v√¶re med p√• begge deler, men mange deltagere p√• kompileringen var misforn√∏yde med at det var samme dag pga. lukt i h√•ret osv.  
    - Litt artig √• ha det samme dag ogs√•.  
    - Litt morsomt at det er samme dag, Tihlde har med vilje ikke satt det p√• samme dag  
- Hadde det g√•tt √• ha det s√∏ndagen etter? Er jo litt sjarmen at en f√•r daljen og g√•r med den p√• immballet, s√• idk  
- Er mulig √• ha det p√• kveldstid en ukedag?   
- S√∏ndagen f√∏r er siste dagen i fadderuka?   
    - Tror det er en uke mellom. 12-24 er fadderukene. ITEX tenker 27-30. august.  
- Immball er nok viktigere enn kompilering for ridderne. Finnes riddere i Trondheim ogs√•. Kveldstid torsdag hadde funket, sp√∏rs litt hvor lang tid det tar med rydding osv.  
- Litt vanskelig √• ta den avgj√∏relsen for neste styret, kan uansett sende mail til ridderne n√• og si vi har satt av dato for immball. F√•r gi beskjed til neste styret at de m√• finne ut av det litt fort.  
- Det er ikke dumt √• ha det p√• s√∏ndagen, jo n√¶rere fadderuka, jo enklere er det √• f√• med seg folk.  
- Da kan man f√• det med i newbie og det ser ut som en del av fadderukene.   
- Sender mail til ridderne.  

## 230 Godkjenne retningslinjer fra komiteer (30 min)  

[Alle skal lese gjennom retningslinjene som ligger under, og notere seg om det er noe de er usikre p√•: Arrkom, Bankom, Trikom, Ekskom, Bedkom, Feminit, Debug, Backlog, Prokom, Appkom]  

- Debug:  
    - Godkjent ved akklamasjon  
- Ekskom:  
    - Godkjent ved akklamasjon  
- Appkom  
    - Godkjent ved akklamasjon  
- Prokom  
    - Gj√∏re noen endringer, ogs√• kan de godkjennes  
- Trikom  
    - Gj√∏re noen endringer, ogs√• kan de godkjennes  
- Backlog
    - Godkjent ved akklamasjon.  
- Arrkom  
    - Godkjent ved akklamasjon.  
- FeminIT:  
    - Godkjent ved akklamasjon.  
- Bankkom  
    - Godkjent ved (silentüêï) akklamasjon  


## 231 Kontrakt RFK (5 min)
[Vi har f√•tt kontrakt av RFK, den ser grei ut. De har fjernet et punkt, og h√∏ynet st√∏tter me 3% slik vi skal. Punktet de har fjernet er ikke av s√¶rlig betydning for oss. Vi m√• bli enige om vi skal skrive under.]  

- M√• √∏ke budsjettet da, men det kan vi godkjenne p√• nytt.  
- Har ikke f√•tt noe faktura enda for denne h√∏sten.  
- Kontrakten er for √•ret 23/24.  
- M√• komme tidligere p√• h√∏sten.  
- Vi signerer kontrakten.   

## 232 Eventuelt  

[Saker som har oppst√•tt i l√∏pet av m√∏tet eller kort tid f√∏r m√∏tet]  

- Masterfaddere:  
    - Brage lagde skjema og vi tenkte jo √• ta opp master og bachelor-faddere-ansvarlige samtidig. N√• kan alle s√∏ke, tidligere har det v√¶rt veldig rettet mot f√∏rste klasse, men n√• kan jo alle s√∏ke for √• v√¶re ansvarlig for masterfaddere.  
    - Burde minst v√¶re to.   
    - Masterfaddere trenger ikke v√¶re p√• plass f√∏r jul, men m√• v√¶re p√• plass n√•r velkom starter √• planlegge ting.  
    - Blir det rotete √• ha opptak til velkom og masterfaddere? Gir mer mening √• ta de opp samtidig som resterende medlemmer av velkom.  
    - Konklusjon: Tar opp bare leder og nestleder n√•. Hjelper velkom med √• ta opp masterfadderansvarlige f√∏r f√∏rste velkomm√∏te etter nytt√•r.  


## 233 Hva har du p√• hjertet? 

[Hva tenker du p√•? Har du noe p√• hjertet om det som skjer i Online]  

## 234 TODO‚Äôs  

[Skriv opp todos som har oppst√•tt i l√∏pet av m√∏tet her. Fint om man rekker √• ta en gjennomgang av todo¬¥s n√•r m√∏tet er ferdig]  

## Diggepunkt  

[Alle m√• digge noe]  

## M√∏teevaluering  

[Ris/ros til hvordan m√∏tet har g√•tt
