---
title: "HS-m칮te 13.02.2023"
---

**M칮tetidspunkt:** 10.15  
**Sted:** [R51](https://link.mazemap.com/YvxACck6)

**Servering og referering:**  
*1. ref*: Carolina   
*2. ref*: Magnus  
*Servering*: Carolina og Hegli (Dobbelserveringskj칮ret g친r游꺒) 


**Straff:**  


**Tilstede:** 
Alle +Erlend, 


**Mangler:** 
-Magnus


## Innsjekk
[Hvordan har dere det?]

- - -

[TOC]

- - -

## 189 Godkjenning av innkalling, servering og referat fra forrige uke
[Kom innkallingen tidsnok? Er serveringen her, og er den godkjent? Er referatet fra forrige uke godkjent?]  

Innkalling er godkjent, begge serveringene er good.

## 191 Status for komiteene (20 min)
[Her er det kun meningen at det skal v칝re status for komiteene. Det er lov 친 stille oppklarende sp칮rsm친l, men andre sp칮rsm친l som kan lede til diskusjoner kan dere skrive ned og ta p친 eventuelt.]

#### Arrkom: 
- Hadde paint&sip, lav terksel, mye av de samme folkene
- Veldedighetsfesten er flyttet en uke frem, har f친tt booket Lager11
    - Er i gang med 친 sende mailer til bedrifter, f친tt noen tilbud
- Er en del arrangement fremover, rave, cava p친 s칮ndag,quiz
    - H친per de kan n친 ut til litt forskjellige grupper
- Blitt bestemt at Abakus, Tihlde arrangement blir med enda flere linjeforeninger, 17.mars p친 Havet 


#### Bedkom:  
- Hatt workshop med fagkom om ideer til nye arrangementer/bedpresser
- Tatt opp nye medlemmer
- Skal ha bedpres med Forte Digital, veldig god p친melding
- Skal sende ut intresseskjema for bookingrunden n친, skal pr칮ve 친 f친 planlagt ting litt tidligere n친, mtp uka og andre ting.

#### Dotkom:
+ Lite oppdateringer, progger p친 ow
+ Tilbakemeldingskjemaer har hatt bug at hvis mer enn 50 folk skal ha, s친 sender den ikke ut
    + Fikser n친
+ Kan man bruke et script?
    + har blitt brukt tidligere

#### Fagkom:  
+ Workshop med Bedkom hadde g친tt fint, skal g친 lettere med bookingrunden
+ Tech Talks har g친tt bra, v칝rt god p친melding

#### Prokom:  
- Har forsatt med det vanlige
- Har tatt bilder til 친rboken
    - Har glemt 친 sende til ITEX og Bandet :(
- Skal ha valg av leder og 칮kans denne uka

#### Trikom:  
+ Skal ha Strikk og Drikk i dag, valentines i morgen
+ Har valgt ny leder
#### 칒konomiansvarlig:
- Har revidert Abakus, og f친tt igjen deres revidering
- Har litt forskjellige m친ter 친 gj칮r ting p친, fiken tillater litt forskjellige ting, s친 de fleste tilbakemeldingene vi har f친tt var vi klar over.
- Tatt opp at vi skal ta opp fjerning av styrerepp st칮tte.
 
#### Nestleder: 
[Status fra Backlog, OIL, Appkom, nod칠komiteer, FeminIT, Debug, Output og RFK]
+ Velkom driver med opptak 
+ Ekskom har arrangert Tech Talks, v칝rt litt surr med arrangeringen, men gode tilbakemeldinger fra de som har deltatt
+ Driver enn친 친 ser p친 ITEX
+ Output hadde 친pen 칮ving, 3 nye som dukka opp
#### Leder:
+ Fiksa vedtektsforslaget p친 wiki, alt er klart
+ Gjort klar til Genvors og Genfors
+ Har sett p친 muligheten til 친 sette opp slack premium for lederne og hs
    + Skal f친 fikset til neste uke

## 192 Interkom (10 min) 
[Her skal saker som ang친r tre eller flere komiteer]  

+ Var p친 m칮te p친 velferdstinget, informasjon om hvordan man s칮ker og hva man s칮ker fra velferdsmidlene
    + Alt som var p친 PowerPoint kan legges ut 
+ M친 huske 친 fortelle datoer til andre komiteer om n친r de forskjellige dateone for arrangementer i h칮st blir

## 193 Debug-medlemmer i Hovedstyret (10 min)
[Jeg kom til 친 tenke p친 at per n친 er det en mulighet for at debug-medlemmer kan sitte i HS. Ettersom Debug skal v칝re et separat organ i Online, mener jeg det g친r litt mot sin hensikt om man da kan ha verv i b친de Debug og HS samtidig. En annen tanke er at terskelen for 친 varsle og melde inn saker kan bli h칮yere dersom man vet at det medlemmer i Debug som ogs친 sitter i styret. Mulig vi burde legge til noe om dette i interne retningslinjer. Er dette noe vi 칮nsker 친 se p친?]

+ Jeg er enig, kan bli interessekonflikt 친 sitte b친de i Debug og i HS samtidig. Er greit 친 skille rollene gjennom vedtekter f.eks. 
+ Forsl친r endring i vedtekter. Enten under HS eller Debug. 
+ Tenker det er mest hensynsmessig at det st친r under hs, ettersom man mest sannsynlig s칮ker hs n친r man er i debug og ikke motsatt.  
## 194 Representasjons budsjett (10 min)
[Vi snakket om dette p친 forrige m칮tet, og diskuterte litt rundt hvordan vi skal gj칮re det med representasjonsmidler dersom invitasjoner skal g친 ut til ledere/HS samtidig. Per i dag er det satt av 1500kr til hvert Hovedstyremedlem p친 h칮stsemesteret. 칒nsker vi gj칮re noen endringer p친 dette ?]

+ Ser p친 det som h칮yst uaktuelt 친 f친 칮kt det, og det funker vel ikke 친 spleise det som allerede er budsjettert p친 flere.
+ Slik det er n친 ville fungert som en slags prosent del. Det er jo en liten p친driver for 친 dra
+ Det kan ogs친 st친 slik det er n친.
+ Tenker at uansett hvor mye det er p친 hver s친 blir det jo litt st칮tte, men det g친r ogs친 ann 친 fjerne den.
+ Syns det er vanskelig, men kunne fungert som en slags gulrot. 
+ Om det skal bevares s친 syns jeg at det skal deles p친 alle, for 친 unng친 klasseskille.
+ Jeg tenker mest p친 hva vi heller kunne brukt de pengene p친, det er jo et stort arrkom/trikom arrangement.
+ Vi ender opp med 친 fordele representasjonen likt p친 hs og ledere, 
    + Trengs ingen budsjettendringer her, bare en endring i praksis.

## 195 Prikkeregler oblig mingling (10 min)
[Bedkom og Fagkom skulle snakke om dette p친 m칮tene sine, ogs친 skulle vi ta opp diskusjonen igjen for 친 se p친 hva vi 칮nsker 친 gj칮re.]

+  Har hatt litt uklare retningslinjer for prikksetting. Kurs varer i noen timer og s친 har det v칝rt litt l칮st n친r det kommer til prikksetting for minglingen etter. 
+ Prikkregelene m친 endres n친r vi kommer frem til nye retningslinjer for minglig etter kurs/bedpres.
+ Enige om at prikk skal bli gitt om man ikke deltar p친 mingling. At bedrepper/bedrift kan sosialisere med studenter er en del av salgspakka.
+ Viktig at det kommer tydelig frem at mingling er oblig.
+ Enig i at mingling er oblig.
+ Kan v칝re forslag 친 skrive at det er obligatorisk med 45 minutter mingling for at det skal v칝re mer flytende. 
- Mulig 친 teste om p친melding blir p친virket av 친 endre arrangement tidspunkt p친 ow.
- Tror forslag med kurs + 45min oblig mingling er det beste.
- Mulig man senere kan se p친 hvordan man kanskje kan f친 integrert mingling under kurset ogs친.
- Mulighet for 친 s칮ke drikketillatelse p친 skolen ogs친.
- Tas med videre til fagkom i hovedsak og bedkom.

## 196 Utfordring til HS p친 veldedighetsfest (5 min)
[Alle som sitter i styret til etter 1. mars skulle tenke p친 noen utfordringer de kunne gjort. Sikkert fint 친 iallfall f친 spikret noe som kan sendes inn til Arrkom]

Alle som fortsetter i HS m친 f칮lge opp utfordringer til Veldedighetsfest.


## 198 Eventuelt
[Saker som har oppst친tt i l칮pet av m칮tet eller kort tid f칮r m칮tet]

Sak [1]: Mail om b칝rekraft i komiteer/Online
- I saksforslaget st친r det at hver komite skal utarbeide retningslinjer som gj칮r komiteens drift mer milj칮vennlig.
- Tenkte 친 legge det litt inn n친r jeg sender ut melding om 친rberetninger, men tror det kunne blitt mer fulgt opp ogs친
- Vi kan vurdere om det skal legges inn noe om at hs har hovedansvar for 친 f칮lge opp.

Sak [2]: Kontrakt med datakam damer
- Kontrakten har g친tt helt i glemme boka, skal f칮lge den opp n친

Sak [3]: S칮ppelplukking
- Kan vi v칝re med 친 plukke s칮ppel?
- Ja det vil vi, Arrkom skal ta det videre.

Sak [5] Regnskapet etter Jubileum
- TLDR; jub gj칮r det litt rart mtp hvor mye og hvordan vi skal sette over penger til fondet.
- Derfor vil det se litt rart ut i regnskapet ettersom vi g친r i minus, ettersom vi har tatt ut penger som er oppspart i 5 친r.


Sak [6] Beepe studentkort for 친 registrere oppm칮te
- Er dette en mulight?
- Har v칝rt mulighet f칮r, men funker ikke lenger.
- Kan kanskje h칮re med appkom
- Bruke regme?

## TODO췂s
[Skriv opp todos som har oppst친tt i l칮pet av m칮tet her. Fint om man rekker 친 ta en gjennomgang av todo췂s n친r m칮tet er ferdig]

## Diggepunkt
[Alle m친 digge noe] 

## M칮teevaluering
[Ris/ros til hvordan m칮tet har g친tt]