---
title: '1. Klasse taskforce, retningslinjer'
date: '2023-11-06'
---

## Innsjekk

[Hvordan har dere det?]

---

## Godkjenning av innkalling, servering og referat fra forrige uke

[Kom innkallingen tidsnok? Er serveringen her, og er den godkjent? Er referatet fra forrige uke godkjent?]

Godkjent.

## TODO¬¥s fra forrige m√∏te **‚úÖ**

## Status fra styret (20 min)

[Her er det kun meningen at det skal v√¶re status for styret. Det er lov √• stille oppklarende sp√∏rsm√•l, men andre sp√∏rsm√•l som kan lede til diskusjoner skal skrives ned og ta p√• eventuelt.]

### **Styremedlem**:

- Ikke s√• mye √• si
- S√• litt p√• komiteoppdateringer p√• nettsiden

### **Styremedlem**:

- Har ikke gjort s√• mye utenom √• sende invitasjonsgreie p√• slack

### **Styremedlem**:

- Ikke gjort noe nevneverdig

### **üí∞**¬†√òkonomiansvarlig:

- Budsjettkveld i kveld!üí∞
- Skal bestille pizza
    - Vil noen andre gj√∏re det s√• hun slipper √• bli avbrutt i kveld?
    - Leder gj√∏r det
- Ikke ledig plass til julekortbilde sammen med √•rboksbilde
- Godkjent cash til eksamenslesning med FeminIT

### üë©üèª‚Äçü¶∞¬†Nestleder:

- Sendt melding og pr√∏vd √• folk til √• pr√∏ve √• skrive inn i nyhetsbreve
    - F.eks. Arrkom har skrevet litt g√∏y, nice
- "Hvem er vi"-tr√•d p√• slack til kommans
- Lunsjm√∏te p√• onsdag med kommans
- De skal selv f√• v√¶re med √• fikse rollen sin
- Sendte mail til Kai om bilde av HS p√• Hovedbygget
    - Det kunne g√•, men etter arbeidstid
    - Usikker p√• om han skal ha betalt?

### üë©üèæ¬†Leder:

- Skrevet styreord til offline
- Ringt opp av noen som ikke vil ha offline lengre
- V√¶rt p√• IDI m√∏te
    - Byttes ut ventelasjonssystem p√• IT-bygget
        - Alt av presentasjoner p√• IT-bygget vil bli flytett
    - Starter 2024 en gang
    - P√•virker IKKE IT-Boden
    - Abakus vil v√¶re med og samarbeide p√• teknostart
    - De som har salplass ved handels m√• bruke de, hvis ikke mister vi de. Oppfordre folk til √• bruke de.
    - Vil at vi skal hjelpe de med svar p√• studentbarometeret
    - Skal f√• tilsendt referat og dele det med oss
- Skal ha m√∏te p√• torsdag med en person mtp evakuering fra A4 hvis det skal skje en gang.
- P√• m√∏te i morgen med Abakus og Thilde f√∏r FIF.
- Skal p√• bedkom-m√∏te p√• torsdag.
- Svart p√• mails og litt s√•nn

## Mailpunkt (5 min)

[F√∏r hvert m√∏te skal det sjekkes om det ligger noen ubesvarte mails i innboksen, ansvar for √• besvare ubesvarte mail blir fordelt p√• m√∏tet]

- Kai (Hovedbygget bildetager) trenger svar
- Retningslinjer fra bedkom
    - Svare at vi ser p√• det neste uke
- Stanford-mail til slack

## 1.klasse taskforce (10 min)

[I mai diskuterte vi Abakus sitt tiltak for √• inkludere flere f√∏rste klassinger, 1.klasse taskforce, og spurte om dette var noe Backlog kunne v√¶rt interessert i. De svarte at de f√∏lte det gikk mer under Trikom og at de ikke hadde helt kapasitet til det akkurat n√•. S√• vil gjerne ta opp tr√•den igjen og kanskje h√∏re med Trikom om dette er noe de vil se mer p√•]

- Snakket om dette p√• workshoppen, problem at vi mister folk som faller av. Enig at vi m√• pr√∏ve √• ta opp tr√•den igjen.
    - Usikker p√• om det skal v√¶re et eget prosjekt eller om vi bare skal oppfordre til mer inkludering
- Kan involvere mange andre komiteer
    - Arrkom har sett p√• 1.klasse eksamensfest
    - Slik kan man n√• ut til alle og ikke bare ett type arrangement
- S: Hvordan l√∏ser Abakus det i praksis?
    - En gruppe som er under deres "backup" (v√•r backlog)
    - Noen som har hovedansvar hele √•ret
- Hva om vi gir noen det som et hovedansvar f.eks. i ett √•r? Noe som burde diskuteres med Trikom
- Backlog sa tidligere at det er viktig at det gjennomf√∏res, men at det ikke er under "deres domene"
- H√∏re med trikom?
- S: Skal Trikom v√¶re f√∏rsteklasse taskforce eller skal de ha ansvar for √• gi det til noen andre?
    - F.eks. kan to andreklassinger fra Trikom har ansvar for f√∏rsteklasse taskforce, i hovedsak de som skal ha ansvar.
- S: Har du noen konkrete eksempler p√• hva Abakus f√∏rsteklasse taskforce har gjort?
    - Ikke s√• mange konkrete eksempler p√• arrangementer, har bare informasjon om hvordan de organiserer det.
- I Abakus er de en egen undergruppe under Backup, typ som en interessegruppe i Online.
- Tihlde har litt mer klasse-struktur
    - Har ofte mer "klasse"-fors og arrangementer p√• kontoret
- S: Skulle vi tenkt p√• fjerdeklasse ogs√•?
    - Har ikke inntrykk av at fjerde detter av p√• samme m√•te som f√∏rsteklasse. Vet ikke om det behovet er st√∏rst.
    - F√∏ler det blir litt motsatt.
        - F.eks. hvis du kommer fra Oslo og starter p√• 4. √•ret og ikke blir tatt opp i en komit√© s√• kan man fort falle av.
- Viktig med begge deler, men i starten kan det v√¶re lurt √• bare fokusere p√• 1. klasse.
    - Funker dette bra gir det gode ringvirkninger senere.
- Ta kontakt med Trikom og h√∏re hva de synes. Evt. gi de et forslag p√• hvordan vi tenker at det hadde funket. Kunne invitert med oss noen fra Trikom p√• neste m√∏te.
- S: Hvordan ser vi for oss at Taskforce skal v√¶re
    - Likte forslaget om at noen andreklassinger i Trikom har hovedansvaret. De kan ordne litt selv, enklere om de fikser det ogs√• gir vi de litt space for det.
    - De kan f.eks. sende ut sp√∏rreunders√∏kelse til Online og h√∏re om hva som er interessant
- Fint om resten av Online ogs√• vet at vi pr√∏ver √• satse litt p√• det.
    - F.eks. kan Arrkom prioritere 1.klasse vors/kollokviegrupper s√• det ikke bare g√•r p√• Trikom
- Starte med √• sende mail til trikom og tar det videre derfra.
    - Kan legge ut en generell post p√• facebook og et skjema der vi √∏nsker input fra alle trinnene.

## Diskutere mulig refactor av offentlig komit√©informasjon p√• wikien (10 min)

[Som vi snakket om under workshoppen, burde vi diskutere hvordan vi √∏nsker at offentlig komit√©informasjon (som bruk av kontoret, l√•n av soundboxes osv.) skal v√¶re tilgjengelig for andre komitemedlemmer. Stikkord: gamle ow, wiki, notion]

- Offentlig notion?
    - I hvert fall mulig √• lage ny notion som noen har redigeringstilgang og noen har lesetilgang.
    - Tror man kan dele linker til sider. F.eks. en side p√• HS notion som vi kan dele link til.
    - H√∏yere terskel for ikke-komite medlemmer √• laste ned Notion kun for √• lese s√•nne √•pne ting osv.
- F√∏ler √•pne ting burde ligge p√• OW
    - Wikien blir ikke oppdatert til nye OW
- Veldig mange bruker OW som ikke-onlinere. Tror ikke det kommer til √• skje hvis man putter over ting til Notion.
    - Wikien har veldig bra s√∏kemotor st√∏tte
    - Mye informasjon om andre linjeforeninger osv.
    - Synes ikke vi burde ta det bort hvis vi ikke har et veldig bra alternativ
- I f√∏rste omgang kan vi ta en kikk over wikien og fjerne urelevante/utdaterte ting.
- S: Skulle vi ogs√• oppfordret komiteer til √• se p√• hva de kan legge ut av offentlig informasjon?
- Wikien tungvindt √• oppdatere
    - Vedkommende som evt. blir satt p√• rydding av wiki m√• v√¶re klar over at det er tidkrevende og en stor jobb.
    - Et styremedlem kan ta ansvar/over og eventuelt komme tilbake hvis han trenger flere.
    - Komiteer kan ta ansvar over sine interne wikisider

## **M√∏teagenda (10 min)**

[For √• flette inn b√•de mer sosialt, og refleksjon rundt online b√∏r vi legge til noe mer om dette i m√∏tene. Forest√•r et "sosialt" punkt og et "Online"/"Hva har du tenkt p√• om online den siste uka"/"Hva lurer du p√• om online" punkt i m√∏temal.]

- Sosialpunkt er enkelt √• slenge inn som et m√∏tepunkt
- Redd for at siste forslaget blir litt mer som et ekstra eventueltpunkt.
- Lavterskel ranting?
- Erfaringsmessig ryddig √• sende inn saker og s√•nn, men ofte kommer det opp saker underveis i m√∏tet og da er det veldig lurt √• ha senket terskelen for det.
- Ikke verre enn √• pr√∏ve og feile.
- Konklusjon: Pr√∏ve p√• neste m√∏te, sosialpunkt og rantepunkt

## Godkjenne retningslinjer fra komiteer (10 min)

[Alle skal lese gjennom retningslinjene som ligger under, og notere seg om det er noe de er usikre p√•]

- Kun Fagkom som har sendt inn til n√•.
- Den nederste setningen i paragraf 2 litt uklar "√òvrige medlemer som for at komiteen skal fungere optimalt."
    - Samme med teksten om Pang og aktiv Pang
- Kan vi godkjenne p√• forh√•nd selv med skrivefeil ogs√• fikser de i det selv?
    - Tenker det kan v√¶re lurt, skrivefeilene her endrer ikke betydningen av retningslinjene.
- Utenom de sm√• tingene der ser det bra ut.
- Godkjenner retningslinjene til Fagkom med forbehold om skrivefeil, vedtatt ved akklamasjon <3
- Burde vi invitere noen fra komiteene vi ser p√• retningslinjene til p√• et m√∏te?
    - Tror det kan bli mye ekstraarbeid for b√•de oss og de
    - V√•r oppgave er √• godkjenne de, ikke forme de.
    - N√• har vi tid til √• lese igjennom f√∏r m√∏te, s√• vi rekker √• sende invitasjon hvis det er noe vi lurer p√•.
- S: For spesifikt √• skrive "maks 2 til oslotur fra fagkom"?
    - Ikke s√• farlig
    - Viktigste er at de har budsjett til √• sende 2

## **Sette dato for genfors (5 min)**

[Vi burde sette dato for genfors, flere som ettersp√∏r den]

- Har pleid √• v√¶re 1. mars. I 2024 er dette en fredag, ikke s√• lurt.
- Torsdag 29. februar er det catch IDI
- Tidlig uke 9 eller tidlig uke 10.
- Hva med mandag 4. mars?
    - Da rekker tre av oss kun ett m√∏te etter generalforsamlingen f√∏r vi drar p√• ekskursjon
- 25, 26, 27. februar eller 4, 5. mars. Noe rundt der.
- Kanskje dumt √• ta det dagen f√∏r Catch IDI
- Enten mandag 26., mandag 4. eller onsdag 6.?
- **Konklusjon: 26. Februar**
- Viktig med planlegging med andre komiteer for √• passe p√• at alle komiteene f√•r sikra seg datoer.

## Secret santa (5 min)

[Det hadde v√¶rt hyggelig med noen jule greierüéÖ]

- Noen som er mot?
    - Nejj

## Eventuelt

[Saker som har oppst√•tt i l√∏pet av m√∏tet eller kort tid f√∏r m√∏tet]

Tilganger IT-boden?

- Skal sjekke opp!

## Diggepunkt

[Alle m√• digge noe]

## M√∏teevaluering

[Ris/ros til hvordan m√∏tet har g√•tt]
