---
title: "Storm칮te"
---

# Storm칮te 15.11.2023

***M칮tetidspunkt:*** 14:15 - 16:00

***Sted:*** Sentralbygg 1 265

***Referering:***

1. ref Frederik
2. ref Brage

***Servering:** Ida og Caro*

***Tilstede:** Torunn, Wiliam, August, Ingrid, Mads, Mats, Sara, Brage, Frederik, Markus, Erik, Brinje, Hanna, Johanna, Milla, Ida, Carolina*

***Ikke tilstede:** Erik David*

***Straffer:***

Caro og Ida - Underkjent m칮teagenda

Erik David - ikke m칮te opp游뱂

## Innsjekk

[hvordan har du det?]

## Velkommen

## 001 - Godkjenning av innkalling, servering og referat

- Innkalling godkjent, ikke m칮teagenda
- Servering, fors친vidt greit
    - Hjemmelaget?
    - Er s친 mange her s친 dgb
- Referat godkjent

## 002 - Statusrunde (20 min)

### Appkom:

- Omtrent ferdig med nettside for fondet
- Siste brushups i dag, venter p친 친 kunne vise hvordan det g친r med fondet p친 siden
- Skal ta over Autobank i en pr칮veperiode
- Online-Appen har faktisk framgang for f칮rste gangen p친 ett 친r, wihooo!
    - Skal jobbe litt med dotkom for 친 f친 den ut asap

### Arrkom:

- Har hatt mindre arrangementer pga Uka, s친 mer lavterskel
- Pirbadet, Quiz med bra p친melding, Julebord
- Har v칝rt en del med 칀re, ikke helt klart der enda men det er noe vi skal ta etterhvert
- Ting er p친 stell

### Backlog:

- Har samarbeidet mye med Abakus backup, har egen slack med de n친, funker bra
- Kaller seg for prosjektbasert komit칠
    - Delt opp i tre kategorier
        - Kompetanseoppbygging
        - Organisasjonsstruktur
        - Drift
- Skal ikke v칝re med i hovedopptaket lenger. Styret skal f친 mer info om dette..
- Skal ha suppleringsopptak i februar
- Tentativt fast opptak p친 backlog etter genfors p친 v친ren
- Startet opp podcast igjen med Markus som ny prosjektleder
- Hanna er ny leder i orgstrukturgruppa.

### Bankom:

- 칀pent budsjettm칮te forrige uke
- Budsjett for 2024 har blitt godkjent
- Ikke ferdig helt enda, revidering frem mot jul/nytt친r, slik at alt som har skjedd dette halv친ret skal bli f칮rt med.

### Bedkom:

- Jobber med HSA
- Jobber med 친 skaffe ny kaffesponsor
- Booker bedrifter sammen med Fagkom til b친de vanlige arrangement neste semester og s친vidt TechTalks.
- Sm친tt begynt 친 sett p친 ITEX, satt datoer
- Endringer av retningslinjer og s친nne sm친ting.

### Debug:

- Hatt workshop og jobbet p친 interne retningslinjer
    - Bl.a litt mer prosedyrer, og hva som skal v칝re konfidensielt
    - Kommet frem til hvem som har tilgang p친 ting som blir sletta
- Pr칮vd 친 pushe p친 med nominasjonsskjema
    - Rekruttering som kommer fra alle Onlinere
    - Ta i bruk dette n친 for 친 se hvem som burde bli tatt opp.

### Dotkom:

- Nye OW er godt p친 vei.
    - Demo i l칮pet av neste 친r.
- Nytt vinstraff-system kommer n친 s친 fort som mulig
- Jobbet med bedkom for ny look for interesseskjema
- Flytte Grades fra IT-bygget

### Ekskom:

- Dugnad med NTNU i morgen og i overimorgen
- En gjeng som ser p친 faglig opplegg
- En gjeng som ser p친 kulturelt opplegg
- En gjeng som ser p친 TechTalks
- Ting g친r p친 skinner

### Fagkom:

- Ferdige med alle vanlige bedriftskurs for semesteret
- En del eksamenskurs igjen, f.eks. ITGK og Algdat, og Datdig
- Driver med booking til vanlige kurs
    

### FeminIT

- Har hatt masse lavterskel arrangementer gjennom semesteret som har g친tt kjempebra
- F칮rsteklasse veldig flinke til 친 melde seg p친, godt 친 se.
- Veldig bra arrangement i samarbeid med Bedkom og Bekk.
    - Fokus p친 친 inspirere jenter til 친 fullf칮re informatikk-utdannelser
- Skal ha eksamenslesning to ganger

### Fondet

- Snart ferdig 친 investere i fond
- M친 finne litt ut av hva vi skal gj칮re videre
- Fondnettsiden er p친 vei

### Online IL:

- Fortsetter 친 arrangere ting
    - Ganske fulle p친meldinger, veldig bra
- Skal arrangere padel denne helgen
- F친tt fin plakat fra prokom
- Skal ha buldring neste uke
- Pr칮ver 친 v칝re flinkere p친 친 ha arrangementer gjennom eksamensl칮pet
- Planlegger arrangementer neste semester
    - Pr칮ver 친 ha litt kule/store arrangementer
    - Pr칮ver 친 samarbeide litt med Arrkom

### Prokom:

- Har f친tt tiktok som gj칮r det veldig bra.
    - 20k views p친 den st칮rste videoen
    - Kraftig markedsf칮ringsverdig
- Creative Cloud lisens slik vi ogs친 kan fokusere p친 video fremover

### Trikom:

- Har hatt lavterskelarrangementer.
- F칮rste gang med arrangement for kun f칮rteklassinger
    - Intro til kontoret, veldig bra
- Skal ha juleverksted og eksamensboost videre

### 칒konomiansvarlig:

- Litt det samme som bankkom
- Litt budsjett og rutinearbeid

### Nestleder:

- Mye rutinearbeid
- Lagde nyhetsbrev
- Er kommunikasjonsansvarlig, styrer litt med det

### Leder:

- Mye mail 친 svare p친.
- V칝rt p친 FIF i helgen, Forente IT-foreninger
    - En samling av ulike IT-foreninger i Norge som samles for 친 diskutere
    - P친virkningskraft p친 bedriftene
- Samarbeid med Bedkom p친 HSA
- S친vidt startet 친 se p친 opptak p친 v친ren av Velkom og suppleringsopptak
    - Hvis det er noen andre komiteer som skal ha suppleringsopptak p친 v친ren, gjerne si ifra til oss s친 vi slipper fjor친rets situasjon med mange ulike opptak.

## 003 - Kommunikasjon mellom komiteer (10 min)

Bakgrunn:

- Endret sammensetning av styret, f친tt kommunikasjonsansvarlig i alle komiteene
- Forskjellige meninger om hvordan vi skal kommunisere
    - Noen komans'er 칮nsker at all kommunikasjon mellom komiteer skal g친 mellom de for 친 avlaste ledere
    - Noen mener all denne kommunikasjonen skal gjennom leder
    - Noen har nevnt at mail er en fin m친te 친 avlaste leder p친
        - Hele komiteen ser mailen og har mulighet til 친 svare
    - Noen mener slack er en fin m친te

- I: P친 det med Slack vs Mail; hvis man skal sp칮rre lederen om noe burde ting g친 igjennom Slack
    - K: Et par ting som har kommet gjennom slack, typ "Kan dere formidle dette til komiteen deres", blir bare ett ekstra bindeledd
- Sp: Blir ikke komans-rollen 친 videreformidle ting til komiteen?
    - K: Hvis jeg som leder skulle sagt noe til hele komiteen hadde det v칝rt lettere 친 sende mail til hele komiteen i stedet for 친 g친 innom komans.
- I: Har ikke f친tt s친 mange henvendelser som er s친nn at leder m친 svare p친 det. Mener at komans fint kan svare p친 mye gjennom slack.
    - K: Veldig enig i akkurat det der. I Prokom er nestleder ogs친 komans. Mye av ansvaret g친r ut p친 친 holde k친l p친 hva som skjer. Da er man ofte like godt rusta p친 친 svare p친 det som skjer
- I: Vil ikke f칮le meg begrenset til 친 sende en melding til komit칠ledere fordi man m친 sende meldingen gjennom komans.
- I: Vil ikke ta bort muligeten 친 sende en kjapp melding direkte utenom komans, men veldig deilig 친 kunne kommunisere over slack hvis man skal kontakte flere samtidig.
- I: Sliter egentlig litt med 친 forst친 hva komans skal gj칮re vs en leder. I FeminIT er leder ogs친 komans, gir ikke mening at man skal dele det opp. Blir mange flere ledd og mer 친 holde kontroll p친
    - K: I Bedkom er det mye ekstern kontakt som ikke ang친r alle komiteer i Online men mer med bedrifter. Leder vil kanskje heller fokusere litt mer p친 hva Bedkom gj칮r, ikke hva alle andre komiteer i Online gj칮r.
    - K: Skj칮nner veldig godt hva som blir sagt, tror det er mye st칮rre endring for de som har hatt styrerep tidligere. Redd for at det kommer enda mer p친 leder. Det som har v칝rt casen for HS sin del er hvordan s칮rge for at det blir en fin balanse videre.
- I: Sett for meg at kommunikasjonsansvarlig tar litt over den kommunikasjonen tidligere HS-rep har hatt. Dersom komiteer 칮nsker at komans skal ha andre oppgaver er det litt opp til de.
    - K: Ved 친 ta vekk styrerep s친 har man tatt vekk en kommunikasjonskanal p친 tvers av komiteene ogs친. Dette merkes kanskje ikke like godt p친 de komiteene som ikke har hatt styrerep f칮r.
- Sp: Skal komans ta over den kommunikasjonen som tidligere har g친tt igjennom HS-Rep?
    - F칮ler ikke helt det blir samme
    - F칮r var HS-rep i m칮te en gang hver uke der man fikk oppdateringer
    - Komans er ikke tvunget til 친 kommunisere slik p친 samme m친te lengre
    - Positivt at s친 mye som mulig blir fikset av andre enn leder slik at oppgavene blir jevnt fordelt og at leder ikke f친r for mye arbeid p친 henda.
        - Ofte essensielt at lederrollen ikke f친r p친 seg mange flere oppgaver. Mange som er tjent p친 at arbeidet skal bli fordelt mer utover.
- I: Selv om dette ikke er en optimal l칮sning er kanskje dette s친nn det m친 bli
- I: Hvordan skal komiteleder ogs친 da ha samhold? Blir lite kommunikasjon og da blir ledervervet mer lukket.
- S: Gir det mest mening at 칒kans i HS er komans i Bankkom eller at en annen i Bankkom er kommans?
    - LF: Skrive noe om dette i retningslinjene
    - K: Bankom er en edge case. Komiteen i seg selv har kommunikasjon med alle komiteer gjennom 칮kanser.
- I: I Bedkom, dersom folk sender mail s친 svarer komans hvis det ikke direkte g친r til Leder.
- LF: Kan internt i komiteene bestemme hvem som svarer p친 mail, typ om det skal v칝re leder, kommans, nestleder eller andre.
- I: Ikke fjerne muligheten for ledere 친 sende melding til hverandre, men om det ikke er behov for leder-leder kontakt s친 kan man sende mail til komiteen s친 kan det bestemmes internt hvem som svarer.
- **Konklusjon: Kan hovedsakelig ta kontakt med komiteer p친 mail slik at man innad i komiteen kan bestemme hvem som tar svarer. Dette lander kanskje naturlig p친 komans for noen og leder for andre. 칒nsker fortsatt at det skal v칝re 친pent for ledere 친 kunne ta kontakt direkte p친 tvers ogs친.**
- Ta det som sak p친 storm칮te til v친ren for 친 sjekke opp hvordan dette har fungert.

## 004 - Frister til 친 sende inn saker og kalle inn (10 min)

Bakgrunn:

- Viktig at komiteer sender opp saker de 칮nsker 친 ta opp til HS. Ogs친 viktig at HS f친r tid til 친 invitere komiteer inn til HS m칮te hvor saken skal diskuteres
    - Trenger en frist som gir mening for alle komiteene.

- Sp: N친r er HS-m칮te?
    - For 칮yeblikket er det p친 mandager
- I: F칮ler at man burde ha virkedager og ikke ukedager, helgen er "hellig"游땒
- Sp: Tenker vi bare invitere til spesifikke saker? Kan hende det er andre saker som komiteer gjerne skulle v칝rt med 친 diskutere. Kan det v칝re lurt 친 bare sende ut Agendaen til alle komiteene?
- I: Vi sender naturligvis etter m칮te, s친 om vi har m칮te torsdag klokken 10, og HS har klokken 2, s친 m친 man fort vente en uke, noe som blir litt kjipt.
- I: Synes man kan sette frist p친 en uke, hvis det kommer noe etter dette s친 kan HS velge om de rekker 친 ta det opp eller ikke. Ta ting p친 skj칮nn
    - K: Hvis en komite har m칮te p친 torsdag og HS har m칮te p친 mandagen etter kan det jo hende at m친 vente 1.5 uker.
- Sp: N친r tenker HS at vi skal sende inn?
    - N친 er ikke vi i HS veldig flinke p친 det selv.
- Sp: N친r m친 HS sende m칮teagenda?
- I: Kan ta 48 timer + evt helg?
- I: Dette gj칮r at vi i styret ogs친 m친 bli flinkere p친 친 sende inn saker f칮r slik at vi kan f친 sendt ut agendaen til resten av komiteen
- LF: 4 dager?
    - Det jazzes
- I: F칮ler man burde se an denne fristen ut fra n친r HS har m칮ter de ulike semestrene.
- I: Generelt, er 4 dager en grei ting 친 pr칮ve i f칮rste omgang?
    - Jazzes
- Sp: HS sin frist for 친 kalle inn folk?
    - Kanskje seneste frist, n친r HS vanligvis m친 sende innkalling
- Sp: Vi kunne ikke hatt frist p친 4 dager p친 innkalling ogs친? Eller blir det for mye?
    - Jo, det g친r fors친vidt det.
- I: Synes det er fair at m칮teinnkallingen er linket opp med n친r Leder har frist for m칮teinnkalling fra f칮r.
- Sp: Da sender dere inn m칮teinnkalling 2 dager f칮r m칮te, sender dere ogs친 da ut m칮teagendaen til komiteene?
    - Ja det var tanken, men da er agendaen ogs친 uten det som skal boldes/sensureres
- **Konklusjon: Vil variere fra semester til semester. M친 se p친 n친r vi HS setter m칮tetid til v친ren. Ta utgangspunkt til at saker blir sendt inn til HS 4 dager f칮r m칮te, og at HS sender innkalling og m칮teagenda senest 2 dager f칮r m칮te. M친 bare pr칮ve ut i praksis og se om det funker.**

## 005 - Planlegging av arrangementer (10 min)

- Viktig for HSP at noen datoer er hellige, ellers kan dette gi negativt utfall for oss p친 et senere tidspunkt.
- Vet Arrkom har hatt sitt m칮te for v친ren
- Vet at Bedkom og Fagkom holder p친 med det n친
- K: Prokom er ikke arrangerende komitee, men vi lager mye ting til arrangerende komiteer. Skjer ofte at bestillinger kommer litt sent. Skulle gjerne v칝rt litt mer med i prosessen s친 man kan f친 planlagt dette litt bedre.
- I: Bedkom og fagkom har de fleste tirsdager og torsdager il칮pet av semesteret, og det gj칮r det vanskelig for arrkom 친 finne dager til st칮rre arrangementer.
    - Viktig at arrkom blir inkludert i planleggingsfasen.
    - Hadde foretrukket om dagene ble litt bedre fordelt.
- I: Bedkom f칮ler at n친r det legges opp p친 Tirsdager og Torsdager s친 gis det litt mer forutsigbarhet. I Abakus har bedkom og fagkom mandag, onsdag og torsdag. Skj칮nner at dette er kjedelig, men forutsigbarheten er viktig s친 man kan f친 planlagt tidlig. Gj칮r det enklere for bookingrunden 친 sette det opp slik. Har heller ikke f친tt noen konkrete tilbakemeldinger om at dette har v칝rt et problem tidligere.
    - Hvis vi ikke f친r nok p친meldinger m친 vi senke vederlag (pris for arrangementer). Viktig 친 forhindre dette ved 친 gj칮re booking og noen av dagene "hellige"
- K: Arrkom er absolutt enige i det bedkom sier, men vi har feks i fjor f친tt tilbakemeldinger om at det har v칝rt kjedelig med bare l칮rdagsarrangementer.
    - Neste semester kommer vi til 친 ha silent disco en dag etter en bedpress, og det vil mest sannsynlig p친virke p친meldingen.
    - Hvis dere kunne hatt mandag og onsdag, s친 kunne vi hatt fredag, s친 hadde det kanskje passet bedre for alle.
    - 칒nsker litt bedre dialog der s친 hadde det v칝rt fint
- Sp: S친 mange p친 p친meldingen p친 quiz, hadde det v칝rt mulig 친 ha b친de quiz og bedpres samme dag.
    - Det hadde v칝rt d친rlig stemning.
    - G친r imot v친re kontrakter, ikke mulig.
    - Det er ogs친 nedgangstider, s친 hver gang en bedrift ikke f칮ler de f친r s친 mye ut av arrangementet vil dette kunne f칮re til at de kanskje ikke 칮nsker arrangement de neste semesterene.
    - Blir veldig lite popul칝rt om budsjettet g친r nedover, og det vil da ogs친 g친 utover arrkom. Derfor er det veldig viktig at bedriftsarrangementer har h칮y prioritet i kalenderen.
    - Selvom p친meldingen ser full ut kan bedriften fortsatt v칝re lite forn칮yd med f.eks. andelen f칮rsteklassinger som har meldt seg p친 etter den utsatte fristen osv.
    - Arrkom 칮nsker ikke 친 endre masse p친 hvordan dagene fungerer for fagkom og bedkom, men hvis vi f.eks. en uke i ny og ne kunne ha arrangert p친 en fredag, s친 hadde det gjort veldig mye for arrkom.
    - Det 친 f친 til et bedre m칮te med alle arrangerende komiteer tror vi er lurt.
- I: OIL hadde ogs친 f친tt mye verdi ut av et s친nt m칮te/planlegging. Pleier 친 ta "hulrommene" i kalenderen
    - Har f칮lt at vi har hatt ganske sm친 arrangementer
    - 칒nsker st칮rre samarbeid p친 tvers av komiteer.
    - Har hatt l칮peuka sammen med trikom og backlog, men f칮lte at det blir litt krunglete.
    - Har hatt litt kr칝sj med andre arrangementer tidligere.
    - F칮ler at vi ogs친 kunne hatt nytte av 친 v칝re med p친 et m칮te om fordelingen av dagene.
    - OIL 칮nsker ikke tr친kke p친 noen, f칮ler de har v칝rt litt bakp친.
- Sp: Er det for sent 친 ha et s친nn planleggingsm칮te n친?
    - Ikke i det hele tatt for OIL
- I: Kunne det kanskje v칝rt lurt om bedkom og fagkom vanligvis tok tirsdag og torsdag, ogs친 en gang i blant ha mandag og onsdag s친nn at det 친pner opp for andre?
- I: Synes det var veldig fint med det m칮te vi hadde i v친r. Da hadde arrkom lagt frem kategorier som "her kan dere ha" og "her kan dere ha, men pr칮v 친 unng친".
    - Arrkom, OIL, Trikom, FeminIT skal ogs친 ha plass i kalenderen.
    - Hadde v칝rt produktivt 친 ha arrangementsm칮te.
    - K: Tror hovedgrunnen til at det ikke ble invitert inn til et slikt m칮te i 친r var fordi at det kanskje ikke funket helt optimalt i fjor. Ble litt mer til at de som arrangerte lavterskel arrangementer spurte om de kunne ha et arrangement her og et arrangement der, noe som ble ganske ineffektivt for f.eks. Bedkom.
    - K: Ikke n칮dvendigvis bedkom som m친 kalle inn til det, det kan ogs친 vi i HS gj칮re.
- I: Et s친nt m칮te kan sikkert v칝re til fordel for veldig mange, men det m친 v칝re utrolig tidlig. Jo tidligere jo mer kan man planlegge.
- Sp: Er det grense p친 hvor mange arrangementer man kan ha ila. en uke?
    - Vi har ikke et spesifikt tall, men f칮ler dette er noe vi kan snakke om. Online-kalenderen er stappfull. Dette kan ha ringvirkninger p친 p친meldingen p친 arrangementer - folk kan bli "mette" av oss. Fellesm칮te for arrangerende komiteer kunne derfor v칝rt med p친 친 kontrollere antall arrangement.
- K: HSP har f칮rstevalg p친 datoer, de velger i hvert fall en dato i september p친 h칮stsemesteret. Det kan derfor v칝re vanskelig 친 planlegge rundt datoer i september.
- **Konklusjon: De aller fleste synes det kunne v칝rt greit med et fellesm칮te for arrangerende komiteer spesielt. For at det skal ha stor p친virkningskraft m친 det v칝re veldig tidlig. Der kan arrangerende komiteer bli enige om at kanskje bedkom og fagkom f.eks. to uker i semesteret kan vurdere 친 ta mandag og onsdag slik at arrkom kan f친 fredag.**
- Kan v칝re lurt 친 kalle inn de komiteene som enda ikke har planlagt neste semester enda (f.eks. OIL, FeminIT og Trikom)

## 006 - Eventuelt

- Bedkom jobber med 친 utarbeide HSA. Spurte alle ledere om de hadde noen tanker n친r de begynte prosessen. Merket at kanskje mange ikke hadde overblikk over hva de var pliktet til 친 gj칮re eller hva de kan f친 ut av avtalen.
    - Vi kommer til 친 skrive et skriv av hva alle komiteene kan f친 ut av en slik avtale.
    - Tror ogs친 det kan v칝re lurt at det blir tatt opp p친 et m칮te, veldig s친nn konkret som g친r igjennom punktene i avtalen.
    - Har f친tt sp칮rsm친l fra HSP om hvorfor de f.eks. ikke ble invitert p친 komit칠-seminar.
    - Vi har kanskje ikke v칝rt s친 gode p친 친 sikre at andre har kunnet hente opp punktene i avtalen.
    - K: Veldig enig i det du sier. Mange har kanskje f칮lt p친 at det er litt hemmelig, s친 veldig bra at dere 칮nsker 친 gj칮re det mer 친pent for komiteer.
- Organisasjonsstruktur gruppa har mange meninger, s친 gjerne send melding til Hanna hvis noen har sp칮rsm친l eller tilbakemeldinger.
- Mange f칮rsteklassinger som f칮ler at de har blitt veldig bra tatt opp i Online. Klapp p친 skuldra til alle at arrangementer osv. har blitt godt gjennomf칮rt游녪.
    - K: Veldig enig, virker som at alle f칮rsteklassingene har et godt milj칮 og at de er en stor gruppe. Har snakket mye om 친 bedre klassestilh칮righeten for 친 hindre at folk faller av. Viktig at vi gj칮r v친rt for 친 bevare at de har et godt samhold.
    - K: Vi i HS har allerede startet 친 se p친 dette, en f칮rsteklasse-taskforce  lignende greie!
- Hvor ofte tenker dere at vi skal ha et slikt storm칮te?
    - Leder blir byttet ut midt i v친rsemesteret, 칠n gang i v친rsemesteret blir litt weird.
    - 2 til 3 i semesteret? Da rekker man f칮r og etter genfors.
    - K: To i semesteret er Creme De La Creme
    - K: Veldig greit med et tidligere p친 semesteret.
    - **Kan pr칮ve 친 kalle inn en gang f칮r genfors og en gang etter genfors**

## 007 - Diggepunkt!

- Det digges, glad gjeng游땗

## 008 - M칮teevaluering

- Ha dette litt tidligere i semesteret? Kanskje dette var litt sent i eksamensperioden.
    - Dette er vi helt enig i!