---
title: 'Komit√©vors, masterfaddere'
date: '2023-05-08'
---

# HS-m√∏te 08.05.2023

## Innsjekk

[Hvordan har dere det?]

---

## 073 Godkjenning av innkalling, servering og referat fra forrige uke

[Kom innkallingen tidsnok? Er serveringen her, og er den godkjent? Er referatet fra forrige uke godkjent?]

Alt godkjent

## 074 TODO¬¥s fra forrige m√∏te **‚úÖ**


## 075 Status for komiteene (20 min)

[Her er det kun meningen at det skal v√¶re status for komiteene. Det er lov √• stille oppklarende sp√∏rsm√•l, men andre sp√∏rsm√•l som kan lede til diskusjoner kan dere skrive ned og ta p√• eventuelt.]

### **üéâ**¬†Arrkom:

- Bare utmatrikulering igjen for 5.klasse  
- Ferdig med m√∏ter  


### **üëî**¬†Bedkom:

* Siste m√∏te p√• torsdag  
* V√¶rt i dialog med velkom ang√•ende logoer p√• t-skjorter  
* Gleder oss til √• ta opp nye til h√∏sten  
* Ser p√• booking for steder til h√∏sten  

### **üñ•Ô∏è**¬†Dotkom:

- Har begynt med system hvor alle brukere g√•r under gruppe p√• arrangement-p√•melding. Kan justere hvor mange som f√•r plasser basert p√• grupper p√• OW, eks. trinn  
- Stripe betalingssystem er p√• plass  
- Venter p√• bankom for √• ordne Vipps  
- Begynt √• g√• over til mail ticketing system, vil gj√∏re det enklere for oss √• svare p√• mail  

### **üìö**¬†Fagkom:

- Hadde ikke m√∏te forrige uke  
* OOP-eksamensforelesning og DatDat forelesning som gjenst√•r  

### **üñãÔ∏è**¬†Prokom:

- √Örboka er rett rundt hj√∏rnet  
- Hadde et m√∏te med SOME-ansvarlige, var bra. Snakket om smarbeid ol. Ble enige om √• ha ett m√∏te p√• starten av hvert semester  
- Valgte ny redakt√∏r, Are  
- Valgte mange andre mindre roller. Vil gi folk en tittel i komiteen, s√• nesten alle har en "rolle" n√•  

### **‚òï**Trikom:

- Ferdig med m√∏ter  
- Eurovision, 17.mai, Grilling, lunsjlounge og vafler i eksamensperioden  

### **üí∞**¬†√òkonomiansvarlig:

* Siste m√∏te i g√•r, brukte m√∏tet p√• √• rydde opp i innboks og s√•nn  
* En siste revidering f√∏r sommeren og makuleringskveld  
* Snakket om budsjettrevurdering, nytt i fjor, skal gj√∏res etter sommeren  

### üë©üèª‚Äçü¶∞¬†Nestleder:

- Har hatt medarbeidersamtale med lederne for alle grupperingene, var veldig nyttig og g√∏y  
* Nj√•l m√• ta over mail mens Ida har ferie >:)  
* ITEX hadde workshop i helga, har spikra hotell, nesten transport, f√•tt bedriftsliste fra bedkom pluss noen utenfor dette og begynt √• kontakte de. Blir mye booking neste uke  

* SP: Velkom planlegger fortsatt √• ha rebus?  
    * Ja, de var usikker p√• interessegrupperoulette men backlog sa det var nok aktive s√• det blir begge.  

### üë©üèæ¬†Leder:

- Svart p√• mail  
- Diskutert med Ida  
- Masse sm√•ting  
- Er et til linjelederm√∏te neste uke, men usikker p√• om jeg skal  

## 076 Interkom (10 min)

[Her skal saker som ang√•r tre eller flere komiteer]

### QR-koder for √• f√• inn de nye i fadderukene
I starten av semesteret neste √•r, f√• opp litt QR koder for facebook-grupper, slack osv. F√• det p√• plakater og p√•/i goodie bags. Gj√∏r det veldig synlig for de nye  

* Tar det med til prokom

## 077 HS og leder hyttetur (5 min)

[H√∏sten n√¶rmer seg, s√• vi b√∏r sette dato og ansvarlige for hyttetur asap for √• f√• med s√• mange som mulig]

* Hva inneb√¶rer det?  
    * √Ö finne dato som passer, booke hytte  
* N√•r vil det v√¶re? f√∏r eller etter Genfors?  
    * Kommer an p√• n√•r det passer  
    * Tenker det er best med f√∏r, siden de som ble med i h√∏st ikke har f√•tt v√¶rt med p√• en s√•nn tur  
* Vi ser p√• det  

## 078 Komit√©vors f√∏r immball (10 min)

[Skal HS ta et standpunkt for interne komit√©vors f√∏r store arrangement, som kommende immball? Hvordan skal dette eventuelt formidles til komiteene?]

* Flere HS-medlemmer har sagt at de skal jobbe for inkludering av ikke-komit√©medlem. Hvordan skal vi gj√∏re det i sammenheng med denne saken?  

* Fikk innspill fra Abakus. De har en regel p√• at man ikke skal kalle vors f√∏r immball for "komit√©vors". Det er problematikk rundt √• forby komit√©vors, ettersom folk i komit√© kanskje bare har venner i komiteen og dermed ikke f√•r vorset med venner  
    * Ser ikke forskjell p√• komitevors og vors med komite  
    * Forskjellen er at p√• komit√©vors har man kanskje komit√©-spesifikke aktiviteter som f√∏les ekskluderende for folk p√• vorset som ikke er i komiteen  
* Jeg er enig i at det er en ganske stor forskjell p√• om man har vors hos seg, og inviterer komiteen, og √• ha komitevors. Kan p√•virke hvordan folk ser p√• det som √•pent eller lukket  

* Vet ikke om jeg hadde sett en forskjell p√• komit√©vors og vors med noen i komit√© som f√∏rsteklassing  

    * Enig i at det er mest kritisk hos f√∏rsteklassingene, men kjenner flere i 3. uten verv som ikke vet hvor de skal. Da var det bedre med "vors hos meg" enn komit√©-vors  

* Kan kanskje g√• vekk fra ideen at det skal v√¶re en teambuilding for komiteen. At det heller skal v√¶re en √•pen greie der alle fra en komite er med  


* Tror du folk utenfra hadde kommet p√• et vors som er "viktig for teambuilding?"  
    * Der jeg tror problemstillingen er. Uansett er det en vennegjeng der, som man kanskje ikke ville f√∏lt seg velkommen i uansett  

* Det funket bra f√∏rste√•ret mitt, da var det folk fra faddergruppen og utenfor som ble med p√• "komit√©vorset" til komiteen  

* Det er en veldig viktig sak, men det er vanskelig √• regulere og sette strenge krav. Vi kan oppfordre, men hvis vi forbyr komite-vors kan jo samme vennegjengen bare m√∏tes. Tror det er viktigere at vi oppfordrer de enn √• komme med regler  

    * Enig i at vi ikke burde forby det. Vi kan formidle saken p√• en nyansert m√•te p√• mail til komiteene, og komme med oppfordringer.  

* Tror folk klarer √• forst√• forskjellen p√• HS-vors og vors hos Caro. Lavere terskel for √• bli med da.  

* Burde skrive melding til komiteene der vi oppfordrer til dette. Ikke kall det komitevors, men vors hos X  

* Vi burde si fra til velkom. Det er de som kjenner f√∏rsteklassinger utenfor komit√©sammenheng. Burde kanskje oppfordre til at fadderne tar ansvar for faddergruppene f√∏r immball.  


* Gjelder dette bare immball, eller vil vi sette disse reglene for alle st√∏rre Online-arrangementer?  
    * Jeg tenker det er viktigst med f√∏r immball, siden mange ser p√• det som "opptak" eller intro/velkommen til komiteen. Burde f√• folk til √• g√• bort ifra dette  
    * Jeg √≥g tenker immball er viktigst. Komiteene m√• ha lov til √• ha internt sosialt resten av √•ret. Da er det jo ogs√• flere √•pne vors med trikom eller hos leder  
    * F√∏ler ikke det er et stort problem p√• andre arrangementer som silent disco ol. Ofte vennegjenger som melder seg p√• der uansett  

* Med de retningslinjene vi diskuterer er det ingenting som stopper meg fra √• ha vors og invitere medlemmene i komiteen  

* G√•r an √• oppfordre komiteene til ha en sosial kveld f√∏r immballet, hvis det er viktig for dem med lukka onboarding/bli kjent  

* Hvem vil ta ansvar for utforming av mail til komiteene?  
  
## 080 Eventuelt

[Saker som har oppst√•tt i l√∏pet av m√∏tet eller kort tid f√∏r m√∏tet]

### Velkom sliter med √• finne masterfaddere


* Det er mangel p√• masterfaddere  
    * I fjor var vi som startet i 4. faddere sammen med en gjeng i 3. Det viktigste var at det var vors  

* Viktigste n√• er √• finne noen som tar ansvar for √• planlegge masterfadderukene.  

* Kunne brukt kullgruppa p√• facebook  

* Kan nevne det for 3.klassinger  

## 081 TODO¬¥s

[Skriv opp todos som har oppst√•tt i l√∏pet av m√∏tet her. Fint om man rekker √• ta en gjennomgang av todo¬¥s n√•r m√∏tet er ferdig]


## Diggepunkt

[Alle m√• digge noe]

## M√∏teevaluering

[Ris/ros til hvordan m√∏tet har g√•tt]
