---
title: 'Hovedstyrets pre IDImøte'
date: 2014-10-16
---

**Møtetidspunkt:** 09:15 rom 260 på IT-vest  
**Servering:**  Per Øyvind  
**Referering:** Per Øyvind   
**Vinstraff:**  

Kathrine, forsent

**Tilstede:** Tale, Kathrine, Pia, Henning, Nils, Linn, Caroline, Per Øyvind  
**Mangler:**  

### 121 Godkjenning av innkalling, servering og referent.

Shure. Litt frossen kake.

### 122 Status for komiteene.

- **arrKom**:

* Skotthyll droppet pga lite deltakere
* Hallowenparty: 50 plasser, fått lokale. Under kontroll.
* Julebord: Funnet plass. Ledere får mail snart.
-> Tittel, tittel, tittel, tit

* X-Fest: Abakus skal ordne med wildside. Vi ordner resten. Alt a'okay.

- **banKom**:
* Begynner å få inn utestående penger.
* Snart teambuilding dato. Ikke så lett.

- **bedKom**:

* blank
* Bookingrunden: Infomail sendes neste uka
* LS har begynt med UKA

- **dotKom**:

* 100 commits i går 
* Kan nå sende ut søknad når folk blir bumpet opp til annet studie (f. eks. master)
* Nytt kontrollpanel på vei. Django admin blir faset ut sakte, men sikkert.
* Hyttetur om to uker
* Internkursing begynner
* Gamle ~ (hjemmeomårdet på filsystemet) har blitt funnet. Jakt etter spennende ting er begynt. Kanskje proKom will Offlineisere det?
* Møte med ProKom: Mangel på refereat, men tydeligvis gikk det bra

- **fagKom, med eksKom**:

* Ikke skjedd så mye.
* EksKom: Går bra. Hatt første dugnad. 
* Javazone på mandag
* Hyttetur: Folk blir stablet i Krill sin hytte. Sandwichland.

- **proKom**:

* Offline: Egentlig klart til å bestilles. Har kun to annonser. Kan ikke ha fullt 520 opplag, om ikke wild money appears.
* Blitt nettredaktør
-> Ny sak på vei
* Årbok har begynt: Trine-Lise fikser
* Blitz skal lånes av Delta. Utleiekontrakten må spikres helt.
* Alle er gira på julebord

- **triKom**:

* Ingen møte på mandag. It' no viktig å ta opp. 
* Hengt opp hylle. Vaktmester fikset
* Setter opp kaffen fra HS
* Teambuilding med triKom etterpå

- **IDI og ITR**: 

* Har vært vekke lenge
* Organisert valg av KTR
-> Førsteklasse: Sukksess
-> Tidligere har byttet studie. Ny valgt
* Styremøte med IDI i dag: Semesterundersøkelse, etc
-> Bra utslag på mye av det viktigt
-> Men, 2årig master sliter med trivsel, vanskelig å komme inn i etablerte miljø
* Nye ansettelser
* Linjeforeningsmøte kommer snart, med linjeledere, KTR'er, etc'er

### 123 Interkom

* [dotKom] Prikk event, når ikke attender: Får prikk. Dett er ikke aktivert
* [dotKom] Bug i pdf på attending fikset
* Kathrine: Når er det lan? 14-16. nov
* Pia: Når er julebord? 20. nov
* Pia: Tar opp 'i forhold til' bruken fra Erik. Kan begynne å bruke 'sammenliknet med', ellers 'med tanke på'
 eller 'med hensyn til'.
* Prikkereglene: Forandring av arrKom regler til sosiale regler.
* Erik: Det står gule kasser med pant på kontoret. Fra fagKom kurs. Må fikses.
* Kompileringsstuff på kontoret må opp til Moholt.
* 15k spons til julebordet

### 124 Oppsummering av møtet med ITex

* Hvorfor: ITex har vært en uavhengig del av Online. Linn har lang story time. Folk var uenig i hvordan
bedKom jobbet i gamle dager, ble startet opp av Erlend som helt uavnehgig.
Men nå er det ikke grunn til at de ikke skal være under kappen våres.
Tanken er at de skal være en nodeKomitee under BedKom som opererer med sitt varemerke.
* BedKom tar opp det de tenker på det under neste møte. Deretter blir det tatt videre på møtet som kommer.

### 125 Møte med IDI

* Pia og Linne skal på møtet
* Diskusjon: Hvordan det går med linjeforeningne. IDI kommer med hva de mener og tenker, hva som kan gjøres annerledes og slikt.
* Superkult arrangement for vår blir tatt opp.
* Minn de på at hvis $ >> det de kan bruke => Vi tar gjerne imot.
* Referat kommer på neste møte

### 126 Kos og hyttetur

* 7-9. nov på hytta til Linn. Blir masse kos med teeaaterlosjen.
* Ihvertfall bilplass til ti: Vi trenger nok mer bil. Gregers har kanskje og tilgang.
-> Ikke mye bagasje i bilen til Erik.
* Alle må ta med seg sengetøy eller sovepose
* Er kaldt der => Skikkelige klær
* Noe må spises

### 127 Legge ut åpne HSmøtereferat

* This must be done.
* De som har skrevet referat er ansvarlig.
* Linn gir frist: Neste HS møte.

### 128 Ukens infomail

* Skal sende ut mail. Plott inn data peeps.

### 129 Forespørsler som har kommet på epost

* Invitasjon til med medHum: Revyen til Placebo. Anybody wants? Nils spør.
* Vær med på årets TV-aksjon! Kan legges ut på infomail om det er plass.
* Movember: Ingen liv
* Kartlegging av studentfrivilligheten i Trondheim: 
* Ludøl deltaker spør om ølsponsing: Avstemming. Alle enige i at de får.
Kjelleren kjøper inn. Vi får faktura. Erik ordner.

### 130 Eventuelt.

* Nils kom på noe, men glemte det igjen. Han kom på det! Han vil bli briefet mer på SeniorKom caset. Han får en briefing.
* Henning: Spamfilteret skriker ut om at noe er spam, deretter slår spamfilteret til klientene ikke inn.
Nils skal se på om den kan holde kjeft. 
* Tale: Prikkereglene: Pia sender til Kongsy om endringene vi har foreslått. Deretter må det ut på nettet så alle får godtatt det igjen.
* Pia til Nils: Sende ut mail til alle -> Må kunne få mailene til _kun_ de som er påmeldt. Mailutsendelse trenger og vedlegg.

* SenoirKom: Hvis de som har vært med lenge går over til seniorKom så vil det åpne for flere plasser. Det menes at folk ikke ønsker å ta på seg mer oppgaver som ikke er relatert til komiteen, noe de vil få når de blir med i SeniorKom
* Spørreskjema til de nye, god stemning, draft vil komme ila uka.
* Fadderopplegg for de nye masterne. Nå får de ikke noe info om hvor de skal møte eller hva som skjer. Legge til info i infobrev/mail til de nye? Kunne hatt noen i seniorKom som var faddere for de nye masterne i bare noen dager. Kontakte IDI for å få mer informasjon angående de nye på master.

### 131 Møtekritikk.

* All good
