---
title: "06.02.2023"
---

**Møtetidspunkt:** 10.15  
**Sted:** [R51](https://link.mazemap.com/YvxACck6)

**Servering og referering:**  
*1. ref*: Henrik   
*2. ref*: Carolina  
*Servering*: Henrik 


**Straff:**   


## Innsjekk
[Hvordan har dere det?]

- - -

[TOC]

- - -

## 182 Godkjenning av innkalling, servering og referat fra forrige uke
[Kom innkallingen tidsnok? Er serveringen her, og er den godkjent? Er referatet fra forrige uke godkjent?]  




## 184 Status for komiteene (20 min)
[Her er det kun meningen at det skal være status for komiteene. Det er lov å stille oppklarende spørsmål, men andre spørsmål som kan lede til diskusjoner kan dere skrive ned og ta på eventuelt.]


#### Arrkom: 
- Pain&sip i dag, 3 ledige plasser
- Finlandshette fest neste helg, skjønner at folk er skeptiske men tror det skal bli veldig bra.
- Cava på søndag.
- Hadde egentlig tenkt å dra på Singsing, men ble dyrt og vanskelig å få orget. Bestemte å gjøre om til hybel til hybel.
- Har hatt veldedighetsfest workshop.

#### Bedkom:  
- Har begynt å planlegge veldedighetsfest, venter på hvilken veldedighet det er
- tatt opp tre nye komitemedlemmer
- Prøver å bli flinkere til å bruke instagram
- bookingworkshop på tirsdag, håper vi får lagt litt fete arr

#### Dotkom:
- Vi har jobba med ow som vanlig, litt nye knapper å sånn. Trekkspill meny mm.



#### Fagkom:  
- Har hatt ett kurs, spillutvikling. Full påmelding
- workshop med bedkom i morgen

#### Prokom:  
- Mye arbeid fortiden, offline, plakater og banner. 
- Har tatt årboksbilder.
- Usikker på om neste utgave av Offline kommer før genfors.


#### Trikom:  
- hadde vors før maskradeball
- Skal starte lunsjlounge denne uka, skal ha annenhver uke hele semesteret
- arrangement på valentines neste uke på kontoret. samme som i fjor
- kaffefilter på plass
- skal kjøpe ny støvsuger til kontoret.
- se an om vi kan kjøpe nye høytalere

#### Økonomiansvarlig:
- Litt forarbeid for genfors
- Regnskapet er ferdig. Bare litt småprik igjen.
- Forberder oss til økonomi og vedtektskveld.
- Skal revidere abakus i løpet av uka.


#### Nestleder: 
[Status fra Backlog, OIL, Appkom, nodékomiteer, FeminIT, Debug, Output og RFK]

- ikke så mye spennende, booket rom og svart på mail
- appkom begynner å nerme seg ferdig på opptakssystemet
    - de jobber med en chrome-extension 
    - nytt design av infoskjerm

#### Leder:
- Har vært på leder møte (med alle lederne). Sett litt på hvordan kommuniaksjonen ger skal være videre.
- Hatt medarbeidersamtaler med alle
- Sendt og svart på mail
- Møte med IE om fordeling av velferdsmidler i morra. Caro drar siden det er ganske relevant for trikom. 
- Sett på litt saker og ting som neste styre kan jobbe med.
- Laga genfors trello, og begynt å se på det

## 185 Interkom (10 min)  
[Her skal saker som angår tre eller flere komiteer]  

[sak]: Lang og tro skal deles ut.   
- Alle ledere må sende inn hvem som skal få LOT til genfors.

[sak]: Endring av tilbakemeldingskjema 
- Ha en idéboks på kontoret med forslag til ulike typer ideer til arrangement.
- spm: Er det noen fordel å ha fysisk boks istedet for digitalt skjema?
    - sparer tid på utvikling
    - lavere terskel for å sende inn. 



## 186 Underholdning veldedighetsfest 11.03 (5 min)
[Arrkom arrangerer veldedighetsfest 11.03 og vil gjerne at vi skal ha en underholdning som et av stretch goalsene. Ellers tas også forslag til andre stretch goals eller aksjoner, i tillegg til organisasjon.]


Usikkert hvilket lokale det blir på, så vet ikke om det blir scene eller ikke Vanskelig å finne lokale ettersom det er på en lørdag
Forslag: 
- Sjømanns
- schiboli
- nardo klubbhus


Vi har også diskutert premier man kan auksjonere bort



## 188 Eventuelt
[Saker som har oppstått i løpet av møtet eller kort tid før møtet]

[Sak] retningslinjer lederrepresentasjon

- Enten at vi har en frist for HS, eller at alle får det samtidig på en kanal på onlineslacken. 
- Tror ikke Online slacken funker så bra, blir mye surr når vi får nye medlemmer i hs/ledere. 
- Tenker ikke det gjør noe om hs er i lederslacken.
- Enig, Det som blir tatt opp i lederslacken kommer som regel fra HS uansett. 
- spm: Hva skjer med representasjon budsjettet?
    - Enten så må vi fordele budsjettet på alle, som betyr mindre penger per.
    - Eller øke budsjettet. Men tro ikke det flyr
    - Eventuelt fjerne budsjettposten. 
    - Det er mye penger i budsjettet som kunne blitt brukt på andre fete ting.

Tar saken om representasjons budsjett videre neste møte.

[Sak] Prikkregler  
- Føler ikke det er nødvendig å få med det at man selv er ansvarlig for å sjekke om man har plass, ettersom det er egentlig en bug.
- Synes og det er helt fair å ha oblig oppmøte på mingling på bed. arr. 
- spm: Når det er mingling på et arrangement, er tiden for mingling også inkludert i tiden på ow?
    - Tror bedkom pleier å gjøre det.
    - I fagkom så er det nok som regel ikke inkludert.
- i: Hvis det er oblig med mingling bør det være reflektert i tiden på OW.
    - Kan ta det opp i bedkom og fagkom. 
- Enig i at det skal ta opp i både fagkom og bedkom for å få begge sine perspektiv. Tror det kan være forskjeller på hvordan det oppfattes for de ulike komiteene.


## Ser på genVORS og genfors ting ut møtetiden

## TODO´s
[Skriv opp todos som har oppstått i løpet av møtet her. Fint om man rekker å ta en gjennomgang av todo´s når møtet er ferdig]

## Diggepunkt
[Alle må digge noe] 

## Møteevaluering
[Ris/ros til hvordan møtet har gått]