---
title: "HS møte 26.01"
---

# HS-møte 26/01-22

*Møtetidspunkt:* 12:15-14:00  
*Sted:* Rill  

*Referering:*  
  1. ref: Sarmi  
  2. ref: Thea  

*Servering:* Sarmi  

*Tilstede:* Sindre, Sarmi, Thea, Anders, William, Mari og Thomas

*Ikke tilstede:*  Milla

*Straffer:*  Sindre 

## Innsjekk  


## 760 - Godkjenning av innkalling, servering og referat fra forrige uke  

Sen innkalling og bra referat fra forrige uke. Servering godkjent!

## 761 - Status for komiteene (20 min)  

#### Arrkom:  
- Ting går sin gang
- Skal snakke med Output
- Ikke noe nytt angående Årebetalingssummen
    - Ramm skal ta kontakt med arrangørene

#### Bedkom:  
- Bedpres med TietoEvry gikk veldig bra (100 deltagere)
- Ny bedpres med Accenture imorgen (81 deltagere)
- Ser på fornying av kaffeavtalen

#### Dotkom:  
- Fått en del mail om ting som ikke fungerer på OW
- Første arbeidskveld var på søndag, gikk veldig fint!

#### Fagkom:  
- Første kurs neste uke
- Diskutert fysisk gjennomføring
    - Ønsker å få det til der det er mulig
- Snakket om EPVU, vil bleste EPVUs kurs heller enn å holde eget

#### Prokom:  
- Få oppdateringer
- Jobber med designet til nye pins 
- Har diskutert suppleringsopptak 
    
#### Trikom:  
- Arrangementworkshop på lørdag
- Skal få til en handletur så fort som mulig
- Skal diskutere hva de kan gjøre under EPVU
    - Samarbeidsarrangement med Arrkom
- Noen stjeler panten
    - Må undersøke nærmere

#### Økonomiansvarlig:  
- Jobbet med budsjettforslag
- Thomas:
    - Ferdig å redivdere 2021
    - Skal revidere Abakus snart

#### Nestleder:  
- Skal kontakte nodekomité-ledere fra neste uke for oppdateringer
- Jobbet med booking av rom
- Sigrid har tatt kontakt angående rombooking
    - Sindre : Viktig at Eksom blir tatt opp tidligere enn i fjor


#### Leder:  
- Fikset greier
    - Snakket med Luka om seniorkomopptaket
- Genfors prep

## 762 - Interkom (10 min)  
- Thomas
    - Fått en del mail om ting som ikke fungerer på OW. Vet dere om noe annet som ikke fungerer?
    - Mari: Hvilke problemer er det utenom medlemssiden?
    - Thomas: Problemer med å legge til folk i grupper, sende mail til påmeldte på arrangementer. Så fint om dere hører med komiteene deres


## Pause


## 765 - Eventuelt (10 min)  
- IT-dagene kontrakt:
    - William sender mail til IT-dagene fyren

- Hyttetur:
    - Mari: Hvem vil vi ha med på hyttetyr?
    - William: kjernekomite,nodekomité. Tenker alle komiteer som har leder

- Økonomi- og vedtektskved:
    - Sindre: Skal vi legge rette for de som ikke kan være med fysiskt?
    - Alle: Ja
    

## Møteevaluering  
Veldig bra! Gode poenger sier Mari

## Diggepunkt (5 min)
To diggepunkt på Linni!!! WOW