---
title: 'Nytt m√∏te, samme √•r'
date: 2026-01-27
---
## 294 Godkjenning av innkalling, servering og referat fra forrige uke

[Kom innkallingen tidsnok? Er serveringen her, og er den godkjent? Er referatet fra forrige uke godkjent?]

- Innkalling: ‚ùå
- Servering: ‚úÖ 
- Referat: ‚úÖ

## 296 Status fra styret (15 min)

[Her er det kun meningen at det skal v√¶re status for styret. Det er lov √• stille oppklarende sp√∏rsm√•l, men andre sp√∏rsm√•l som kan lede til diskusjoner skal skrives ned og ta p√• eventuelt.]

### Styremedlem:
- Deltok p√• m√∏te med jubkom
    - Ble spurt om √• gi KTH (svensk linjeforening) en tour rundt campus
    - Usikker p√• n√•r de kommer, vi burde sende mail til de om de har lyst p√• tour og om de kommer
- Laget Genfors mappe og filer p√• wiki
    - Referat
    - OW arrangement
    - Trenger revidert budsjett for 2025 for √• legge inn p√• wikien
    - Trenger budsjettet for 2026 for √• legge det inn p√• wikien og trenger revidert budsjett
    - sp: ligger ikke budsjetter p√• Online driven?
    - SO: Nei, det gj√∏r det ikke akk n√•.

### Styremedlem:
- Sendt representasjoner

### Styremedlem:
- Oppdatert vinstraff regler
- F√∏lgt med p√• epost


### üí∞¬†√òkonomiansvarlig:

- Ordnet opp i ting, tr√∏bbel i Fiken systemet over jula. 
- Ordnet med et par betalinger 
- Forberedt til m√∏te om realfagskjeller jubileum
    - Vi har overskudd fra ifjor som vi kan bruke
    - Overskuddet skal fordeles
- Q: Er alle enige i √• bruke av overskuddet til Realfagskjelleren jubileumsuke
    - Vi har ikke tenkt til √• gi mer enn noen andre, s√• dette kommer an p√• hvor mye de vi skal i m√∏te med er villige til √• bidra med.

### ü§† Nestleder:

- Spurt Output om √• spille p√• genfors
    - De hadde ikke mulighet
- Ledet storm√∏te

### üë≤ Leder:

- Fikset ordstyrer for genfors fra Org.Kollegiet
- Blestet nye regler rundt arrangement og spising
- Snakket med riddere om n√•r vi skal diskutere riddernominasjoner

## 297 Mailpunkt (5 min)

[F√∏r hvert m√∏te skal det sjekkes om det ligger noen ubesvarte mails i innboksen, ansvar for √• besvare ubesvarte mail blir fordelt p√• m√∏tet]

- NTNU Grafisksenter kan dekke utgifter
    - Forward til prokom

- Primetime Valentins-fest
    - SO: Er fra Primetime, de f√•r billigere inngang
    - LF: Sjekker Online-kalenderen og ser om det kr√¶sjer
    - Kr√¶sjer med kurs, vi bl√¶ster ikke

## 299 √òkans‚Äô time (3 min)

[√òkans sitt alt-mulig punkt]

- I: Trikom vil flytte penger fra arrangementer til 17. mai i budsjettet sitt. De vil gj√∏re dette fordi de fokusere mer p√• 17. mai, som ogs√• blir litt dyrere enn antatt. De vil fortsatt klare √• arrangere de andre arrangementene som de √∏nsker √• utf√∏re.
    - Godkjent ‚úÖ

## 302 Eventuelt

[Saker som har oppst√•tt i l√∏pet av m√∏tet eller kort tid f√∏r m√∏tet]

- Styremedlem skal f√∏lge med mer p√• #korktavla fremover
    - Fjerner innlegg som ikke legges ut if√∏lge retningene til bl√¶stekalenderen 
- M√• informere KTH om at de b√∏r ta med styregave til jubileum
- Opptak erfaringsskriv
    - K: B√∏r v√¶re den som har holdt opptak, gir ikke mening at noen andre gj√∏r det
- #Korktavla blir delt i to
    - Bl√¶stekalender gjelder for begge to
    - Online arrangement bl√¶stes p√• #arrangement
    - Alt annet p√• #korktavla
    - Vi bl√¶ster om at det blir to kanaler for bl√¶sting
    - Kanskje man kan overf√∏re alle fra #korktavla til #arrangement kanalen

## Diggepunkt

[Alle m√• digge noe]

- 45 minutters m√∏te
- Isfiske
- Servering
- Digger kaffe
- Digger, at i dag, p√• storm√∏te s√• forsvarte jeg oss. Gjorde en banger jobb.
- Chang

## M√∏teevaluering

[Ris/ros til hvordan m√∏tet har g√•tt]

- Si tydelig ifra om √• sette To-do

M√∏tet hevet 17:00