---
title: 'Nytt √•r, nye saker'
date: 2026-01-12
---

## 269 Godkjenning av innkalling, servering og referat fra forrige uke

[Kom innkallingen tidsnok? Er serveringen her, og er den godkjent? Er referatet fra forrige uke godkjent?]

- Innkalling: Godkjent **‚úÖ**
- Servering: Godkjent **‚úÖ**
- Referat: Godkjent **‚úÖ**

## 271 Status fra styret (15 min)

[Her er det kun meningen at det skal v√¶re status for styret. Det er lov √• stille oppklarende sp√∏rsm√•l, men andre sp√∏rsm√•l som kan lede til diskusjoner skal skrives ned og ta p√• eventuelt.]

### Styremedlem:

- Svarte mails
- Hengte opp stillerom plakater p√• A4
- Tok julekort bilde
- Skrev p√• 30 julekort
- Lagde skjema for Ekskom og velkom leder opptak
    - Blestet det som faen
- Filmet og mixed those drinks for julekalender
- Vasket etter julekalender filmingen
- F√∏rte hs vinstraffer som ble brukt p√• Julekalender
- Postet julekalender hver dag i advent
- Kj√∏pte inn og delte ut julesnacks p√• A4
- Tok opp velkom ledere og nestleder og la de inn i systemet
- Fjernet stillerom plakater p√• A4
- Delte ut julekort

### Styremedlem:

- Redigerte noen episoder med julekalenderen
- Deltok i den
- Blestet jub invitasjoner

### Styremedlem:

- Ikke tilstede.

### üí∞¬†√òkonomiansvarlig:

- Skrevet om st√∏tte vi fikk fra IE
- Fikset daljedisplay, ikke helt ferdig
- Pr√∏vde √• hente post

### ü§† Nestleder:

- Booket en del rom
- Booket rom for genfors, men m√• s√∏kes spisetillatelse
- Redigert mesteparten av episoder med julekalender
- Ble med i julekalenderen
- Drev med jubkom greier

### üë≤ Leder:

- Signert Sukkerhuset kontrakt
- Utvekslingssaken: Videresendt til FTV, m√• purres
- Sendt ut invitasjon til Onlines grunnleggere.

## 274 Genfors prep (10 min)

### Genvors eller?

- I: Diskusjonsm√∏te om forslagene v/ HS & saks-innsendere
- K: Problemet med Genvors er at de som er mest aktive kommer, resten kommer ikke. Da f√•r ikke folk i n√¶rheten av like mye endringskraft som individ fordi all diskusjonen foreg√•r p√• genvors.
- K: Kan si meg enig i det, men synes vi burde ha en √•pen invitasjon, s√•nn at folk som √∏nsker √• stille sp√∏rsm√•l har mulighet til √• gj√∏re.

> Konklusjon: Vi kan ta det p√• slutten av storm√∏te, ogs√• informere neste HS hvordan det gikk s√• f√•r de ta et valg om hva de synes √• gj√∏re.

## 275 HS-bilde √•rboka (10 min)

[ BILDEBILDEBILDE ]

- Bildet tas i februar/mars
- Frist: 25. januar
- Konklusjon: Dere f√•r finne ut i √•rboka ;)

## 277 Badge i p√•meldingsliste p√• OW (5 min)

[Dotkom spurte f√∏r jul om hva vi tenker om at noen f√• har en slags badge bak navnet i p√•meldingslister p√• OW. Forslag kan v√¶re badge til debug, HS, komiteeledere, riddere, s√¶kskilt utmerkelse, eller litt mer useri√∏se ting som i bildet over]

- Sp: skal det v√¶re morsomt, eller skal det √∏ke synligheten?
- K: Ser ikke helt poenget med useri√∏se ting, bare nyttige.
- SO: Det er bare Dotkom som kan legge til.
- K: Debug er nice, ogs√• Riddere og s√¶rskilt utmerkelse
- K: Hvis dotkom skal styre det, burde det bare v√¶re de ja, men om man kan legge inn selv synes jeg alle burde kunne legge inn.
- K: Hvis det vises at noen fra debug drar p√• et arrangement, ser det veldig bra ut p√• p√•meldingslisten

> Konklusjon: Vi backer til debug, riddere, og s√¶rskilt utmerkelse (legg √•ret de fikk de ved siden av), ikke resten pga d√•rlige insentiver / modereringsproblem.
>

## 279 dotDAGENEs time (1 min)

[dotDAGENE-ansvarlige sitt alt-mulig punkt]

- dotDAGENE ansvarlig blir med p√• f√∏rste m√∏te i morgen

## 281 Eventuelt

[Saker som har oppst√•tt i l√∏pet av m√∏tet eller kort tid f√∏r m√∏tet]

- Noen m√• bleste riddernominasjoner til jubileumet 21. februar. V√¶r tydelig p√• at det som skrives blir vurdert n√∏ye og at man b√∏r ha gode argumenter p√• hvorfor kandidaten stiller seg sterk som ridder.
- Sekund√¶ropptak snart!

## M√∏teevaluering

[Ris/ros til hvordan m√∏tet har g√•tt]

- Produktivt f√∏rste m√∏te

M√∏te hevet 17:58