---
title: "Hovedstyrets i kveld er det komitékickoff-møte"
---

**Møtetidspunkt:** 12.15 (rom 354)

**Servering og referering:** Martin

**Vinstraff:** 

**Ølstraff:**  

**Tilstede:** HS - Håkon

**Mangler:** Håkon

## 104 Godkjenning av innkalling, servering og referat 
Godkjent

## 105 Status for komiteene (30 min)

#### Arrkom, med velkom og jubkom:
* Kjempe fornøyde, spesielt over sondre og edvard de har brukt SYKT mye tid på dette
* Skryt mail fra eldsterådet  
* Blåtur på fredag, alt er good  
* Utsatt arrkommøte til fredag  
* Åre er good, påmelding er 21. okt  
* Teambuilding neste helg  

#### Bankom:  
* Fiken er good to go
* Kursing av nye på torsdag
* Teambuilding neste fredag

#### Bedkom, med ITEX:  
* Miniseminar med Bekk er fult, alt klart
* Blank i morra
* Opplæring forrige onsdag
* Booking runde med abakus

#### Dotkom, med appkom:
* Kom på mail

#### Fagkom, med ekskom:  
* Kurs i går, var bra
* Javazone er avlyst pga at de bare vil ha engang i året
* Teambuilding med abakus og bedkom i boks

#### Prokom:  
* Immball bilder er ute
* CV fotografering på fredag
* Opplæring
* Sosialkveld på lørdag

#### Trikom:  
* Trikoskveld 2. oktober
* Overnattingstur snart i boks
* Skal prøve å få til code in the dark
* Fotballkamp 17. oktober

#### Seniorkom: 
* Komitekickoff er klart

#### Leder og nestleder:  
* Jub invite i sendt ut, med mulig feil info
* Sjefen er borte til uka, Bestleder tar over
* Chromecast til spørreundersøkelsen er på vei
* Har mye små ting i gang

#### ITV: 
* Ser på salplasser til mastere

## 106 Interkom (10 min)
* Immballbildene: folk var ikke fornøyd med at det var redigering, var problemer med lyset, vakke 10/10 fotograf, bare de fine kom ut

## 108 Tillitspersoner i komiteen
* En tillitsperson utenfor HS, vil få kursing fra Sit, og en person som er ansvarlig for de

* Kommer ann på komiteen
* Redd det ikke skal være noen som melder seg
* Kan komme behov, så bedre å ha noen som ikke gjør noe en stund, enn at vi ikke tar det
* Ingird, Erik og Thor-Håkon skriver kravspekken

## 109 Tidligere medlemmer/Eldsterådmedlemmer som har tilgang til alt (Didrik)
* Utsatt til neste gang

## 110 Prikkeregler (Kristiane)
* Ikke lagt ut de nye, gamle prikkereglene
* Vi har suspansjoner, kan ikke melde seg på andre arr så lenge man har et ubetalt betalingssystem
* Vi trenger ikke genvors for å endre prikkeregler

* Det diskuteres
* Aventer til Dotkomleder kommer på møte, da må reglene ut asap

## 111 Forespørsler som har kommet på e-post (30 min) 

* Utsending av linjeforeningsaviser på tvers av linjeforeningene  
Videresendes til prokom
* Telefonene på kontoret  
Beholder, setter opp viderekobling

* Interessegruppe og støtte  
Vi trenger en generell regel/fremgangmåte for å søke om penger til interressegrupper

* C# søker penger  
Vil kickstarte de med penger vi må bli kvitt
Offline tar med at vi må bli kvitt penger i artikkelen sin og vi poster på face
* Innvilget

* Forslag til æresmedlem  
Thor-Håkon mener han er en sikkelig grepa kar
Æresmedlemmer blir invitert på ting, og de blir invitert til alt
Vi invilger æresmedlemmer og vi tar å invilger det
Jubkom og HS tar det med i erfaringsskrivet sitt om hva æresmeldem innebærer
Skal reklameres og se om noen har lyst til å nominere flere, må gi resten et referansepunkt

* Forslag om anerkjennelse til nodekomiteene
Blir ikke et nullprosjekt
Er alternativ pin, billigere
Må ha minst 30 nye daljer i året, 
Mener det er fjortjent
Medlemmer burde få si hva de mener
Tas på spørretime

* Kulturstyret  
Ikke stor stemning for det.

* Jobbsøkerkurs  
Vi sender det ikke til våre studenter.

* Sukkerhuset søker studenter  
Bra kjeller, men vi vil ikke bleste for de.

* Linjeforeningsstaffeten 2016  
Man kan vinne vandrepokal. Vi blestet i fjor, og vi gjør det i år.
Erik legger ut på facebook med link.

* Kandidater til NTNUs Råd for samarbeid med arbeidslivet  
Vi føler ikke at dette passer for våre informasjonskanaler.

* Refusjon for bruk av NTNU Grafisk senter  
Vi må vente på faktura før vi kan søke.

## 112 Ukens infomail og Facebook (5 min)  
* Infofix  
Alle infomail frem til desember en gang er ute. Legg inn.

* Facebook  
Alt er avklart fremover.

## 113 Eventuelt (10 min)
* Minigeneralforsamling  
Vi må sette opp hva som skal tas opp. Folket skal få møte styret.
Tentativ dato 17. oktober kl. 16:00.
Folk kan sende inn forslag. Anonyme innsalg er lov.
Erik bestiller forelesningssal.
Lage form, eventer(face og OW) og annen planlegging.
**
* Epostlister  
Velkom sitter på komiteerlisten. Velkom tas bort.

* +1 til jubileum  
Skal de sitte med oss? Det er ikke plass til dem. De får plasser for seg selv.**

## 115 Møteevaluering/Diggepunkt (5 min)
HS er diiigg