---
title: "Hovedstyrets Vedtektsmøte"
---

**Møtetidspunkt:** 09.15 (rom 054)

**Servering:** Nils

**Referering:** Dre

**Vinstraff:** 

**Ølstraff:** 

**Tilstede:** Kongsy, Agnete, Christoffer, Thor Håkon, Kristian, Sondre A, Sondre W, Pia

**Mangler:** Marius

## 020 Godkjenning av innkalling, servering og referat 

## 021 Status for komiteene (30 min)

#### arrKom, med velKom og jubkom:  
- Skal få delt ut siste depositum fra åre snart
- Har møte hatt møte med Nabla om Låvefest, sendt bestilling til Låve på 22. april
- Skal ha møte med Volvox om Vinter OL
- X-fest booket lokale og lager facebook-event på mandag. Bånd er bestilt og hentet, pokal til konkurranse jobbes med
- Studenterhytta har bekreftet dato på 1. april
- Undersøker klatring, paintball, sushi-kurs og lek og morro (turning)

#### banKom:  
- ikke tilstede  


#### bedKom: 
- Bedpres med SS, gikk bra
- Har bedpres med Deloitte
- Bytter økonomiansvarlig
- Jobber med sponsor til jubileet


#### dotKom:
- Første møte siste uke, gikk fint
- Presentere neste uke hvor langt de har kommet osv
- Kassesystem klart neste uke, skal teste det
- Litt problemer med "seminaret" - helgen med dotkom
    - Krasjer med ekskom/cascag, prøver finne ny dato


#### fagKom, med eksKom:
- Lightnintalks
- SS 4 feb
- Planlegger GIT kurs - Tri holder
	- Invitert abakus, vurderer hybrida, tihlde
- Fornøyde med årets komitemedlem
- Techtalks fylt opp


#### proKom:  
- PROduksjonen er igang
- Brekkehelg neste uke
- Bursdagsfest for Offline - 20 feb
- Laget film om/for KobKom
- Hatt årbokfotografering
- Planlegger resten av årboken
    - Blir billigere i år
- Sosial kveld med Abakus PR - 5. feb

#### triKom:
- To møter siden sist
- Møte torsdager kl 8 (?)
- Hatt Snøballkrig
    - Stor interesse på facebook, lavt oppmøte
- Hatt møte med arrkom
- Prøver få til noe i påsken
- Prøver få til noe på Valentinesday
    -  Single awareness day / Desperation day
- Watchdog - automatisk logging av kontorvakter
    - Kommer ila uka
- Sosial kveld med KosKom
- Planlegger med KobKom


#### SeniorKom: 
- Hatt møte, satt frister for daljer
- Prokommerne sine skal ha arbeidskveld ikveld
- Utmatrikulering sammarbeid med IME
    - Sender ut invitasjon 1 feb, svarfrist 1 mars
    - Ser på +3, ev. fler ved forespørsel
    - Hoopla ble brukt ifjor

#### IDI og ITV:
- Ikke tilstede

#### Leder og nestleder:  
- Planlagt workshoppen ikveld
- Linjeledermøte på mandag

## 023 EksKom inn under Online (20 min)
- På samme måte som ITEX ble gjort tidligere i år
- Hadde problemer i 2012
- Ekskusjonen har fått jobbet seg inn mye siste årene og har stor interesse nå (50 pers til Japan)
- Få en kontrakt gjennomgått av advokat
- Ser hvordan årets Ekskom 2016 går og vurderer legge EksKom 2017 (dvs. neste ekskom) inn under Online

Mål: Skal ekskom merges inn under Online, slik som itex gjorde tidligere i år?

## 024 Salg av merch på kontoret (15 min)
- Hvordan skal vi gjøre med avgiften
- Betalingsløsning til dotkom kommer snart
    - Betaling til OW-profil med Stripe, kjøpe på skjerm og scanne kort

- Keychainz selges for 15 kr

- Kan bruke keychainzzz til å launche kortbetalingsløsning

- Kan bruke kontorvakter til å hente genser etc. i boden når det blir solgt

Mål: Hvordan skal vi administrere merchsalg?

## 025 KobKom småspørsmål (10 min)
- Hatt møte på søndag, har endel spørsmål
- D&D-komiteen fungerer i praksis nå som en nodekomite av KobKob
    - Spiller liten rolle for oss, hvordan de løser det bestemmer de litt selv
- Begge prøver å få til rundt en gang i måneden
- Trikom får ansvar for at KobKom sine eventer ikke krasjer med resten av Online

- KobKom forespør å lage en facebook gruppe/page som oppretter arrangementer
    - Føler vi ikke trenger enda flere grupper/pages, men at de kommer til trikom når de ønsker lage online facebook-arrangement

- KobKom fikk en epostliste, hvordan kan de redigere denne?
    - Går gjennom Sondre

- KobKom får en wikipage på OW


## 026 Forespørsler som har kommet på epost (5 min)  

## 027 Ukens infomail (5 min)

## 028 Eventuelt (10 min)

* ITEX søker medlemmer (TH)
- THB kan poste om stillinger
- Ta opp i deres komiteer om at de søker medlemmer

* 1. klasses facebookgruppe
- Få til informasjonsskriv til VelKom om felles facebook-gruppe


## 029 Møteevaluering/Diggepunkt (5 min)
- Pia gleder seg til gjennomgang av vedtekter
    - Ingen er enige