---
title: "Hovedstyrets hundredepunktmøte"
---

**Møtetidspunkt:** 09.15 (rom 054)

**Servering:** Nils

**Referering:** Kristian

**Vinstraff:** Marius og THB Fordi de kom for sent. Marius fordi dårlig servering forrige gang. Nils, Dre og Marius fordi glemt å legge ut referat offentlig. Nils fordi dårlig servering. 

**Ølstraff:** 

**Tilstede:** Christoffer, Agnete, Sondre, Dre, Kongsy, Pia, Nils, Marius, THB

**Mangler:** 

## 100 Godkjenning av innkalling, servering og referat - 
Servering UNDERKJENT
Nils la ikke ut referat.


## 101 Status for komiteene (30 min)

#### arrKom, med velKom og jubkom: 
Studenterhytta gikk bra, og folk hadde det gøy. Ble solgt mye drikke. I snitt 500,- per deltager. Var 14/15 som overnattet, så det er supert :)
Den ene branndøren gikk i stykker, så de som kom dagen etter kunne ikke bruke stampen. Vi har ikke blitt fakturert enda, og er fornøyd med å ikke ha fått noen bøter. 

Låvefest: Nabla har allerede 100 påmeldte, blir heftig phest.

Paintball ligger an til å bli veldig bra!

Jubkom:
Begynner å spikre planene for jubileumsuka.

#### banKom:  

Har ikke skjedd så mye siden sist. Hadde økonomikveld, og fikk ordnet opp i det siste pirket.

#### bedKom, med ITEX:

Bookingen stenger på mandag neste uke.


#### dotKom:
Hadde impromtu test av stemmesystemet forrige uke. Alt var ikke helt på stell, så det patches nå.

Veildig stolt av aprilsnarren på OW4

#### fagKom, med eksKom:
Iterakurs i dag. Skal teste ut WorkWork. 

Er i en veldig sosial uke, har en haug med teambuildinger. 

Eksamenskurset er i ferd med å bli klart. 

Planlegger også java-eksamenskurs over 3-dager.

#### proKom:  
Hadde brekkehelg nå i helga. Alt er ikke helt klart, men det nærmer seg med stormskritt.

Vedtok nye retningslinjer forrige torsdag. Møtet tok tre timer, og alt har blitt bra.

Nominasjoner er klart til gullblekka som er neste uke. Aggie skal være konferansier.

En del plakater går til trykk i dag.

Årboka skal forhåpentligvis være ferdig til torsdag.

#### triKom:
Har mafia neste uke.

Tur ligger på OW4, og folk kan stemme på hvor de vil dra. Når avgjørelsen er tatt skal et par gå turen for å sjekke om de kan finne et hyggelig sted å sette seg til.

Det blir smashturnering fra neste torsdag. Det blir syyyyyyyykt kult. 



#### SeniorKom: 
Utmatrikuleringen er så og si klar. Blir 91 deltagere med sponsorer og IDI.

Fadderuka for master er i ferd med å komme på plass. 

Brainstormer om Komitekickoff. Kikker på hva som var bra forrige gang, og hva som kan bli bedre.

#### Leder og nestleder:
Jobbet masse med genfors og de morsomme vedtektene. 

## 103 Ekskom (15 min)
Vanskelig med pro's & cons

Con:
Økonomisk risiko som Online vil stå ansvarlig for. Dette kan vi enkelt sikre oss mot hvis vi har en skikkelig god kontrakt.


Dersom det skulle skje noe i utlandet er det Onlines navn som "settes på det". 

Pros

Online vil få mer kontroll i den forstand at de er underlagt organsisasjonen, økonomien vil inn under online, så bankom har bedre oversikt.

Vi vil få bedre kontroll på techtalks. De kan inkluderes i bookingrunden. 

Dersom ekskom blir tatt under Online vil det overordna ansvaret falle til leder av online, fremfor leder av ekskom, noe som er mer ryddig, ettersom det er våre studenter som drar.

Noen medlemmer sier at de ikke er veldig positiv, og er usikker på om de "proene" som nevnes egentlig er proer vi ikke allerede har. 

Det blir mye mer jobb på bankom, spesielt bankomleder, som tar seg av all moms i organsisasjonen.

En avstemning ble tatt, og ekskom blir tatt inn under online.

7 for, 1 mot, 1 blank. 

## 104 Genfors (10 min)

* Hvem tar ansvar for å ta med stæsj (Roll up og banner)
Christoffer tar ansvar.

* Skaffe tellekorps og referenter
Christoffer og en dotkommer  blir tellekorps.
Aggie ordner referenter.

*Hvem legger frem ting på genfors?
Pia tar hele sulamitten.

*Skal vi lage powerpint med alle endringene?
Pia sier nei. Andre mener vi burde lage slides med forskjellen på det gamles som står og det nye forslaget. Sondre tar seg av å lage en powerpoint eller noe tilsvarende.

## 106 Forespørsler som har kommet på epost (5 min) 

* Robotics challenge: Vanskelig å tolke, og ikke relevant for oss så den kan IDI ta hånd om sjæl
* Ridderorden vil ha støtte til å lage verktøy for å lage ridderkors (engangssum på 8000): 
    * Alternativet er at Ridderorden tar regningen nå for fremtidige riddere
    * Vi kan ta denne kostnaden nå, og så blir det opp til neste HS neste semester å sponse fotovegg
    * Forrige semester brukte vi kun 5000kr på TV, dette har vi brukt 9000kr på nøkkelbånd. Totalt for 15/16 er det igjen 26000kr på HS-posten "nye prosjekter".
    * Svarer at vi kan dele utgiften, og at Online tar 5000, men ønsker et konkret pristilbud. Det er ønskelig å se (spesielt for Thor Håkon så han ikke plages om noe kunne vært gjort anerledes) korset før det trykkes, og ev. skisser for å komme med meninger og innspill. Pia svarer.
* Erudios vårball: har meldt på 4 nye HS-medlemmer
* PrimeTime inviterer til fest: Det er et Facebook-arrangement, så folk kan melde seg på. Sondre gerilljaer litt
* Ekstra plass på Timinis jubileum: Ingen kan


## 107 Ukens infomail (5 min)

* Generalforsamling

## 108 Eventuelt (10 min)

* Partner med Work-Work: Bra lokale, men får kun lov til å leie hele lokalet om vi er partner. Christoffer tar kontakt og spør hva dette innebærer, og ev. hva det koster oss.

## 109 Møteevaluering/Diggepunkt (5 min)

* Loffens siste HS-møte
* Pia digger at HS har fullstendig oversikt over de nye vedtektene