---
title: 'Vinterferiemøte'
date: '2016-02-02'
---

**Møtetidspunkt:** 09.15 (rom 054)

**Servering:** Sondre W

**Referering:** Marius

**Vinstraff:** Sondre(x2), Kristalin, Nils, Marius. (for sene)

**Ølstraff:** Agnete(for å være douche og holde på med ADA)

**Tilstede:** Wiker(For Sondre), Christoffer, Pia, THB, Nils, Agnete, Magnus, Marius

**Mangler:** Dre, Kristian, Sondre

## 030 Godkjenning av innkalling, servering og referat 

## 031 Status for komiteene (30 min)

#### arrKom, med velKom og jubkom:  

* Har satt datoer
* Låvefest er satt
* Prøver å få til OL
* Nardo er ikke åpent før etter påske 
* Studenterhytta er booket
* Har fått promoteringsansvarlig, Sander
* Fadderreunion blir vraket.


#### banKom:  

* Bilagsføring skjer
* Kort er ikke fikset, men er underveis. 


#### bedKom: 

* Deloitte forrige uke, god stemning
* KID i går, Kristian var i den sammenheng på møte med ledere, og stab fra ntnu for å diskutere samarbeid med næringslivet.
* Knowit og Geodata neste uke. 

#### dotKom:

* Har bestilt touch-pc til kontoret
* Blir litt utsatt siden det er TechTalks på onsdag.

#### fagKom, med eksKom:

* Første kurs var bra
* Kurs med Steria på torsdag, har byttet sted å være, men det er good. 
* Har revidert bookingrunden, og har skrevet erfaringsskriv
* Abakus er også med på git-kurs
* IDI har ikke svart på henvendelse på støtte til mat
* JavaZone blir styrt av Abakus foreløpig. 
* 
* Ekskom:
	* TechTalks i morgen, og alt ser bra ut. 

#### proKom:  

* Offline brekkes i helgen
* Kjellerartikkel er ute
* Artikkel om kobkom kommer
* Årbok er i gang. 
* Finner ut steder hvor det kan være jubileum for offline pga kjeller.
* Har satt i gang medarbeidersamtaler
* Plakater er underveis


#### triKom:

* All is good.

#### SeniorKom: 

* Har kommet med daljeforslag.
* Kathrine skal ta opp penger og sånt med Marius. 
* Neste dalje er utmatrikulering
	* Alt ellers på utmatrikulering er bra
	* Bruker hoopla til å betale
	* Blir gratis for studenter, men følge må betale. 
	

#### IDI og ITV:

* Not present.

#### Leder og nestleder:  

* Pia har vært på linjeledermøte
	* SIT-cafe/bolig var tilsde.
	* Har hatt noen arrangementer der. 
	* Skal være et "råd" som skal jobbe med kjellersaken, og være et kontaktpunkt. 

* Det er valg til boligutvalget til SIT på torsdag.

* THB har vært på intervju med velkomsøkere.
	* THB var nervøs, men det gikk kjempebra.

## 032 Interkom (15 min)

## 033 Spons (10 min)

* DK
	* Kongsy informerer at de har hatt møte og fått ledelse på plass
	* De vil fokusere litt å få med flere enn 3 informatikere :)
	* De må profilere mer, men er generell enighet om at vi må holde kontakten og støtten med dem.
	* Det voteres
	     * Vi støtter DK i år og! 

* StartNTNU
	* Vi sender mail og hører hva de egentlig driver med og hva pengene brukes til. 

Mål: Skal vi støtte DK med 6000kr? Skal vi støtte Start NTNU med 3000?

## 034 Epostliste for komiteer

* Det diskuteres hvordan vi skal løse mailinglistene med kjernekomiteene og nodekomiteer.
* Vurderes at ikke alle i nodekomiteer sitter på en liste, men vi ser på muligheten på at de komiteene med litt flytende medlemsmasse så står kun lederen på listen.
* Det blir en ny epostliste!

Mål: Burde vi ha en egen epostliste for kjernekomiteene i tillegg til komiteer for alle?

## 035 Undersøkelse til utgåtte studenter (10 min)

* Lofsberg har lyst på en undersøkelse for å høre hva som har skjedd med utgåtte studenter
	* Fikk de jobb
	* Når fikk de jobb
* Spørsmål som kan gi oss innsikt i hva som skjer når en er ferdig å studere. 
* Vi hører med Abakus hvordan de gjør det
* Generell stemning om at det er en god idé
* Forslag fra Pia; Lofsberg tar dette videre til de vi kjenner i næringslivet. 

Mål: Skal vi lage en undersøkelse mot utgåtte studenter. Hva skal den eventuelt inneholde?

## 036 Reboot (15 min)

* Vanskelig med lokale. 
* Drivhuset foreslås
* 22 og 29 februar diskuteres, siden det må utsettes pga kjeller.

Mål: Lokale? Hvordan skal det utføres?

## 037 Prikkereglene (10 min)

* Har revidert førsteutkastet
* Det voteres
	* Nye prikkeregler er godkjent

## 038 Seniorkom (10 min)

* Har diskutert seg selv.
* Hvordan ønsker de å foreslå endringer på genfors ang sin posisjon i Online
* HS stiller seg bak forslaget til seniorkom om at de ikke ønsker at seniorkomleder skal velges på generalforsamlingen. Vi ønsker å fortsette ordningen vi har nå, hvor seniorkom har møterett og kan være med på hovedstyrets arbeid om det passer seg. 

## 039 Forespørsler som har kommet på epost (5 min)  

* Spørsmål om medlemskap i Online, har kommet en mail fra en som går nettstudier på hist
	* Det blir nei.
* Chemikalen 
	* Nils, Agnete, Pia, THB, Lofsberg

* Placebo
	* Pia?

* Mannhullet
	* ?
* Aarhønen 
	* ?

* IBM-verktøy
	* Det blir også nei, blir litt for reklame

## 040 Ukens infomail (5 min)

## 041 Eventuelt (10 min)

* Diskuteres gave til janus. 
* Wobbly sausage
* Dashboard tilbakemelding
	* Ta det videre til komiteene
	* Gi tilbakemeldinger til Nils
* Styrevors til jubileet skal HS-betale. Må legges inn i budsjettet. 
* Jubkom trenger folk. 
* ITEX trenger også folk.
* Opptak til velkom
	* Velger leder/nestleder
	* Fride valgt til leder, og Marius til nestleder.




## 042 Møteevaluering/Diggepunkt (5 min)
