---
title: "Piastyrets siste Hovedmøte"
---

**Møtetidspunkt:** 09.15 (rom 054)

**Servering:** Kristian

**Referering:** Agnete

**Vinstraff:** Kristian, Nils, THB for manglende erfaringsskriv.

**Ølstraff:** 

**Tilstede:** 

**Mangler:** 

## 110 Godkjenning av innkalling, servering og referat 
Aaalt er godkjent! Ingen kom for sent, til og med. Imponerende. 
Nils og Sondre har ikke lagt ut møtereferat!! Vinstraff. 


## 111 Status for komiteene (30 min)

#### arrKom, med velKom og jubkom:  
Påmelding til låvefest klokken 12. Blester masse. Nabla sin er full allerede.  
Paintball på søndag. Åpent for mange.  
Hatt medarbeidersamtaler.  

VelKom: Dro ikke på møtet. Skal nå på torsdag.  

JubKom: Ikke noe nytt.

#### banKom:  
Lite juicy news.


#### bedKom, med ITEX:  
Bedpres med Mesan i dag, åpnet 20 nye plasser i går.  
Bedpres med Making Waves snart, alt er klart.  
Skal i bookingmøte med Nora, ny bedKomleder i Abakus, og sette datoer.  

ITEX: Ikke noe nytt.

#### dotKom:  
Preppet til genfors, nå blir det testing.  
Vært litt issue med nye brukere, har quickfixet det, skal ordentlig fikses. 


#### fagKom, med eksKom:
Borte :(

#### proKom:  
Offline gått i prøvetrykk. Fått ut artikkel om fadderuke. Gullblekka på torsdag. Jobber med nytt stativ for alle linjeforeningsavisene. 

#### triKom:  
Smash-turnering starter snart. Mafia på fredag. Driver med medarbeidersamtaler.  
Fått en del interesserte i fjelltur. Blir en 17-18 kilometer tur. Må søke om å tenne bål, men hvis Sondre kan vise heftige speiderskills så ordner det seg.   
GoT-visning får oppstart 25. april, mandagen etter det kommer ut. Blir på kontoret på morgenen. Blir antageligvis noe mat og god stemning.  

#### SeniorKom: 
Møte med IDI på fredag, angående utmatrikulering. Prøver å få Kai til fotograf.   
Jobber med å sette dato til komitékickoff.  

#### Leder og nestleder:  
Vært på linjeledermøte. 
Sett litt på kule fadderukeordninger for å sikre godt oppmøte med litt smart gamification.  
Ta med noe om Studentservice at man kan gå dit hvis man er stressa?  
Møter med ordstyrer i morgen om kjøreplan på genfors. Dagsorden er klar, og ligger ute.  

## 112 Interkom (10 min)

## 113 Genfors (15 min)

Mål: Lage en punktliste over ting som må fikses  
- Agnete må fikse referenter  
- Printe ark med tall på.   
- Bestille pizza. Blir fort anonym arrKom-leder som fikser det i år også. Neida, det ble visst Dre.  
- Ta med strømforgrenere, rollup, daljer til nye HS.  
- Alle må ta med styrebåndet sitt for å gi det bort!  
- Pia må ta med linjelederdalje.  
- Få folk til å lese gjennom vedtektsforslag.  

## 114 Fotovegg til jubkom og støtte til riddere (15 min)
Fotoveggen til jubKom koster 7440 kroner. Det kan vi støtte.  
Vi støtter produksjon av ridderkors med 5 000 kroner til oppstartsavgiftene. Neste HS kan velge å godkjenne en større sum.  

## 115 Forespørsler som har kommet på epost (5 min) 
Lite som har kommet.

## 116 Ukens infomail (5 min)
Alle må fylle inn. THB skriver inn om Studentservice!

## 117 Eventuelt (10 min)

* Skrive inn hvem som gikk og hva vi ga på de forskjellige immballene og jubileumene. Det må alle gjøre.   

#### LOTT  
- TriKom vil ha utdeling på julebord.  
- ProKom vil ha det på minst julebord, men kanskje på et eget arrangement på våren?  
- DotKom vil ha en egen invitasjon til folk på immballet etter det 3. året. ProKom syntes også dette var en god idé.  
- TriKom syntes det var rart å gi en egen invitasjon til folk som skal ha LOTT.  
- ArrKom diskuterte det ikke, men synes å dele ut etter både 2,5 og 3 år er rimelig.   
- BedKom syntes 3 år var litt mye med hensyn på de som kun tar bachelor. Julebord er bedre. BedKom hadde ikke tenkt på det med spesialinvitasjon, da.  
- SeniorKom synes det er viktig å la den henge høyt, og vil gi den ut på immball etter 3 år.  
- 2 stk stemmer for immball etter 3. året, 6 stk stemmer for julebord etter femte semester.
- HS vedtar å flytte utdeling av Lang og Tro Tjeneste-daljen til julebordet på komitémedlemmets tredje år, forutsatt at komitémedlemmet har intensjoner om å fullføre tre år i komiteen.

#### Ekstra karakterer i Smash
- Forslag om å kjøpe de ekstra karakterene i Smash. Koster cirka 150 kroner.  
- HS støtter prosjektet. Vi har grønt lys til å kjøpe.  

#### Flere kontrollere 
- Mange vil spille, men det er ikke nok kontrollere.  
- Vi vurderer å kjøpe gamecube-kontrollere. Litt stress med at kablene kan bli for korte?  
- Pro-controllere er nok best, fordi de passer også til andre spill.  
- HS støtter prosjektet med to pro-controllere til cirka 500 kroner hver. 

## 118 Møteevaluering/Diggepunkt (5 min)
Nils holder monolog.  
Kristian leter etter flere ting å bruke penger på.  
Kongsy føler seg satt pris på.