---
title: 'Hovedstyrets faen det er mai allerede-møte'
date: '2016-05-03'
---

**Møtetidspunkt:** 09.15 (rom 054)

**Servering og referering:** Sander

**Vinstraff:** 

**Ølstraff:** 

**Tilstede:** THB, Erik, Kristiane, Didrik, Ingrid, Håkon, Christoffer, Nils, Marius, Petter, Pia, Sondre, Martin, Hajem, Andrea, Agnete, Kristian, Sander

**Mangler:** Ingen  

## 024 Godkjenning av innkalling, servering og referat 
Godkjent!  

## 025 Status for komiteene (30 min)

#### Arrkom, med velkom og jubkom:  
- Immballprogrammet endres slik at taler ikke blir for lange, og mer fokus på 1. klassinger  
- Programmet blir laget i ukene før immballet, men planlegging er i gang  
- Eksamensfestlokalet er vanskelig å få til pga. at det er en lørdag.  
- D12 er en mulighet, men der er det 20 år etter kl 23. Lille London kan være mulig, venter på tilbakemelding. Skal høre med Three Lions  
- 17 mai middag er klart  

Velkom: 

- Hatt fadderopptak. Masse info ute allerede!  
- Ellers er alt ganske klart til fadderukene  

Jubkom: 

- Ny Webansvarlig(Nils)  
- Han visste ikke det, og blir glad når han får nyheten  
- Ellers er det meste klart, ikke noe nytt å melde om  

#### Bankom:  
- Begynt å sette opp tilgang til nettbank for folk  
- Ekskom folk sliter med nettbanken  

#### Bedkom, med ITEX:  
- Vært bedpress med Making Waves  
- Emil ny nestleder
- Ser etter spons til fadderukene  
ITEX: Null å rapportere  

#### Dotkom:  
- Skraastad er back :) Dash snart ferdig  
- Skybaserte løsninger til høsten, slik at man ikke trenger å bruke like mye tid på drifting  
- Startet med brussystemet, satser på ferdigstilling og iverksetting til høsten  

#### Fagkom, med ekskom:  
- Alt er klart til eksamenskurs  
- Kristoffer ny økonomiansvarlig  
- Jobber med kurs til fadderukene, det kommer på plass om kort tid  

#### Prokom:  
- Har solgt gensere på kontoret, litt skuffet over antall solgte  
- Årboka snart ferdig, men det er ingen dato satt enda  
#### Trikom:  
- Turen var en suksess
- Ikke så mange som fullførte, satser på mer frihet neste gang  
- Folk dro tidlig fordi de måtte rekke polet  
- Høsttur er løsningen, da er det mindre snø og lettere å fullføre    
- Klare til 17 mai frokost    
#### Seniorkom: 
- Utmatikulering 3 juni  
- Alt er på plass, men tidskjema må gjøres klart  
- Curling i fadderukene, maks 40 personer  
- Kickoff: Dato må settes  
- Kickoff blir satt til 21 sept.  
- Signe og Kathrine er nye :)  
- Teambuilding på torsdag! Escaperoom, awesome  
#### Leder og nestleder:  
- Svar på doodle om medarbeidersamtale  
Støtte av IDI til trener: 

- Vegard Edvardsen er flink. Han bør vi spørre om hjelp. Han kan også være en god trener  
- Kodelag kommer på plass snart  

ITV: 

- Ikke stort vi trenger å bry oss om  
- Møte med undervisningsutvalget  
- Går gjennom fag(dårlige og gode)  
- Fått innspill fra næringslivet om hva som er spennende i fremtiden, mail med info kommer  
- Programvareutvikling har vært utfordrende i år, mange som ikke er fornøyde. Endringer vil bli gjort til neste vår  
- Salplasser skal være i orden, men det blir mange som kommer ned til 3 etasje når det skal holdes eksamen i 4.  
- Det telles jevnlig, og det burde gå greit selv om det bli trangt    

## 026 Interkom (10 min) 

Vi diskuterer på tvers av komiteene.  

## 027 Forlenget komitéverv (5 min)

Didrik. Diskutere frist for å søke om forlengelse av komitéverv: 
 
- Før sommeren, 30 april i fjor.  
- Innen en uke, 15 mai foreslås  
- 8 mai blir det!  
- Sende mail om at alle som har vært i komité over tre år må søke. Hinte til Seniorkom  
- 10 medlemmer i Seniorkom, det er bra :)  

## 028 Komitégenser

Didrik. Diskutere mulighetene for komitégensere: 

- Alle komiteer skal kunne ha et plagg. Synlighet er nøkkel. Fremme komiteer for alle som ikke er med  
- Betale selv. Kan printes i større antall om alle vil ha, og det blir billigere  
- Kan føles som gruppeinndeling for noen, men det er gratis promo for komiteer  
- Det som er ønsket er Onlinelogo på genserene  
- Kan få den til 327 kr, det er billig  
- TH liker ikke helt tanken, t-skjorte er litt mer lavterskel.  
- Seks er gira på genser/t-skjorte  
- Ikke like god stemning med t-skjorte. Snakke innad i komiteen om meninger, tas opp til neste uke  
- Det er ønske om å endre litt på design selv. Dette kan bli litt dyrere, men det kan tas opp etter at saken er vedtatt neste uke  
- Tenk på hva du ville tenkt om du møtte en i genser sier Pia  

En avgjørelse er ikke tatt enda, men det vil bli gjort i nærmeste fremtid.  

## 029 Komitékickoff

Ingrid: Diskutere dato lørdag 3 sept. vs. onsdag 21 sept.: 

- Dato må settes  
- 7 sept går ikke, IDI tok den med middagen, og vi føler dette er en viktig event Onlinere skal delta på  
- 16 sept blir satt til tentativ  
- Det blir 21 sept.  

## 030 Kjøleskap

Kristiane: Fagkom vil ha kjøleskap som kan deles med trikom, bedkom og velkom: 

- Deles med trikom, og alle som trenger plass der  
- Vaktmaster har godkjent  
- Ikke plass til all brus kanskje. Dette kan være upraktisk  
- Fryser kan være smart for trikom, men da blir det enda midre plass til brus noe som ødelegger mye av planen fagkom hadde bak ideen  
- Sjekke ut finn, det er billigere. Finner man noe i god stand på finn kan det være verdt pengene. Det er viktig at det holder lenger en 1,5 år  
- Penger igjen fra forrige nye prosjekter post som kanskje kan brukes. Det gjør at dette kan være mer sannsynlig  
- Det er også mulig at dette må utsettes til neste genfors, og fremmes som forslag da  

Ingen avgjørelse tatt enda. Det vil bli diskutert videre fremover.  

## 031 Samarbeid med andre linjeforeninger

TH: Ønsker vi å, og hvordan kan vi, samarbeide med andre linjeforeninger for IT-studier ved NTNU? 

- Ha konkurranser, samarbeid sosialt, faglig osv.  
- Vil skape kontakt så fort som mulig  
- Vi vil ikke bare lære de opp, vi vil samarbeide på lik linje slik at det i fremtiden er et godt bånd mellom alle ITlinjer på NTNU  
- De har virket litt uinteresserte. Tidligere har de kun ønsket -informasjon om hvordan vi gjør ting, deretter kuttet kontakten  
- Vikig å ikke sammenligne for mye. Vi har spesielle tradisjoner her i Trondheim, og de andre linjeforeningene sliter kanskje med å forstå dette per dags dato. Det er nettopp derfor vi kan hjelpe de med å forstå, og hjelpe de å utvikle seg i fremtiden  
- Vi vil knytte bånd, og skape et godt samarbeid i fremtiden med erfaringsoverføring og videre utvikling  

## 032 Styrebånd

Kristiane: Mamma har spørsmål vi må svare på: 
 
- Mor Kristiane er snill og fikser  
- Mål og slikt må fikses veldig snart  
- Ha tre lengder? Man kan justere med sikkerhetsnåler om ønsket  
- Vi vil ha 15 bånd totalt  
- To lengder blir bestemt. En som passer de fleste og en litt større, da kan man justere slik man ønsker selv 
- Representasjonsbånd, brukes vs ikke
- Vi låner bort båndene i hovedstyret når noen skal ta vår plass. De ekstra båndene som lages brukes til dette  
- Vask, tørk, stryk funker for jenter med mange hull etter daljer i båndene sine  

## 033 Forespørsler som har kommet på e-post (5 min) 

Ledig stipendiat hos ambassaden i Japan, mulighetmail vs infomail: 

- Sende ut på muligheter, og til ekskusjonsdeltagere fra i år. Dette gjør at vi når alle som ikke var på ekskusjon også, noe som var ønsket i forespørselen  

Sukkerhusetundersøkelse: 

- Det blir ikke blestet for  

Møte mannen bak googlemaps og flere googleprodukter: 

- Fin mulighet for medlemmene våre. Kult å høre en person med erfaring snakke  
- Det kommer på infomail fordi det er såpass interessant, og fordi det ikke er direkte promo for noen bedrifter  
- Åpent for alle  

Gå gjennom rettskriving på weben internt i komiteer, slik at det ikke blir skrevet ting som kan oppfates som uprofesjonelt: 

- Alle i HS som ser noe som ikke passer seg, eller som er dårlig formulert endrer dette  

## 034 Styrevorslokale  

Sander: Skapegodstemningpunkt :) Lokaler er i boks: 

- Håndtverkeren er på plass til immball  
- Fikser døveforeningen, seilforeningen eller håndtverkeren til jubileum    

## 035 Ukens infomail og Facebook (5 min)  
- Ekskom(Loffen) setter inn sitt  
- 17 mai frokost og middag inn  
- Sette inn googlemapskonferanse  

## 036 Eventuelt (10 min)

Spons til komitéjubileum: 

- Fagkom vil ha penger, og har søkt  
- Lang mailtråd med diskusjon   
- Ikke store ønsker om å sponse internjubileum. Det er snakk om en fest, det trengs ikke spons til det  
- Datoen kan bli litt vrien, men det er ikke HS sitt ansvar. Fagkom må få feste om de ønsker det  
- HS blander seg ikke inn, og komiteer får holde jubileum som de ønsker seg, men må betale av egen lomme  

Onlinealumni kickstart: 

- Har folk fått jobb? Hva synes de om Online? Vil du være med i Onlinealumni slack?  
- Seniorkom har lister på folk som utmatikuleres. Seniorkom sender ikke stort med info til disse, men siden det er mulig kan noen gjøre det  
- Kan få inn litt info på en IDIepost. Åpent for alle gamle Onlinere. Regionsbasert slack, med start i Oslo hvor det er rimelig stor interesse  

Stenging av datasaler: 

- 12 mai stenges saler i 4 etasje, abakus kommer ned til 3 etasje Vi må informere Onlinere om dette slik at de ikke får sjokk  
- Legge til info om rom vi har tilgang til  
- Artikkel på OW og facebook  

Theaterlogen: 

- De vil ha kontakt igjen, og det vil vi og  
- Når tidligere leder gikk av mistet vi litt kontakt  
- Mange av de vet ikke en gang grunnen til at vi er deres far  
- Kontakten kan gjenopprettes med en form for sosial samling  

Mulighet for å være på realfagskjerllern på kompileringen: 

- Det burde være mulig fordi det kan brukes som lagerrom, møterom og til mindre samlinger  
- Vi hører med Sit for å få bekreftelse  

Møte neste uke? 

- Ja  
- Muligens siste møte, men det kan evalueres etter neste møte  

Ekskom: 

- Ekskom17 brukes, og vil bli brukt fremover  
- Det er overlapp mellom fjoråret og nåværende, noe som skaper litt mailkaos  
- TH, erik og kristiane skal inn på lista for å lære  
- Gamle ekskom får mye ny mail unødvendig  
- Løsning: Bruke aliaser fast, og ha mainmailen som alternativ for erfaringsoverføring og læring  

## 037 Møteevaluering/Diggepunkt (5 min)
- Mye har vært bra, litt mye prat. Mange små saker i de store sakene, dette burde endres  
- TH var litt sliten, og dette var kanskje noe av grunnen til de små strukturproblemene  
- God serviering, hihiihi snikskryt <3
