---
title: 'Hovedstyrets fadderukene er i gang-møte'
date: 2016-08-17
---

**Møtetidspunkt:** 12.15 (rom 354)

**Servering og referering:** Didrik

**Vinstraff:** 

**Ølstraff:**  

**Tilstede:** Kristoffer, Thor Håkon, Ingrid, Andrea, Kristiane, Fride, Sander, Didrik, Håkon

**Mangler:** Erik

## 057 Godkjenning av innkalling, servering og referat 

 * Referat fra forrige møte er ikke lagt ut på offentlig wiki. Sander har til lørdag å legge det ut.

 * Regel på møtereferat er at de skal ut innen neste møte.

 * Servering og møteinnkalling er godkjent.


## 058 Status for komiteene (30 min)

* Dette skal være et statuspunkt, ikke diskusjonspunkt. All diskusjon skal være på enten interkom eller sakspunkter.

#### Arrkom, med velkom og jubkom:

 * Ingenting har skjedd. Sander skal møte sondre og edvard for å snakke om immballet. sender tekst til invitasjon til Andrea så hun får laget pen invitasjon også den sendes ut i løpet av morgendagen.

 * Velkom - Litt problemer igår, det ble fullt fort på Samfundet. Skal bare på Samfundet en gang til. I dag trenger man bånd. Man kan hente bånd på kontoret. Skal grille imorgen. 
 * Velkom lurer på hvordan trikom pleier å gjøre det med grillmat. Trikom pleier å kjøpe grillmat på storcash.

 * Ikke noe nytt fra jubkom

#### Bankom:  

 * Ikke skjedd så mye. Første møte etter fadderukene.


#### Bedkom, med ITEX: 

*  Tidspunkt og rom har ikke vært korrekt på OW4 eller realstart når det kommer til ene lunsjpresentasjonen i fadderukene.


#### Dotkom:

* Laget ny splash. Fikk med gammel traver i dotkom, som stod for det meste av designet.

* Skal ha møte i dag


#### Fagkom, med ekskom:  

* Ingenting å melde.


#### Prokom:  

* Ikke noe nytt


#### Trikom:  

* Har vært på Storcash og handlet.


#### Seniorkom: 

* Fadderuke for master har ish startet. Blir delt inn i grupper etter masterretning. Godt i gang. Av 70 møtte 5-6 opp i går.


#### Leder og nestleder:  

* Ikke skjedd så mye.

* NRK trøndelag radio har ringt og intervjuet Thor Håkon og Camilla(prokom).


#### ITV: 

* Ikke her.



## 059 Interkom (10 min) 

 * Fint lite.


## 060 Forespørsler som har kommet på e-post (5 min) 

* Bod: 
Martin lurer på om 30 kvadratmeter er nok. Vi mener 30 er nok.
Vi mister ikke boden på P15.

* Abakus sitt immball
Vi er åtte + muligens erik som vil være med.

* Start NTNU:
Vi blester ikke for Start NTNU.


## 061 Ukens infomail og Facebook (5 min)  
 * Immball
 * Kurs 29.08
 * bedpres med Sopra Steria
 * Utdeling av årbøker
 * Opptak

 * Alle legger inn egne ting.

* Vi har lagt ut bilde om at vi har vært på stand.

* Andrea skal begynne å ta bilder i fadderukene.

## 062 Komitéopptak

Erik og TH styrer opptaket

Tar intervjuer uke 35, slik at vi har klart opptaket til søndag 4. sept.

* Appkom:
Hvilke alternativer:
* Appkom får ikke blest.
* Beholde åpent  opptak og bleste som faen
* Appkom fortsetter som før.

## 063 Kontortilgang for alle

* Er watch dog kommet?
Bør være enkelt å sette opp.

* Vi kan ha søknadsperioder i begynnelsen av smesteret, der de som søker om kontortilgang per semester.
* kontortilang inndras etter to ganger man ikke har møtt opp uten å gi beskjed.
* kan ikke søke om kontortilgang første semester.

 ## 064 Safe og kortpunkt

* Burde endre kode på safen.
* Bare HS får åpne safen.
* HSkortet brukes av et HSmedlem.

* Hajem har kontroll på pinkodene.

## 065 Gavepunkt

* Gaver til immball.

* Ish hundre kroner.

* Fyll inn wiki.

* Vi har gavegreie på wikien.


## 066 Eventuelt (10 min)

* trikom har bestilt lavvo.

* velkom betaler for ime ting og får penger tilbake fra ime.

* Alle må planlegge standen til byrebus på søndag. Poeng

* Er alt klart til teambuilding? Virker slik.

* bed/fagplakat med bedpresser og kurs

* trikom med på arrkom sin plakat

* Status for komite er statuspunkt og ikke diskusjonspunkt.

* @Trikom: Arrangere premierevisning av Star Wars Rouge One. Ta kontakt med Trondheim kino asap!
TH har lyst til å gjenta the success from last year. TRIKOM FIKSER SAL FØR ABAKUS.

* Trikom skal finne dato for gårtur.

* Internasjonale studenter
* Kan Fride sende mail til de internasjonale studentene slik at de får vite om fadderukene. Også nye Phd-studenter.

* Har seniorkom begynt å planlegge komitékickoff?
De har lokalet, og de vil gjøre det meste likt som i fjor. Nidelven klubbhus.

* Hvordan går det med Svenil? Fadderprogrammet er litt forsinket.

## 067 Møteevaluering/Diggepunkt (5 min)

* Folk digger Fride og velkom
* Kudos til prokom + velkom for fete t-skjorter.

Møtet er hevet 12.45.
Møtet er hevet på nytt klokken 13.10
