---
title: 'Hovedstyrets vi-skal-kanskje-få-bilavtale-møte'
date: '2016-10-26'
---

**Møtetidspunkt:** 12.15 (rom 354)

**Servering og referering:** Didrik

**Vinstraff:** Thor Håkon (Sen møteinnkalling), Håkon (Appkomtingen), Martin (Ikke byttet kode på safe), Andrea (For sen til møtet)

**Ølstraff:**  

**Tilstede:** Thor Håkon, Kristiane, Kristoffer, Sander, Martin, Ingrid, Håkon, Didrik, Erik, Andrea (for sen)

**Mangler:** 

## 165 Godkjenning av innkalling, servering og referat 

Innkalling for sen, serving tipp topp tommel opp.

## 166 Status for komiteene (30 min)

#### Arrkom, med velkom og jubkom:

 * Har ikke hatt møte siden forrige møte, så utesatte møtet for å unngå vinstraff. 
 * Det som har skjedd: Årepåmelding, det er 40 på venteliste. Skal ringe skistar og prøve å skaffe flere hytter. 
 * Satt datoer for neste semester: X-fest: Abakus vil ha 6. februar selv om TechTalks er dagen etter. 27 februar passer både Abakus og Online, men det blir tett i tett med arrangementer der. Burde ikke være 6. februar. X-fest må være på en mandag eller en onsdag. 27. februar skal gå, så vidt. 
 * Har bestilt studenterhytta 24. mars. 
 * Regner med at styrevors er good. Har ikke hørt noe fra Nardo klubbhus. Sander skal spørre Nils om Styrevors, siden det er Nils som har hatt kontakt med Nardo klubbhus.
 * Jubkom sliter litt med påmelding. Må bestemme seg innen 31. oktober om de skal begrense til 405 deltakere. 
 * Oppfordre komitémedlemmer om å melde seg på.  
 * Programmet begynner å falle på plass. se jubileum.online.
 * Ting begynner å bli klart til jubileet, men vi sliter med å finne fotograf fra klokken 20.00 - 01.00.

* Kristiane: skal vi kjøpe gave til oss selv? 
* Vi sponser allerede jubileet med 60k, men vi kan gjøre noe. Vi kan kjøpe noe til Kontoret. 

#### Bankom:  

* Hadde første frist på regnskapsføring til forrige møte, men det var ikke alle som hadde gjort.
* Åre skal betales. 
* Regnskapene skal være bra regnskapsført om ikke så lenge.


#### Bedkom, med ITEX:  

* Har valgt ny økonomiansvarlig. det er Adrian. 
* Bedpres med AppearTV gikk bra. 
* Bedpres med Knowit gikk bra. 
* Kid gikk også bra etter at vi fikk blestet litt. 
* Bookingrunden har gått ganske greit. 


#### Dotkom, med appkom:

* Prosjektene som startet i høst tusler og går. 
* De som lager det nye kurs og bedpressystemet har fått API nå, så det er nesten ferdig. 
* Dotkom skal starte med kurs for å lære folk hva de egentlig driver med. Har satt opp tre kurs, men får se hvor mange som gjennomføres.
* Epost: sendte ut nedetidsvarsel til komiteer og linjeforeninger. Alle skal ha fått mail med instrukser på hvordan man setter opp kontoen sin. 
* Appkom: forrige uke ble det sendt mail til appkom om at appkommedlemmer må slutte så melde seg på bedpres og kurs som er samtidig om appkommøter.

#### Fagkom, med ekskom:  

* Har siste kurs for semesteret neste uke. påmeldingen starter idag. Det er tredjekursdag for Abakus (første for oss). 
* Eksamenskurs med Åsmund i ITGK. 
* Eksamenskurs i algdat med Nils Barlaug. 
* Har fått kontaktperson i dataforeningen, det er Christian. De har møte en gang i måneden. 

* Ekskom sliter med å finne lokale til bespisning på TechTalks fordi det er Samedagen den dagen. 

#### Prokom:  

* Har begynt på ny offline, brekkhelg 4-5 november. 
* Skal på hyttetur til helgen.
* Har begynt på Åre-t-skjorte. 
* Har kjøpt nytt kamera.

#### Trikom:  

* Hadde visning av fotballkamp. Det gikk ganske bra, men burde reklamert bedre for arrangementet. Neste gang håper de å få det på kontoret.
* Kino: Star Wars 14. desember, må bleste for det. Det skal bli satt opp påmeldingen med en gang alt er oppklart med Trondheim kino.
* Det har vært varierende oppmøte på mandagsforkost med visning av Mr. Robot, men det er alltid noen der. Det er egentlig ganske bra oppmøte. 
*En trikommer skal justere priser på nibble, fordi vi går litt mye i minus på kontorkiosken. Tenker at det har noe med at vi ikke handler på Storcash. 
* Trikom skaffet koie til teambuilding i morges.
* Knertkom(nyoopstartet interessegruppe) skal på tur( bestilte koie samtidig som trikom).

#### Seniorkom: 

* Hadde teambuilding forrige uke og alle var med. 
* Har fått et nytt medlem.
* Har ikke hatt møte, fordi det bare er to ting som skjer for tiden: 
* Venter på Marius sitt kurs for HS og høre fra IDI angående hvilken dato de setter for diplomutdeling for masterstudenter.

#### Leder og nestleder:  

* Erik: styrer litt med interessegrupper. kommer til å få en egen facebook-page idag. Så blir det litt enklere for de å bleste for ting selv og legge ut bilder og slikt. Akkurat nå er interessegrupper litt lukket og det er vanskelig å få med seg hva som skjer i de forskjellige interessegruppene. Denne facebook-pagen skal fikse dette.

* Thor håkon: har vært på hyttetur, sovet og jobbet med jubileet.

#### ITV: 

* Ikke hørt fra.

## 167 Interkom (10 min) 

* Sander lurer på mye angående plakatene. 
* Arrkom har ikke fått noen plakatutkast dette semesteret, men vil veldig gjerne ha utkast før plakaten printes og henges opp.
* Bedkom og fagkom har strengt tatt ikke behov for plakatutkast før plakatene printes og henges opp.

## 168 Trondheim Bilkollektiv

* Martin er for å melde seg inn i bilkollektivet på prøveperiode, men synes det er rart at det har tatt så lang tid for Hs å ta en beslutning. 
* Thor håkon sier det bare tatt to uker. 
* Bedkom er for.
* Dotkom synes det er greit.
* Seniorkom har ikke tatt det opp.
* Arrkom vil ha bil, og er veldig positiv.
* Prokom er med.
* Fagkom er for.
* Leder og nestleder er for.
* Vi er for prøveperiode og tar opp fortsettelse av medlemskapet på generalforsamlingen hvis dette er bra.

## 169 Forespørsler som har kommet på e-post (5 min) 

* Vi har fått masse e-poster.

* **Økonomisk støtte fra IDI i 2017**. Vi må søke innen 10. november om penger. I fjor søkte vi om penger til følgende: 10k til jubileum, 5k til kurs(interessegrupper) og 15k til fadderuke for master. 
* Kan vi bruke penger på dansekurs (av de 5k vi søkte om i fjor)? 
* Vi kan bruke penger på gaver til folk som kommer og holder kurs.  
* Vi gir gaver på to eksamenskurs. Det er snakk om 500,-, altså 250,- per kurs.
* Sander vil ha penger til arrkom, fordi de trenger penger. Vi kan søke om penger til arrangementer for medlemmene, f.eks. Onlinelekene som skal arrangeres til våren.
* Vi kan søke om penger til å pusse opp kontoret. Det er et par ting vi gjerne skulle pusset opp/byttet ut. Hele sofakroken kunne være byttet ut, og bordet. Martin skal se på priser på bord og sofaer til neste gang.
* Hvis noen ha lyst til å koble til flere sensorer på kontoret kan vi søke om mer penger til det. 
* Kan kjøpe nytt anlegg til kontoret. Aux-input er ødelagt. Vi må ikke ha et ødelagt anlegg for å søke om mer penger.
* Vi må fortsette med å søke penger om støtte til masterfadderuke.
* Vi kan søke om midler til edruarrangementer i fadderukene, men da må vi ha spesifikke arrangementer, så det kan bli vanskelig.

* **Opprettelse av ny interessegruppe**: Knertkom. Vi kan ta slike diskusjoner på e-post. 
* Erik skal lage en sjekkliste for interessegrupper. Erik informerer om at Aleksander Skraastad kan opprette Knertkom. 
* Svarer at interessegruppen skal gagne flere enn bare vedkommene og dens venner. 
* Erik skriver retningslinjer også.
* Thor Håkon har gjort interessegrupper til erik sin hjertesak.

* **Historien om Online**: Michael har sendt e-post. Alle komiteer har en åpen komitéhistorie på wikien. I løpet av to uker skal historien være skrevet inn på komiteens historiewiki. TH kan prøve å skrive om hovedstyret denne perioden.

* **IVRig linjeforening**: Håkon fikser.

* **C# vil ha penger**: Thor Håkon svarer at vi betaler for uniformene hvis de tilhører C# og ikke medlemmene. Kan ta det opp på genfors at de skal få en pott hvert semester som går til kjøp av utstyr til medlemmene.


## 170 Ukens infomail og Facebook (5 min) 

* Kristiane vil bleste bekk når det kommer.
* TH vil bleste jubileet idag. 
* Arrkom skal bleste Onlinekasino imorgen og fredag. 
* Martin vil bleste kjellerhalloweenstuff. 


## 171 Eventuelt (10 min)

* Epostlister for tillitsvalgte kommer idag.

* ITEX mangler på interessegrupper på forsiden på OW4. Det må legges inn. Thor Håkon legger inn.

* Hvilken kjernekomitee skal en interessegruppe gå under? Alle interessegrupper skal inn under en og samme komité -> Hovedstyret.

* I fjor begynte vi med årets komitémedlem. Skal vi fortsette med dette. Vi diskuterer dette, og blir enig om å ta det opp med komiteene våre.

## 172 Møteevaluering/Diggepunkt (5 min)

* Gikk litt sakte, men vi hadde ikke så mye å snakke om. Det var litt chill. 

## 173 Gjøremål

* Martin - Bytte kode på safen.
* Alle -historie på wikien
* Kristoffer - si ifra til c# at de må ha kvitteringer.
* Sander skal mase på Nils.
* Erik skal fikse sjekkliste og retningslinjer for interessegrupper
* Alle må fikse årets navn.
* Spørre om årets komitemedlem i komite
* Minne folk på jubileet
* Medarbeidsersamtaler
* Spørre komiteer om hva vi kan søke penger om
