---
title: 'Hovedstyrets sommermøte'
date: 2015-05-12
---

**Møtetidspunkt:** 14:15 rom 054 it-vest

**Servering:** Marius

**Referering:**  Marius

**Vinstraff:**  Pia(Glemte å sende til Sverre.)

**Tilstede:**Christoffer, Kristian, Marius, Sondre, DrDre, Nils, Agnete, Thor Håkon, Pia, Kongsy.

**Mangler:** Sverre(men han fikk ikke beskjed)

## 15 Godkjenning av innkalling, servering og referat  

* Det er godkjent, brownie er godt. 

## 16 Status for komiteene

#### arrKom, med velKom og jubkom:  

* Eksamensfest er etter eksamen, nesten.
* 36 påmeldte på 17. mai-middag.
* Er ikke noe nytt fra velkom og jubkom


#### banKom:   

* Marius har tilgang til banken, hurra.


#### bedKom:   

* Pøk, n Kristian har vært på Den Norske Dataforeningen.
     * Ønsker å arrangere kurs for oss.
     * Har også blitt invitert til et seminar på scandic
* Jobber med sølvsponsor til fadderuka. 


#### dotKom:   

* Har ikke hatt møte, så ting humper og går. 

#### fagKom, med eksKom:    

* Har ikke skjedd så mye, de fleste kontraktene har kommet inn.
* Ekskom har 54 påmeldte. 
     * Det er ikke åpnet for mastetstudenter som eventuelt starter til høsten

#### proKom:    

* Har heller ikke møte.
* Årbok er bestillt.
* Skal ha noe arbeidskvelder og jobbe for velkom.
     * Blæster gode ideer i retning velkom

#### triKom:   

* Det fortsettes med game of thrones
     * Har fått kobkom som nodekomite
* Skal også møte med adlib.
* Det diskuteres tannpirkere. 

#### SeniorKom:  

* Har hatt møte, hurra
* Planlegger masteruke og komitekickoff
     * Skal lage et infoskriv til masterstudentene eksplisit.
     * Har utlyst masterfaddersøknad.
     * Trenger ca 8 faddere. 
     * Første uke med velkom, andre uke med seg selv
     * Etter idi har presentert seg, så ønsker de at HS også presenterer seg. 
     * Kongsy presenterer fullt program, virker lovende! :)
* Caroline er ny nestleder i seniorkom.
* Det er sendt mail om splash, så det ordner seg. 
* Har snakket med Unni, så det kommer også noen penger til masterfadderne. 
* Har også masse good shit for komitekickoff 


#### IDI og ITR:    

* Har fått innkalling til møte med letizia den 27. mai.
* Pia, THB, Aggie, og Nils drar.

#### Leder og nestleder: 

* Har hatt forventningsærkleringer
* Har snakket ang retningslinjer med nodekomite
* Blir sendt ut infoskriv angående Online på neste utsending fra IDI.

## 17 Interkom

## 18 Immballinvitasjoner 

* Hvem skal inviteres til vårt immball?
	* Pangkom er vanskelig å definere. 
* Arrkom har sendt mail til eldsterådet
 
## 19 ITex-påmelding

* Det er case om å vite hvem som kommer inn på master, hvordan skal påmeldingen håndteres?
	* Det påpekes at vi må få tak i denne infoen snarest mulig. 

## 20 Ukens infomail.  

* THB savner alt. 
* Alt må inn, INN!

## 21 Forespørsler som har kommet på epost  

* Grill
	* Den er for liten det vi har fått på mail
	* Undersøker litt mer. 

* Velferdstingprisen
	* Fristen har gått ut. 

* Regionalt rusnettverk
	* Kjernekar. 
	* Det blir enighet om at vi heller ber folk å følge faktiske lovverk, å ikke presse en policy på folk. 

* Mail om opptak
	* Opptaket settes til innen 30 august. Intervjuer må være ferdige fredag 27. august. 

* Badekarspons
	* Alle eller ingen, vi må nesten høre hva de andre sier. 
	* Vi er positive, men det må være litt bedre. Smørekoppen kan ikke vinne alt. 
	* Tradisjonen er tilstede, men det har dødd litt de siste årene. 
	* Pia tar det videre med linjelederne

## 22 Eventuelt  

* Diskuteres rundt reklamering for komiteopptak.
	* Viktig at det fokuseres på at en skal søke komite, ikke hvilken*

* Presentasjon av HS på immatrikuleringsadagen
	* Det diskuteres veldig
	* Men vi blir enige om at vi holder oss til et relativt likt opplegg, men at vi forbereder hva vi skal si vesentlig bedre. 




## 23 Møteevaluering 

* Bra møte.  
* Bra servering, jævlig faste og gode brownies
* Det stemmes hvorvidt det skal være hjemmelaget servering, og med kjærleik
	
 
* Møtet er hevet 16.39

