---
title: "Hovedstyrets lykketilmøte"
---

**Møtetidspunkt:** 14:15 rom 054 it-vest

**Servering:** Nye lederen :P

**Referering:** Aggie

**Vinstraff:** Sondre W., Thor Råkon     

**Tilstede:** Linn, Lofsberg, Sondre A., Marius, Kristian, Per Øyvind, Henning, Caroline, Erik, Pia, Nils, Kathrine, Agnete, Sondre W., Thor Råkon(til slutt)

**Mangler:** Ingen    

### 303 Godkjenning av innkalling, servering og referent   
Godkjennes. 

### 304 Status for komiteene

#### arrKom, med velKom:   
ArrKom går som det humper. Snart er det eksamensfest. 
	
#### banKom:   
Ting går bra. Henning er flink. Marius skal prøve å være like flink. 
	
#### bedKom:   
Sendt ut fakturaer. Venter på noen. Vil ha møte med Norsk Dataforening. Mekker eksamensquiz. Venter på noen kontrakter.    

#### dotKom:   
Gratulerer til de nye. Har hatt trøbbel på serverrom. Prøver å fikse greiene. Status er ikke så ille som det kunne vært. Ting kommer tilbake. Fikser rutiner. Jobber med betalingsløsning og nettbutikk. 

#### fagKom, med eksKom:    
Har siste kurs i dag. Blir javakurs. Har snart Sikkerhet og Sårbarhet. Har også diskmatkurs. 

#### proKom:    
Ruller ut årbok. Prøvetrykk er i gang. Offline kom i helgen, god stemning. Hatt litt trøbbel med trykkeriet, da de plutselig hadde mistet alt papiret sitt. Ellers skjer bonger og plakater som normalt. Vi må fakturere IDI for ekstra Offline. 

#### triKom:   
Kontorvaktene går mot slutten. Fortsetter med frukt. Fortsetter med GoT-kvelder. Ellers var triKom rutta på genfors.    

#### IDI og ITR:    
Sverre er ikke her. 

### 305 Interkom   

### 306 Recap fra genfors    
Sykt rutta ordstyrer. Han likte vi. 

### 307 KK- Kontrollkomite

* Forslag om å nedsette en kontrollkomite som kan gå igjennom og følge opp saks- og vedtektsforslag før genfors.

* Foreslår å spørre om et samarbeid med en annen linjeforening (Spanskrøret) slik at man får noen utenforstående til å kunne se og kommentere fra et annet ståsted.


### 308 Erfaringsoverføring

* Fikse mailinglister   
Nils skal ha fikset. Alle har blitt passe spammet av Linn. 
* Admin på facebookgrupper    
Folk har blitt lagt til på Online-pagen og Informatikkgruppen. 
* Kode til safe    
* Hvilke nøkler ligger hvor (hvor ligger bodene våres)    
Det er generelt litt rotete i skapene. Gensere må pakkes bedre, brus må stables. Vi må også trolig bestille opp nye Online-pins.    
* Fikse Brreg
* Fikse telefonene

* Avtale ut-og inndrikkingsdato    

### 309 Ukens infomail.   
TH mekker. Vi må legge inn årbok! Sikkerhet og sårbarhet. Eksamenskurs. 

### 310 Forespørsler som har kommet på epost    
- Dataforeningene. Saken må tas videre. 
- Invitasjon til vÅrgangsfest!     
- Kulturelle lag og organisasjoner.      
- NTNUI Swing. Vil vil lære å danse swing? 
- Vårkampanje på kurs og konferanser.    
- Fikk faktura for Studenterhytta.    

### 311 Eventuelt      
- Kjøpe ny grill? Vi har penger til det etter velKom-overskudd. Vi bør ha sånn tønnegrill. HS ser på ny grill til fadderukene og *gjør noe med det*. Det skjer. Det skal være grilling i eksamensperioden, kanskje mekke asap?    
- Oppdatere Onlineweben om nytt HS. Vi må sette oss selv som ledere.       
- Fane til 17. mai? We fix. 

### 312 Møteevaluering    
For mange mennesker rundt bordet. Gamle HS har møteplikt på 3 HS-møter fremover og møterett på 3 til etter det. Bra møte. 