---
title: "Hovedstyrets SFUmøte"
---

**Møtetidspunkt:** 14:15 rom 054 it-vest   
**Servering:** Per Øyvind  
**Referering:**  Per Øyvind  
**Vinstraff:**  
**Tilstede:** Linn, Caroline, Pia, Marius, Henning, Nils, Erik, Per Øyvind + Hanne
**Mangler:** Sverre

### 235 Godkjenning av innkalling, servering og referent.

* Godkjent.

### 236 Status for komiteene.

**arrKom:**

* Paintball blir arrangert. 
* Facebookside lansert.

**banKom:**

* Har ikke hatt møte. Revidering er i gang med Abapus.
* Komiteene må huske budsjettering.

**bedKom:**

* Sopra Steria bedpress gikk bra.
* Simula åpner neste uke.
* Ser ut til at det blir sponsor for umatrikuleringen.

**dotKom:**

* Wiki er oppdatert.
* OW har vært nede i 20min. 
* Webshop er på vei (betaling).
* Dashboard får features for hvert møte.
* Omstruktuering på serverrommet. 

*AppKom*

* Vil begynne å leke med hardware.

**fagKom, med eksKom**

* TechTalks gikk veldig bra. Var derimot kun 28stk på den siste Bekk talken.
* FagKom har fått med seg at eksKom har fått ny leder og nestleder for neste runde.

* Bekk kurset gikk bra. Det var derimot for lite kaffe.. Kaffedunken fagKom bruker koster 400kr pr gang den blir lånt. Den har ikke blitt brukt nok til å rettferdiggjøre utgiften. Utførte en test med tre vanlige kaffekannner. Da ble det drukket opp med en gang! Ellers: Tema var kanskje litt avansert for noen (skulle heller ikke være åpent for førsteklasse. Pia fail.). Dette gikk visst uansett helt fint for Bekk.
* Bookinggruppa har hatt første møte. Møtetidspunkt blir satt.
* Aina blir med i SeniorKom.
* Skal ha meksikansk aften med Abakus fagkom.

**proKom:**

* Offline skjer. Det ryktes om at Marius sitt navn skal være med. Neste utgave er og i gang.
* Nettredaksjonen tenker å ha skrive litt om datakameratene for å få flere til å vite om de.
* Readme og Offline har blitt aviskjærester <3

**triKom:**

* Erik har fått igjen bilen! Storinnkjøp har blitt gjennomført.
* Retrogamingevent skjer en gang.
* Filmkveld: Tre stk møtte opp. Kanskje begrense filmalternativ?
* Wiker må lære seg bankåpningstider.

**IDI og ITR:**

Borte.

**SeniorKom:**

* 16 billetter er solgt til umtraikuleringen (ingen rabatt på tidlig salg. GJ!).
* SeniorKom trenger flere personer. Blant annet David i triKom og Magnus fra bedKom.
* Sverre går kanskje over (nevnt det i fylla). 
* SeniorKom er et viktig og bra initiativ som må skje. Problemet er at tre stk forsvinner etter denne våren. 
* Hanne skal på yoga. Er Hanne gravid?

### 237 Interkom

**Stor Kaffekanne**

* Pia vil ha kaffekanne (les fagKom update). 10L koster vist 549Kr på kantinebutikken.no. FagKom kjøper! Det er ikke å diskutere en gang siden å leie koster 400kr pr gang fra sit.

**ProKom**

* Alle er flinke, hilsen proKom (<3)

**TriKom**

* ProKom kan bi flinkere til å rydde kontoret etter arbeidskveld.
* Sist Erik var i boden var det mange løse flasker der. Wiker fikser ikke. 
* Pia må minne sine undersåtter om å legge pant i pantposen på kontoret.

**ArrKom**

* Betaling på nett for arrangement får arrKom til å bli veldig glade.

**DotKom**

* Epost fra Abakus forrige uke om at de har startet en Abakus slack.  
-- Nils vil ikke skjende IRC med slack. Men når var det sist førtiser spurte om noe/var aktive på IRC?  
-- IRC er visst ikke kult lengre. Kanskje vi må få til noe for å få det kult. 
-- Kanskje høy terskel med screen og weechat på server via terminal istedenfor webgrensesnitt.  
-- Linn påpeker at det er mange randoms som spammer og dotKom bruker ikke @ makta si. Nils påpeker at de kan ikke banne folk med munndiare.  
-- Status på IRC atm: 5-6 gamle informatikere, 5-6 ikke-informatikere, 1 dotkom. Det er et gamlehjem.  
-- Henning gir sin kjærleik til slack.  
-- Hva om vi går over til Slack: Vi mister gammel statistikk fra CoolerGuy, men for å få førsteklasse tilbake igjen så er det verdt det mener Nils.  
-- Forslag: Passord på IRC som kun er tilgjengelig til medlemmer? Nils vil derimot ikke lukke kanalen helt.  
-- Marius påpeker: IRC kan være IRC og Slack kan være Online only <3  
-- Nils ser at HS er nokså enige i Nils sine tanker om at noe må moderniseres; Diskusjon blir tatt opp igjen i dotKom. Så får vi se om det blir noe av Slack.  

### 238 SFU- Orientering

* SFU: Senter for fremragende utdanning. Et fond hvor man kan søke om midler som kan brukes til hva som helst. Må skrive søknad om hva enheten driver med, hva man er sterke på, hva man er svake på, og hva man vil bli bedre på. Et eksempel er samspillet mellom forelesere og studenter. IDI har tidligere vært i finalen. De tar lærdom av det og skal prøve igjen.

* Nils, Marius og Henning: Idi skrev en søknad om å få midler til å gjøre noe med IDI. Forbedre undervisning, etc, hva kan de bli bedre på.

* Nå vil de ha med andre studenter som ikke er direkte koblet med IDI. Nils, Linn, Hanne og Sverre var der.

* Det er 10stk som kommer videre. Da blir fagstaben intervjuet, etc. 

* Nå er IDI i brainstorming fasen. Forslag: Hist og hint metodikk: nettforelesninger, etc. 
* Kategorisering av de forskjellige temaene som det kan gjøres noe med. Er ikke ferdig før 2016.

* Trenger flere folk; vil noen være med? Viderebringe erfaring på hva man har hørt. Man får mulighet til å sende IDI i nye gode retninger.
* Si ifra om du vil være med så fikser Linn og Nils. Neste møte i Mars elns. Linn holder oss oppdatert.


### 239 velKom

* Fått inn en søknad! Deadline dato er kommende søndag. 
* Forhåpentligvis blir det en komite med god blanding av kjønn og alder.
* Tips til intervju spørsmål: Vil du være økans? - Det kan av og til være vanskelig å finne.
* Marius blir nok med på kun to møter for å få de i gang. Han har fått klager på at han tar mye plass.

** Velkom reunion **

* 4 av 10 møtte opp. Det var blanda stemning om hvordan de skulle få det til. De har 15k å bruke.

* Caroline vil ha input på hva de skal få til?

-- Pia er glad i rebusløp. Marius liker og ideen om å samles gruppe for gruppe, deretter kan alle møtes.

-- Det må være lavterskel.

* Fadderene insjer på middag? X kroner for mat per faddergruppe - Møtes deretter på samf.

* Caroline vil ha et nytt velkomliste for mail.

* Per Øyvind legger Carro inn i bedpresskalenderoversikten.

### 240 Genfors

* Den 9. er ledig, men dagen etter blir studenterhytta. Uka etter er full. Sette mandag 20. april? Det blir det. Fra klokken tre.

* Var til halv 2 uansett forrige gang med stemmesystem. Rene var derimot litt vel snill på antall spørsmål som ble tillatt mot kandidater forrige gang.

* Caroline og Linn lager wikiside om genvors.

* Hanne og Sverre må begynne å lobbye kandidater.

* Sørg for at alle i komiteen møter opp!! Mas mas mas!


### 241 Forespørsler som har kommet på epost

**Padeia jubileum**

* Den 5. mars:Caroline, Linn, Henning.

**Chemikaelen 2015**

* Den 10. mars -> Håndsoppretting avslører opp til flere dårlig trente HS medlemmer. Marius sender mail om at alle vil være med.

**Kosmorama**

* 650Kr for billett. Festival over syv dager. Masse film.
* De vil at vi skal blæste om det. Legger til i infomail hvis det blir plass.

**hackekurs fra Tekna**

* Hvordan hacke og hvordan unngå å bli hacket: De vil ha kursholdere. 
* Nils påpeker at en fra Computas sikkert har lyst (tipa fra nach).
* FagKom vet best -> De tar det. Kanskje spørre Dag Erik? 
* Kathrine påpeker at Erike Lothe skal ha et kurs i C.

**Søknad om velKom leder**

* Lar den ligge for nå.

**AppKom - til Hackerspace og oss om å få cash (1k) til notipy** 

* Henning: Vil ha mer informasjon om hvordan dette vil gjøre det bedre for oss. => Henning svarer at vi vil ha mer info. 

* Apropos fra Erik: Watchdog er ferdig (kontorvaktsystemet): trenger noe å teste det på.

**Mail fra SiT**

* Sit støtter lag og studentforeninger for opptil 1mill. Søk om sponsormidler!
* VelKom har søkt hvert år. Søknadsfrist er 1. mars. Må skje asap zulu honolulu. Dette er kun til alkoholfrie arrangement.

### 242 Ukens infomail. 

* Legg til Kosmorama hvis det blir plass.

* HS-referat linken funker ikke.

* Simula bedpress.

### 243 Eventuelt.

**Kontorvakter**

* Ta opp på møter at folk skal være kontorvakter. Minn de på at det er brannrutiner og slikt og som må leses på.

**Dårlig på å legge ut åpne referater**

* 06.11.14 07.01.15 ligger der. Ikke mer. Bli flinkere!


### 244 Møteevaluering.

* Mye snikksnakk mellom punktene. Dette blir rotete. Skjerpings.

* Pia: Livet er som en taco, blir en del søl, men digg lell. 

* Vi tok bilde forrige HS møte. IPA var derimot ikke der. Vi trenger bilde..

* Linn blir nazi og tvinger folk til å komme med quotes på en mailtråd. Dette skal til årboka. Siste deadline er i morgen klokken tre. Må finne bilde av Pia. Per Øyvind fundere på hvordan dette går under kategorien møteevaluering.
