---
title: 'Hovedstyrets ryddebodenmøte'
date: '2015-05-05'
---

**Møtetidspunkt:** 14:15 rom 054 it-vest

**Servering:** Sondre W.

**Referering:**  Sondre W.

**Vinstraff:**  

**Tilstede:**  Agnete, Thor Håkon, Pia, Marius, Nils, Christoffer, Sondre, Erik, Linn, Henning, Kathrine, Sverre, Sondre A, Kristian, Sondre W.

**Mangler:**    

## 0 Godkjenning av innkalling, servering og referent   

- Godkjent

## 1 Status for komiteene

#### arrKom, med velKom og jubkom:  

- Syttende mai middag klar, og påmelding har åpnet
- Reservert bord på Three Lions Pub på kvelden 17. mai
- Eksamensfest 1. juni på Café 3B

- VelKom
    - Har fått inn endel fler faddersøkere siden sist møte, er nå et bra antall
    - Har nå fått inn flere 2.-5. klasse-søkere, som er bra

- JubKom
    - Har åpnet for søknader, søknadsfrist 17. mai
    - Har foreløbig bare sendt ut opptaksinfo til komiteemedlemmer
    - Ønsker å ta opp 5-6 personer
    - Kommer til å åpne opptaket for alle informatikere

#### banKom:   

- Marius sitt første møte som bankom leder
- Alle komiteene har nå økonomiansvarlig, med unntak av seniorkom
- All is good

#### bedKom:   

- Jobber med siste sølvsponsor til velkom
- Vurdere å avskaffe bankkort

#### dotKom:   

- Siste møte forrige uke
- Snakket litt rundt kjellersystemet
    - Skal hoste systemet, men ikke vedlikeholde
    - Skal snakke mer med realfagskjelleren
- Snakket om opptak
    - Ta opp en person med mye kunnskap fra før, i tillegg til nye

#### fagKom, med eksKom:    

- Hadde eksamenskurs på torsdag, i diskmat
    - Gikk veldig bra, flink foreleser
- Kickstartkurs i ITGK med påfølgende kodekveld
- Lightningtalks planlegging
    - Tentativt 9 nov
- Ekskom har fått 40 påmeldte (fullt) samme dag på påmelding

#### proKom:    

- 17 mai plakat klar og hengt opp
- Vurderer avskaffe bankkort
- Fått inn nesten alle innbetalinger til årbok
- Tar den store bestillingen av årbok imorgen 

#### triKom:   

- Fortsette med GoT fremvisninger
- Innhandling til 17. mai-middag neste uke
- Starte opp C# som nodekommité?
    - Vil komme en søknad til HS når noe er avklart med - Abakus sitt kor
- Bedre oversikt på regnskap
- Se om de kan bruke noen faddere fra velkom til master-fadderuke

#### SeniorKom:  

- Hatt møte på torsdag
- Daniel har vært på velkom møte
- Planlegger fadderuke for masterstudenter
    - Skal delta noe på velkom sitt opplegg, og ha noen egne dager med opplegg
- Ikke mye oppdatering siden sist


#### IDI og ITR:    

- Siden sist har studentrådene
- Alle studentrådene skal gå sammen
    - Åpner sannsynlig 2 undass stillinger
    - Får en ny webside
    - Har blitt ønsket ny logo
- Periodisk plan for vurdering av master og bachelor i informatikk
- Linn snakker om at vi ikke må være redd for å slå oss sammen med andre informatikk-miljøer
    - Snakke med THILDE om sammarbeid (?)

#### Leder og nestleder: 

- Vært på møte med den nyoppstartede nodekomiteen KobKom (Kort og brettspill)
- Pia og Thor Håkon har (ved hjelp av prokom) laget brosjyrer til 1. klassingene


## 2 Interkom   


## 3 Referat etter genfors

- Pia hadde glemt å legge til HS som kopi på mailen til paraferere
- Mange har lagt inn kommentarer
- Kan vi redigere i referatet?
    - Hvis paraferene godkjenner referatet - så ja?
    - Redaksjonelle endringer og skriveleif er greit
- Vi får frem definisjonen på paraferer
- Lengre diskusjon om hva vi kan redigere og hva paraferene skal gjøre

## 4 Retningslinjer

- “Virke” under retningslinjer
    - Føringer på hva som kan gjøre
    - Se HS sine retningslinjer for eksempel

- Opptak
    - Ha med føringer på dette også
- Det er ikke kritisk at dette blir ferdig fort
    - Skal være ferdig til høsten
    - Tar en økt senere der vi går igjennom

- Møtereferatene skal legges ut for alle medlemmene
    - Møtereferatene skal ut senest en uke etter møte

  
## 5 Kompileringen


## 6 Regnskapsføring av teambuildingutgifter

- Marius har søkt litt rundt
    - Ikke blitt så mye klokere, men ikke funnet noe som tilsier at det er ulovlig å billagsføre alkohol
    - "Helt greit hvis det er til interne arrangementer" ifølge internett/Marius

- Det diskuteres hvorvidt det er greit å bruke teambuilding-penger på alkohol
    - Det kommer ikke frem av regnskapet om det er brukt på alkohol

- "Vi skal ikke fronte at komiteene bruker penger på alkohol, men dersom det er penger til over etc. så kan dette brukes på alkohol"

- "Kan vi regnskapsføre alkohol?"
    - Forslaget gikk gjennom
    - Må være mer forsiktig på hva vi stemmer over, dette kunne påvirket kompilering
        - Men det må også sees i kontekst

## 7 Søknader om fortsettelse av verv


## 8 Seniorkom

- Våre tanker rundt arbeidsoppgavene til leder av seniorkom
    - Skal lederen velges på genfors?
    - Skal være lett å kommunisere mellom HS og seniorkom
    - Skal han være med på alle møter? Eventuelt bare være tilstede som ITR, altså si sitt og gå?
    - Ta opp leder i HS når komiteen får mer fart?
    - SeniorKom leder kan bidra med erfaring til et nytt HS
    - Vi kan ikke gi leder noe mer makt enn det genfors har gjort

- Ønsker vi at leder av SeniorKom velges av HS?
    - Dette bestemmes av genfors

- Skal leder har møterett og talerett på HS møter?

## 9 Moderering av Onlinefacebooksiden

- Vi trenger en slags moderering av facebooksiden
- Burde ha en bedre plan over hva som skal postes
    - Ting burde komme kontinuerlig og ikke for mye på samme tid
- Vi sier ifra til Thor Håkon om vi skal poste noe på facebook
    - Unngå skriveleif, feilinformasjon osv

- Finnes en arrKom facebook page
    - Er det behov for det
    - Ønsker at de følger “grafiske retningslinjer” 
    - La arrkom diskutere nødvendigheten/ønskene av pagen internt, så tar vi en avgjørelse på det neste møte

- Ønsker vi å ha komitespesifikke pages?
- Eksamensquiz med Steria på facebook?

## 10 Vinstraff for ikke offentliggjorte møtereferater

- Frist innen neste møte

## 11 Ukens infomail.  

- Thor Håkon har vært tidlig ute!
- Sender ut mail imorgen

## 12 Forespørsler som har kommet på epost  

- Taler til immatrikuleringen 
    - Pia tar denne, med mindre;
    - Noen i Abakus tok denne før oss

- RaspberryPi tilkobling med wifi
    - Pia svarer

- Gammel PC til kompileringen
    - Vi takker ja
    - Erik svarer

- Broderskapet sin webside
    - Nils svarer

- NTNUVI
    - En organisasjon (?) for at studentene skal kunne si sin stemme ang fusjonsprosessen

- Mail fra velkom om byrebus og komitespesifikke poster
    - Få de til å sende en liste med poster allerede 
    - Supert tiltak, vi er med
    - Komiteledere forespørre om å få spesifikke poster til velKom

- StipendSushi
    - Vi er positive!
    - Nå ny nodekomitee!
    - StipendSushi nodekomite er nå en nodekomite av HS

- KobKom - Kort og brettspillkomiteen under trikom?
    - Sondre A. mener det har en litt naturlig plass under trikom
    - KobKom er nå en nodekomite av TriKom


## 13 Eventuelt  

- Referat
    - Marius mener alle må referere i annet teksdokument, og ikke live på nettsiden

- Grill - Velkom ønsker svar
    - Sparer penger istedenfor engangsgrill
    - Sondre har forhørt seg om griller, og om de får plass 
    - Vi går inn for å kjøp av grill, men tar det på mailinglisten når det dukker opp

- Medlemsliste etter overgang til seniorKom
    - De står på “chunk-listen” til seniorkom med gammel komitee i parantes
    - Kan skrive opp de gamle medlemmene på den komiteen de dro fra som “aktivt seniorkom-medlem” eller noe i den stil

- Møtekrav på gamle HS er over
    - Gamle folk ryker av epostlisten

- Ekskusjon
    - Ekskom skulle diskutere om å øke antall personer etter avmeldingsfristen
    - Når de får penger fra IME så **skal** det være åpent for alle
        - Støtten fra IME er på 1200 kr per pers
        - Christoffer skal gi beskjed om dette
    - Legg prisen i beskrivelsen på arrangementet!


## 14 Møteevaluering    

- Ta diskusjoner på mail

Møte hevet kl 17:03
