---
title: "Hovedstyrets første piamøte"
---

**Møtetidspunkt:** 14:15 rom 054 it-vest

**Servering:** Thor Håkon

**Referering:**  Thor Håkon

**Vinstraff:**  

**Tilstede:**  

**Mangler:**    

### 313 Godkjenning av innkalling, servering og referent   


### 314 Status for komiteene

#### arrKom, med velKom:  
Bestilt plakat til 17. mai  
Usikker på eksamensfest 1. juni  
VelKom: Satt alle datoer. Fått mange faddere   
JubKom: Skal ha møte denne uken, finne ut hvem som skal med og tilbakemeldinger fra forrige jubKom. Noen gamle har ønsket å stå på e-postlisten for å bidra med informasjon, uten å være en del av komiteen. Det blir jubileum.
	
#### banKom:   
Ikke hatt møte  
Mangler økonomiansvarlig fra fagKom  
Nestleder blir økonomiansvarlig for HS sammen med bankom-leder  

#### bedKom:   

#### dotKom:   
Fulgt opp serverrom-casen  
Satt opp det som må bli ferdig før sommeren  
Duvholt gir seg som leder for appKom  
Jobber med å få splashscreen inn i webben  

#### fagKom, med eksKom:    
Sikkerhet og sårbarhet har fullt seg opp
EksKom: Skal til Japan. Skal ha infomøte på mandag


#### proKom:    
Hatt internvalg  
Jobbet med plakat til 17. mai og sikkerhet og sårbarhat  
Bestilt pins  
Mekker t-skjorter  


#### triKom:   
Fortsetter med Game of Thrones  
Sett på 17. mai-frokost  
Sendt ut liste over de som har mistet kontorvakt, følg opp ledere  
Ser på mulighet for å kjøpe ny TV  
  

#### IDI og ITR:    
Fått nytt studentråd  
Informatikk er sterkt representert  
Skal bytte kontor, alle studentråd/studenttinget er samlokalisert  

### 315 Interkom   

### 324 SeniorKom  
Skal ha punkt på agendaen  
Alt klart til utmatrikuleringen.  
Det kommer et erfaringsskriv fra de som har sittet i seniorKom tidligere.  
Skal ha komité-kickoff  
Fadderperioden: inn i velKom. Har vært på en del møter i velKom. Er i startgropa med masterfadderuke.  
SeniorKom er 16 medlemmer, 6 forsvinner  

### 316 Vedtektsupdate etter genfors  
Gå gjennom referatet og oppdatere vedtektene med det som ble bestemt.  
Referatet fra genfors blir gjort ferdig i dag.  

### 317 Retningslinjer  
I HS' retningslinjer: ITR må endres til ITV  
Komitélederne går gjennom egne retningslinjer og oppdaterer de etter ny mal.  

### 318 Rydding av lageret  
DotKom sjekker hva som er brukbart av hardware, og kaster resten.  
ProKom ønsker å ha gensere og stash opp i hyllene.  
TriKom foreslår at hver komité får en del av hyllene som de har ansvar for.  
Hele HS tar seg en tur ned i kjelleren neste tirsdag etter møtet.  

### 319 Regnskapsføring av teambuildingutgifter  
Er det greit å regnskapsføre kvitteringer fra vinmonopolet under teambuilding?  
Det avhenger om det er lovlig for en bedrift å bruke penger på alkohol på denne måten.  
BanKom-leder undersøker lovverket.  

### 320 Ukens infomail.  
Til siste infomail: Ha med lykke til på eksamen  
Legg ved alt som skjer frem til og med semesterslutt.   

### 321 Forespørsler som har kommet på epost  
* Ny i Trondheim  
Legger ut artikler fra i fjor  
Splashen skal bli mer brukervennlig  

* Faktura fra realfagskjelleren  
Den betales  

### 322 Eventuelt  
* Nodekomiteer  
Alle foreldrekomiteer har en person i komiteen som er ansvarlig for nodekomiteen  

* Ny mailingliste  
En liste med tilbud som ikke er omfattende nok for infomailen, men kan være interessant for noen.  

* Paneldebatt om bedrifters rekruttering  
Tidligere leder har vært der.  
Bra debatt der de kunne si det de mente og gi tilbakemelding direkte til bedriftene.  

* Linjeledermøtet  
Rektor og prorektor er fornøyd med innsatsen linjeforeningen gjør, men syns det er synd at det er det negative om opptakene blir frontet i media.  
Rektor ønsker å innvolvere linjeforeningene, fakultet og instituttene i fusjonsprosessen.  
Det skjer ingen store endringer før i 2018.  
Viktig at vi holder oss i loopen fremover.  

* Forventningsavklaringer  
Leder kommer til å sette av et par timer neste uke for å ha one-on-one-time med lederne.  
SeniorKom vil være med på dette.  

* HS-todo
Ønske at HS bruker denne wiki-siden for sin egen del. Bruk den aktivt.  

* Vedtektene om SeniorKom
Står i vedtektene at HS skal godkjenne medlemmer til seniorKom.  
Det er ikke ønskelig å gjøre prosessen vanskeligere enn nødvendig. HS stoler på seniorKom, men ber om at seniorKom snakker med komitéleder før de snakker med vedkommende de ønsker å rekruttere.  

* Seniorkomitédalje
Trenger noen gulerøtter for å trekke medlemmer  
Er det riktig at dalje skal være en gulrot?  
SeniorKom er en komité, og ikke en nodekomité. Alle komiteer i Online har dalje.  
ProKom kan uansett lage en logo.  
Flertall for å gi seniorKom en dalje.  

* Til nye HS-ere
Klikk dere gjennom HS-wikien og bli kjent med innholdet  

* Tidslinje på wikien
Ønske om å lage en tidslinje for HS med informasjon om når ting skal være gjort.   

* Søke om fortsettelse etter tre år  
På høsten er det mye å gjøre for HS, og det er viktig for lederne å vite hvor mange plasser de har til opptak.  
Fint å ha en tidlig frist, så folk ikke glemmer å søke.  
Skriver e-post til komitélista og informerer om søknadsfrist. Frist: to uker  

* Ny TV til kontoret
Kan HS delfinansiere innkjøp av ny TV?  
Ønske om at triKom kommer med forslag til TV før vi tar stilling til det.  

* Innkjøp av ny grill
TriKom kan ta en avgjørelse  
HS betaler for grillen  

* SeniorKom-leder på HS-listen  
Siden leder for seniorKom har lov til å sitte inn på møter, og det ikke diskuteres mer sensitive temaer per e-post, foreslås det at leder får sitte på HS sin e-postliste.  
Det vedtas av HS at leder for seniorKom får sitte på e-postlisten.  

### 323 Møteevaluering    
* Savner punkt fra leder  