---
title: "Hovedstyrets Alle-er-slitne-etter-immball-møte"
---

**Møtetidspunkt:** 11.15 (forhåpentligvis rom 054)

**Servering:** Thor Håkon

**Referering:**  Thor Håkon

**Vinstraff:** Agnete (kom for sent), Marius (ikke svart på idémyldring-doodle) 

**Ølstraff:** 

**Tilstede:** Pia, Marius, Nils, Dre, Magnus, Agnete, Sondre, Kristian, Christoffer, Thor Håkon

**Mangler:** Ingen

## 74 Godkjenning av innkalling, servering og referat  

Godkjent som bare det! Han Thor kan sannelig å bake.

## 75 Informasjon fra SIT

* SiT Råd syns frivillighet er bra, men at det går på studieprogresjonen løs. Det blir arrangert kurs rettet mot de som er frivillige, alle er gratis og laget i samarbeid med studentfrivilligheten.  
    * Kurs i presentasjonsteknikk  
    * Kurs i regnskapsføring  
    * Kurs i stressmestring og tidsplanlegging  
    * Kurs i møteledelse og møtefasilitering  
    * Kurs i arbeidsmiljø og samarbeid  
    * Kurs i mediehåndtering  
    * Kurs tilpasset enkeltforeninger (kurs på bestilling)  
* Lykkepromille  
    * Ikke et avholdsprosjekt, finansiert av helsedirektoratet
    * 40% studenter mener det drikkes for mye  
    * Skape alkoholvaner som ligger rundt 0.6 og 1, fokusere på det positive  
    * Skape arrangementer der alkohol ikke er i fokus  
    * Blir holdt tre møter der det snakkes om lykkepromille, ruspolicy og den nødvendige samtalen
* Ønsker å møte de frivillige på deres premisser

## 76 Status for komiteene  

#### arrKom, med velKom og jubkom:  

* Immball skjedde  
* Blåtur kommer, påmelding åpner om to dager  
* Swingkurs ble gjennomført, men få møtte opp.  
    * Bleste mer at swing er en greie på Gløshaugen  
* Prøve å få til litt nye arrangement ila semesteret  
    * Aktivitetsdag med barneleker  
    * Gjøre om ølsmaking til casinofest (står tre casinobord på Moholt, hvem eier de?)  
    * Skattejakt  
    * Fortsette med curling (15. november)  
* Alt går på skinner med julebord  
* Juleverksted kommer  
* Teambuilding på fredag  
* Leder reiser på ferie, nestleder tar over i tre uker  
* JubKom har møte i morgen (onsdag)

#### banKom:  

* Betalt fakturaer
* SeniorKom har fått 20.000, ref budsjettet

#### bedKom:  

* Endelig funnet fast møtetid  
* Planlagt Oslo-tur med fagKom, 8. til 10. oktober 
* Jobber med å få annonser til Offline  
* BedKom-leder kommer ikke på møte neste uke, nestleder kommer  

#### dotKom:

* Hadde møte på tirsdag  
    * Bli-kjent-leker for de nye  
    * Gått gjennom grunnleggende  
* Første ordentlige arbeidskveld i morgen  
* Betalingssystemet har fungert bra  

#### fagKom:

* Skal på Oslo-tur med BedKom  
* Velge økonomiansvarlig i morgen  
* Bli-kjent-kveld i morgen  
* Bedrift vil ut og spise, fikk hjelp av bedKom  
* Starte med planlegging av Lightning Talks neste uke  

#### proKom:  

* PR tok bilder på immballet  
* Plakater jobbes med  
* Nye kommer ikke inn på filområdet  
* Brekkehelg til helgen  
* Merket blits, så folk vet at det er vårt  
* Testet bestillingssystem fra dotKom, og det er bra!  

#### triKom:

* Valgt nestleder  
* Kaffekopper blir ryddet opp i  
* Kontorvakter er nesten helt på plass. EksKom og AppKom tar vakter.  
* Må bytte møtetidspunkt  
* Det blir TV-kickoff når TV-en kommer (som er snart) 

#### SeniorKom:

* Komitékickoff skjedde, og det gikk bra!  
* Tror det funket bra med quiz etter hver post  
* Sende ut tilbakemeldingsskjema til de nye komitémedlemmene?

#### IDI og ITV:

* Ikke møtt

#### Leder og nestleder:  

* Vært i møte med Login etter immballet  
* Tenkt på teambuilding, idémyldring og teambuilding med Abapus  

## 77 Interkom  

## 78 Tilbakemelding til kompilering og immball  


## 79 Møte med Login  

* Login hadde en del spørsmål til Online  
* Det er ønske om å arrangere konkurranser mellom Online og Login (FagKom-leder tar kontakt)  
* Login spurte en del om økonomi
    * Online kan hjelpe de i gang her  
    * BanKom-leder tar kontakt  
* Snakket mye om fadderperiodene  
    * Hvordan Online arrangerer fadderukene  
    * Linjeforeningene på Gjøvik sliter med engasjement blant studentene  
* Underskriftskampanje mot ny studieforskrift blir spredt til Gjøvik  
* Bedriftspresentasjon og kurs  
    * Login ønsker å uppe seg i bedpres-gamet, og snakket med bedKom-leder om det  
* Det bør ikke være et spørsmål om Online skal komme på besøk til Gjøvik.  

## 80 Ukens infomail

* https://online.ntnu.no/wiki/komiteer/infomail/150915/  
* Infomail sendes ut onsdag kl. 12.00, frist: 11.59 på onsdag  

## 81 Forespørsler som har kommet på epost  

* AppLab: Legges ut på Facebook  
* Sopra Steria: Legges ut på Facebook i morgen  
* NTVA-møte: Dropper det  
* Startup weekend Trondheim: Infomail  
* Gobi: Vi ønsker oss kanal, og kommer til å bleste for Gobi. ArrKom-leder svarer.  
* Invitasjon til Teaterlosjens immball (fredag): Thor Håkon, Christoffer  
* Bokskap: Gjelder ikke oss  

## 82 Eventuelt  
* Bånd til gamle styremedlemmer  
    * Bånd til alumnistyre og 5. klasse  
    * Alumni: blå  
    * 5. klasse: hvit  
    * Komitémedlemmer som deltar på andres ball: oransje  
* Plakater på P15  
    * Det henges mange plakater på datasaler (ikke på korktavlene)  
    * Online styrer korktavlen ved kontoret  
    * Undersøke med IDI om de har en policy på plakater på P15 (BanKom-leder tar dette)  
    * Plakater som henger der de ikke skal henge oppe blir tatt ned  
* Bruk av Facebook  
    * Policy på å poste ting på Onlines Facebook-side mot andre steder:
    	* Brukes til det Online HS ønsker å informere verden om  
    * Informatikkgruppa brukes til det som er internt for informatikkstudenter  
    	* Gamle informatikkstudenter som trenger proggehjelp, er det ok? 
    	* Så lenge det ikke er reklame, og det er våre studenter som spør, det er ok  

    * Facebook-siden: Blestes om aktiviteter dagen før påmelding åpner
* Skal CaG har tilgang til kontoret? Leder har tilgang  

## 83 Møteevaluering  

* Bra møte, men vi snakker for tregt, og for mye i munnen på hverandre. Få ut fingeren folkens!