---
title: "Hovedstyrets fadderukemøte"
---

**Møtetidspunkt:** 09:15 på rom 260 IT-vest  
**Servering:** Per Øyvind  
**Referering:** Per Øyvind  
**Vinstraff:**  
**Tilstede:** Linn, Erik, Kathrine, Nils, Marius, Caroline, Per Øyvind, Henning  
**Mangler:** Pia  

### 32 Godkjenning av innkalling, servering og referent.

Godkjent.

### 33 Status for komiteene.

#### arrKom, med velKom

* Første møtet ble gjennomført på McDonald's. De kommende arrangementet har blitt diskutert, og alt er i rute.

* Immball: Faddere må informeres om at de skal se etter kandidater for damenes og herrenes tale. 2stk av hver.
Konferansierer er ordnet. ProKom skal ordne invitasjoner. 

* Kompilering: Bar-ansvarlig må ordnes. 

* Blåtur: Tentativ dato er satt: 26. sept.

##### VelKom

* Alt går bra. Har fått et par henvendelser fra folk som ikke var på immatrikulering som vil være med. Grilling skal betales med storcash kort.

* Håvard har tatt en del ekstra master-studenter. 

* Byrebusen: Det skal være komiteeposter. Beskjed blir gitt før lørdag om hvor man skal være. Ca 10-15 min per post

#### banKom

* Mangler en sølvsponsor innbetaling til velKom. Dette må ordnes, men det er ikke tidskrise.

* ProKom har kjøpt blitz!

* Noen i rommet (under møtet) har ikke betalt tidligere immball for seg. Dette må ordnes. 

* EksKom: Må betale tilbake det de lånte fra Online.

#### bedKom

* Goodiebags: Ting fra to bedrifter er motatt. To andre bedrifter har ende ikke fått sendt. Steria skal levere på lunsjpress. Mulig Provisorisk løsning: Deler det ut på et annet arrangement.

* Ellers er alt klart for Visma lunsjpress og arrangementene som kommer.

#### dotKom

* Ikke skjedd så mye. 

* Gjestepåmelding for styrer er på plass før immball. Marius er glad for det. Hugs og klemz til Håvard.

* Splash: Datoen til immball må fikses. 

* Plan for trening av de nye. Er i diskusjon. Blir bra opplegg med erfaringsoverføring. 

* Brukere til fadderkids må bli aktivert. Nils var hos Unni (idi) litt tidligere. Burde komme i mailboksen til Nils snart. 

* OW5 eta?

* Tabeller i markdown på wikien er ikke bra. Html tables må aktiveres. 

#### fagKom

* Pia er på ferie frem til nittende. 

#### proKom

* Immball: Sangheftet får de fra Marte. Det blir veldig bra.

* Fine t-skjorter og fint fadderuke-program. Flink proKom. 

* Ny blitz - Testes på byrebus. Fotowall på immball. 

* Det skal filmes i fadderukene. Blir film på immball. Si ifra til folk at de skal ta bilder (spesielt velKom). Må komme med bra hashtag til bilder. 

* Vært hos Visma i sommer. Laget artikkel. 

* Kari og Rikard permittert. Ansvarsoverføring virker til å gå greit. 

* Styreord i Offline kommer på bokmål (svensk?) igjen.

* Vi har fått årbok: Kommer snart til et kontor nær deg. 

#### triKom

* Nytt kjøleskap. 

* Kaffe-timer problem: Vaktmester er kontakta. Han kom, og stakk igjen for å hente ny timer. Kom aldri tilbake.

* Det blir hylle over benken. 

* I boden: Hyller der nede? Men ikke kjøleskap enda. 

* Bilen til Erik er ødelagt :( Linn kan stå til bil-disposisjon. 

* Blir muligens betalingssystem på kontoret. Dette blir på en pi. 

* Kosekaffedag-dag: Onsdag muligens. Kommer til å være kontorvakter der. Ønsker system for å sjekke om folk er på kontorvakta si. 

#### IDI ved ITR

* Sverre har vært på datasaler. Han kommer på møtet neste gang. 

#### Leder

* Jobbet mye med å oppdatere den nye wikien. Fått overført mye fra den gamle. Det er ikke helt ferdig. Kanskje ca 70% ferdig. 

* Hjulpet til med rom og slikt for bedKom. 

* Linjeleder møte i september en gang. Update kommer. 

### 34 Interkom

* Når skal komiteene ha møtetid? Har vært bra respons på å ikke ta kontoret før fire. (10-4 kjernetid) Ikke ha møte rett etter hverandre. Kontoret skal være åpent så mye som mulig av tiden. 

* Arbeidskvelder: dotKom onsdag, appkom mandager, prokom har tirsdager, og banKom søndager. 

* Snakk med Eivind på IDI hvis møterom er nødvendig. 

* HS møte: Linn har obligatorisk oppmøte 10-12 neste mandag. Vi tar dermed neste møte uten henne. Caroline tar ansvar. Didrik må inviteres. Det er og et kompileringsmøte: Linn har dialog med X. Invitere med X. Linn skal kontakte X. Utstyr må kjøpes inn på forhånd til kompilering.

* Var ikke den beste prosessen under oppdeling av faddergrupper. Erfaringsoverføring og full kontroll til neste gang.

### 35 Komiteposter

* Alle har kontroll.

### 36 Komiteopptak

* Søknadsfrist om to uker. 23:59: 24. aug. 

* Nils har booket en del rom til mandagen etter. Har booket arkitektrommet (Stripa rommene i andre etasje). Bare å booke mer.

* SeniorKom: Forrige forsøk gikk ikke så bra. SeniorKom hadde egne ideer på hva de skulle gjøre mot hva HS tenkte. HS må definere konkrete retningslinjer på hva de må gjøre og hva de kan gjøre. Skal Hanne og tri ta ansvar? (Linn skal snakke med de) Forlag til ting de kan gjøre:
- arrangere utmatrikulering.
Hvis det ikke går denne gangen: Vedtakendring på genfors.


### 37 Blank

### 38 Blank

### 39 Ukens infomail

Begynner igjen neste uke. 

Karrieremuligheter skal blæstes. Kanskje stå noe om når det har kommet inn nye annonser.

### 40 Eventuelt.

#### Hva har kommet inn på mail

* Hackerspace datamaskiner: De låner datamaskiner fra IDI. Men disse skal brukes dette semesteret. Derfor trenger de å kjøpe to maskiner. Abakus har sponset fra sitt fond. Vi må og sponse litt.  

** Vi har 40k på post til støtte til andre prosjekter. 

** 10k Burde vi få til. Enstemmig for at vi støtter.

** Stemme for 10k: Enstemmig. 

* Immball: De som går på immball har ansvaret for gaver. Alle hjelper til med pitching. Ikke drikke-gaver. Ca 100kr på gaver. Pitchen er viktig. 

** 28. aug nabla. 480kr. (visma har bedpress) tar dette på neste møte.

** 29. aug Smørekoppen: maskeradeball. 3 plasser (Linn skal prøve å få mer (Kathrine og Erik vilvil, pøk og)). Tar dette neste møte. 

** Spanskrøret på slutten: immball / jub: Mulig at alle kan bli med.

** Alle får plass på berg jubileum.

* Omvisning på stud-samf 24.aug: Åpent for alle! Bør bleste det litt på online siden / face. 

#### Annet

* Invitere Didrik på neste møte (kompileringsmøte)

* Gamliser går av HS listene så snart møteretten deres går ut.

* HS har HMS ansvar i fadderuka. Linn, Nils og pøks tlf nr blir lagt ut. 

### 41 Møtekritikk.

* Litt rot, men mange er slitne. 
* Mangel på kaffe. 
* Ellers bra  møte. 