---
title: 'Hovedstyrets høstmøte'
date: 2014-09-25
---

**Møtetidspunkt:** 09:15 rom 260 på IT-vest

**Servering:** Linn

**Referering:** Caroline

**Vinstraff:** Perok, Pia, Nils

**Tilstede:** Linn, Kathrine, Henning, Erik, Marius, Caroline

**Mangler:** Nils, Pia, Perok

### 90 Godkjenning av innkalling, servering og referent.

* Godkjent, frokost er alltid godkjent

### 91 Status for komiteene.

- arrKom:

    * Blåtur i morgen, bare en buss. Klønete å passe på to busser i et ukjent sted og koordinere mennesker. Ikke nok folk på venteliste.
    * Skotthyll er på vent, er brått bare for helger, dukker opp komplikasjoner.
    * Julebord er i planleggingsfasen, litt trege på å spikre sted. 
    * Dahls ølsmaking på Halloween gikk ikke, er fullt. Kjører Halloweenfest i stedet. Stor og flott. Se hva de får til. 
    * Folk har blitt flinke på å kontakte de den dagen avmeldingsfristen er. 

- banKom:

    * Alt er good

- bedKom:

    * Alt går fint
    * Cxense og Knowit bedpressen gikk bra

- dotKom:

    * Klare for Årepåmelding
    * Prodsatte i går
    * Fått opp vinstraffgreier, Nyan-cat dukker opp
    * Neste på programmet: Feedme, søknadssystem for bytta av master som går til hs for godkjenning. 
    * appKom durer og går, skal reklamere litt for appKom, gjøre et lavterskel, kan bli vanskelig å gi nye folk løpende tilgang til kontoret midt i semesteret. 
    * Det blir teambuilding

- fagKom, med eksKom: 

    * Ikke tilstede

- proKom:

    * Fikk mais i brownie
    * Går bra med offline, fått inn de fleste utkastene (Kathrine ser stygt på Linn). 
    * Gitt spørreundersøkelse ang. årboka. 
    * Skal prøve True American på kosekveld
    * Fått litt diverse arbeid av bedKom
    * Har brekkehelg neste helg. 

- triKom:

    * Kjøpt og delvis satt opp hyller 
    * Har ordna banKomslave og en annen som er ansvarlig for koret
    * Hadde en lengre diskusjon for lan, alle har lyst til å arrangere. Var et ønske om at hs skulle ha en dialog med cag
    * Prøver å finne kvelder for temakvelder
    * Det blir teambuilding
    * Alle kontorvakter er satt opp, bortsett fra én fra proKom og ett par fra fagKom.

### 92 Interkom

Det gis ris og ros på tvers av kommiteene

### 93 IDI-opplegg for 1.-3. klasse

* Kul idee, studentene kan få ett mer nært forhold til idi. 
* Det er ingen arrangementer på den dagen de har foreslått, så det passer for oss. 
* Påmelding gjennom Online sine sider

### 94 IT-EX og Online

* Det blir møte mellom Online og IT-EX 
* Mest fornuftig å sende Pia og Perok på møtet, og kanskje Caro og Linn. 
* Det blir en tett dialog med IT-EX om mulighetene for at IT-EX kan bli en del av Online

### 95 Kosekveld med Abakus

* Vil ikke ninjaplanlegge
* Det blir blir 13.oktober, skal lage mat til kvelden og finne på aktiviteter. 
* Marius kan lage lasagn!!!! 
* Kan være hos Per Øyvind, backup hos Marius Nils
* Marius, Kathrine, Linn og Caro lager mat
* Henning, Nils, Perok, Erik og Pia skal finne på aktiviteter.

### 96 Ukens infomail

* Har sendt ut mail

### 97 Forespørsler som har kommet på epost

* Ny linjeforening for musikkvitenskap
    * Nils får deligere hvem som skal oppdatere wikien. 

* Gløsmesterskapet
    * Døtte det inn på infomail. 
    * Legge ut en facebook-note

### 98 Eventuelt.

* Gave til spanskrørets jubileum 
    * Panda? Bambustre? 
* Vi støtter Hackerspace
* Folk kan melde seg på selv arrangementer om de får prikk når det er utsettelse på arrangementet. 
* Linn og Caro skal møte potensielt seniorKom neste torsdag. 
* Sette av tre timer til hsmøte, men skal prøve å holde oss til to.
* Marius vil sjekke angående refusjon på sanghefter
* TriKom vil begynne å telle over varer hver uke. 
* BedKom lurer på hvordan man gjør med brusinnkjøp til representanter, triKom kjøper brus og fakturerer bedKom internt. 
* Ikke pant bruskassene, vanskelig å få tak i kasser. 


### 99 Møtekritikk.

* Folk klager på at det ikke er kalt møteevaluering/møtekonstruktivkritikk
* Fint med kort møte
