---
title: "Hovedstyrets maimøte"
---

**Møtetidspunkt:** 09:15 på rom 260 IT-vest

**Servering:** Henning  

**Referering:** Henning  

**Vinstraff:** Jim Frode (ikke kommet, ikke sagt i fra)

**Tilstede:** Linn, Nils, Kathrine, Caroline, John, Tåkon, Pia, Per Øyvind, Sverre, Henning, Erik, Marius 

**Mangler:** Jim Frode, Jim Tørlen

### 21 Godkjenning av innkalling, servering og referent.

Godkjent

### 22 Status for komiteene.

arrKom, med velKom: Har åpnet 17. mai påmelding, gjestepåmelding fungerer delvis. Har per nå 54 påmeldte. Blir samme greia som i fjor. De som har ansvar i arrKom skal snakke med triKom angående frokost. Eksamensfest på 3B 6. juni kl 21:00. Ellers er det ikke så mye nytt. For velKom sin del endte de opp med 61 faddere. Får med det over 20 faddergrupper. Planleggingen går bra. Mange 3-er grupper.

banKom

bedKom: Er nå i kontraktsrunden, fått sendt ut kontrakter - ting begynner å falle på plass. Drives stadig med å kontakte bedrifter ifm sponsorer til fadderukene. Har hatt arbeidskveld med å oppdatere wikien.

dotKom: Har hatt siste møte for semesteret. Begynt å legge fudamentet for adminpanelet. Har fikset eventting som gjør ting enklere spesielt for arrKom. Bildet på OW4 er en stor sak som diskuteres. Småfikser ifm wiki er utbedret etter bedKom arbeidskveld. Appkom kommer med kontorskjerm etterhvert.

fagKom, med eksKom: Har hatt hyttetur med Abakus - var gøy! Eksamenskurs i samarbeid med Abakus. Ikke mye nytt eksKom, satt i gang Tech Talks maskineriet litt. Gamle eksKom har siste arbeidskveld i dag.

proKom, med redaksjonen: Mye som skal ut/prøvetrykkes. Det blir Offline. Årbok er ikke ferdig. Blir ferdig ila uka. Litt tweaking av bilder som gjenstår. Det ble Gullblekka - Offline tok halvparten av prisene :) 17. maiplakat skjer.

triKom: Foreslås as rett før eller rett etter en komité har hatt møte, kan de ta en kjapp rydderunde på kontoret. Dette bør gå ganske raskt. Innsigelse er at det er ønskelig å få møtene ut av kontoret. Skal høre med appKom om å lage et innsjekksystem til kontorvakt. Retningslinjer. 17. maifrokost blir kl 09:00 den **drumroll** 17. mai.
  
IDI ved ITR: Ikke tilstede.

Leder: Linjeledermøte. Ble diskutert holdninger i fadderukene. KRIPOS har et program som heter kjernekar. Alle fadderne skal få pin. velKom skal i den forbindelse arrangere holdningsmøte 11. august med oblig oppmøte. Ble diskutert rundt hva du skal kalle ting osv.
	
### 23 Interkom

* Kommunikasjon mellom komiteer: Forsøk å komme med konstruktive tilbakemeldinger, i steden for Facebookranter - eventuelt snakk face-to-face. Foreslås at det tas et møte mellom dotKom og komitéledere for å få klarhet i ønsker til OW4.
* Pia vil veldig gjerne ha HoldIt på kontoret. John informerer om at Billy's og HoldIt kanskje kan forhåndsbestilles på Stor$.
* Hvorfor er det ikke brus på kontoret? Fordi det er idiotisk vanskelig å holde nok brus til en slik.
* Mva diskusjon

### 24 Retningslinjer

* fagKom og bedKom legger til punkt om at den andre komitéen skal involveres i booking.
* Diskuteres om ev endring av triKom sine retningslinjer.
* Legger til følgende i HS' retningslinjer i steden: "Hovedstyret har ansvar for at ingen komitéer tråkker hverandre på tærne i forbindelse med arrangering av arrangementer."

### 25 17. mai

* Det blir 17. mai - det blir til og med fane \o/. Amagad grunnlovsjubileum!
* Bli med på frokost folkens!
* triKom må kjøpe mer røkelaks og eggerøre! Leder blir i tillegg meget fornøyd med gravlakssaus!
* Lov å ta med +1!
* Få til noen leker på frokosten? Sekkeløp, potetløp.
* Blæst - få med folk!

### 26 Hva synes onlinere om Online?

* Lage en spørreundersøkelse: Ja.
* Sjekker over Google form laget av Linn. Deadline for endringsforslag kl 18:00 i kveld.
* Premie vurderes.
* Kathrine fikser plakater.

### 27 Sak Noe

* Diskuteres

### 28 Tilbud og forespørsler som har kommet på epost.

* NITO IKT
* Klovneløpet - få med i infomail.
* Blitz - koster penger, men vi har mer igjen på nye prosjekter posten. Vedtas enstemmig.
* Retrogaming - ja!

### 29 Ukens infomail

* Skriv inn i infomail, få med klovneløpet.

### 30 Eventuelt.

* Moderering av Onlines store e-postlister.
* Purring på genfors referat.
* Diskuterer om prikkedecay skal fortsette å fungere som det gjør.

### 31 Møtekritikk.

* Tale.
* Litt rot.
* Mye prat om ting som var avsluttet.