---
title: 'Møte 080517'
date: 2017-05-08
---

**Møtetidspunkt:** 08. mai 14.15 (rom S23)

**Servering og referering:** Edvard

**Vinstraff:** 

**Ølstraff:**  

**Tilstede:**  Edvard, Andrea, Sander, Håkon, Thor Håkon, Aslak, Kristiane, Didrik, Martin, Christoffer, Kristoffer, Henrik, Peter, Emil, Erik, Sverre, 

**Mangler:** Hege, Taran, Ingrid

## 014 Godkjenning av innkalling, servering og referat 
* Godkjent

## 015 Status for komiteene (30 min)

#### Arrkom, med velkom og jubkom:  
* Immball er bestilt og tilrettelagt for.
* Eivind Solberg Rydningen ble valgt som nestleder.
* Velkom: De er ferdige med 99%. Brosjyrer må bestilles.

#### Bankom:  
* Post i sommer blir hentet.
* Nye rutiner, revidering 2 ganger i året.
* Bestilt makuleringsmaskin
* Kredirtert Sopra-Steria for feilaktig fakturering
* Byttet kode på safen
* Gi tilgang til banken til de som skal ha
* Se mer på bedrifter som ikke betaler for seg. Purre på dem
* representasjon, betal inn asap.

#### Bedkom, med ITEX:  
* ny nestleder Ingrid
* netcompany er ny sponsor
* fornye kaffespons med netlight
* ITEX er good. Done.

#### Dotkom:
* Ny versjon av Nible er installert på kontoret. Gi feedback på mail.
* Kontakt HS/dotkom knapp kommer snart opp
* Lagring og filområder,  går helt fint.
* sett på bestillinger fra genfors
* kontorsøknadssysstemet har fått mail alias: kontortilgang@online.ntnu.no

#### Fagkom, med ekskom:  
* Nestledervalg i dag.
* Endre blir kontaktperson for enklere kommunikasjon
* Ekskom 2018 skal til Sør-Korea, 2017 hadde siste møte. 

#### Prokom:  
* Kom ut med Offline
* Forsikringer for kameraet, forsikring av resten av kontoret?

#### Trikom:  
* Laget retningslinjer for tilgang til kontoret.
* Fjernet øl fra Nible, for lite penger.
* eurovisjon er good.
* 17.mai frokost er planlagt. Mangler å se hvor og når for oppmøte til toget.
* UFC event kommer på facebook.
* grilling?
* 16.mai = handletur
* Rabbatter på storcash

#### Seniorkom: 
* Ny leder: Erik Wiker
* begynt å tenke på fadderuke master. Prøver å sammarbeide med velkom, prøve å fikse faddere, påmelding blir sendt ut snart.


#### Leder og nestleder:
* velkomstbrev til de nye studentene.
* Hege har sent oppdatering, satt seg inn i ting.  

#### ITV: 
* Gi ros til kontaktperson fra IDI
* Utmatrikulering, status er good

## 016 Interkom (10 min) 
* plass til komitestuff på kontoret? Be om plass asap!


## 017 Forsikringer (10 min)(Christoffer)
* De vil ikke la oss forsikre bare kameraet. De vil også ha kontoret. er det verdt det? 
* inventarforsikring. 

## 018 Plakater og trykksaker (5 min)(Christoffer) 
* Høy administrasjons- og oppstartskostnad på små ordre hos nytt trykkeri
* Enkel trykkbestilling kommer på 120,-. Før var det 70-80,-.
* Småbestillinger vil bli mye mer penger ut. Bestille i store kvanti?
* må da få bestillinger tidlig.
* Bonger: bestille mange lenge før? Hør om det er mulig å få kvantumsrabatt. 
* planlegge litt lenger fram i tid.

## 019 Forespørsler som har kommet på e-post (5 min) 
* Det kommer til å bli dyrere på kontoret

## 020 Ukens infomail og Facebook (5 min)  

## 021 Eventuelt (10 min)

* Studiemiljøstudentene snakket med TIHLDE og digregerte inn i HS ting. De har lyst til å ekspandere. 
* Hs velger å støtte C# med penger â 50,- pr person til grilling.
* Fordele pengene bedre og be flere søke om penger (interessegrupper).
* Fikse 17.mai fane: 3 stykker må fikse: Christoffer, Erik og Didrik fikser.
* Erik: søker om å bli med på hs mailing-listen. ja.
* Gamle hs: Sklirg, Martin, har lyst til å bli med på opp til 3 møter til.  



## 022 Møteevaluering/Diggepunkt (5 min)


## 023 Gjøremål
* Folk skal gjøre stuff
* Trikom og arrkom. Booke lokale til styrevors før immball. Invitasjoner må sendes ut før TIMINI og EMIL. Fjordgata 30? 

møtet hevet 15:24.
