---
title: 'Hovedstyrets nå-er-det-snart-åre-møte'
date: '2017-01-16'
---

**Møtetidspunkt:** 14.15 (rom 054)

**Servering og referering:** Erik

**Vinstraff:** Martin

**Ølstraff:**  

**Tilstede:** Sander, Sklirg, Ingrid, Kristiane, Hajem, Thor Håkon, Peter

**Mangler:** Andrea (Sendte nestleder)

## 226 Godkjenning av innkalling, servering og referat 

Godkjent
## 227 Status for komiteene (30 min)

#### Arrkom, med velkom og jubkom:
  - Skjedde ikke så mye i jula.
  - Mye styr med Åre (Ganske standard før Åre)
  - Kryssfest er snart klart
  - Tatt kontakt med Nabla ang låvefest og de har lyst til å bli med.
  - Studenterhytta er booket, busser er bestilt.
  - Klatring blir.
  - Skal ha en fest til som ikke er helt bestemt.
  - VinterOL blir med volvox. 
  - Idémyldring neste uke. 
  - Planlegger teambuilding.

#### Bankom:  

  - Er så og si ferdig med regnskap.
  - Skal snart se over interne revisjoner.
  - Hajem skal snart begynne med neste budsjett.

#### Bedkom, med ITEX:  

  - Alt av kontrakter skal være ferdig. 
  - Sliter fortsatt med møtetid, men er på fredager atm.
  - Har bestemt hvem som skal på Oslotur
  - ITEX: Hege har tatt over som leder. (Gratulerer!)
  

#### Dotkom, med appkom:

  - Første møte nå på onsdag. 
  - Skal ha valg på nestleder, økonomiansvarlig
  - Arbeidshelg i helga, bra oppmøte.

#### Fagkom, med ekskom:  

  - Stort sett alle kurs er ferdigstilt.
  - Har valgt folk til oslotur.
  - Skal velge nestleder og økonomiansvarlig på neste møte

#### Prokom:  

  Peter er her!  
  - Har hatt litt frafall så har valgt ny nestleder, tillitsvalgt, samt noen interne stillinger.  
  - Har laget plakater  
  - Har ikke begynt på offline enda.  
  - Årbok fotografering: frist: 25. januar.  
  
#### Trikom:  

  - Har handlet i dag.
  - Ryddet i bodene.
  - Skal ha workshop om to dager.
  - Skal skrive opp all informasjon ang bilkollektivet.

#### Seniorkom: 

  - Vanskelig å få til møte.
  - HS-opplæring blir tentativt 2. februar.

#### Leder og nestleder:  
* Vært på IDIovation
  

#### ITV: 
  - Ikke her.

## 228 Interkom (10 min) 

  - Tillitsvalgtkurs har blitt etterspurt. 
    - Seniorkom skal diskutere det på neste møte.
  - Martin trenger en epostliste til alle bilkollektiv-sjåførene.
  
## 229 Årboka

## 230 Økonomi- og vedtektskveld

  - Blir torsdag 30. mars. 

## 231 Forespørsler som har kommet på e-post (5 min) 

  - Medlemmer av HS og arrkom vil motta invitasjon til bursdagsfest av Nicholas Lund, Erik sender mail og navn til alle i HS til Edvard. Hver enkelt får en personlig invitasjon og bestemmer selv om de vil dra.


## 232 Ukens infomail og Facebook (5 min)  
  Frist for å sende søknad til velkom.

  Facebook:
  I dag: Ekskom
  I morgen: Innkjøpspoll
  Onsdag: Velkom
  
  
## 233 Eventuelt (10 min)

  - Revy til teaterlosjen: Erik setter opp doodle
  - Oppstart av velkom: Vi velger leder og nestleder, de tar opp resten av komiteen. Vi setter frist for å sende inn søknad til søndag 29.1.
  - Vi ser på nye genfors systemet, vi diskuterer litt og synes det er kult. Sklirg kaster ut buzzwords for å prøve å lure oss til å synes det er enda kulere. 
  - Balmer peak: Det er vanskelig å finne ut hva prisen blir pr flaske. 

  - Vi diskuterer hvorvidt vi vil opprette en e-postliste over personer kan sendes ut for å representere Online når HS ikke har mulighet. 
    - Vi synes dette er en god idé. Alle komitemedlemmer vil få muligheten til å melde seg på. 

  - Vi legger ut en poll om innkjøp på facebook.


## 234 Møteevaluering/Diggepunkt (5 min)

  - Peter synes vi var flinke. Vi synes Peter også var flink. 

## 233 Gjøremål
