---
title: "MØTE 20170825"
---

**Møtetidspunkt:** 25. august 12.15 (S22)

**Servering og referering:** Henrik (servering), Peter (referent)

**Vinstraff:** 
Edvard

**Ølstraff:** 
Henrik

**Tilstede:**  
Didrik, Peter, Henrik, Christoffer, Edvard, Hege, Fredrik, Endre, Emil, Aslak, Erik

**Mangler:** Taran

## 035 Godkjenning av innkalling, servering og referat 
Yez

## 036 Status for komiteene (30 min)

#### Arrkom, med velkom:  
* Nytt edruarrangement, curling
* Immball kommer seg
    * Alkohol blir dyrere i år
    * Spør om regning i stedet for preforma
* Tar opp mellom fire og seks personer
* Ting går smud i velkom
    * Arena Trondheim og pubgolf i dag, avslutningsfest i morgen

#### Bankom:  
* Sett på mva.-oppgaven
* Fiksa nye hyller til kontoret
* Betalt fakturaer

#### Bedkom, med ITEX:
* Bedpresene gikk bra i fadderukene, yay
* 
* Klart for ITEX  

#### Dotkom:
* Har hatt første møte
* Nytt opptakssytem!
* Tar opp en fem-seks til opptaket

#### Fagkom, med ekskom:  
* Første møte
* Gitkurs, kickstart ITGK

#### Prokom:  
* Laget plakater
* Møte neste uke

#### Trikom:  
* Seriefrokost, booket litt ting

#### Seniorkom:  
* Styrer med fadderukene, mye improv
* Dropper elvepadling, dritkaldt
* Tatt opp to nye, Margit og Nils
* TA opp Sklirg og Vidmark

#### Leder og nestleder:
* Stått på stand, sendt mail

#### ITV:  
* Første HS-møte på en stund
* Ad-hoc løsning for samlokalisering med Kalvskinnet
    * Flytter til IT-bygget, Høyskoleringen
    * De er klare over potensielle problemer med bruk av arealer
    * Behov for arealløsninger for lab
         * Lab for kun få personer
         * Ønsker 200 kvm for dette
         * Fjol og Sybele
    * Trenger mange faglaber
    * Prøver å ta datasalene
    * Flytter vekk bla. Drift av Datasystemer til IT-syd
    * Tar i bruk 9. etasje på Sentralbygget for masterstudentene våre, 3kvm for hver student
* Snakket med ITV fra Kalvskinnet, Online burde snakke med TIHLDE om de går ut i media
    * Misnøyen med dette er delt
    * Uttyrkk dette på riktig måte
    * TIHLDE tror ikke de overlever om de blir flyttet til Gløshaugen
* Diskuterer mulighet for at folk fra Hovedstyret kan delta på møter med IDI
* Prøve å lage en tidsplan
    * Planlegge møte med Abakus og TIHLDE (Send mail I DAG, Hege tar det)
    * Møte med Krogsti
    * Snakke om å gå ut i media
    * La Endre bli oppdatert fortløpende
* Overbooking av studiene fungerte ikke bra i år, siden flere takket ja og møtte opp
    * Fått tildelt flere studieplasser, men ikke nok forelesere
* Sjekk Innsida, mange bruker det ikke. Gjør en undersøkelse og finn ut hvor viktig det er
* KTV på tirsdag, KTV får adminstatus i gruppa

## 037 Interkom (10 min) 
* Pass på at alle fakturaer via Online skal innom økonomi og utad.

## 040 Immballgaver
* Se på det på møtet på søndag

## 041 Fast møtetid
* Fast møtetid blir torsdag 12.00 - 14.00 (foreløpig)

## 043 Komitéopptak
* 18 søkere totalt akkurat nå
* Sende invite til intervjuer i dag og forløpende gjennom helgen
* Én fra søkerkomiteen svarer på mail og legg ved telefonnummer
* Still relevante spørsmål
* Ikke ha for mange intervjuere i rommet
* Om gode venner søker, sitt bak i rommet og la nestleder ta intervjuene. Forklar grunnen til at ekstrapersoner er i rommet
* Arrkom: 4-6
* Dotkom: 5-6
* Senkom: x
* Prokom: 8-9
* Fagkom: 7
* Bedkom: 7
* Trikom: 3-4

## 044 Komitémedlemmer på immball
* Se punkt om immball (fjernet)

## 045 Gamlinger på slack
* Mange mener vi ikke skal bestemme hvem som sitter med Slack
* Større problem at folk klager om problemet enn problemet selv
* Litt sånn bitterhet fra visse personer, dette blir for dumt
* Prøve å gi et godt formulert svar hver gang problemet blir tatt opp

## 046 Ledertrøyer
* Loffen mener det er en uting, promoterer drikkekonkurranse
* Si ifra til neste års velkom at vi IKKE skal ha ledertrøye
* Didrik skal skrive dette i sitt erfaringsskriv, slik at vi får videreformidlet dette videre

## 047 Åpent møte
* Tar det neste møte

## 048 Teambuilding
* Lager to Doodles
    * Når man kan
    * Hva man vil gjøre
* Aslak lager Strawpoll

## 049 Hyttetur med IT-linjer til våren
* Utsatt til våren
* Berg-hytta funker bra
* Diddy og Hege hjelper med planleggingen
* Februar høres nice ut

## 050 Samlokalisering
* Se punkt om ITV

## 051 Folk som bytter til informatikk
* Loffen mener vi skal innvilge alle søknadene så lenge de tar informatikkfag
* Folk med kun sosialt medlemskap skal kunne søke til komité

## 052 Forespørsler som har kommet på e-post (5 min) 
** 13. aug **

-Buddyordning ved semesterstart

* Utsette til neste semester - Loffen
* Spørre om vi kan bruke støtten til våren
 
** 14. aug **

-Klovnestafetten

* Kommunisere kun at folk kan være med på det, legge ut på informatikkgruppa (i dag, Edvard)

** 15. aug **

-Studentaksjonen 2017

* Kan blestes for i morgen

** 20. aug **

-Soundbox 2

* Alt for dyr, si nei

-Deltidsjobb ved NTNU for studenter

* Emil svarer han

-Prideparade i trondheim

* Dropper det

** 21. aug **

-kontakt mellom studenter og næringsliv

* Emil tar det på møte

-NTNU alumni

* Gjør ikke noe med dette

-Studentrepresentantar til nasjonalt fagråd for informatikk

* Utsetter til neste gang (søndag)

** 22. aug **

-Intervjuer under opptaket

* Svare på opptaket

-Navnebytte og ny kontaktmail

* Aslak oppdaterer listene

** 25. aug **

-Utvidet tilgang til romres

* Hege tar det


## 053 Ukens infomail og Facebook (5 min)  
* Dropper infomail, poster på gruppa i dag og i morgen

## 054 Eventuelt (10 min)
* Droppes

## 055 Møteevaluering/Diggepunkt (5 min)
* Droppes, dritlangt møte

## 056 Gjøremål
* Minner om at det KAN være ting som ikke er med her! Pass på, se igjennom referat
    * Se igjennom mailpunktet for å vite hvem som svarer på hva
    * Lederne snakker med hverandre for å finne ut hvem som svarer søkerne til opptaket
    * Aslak lager Strawpoll om teambuilding
    * Didrik skriver i erfaringsskriv at ledertrøye ikke er greit slik at det kommuniseres videre de neste årene
    * Didrik spør Alf om tilgang til Datamuseet
    * Didrik blester om Studentaksjonen 2017
    * Erik spør Drøsshaug om det samme