---
title: 'Hovedstyrets lets-get-wild-møte'
date: 2017-02-27
---

**Møtetidspunkt:** 14.15 (rom 054)

**Servering og referering:** Andrea

**Vinstraff:** Ingrid

**Ølstraff:** 

**Tilstede:** Thor Håkon, Didrik, Sander, Håkon, Kristiane, Kristoffer, Eirik, Andrea, Martin

**Mangler:** Ingrid

## 283 Godkjenning av innkalling, servering og referat 
Godkjent

## 284 Status for komiteene (30 min)

#### Arrkom, med velkom og jubkom:
* X-fest  
Alt er fint og flott. X-fest var veldig gøy, og det kostet det vi trodde det skulle koste.  
Litt stress fordi de ikke visste vi kom. Var ingen der da arrkom kom.  
Pratet med Abakus om å få inn folk på to innganger så det går raskere.  
* Vinter-OL 
Var billig. Volvox ville ikke ha noe for vinen.  
 
Møte med Nabla så 2. klasse får være med. Det kræsjer med Zab.  
 
Studenterhytta er booket.  
Immball er greit.  
 
Booket Fjordgata 30 30. mars - "Vors-nach-fest" - med mange type drikkeleker, folk drar ut på byen og kommer tilbake på nach!  
 
Reebot er klart. Må kanskje spørre HS om penger fordi det var dyrt med Nidelven klubbhus.  
 
Invitere Mirjam på arrkom-møte neste uke.  

#### Bankom:  
Revidert Abakus-regnskap i natt. De hadde mer feil enn vi hadde (som hvert år). Skal begynne på vårt snart.  
 
Mast på penger fra folk.  
 
Teambuilding på lørdag - gøy!  
 
Årbokbokbilde i morgen.  
 
Vært på skolen i 24 timer.  

#### Bedkom, med ITEX:  
 
Alt er klart til Bekk på torsdag og Simula neste uke.  
 
ITEX er ferdig med undersøkelsen - skal ta kontakt med bedrifter folk vil møte.  
 
Prøvde det nye innsjekkingssystemet på bedpres. Mye bugs, mye som ikke funket.   

#### Dotkom, med appkom:

Borte forrige uke. Dårlig oppmøte pga kurs. De som lager registreringssystemet har vært hos prokom og fått mye konstruktiv og destruktiv kritikk.  
 
Kanskje ha en nodekomite med UX eller ha en gruppe innen dotkom som jobber spesielt med det.  
 
Backup jobbes med. 

#### Fagkom, med ekskom:  

Kurs med Computas i morgen, litt få oppmeldte. Det er mat ute!  
 
Skal på hyttetur i helga.  
 
Ekskom - nesten ferdig planlagt. Neste års ekskursjon kan også ha samme dugnad som de hadde i år.

#### Prokom:  

Begynt på årboka - mangler fortsatt litt ting fra folk  
 
Skal ha linjeredaksjonskonferansen i morgen, men det er bare 3 lyntalere fra oss, og det kommer bare 6 redaksjoner.  
 
Bestilt prøvetrykk Offline fra Fagtrykk.  
Har ikke fått prøvetrykk av noen andre trykkerier.
Plakat-trykkeri er enda ikke bestemt.

#### Trikom:  

Litt problemer med bilkollektivet siden de byttet system. Har 6 brukere.  
 
Skal få ny økonomiansvarlig
 
Sendte mail om kontorvakter siden folk har vært litt dårlige på det.  
 
Teambuilding til helga sammen med koskom.  
 
Seriefrokost fungerer bra.  
 
Strikk og drikk - bra. Skal mekke et facebookarrangement.  
 
Code-in-the-dark skal betatestes innad i trikom - alt er i orden.  
 
Runder av i Nibble til nærmeste krone.  
 
Fått sjakkbrikkene.  
 
Skal være med på bar-til-bar 14. mars.   
 
#### Seniorkom: 

Har gått gjennom alle potensielle nye medlemmer - fått vite at tre stk blir med etter sommeren. Det er bra!  
 
Jobber med utmatrikulering - leter etter noen som kan være ordstyrer - folk kan si ifra om de vet noe. 
 
Teambuilding 31. mars.  

#### Leder og nestleder:  
Møte med "En psykt normal uke".  
Stand på mandag - stand og foredrag på tirsdag - kurs med SIT onsdag og torsdag - gjøre noe på kontoret onsdag eller torsdag.  
 
TH har skrevet artikkel til Offline.

#### ITV: 
Nada.

## 285 Interkom (10 min) 
Noen lurte på om mange gikk tidlig inn på X-fest? Nei, det var bare arrkommere som var inne tidlig.  


## 286 Forespørsler som har kommet på e-post (5 min) 
StartIT - vil ha en intensjonsavtale (det vi har tenkt til å ha med), pluss en samarbeidsavtale.  
 
Forum på OW - kunne vært en fordel. Vi har også Slack og Piazza, men Håkon tar det opp i dotkom.  
Kanskje appkom kan gjøre det?  
Lage en egen wiki?   
 
 
Sponsor - mest relevant for ontap, X-sport, C#. Eirik sender mail til alle.  
 

## 287 Ukens infomail og Facebook (5 min)  

Sverre vil ha noe på infomail - fiksed.  
 
Blæste raveparty. 
 
Alle må slenge inn ting!

## 288 Eventuelt (10 min)
* Abakus' jubkom trenger røykvakter  
De får dalje! Ikke mat. Men må være edru i to timer. Hvordan finne fire stykker? Alle hører med komiteene sine om de vil stille.
22.30 - 00.30 - Scandic Lerkendal. Gå i det de vil. 18. mars.
 
* Datakameratene FK  
De trenger 2000 ekstra for baner. Det er ikke nok med det de har. Vi støtter dem.  

## 289 Møteevaluering/Diggepunkt (5 min)

## 290 Gjøremål
* TH skal sørge for at avtaler som går over flere år (StartIT) er lett tilgjengelig for neste HS
