---
title: 'MØTE 02-11-17'
date: '2017-11-02'
---

**Møtetidspunkt:** 02. november 12.15 (R E4-107)

**Servering og referering:** Emil

**Straff:**

**Tilstede:** Didrik, Emil, Christoffer, Henrik, Aslak, Peter, Endre, Edvard

**Mangler:** Taran og Hege

## Innsjekk
[Hvordan har dere det?]

## 194 Godkjenning av innkalling, servering og referat fra forrige uke (12.15)
[Kom innkallingen tidsnok? Er serveringen her, og er den godkjent? Er referatet fra forrige uke godkjent?]
Godkjent

Christoffer har ikke lagt ut sitt referat.

## 195 Status for komiteene (12.15)
[Her er det kun meningen at dere skal komme med status for komiteen deres. Det er lov å stille oppklarende spørsmål, men andre spørsmål som kan lede til diskusjoner kan dere skrive ned og ta på eventuelt.]

#### Arrkom, med velkom:
Har videreført at 3. skal ha avslutning.
Mangler titler til julebordet.
Mangler bare curling og eksamensfest.

#### Bankom:
Fått fond.

Revidert budsjett ble godkjent.

#### Bedkom, med ITEX:

Bookingrunden er ferdig neste mandag 06.11

Itex finner fortsatt fly og hotel. Skal prøve å få booket tidlig i år.

#### Dotkom:
Ikke hatt møte denne uken.
Fikk fikset betaling for julebord.

Genforsappen funker bra.

Julebordunderholdning blir good!

#### Fagkom, med ekskom:
Fagkom har hatt teambuilding, tullet med nibble skal ikke gjøre det igjen.

Fått pizza fra excited til kodekveld.

Ekskom har reservert lokaler og laget film.

#### Prokom:
Har hatt brekkehelg, kommer offline neste uke ish.
Skal på hyttetur nå.

Begynt å se på årboken. Alle må være tidlig ute med tema.

Medarbeidersamtalene gikk bra.

#### Trikom:
Ferdig med medarbeidersamtaler.

Handler på storcash så påfyll på kontoret.

juleverksted er planlagt.

Code in the dark ferdig.

Hyttetur imorgen.

Ikke sammarbeid med delta på star wars fordi vi fikk en mindre sal.

Bilkollektivet, vi er endret til bedriftsabbonoment.

Månedes trivligste er bestemt.

Har ordnet trello så blir mindre kaos i fremtiden.

#### Seniorkom:
Alt har gått bra.

#### Leder og nestleder:
Leder:
Snakket med adm og fag stab. De var veldig fornøyde da vi sa de var overarbeidet.

Nestleder:
Jobbet med valgkom.

Bandet mangler trommis og vokalist.

#### ITV:
Sent skrivet til dekanen.
Fortsatt ikke fått svar.

Var på kalvskinnet igår og fått bedre innsikt på romsituasjonen der.

#### Realfagskjelleren:
Ikke her

## 196 Interkom (12.45)
[Her skal saker som angår tre eller flere komiteer]
Nibble pcen skal ikke røres!

## Fem minutters pause klokken 13.00.
[Flyttes (punktmessig) dersom vi er kommet lenger i sakslisten innen 13.00]

## 198 Sosialisering med Abakus (13.05)
[Doodlen skal være utfylt, og vi må sette en dato for når vi vil sosialisere med Abakus. Vi må også bestemme oss for et sted å være.]
Mandag 20. november blir datoen.
Christoffer oppretter regneark for tapas og sender det til alle.

Noen spill og leker.


## 199 Julekortbilde (13.10)
[Som vi ble enig om på forrige møte ønsker vi å ta et julekortbilde med hele linjeforeningen, og ikke bare HS. Vi tenkte å ta det på et eventuelt julegrøtarrangement, men trenger input fra trikom.]
Trikom skal se på julegrøt.
Blir bilde samtidig.


## 202 Sosialt medlemskap
[Diskusjon rundt edge-caser med de som har sosialt medlemskap]
For immball: Beste mulighet er å bare tillate førsterett for de som faktisk går informatikk.

Hadde vært det letteste å lage en ny rulebundle med sosialt medlemskap.

På genfors så hadde alle som hadde fått sosialt medlemskap stemmerett.

## 204 Forespørsler som har kommet på e-post (13.30)
[Her går vi gjennom e-poster vi har fått siden forrige møte og evalurerer hva vi gjør med de.]

 - Studentvalget - Blir blestet

 - Per-Odd Eggen [[gloshaugen] Om studenter og holdninger til studier ved NTNU] 28.10.17

## 205 Ukens infomail og Facebook (13.40)
[Hvem poster hva, og når?]

## 206 Eventuelt (13.50)

[Saker som har oppstått i løpet av møtet eller kort tid før møtet]

Arrkom prøver å sette opp buss til 4. klasse tirsdag kveld under Åre.

Julebordet IDI blir veldig bra!

Intern sosialisering: Ønsker å ha noe nå siden Marius er med i HS.

## 207 Møteevaluering/Diggepunkt/Utsjekk (13.55)
[Hva var bra og hva var dårlig? Alle må si minst en ting]
Alle digger Marius, Marius digger seg selv!

Veldig fornøyd med ny struktur.

## Gjøremål
[Her skal alle gjøremålene som kommer opp i løpet av møtet skrives ned, slik at det er enkelt å sjekke hva man må gjøre i etterkant av møtet. Referent har ansvar for å skrive inn her etter møtet.]
