---
title: "HOVEDSTYRETS DU-VIL-IKKE-TRO-HVA-HS-GJORDE-PÅ-ABAKUS'-JUBILEUM-MØTE"
---

**Møtetidspunkt:** 14.15 (rom 054)

**Servering og referering:** Erik

**Vinstraff:** 

**Ølstraff:**  

**Tilstede:** Martin, Hajem, Thor Håkon, Didrik, Wiker, Sklirg, Kristiane, Ingrid, Andrea, Sander

**Mangler:** 

## 313 Godkjenning av innkalling, servering og referat 
  Vi tar en runde der vi ser an formen til alle.

  Resten er godkjent. 

## 314 Status for komiteene (30 min)

#### Arrkom, med velkom og jubkom:
  - Lager eriks pannekaker
  - Sushikurs: Fullt
    - Har kjøpt inn ingredienser
    - Skal gi en liten gave til Phillip  
  - Klatring: Samme som sist
    - Blestes ila uka
  - Vors/nach: Blestes på torsdag
    - Blir pølser og DJ
  - Skiarrangement med trikom: 
    - Skal blestes når det nærmer seg  
  - Åre: Planlagt å legge det samtidig med abakus
    - Blir 14. til 18. midt i uka
    - Problem: Ski week
      - Har allerede booket hele brunkulla
      - Får ikke være på brunkulla pga det
      - Booker i Åre by
      -   Har booket 80 skal booke 70 til 
    - Abakus hadde vinterleker i Åre i fjor, kan se på type 'Online vs abakus'
    - Skal be om mer penger til neste Åre siden det blir dyrere

  - Velkom: Er flinke
    - Satt opp program
    - Immatrikkuleringen er på Onsdag, så det faller bort en dag, men ikke egentlig for opplegget begynner på tirsdagen(?)
      - Idi og IE skal ha opplegg på tirsdag
      - Vi er litt usikre på hvordan det blir, så velkom skal sjekke det opp for å være sikre
    - Sander har sagt at de skal være raske med å stemple datoer og t-shorter
    - De er gira på å få til ting og det virker som om de har god kontroll
  

#### Bankom:  
  - Har ikke skjedd mye siden sist
  - Skal ha møte med KID så de får revidert Onlines regnskap ferdig til helga.   
  - Budsjetter: De alle fleste har lagt inn.

#### Bedkom, med ITEX:  
  - Sendt tilbud til bedrifter  
  - Ha medarbeidersamtaler denne og neste uke  
  - ITEX: fått noen svar og venter på noen svar

#### Dotkom, med appkom:

  - Teambuilding forrige uke så det skjedde ikke så mye
  - Hackaton til helga for å prøve å bli ferdig med genfors-systemet

#### Fagkom, med ekskom:  
  - Fordeler kurs i dag
  - Kurs med sopra steria åpnet i dag
  - Ekskom: Alt er klart

#### Prokom:  
  - Fått ut Offline!
  - Skal på gullblekka i kveld
  - Årbok blir bestilt i påska, eller rett etter
  - Teambuilding på lørdag

#### Trikom:  

  - Ryddet boden i dag
   - Mye ble ryddet til den nye boden
  - Får ikke noen ny bod fra Idi
  - Skal ta kontakt med cag ang brettspillene deres og å flytte de til den nye boden
  - Savnet noen fra dotkom under rydding av boden
  - Har handlet: 
    - Mye nytt, mye bra
  - Skal bytte økonomiansvarlig 
  - Strikk og drikk: Gikk bra
   - Stiller med ekstra strikketøy
  - Code in the dark: 
    - Gikk bra, litt trøbbel med påmelding
  - Dato for skidagen: 21. - 22. april
  - Oppussing av kontoret: Skal skje uka før fadderuka. 

#### Seniorkom: 

  - Har hatt møte med IE:
    - Utmatrikkuleringen skal bli tilsvarende immatrikkuleringen med scene på plenen og sånne ting. 
    - Vil inkludere bachelor også på IE sitt opplegg. 
    - Har hatt møte med andre linjeforeninger som også driver med utmatrikkuleringer
      - Online har det mest forseggjorte opplegget
  - Invitasjon til utmatrikkuleringen kommer snart

#### Leder og nestleder:  
  - Søkt penger velferdstinget til 'en sykt vanlig uke'. 
  - Alle skal tenke over hvilket opplegg vi skal ha på kontoret.

#### ITV: 


## 315 Interkom (10 min) 

## 316 Generalforsamlingen

* Tellekorps
  - Dotkom og fagkom prøver å stille med en hver. 
* Referenter (2-3)
  - Prokom tar ansvaret
* Paraferer
- Seniorkom og trikom prøver å stille med en hver.

* Vedtektsendringer :
    * Skal appkom ut av vedtektene?
      - Vi foreslår å legge ned og ta appkom ut av vedtektene
    * 5.1: Endre "Studenter ved følgende studier kan bli (...)" til "Studenter ved følgende studier har rett til å bli (...)"
      - Alle er for
    * 5.4: Skille mellom fullt medlemsskap (være med på bedpress) og halvt (kun sosialt)?
      - Det diskuteres hvorvidt vi skal tillate flere halve medlemskap i det hele tatt
      - Konklusjon: Legge inn i vedtektene at spesielle medlemskap skal kun vare i et år av gangen. 
        - Også: Ta opp på økonomi- og vedtektskvelden hvem som kan få bli medlem av Online. 
    * Endre forekomstene av "Institutt for Datateknikk og Informasjonsvitenskap (IDI)" i 5.1 og 7.2 til "institutt for datateknologi og informatikk" (også til små bokstaver, slik det står på nettsidene).
      - Redaksjonell endring
      - Vi informerer at vi endrer det.
    * 1.2.2 Nodekomité (kristiane)
      - "Nodekomiteer er grupperinger hvor hovedstyret står ansvarlig for komiteens opptak".
      - Forslag: Endre definisjonen.
        - Siden appkom skal ut så kan definisjonen endres til å være "Periodiske komiteer".
        - Bjerke: Endre til "... hovedstyret har ansvaret for å opptaket av leder og nestleder"
          - Unødvendig restriksjon
        - Konklusjon: Vi vedtar å ikke endre det. 
    * 4.5.2 "Leder for bankom" / "leder av bankom"
      - Skal være konsekvente med "leder av..."
    * 4.1.1 Endre til små forbokstav på komiteene
    * Casual gaming
      - Hvorfor står de i vedtektene? 
      - Konklusjon: Spør om de vil fjernes. 
    * 4.2.8 linjforeningen
      - Vi retter opp ordet
      - Informerer om endringen
    * 4.2.8 Seniorkom med liten 'S'
    * 1.2 Navnekonvensjon for grupperinger
      - Endre til "Grupperinger i linjeforeningen"
    * Hele: Endre "Generalforsamlingen" til "generalforsamlingen" (liten g)

    Internasjonale studenter: 
      - Tar det i seksjon 5.4

* Saksforslag:
    * Åpne påmeldingslister for sosiale arrangementer
    - Personvernhensyn: 
      - Folk må lov å opte inn i det, ikke opte ut av det. 
      - Kommer ikke til å bli på bedpresser og kurs
    * Nodekomitedaljer
      - En felles dalje
    * Åpent kontor for alle medlemmer
      - Diskuteres hvorhvidt vi trenger en brannvakt(kontorvakt)
        - Ja sier martin
        - Det vedtas uten diskusjon
        - Komitémedlemmer kommer til å ha kontorvaktene
        - Forslag: La folk søke om å være kontorvakt
          - Det vedtas
      - Konklusjon: Vi vedtar å lage saksforslag for å gi alle automatisk tilgang. Vi fortsetter med kontorvakter.
    * Om Hovedstyret skal få lov til å opplyse politisk på vegne av linjeforeningen  
        - Vi legger ikke inn saksforslag

## 317 Ikke-komitémedlem i HS (TH)

## 318 punkt

## 319 Forespørsler som har kommet på e-post (5 min) 


## 320 Ukens infomail og Facebook (5 min)  

## 321 Eventuelt (10 min)

- Medlemstall i seniorkom: 
  - En person har bare gått tre år
  - Vi sier at det går greit 
  

## 322 Møteevaluering/Diggepunkt (5 min)

## 323 Gjøremål

- Semesterundersøkelse