---
title: "Ferien nÃ¦rmer seg"
---

## Innsjekk

[Hvordan har dere det?]

## Meldepunkt

## 264 Godkjenning av innkalling, servering og referat fra forrige uke

[Kom innkallingen tidsnok? Er serveringen her, og er den godkjent? Er referatet fra forrige uke godkjent?]

- Innkalling: Godkjent
- Servering: Godkjent
- Referat: Godkjent

## 266 Status fra styret (15 min)

[Her er det kun meningen at det skal vÃ¦re status for styret. Det er lov Ã¥ stille oppklarende spÃ¸rsmÃ¥l, men andre spÃ¸rsmÃ¥l som kan lede til diskusjoner skal skrives ned og ta pÃ¥ eventuelt.]

### **Styremedlem**:
- Laget klassechannels
- Sett over Ã¥rshjul 
- Spurt prokom om bilde
- Julekalender innspilling

### **Styremedlem**:
- Julebord
- Julekalender

### **Styremedlem**:
- filma julekalender
- julebord x2

### **ğŸ’°**Â Ã˜konomiansvarlig:
- Julebord
- Julekalender
- Preppa til budsjettkveld 

### ğŸ‘¨ğŸ¼Â Nestleder:
- Erfaringsskriv 
- Velkom opptak
- Samme gamle

### ğŸ§”ğŸ¼â€â™‚ï¸Â Leder:

- Oppdatert og formattert merch-retningslinjer fra respons pÃ¥ stormÃ¸tet
- Lagd en â€œX har skjedd, hva gjorde vi daâ€ side som senere styrer kan se hva som har blitt gjort nÃ¥r rare situasjoner har oppstÃ¥tt.
    - Skrevet et â€œMangel pÃ¥ HSP og store nedgangstider har skjedd, hva gjorde styret 2024-2025 da?â€

Sp: Legge til kiosken? 
Sv: Write that down
- VÃ¦rt pÃ¥ linjeledermÃ¸te
- Skrevet litt pÃ¥ siden til neste styret
- Styreord
- Oppdatert Ã¥rshjulet til Ã¥ passe mer med hvordan vi gjÃ¸r ting i dag og gjort det litt mer forklarende.
- Blestet samskipsnadundersÃ¸kelse

## 267 Mailpunkt (5 min)

[FÃ¸r hvert mÃ¸te skal det sjekkes om det ligger noen ubesvarte mails i innboksen, ansvar for Ã¥ besvare ubesvarte mail blir fordelt pÃ¥ mÃ¸tet]

- Tips om masterstipend 
    - BlÃ¦ster ikke 

## 268 Ã˜kansâ€™ time (x min)

[Ã˜kans sitt alt-mulig punkt]

Ingenting Ã¥ melde 

Sp: Blir budsjettmÃ¸tet annerledes? 

Sv: Det blir presentert budsjett, ogsÃ¥ hÃ¸er vi om noen har forbedringer. 

I: Det kan vÃ¦re smart Ã¥ starte med Ã¥ vise hele summen fÃ¸rst. 


## 269 Sosialt (5 min)

[Vi sjekker stemmingen for sosialt]

## 270 Eventuelt

[Saker som har oppstÃ¥tt i lÃ¸pet av mÃ¸tet eller kort tid fÃ¸r mÃ¸tet]

- FÃ¸rste mÃ¸te pÃ¥ nyÃ¥ret etter Ã…re?
    - Tentativt 13.januar

- Vi fikser julekort fÃ¸r ferien

- Dalje og pins 
    - ikke vits Ã¥ bruke penger pÃ¥ noe unÃ¸dvendig
    - men mÃ¥ fortsatt ha agraffer
    - Vi teller antall daljer i it-boden 

- AlumnibÃ¥nd: 
    - Tar det pÃ¥ nyÃ¥ret 


## 271 Refleksjonspunkt

[Hva tenker du pÃ¥? Har du noe du lurer pÃ¥ om Online?]

Sp: NÃ¥r fÃ¥r vi vite hvordan det gÃ¥r med kiosken? 
Sv: Det vet jeg ikke. Tror de ikke vil dele sÃ¥ mye om det. 
Sp: Har trikom kapasitet til Ã¥ ha kiosken? Andre linjer har skilt kontoret vekk som ett eget ansvar. 
Sv: Det kan gi mening Ã¥ gjÃ¸re. 
Sv: Jeg tror det vil ordne seg litt, siden de ikke har like stort budsjett. 
K: Vi kan sende en melding om vi fÃ¥r med oss at det gÃ¥r for mye i minus. 

## Diggepunkt

[Alle mÃ¥ digge noe]

## MÃ¸teevaluering

[Ris/ros til hvordan mÃ¸tet har gÃ¥tt]

I: Lite vits med mÃ¸te neste uke
    - Ingen mÃ¸te neste uke

I: Digg med avbrekk fra andre ting

God jul <3

MÃ¸te hevet 13:05

