---
title: "SÃ¦rskilt, og Ã¸konomi"
---

## Innsjekk

[Hvordan har dere det?]


## 238 Godkjenning av innkalling, servering og referat fra forrige uke

[Kom innkallingen tidsnok? Er serveringen her, og er den godkjent? Er referatet fra forrige uke godkjent?]

- Innkalling: Ikke godkjent
- Servering: Godkjent - men ikke bakt (men good grunnet fuckup)
- Referat: Godkjent

## 239 TODOÂ´s fra forrige mÃ¸te **âœ…**

- [x]  Ã˜kans sender sak til neste mÃ¸te om Ã¸konomi fond ting
- [x]  Nestleder sender ut Nom-skjema for sÃ¦rskilt
- [x]  Leder spÃ¸r hvordan bedrifter syns fylla ser ut pÃ¥ some
- [x]  Styremedlem pitcher fyllakalender

## 240 Status fra styret (15 min)

[Her er det kun meningen at det skal vÃ¦re status for styret. Det er lov Ã¥ stille oppklarende spÃ¸rsmÃ¥l, men andre spÃ¸rsmÃ¥l som kan lede til diskusjoner skal skrives ned og ta pÃ¥ eventuelt.]

### **Styremedlem**:
- Ikke sÃ¥ mye for tiden
- Lest tildligere referater, og endret litt pÃ¥ refereringsformat pÃ¥ stormÃ¸ter


### **Styremedlem**:
- VÃ¦rt syk

### **Styremedlem**:
- Tenkt mye 

### **ğŸ’°**Â Ã˜konomiansvarlig:
- Sett pÃ¥ budsjetting

### ğŸ‘¨ğŸ¼Â Nestleder:
- Vanlige ting
- InfomÃ¸te med NTNU
- Sendte tilbakemelding til Bekk angÃ¥ende kurset
- Fikset livstidsmedlemskap til riddere pÃ¥ OW

### ğŸ§”ğŸ¼â€â™‚ï¸Â Leder:
- LinjeledermÃ¸te
- FTV-mÃ¸te med IE-linjeforeninger
- Infokveld med NTNU
- Tatt skjegget
- Snakka med Bekk om det er doof idÃ© at vi poster fylla pÃ¥ instastory og spurt om de vil har Ã¸nsker til aktiviteter vi kan gjÃ¸re
- Dialog med RFK om fornying av kontrakt
- StormÃ¸te tidligere i dag

## 241 Mailpunkt (5 min)

[FÃ¸r hvert mÃ¸te skal det sjekkes om det ligger noen ubesvarte mails i innboksen, ansvar for Ã¥ besvare ubesvarte mail blir fordelt pÃ¥ mÃ¸tet]

- Svensk mail: 
    - Svare nei, slik at vi ikke blir spammet ned
    - Erik David fikser

- UndersÃ¸kelse om studenter (linjeforening)
    - Hver linjeforening skal svare
    - Brage fikser 

- IDI-kollokvie 
    - Lagt ut flere steder

## 242 SÃ¦rskilt runde 3 (10 min) (Boldes)
[Ta en runde til pÃ¥ denne siden vi kun var tre stk forrige mÃ¸te og julebord nÃ¦rmer seg]

## 243 Dotkom retningslinjer (5 min)

[Godkjenne dotkoms nye retningslinjer? Se mail]


- *Godkjent med akklamasjon*

## 244 Retningslinjer for trangere tider (15 min)

[Burde vi legge retningslinjer for hva linjeforeningen skal gjÃ¸re i Ã¸konomisk ugunstige tider? Eksempelvis burde vi sette en maksgrense pÃ¥ mengden stÃ¸tte vi kan ta ut fra fondet ila sÃ¥ sÃ¥ mange Ã¥r. Problemstillinger:

Hvordan bevare fremtidige onlineres interesse pÃ¥ best mulig mÃ¥te


- I: Jeg tenker at man kanskej burde ha en workshop hvor man tar deg tid til Ã¥ utarbeide. Noen burde definere konkret. 
- I: Helst ikke vedtektsfeste, sterkt oppfordre. I en krisesituasjon sÃ¥ er det styr med ekstra generalforsamling. 
- Sp: Hadde det vÃ¦rt en idÃ© Ã¥ invitere en i fondet til hs-mÃ¸te for Ã¥ kunne diskutere dette med fondet? Burde evt. Retningslinjer vedtektsfestes?]
- Sv: Tenker det burde diskuteres innad i fondet fordi de kjenner fondet best og vet hva som er best. SÃ¥ kan de eventuelt presentere for oss. 
- K: Litt vanskelig Ã¥ ha workshop med fondet siden folk er pÃ¥ utveksling og lignende. 
- I: StÃ¸tter en maksgrense, sÃ¥ man ikke bare kan tappe det. 
- SO: Det er maks 300 tusen i Ã¥ret. 100k for engangsbelÃ¸p.

Konklusjon: Jacob hÃ¸rer med fondet

Burde vi alltid sette av 50k til jubileumet, uansett den Ã¸konomiske situasjonen?
- K: Snakket med ridderne og Caro og det ligger i HS sitt virke Ã¥ overstyre saksforslaget ved behov. Synes det er greit med 50k, sÃ¥ kan vi eventuelt si at vi ikke kan gi det ett Ã¥r. I Ã¥r har vi for eksempel ikke rÃ¥d
- K: Sist jubkom sÃ¸kte om penger for Ã¥ senke kostnadene. 
- SO: Grunnen til at det Ã¸kte til 50k var fordi de mÃ¥tte sÃ¸ke. 
- K: Men plutselig sÃ¥ har billettpriser Ã¸kt ytterligere. Mest sannsynlig har tidligere jubkom ogsÃ¥ brukt mer enn det de kunne. Dette burde sjekkes opp i. 

Konklusjon: Burde vÃ¦re satt av, sÃ¥ kan man vike fra det ved behov

- Sp: Har vi verdier vi fÃ¸lger ved budsjettkutt?
- Sv: Nei, burde ikke ha det heller Onlines interesser endrer seg over tid

## 245 Ã˜kansâ€™ time (x min)

[Ã˜kans sitt alt-mulig punkt]
- Fikk ekstra penger fra Itex,  sÃ¥ting begynner Ã¥ ordne seg. 

## 247 Eventuelt

[Saker som har oppstÃ¥tt i lÃ¸pet av mÃ¸tet eller kort tid fÃ¸r mÃ¸tet]

- NÃ¥r Ã¸nsker folk siste mÃ¸te for semesteret?
- Hvert fall 27. november tentativt siste

## 248 Refleksjonspunkt

[Hva tenker du pÃ¥? Har du noe du lurer pÃ¥ om Online?]

## 249 TODOâ€™s

[Skriv opp todos som har oppstÃ¥tt i lÃ¸pet av mÃ¸tet her. Fint om man rekker Ã¥ ta en gjennomgang av todoÂ´s nÃ¥r mÃ¸tet er ferdig. Noen som fÃ¸ler de har fÃ¥tt tildelt for mange todos - fordel pÃ¥ nytt nÃ¥]
- [ ] Styremedlem svarer svensken
- [ ] Styremedlem printer fÃ¸r julebord
- [ ] Nestleder svarer pÃ¥ samskipnaden spÃ¸rreundersÃ¸kelse
- [ ] Leder svarer dotkom
- [ ] Ã˜kans snakker med fondet om retningslinjer for nedgangstider. 
- [ ] Styremedlem fikser program for julekalender
- [ ] Leder mekker retningslinjer for stormÃ¸tereferat

## Diggepunkt

[Alle mÃ¥ digge noe]


## MÃ¸teevaluering

[Ris/ros til hvordan mÃ¸tet har gÃ¥tt]

MÃ¸te hevet 13:28