---
title: 'Semesterets andre stormøte'
date: 2024-09-30
---

# Stormøte 30.09.2024

***Møtetidspunkt:*** 12:15 - 13:00

***Sted:*** R91

***Referering:***

1. ref: Brage
2. ref: Ida

***Servering:** Frederik*

***Tilstede:** Frederik, Brage, Ida, Theodor, Bengt, Scott, Christina, Mari, Frederik, Ådne, Sander, Tobias, Iver, Jacob* 

***Ikke tilstede:** Jo, Ola, Lara, Erik David*

***Straffer:** 2x vin Frederik (underkjent servering, underkjent møteagenda), 1x vin Ola (manglende fraværsmelding)*

## Innsjekk

[hvordan har du det?]

Bengt tryna som faen

Alle er litt fyllesyke (utenom frederik)

## Velkommen

## 027 - Godkjenning av innkalling, servering og referat

Innkalling - Good
Agenda - Underkjent, notion mangler
Referat - Godkjent
Servering - Underkjent, straff

## 028 - Statusrunde (20 min)

### Appkom:
- Går bra
- Setter opp påmelding til interessegrupper
- Autobank har det skjedd mye på, ruller ut kvitteringsskjema fort. Kommer mer etterhvert
- Fikser litt på opptakssiden 

### Arrkom:

- Ikke tilstede

### Backlog:

- Holder på med å planlegge førsteklassefest med arrkom
- Fikk mail fra HS om å begynne å bruke RFK mer, så tenkte å kjøre den der. Mulig vors på kontoret.
- Forbereder oss til genfors 

### Bankom:

- Skal se på budsjettet snart, blir nok til neste møte

### Bedkom:
- Det har vært noen bedpresser som vi har hatt, gått fint
- Har sendt ut interesseskjema for å begynne bookingrunden for neste semester

### Debug:

- Vi har sendt ut et par mails, som folk forhåpentligvis har sett. Handler om nominasjonsskjema
- Fått sendt ut noe om tillitsvalgte
    - Har lyst til å få til noe kurs med tillitsvalgte

### Dotkom:

- Ikke tilstede

### Ekskom:

- Ekskursjonen er avlyst
    - Skal blæste det
    - Skal sende sak til genfors om pengegreier
    - Planlegger å sammenslå ekskurssjonen med neste år slik at begge kull kan delta

### Fagkom:

- Hatt bookingrunde 
- Har hatt noen kurs

### FeminIT

- Ting går egt veldig bra.
- Hatt workshop og satt alle arr, også noen nye
- fordelt interne roller 

### Fondet

- Fondet bare eksisterer, i guess (jacob)
- Frederik er nå ansvarlig på nordnet
- GRØNNE TALL WOOO (alltid been, always will be)

### Online IL:

- Fått inn nye på arrangementer
- Snakker med vassfjellet om større arrangement. De ønsket et stort arrangement med mange linjeforeninger, får se hvordan det går.

### Prokom:

- Vi er midt i skriving av tredje utgave av offline
- Har kommet en ny tiktok
- Har fikset plakater og bongbestillinger
- Begynt å få nye inn i arbeidsoppgaver

### Trikom:

- Fordelt ansvarsområder i komiteen. 
- Hatt ett arrangement og en lunsj. Arrangement i dag woo

### Velkom

- Ikke tilstede

### Økonomiansvarlig:

- Skjedd mye småting
- Fått tilgang til izettle konto

### Nestleder:

- Det samme gamle vanlige
    - Booking: Mange setter møtetid sent, da er det ofte få gode rom som er tilgjengelige. Neste semester sett møtetiden til deres gamle møtetid, så endrer vi underveis. 
- Satt opp notion (med hjelp av Lara)
    - Mulig jeg må invitere hver enkelt, så inviterer dere videre
    - Se gjerne gjennom notion for utdatert informasjon osv. 

### Leder:

- Styrt med masse genfors ting
    - Blæst til alle i komiteene deres!
    - Frist i kveld, men kan endre sakene deres frem til syvende
- Vært på linjeledermøte

## 029 - Fordeling av arrangementer (10 min)

[Refordeling av enkelte arrangementer? Typ “Online på pirbadet” kunne vært organisert av OIL, og lignende refordelinger]

- Sp: Noen som føler de har noen arrangementer de kanskje ikke burde ha?
- Sv: Backlog må tenke litt på det når det kommer til 1.commit. Backlog har kickoff og den er nok fin mtp at det er gamle folk i backlog med erfaring. Men kanskje på sosiale ting så er det rart at backlog kanskje har det istedenfor arrkom.
- Sp: Jeg føler det er mest oil, arkom og backlog, er det noen flere det gjelder? 
- K: Vi i fagkom skal arrangere flammeblåsekurs. Skal også arrangere ølsmaking. Det er på en måte et type kurs, men er kanskje en litt gråsone.
- K: Vi kan jo sette opp fagkom, backlog, arrkom, trikom og oil, og se videre på det 
- I: Vi hadde besøk av arrkom, og der ble det sagt at de også ser på fordelingen av arrangementer. De ønsker flere store arrangementer, enn mange små. 

Konklusjon: Frederik fikser møte med arrangerende komiteer

## 030 - CV-bilder v/ bedkom (5 min)

[Ønsker at det er fast at prokom tar CV-bilder minst en gang i året]

- I: Prokom: Har vært litt snakk om å få det til. Det skal vi klare.
- Sp: Når burde man gjøre det på året?
- Sv: Kanskje rett før sommeren siden det kommer mye søknadsgreier rett over sommeren.

Konklusjon: Prokom ser videre på det. 

## 031 - Semesterplakat v/ bedkom (10 min)

[Vil gjerne at prokom har fast rutine på å lage semesterplakat]

- I: Hadde vært veldig smooth om den var oppdatert tidligere. Fjorårets plakat henger der fortsatt. 
- K: Jeg er enig, vi kan ikke ha fjorårets plakat nå. 
- I: Det burde være på starten av semesteret, hvis ikke er det ikke noe vits. 
- Sp: Er det kun bedpresser og kurs som er på den.
- Sv: Ja, eller faktiske bedriftspresentasjoner og bedriftskurs.
- Sp: Når vet dere hvilke arrangementer dere har?
- Sv: Allerede før sommeren, så burde være mulig å ha all info man trenger.
- K: Det er mulig å sette opp denne plakaten ganskje fort. 
- Sp: Er dere interessert i å ha nytt design hver gang, eller kan man ha samme?
- Sv: Har ikke så mye å si, er kun viktig å få frem bedriftslogoene så trenger kanskje ikke nytt design.
- K: Stiller meg bak det. Den som henger oppe nå er ganske fin. 

Konklusjon: Prokom backer og fikser

## 032 - Lederkurs del 2 v/ backlog (5 min)

[Jeg er i samtale med Bekk angående lederkurs (del 2) for komiteledere og dere. De skal ha kurs med fagkom 22. oktober, så de lurer på om 23. oktober passer (da får de tatt begge på samme Trondsheimstur). Tanker? Noen ønsker til innhold jeg kan nevne for Bekk?]

- Sp: Hva går lederkurs ut på?
- Sv: Litt videreføring fra forrige. Kommunikasjon og samarbeid. Kulturbygging.
- I: Er i kontakt med Sindre, tidligere leder av Online. Han jobber i Bekk.
- Sp: Er det noen som ikke kan? 
- Sp: Når var det forrige?
- Sv: Det var med støttehjulet på våren. Dro på vinonsdag etter så har pitcha det til Bekk også.
- Sv: Det var litt ansvar, hva som skjer vis noen faller utenfor. 
- K: Forrige gikk mye ut på å sette seg inn i lederrollen, men nå som man har kommet litt videre så er det kanskje fint å få litt nye tips.
- K: Det sistre du sa var det jeg skulle si. Det er nice å få en ny mulighet for pekepinner ogsånt .
- Sp: Hva blir tidspunktet?
- Sv: Har ikke satt noe spesifikt, men blir på ettermiddagen. Kjøper sannsynligvis inn mat og så kjører vi sosialt i etterkant.
- Sp: Burde vi prøve å booke bord? 
- Sv: Ja, det skal vi huske.
- Sp: Hvor mange kan ikke?
- Sv: Kun Ida og Frederik.

Konklusjon: Ådne tar det videre og går for at det blir kurs. Alle er ansvarlig å si ifra til Ådne dersom man ønsker noe spesifikt av tema på det. Alle skriver ned 23. oktober som dato for kurset i kalenderen.

## 033 - Online merch v/ fagkom (5 min)

[Flere i fagkom er gira på online-merch⚡]

- Sp: Var det ikke egentlig en merch-konkurranse?
- Sv: Tror vinneren var den genseren, og den som kom på 2. plass så har vi et ferdig design. Ble utsatt veldig i fjor men skal bare få sendt ut interesseskjema på den.
- Sp: Er det mer enn bare genser? Pelle var gira på shotteglass. 
- K: Jeg var litt på samme side. 
- Sp: Er det mulig å få Online-underbukser?
**JAZZES SOM BARE DET**
- I: Det virker veldig kult, hvertfall med genser. Jeg er misunnelig på de som har den genseren. 

Konklusjon: Prokom fikser interesseskjema og ser videre på merch. I første omgang blir det nok det Prokom ønsker å få ut først.

## 034 - Eventuelt

- Svare på mail v/ Ådne Børresen 
    - Husk å svare på mail folkens
    - K: Nydelig eventueltpunkt
- Vinstraffer til komitéleder når vasking på kontoret ikke er gjort v/ Ådne
    - K: I trikom er jeg ikke ansvarlig for å dele ut vaskeansvar. 
    - K: Vi pleier bare å dele ut alle datoene på starten, også er det vedkommenes ansvar. 
    - K: Fortsatt litt enig med forslaget. Om lederne får straff, blir det kanskje sagt ifra en ekstra gang.
    - I: Det ble nevnt på et tidspunkt at man skal kunne straffe en komité på vinstraff.no, også er komiteen ansvarlig for å gi straffen til riktig person. Det kunne vært en løsning, istedet for å gi til komitéleder. Det er jo ikke alltid leder sin feil. 
    - K: Kan backe Ådne sitt forslag, men at man da bare kan gi straff internt også for å gjøre opp for summen man fikk som komitéleder.
    - I: Dette er hvertfall en bevistgjøring om at det må vaskes. 
    - Konklusjon: Ingen straffing av komitéledere, men kan bli det i fremtiden om det blir slappt med vask.
- Vi sendte mail til Prokom om instagram promovideoer. Hadde vært fett med flere sånne promovideoer.
    - I: Appkom har fiksa en funksjonalitet for promovideoer på infoskjermen på A4. Hadde vært fett med flere promovideoer.
    - Sp: Tenker du på den vanlige kontoen? 
    - Sv: Ja
    - K: Tenker kanskje generelt for kule arrangementer, si f.eks. dødsearrangement. *det jazzes*
    - I: Kan si at akkurat når det kommer til videoer så er det litt dødt akkurat nå. Vi har ingen nå som er videoansvarlig, men må finne noen som kan ta på seg den rollen, men kan være vanskelig å finne mtp at det er mye å lære seg. Worst case kan jeg (Tobias) ta den etter at jeg er ferdig som leder.
    - K: Det er en idé at om komiteen selv har overskudd, burde det være mer lavterskel å legge ut. Det er lite som skjer i some-kanalen. Det kan være lurt å huske bedre på det. 

- En ting som hadde gjort det litt lettere med å checke av folk på arrangementer hadde vært en counter på nettsiden over hvor mange som er checket av.
    - K: Jeg vet at de jobber med en qr-kode løsning. 
    - K: Dette er mer tenkt som en liten quality of life forbedring inntil det kommer.
    - Sp: Vil dere ha mulighet i appen også? 
    - Sv: Vi i appkom jobber på en backend.
    - K: Jeg håper dere har diskutert backend og det å ha forskjellige systemer for samme greie med dotkom.
    - K: Ehhh
    - Sp. Kan vi få en egen online-some
        - Sv: Vi må bare fikse noe sikkerhet
    - Konklusjon: Sier ifra til Dotkom.

## 035 - Diggepunkt!

Ådne antidigger ITP-studass

## 036 - Møteevaluering

- Bra at det er masse punkter
- På tiden 
- Sp: Hva synes folk om så hyppig? 
- Sv: *Jazz*
- Fint om vi rullerer
- Synes det er nice a alle får vært med i diskusjonen, selv om det ikke angår alle. 


Møte hevet 12:58
