---
title: "Post genfors møte"
---

## Innsjekk

[Hvordan har dere det?]

## Meldepunkt

Meldes hardt på Jacob for dårlig PR. 2 øl.

## 202 Godkjenning av innkalling, servering og referat fra forrige uke

[Kom innkallingen tidsnok? Er serveringen her, og er den godkjent? Er referatet fra forrige uke godkjent?]

- Innkalling: Godkjent
- Servering: Godkjent
- Referat: Godkjent

## 204 Status fra styret (15 min)

[Her er det kun meningen at det skal være status for styret. Det er lov å stille oppklarende spørsmål, men andre spørsmål som kan lede til diskusjoner skal skrives ned og ta på eventuelt.]

### **Styremedlem**:

Snakket med jubkom-leder og nestleder

Endret korktavleretningslinjer

Funnet min indre discordmoderator og moderert litt på slack

### **Styremedlem**:

- Har vært på genfors, thats it

### **Styremedlem**:

- Har hatt møte med karrieredageroppstarten
    - Stressa for å styre møte men det gikk fint
    - Bare litt mer logistikk rundt det, tar det på punktet

### **💰** Økonomiansvarlig:

- Endlig fått fiksa iZettle
- Sett på budsjettet
    - Sagt til alle økanser at de må se på kutt innad i komiteene sine
- Setter nok budsjettkveld til 25. november

### 👨🏼 Nestleder:

- Sjekka mail (duh)
- Booka rom (duh)
- Søkt tilganger til arrkom. noe mer pirater
- Søkte spisetillatelse for genfors. Litt spesielt denne gangen var at vi fikk beskjed om å bestille en container til å kaste pappen i. Tok tre min å søke og da var det plutselig to pappcontainere utafor R7 vi kunne kaste det i. Meganice.

### 🧔🏼‍♂️ Leder:

- Genfors var på mandag, suii
    - referat må finskrives
- Går litt i ett, men har fiksa litt mails og sånt
- Har signert immball-lokale til 2025. Blir på Quality hotel prinsens.

## 205 Mailpunkt (5 min)

[Før hvert møte skal det sjekkes om det ligger noen ubesvarte mails i innboksen, ansvar for å besvare ubesvarte mail blir fordelt på møtet]

- Daljegreiene
    - Må bumpe mailen enda en gang. Saken har holdt på alt for lenge men prokom har ikke svart.
    - Må også si ifra om at komiteer ikke må bestille komitédaljer direkte gjennom prokom. Det er HS som har budsjettposten.
    - Sp: Hvem er det som behandler fakturaene for daljer når prokom bestiller daljer?
    - Sv: Det er jeg (Jacob) som får fakturaen fra prokom.
    - I: Debug har etterspurt daljer. Burde gå gjennom HS og vi må også se hvor dyrt det blir. Er også et spørsmål om det er greit mtp at andre undergrupper ikke har egen dalje.
    - Sp: Har vi brukt noe av daljeposten?
    - Sv: Ikke i år
    - K: Må huske at vi skal bestille kompileringsdaljer til våren.
    - I: Vi burde svare prokom om at vi kommer til å ta kontakt med dem når vi skal bestille daljer, og så sender vi mail til debug om at de må søke om daljer til HS. Kan også sende mail til alle komiteene om at de må holde styr på daljer selv og at de må gjennom HS for å få flere daljer.

## 206 Årboktema (10 min)

[Finne årboktema innen 27.10]

## 207 Genfors recap og siste arbeid (10 min)

[Hvordan gikk genfors? Hva mangler igjen nå.]

- Kan fikse meme-recap (husk å sende de til ordstyrerne)
- Referentene må finskrive reffereat innen 28. oktober. Make that neste møte.
- Må legge inn vedtektsendringene

## 209 Økans’ time (x min)

[Økans sitt alt-mulig punkt]

- Vil noen bli med på budsjettkveld kommende tirsdag kl. 16?
    - Brage og Frederik er gira.
- Arrkom ønsker å flytte litt rundt på postene sine.
    - Enighet om at det går fint.

## 210 Sosialt (5 min)

[Vi sjekker stemmingen for sosialt]

- Skal få mekket hyttetur-ting
- Trenger inspo til opplegg på hyttetur

## 211 Eventuelt

[Saker som har oppstått i løpet av møtet eller kort tid før møtet]

## 212 Refleksjonspunkt

[Hva tenker du på? Har du noe du lurer på om Online?]

## Diggepunkt

[Alle må digge noe]

## Møteevaluering

[Ris/ros til hvordan møtet har gått]