---
title: 'HS mÃ¸te 10.01.2024- Nytt Ã¥r nye muligheter'
date: 2024-01-10
---

## Innsjekk

[Hvordan har dere det?]

---

## 235 Godkjenning av innkalling, servering og referat fra forrige uke

[Kom innkallingen tidsnok? Er serveringen her, og er den godkjent? Er referatet fra forrige uke godkjent?]
Innkalling godkjent, ingen servering pga digitalt mÃ¸te

## 237 Status fra styret (15 min)

[Her er det kun meningen at det skal vÃ¦re status for styret. Det er lov Ã¥ stille oppklarende spÃ¸rsmÃ¥l, men andre spÃ¸rsmÃ¥l som kan lede til diskusjoner skal skrives ned og ta pÃ¥ eventuelt.]

### **Styremedlem:**

- Holdt intervjuer for Velkom leder og nestleder
- Ringt inn og verifisert Apple business manager for appkom
- Fikset sÃ¥ man kan se ekstra dokumentasjon pÃ¥ behandlede medlemsskapssÃ¸knader
- Fikset julekalender for tredje sÃ¸ndag i advent
- Behandlet noen medlemsskapssÃ¸knader

### **Styremedlem:**

- Delt ut julekort til linjeforeninger
- Laget fÃ¸rste luke i adventskalenderen
- Lagt til ny mÃ¥ned i blÃ¦stekalenderen

### **Styremedlem**:

- Godkjent medlemsskapssÃ¸knader
- Funnet dato for sosialt

### **ğŸ’°**Â Ã˜konomiansvarlig:

- Sendt dokumentasjon til IDI for IDI potten
- Laget andre luke i julekalenderen
- Revidert mye av det som manglet for de siste mÃ¥nedene og generelt ryddet opp i ting som har manglet fÃ¸r Ã¥rsskifte
- Fondet:  KjÃ¸pt fond for siste gang, nÃ¥ er vi ferdige med Ã¥ investere. Har ogsÃ¥ prÃ¸vd Ã¥ fikse shareville til nettsiden men har vÃ¦rt en del knot med dette.
- Det viser seg at vi har litt fÃ¦rre bedpresser enn estimert, sÃ¥ vi mÃ¥ lage nytt budsjettforslag.
- Oppdatert OW med det nye budsjettet for 2024.

### ğŸ‘©ğŸ»â€ğŸ¦°Â Nestleder:

- Skal se pÃ¥ retningslinjer for kommunikasjonsansvarlig
- Tatt en god juleferie

### ğŸ‘©ğŸ¾Â Leder:

- Har hatt en god pause i jula, trengte det! Klar for et nytt semester nÃ¥
- Har fulgt litt opp her og der
- Har fÃ¥tt starta prosessen med Apple igjen

## 238 Mailpunkt (5 min)

[FÃ¸r hvert mÃ¸te skal det sjekkes om det ligger noen ubesvarte mails i innboksen, ansvar for Ã¥ besvare ubesvarte mail blir fordelt pÃ¥ mÃ¸tet]

- Mail angÃ¥ende spÃ¸rsmÃ¥l om studie
    - Har et par potensielle som vedkommende kan snakke med
    - Styremedlem fÃ¸lger det opp

## 240 Annonsere julekalender! (5 min)

[Det ble jo litt kluss med vinnere av kalenderen, men vi mÃ¥ uansett annonsere de vinnerene vi har! ForeslÃ¥r at vi finner noen som tar pÃ¥ seg ansvar for Ã¥ blÃ¦ste og kjÃ¸pe inn gavekortene.]

- For luke 1 sÃ¥ vet jeg fortsatt ikke helt hvordan vi kan lÃ¸se det pÃ¥ en bra mÃ¥te. Vi vet vel egentlig bare at Brage er en av de som har sendt inn, utenom det vet vi ikke hvem som har sendt inn.
- Konklusjon: vi samler alle som har svart pÃ¥ alle lukene i en liste og tar spin the wheel, trekker 3

## 241 Velkom og master ansvarlige (10 min)

[Vi fikk pÃ¥ plass leder og nestleder for velkom fÃ¸r jul, men vi trenger master ansvarlige og Ã¥ hjelpe leder og nestleder med Ã¥ sette i gang Ã¥ ta opp resterende medlemmer]

- Vi mÃ¥ ha et nytt skjema der de som vil vÃ¦re master fadder ansvarlige kan melde seg.
- Kanskje lettere Ã¥ ha dette separat fra velkom opptak sÃ¥ man kan blÃ¦ste i kullgruppene.
- Styremedlem tar ansvar og tar opp kontakt med velkom ledere

## 242 Suppleringsopptak (10 min)

[Vi vet at backlog skal ha supplering opptak (Ã¥pner 19.jan - stenger 28.jan), og sÃ¥ vet vi at appkom Ã¸nsker suppleringsopptak. NÃ¥r tenker vi det er mest hensiktsmessig Ã¥ ha dette opptak for appkom for at det skal bli mest mulig oversiktlig for sÃ¸kerne? Burde sette noen som ha hoved ansvar for oppfÃ¸lging av Appkom pÃ¥ dette]

- Backlog og appkom sÃ¸ker litt forskjellige folk sÃ¥ kan vÃ¦re greit Ã¥ ha et splittet opptak
- Hvis vi har det etter backlog kan det bli litt for sent, sÃ¥ kanskje like greit ha det samtidig
- Kanskje appkom og velkom kunne hatt samtidig? Da fÃ¥r backlog et eget slik de ville ha
- Datoen til Backlog er veldig gunstig sÃ¥ hvis vi har litt overlapp fÃ¥r begge ta seg nytte av de datoene
- Velkom bÃ¸r ha sÃ¥ tidlig som mulig, kan kanskje ha det fÃ¸r Ã¥re sÃ¥ blir det blÃ¦stet sosialt i Ã¥re
    - Fikser opptaksskjema allerede nÃ¥ fÃ¸r Ã…re
    - Styremedlem fikser og blÃ¦ster i kullgruppa for fÃ¸rsteklasse
    - Styremedlem fikser melding og fÃ¥r noen til Ã¥ blÃ¦ste i kullgruppa for tredjeklasse
- Konklusjon: ulike skjema for alle tre, prÃ¸ver Ã¥ sende ut velkom sitt med en gang.
    - SpÃ¸rre backlog om det gÃ¥r fint for dem at appkom har samme datoer

## 243 Dato kompilering (5 min)

[Kan vÃ¦re greit Ã¥ fÃ¥ fastsatt dato for kompilering og gi ridderne beskjed god tid pÃ¥ forhÃ¥nd.]

- SÃ¸ndagen fÃ¸r er den mest optimale datoen siden immball er pÃ¥ en fredag
- Konklusjon: sÃ¸ndag 1. september

## 244 Prikkregler (10 min)

[Burde vi hÃ¸re med arrangerende komiteer hvordan de synes prikkreglene fungerer og hva de mener kan forbedres/endres?]

- Mange er frustrerte over prikkreglene, siden komiteene har sÃ¥ forskjellige regler
- Dette kunne vi snakket om pÃ¥ stormÃ¸tet
- Vi skriver det opp og tar det med til stormÃ¸tet

## 245 StÃ¸rmÃ¸te fÃ¸r genfors (5 min)

[Vi hadde stormÃ¸te i hÃ¸st og kom frem til at vi skal prÃ¸ve Ã¥ ha to stormÃ¸ter hvert semester. Ett fÃ¸r og ett etter genfors. Jeg fikk melding fra bedkom som lurte pÃ¥ om vi hadde satt en dato for neste mÃ¸te enda, ettersom de Ã¸nsker Ã¥ gÃ¥ gjennom med alle komiteer hva som stÃ¥r i hsa, mtp hva bekk forventer av oss og og hva vi kan forvente av dem. Skal vi sette en dato for neste mÃ¸te?]

- Det virket som bedkom ville ha mÃ¸tet ganske tidlig slik at de fÃ¥r formidlet de ulike forventningene i kontrakten sÃ¥ tidlig som mulig, slik at vi fÃ¥r mest mulig ut av samarbeidet med Bekk.
- Komiteene bÃ¸r rekke Ã¥ ha mÃ¸te selv og diskutere prikkreglene fÃ¸r stormÃ¸te, sÃ¥ om 2 uker kunne passet
- Konklusjon: Tirsdag 23. januar kl 12-14

## 246 Eventuelt

[Saker som har oppstÃ¥tt i lÃ¸pet av mÃ¸tet eller kort tid fÃ¸r mÃ¸tet]

- Vi mÃ¥ finne fast mÃ¸tetid
    - Vi mÃ¥ vente litt til folk har fÃ¥tt saltider osv
    - Men jo tidligere vi setter tidspunkt jo bedre
- MedlemskapssÃ¸knader; mye blir tatt pÃ¥ mailtrÃ¥der mellom personen som sÃ¸ker og den som godkjenner, som gjÃ¸r det vanskelig Ã¥ se tilbake for dem som ikke er med i trÃ¥den. Dette hadde vÃ¦rt fint Ã¥ ha en funksjon pÃ¥ i ow som gjÃ¸r erfaringsoverfÃ¸ringen lettere pÃ¥ medlemssÃ¸knader.
    - Kan ogsÃ¥ legge til et eksempelbilde av hva slags dokumentasjon som er gyldig.
    - Dette hjelper med Ã¥ behandle alle sÃ¸kere likt.
