---
title: "Tittel du ønsker å ha på møtereferatet"
---

## Innsjekk

[Hvordan har dere det?]
folk er syke

## 191 Godkjenning av innkalling, servering og referat fra forrige uke

[Kom innkallingen tidsnok? Er serveringen her, og er den godkjent? Er referatet fra forrige uke godkjent?]

- Innkalling: godkjent
- Servering: godkjent
- Referat: ish-godkjent (ølstraff)

## 192 Lederkurs feat. Backlog-leder

[Besøk om lederkurs]

Bekk ønsker innspill fra HS på lederkurset de planlegger. De vil at det skal treffe mest mulig siden det er siste halvår med Online.
Organisasjonsnivå, ledernivå og komitenivå. Hva tenker Hs om inhold som burde bli med.

I: Hva kan komitemedlemer gjøre det neste halvåret for å bidra mest mulig til online?

Sv: Legge opp en god plan for erfaringsoverføring.

I: hadde det gått an å fokusere på frivillighetskultur?

Sv: ikke bare det, men at man legger fokus for at engasjerende andre verv får mer fokus. som foreksempel økans i en komite, eller søke i nodekomiteer som for eksempel leder i jubkom.

I: eksempler på større verv?

Sv: alt fra å stille som leder til leder, ta økonomiansvarlig rollen. Det er best at flere stiller til en lederstilling da man gjerne får de best egnede og at de er mer gira.

I: få folk til å bli med på arrangementer.

I: avmeldingskultur i første klasse. når man melder seg i et arrangjement og noen begynner å melde seg av, så melder plutselig alle seg av fordi de de kjenner melder seg av.

I: enig at det er dårlig påmelding av førsteklasse nå.

I: Greit å sette fokus på være et eksempel som leder - når leder daffer blir det slappere i komiteene også.

## 194 Status fra styret (15 min)

[Her er det kun meningen at det skal være status for styret. Det er lov å stille oppklarende spørsmål, men andre spørsmål som kan lede til diskusjoner skal skrives ned og ta på eventuelt.]

### **Styremedlem**:

- samlet inn some-bilder men kun fra arrkom og
- jubkom - Fått ja fra leder og nestleder var positiv.

### **Styremedle**:

- Fikset eksterne halvtårsberetninger
- Fikset noe utlån til casualgaming

### **Styremedlem**:

- Noen av komiteene mangler halvtårsberetninger.
    - Sette en frist og vinstraff på leder hvis det ikke er gjort innenfor fristen. To vinstraffer for hver dag etter
- Fikk tak i han som startet opp teck talks for fem år siden. Han sendte detaljert opplegg om hvordan å starte tech-talks.

### **💰** Økonomiansvarlig:

- Møte med Bankkom, folk må se over sine budsjett.
- Revidert budsjett og sendt inn MVA-melding.
- Zettle-terminalen har kommet.

sp: vill e dere ha med HS på diskusjon om økonomi?
sv: ja
K: det må vi nesten, for det har vært veldig stille rundt det bordet.

### 👨🏼 Nestleder:

- møte med org.kolegiet
- vedtatt er ikke sikkert kommer opp i tide. men dotkom er på saken
- Fikset wiki-linken som var ødelagt.
- Booket rom og sendt mail.

### 🧔🏼‍♂️ Leder:

- Møte om genvors-metodikk, mye bra dokumentasjon.
- Jobbet med genvors, nærmer seg ferdig.

## 195 Mailpunkt (5 min)

[Før hvert møte skal det sjekkes om det ligger noen ubesvarte mails i innboksen, ansvar for å besvare ubesvarte mail blir fordelt på møtet]

## 196 Genfors siste forberedelser(10 min)

[Status på siste forberedelser før genfors]

- Liste på lang og tro - good. De som ikke er der kan komme og hente senere.
- Halvtårsberetninger – noen komiteer mangler fortsatt.
- Mat – bestilles i morgen.
- Tellekorps – fikset.
- Stemmesystem – fikses på fredag.

## 197 Økans’ time (x min)

[Økans sitt alt-mulig punkt]

- Lavt oppmøte på møter, vurderer straff for fravær.

## 198 Sosialt (5 min)

[Vi sjekker stemmingen for sosialt]

## 199 Eventuelt

[Saker som har oppstått i løpet av møtet eller kort tid før møtet]

- Status signaturer/blesting
- Flytte neste møte?🏌️‍♂️

## 2️⃣*💯 🍾 Refleksjonspunkt

[Hva tenker du på? Har du noe du lurer på om Online?]

## Diggepunkt

[Alle må digge noe]

## Møteevaluering

[Ris/ros til hvordan møtet har gått]

møte hevet: 13:38