---
title: "HS MØTE 15.01.2024 - SLITEN GJENG ETTER ÅRE"
---

## Innsjekk  

[Hvordan har dere det?]  

---  

## 249 Godkjenning av innkalling, servering og referat fra forrige uke  

[Kom innkallingen tidsnok? Er serveringen her, og er den godkjent? Er referatet fra forrige uke godkjent?]  

- Innkalling godkjent  
- Servering godkjent  
- Forrige ukes referat godkjent  

## 250 TODO´s fra forrige møte **✅**  

## 251 Status fra styret (15 min)  

[Her er det kun meningen at det skal være status for styret. Det er lov å stille oppklarende spørsmål, men andre spørsmål som kan lede til diskusjoner skal skrives ned og ta på eventuelt.]  

### **Styremedlem**:  

- Satt opp møte med nye Velkom leder og nestleder  
- Velkom kommer tidligere i gang i år enn i fjor  
- Hadde vært deilig å få fikset tilganger til wiki og drive før det møte  

### **Styremedlem**:  

- Forsøkt å gi ut gavekort i åre  

### **Styremedlem**:  

- Sendte melding til tihlde fyren  
- Ridderne har fått mail  
- Søkt om inn ut på kontoret.  
    - Fikk godkjent  

### **💰** Økonomiansvarlig:  

- Har møte i kveld og vil få til et forslag slik at komiteene får innstilt seg på nye budsjettet.  
- Fredigstiller regnskapsføring for forrige året  
    - revidert t.o.m november.  
- Godkjent online-potten greier for Trikom  

### 👩🏻‍🦰 Nestleder:  

- Har sendt ut invitasjon til stormøtet.  
    - Har noen mulighet til å referere?<3  
- Skal vi inve nye velkom-leder? Jeg tenker litt ja, like greit å bare kaste vedkommende litt ut i det, samt at HSA er høyst relevant.  
- Sendt melding til backlog angående opptak, ikke fått svar enda  
- Har ikke hatt tid til å fylle inn “til neste styret”-pagen:(((( vært på hyttetur siden torsdag og er litt knekt uwu  

### 👩🏾 Leder:  

- Holdt på med applegreiene  
    - Fått en ny mail så vi må ringe og bekrefte noe greier  
- Svart på litt andre mails og sånt  
- Begynt å sende ut møteinnkalling til kommanser  
    - Får reflektere om det er effektivt sånn det er nå eller om vi burde endre ting  

## 252 Mailpunkt (5 min)  

[Før hvert møte skal det sjekkes om det ligger noen ubesvarte mails i innboksen, ansvar for å besvare ubesvarte mail blir fordelt på møtet]  

- Tihldemail om sommerarrangement og om å mikse linjeforeninger.  
- Sp: pleier vi i HS å arrangere dette?  
    - Ja  
- Sp: Var ikke her i fjor, hvordan funka det da? Er det typ samme sted med med flere linjeforeninger?  
    - Har ikke vært samarbeid på den sommerfesten tidligere tror jeg.  
- Tenker det kunne ha vært gøy, mange kjenner ofte noen fra andre linjeforeninger, så hadde vært koselig å også møte disse.  
- Fortsette dialog med Tihlde.  
    - Styremedlem svarer Tihlde.  
    
## 253 Sosialt (5 min)  

[Vi sjekker stemmingen for sosialt]  

- Har lagt ut whentomeet.  
    - Helst svare ila dagen.  

## 254 Tilbakemeldinger Organisasjonsstrukturgruppa (10 min)  

[Organisasjonsstrukturgruppa ønsker at vi skal svare på noen spørsmål om hvordan vi synes det har gått til nå.]  

- Spm ang endring av org. struktur til HS:  
    - Hvordan har dere opplevd endringen? Både for leder/nestleder/økans, samt for de nye styremedlemmene (SM)  
    - Har dere ulike ansvarsområder/roller? Har SM noen spesifikke ansvar?  
    - Har dere merket endringene mtp effektivitet og arbeidsmengde?  
    - Statuspunkter har blitt mye kortere  
    - Må gå igjennom mer mails for å få info.  
    - Har SM tatt over ansvar/roller som tidligere har falt på leder/nestleder?  
    - Er dere fornøyde?  
    - Hvordan synes dere kommunikasjonen med komiteene har vært så langt?  
- Føler ikke vi har hatt den nye strukturen lenge nok til å kunne komme med ordentlige tilbakemeldinger.  
- Svare på forms med tilbakemeldinger til neste gang.  

## 255 Godkjenne retningslinjer fra komiteer og oppdatere dem på OW (10 min)  

[Vi må godkjenne retningslinjer for komiteer som ble utsatt til etter nyttår og be komiteer oppdatere dem på ow]  

- Så at vi hadde en som så ut til å ikke vare svart på den.  
- Backlog også?  
- Mulig noen kanskje har svart prokom men glemt å sette oss på blindkopi?  
- Hva med OIL? De hadde ikke svart innen fristen.  
    - *Ser på de*  
    - Ser bra ut utenom noen små skrivefeil  
    - Caro hører med Ida om hun har sendt svar til OIL allerede  
    - Godkjent ved akklamasjon  
- Minne alle komiteer om å også oppdatere retningslinjene på OW.  

## 256 Eventuelt  

[Saker som har oppstått i løpet av møtet eller kort tid før møtet]  

- Var litt kluss med hvordan agendaen for møtet ble sendt ut til kommanser.  
    - Kunne det ha vært en god ide at alle kommanser har et eget møte for stormøtet  
    - Caro hører med kommanser om de tror det kunne vært nyttig.  

## 257 Refleksjonspunkt  

[Hva tenker du på? Har du noe du lurer på om Online?]  

- Under åre så kom noen med en ide til arrkom. Ha to tiers til åre-påmelding, én med skikort og en uten.  
    - I: Tror det er pakkedeal. Vi må nok ha det for å få hyttene.  

## 258 TODO’s  

[Skriv opp todos som har oppstått i løpet av møtet her. Fint om man rekker å ta en gjennomgang av todo´s når møtet er ferdig]  

## Diggepunkt  

[Alle må digge noe]  

## Møteevaluering  

[Ris/ros til hvordan møtet har gått]  

- Gått fort!  
- Huske litt på det som ble forklart under workshop at vi burde bruke tiden vi har reservert sammen.