---
title: "8.mars 24"
---

## Innsjekk

[Hvordan har dere det?]

## 44 Godkjenning av innkalling, servering og referat fra forrige m√∏te

[Kom innkallingen tidsnok? Er serveringen her, og er den godkjent? Er referatet fra forrige uke godkjent?]

- Innkalling: Godkjent
- Servering: Godkjent
- Referat: Godkjent

## 45 Arbeidsgruppe - Komit√©st√∏rrelse (10 min)

[Vi har f√•tt en mail ang√•ende komit√©st√∏rrelsene i online. I mailen blir det fremmet hvordan st√∏rrelsen p√• komiteene kan skape utfordringer. √ònsker √• diskutere hva vi tenker om dette, og hvordan vi kan l√∏se en slik utfordring.]
I: Enig i en del av punktene for n√•r en komite er s√• stor s√• blir arbeidsfordelingen veldig merkelig. Ofte lite √• gj√∏re.

K: La merke til det i bedkom f√∏r jeg havna i HS. Var medlem lenge og arrangerte kun rundt 2 arrangementer selv.

I: Man trenger alltid arbeidskraft. Krevet mye av de gamle √• l√¶re dem opp. Ser ikke alltid en grunn til √• ikke ta opp det antallet. Man har ikke alltid like mange oppgaver, men det sp√∏rs hvorvidt det veier opp for det sosiale.

I: Det burde v√¶re flere uten komit√©. Det blir f√¶rre og f√¶rre uten komit√© dersom man tar opp flere og flere.

K: Dette f√∏rer ogs√• til at f√¶rre er aktive i interessegrupper og s√•nt.

I: Vi kan sende mail til komiteene, og se hva de tenker om problemstillingen. Om dette er noe de er enige i, kan vi se p√• dette f√∏r neste opptak.

I: Han foresl√•r √• sette opp en arbeidsgruppe. Dette er jeg enig i.

I: Vi kan ikke ta denne beslutningen selv.

S: Er dette noe backlog skulle tatt?

K: Mulig √• sende en mail og lufte ideen

K: Enig. Vi kan h√∏re med dem.

K: Vi kan ta det om det ikke er noe de √∏nsker

K: Jeg tror de kommer til √• v√¶re positive. Tror vi burde ha med noen fra HS i arbeidsgruppen.

I: Fra komitemedlems-perspektiv: "Det er bra for det sosiale √• v√¶re mange".  Det er bedre √• v√¶re 100 uten komit√© enn 10.

I: Man klarer ikke f√• med alle i komiteer. Kan ogs√• ordnes med at komiteene ikke har like mye interne arrangementer. Komitene skal ikke trenge √• komme i veien for det sosiale innad i trinnet osv.

*Sender mail til backlog ang√•ende komit√©st√∏rrelse*

## 46 Hvordan kontakte og deale med IDI ft. ITV An√•rs (10 min)

[Orientere om hva som skjer atm i IDI, og eventuelt hva dere kan bruke ITV (og kommende ITV) til]

[Orientere om hva som skjer atm i IDI, og eventuelt hva dere kan bruke ITV (og kommende ITV) til]

- 3 ITVer
- Sitter i studentr√•det
- Bruk oss, vi er tilgjengelige om noe gjelder IDI
    - Vi klager for dere
    - Vanskelig √• f√• kontakt
- Om vi √∏nsker noe st√∏rre enn "bare" online
- Ansvarlige for √• finne klassetillitsvalgt
    - Brukes n√•r det omhandler klassen
- Deltar i semesterm√∏ter
- Viktig tematikk fremover:
    - Oppussing av IT-bygget
    - Nesten ingen plasser til masterstudentene over sommeren
        - Kan bli en utfordring
    - Campus-sammensl√•ing: Passe p√• "v√•re" identitetsarelaer

## 48 Status fra styret (15 min)

[Her er det kun meningen at det skal v√¶re status for styret. Det er lov √• stille oppklarende sp√∏rsm√•l, men andre sp√∏rsm√•l som kan lede til diskusjoner skal skrives ned og ta p√• eventuelt.]

### **Styremedlem**:
- Ikke gjort mye siden p√•sken
- Pr√∏vd √• finne ut av posting p√• instagram
- Passet p√• ritkig bruk av blestekalender

### **Styremedlem**:
- Har lagt ut noe om utveksling
- Startet kontakten om grupperinger p√• OW

### **Styremedlem**:
- Venter p√• svar fra sj√∏mansforeningen

### **üí∞**¬†√òkonomiansvarlig:
- Mye random
- Endret kode p√• kodeboks til kortene
- Bedt om svar til trivselsunders√∏kelse

### üë®üèº¬†Nestleder:
- M√∏te med √∏konomiansvarlig og resten om kiosken 
    - Bytte til kortautomat 
    - Oversikt over hvem som kj√∏per hva
- #spam og #arrangementer p√• slack
- M√∏te med leder og arealkontakt 
- Fiksa bodtilganger

### üßîüèº‚Äç‚ôÇÔ∏è¬†Leder:
- Ekskursjon 
- M√∏te med arealkontakt
- Sendt inn melding til br√∏nn√∏ysundregisteret

## 49 Mailpunkt (5 min)

[F√∏r hvert m√∏te skal det sjekkes om det ligger noen ubesvarte mails i innboksen, ansvar for √• besvare ubesvarte mail blir fordelt p√• m√∏tet]

- Studentaften

S: Hva skjedde med rekom greiene?
K: Usikker, kan h√∏re med de.




## 50 **Felles b√•nd for HS og komit√©ledere** (10 min)

[Akkurat n√• har vi styreb√•nd og egne alumnib√•nd. Komit√©ledere bruker alumnib√•nd n√•r de representerer Online. Spesielt n√•r man representerer Online som ekstern s√• skaper dette mye forvirring for andre og kan virke litt demotiverende for lederne selv. √ònsker derfor √• ta opp om vi eventuelt skulle ha laget nye b√•nd og da denne gangen nok til b√•de HS og komit√©ledere.]

Alumni-b√•ndet og komit√©lederb√•ndet er ganske likt. Disse b√•ndene er av ganske d√•rlig kvalitet.

S: Spanskr√∏ret har fire forskjellige styreb√•nd. Alle b√•ndene var av god kvalitet. Er tanken √• ha samme b√•nd?

K: Jeg tenkte samme b√•nd.
K: Jeg synes ikke alle skal ha samme b√•nd. Alle har ulike roller, burde ha god kvalitet p√• b√•ndet, og se at de kommer fra samme linjefornening

I: Spanskr√∏ret hadde ulike sammensetninger av de samme fargene.

I: Det er mest for det estetiske, og at man har ulike roller. Det er ikke for √• sette noen h√∏yere enn andre, bare det rent estetiske.

I: Hovedutfordringen er kvaliteten p√• b√•ndet som eksisterer. Det er kanskje en mulighet √• oppdatere b√•ndet de har.

S: Inviterte de alle i spanskr√∏ret?

K: De fikk v√¶re med siden de arrangerte.

K: Det er ikke s√• mange jeg vet om som tar med komit√©ledere p√• representasjon. Vi m√• tenke p√• hvordan det ser ut fra v√•r side ogs√•. At vi ikke tolkes som at vi bare vil ha b√•ndet for oss selv.

S: hvis alle andre gj√∏r som oss, s√• er vel det normalen?

S: V√•rt HS-b√•nd er bl√•tt, hvitt og gult. Hva om vi har b√•ndet v√•rt uten den gule stripen?

K: Det gule er essensielt i logoen v√•r.

S: Bare gul og bl√•, og droppe hvit?

S: Kan vi bruke penger p√• dette?

K: kan muligens g√• under prosjekter

K: De b√•ndene vi har n√• har g√•tt i arv lenge. Det er brukt lite penger p√• dette tidligere.

S:Hva gj√∏r vi med alumnib√•nd?

K: Vi kunne oppbevart et par i IT-boden, og en form for utl√•n.

K: Vi kan ha stoff, ogs√• lager man selv.

S: Samme b√•nd eller ulike b√•nd?

K:  Vi kan kj√∏re p√• med litt ulike b√•nd, men se an hvordan designene blir f√∏r vi endelig sier noe p√• det.

*Lager designforslag og ser p√• pris, materiell osv.*

## 51 Prikkregler (5 min)

[Burde sette opp et m√∏te ang. prikkreglene nu, hvilke komiteer burde inkluderes og er det noen som har et spesielt √∏nske om √• delta?]

*Sender ut felles mail til alle komiteene med when2meet s√• kan hvem som helst som vil bli med.*

## 52 Sosialt (5 min)

[Vi sjekker stemmingen for sosialt]

## 53 Eventuelt

[Saker som har oppst√•tt i l√∏pet av m√∏tet eller kort tid f√∏r m√∏tet]

- Kanal p√• slack for komiteer
    - I: Kom frem til sist: Det er herk √• holde kontrollen i en s√• stor kanal. Vi har en mailingliste som kan brukes.
    - K: Enig.
    - S: Fjerner hele grunnen til √• ha kommunikasjonsansvarlig. Burde heller sett p√• om kommunikasjonsansvarlig funker?
    - K: Vi kan h√∏re med org.gruppa om de kan sjekke ut hvordan rollen fungerer i komiteene.
- Tilganger grupper under Online
    - I: Har allerede startet dialogen om √• gi tilganger til bandet. Fortsatt noen ting som m√• fikses.
    - I: Vanskelig √• vite hvilke grupperinger det er. Noen har annet behov enn andre siden noen allerede har tilganger.
- Rom etter 15. april
    - S: Vi har ikke R21 etter 15.april. Har vi noe booka rom?
    - K: Vi har rom ut semesteret:)
- St√∏tte til sosialt p√• trinnet
    - I: Det kan gj√∏re det lettere √• opprettholde trivsel innad p√• trinnet.
    - S: Kan man s√∏ke om penger til deler av arrangementet?
        - K: Tror det er gjort f√∏r.
    - I: Kan s√∏ke studenttinget
    - I: Kan ta det opp n√•r nytt budsjett skrives
## 54 Refleksjonspunkt

[Hva tenker du p√•? Har du noe du lurer p√• om Online?]

## Ukas HIT and MISS?

[Noen HITS and MISSES siden sist m√∏te?]

## M√∏teevaluering

[Ris/ros til hvordan m√∏tet har g√•tt]
M√∏te hevet 13:48