---
title: 'HS-m√∏te 11-03-2024'
date: 2024-03-11
---

## Innsjekk

[Hvordan har dere det?]

## 18 Godkjenning av innkalling, servering og referat fra forrige uke

[Kom innkallingen tidsnok? Er serveringen her, og er den godkjent? Er referatet fra forrige uke godkjent?]

- Innkalling: godkjent
- Servering: **godkjent
- Referat: godkjent

## 19 Rom til dotkom (10 min)

[Dotkom har v√¶rt i prat med IE ang. eget kontor. De fikk litt hissig tilbakemelding]

- IE foreslo at Dotkom skiller seg ut som en ekstern organisasjon
- Aktuelt √• dele kontorer med Webkom? ikke interessert

I: Lurt at vi snakker sammen mellom linjeforeningene, smart √• ha et m√∏te sammen med Abakus og Thilde

K: Dette var egentlig planlagt men bare Thilde dukket opp, sa mannen

O: Det var faktisk Online som var de eneste som dukket opp. Uproft at han kjefter p√• Online n√•r det ikke var vi som gjorde noe

## 20  **Buddyordning v/ Milla** (5 min)

[Pitche ideen om potensiell buddyordning i HS]

- Ideen er at de gamle i diverse stillinger er *Buddies* for de nye i stillingen.
- Abakus har hatt dette en stund n√•, og det har funket veldig bra.
- Planen er da √• begynne sm√•tt med styret, og se hvordan det g√•r
- Er ikke et stort ansvar, da det f.eks kan v√¶re et ukentlig m√∏te (men er ikke forpliktende).
    - Legge opp for digitale m√∏ter f.eks om noen er p√• utveksling
- Utformingen f√∏lger kanskje ikke helt i Abakus sine fotspor.

S: Er dette noe som har v√¶rt i Hovedstyret f√∏r

K: ‚ÄúBakbenk‚Äù ‚Üí Den som har hatt stillingen din f√∏r hjelper deg, men ingen struktur 

S: N√•r tenker dere √• starte med det

K: Kommer an p√• styret. jo f√∏r jo bedre. ta det s√•nn det kommer.

I: Tenker det er sikkert bra. Senker terskelen for √• ta kontakt

I: Kan v√¶re veldig bra. fint for de nye. Det skal ikke egentlig v√¶re lav terskel, men jeg vet ikke hvordan dere f√∏ler det

S: Er det m√∏tet snakk om en lunsj eller hva tenkes det?

K: Er opp til en selv, men man er ikke pliktet til √• ha noe m√∏te i det hele tatt.

I: Positiv til det. Lett m√•te √• f√• tak i tidligere erfaring.

S: Kunne dere som er avtroppende tenkt dere √• v√¶re med p√• dette

K: Ja absolutt

*Vi er veldig positive til det*

## 27 Ekskom m√∏te med August og Hanna (10 min)

[√ònsker √• diskutere litt rundt retningslinjene for leder opptak i ekskom]

- Det har v√∏rt litt rot ang. opptak til leder og nestleder
- Vi i ekskom har kommet frem til to alternativer:
    - Valg i klassen
        - Fordelen er at klassen f√•r velge egen
        - Vanskelig organisere
        - Krever folk m√∏ter og stiller
        - Kan fort bli slik at den mest popul√¶re vinner
    - Likt opptak som velkom
        - Intervju prosess med gamle styret
        - Fordeler er at de som er best egnet blir valgt
        - Lett √• gjennomf√∏re
        - Negativt er at de som skal p√• tur ikke f√•r valgt egen leder
- Tidligere har det ikke v√¶rt s√• mange som har stilt s√• det har aldri v√¶rt et problem hva som sto i vedtektene siden det ofte bare var √©n person √• velge mellom uansett
- I √•r ble det det, i enighet med HS, det siste alternativet, at det var intervju med gamle leder som hadde opptak

I: Det er veldig f√• som vet hva ekskom er, og dette er kanskje et problem som f√∏rer til at ikke n√• mange kommer til √• stille. 

K: Vi er klar over det, og det skal bl√¶stes mer uansett.

I: Klassens valg burde veies tyngst. ekskom er en egen organisasjon, hvis man f√•r stilt ordentlige sp√∏rsm√•l, og holdt en appell blir det mer rettferdig. Om gamle ledere velger kan fort bli biased.

S: har dere tenkt p√• en kombo av begge. 

K: hvis vi lander p√• intervju s√• bl√¶ster man mye lenger f√∏r s√• f√•r folk forberedt seg. Det er vanskelig √• finne kandidater siden det er vanskelig √• kombinere med annet verv, som gj√∏r det vanskelig √• f√• inn folk som ikke har v√¶rt i en komite rett til en leder stilling.

S: Valgkom? man kan fortsatt sende inn s√∏knad, men har noen som er ment til √• fiske inn folk

K: Valgkom kan v√¶re utfordrende for det er vanskelig √• sette seg inn i 2. klasse  om man ikke kanskje kjenner de fra f√∏r. 

I: Er det en mulighet √• ha generalforsamling med valget, og infom√∏te en m√•ned f√∏r kanskje s√•nn at folk kan forberede seg

K: genfors er tre uker etter turen, da er det for sent. 

K: mente at man kan ha noe f√∏r det bare for √• f√• litt informasjon. 30 min eller noe. 

K: enig, men praktiske utfordringer. Det kan bli vanskelig √• f√• folk til √• m√∏te opp p√• det. Ofte er folk interessert i √• v√¶re med i ekskom, men tenker at noen andre f√•r v√¶re leder. Hvis man velger selv blir det ‚Äúhvem har mest venner‚Äù

K: n√•r det er valg p√• generalforsamling blir det samme. Vanskelig √• f√• folk som stiller opp, og de som stiller opp er der for √• stemme p√• en person. Bedre at 2. klasse stemmer, for det er de som drar p√• turen uansett. De som stiller opp og stemmer er nok de samme som skal dra uansett

K: enig, men erfaring tilsier det ikke stemmer.

I: Enig med at 2. klasse skal f√• velge det selv. Slik det er n√• er ikke helt optimalt. Tydeligere stille p√• forh√•nd

I: hvis vi g√•r for ledere stemmer. hvem tar valget om flere melder seg

K: HS skal egentlig ta over om Ekskom ikke bestemmer. av logistiske grunner

I: Syns andreklasse velger selv, med mer bl√¶sting er den beste id√©

I: Syns benking er ogs√• en bra id√©. bedre m√•te √• f√• tak i flere kandidater. positiv til √• fortsett slik vi har gjort n√• 

*Vedtektsfester valg for andreklasse med mer bl√¶sting og avklarer hva som skjer om ingen stiller*

## 21  **T**rikoms saks√∏nsker til idi-m√∏te (5 min)

[Skal vi ta opp vaskemaskin og d√∏rl√•s?]

- Trikom sendte f√∏rst mail IDI, men ble videresendt til en annen IDI mail, men har ikke f√•tt noe svar enda

## 23 Status fra styret (15 min)

[Her er det kun meningen at det skal v√¶re status for styret. Det er lov √• stille oppklarende sp√∏rsm√•l, men andre sp√∏rsm√•l som kan lede til diskusjoner skal skrives ned og ta p√• eventuelt.]

### **Styremedlem - Erik David**:

- Ikke gjort s√• mye
- Skal poste story om Psykt Vanlig Uke

### **Styremedlem - Ida**:

- Lest referat
- Fikset signatur
- Sendt mail til riddere ang. kompilering
- S√∏knad til prokom

### **Styremedlem - Lara**:

- mail til ekskom
- fikset signatur

### **üí∞**¬†√òkonomiansvarlig:

- godkjent trikom sin s√∏knad
- liten feil med prokom. de skal ha workshop og ikke rukket √• godkjenne s√∏knad. Men da at om de hadde noen utlegg s√• blir de godkjent
- Overf√∏rte 30k som skulle til RFK
- fakturert ekskom for l√•net
- overf√∏rt til fondet
- godkjent mail
- fant ut at vi blinksa p√• semesterm√∏te. kan bli med likevell

### üßîüèº‚Äç‚ôÇÔ∏è¬†Leder:

- Mailet litt med itDAGENE
- V√¶rt p√• Inn-ut <3
- Opprettet slack for riddere og HS
- Fjernet utdatert/irrelevant informasjon (som jeg var 90% sikker p√• at var utdatert)
- Deltatt p√• linjelederm√∏te sammen med Caro

### üë©üèΩ Avtroppende Leder:

- komitenavn ‚Üí de skal se p√• det. hovedsakelig smashkom

## 24 Godkjenne nye retningslinjer for dotkom (10 min)

[Dotkom har sendt inn nye retningslinjer. Skal vi godkjenne disse?]

- I dotkom har de endret KA-stillingen til √• bli inkludert i nestleder-rollen.

Frederik: var ikke en ganske stor del av revisjonene f√∏r jul at alle komiteene hadde et krav om √• ha med kommunikasjonsansvarlig som en rolle? Jeg synes de burde beholde kommunikasjonsansvarlig som en egen rolle og heller bare skrive at denne ofte faller under nestleder p√• slutten av beskrivelsen til komans som allerede st√•r der.

I: er litt skeptisk til √• fjerne det fullstendig som en rolle. √Ö inkludere det gj√∏r det mye mer tydelig at de m√• ha det

K: rollen kunne fint st√•tt der, og spesifisert grundigere under. men de har allerede p√• en m√•te gjort det

K: alle komiteene som har oppdatert har komans som en del av hva komiteen m√• ha. fint med kontinuitet

K: bankkom har det ikke i retningslinjene, men det faller under nestleder. om man √∏nsker √• ha det under nestleder s√• er det bedre √• la det bli, men skrive at det faller under nestleder.

I: hva om man lar det falle under diverse andre roller

K: opp til komiteen selv. 

Foresl√•tt at vi sender en mail om at vi godkjenner med forbehold om at de fortsatt har det punktet som en rolle

*Godkjent*

## 25 Godkjenne finskrevet referat (5 min)

[Caro og Brage har finskrevet referat, godkjenne denne]

Frederik: Helst skriv under asap etter den er blitt godkjent s√• den kan bli lagt ut ila dagen :)

*Godkjent*

## 29 Mailpunkt (5 min)

[F√∏r hvert m√∏te skal det sjekkes om det ligger noen ubesvarte mails i innboksen, ansvar for √• besvare ubesvarte mail blir fordelt p√• m√∏tet]

- Workshop med AtB - noen som har lyst til √• dra? Ikke oblig at vi stiller.

I: ikke noe HS har noe spesiell interesse i

S: er de ute etter √©n fra hver linjeforening, eller hvem enn?

K: det st√•r inviterer *studenter* ikke noe s√¶rlig mer. ‚Äú√∏nsker √• se mange studenter‚Äù

K: folk kan tro det er gratis mat s√• de vil dra 

K: bra √• legge p√• korktavla . Er for studenters eget beste, s√• det er bra om folk drar

- Sit har arrangert leder-workshop med 20 plasser for ulike linjeforeninger.

I: dumt om vi sender 20 av v√•re?

K: er √•pent, s√• fint √• gi de muligheten. Om det er 20 av v√•re so er det fordi de har lyst.

- Oppf√∏lging fra de tekniske studentorganisasjonene etter linjelederforum - noe vi er interessert i? Synes det er et godt initiativ, men er redd for at det kan svekke rekruttering til Online sine komiteer og verv. Som diskutert p√• m√∏tet er det allerede mye nytt for f√∏rsteklassingene i starten, s√• dette kan potensielt bare bidra til at de blir hakket mer forvirret.

I: TO vil ta st√∏rre del i rekrutering under fadderukene. fadderukene er egt. prime for √• f√• folk til v√•rt opptak. 

I: enig. i rebus er det allerede problem med √• f√• plass til alle. helt opp til velkom

I: bedre om TO tar det mer opp med NTNU?

K: de har kanskje allerede litt egne avtaler

K: komitekickoff er jo allerede en greie

K: mailen er bare et sp√∏rsm√•l, vi kan velge √• bli videre med i planleggingen og si nei senere om det blir for mye for fadderuka. Evt planlegge noe etter fadderuka.

I: vanskelig for oss √• vite, de er i oppstartsfasen. Smart √• bl√¶ste det, men ikke involvere de i fadderuken

K: de vet at det allerede er en faktor at fadderuken er stappa

- S√∏knad til utstyrspotten
    - Jacob tar det

- Sosiale medlemmer
    - Noen m√• h√•ndtere s√∏knader til online om √• bli medlemmer (der det m√• avgis studierett-status)

## 30 Sosialt (5 min)

[Vi sjekker stemmingen for sosialt]

- ind√∏krevyen p√• fredag
- Nucleus jub

## 31 Eventuelt

[Saker som har oppst√•tt i l√∏pet av m√∏tet eller kort tid f√∏r m√∏tet]

- om man skal spise pizza i et ‚Äúbookbart‚Äù rom m√• man s√∏ke om det. Vektere har rett til √• kaste oss ut om man ikke har s√∏kt
    
    S: s√∏ker man i kommunen?
    
    K: nei bare NTNU
    
    S: alle studenter, eller bare om man har m√∏ter?
    
    K: nei mest auditorium om man har et stort m√∏te og stor servering, men usikker. Men det sp√∏rs helt p√• vekterne. andre linjer har hatt litt urettferdig opplevelser med dette f√∏r. Ulike vektere kaster ut for mer eller mindre. Skal tas opp med vakt og service etter p√•sken.
    
    I: usikker p√• hva vi skal gj√∏re med dette. si ifra til F.eks fagkom og bedkom som ofte har kurs med mat. ingen har egentlig v√¶rt klare om at dette har v√¶rt en greie f√∏r, men n√• vet de at vi vet at det er en greie . 
    
    K: brukt NTNU hjelp og de svarer innen 20 min
    
    I: Nestleder som s√∏ker?
    
    K: Nestleder bare booker, men komiteen selv s√∏ker. Er samme som √• s√∏ke drikketillatelse, s√• n√•r man s√∏ker drikketillatelse skal det ikke v√¶re noen unnskyldning til √• ikke s√∏ke spisetillatelse ogs√•
    
- Ganske mange komiteer har ikke lagt inn de nye retningslinjene
    - Arrkom, Prokom, Trikom, Ekskom, Debug, Hovedstyret, Velkom
    
- Trivselsunders√∏kelsen
    
    I: f√∏r var det et gavekort, skal vi ha der
    
    K: tenker det funker
    
    K: greia er at gavekort er at de tar gebyr
    
    I: hvis det er mellom to eller ett, ville jeg g√• for to
    
    I: tror arrkom og trikom har noen sp√∏rsm√•l som de har lyst til √• ta opp
    
    Kj√∏rer to gavekort
    

## 32 Refleksjonspunkt

[Hva tenker du p√•? Har du noe du lurer p√• om Online?]

nope

## Diggepunkt

[Alle m√• digge noe]

## M√∏teevaluering

[Ris/ros til hvordan m√∏tet har g√•tt]

M√∏te hevet 13:41
