---
title: "Siste møte med dette styret :("
---

## Innsjekk

[Hvordan har dere det?]

## 323 Godkjenning av innkalling, servering og referat fra forrige uke

[Kom innkallingen tidsnok? Er serveringen her, og er den godkjent? Er referatet fra forrige uke godkjent?]

- Innkalling ikke godkjent. Vin.
- Servering ikke godkjent. Øl til ansvarlig og til leder.
- Referat godkjent.

## 325 Status fra styret (15 min)

[Her er det kun meningen at det skal være status for styret. Det er lov å stille oppklarende spørsmål, men andre spørsmål som kan lede til diskusjoner skal skrives ned og ta på eventuelt.]

### Styremedlem:

- Hatt møte med velkom
- Fiksa siste generalforsamling-greier

### Styremedlem:

- Ingen status, ikke sendt inn.

### Styremedlem:

- Ingen status, ikke sendt inn.

### **💰** Økonomiansvarlig:

- Arbeidskveld siste mandag, sendt inn regnskap.
    - Litt vanskelig siden alle tall måtte matche med fiken. Men alt er ferdig til i kveld
- Lagt ut budsjett offentlig på OW
- Lagd sak om å flytte penger til fondet
    - Usikker på om det er et gyldig saksforslag siden det ble skrevet inn 1 uke før.
    - Regner med at det er good siden det er snakk om innsendte saker og ikke saker fra hovedstyret.
    - Det står også i vedtektene at HS må komme med et saksforslag om hvor mye som skal gå til fondet.

### 👩🏻‍🦰 Nestleder:

- Sendt inn nytt bodtilgangskjemar, funker ennå ikke??
- Hatt tett kontakt med August om opptak på av ny leder og nestleder
    - De må lage mye klarere vedtekter
    - Neste HS burde følge opp å lage klarere vedtekter.

### 👩🏾 Leder:

- Godkjent nye kort til bankom
- Var med frederik på planlegging av støttehjulet
    - Hørte med de om kontrakten med Bekk om hvordan Bekk kan bli inkludert i WS. Virket ganske positive. Blir isåfall først på høsten.
- Hatt møte med organisasjonskollegiet
- Sendt inn halvårsberetning
- Skrevet mitt siste styreord til offline.

## 326 Mailpunkt (5 min)

[Før hvert møte skal det sjekkes om det ligger noen ubesvarte mails i innboksen, ansvar for å besvare ubesvarte mail blir fordelt på møtet]

- FIF when2meet
    - Har snakket både med bedkom og fagkom. Begge har representanter. Vet ikke om vi har penger til å sende fra begge.
    - Må svares på innen torsdag.
- Elevkveld, svare at vi ikke kommer
- ITdagene - Caro avtaler møte

## 327 Sosialt (5 min)

[Vi sjekker stemmingen for sosialt]

- Styremedlemmer har planlagt HS/ledere-inn/ut. 
- Revy 15. mars. Flere som er gira. Må huske å bruke koden.
- HS inn/ut blir flytta til tirsdag 5. mars.

## **328 Generalforsamlingen V2024 (10 min)**

[Vi går litt gjennom hva vi holder på med, hva som er gjort og hva som mangler :D]

Fikser og trikser litt.  

## 329 Eventuelt

[Saker som har oppstått i løpet av møtet eller kort tid før møtet]

- Protokollunderskrivere: har tidligere vært leder og nestleder
    - Brage og Frederik skriver under
    - Hele HS har ansvar for at referatet er klart
- Fikk svar fra ridderne, de virket positive til Slack-kanal for efaringsoverføring
    - De nevnte at diskusjonene burde tas vare på, burde få Pro.
    - Sp: Pro blir vanskelig å hovedslacken, ca. 2000 i måneden. Vi snakket om at kun de ridderne som vil, forventer de at alle skal bli med?
        - Sv: Nei, de tenker at alle som vil blir med.
    - K: Burde ha en rolle som tar seg av å archive meldinger fra kanalen. Kanskje 1 gang i måneden.

## 330 Refleksjonspunkt

[Hva tenker du på? Har du noe du lurer på om Online?]

- Spent på hva som skjer med kiosken!
    - I: På første forslaget, potensielt veldig mange kommer til å stemme blankt. Blanke stemmer teller ikke, og det kan potensielt bli flere da som brenner for å stenge den enn som ønsker å holde den åpen. 
    - K: Redd for at blanke stemmer fucker opp for saken. 
    - Organisasjonskollegiet pleier å si at å stemme blankt er å la alle andre i salen bestemme.
    - Sp: Hvis vi stenger kiosken, må generalforsamlingen åpne den igjen da?
        - Sv: Ja, vi tolker det sånn. For at vi skal ha kiosk igjen, må det gjennom generalforsamlingen.
    - Sp: Si det går 6 år og det sitter et nytt HS, de ønsker å starte kiosken igjen, da må de gå gjennom generalforsamlingen.
        - Sv: Regner med at ryktene gå givere om at en kiosk eksisterte en gang i historien. Men ja, det må gjennom generalforsamlingen.
    - Vi må tenke på at folk ser på regnskapet og vi er mye i pluss. Er tilfeldig at vi er i pluss i år. Ca. 200 000 er at surfetur ble betalt for feil år, fagkom økte priser uten at budsjettet ble økt. Folk har ikke brukt opp pengene, søkt mye støtte. 
    - Hvor mye i pluss er det budsjettert til i år?
        - 50k

## Diggepunkt

[Alle må digge noe]

## Møteevaluering

[Ris/ros til hvordan møtet har gått]