---
title: 'Rekom, vedtatt.no'
date: '2024-09-25'
---

## Innsjekk

[Hvordan har dere det?]

## 164 Godkjenning av innkalling, servering og referat fra forrige uke

[Kom innkallingen tidsnok? Er serveringen her, og er den godkjent? Er referatet fra forrige uke godkjent?]

- Innkalling: Godkjent
- Servering: Godkjent
- Referat: Godkjent

## 165 Rekom-avtale (15 min)

[Har v√¶rt p√• m√∏te med rekom-m√¶ba og g√•tt gjennom v√•res forpliktelser ved en eventuell avtale med rekom, s√• tenkte √• g√• punkt for punkt og forklare hva de betyr, og h√∏re om dette er vi skal g√• for]

*g√•r gjennom presentasjon*

Sp: hvordan finner de ut av hva vi gj√∏r?

Sv: De f√•r tilgang p√• halvt√•rskalender, men har aldri sjekket.

I: Denne avtalen har blitt sagt nei til hvertfall 2 ganger. Utbyttet av kontrakten er ikke stort, i forhold til hva vi m√• bidra med.

K: Enig. Vi stenger av for andre utesteder, og begrenser oss ganske mye. Det eneste jeg tenker p√•, er at man kan f√• disse fordelene i andre byer.

Sp: Ville arrkom brukt lokalet?

Sv: Ja, men vil det v√¶re verdt √• utelukke andre lokaler? Vi √∏nsker f√¶rre og st√∏rre arrangementer, og det er allerede mangel p√• lokaler. Hvert store arrangement ville blitt p√• heidis, som gir oss lite valgmuligheter. F√•r man nok til at det er verdt det?

K: Enig. Jeg har ikke lest kontrakten f√∏r n√•, men ser at det kanskje ikke er verdt det.

I: Ser ikke vitsen med √• signere en kontrakt vi mest sannsynlig kommer til √• bryte.

I: Foresl√•r √• avsl√• og forklare i svaret hvorfor vi takker nei.

Avsl√•r kontrakten

## 166 TODO¬¥s fra forrige m√∏te **‚úÖ**

## 167 Status fra styret (15 min)

[Her er det kun meningen at det skal v√¶re status for styret. Det er lov √• stille oppklarende sp√∏rsm√•l, men andre sp√∏rsm√•l som kan lede til diskusjoner skal skrives ned og ta p√• eventuelt.]

### **Styremedlem**:

- Laget signaturmal
- Satt opp when2meets
- Bl√¶sta excited

### **Styremedlem**:

- Sett p√• mail
- Snakket med RFK om vors f√∏r julebord
- Lagt ut IT-bodskjema p√• notion

### **Styremedlem**:

- Fiksa innlegg i canvas.
- Sendt mail og gjort to-does

### **üí∞**¬†√òkonomiansvarlig:

- Gjort vanlige √∏konomiting

### üë®üèº¬†Nestleder:

- Gjort to-dos
- Det samme gamle vanlige
    - booke rom, osv.

### üßîüèº‚Äç‚ôÇÔ∏è¬†Leder:

- Gjennomf√∏rt genvors
    - gikk bra
- F√•tt kontakt med org.kollegiet s√• de blir ordstyrere p√• genfors
    - Skal ha m√∏te med de om ikke alt for lenge, alle i HS kan v√¶re med hvis de vil
- Eksomm√∏te p√• mandag
- Linjelederm√∏te ig√•r

## 168 Mailpunkt (5 min)

[F√∏r hvert m√∏te skal det sjekkes om det ligger noen ubesvarte mails i innboksen, ansvar for √• besvare ubesvarte mail blir fordelt p√• m√∏tet]

Frokostm√∏te - r√∏de kors

- Kan v√¶re reklame, men det er jo r√∏de kors
- I: er det relevant for informatikk-studenter?
- K: Kan ikke bl√¶ste alt
- K: Det kr√¶sjer med v√•re arangementer
- Det er en stund til arrangementet, s√• lar det ligge for n√• .

## 170 Signaturer (5 min)

[Hvordan skal vi bleste nye signaturer?ü§©]

I: Sende til komit√©medlemmer

Sp: Hvor er guiden?

Sv: Guiden er p√• notion

I: Vi m√• bl√¶ste notion

Bl√¶ster om den nye notion.

## 171 Vercel Pro Appkom (5 min)

[Appkom har s√∏kt om st√∏tte for Vercel Pro. OK?]

I: Det holder seg innenfor √•rets budsjett. Kommer tilbake til det senere.

## 172 Ekskom-m√∏te recap (15 min)

[G√• igjennom raskt hva som ble bestemt p√• m√∏tet. Kanskje opprette karrieredagsansvarligrolle og se p√• veien videre]

Vi ble enige om at de stiller sak p√• genvors og genfors ang√•ende √∏konomi. HS skal begynne √• se p√• muligheten for videre finansiering, og ogs√• se p√• arbeidsgruppe.

Sp: Hva vil HS-ansvarlig rollen g√• ut p√•?

Sv: Lage en gruppe, og v√¶re hovedansvarlig den f√∏rste perioden. Gruppen burde best√• av typ fagkom, bedkom og HS. Litt lignende som tech-talks, men skal se p√• muligheten for karrieredager.

Sp: Hvor gira tror vi oppstarter av tech-talks er p√• √• erfaringsoverf√∏re?

Sv: Sp√∏rr! Han er veldig gira for linjeforeningen. Han vil nok komme med tips og bidra det han kan.

I: Vi m√• p√• et tidspunkt finne en leder. Det vil bli et verv som tar ganske mye tid.

K: Ser for meg at det ikke tar altfor mye tid i starten. Det tar seg nok opp med tiden. HS kan fortsette √• v√¶re med i gruppa, men at noen f√•r hovedansvar.

Sp: Hva med s√•nn Abakus gj√∏r det? Med styre, ogs√• andre under dem.

Sv: Det er en egen organisasjon, s√• vi kan gj√∏re om ekskom til en karrieredag ogs√• ha en gruppe under det

K: Jeg tror det er strageien. Vi m√• f√• med noen i bedkom, fagkom til et styre. Det viktigste n√• er √• f√• sammen en gruppe.

I: Vi m√• lage en egen organisasjon. Vil si det er ganske stor forkskjell p√• bedkom og karrieredager. Det er to ganske forskjellige verv.

K: Jeg tenker det er lurt √• ha det som samme.

K: Karrieredagenes inntekter g√•r til ekskom, og ekskom burde v√¶re innvolvert.

I: Styret i IT-dagene er ikke ekskom, bare noen som melder seg til √• arrangere karrieredagene. Ekskom bidrar der det trengs. N√• i starten tror jeg de burde v√¶re involvert i oppstart.

Sp: Har vi noe l√∏sningsforslag dersom slike karrieredager ikke funker si etter tre √•r?

Sv: Ta opp ekskom tidligere, slik at erfarignsoverf√∏ring ikke g√•r tapt. Bedre √• arrangere noe lite, enn √• ikke arrangere noe.

Sp: Er det mulig at de starter opp enda tidligere og gjennomf√∏rer flere dugnader?

Sv: Da konkurrer jo ogs√• forskjellige trinn med hverandre om √• f√• dugnader. Kan v√¶re negativt.

Karrieredagsansvarlig blir valgt.

## 173 √òkans‚Äô time (5 min)

[√òkans sitt alt-mulig punkt]

- Kan vi lage sparekontoer for jubkom og daljer?
    - Vil l√∏nne oss √• bruke sparekontoer istedenfor vanlige bedriftskontoer siden vi sparer over tid
    - Det er godkjent
- M√• bankom ha milj√∏tiltak?
    - Blester ikke milj√∏tiltak
- Lurt √• ha trikom her neste uke i diskusjon rundt kiosken?
    - Litt uklart blant √∏kanser hvordan driften g√•r videre
    - Inviterer trikom p√• m√∏te neste uke
- De mindre komit√©ene vil ha mer penger til sine arrangementer
    - I: Tror det trengs et nytt m√∏te for √• diskutere arrangementer
    - K: Det er to ulike m√∏ter. Bedkom, fagkom og arrkom f√∏rst. Derretter resten.
    - K: Fint √• ta opp p√• storm√∏tet.
    - Sender inn sak om arrangementer til storm√∏tet

## 174 [Vedtatt.no](http://vedtatt.no/) (10 min)

[Ekstra penger til [vedtatt.no](http://vedtatt.no/)? Holde av midler? Alt hjelper. Koster typ 240 dollar per m√•ned for √• drifte pga servicekostnader som tidligere har v√¶rt gratis]

Sp: Hva tenkte andre linjeledere?

Sv: Abakus sa de har en egen greie. Abakus ser p√• muligheten til √• l√•ne dette mens det foreg√•r. Det kommer en mail til uka, s√• vi kan vente. Hvis vi har noen penger til overs, hjelper enhver krone.

I: Det blir is√•fal HS-prosjekter.

Sp: Det var √• donere p√• slutten av √•ret?

Sv: Det gjelder n√•.

I: Det virker bra √• holde det samme systemet. Det har tidligere v√¶rt rot, s√• det kan v√¶re greit √• ha det samme. Hvis vi har midler, backer jeg √• donere.

I: Vi har ikke brukt noe p√• prosjekter, men usikker p√• hva som m√• betales. Det er hvertfall FiF-samling.

I: Hvis alle donerer, og de sitter igjen med for mye, s√• skal de etterstrebe med √• betale tilbake.

I: Det er tre store linjeforeninger som skal ha generalforsamling. Hvor lenge er den oppe?

K: Hele siden er nede per n√•.

Sp: Hvordan vet vi om den er √•pen p√• v√•r generalforsamlign?

Sv: Vi f√•r nok mer informasjon om det.

Ser p√• det neste uke.

## 175 Status genfors (10 min)

[Vi tar en kikk over notion og ser over hva som mangler og hva som m√• gj√∏res]

Burde senke pizza-posten p√• genvors for √• passe p√• at det er nok p√• selve generalforsamlingen.

Ting er good

## 177 Eventuelt

[Saker som har oppst√•tt i l√∏pet av m√∏tet eller kort tid f√∏r m√∏tet]

- Dotkom IT-bod - hva gj√∏r vi med serverne?
    - Sette opp ny ryddedag for dotkom, evt f√• de til √• gj√∏re noe med det.
- Jubkom intervju
    - Frederik blir med
- Mye i slack
    - Det er vanskelig √• finne frem i online-slacken. Burde det ryddes her?
    - Interessegrupper skal finnes gjennom [online.ntnu.no](http://online.ntnu.no/)
    - Hovedstrukturen er relativt grei tenker vi, men evt kanskje noe annet kan ryddes litt?

## 178 Refleksjonspunkt

[Hva tenker du p√•? Har du noe du lurer p√• om Online?]

Sp: Jeg skulle lete etter s√¶rskilt utmerkelse dokumenter. Det st√•r ikke noenting om s√¶rskilt utmerkelse noen sted.

Sv: Det er nok en pris som er laget av HS for √• gi ros til noen i linjeforeningen.

I: Lager en side om s√¶rskilt utmerkelse p√• wikien.

## Diggepunkt

[Alle m√• digge noe]

## M√∏teevaluering

- Mange gode saker

[Ris/ros til hvordan m√∏tet har g√•tt]

M√∏tet hevet 14:06
