---
title: 'Back to school'
date: '2024-08-19'
---

## Innsjekk

[Hvordan har dere det?]

## 105 Godkjenning av innkalling, servering og referat fra forrige uke

[Kom innkallingen tidsnok? Er serveringen her, og er den godkjent? Er referatet fra forrige uke godkjent?]

- Innkalling: Godkjent
- Servering: Godkjent
- Referat: Godkjent

## 107 Status fra styret (15 min)

[Her er det kun meningen at det skal vÃ¦re status for styret. Det er lov Ã¥ stille oppklarende spÃ¸rsmÃ¥l, men andre spÃ¸rsmÃ¥l som kan lede til diskusjoner skal skrives ned og ta pÃ¥ eventuelt.]

### **Styremedlem**:
- Kriga litt pÃ¥ slack her og der
- Gjort noen smÃ¥greier
- Skal slette alt som er eldre enn 6 Ã¥r imorgen pÃ¥ facebook

### **Styremedlem**:

- Sendt mails
- Oppdatert og diskutert pÃ¥ slack
- Godkjent medlemsskapsÃ¸knader

### **Styremedlem**:

- SjÃ¸mannsforeningen
    - Skal ringe igjen for Ã¥ fÃ¥ oppdatering
- Sydd bÃ¥nd 
    - Usikker pÃ¥ hvordan vi skal fikse navnelappene som skal gÃ¥ i arv.

### **ğŸ’°**Â Ã˜konomiansvarlig:

- Er i prosessen av Ã¥ se over vÃ¥r-budsjettet, som skal godkjennes av HS innen 15. Sept.
- Reviderer bankoms kontoer, slik at mva melding kan leveres innen 1. Sept.

### ğŸ‘¨ğŸ¼Â Nestleder:

- GjÃ¸r ting etterhvert som det dukker opp
    - Booking av rom
    - Kompilering 
    - Opptak
- BistÃ¥tt velkom 

### ğŸ§”ğŸ¼â€â™‚ï¸Â Leder:

- Drevet med en del immballinvitasjoner og tjo og hei
- MedlemsskapssÃ¸knader
- Datakameratene
    - Dialog med jentelaget 


## 108 Mailpunkt (5 min)

[FÃ¸r hvert mÃ¸te skal det sjekkes om det ligger noen ubesvarte mails i innboksen, ansvar for Ã¥ besvare ubesvarte mail blir fordelt pÃ¥ mÃ¸tet]

## 109 Tenketank (15 min)

[Brainstorme litt hva vi mÃ¥ gjÃ¸re framover]

- Generalforsamling
    - Siste innkallingsfrist: 16. september
    - Sakspapir: to uker fÃ¸r 
    - Dato for Ã¸konomi- og vedtektskveld ikke satt
    - Ta kontakt med org.kollegiet
    - Workshop 
    - Var noe vedtektgreier for prokom og bandet
    
- KomitÃ©opptak
    - Blir tatt opp lenger ned. 

- Intensjonsavtaler (ekskom, rfk, output)
    - Skrev kun halvÃ¥r med output sÃ¥ mÃ¥ fikse pÃ¥ nytt
    - RFK er nok bare Ã¥ skrive under
    - Ekskom er litt tricky. MÃ¥ se pÃ¥ finansieringen.
        - I: Ekskom burde fÃ¥ et tall pÃ¥ hvor mange som er gira pÃ¥ Ã¥ dra pÃ¥ tur. 
        - Sv: Det er litt behov for Ã¥ finne ut av dette. Lurt med dialog med leder av Ekskom
        - Styremedlem tar kontakt med ekskom 

## 110ğŸš’ Ã˜kansâ€™ time (x min)

[Ã˜kans sitt alt-mulig punkt]

- Ikke mye nytt

## 111 Kule signaturer (5 min)

[Et Ã¸nske om Ã¥ fÃ¥ kule signaturer, med Online-logo i signatur?]

Forslag om kule signaturer.
I: Fett, men arbeid Ã¥ fÃ¥ alle til Ã¥ gjÃ¸re
I: NÃ¥ er tidspunktet Ã¥ fÃ¥ det gjort
- fikser ny signatur mail til neste mÃ¸te

## 114 Bedre merking i IT-boden  (10 min)

[Tror det kan vÃ¦re en god ide Ã¥ merke ting vi eier litt bedre i it boden. NÃ¥ har vi hatt situasjoner der bÃ¥de grillen og et bord har blitt tatt av andre linjeforeninger]


I: Vi kan lage et kart over IT-boden og fÃ¥ hjelp av komiteene til Ã¥ merke tingene. 
I: FÃ¸ler dette er vÃ¥rt ansvar, sÃ¥ vi bÃ¸r organisere det. 
I: Vi kan lage en excel-kalender, for Ã¥ fÃ¥ oversikt over nÃ¥r ting er i bruk og hvem som eier dem. 
I: Det er viktig at vi fÃ¥r med de fleste komiteene. 

I: Har ogsÃ¥ merket at Soundboxen ofte ikke er ladet opp og ikke pÃ¥ kontoret. 
K: Mulig Ã¥ sende en mail om Ã¥ vÃ¦re obs pÃ¥ lading. 

Fikser en ryddedag med komiteene som er oblig for HS, trikom, arrkom og OIL.

## 115 Sosialt (5 min)

[Vi sjekker stemmingen for sosialt]

## 116 Eventuelt

[Saker som har oppstÃ¥tt i lÃ¸pet av mÃ¸tet eller kort tid fÃ¸r mÃ¸tet]

Sp: NÃ¥r skal man ha utdelinger?

- Lang-og-tro: Genfors
    - Samle oversikt fra komitÃ©ledere

- SÃ¦rskilt utmÃ¦rkelse: Julebord
    - Tenke over kandidater
    - Sender ut skjema etterhvert for nominasjoner

Alkohol til arrangementer
- Avklare med Ã¸kans

Sp: De bodtilgangene, nÃ¥r slutter de Ã¥ funke?
- Sjekker opp sÃ¸knaden. Tror det er 1. september


## 117 Refleksjonspunkt

[Hva tenker du pÃ¥? Har du noe du lurer pÃ¥ om Online?]

## Diggepunkt

[Alle mÃ¥ digge noe]

## MÃ¸teevaluering

[Ris/ros til hvordan mÃ¸tet har gÃ¥tt]

MÃ¸tet hevet 13:42
