---
title: 'Siste mÃ¸te fÃ¸r sommeren :('
date: '2024-05-06'
---

## Innsjekk + kanskje dilemma

[Hvordan har dere det?]

## 92 Godkjenning av innkalling, servering og referat fra forrige uke

[Kom innkallingen tidsnok? Er serveringen her, og er den godkjent? Er referatet fra forrige uke godkjent?]

- Innkalling: Godkjent
- Servering: Godkjent
- Referat: Godkjent, men offentlig referat ute for sent (vin)

## 94 Status fra styret (15 min)

[Her er det kun meningen at det skal vÃ¦re status for styret. Det er lov Ã¥ stille oppklarende spÃ¸rsmÃ¥l, men andre spÃ¸rsmÃ¥l som kan lede til diskusjoner skal skrives ned og ta pÃ¥ eventuelt.]

### **Styremedlem**:
- Sendt mail til lektor-fyren
- Har snakket med TAG og DT. Tag svarte fort at de ikke er gÃ¦ssed pÃ¥ studentgreier.
- Mekka pÃ¥melding og booka hytte for HS og komiteledere hyttetur.
- Var pÃ¥ ekskom mÃ¸te.

### **Styremedlem**:

- Sett pÃ¥ alternativ lÃ¸sning til nodekomitÃ©daljer
- Fortsatt dialog med de ulike nodekomiteene

### **Styremedlem**:

- Endelig fÃ¥tt tak i sjÃ¸mannsforeningen
- Sett pÃ¥ alternativ lÃ¸sning til nodekomitÃ©daljer

### **ğŸ’°**Â Ã˜konomiansvarlig:

- VÃ¦rt pÃ¥ bankommÃ¸te
- Var pÃ¥ ekskommÃ¸te

### ğŸ‘¨ğŸ¼Â Nestleder:

- Just the old fashioned nestleder stuff

### ğŸ§”ğŸ¼â€â™‚ï¸Â Leder:

- MÃ¸te med bedkom, fagkom og arrkom om kalenderfordeling
- Fant dato for komitÃ©kickoff, 21. september
- Var pÃ¥ mÃ¸te med ekskom, fagkom og bedkom om finaniseringen av ekskom. MÃ¥tte dra litt tidlig.

## 95 Mailpunkt (5 min)

[FÃ¸r hvert mÃ¸te skal det sjekkes om det ligger noen ubesvarte mails i innboksen, ansvar for Ã¥ besvare ubesvarte mail blir fordelt pÃ¥ mÃ¸tet]

- VelkomstmÃ¸te med fagenhetsansvarlige for master

## 96 **Dato komitÃ©opptak og fordelingsmÃ¸te** (5 min)

[NÃ¥r setter vi dato for sÃ¸knadsfrist til komiteene og nÃ¥r Ã¸nsker vi fordelingsmÃ¸te?]

- SÃ¸knadsfrist burde vÃ¦re en uke fÃ¸r fordelingsmÃ¸tet
    - SÃ¸ndag 25. august blir sÃ¸knadsfrist
    - SÃ¸ndag 1. september - fordelingsmÃ¸te

## 97 **Styrevors immball status** (10 min)

[GÃ¥ igjennom kontrakt fra SjÃ¸mannsforenin

- Er booka men de sier at vi bare skal ta med den signerte kontrakten nÃ¥r vi dukker opp??
- Sp: Fikk vi det til Ã¥ gÃ¥ opp Ã¸konomisk?
    - Tar fra prosjektposten, sÃ¥ ja.
- Sp: Hvem skal signere?
    - Signerer ikke pÃ¥ vegne av Online, sÃ¥ trenger ikke Ã¥ vÃ¦re leder. Styremedlem tar seg av det.

## 99 **Reviderte vinstraffregler** (10 min)

[Brage har revidert vinstraffreglene. Tenker Ã¥ gÃ¥ igjennom de og sÃ¥ kjÃ¸re avstemning for Ã¥ fÃ¥ de inn i effekt.]

- Nye vinstraffregler: https://www.diffchecker.com/ISd9r5lA/  

Godkjent ved akklamasjon  

## 100(ğŸ’¯ğŸ‰!) Ã˜kansâ€™ time (x min)

[Ã˜kans sitt alt-mulig punkt]

- Skal se pÃ¥ budsjettet med Bankomleder for Ã¥ se pÃ¥ hvor mye vi potensielt kan gi ekskursjonen.

## 101 Sosialt (5 min)

[Vi sjekker stemmingen for sosialt]

- Hytte for HS/komiteledere er booka!!!
    - Har en plan for hvordan opptak kan orges.

## 102 Eventuelt

[Saker som har oppstÃ¥tt i lÃ¸pet av mÃ¸tet eller kort tid fÃ¸r mÃ¸tet]

- Kommet i gang med planlegging av kompilering?
    - Alt er good.
- Noen som kjenner noen informatikere som bor i trd. om sommeren som kan sjekke posten til Online av og til ila. sommeren?
    - Styremedlem fikser

## 103 Refleksjonspunkt

[Hva tenker du pÃ¥? Har du noe du lurer pÃ¥ om Online?]

- Vise oss litt frem i fadderuka???

## Diggepunkt

[Alle mÃ¥ digge noe]

## MÃ¸teevaluering

[Ris/ros til hvordan mÃ¸tet har gÃ¥tt]
