---
title: "Bl√¶sting, storm√∏te og b√•nd"
---

## Innsjekk m/ dillemma!

## 56 Godkjenning av innkalling, servering og referat fra forrige uke

[Kom innkallingen tidsnok? Er serveringen her, og er den godkjent? Er referatet fra forrige uke godkjent?]

- Innkalling: Godkjent
- Servering: Godkjent
- Referat: Godkjent

## 58 Status fra styret (15 min)

[Her er det kun meningen at det skal v√¶re status for styret. Det er lov √• stille oppklarende sp√∏rsm√•l, men andre sp√∏rsm√•l som kan lede til diskusjoner skal skrives ned og ta p√• eventuelt.]

### *Styremedlem:

- Sendt mail til rekom-ansvarlig.
- Var p√• uformelt m√∏te og viste hvordan en kontrakt har pleid √• se ut. Skal revidere en ny en ila uka.

### *Styremedlem:

- Sendt mail
- Sett p√• vedtekter som skal sees p√• etterp√•.

### *Styremedlem:

- Har blitt ghosta
- Sj√∏mannsfolka har ikke svart- skal pr√∏ve √• ringe de

### **üí∞**¬†√òkonomiansvarlig:

- Mandag: m√∏te med Bankom, hvor de reviderte
- M√∏te med dotkom, appkom og trikom med tihlde ang√•ende kiosksystem.
- La ut trivselsunders√∏kelse

### üë®üèº¬†Nestleder:

- Svart p√• mail

### üßîüèº‚Äç‚ôÇÔ∏è¬†Leder:

- when2meet for prikkregelm√∏te, dato satt til imorgen
- Sendt mail til milla - de har latt den g√•
- Fikset kontor-til-kontor

## 59 Mailpunkt (5 min)

[F√∏r hvert m√∏te skal det sjekkes om det ligger noen ubesvarte mails i innboksen, ansvar for √• besvare ubesvarte mail blir fordelt p√• m√∏tet]

**Teknisk verv**
De tekniske vervene sendte mail ang√•ende bl√¶sting for rekruttering 26.april
Argumenter:

- Tar bort fra rekruttering
- N√•r det f√∏rst er stands ser folk det, s√• trenger ikke ekstra bl√¶sting
    - Kan ikke bl√¶ste uten konkret informasjon.
- P√• h√∏sten vil det bli knotete og ta fra rekrutteringa - men det g√•r fint √• rekruttere etter fadderuka-rekrutteringa.

Konklusjon:

- Venter p√• at de sender mail n√¶rmere fadderuka.

**Sit fokusgrupper**
Sit √∏nsker bl√¶sting rundt en unders√∏kelse.

- Gjorde vi ikke det samme for atb? Slenge ut p√• korktavla?
- Kan bl√¶ste begge sit-unders√∏kelsene i samme?
- En er for komiteer, s√• er ikke n√∏dvendig √• bl√¶ste begge for alle.

Konklusjon:

- Den unders√∏kelsen ang√•ende fokusgrupper bl√¶stes.

**Psykt vanlig uke**
burde vi bl√¶ste for det ogs√•?

- Blir ikke relevant for de fleste - og vi m√• opprettholde en balanse med hva vi bl√¶ster for

**Nyhetsbrev, ntnu gratis arrangementer**

- Foreg√•r i andre land - kanskje ikke verdt √• bl√¶ste?
- De som holder p√• drar nok uansett.

## 60 B√•nd for HS og komit√©ledere (10 min)

[Todo fra forrige m√∏te p√• Ida og Lara. Status?]

De har tegnet opp et forslag for HS, alumni og komiteledere.
M√• innom Tiller for √• se p√• prisanslag

**Diskusjon**

- Hvem er alumni? Det er HS og komiteledere
- Setebeltet til lederne kan da gis bort
- Evt en hvit stripe p√• alumni som kan endres p√•?
    - Bedre at de b√•ndene bare g√•r i arv s√• vi slipper √• lage nye b√•nd hele tiden.
- Er ikke noe problem √• ha ekstra stoff hvis det blir for mye fra bestillingen.

**Veien videre**

- Lurt √• informere komiteledere og alumni om at vi lager nye b√•nd
- Vi kj√∏per stoff med en gang
- F√•tt ekstern hjelp til utformingen - skal se p√• hvordan det blir.

## 61 Kompillering (10 min)

[I f√∏lge √•rshjulet burde vi velge kompilleringsansvarlig(e) n√•]

- Personen m√• v√¶re kompillert selv.
- St√•r noe om kompilering her p√• notion. Kan ogs√• ta kontakt med tidligere kompileringsansvarlige for tips/hjelp
- Virker som det kan v√¶re andre utenfor HS som er gira p√• √• bli med.

## 62 Storm√∏te (5 min)

[P√• tide med nytt storm√∏te?]

- Selv om vi ikke har mye √• si, kan det v√¶re lurt slik at lederne blir klar over det.

**Tar m√∏tet 22. april**

Saker som skal tas opp:
(Se lengre ned for referanse)

- Hva skjer med wikien i framtiden?
- Hva skjer med den nye organisasjonsstrukturgruppen?

## 63 Sosialt (5 min)

[Vi sjekker stemmingen for sosialt]

- Torsdag 25. april

## 64 Eventuelt

[Saker som har oppst√•tt i l√∏pet av m√∏tet eller kort tid f√∏r m√∏tet]

**Debug - burde det bli en komite?**
Debug st√•r under en vanlig gruppering - men de har tilsvarende struktur som komiteer. Er ogs√• veldig tett p√• Online og tar for seg saker fra Online. Burde de da ikke v√¶re komite?

- Burde fortsette √• v√¶re en uavhengig organisasjon utenfor Online.
- Output burde ogs√• v√¶re en frittst√•ende organisasjon - for n√• kan de delta p√• komiteseminar
- I reglementet st√•r det: Debug er et varslingsorgan som skal st√• frittst√•ende fra Online.
- Enighet om at debug burde fortsette som en frittst√•ende organisasjon, men at de inviteres p√• samme arrangementer som andre komiteer.

Debug intensjonsavtale

- Mangler intensjonsavtale fra 2023 - og de varer bare et √•r. Siste var i 2022 og det burde f√∏lges opp.
- Tar med i den ny intensjonavtalen at Debug skal kunne bli med arrangementer p√• lik linje med andre komiteer.
- Frederik ser p√• den nye intensjonsavtalen.

**Burde wikien cleanes up?**

- Er mer styr enn det er verdt - og det er bare HS som skal ha tilgang. Det forsvinner uansett p√• et tidspunkt.
- Hele gamle wikien forsvinner?
- Er debatt innen dotkom om det burde lages en ny wiki eller ikke siden det er ganske mye jobb. Vil nok ivareta informasjonen et eller annet sted, kanskje bare ikke en wiki.
- Tar det med til Stor-m√∏te!!

**Mail fra Backlog**
M√• finne en ny prosjektleder for organisasjonsstrukturgruppa.

- Vil ha en person fra HS
- Forskjellig tolkning av hvem som tar hovedansvaret for √• granske organisasjonsstrukturen.
- Ta det opp p√• storm√∏te!
- Sp√∏rre om backlog vil ha m√∏te f√∏r storm√∏te.

## 65 Refleksjonspunkt

[Hva tenker du p√•? Har du noe du lurer p√• om Online?]

## Ukas HIT and MISS

[Alle m√• komme med HIT and MISS]

## M√∏teevaluering

[Ris/ros til hvordan m√∏tet har g√•tt]
M√∏te hevet 13:22