---
title: '18. Mars 24'
date: '2024-03-18'
---

## Innsjekk

[Hvordan har dere det?]

## 34 Godkjenning av innkalling, servering og referat fra forrige uke

[Kom innkallingen tidsnok? Er serveringen her, og er den godkjent? Er referatet fra forrige uke godkjent?]

- Innkalling: Godkjent
- Servering: Godkjent
- Referat: Godkjent :)

## 36 Status fra styret (15 min)

[Her er det kun meningen at det skal vÃ¦re status for styret. Det er lov Ã¥ stille oppklarende spÃ¸rsmÃ¥l, men andre spÃ¸rsmÃ¥l som kan lede til diskusjoner skal skrives ned og ta pÃ¥ eventuelt.]

### Styremedlem:

- Sendt mail til TO
- Kurs med stÃ¸ttehjulet

### Styremedlem:

- kurs med stÃ¸ttehjulet
- sendt mail

### Styremedlem:

- Sendt mail
- Rydda mailboksen som fyller seg hver dag
- Kurs med stÃ¸ttehjulet

### **ğŸ’°**Â Ã˜konomiansvarlig:

- blitt mer kjent med rollen sin
- kurs
- godkjent sÃ¸knader
- revidert
- purra pÃ¥ betalinger

### ğŸ‘¨ğŸ¼Â Nestleder:

- Jeg og Jacob skal pÃ¥ mÃ¸te om den digitale fremtiden til kiosken pÃ¥ onsdag
- Merga alle pr i github for vedtekter
- IDI mÃ¸te. 
    - It bygget skal bli pusset opp
    - 250 --> 38 faste master plasser, idi vil bruke gamle masterplaser til kontorer 
    - Eneste faste plassene som blir beholdt er de pÃ¥ A4, noen fri plasser pÃ¥ A2
    - Heri vil ha semestermÃ¸te med linjeledere i Online, Abakus og Tihlde for Ã¥ bedre kommunikasjon
    - SÃ¸ke stÃ¸tte fra KID!
    - Vi vil fÃ¥ den faste summen som vi pleier Ã¥ fÃ¥ fra IDI til idi-potten, men det vil bli vanskeligere Ã¥ fÃ¥ gjennom sÃ¸knader utenom.
    - IDI er Ã¥pne for Ã¥ stÃ¸tte arrangemenetr som fremmer klassetilhÃ¸righet ogsÃ¥ for andre trinn enn fÃ¸rste.

### ğŸ§”ğŸ¼â€â™‚ï¸Â Leder:

- VÃ¦rt i Portugal og blitt tÃ¦n
- PÃ¥dro meg heftig matforgiftelse under kurset med stÃ¸ttehjulet
- Sendt inn endringer til brÃ¸nnÃ¸ysundregistrene
- Snakker m. Bekk og bedkom ang. overgangspils
- Skrevet lederord til neste Offline

## 37 Mailpunkt (5 min)

[FÃ¸r hvert mÃ¸te skal det sjekkes om det ligger noen ubesvarte mails i innboksen, ansvar for Ã¥ besvare ubesvarte mail blir fordelt pÃ¥ mÃ¸tet]
- Lara blÃ¦ster tilrettelegging for autistiske studenter i korktavla

## 39 Mail fra arealkontakt (5 min)

[Vi har fÃ¥tt svar pÃ¥ mailen til arealkontakt, hvordan vil vi gÃ¥ videre med saken?]
- Han beklaget at tok feil, og sa han var Ã¥pen for et nytt mÃ¸te med oss.
- Smart at det er frederik som tar seg av dette (selv om han er pÃ¥ ekskursjon)

## 40 Sosialt (5 min)

[Vi sjekker stemmingen for sosialt]
- Sing sing ???
- Hyttetur med hs og ledere pÃ¥ hÃ¸sten. Kan vÃ¦re smart Ã¥ begynne Ã¥ planlegge relativt tidlig mtp at sÃ¥ og si alle skal pÃ¥ forskjellige hytteturer utenom denne.

## 41 Eventuelt

[Saker som har oppstÃ¥tt i lÃ¸pet av mÃ¸tet eller kort tid fÃ¸r mÃ¸tet]

- Begynne Ã¥ se pÃ¥ lokal til styrevors fÃ¸r immball
    - SjÃ¸mannsforeningen har fungert bra fÃ¸r. Pass pÃ¥ at vi skriver under kontrakt.
    - Sukkerhuset en mulighet? mulig Ã¥ booke uten bar. mulig Ã¥ ha med medbragt
    - Sende inv tidlig til eksterne. Gjerne sÃ¥ fort arrkom har funnet ut hvor mange plasser vi har til eksterne.

## 42 Refleksjonspunkt

[Hva tenker du pÃ¥? Har du noe du lurer pÃ¥ om Online?]

## Hatepunkt

[Alle mÃ¥ hate noe]

## MÃ¸teevaluering

[Ris/ros til hvordan mÃ¸tet har gÃ¥tt]

MÃ¸te hevet 13:08
