---
title: "Årboktema og velkom-opptak"
---

## Innsjekk

[Hvordan har dere det?]

## Meldepunkt

## 214 Godkjenning av innkalling, servering og referat fra forrige uke

[Kom innkallingen tidsnok? Er serveringen her, og er den godkjent? Er referatet fra forrige uke godkjent?]

- Innkalling: Godkjent
- Servering: Godkjent
- Referat: Godkjent

## 216 Status fra styret (15 min)

[Her er det kun meningen at det skal være status for styret. Det er lov å stille oppklarende spørsmål, men andre spørsmål som kan lede til diskusjoner skal skrives ned og ta på eventuelt.]

### **Styremedlem**:

Stormøte, generalforsamling, genvors, referat. 

### **Styremedlem**:

Vært på stormøte

Sendt mails

Vært på berg-jub

### **Styremedlem**:

Kokkelerer atm

Finpussa karrieredagene ting

Booka rom og blæsta

### **💰** Økonomiansvarlig:

Jobbet med budsjettet hovedsakelig. 

### 👨🏼 Nestleder:
- Samme gamle vanlige
- Vært på budsjettmøte
- Vært på bankom-møte
- Vært på jub med berg
- Tatt over ansvaret for lederkurset
### 🧔🏼‍♂️ Leder:

Holdt stormøte

Holdt refordelingsdiskusjon

Opprettet arr for julebordvors (påmeldingen åpnet mandag)

Vært på berg-jub og kontor til kontor med linjeforeningsledere

Vært på semestermøte med IDI

- Kan gi oppdatering neste møte. Venter først på referat før jeg kan oppsummere det greit.

## 217 Mailpunkt (5 min)

[Før hvert møte skal det sjekkes om det ligger noen ubesvarte mails i innboksen, ansvar for å besvare ubesvarte mail blir fordelt på møtet]

- FTP og linjeledere - Farstad tar seg av det
- Amund sendte mail om opptak til velkom - Brage tar seg av det.
- Trikom ville sende ut spørreskjema om kioskutvalget
    - De kan bestemme kioskutvalget selv
    - Brage svarer

## 218 Årboktema (10 min)

[Velge årboktema (straff til alle som ikke har sendt inn to tema på slack innen klokka 12:00 samme dag som møtet)]

**Erik: 
- Mat
- Brainrot


Brage:
- Kjeltringer - trange tider
- Hundebånd


Jacob
- Hore seg ut for HSP
- HOPE: Brage som kim Jong Un og kan dra inn valgkampen i USA

Straffer (Sto at man måtte sende inn på slack før møtet)
- 2 øl til Brage, Erik, Ida og Lara


## 219 Velkomopptak (5 min)

[Når ønsker vi å ta opp velkom? Amund og Aurora stiller gjeren med å hjelpe med intervjuer, de ønsker gjerne at de blir tatt opp før semesteret er ferdig]

Leder og nestleder burde hvertfall tas opp dette semesteret, men hva med resten av velkom?
Sist år ble økans tatt opp for sent, kan være lurt å få med de tidlig.
Konklusjon: Vi starter opptaket umiddelbart, Diskuteres videre med velkom om det bare er leder og nestleder som skal tas opp først nå. Brage settes på saken.
6/7 er tidligst vi kan sende ut søknader.

## 221 Økans’ time (x min)

[Økans sitt alt-mulig punkt]

Budsjettet har blitt kuttet betraktelig.

## 222 Sosialt (5 min)

[Vi sjekker stemmingen for sosialt]
Hyttetur til helgen
- Brage tar vinstraffene
- Må sette opp middag/frokost/oppvaskopplegg

## 223 Eventuelt

[Saker som har oppstått i løpet av møtet eller kort tid før møtet]

## 224 Refleksjonspunkt

[Hva tenker du på? Har du noe du lurer på om Online?]


## Diggepunkt

[Alle må digge noe]

## Møteevaluering

[Ris/ros til hvordan møtet har gått]
Vanskelig å referere møte med 3 stk. 
