---
title: 'HS-mÃ¸te 04.03.2024'
date: '2024-03-04'
---

## Innsjekk

[Hvordan har dere det?]

## 1 Godkjenning av innkalling, servering og referat fra forrige uke

[Kom innkallingen tidsnok? Er serveringen her, og er den godkjent? Er referatet fra forrige uke godkjent?]

- Innkalling: Godkjent
- Servering: Godkjent
- Referat: ??? mÃ¥ sjekke senere

## 3 Status fra styret (15 min)

[Her er det kun meningen at det skal vÃ¦re status for styret. Det er lov Ã¥ stille oppklarende spÃ¸rsmÃ¥l, men andre spÃ¸rsmÃ¥l som kan lede til diskusjoner skal skrives ned og ta pÃ¥ eventuelt.]

### **Styremedlem**:

- Ikke gjort sÃ¥ mye, venter pÃ¥ flyet til Oslo
- Meldt meg pÃ¥ semestermÃ¸te

### **Styremedlem**:

- satt seg inn i notion, og hva det vil si Ã¥ vÃ¦re HS

### **Styremedlem**:

- Satt seg inn i wiki, notion og hva HS gÃ¥r ut pÃ¥

### **ğŸ’°**Â Ã˜konomiansvarlig:

- vÃ¦rt pÃ¥ rfk mÃ¸te, godkjent appkom sÃ¸knad om pizza

### ğŸ‘¨ğŸ¼Â Nestleder:

- Hatt erfaringsoverfÃ¸ring med Ida og kommet meg inn pÃ¥ alle systemer der jeg skal vÃ¦re.
- Linket til fondets vedtekter fra den originale siden for vedtektene pÃ¥ wikien.
- Hadde mÃ¸te med Velkom angÃ¥ende at de skal ta over planleggingen av masterfadderukene ogsÃ¥.
    - Virket positive til det
    - De Ã¸nsker Ã¥ vite hvor mange som starter med studierett pÃ¥ master informatikk. Bedkom har snakket om at de kanskje vil kjÃ¸re en bedpress for mastere ogsÃ¥, derfor tallet er viktig.

### ğŸ§”ğŸ¼â€â™‚ï¸Â Leder:

- BlÃ¥tur
- Ny slack til nye ledere og nye HS
- Lagt til de nye pÃ¥ Notion
- IT-dagene mÃ¸te med Caro

## 5 **Ekskom** (5 min)

[Vi mÃ¥ snakke om veien til ekskom videre. BÃ¥de deres plassering i online og vedtektene deres som mÃ¥ ryddes opp i.]

- I: Det er veldig tvetydige og utydelige vedktekter, feks om ledervalg.
- I: SÃ¥nn jeg forstod det sÃ¥ var det jo vi som skal pÃ¥ tur som valgte inn de to kandidatene det stod om
    - K: Ja men da er det jo to stk. det stÃ¥r mellom som det egentlig ikke er tydelig om hvordan skal bli valgt.
- Spm: Hvem skal se pÃ¥ vedtektene? oss eller ekskom?
    - K: Ekskom, de skal ha workshop denne uka hvor de skal se pÃ¥ generalforsamlingen, sÃ¥ vi kan anbefale dem Ã¥ se pÃ¥ vedtektene da.

Gir en liten recap fra workshop om ekskom og tidligere mÃ¸ter.

- Spm: at de fÃ¥r en fast sum fra online?
    - K: det er ikke sÃ¥nn det er nÃ¥, men det er det vi tror kan vÃ¦re den beste lÃ¸sningen fremover.
- I: Overgangsperioden kan bli litt tricky, sÃ¥ vi vet ikke helt nÃ¥r vi skulle ha startet med det.
- Spm: Har dere landet pÃ¥ et belÃ¸p?
    - K: tror det mÃ¥ vÃ¦re rundt for at det skal kunne gÃ¥ rundt, men vet ikke om det er noe online vil gi.
- I: fremover er ogsÃ¥ tanken Ã¥ prÃ¸ve Ã¥ gjÃ¸re turen mindre, kanskje den bare varer Ã©n uke, og sÃ¥ kan den heller bygges opp Ã¥ bli stÃ¸rre igjen etter hvert.

Konklusjon: Vi sender mail til ekskom om at de mÃ¥ se pÃ¥ vedtektene sine pÃ¥ workshopen denne uka.

## 6 Mailpunkt (5 min)

[FÃ¸r hvert mÃ¸te skal det sjekkes om det ligger noen ubesvarte mails i innboksen, ansvar for Ã¥ besvare ubesvarte mail blir fordelt pÃ¥ mÃ¸tet]

- Campuspolitisk plattform studenttinget

## 7 **Ny straffeansvarlig** (**5** min)

[Den gjeve rollen som straffeansvarlig skal overrekkes]

- Brage har vist interesse pÃ¥ forhÃ¥nd

Brage blir godkjent som ny straffeansvarlig ved akklamasjon<3

## 8 **Ny kommunikasjonsansvarlig** (5 min)

[Den gjeve rollen som kommunikasjonsansvarlig skal overrekkes]

- Ida viser interesse

Ida blir godkjent som ny kommunikasjonsansvarlig ved akklamasjon<3

## 9 **Ny SOME-ansvarlig** (**5** min)

[Den gjeve rollen som SOME-ansvarlig skal overrekkes]

- Erik har vist interesse pÃ¥ forhÃ¥nd

Erik blir godkjent som ny SOME-ansvarlig ved akklamasjon<3

## 10 **Ny sosialansvarlig** (**5** min)

[Den gjeve rollen som sosialansvarlig skal overrekkes]

- Lara viser interesse

Lara blir godkjent som ny sosialansvarlig ved akklamasjon<3

## 11 **Genfors retrospektiv** (10 min)

[Hva gikk bra/dÃ¥rlig? Ferske tanker bÃ¸r overrekkes til neste styre]

- I: Vi mÃ¥ ikke anta at alle forstÃ¥r hva som foregÃ¥r. BÃ¥de i valg og nÃ¥r vi hadde fondets generalforsamling innad i vÃ¥r generalforsamling.
- I: Til neste Ã¥r kunne vi hatt en stÃ¸rre introduksjon til generalforsamlingen.
- I: Eventuelt pinne en post i slacken som forklarer basic generalforsamling 101.
- I: Spesielt til fondet tror jeg folk fÃ¸lte det var litt usikkert hva vi valgte inn folk til.
- Spm: er fondets generalforsamling hver genfors?
    - K: Nei, bare pÃ¥ vÃ¥ren.
- I: Syns rommet var bra, var god plass til pizza utenfor og masse stikkontakter.
- I: Syns planleggingen av HS var bra!
- I: Vi holdt pÃ¥ Ã¥ glemme at vi skulle sende inn et saksforslag om overfÃ¸ring til fondet, det mÃ¥ huskes til neste gang.
- I: Vi mÃ¥ passe pÃ¥ at vi slipper Ã¥ bestille inn for lite pizza, folk mÃ¥ melde seg pÃ¥ tidlig.
- I: GjÃ¸re det enda synligere i blÃ¦stingen at man burde melde seg pÃ¥ pga pizza.
- I: Jeg syns det var veldig bra referert!
    - K: Viktig Ã¥ notere seg at om man refererer kan man ikke stille til fondstyret.

## 12 **SemestermÃ¸te** (10 min)

[Hva diskuteres pÃ¥ slike mÃ¸ter? Er det noe vi burde ta opp pÃ¥ mÃ¸tet?]

- I: Vi har tidligere tatt opp det med sitteplasser, men dette har blitt fikset. Har ogsÃ¥ snakket om flytte printer, men ikke blitt tatt opp noe mer.
- Spm: noen kjernesaker en har mening om?
    - k: nei ikke egentlig
- I: kanskje ta opp smekklÃ¥s pÃ¥ kontoret?

Konklusjon: Vi stiller med representant pÃ¥ semestermÃ¸tet, og Ã¸nsker Ã¥ ta opp smekklÃ¥s pÃ¥ kontoret.

## 13 **TrivselsundersÃ¸kelse** (5 min)

[Vi har egnt pleid Ã¥ sende ut trivselsundersÃ¸kelse, dette noe det nye styret burde se pÃ¥]

- Det nye styret skal fÃ¥ dette gjort!

## 14 Sosialt (5 min)

[Vi sjekker stemmingen for sosialt]

- Inn-ut i mrg!
- Husk galla!
    - Reglene for pins og daljer som stÃ¥r pÃ¥ OW er litt forvirrende, sÃ¥ det burde endres pÃ¥ til senere!

Til senere:

- Pitche K2K med Abakus og Tihlde etter Tihlde genfors!

## 15 Eventuelt

[Saker som har oppstÃ¥tt i lÃ¸pet av mÃ¸tet eller kort tid fÃ¸r mÃ¸tet]

- Dato kompillering
    - For Ã¸yeblikket er det pÃ¥ en sÃ¸ndag 1.sep, men det krÃ¦sjer med Abakus. Flytte til lÃ¸rdag 31.aug?
    - Det er festningen da, kan dette bli problematisk?
    - august?
    - siste dagen i fadderukene?

Konklusjon: Vi endrer dato til 25.august, vi sender mail til Ridderne.

- Ekskom onlinepotten sÃ¸knad
    - Jeg tolker i hvert fall at erfaringsskrivene er noe de kan skrive hver for seg siden de har egne ansvarsomrÃ¥der Ã¥ skrive om.
    - Kanskje bruke mer tid pÃ¥ Ã¥ planlegge generalforsamling, og mindre pÃ¥ erfaringsskriv?
    - Jeg syns det er litt rart at de har 45 min mÃ¸te annen hver uke, for sÃ¥ Ã¥ sÃ¸ke stÃ¸tte til workshop. NÃ¥r det er flere komiteer som har 2t mÃ¸ter i Ã¸ka + arbeidskveld som har fÃ¥tt nei.
    - Jeg er enig, det er jo flere komiteer som gjÃ¸r veldig mye

Konklusjon: Vi godkjenner ikke sÃ¸knaden

- FÃ¸rsteklasse taskforce
    - Var mange som nevnte 1.klasse taskforce i apeller. og i spÃ¸rsmÃ¥lsrunden under genfors. SÃ¥ jeg tenkte det var verdt Ã¥ nevne at Backlog allerede er i gang med Ã¥ se videre pÃ¥ dette. Det har kanskje ikke komt tydelig nok frem.

## 16 Refleksjonspunkt

[Hva tenker du pÃ¥? Har du noe du lurer pÃ¥ om Online?]

- Kan intressegrupper hette xxxkom?
    - Usikker? Vi tar det videre med Backlog

## Diggepunkt

[Alle mÃ¥ digge noe]

## MÃ¸teevaluering

[Ris/ros til hvordan mÃ¸tet har gÃ¥tt]

MÃ¸te hevet 13:52
