---
title: "LegeerklÃ¦ring og progging med Abakus"
---

## 181 Avmeldinger Ã…re 2025 m/ Arrkom

**Case:** Mange som melder seg etter avmeldingsfristen - og mange sier de er syke. Tenker det er lurt Ã¥ vÃ¦re strengere og kreve legeerklÃ¦ring. Det var f.eks mange som meldte seg av immballet etter fristen.

I: Jeg stÃ¸tter forslaget til hvertfall Ã…returen, da det koster ganske mye, men det mÃ¥ skrives ganske eksplisitt. 
I: Spesielt nÃ¥ i den perioden vi har lite penger trenger vi Ã¥ vÃ¦re strenge pÃ¥ det og ikke legge ut for ekstra folk.
I: Tenker Ã¥ vÃ¦re presis pÃ¥ blÃ¦stinga sÃ¥ folk fÃ¥r det med seg
I: Hva om man fÃ¥r noen andre til Ã¥ ta plassen sin? Er det en mulighet? 
K: Jeg kan nevne det til de andre. Det burde kanskje vÃ¦re en mulighet. 
K: usikker om jeg blander, men hvis man har betalt arrangementet er det noen andre som kan ta plassen din.
K: Det hÃ¸res ut som det hadde vÃ¦rt good
K: det med at noen fra ventelista kunne tatt det, hadde vÃ¦rt en mulighet. Det har bare ikke vÃ¦rt sÃ¥ mange pÃ¥ ventelista i det siste. 
K: Sist var det 135/150 som var med - og vi mangler Ã¥ se hva det blir i Ã¥r.
Sp: Det var kun for Ã…re i fÃ¸rsteomgang? 
K: Ja, usikker.
I: Syntes det virker smart med legeerklÃ¦ring pÃ¥ stÃ¸rre arrangementer. Det var noen som ble syke ifjor og fikk tilbake pÃ¥ reiseforsikring - sÃ¥ man mÃ¥ ikke nÃ¸dvendigvis miste alt.
I: Hadde dere likt en feature hvor dere kan legge til en popup-melding om at dette er bindende? 
K: Hvis dere har lyst pÃ¥ spesielle regler, sÃ¥ kunne det vÃ¦rt lagt til. Det er alltid lov Ã¥ spÃ¸rre om flere features (fra dotkom).
**Konklusjon**: Saken diskuteres videre i arrkom.

## 183 Status fra styret (15 min)

[Her er det kun meningen at det skal vÃ¦re status for styret. Det er lov Ã¥ stille oppklarende spÃ¸rsmÃ¥l, men andre spÃ¸rsmÃ¥l som kan lede til diskusjoner skal skrives ned og ta pÃ¥ eventuelt.]

### **Styremedlem**:

- Snakket med pernille om mÃ¥nedlige innlegg - men hun er basically ferdig som some-ansvarlig. Skal snakke med komiteen om Ã¥ fÃ¥ ny some-ansvarlig.
- FÃ¥tt svar fra rekom-reppen.
- PrÃ¸ve Ã¥ fÃ¥ til jubkom-mÃ¸te imorra.

### **Styremedlem**:
- VÃ¦rt syk
- Gjort todos
- fulgt opp eksterne grupper og fulgt opp med halvtÃ¥rsberetning.

### **Styremedlem**:

Karrieredag-greier - Sendt spÃ¸rmsÃ¥l men ikke fÃ¥tt svar.

### **ğŸ’°**Â Ã˜konomiansvarlig:

- Zettle 
- Bestilt kortterminal, kommer nok pÃ¥ mandag
- Revidert, mÃ¥ sende mva innen 10.oktober

### ğŸ‘¨ğŸ¼Â Nestleder:

- VÃ¦rt pÃ¥ stormÃ¸te
- booket rom
- Maksgrense pÃ¥ notion side for komiteemedlemmer. Sender mail til notion for Ã¥ bevise vi er en linjeforening. Kanskje lettere Ã¥ publishe til nettside og at alle som kommer innom er gjester (men kan ikke endre pÃ¥ den).
Sp: sÃ¸ke om education-plus
Sv: funker ikke for vÃ¥re behov.

- Dotkom kan hoste vedtatt selv, sÃ¥ vi vet det kommer til Ã¥ fungere til genvors.

### ğŸ§”ğŸ¼â€â™‚ï¸Â Leder:
- genfors-saker 

## 184 Mailpunkt (5 min)

[FÃ¸r hvert mÃ¸te skal det sjekkes om det ligger noen ubesvarte mails i innboksen, ansvar for Ã¥ besvare ubesvarte mail blir fordelt pÃ¥ mÃ¸tet]

- Vedtatt - vi sponser med 1000.
- BlÃ¦sting av mail
    - Sp: Burde vi skrive oss opp i blÃ¦stekalenderen for slike ting? 
    - Sp: Legger vi ikke ut pÃ¥ korktavla?
    - Sv: Jo men burde vÃ¦r mer aktiv pÃ¥ Slack nÃ¥r det kommer til blÃ¦sting.

## 185 Koseprogg-fortsettelse (10 min)

[Har fÃ¥tt svar fra Abakus. Er en del detaljer vi burde snakke igjennom som blant annet mengden stÃ¸tte og hvilken dag det arrangeres.]

- Forrige gang var vi i utgangspunktet gira, men det blir isÃ¥fall neste semester.
- De hadde 40stk som dukker opp
- Abakus setter av 5k hvert kalenderÃ¥r, og de kan sÃ¸ke ekstern stÃ¸tte.
- De skal ha det pÃ¥ tirsdager - det er ikke noe vi kan bli med pÃ¥ pga bedpresser.
I: Dumt Ã¥ ha sÃ¥nne ting pÃ¥ bedriftsdager.
K: Selv om det ikke stÃ¥r eksplisitt, burde vi unngÃ¥ Ã¥ arrangere andre ting pÃ¥ tirsdager og torsdager. 
I: PrÃ¸ve Ã¥ finne en dag alle er ledig, Mandag?
Sp: Klarer vi Ã¥ finne stÃ¸tte til dette? 
Sv: Usikker, er ikke helt sikkert det har plass budsjettet.

**Konklusjon:** Virker som vi mÃ¥ vente da ingen av dagene i uka passer for begge linjeforeningene. Svarer at vi mÃ¥ vente til Abakus.

## 186 Ã˜kansâ€™ time (x min)

[Ã˜kans sitt alt-mulig punkt]

Ingenting 

## 187 Sosialt (5 min)

[Vi sjekker stemmingen for sosialt]

Aktivitet neste onsdag!

## 188 Eventuelt

[Saker som har oppstÃ¥tt i lÃ¸pet av mÃ¸tet eller kort tid fÃ¸r mÃ¸tet]

- Vil karrieredagene konkurrere med booking av normale bedpres?
I: Det er derfor vi starter denne gruppa. Gruppen skal sjekke ut muligheten. 
K: Skal starte opp med struktur, ikke bedriften. Skal sende en fra hvert kull i bedkom til karrieredagene. Vil ogsÃ¥ ha folk fra ekskom til Ã¥ bli med i gruppen.

**Genvors**
- Lang og tro liste er sendt inn.
- HalvtÃ¥rsberetninger - Lara etterspÃ¸r hos komiteene.
    - Eksterne: Ida etterspÃ¸r
- Tellekorps: good
- Stemmesystem: dotkom ser pÃ¥, evt vedtatt hvis dotkom ikke fÃ¥r opp.


## 189 Refleksjonspunkt

[Hva tenker du pÃ¥? Har du noe du lurer pÃ¥ om Online?]



## Diggepunkt

[Alle mÃ¥ digge noe]

## MÃ¸teevaluering

[Ris/ros til hvordan mÃ¸tet har gÃ¥tt]

MÃ¸te hevet 13:06