---
title: "Litt FIF og snart julebord"
---

## Innsjekk

[Hvordan har dere det?]

## Meldepunkt

Brage Ã¸nsker Ã¥ fÃ¥ en vin og to Ã¸l betalt for styregave.
- I: Tenker det er good

- Ida melder Ã¸l pÃ¥ Frederik for feil serveringsansvarlig i innkalling
    - Straff gÃ¥r gjennom. Frederik fÃ¥r straff

- Frederik melder Ã¸l pÃ¥ Ida for Ã¥ ikke spÃ¸rre om hun var serveringsansvarlig
    - Straff gikk ikke gjennom. Frederik fÃ¥r Ã¸l.

## 250 Godkjenning av innkalling, servering og referat fra forrige uke

[Kom innkallingen tidsnok? Er serveringen her, og er den godkjent? Er referatet fra forrige uke godkjent?]

- Innkalling: Delvis godkjent (ref meldepunkt)
- Servering: Godkjent
- Referat: Ikke godkjent (per 10.11.2024 ligger ikke referat for 06.11 ute pÃ¥ wiki)

## 252 Status fra styret (15 min)

[Her er det kun meningen at det skal vÃ¦re status for styret. Det er lov Ã¥ stille oppklarende spÃ¸rsmÃ¥l, men andre spÃ¸rsmÃ¥l som kan lede til diskusjoner skal skrives ned og ta pÃ¥ eventuelt.]

### **Styremedlem**:

- Svart svensken som for harde livet prÃ¸ver Ã¥ selge produktet sitt pÃ¥ mail
- Prokom saker

### **Styremedlem**:

- Har fÃ¥tt gjort (noe) med RFK?
- VÃ¦rt i dialog om arrkom. Vurderer Ã¥ lage en quiz. blÃ¦stet julebordvors

### **Styremedlem**:

- *Boldet*

### **ğŸ’°**Â Ã˜konomiansvarlig:

- Har vÃ¦rt borte sÃ¥ har bare gjort smÃ¥ting.
- Har lagt ut budsjettet pÃ¥ arrangementet nÃ¥.

### ğŸ‘¨ğŸ¼Â Nestleder:

- Erfaringskrivet for komitÃ©opptaket er ferdig
- Gitt feedback til bekk om lederkurset
- VÃ¦rt pÃ¥ avsluttende mÃ¸te med Bekk
- VÃ¦rt pÃ¥ fordelingsmÃ¸te
- VÃ¦rt pÃ¥ mÃ¸te om fagkoms virke

### ğŸ§”ğŸ¼â€â™‚ï¸Â Leder:

- FordelingsmÃ¸te gjennomfÃ¸rt
- OppsummeringsmÃ¸te med bekk
- MÃ¸te ang. fagkom
- Signert kontrakt med rfk
- Satt arrkom og oil i kontakt med hybrida ang. arrangement pÃ¥ vassfjellet

## 253 Mailpunkt (5 min)

[FÃ¸r hvert mÃ¸te skal det sjekkes om det ligger noen ubesvarte mails i innboksen, ansvar for Ã¥ besvare ubesvarte mail blir fordelt pÃ¥ mÃ¸tet]

## 254 Status SÃ¦rskilt (5 min)

[Status pÃ¥ skriving av sÃ¦rskilt?]

Gjort, men folk kan gjerne se over de.

## 256 Status Klassechatter (5 min)

[Status pÃ¥ klassechatter som skal opprettes?]

- Laget de forskjellige kanalene. Tenkte Ã¥ blÃ¦ste de pÃ¥ slack. 
    - K: Tenker du kan dra en @channel ogsÃ¥ siden det skal bli brukt sÃ¥pass mye til blÃ¦sting.

## 257 FIF oppdatere retningslinjer? (5 min)

[For Ã¸yeblikket drar Ã©n fra bedkom og Ã©n fra fagkom, begge nestledere. Det at bedkom og fagkom drar henger igjen fra nÃ¥r de hadde styrerepresentanter i HS og hadde innsikt der. NÃ¥ mangler FIF-gruppa en med innsikt fra HS. Oppdatere dette til Ã¥ bli leder fra HS, og Ã©n/to fra bedkom?]

- I: Snakket om det tidligere at vi burde sende noen fra HS.
- I: Veldig enig. 
    - K: Vi har ikke hatt noen retningslinjer pÃ¥ det. Neste Ã¥r skal det vÃ¦re i Trondheim og det blir lettere Ã¥ bytte over til at HS deltar pÃ¥ FIF.

Konklusjon: Sender leder fra HS og en rep fra bedkom

## 258 Prokom budsjettoverfÃ¸ring (5 min)

[Skal vi godkjenne budsjettoverfÃ¸ringen til prokom ref. mail fra Sarah]

- I: (Jacob) Syntes det er klink Ã¥ godkjenne.

Konklusjon: Godkjenner

## 259 Ã˜kansâ€™ time (x min)

[Ã˜kans sitt alt-mulig punkt]

## 260 Sosialt (5 min)

[Vi sjekker stemmingen for sosialt]

## 261 Eventuelt

[Saker som har oppstÃ¥tt i lÃ¸pet av mÃ¸tet eller kort tid fÃ¸r mÃ¸tet]

- Bleste nye signaturer/status?
    - K: VÃ¦rt en del krÃ¸ll med at bildet forsvinner. MÃ¥ fikse det fÃ¸rst.

## 262 Refleksjonspunkt

[Hva tenker du pÃ¥? Har du noe du lurer pÃ¥ om Online?]

## Diggepunkt

[Alle mÃ¥ digge noe]

## MÃ¸teevaluering

[Ris/ros til hvordan mÃ¸tet har gÃ¥tt]

MÃ¸te hevet 11:03