---
title: 'Immball p√• immball'
date: '2024-09-04'
---
  
## Innsjekk

[Hvordan har dere det?]

## 129 Godkjenning av innkalling, servering og referat fra forrige uke

[Kom innkallingen tidsnok? Er serveringen her, og er den godkjent? Er referatet fra forrige uke godkjent?]

- Innkalling: godkjent
- Servering: godkjent
- Referat: ikke godkjent (straff)

## 131 Status fra styret (15 min)

[Her er det kun meningen at det skal v√¶re status for styret. Det er lov √• stille oppklarende sp√∏rsm√•l, men andre sp√∏rsm√•l som kan lede til diskusjoner skal skrives ned og ta p√• eventuelt.]

### **Styremedlem**:

- Gjort to-dos
- Gikk gjennom medlemskapss√∏knader

### **Styremedlem**:

- Begynt √• lage mal til excell skjema for itboden

### **Styremedlem**:

- Skal hente n√∏kler til sj√∏mannsforeningen.
- Fikset notion-wikien

### **üí∞**¬†√òkonomiansvarlig:

- Sendt en del mails
- Faktura til immball
- Purra p√• en del folk
- Revidert og ferdigstiller v√•rsemesterets budsjett.
- Lager nytt budsjett for h√∏sten.

### üë®üèº¬†Nestleder:

- Gj√∏r litt av alt
- Booker rom, og sett p√• s√∏knader og bodtilganger
- Fordelingsm√∏te

### üßîüèº‚Äç‚ôÇÔ∏è¬†Leder:

- Gjennomf√∏rt fordelingsm√∏te
- V√¶rt p√• ITEX
- V√¶rt p√• immball Abakus, skal p√• Tihlde i dag
- For √∏yeblikket i et m√∏te med en bedrift som er interessert i HSP sammen med Theo og Ingrid (denne boldes klink)
- M√• skrive immballtale og komme p√• noe artig innslag, tar gjerne imot forslag her
- Starta med √• lage litt sider p√• wikien for kommende genfors
- Kalt inn til storm√∏te
- Skal delta p√• litt div komitem√∏ter for √• vise fjes for de nye komitemedlemmene

## 132 Mailpunkt (5 min)

[F√∏r hvert m√∏te skal det sjekkes om det ligger noen ubesvarte mails i innboksen, ansvar for √• besvare ubesvarte mail blir fordelt p√• m√∏tet]

- Cassini Hackathon - bl√¶ster ikke da det tar bort fra v√•re arrangement og kan hende de tjener p√• det.

## 133 Jubkom (10 min)

[Ta opp leder og nestleder jubkom ganske snart? Ihvertfall begynne √• se p√• prosessen slik at arbeid og spikring av jub blir satt i gang]

- Leder: Nestleder kan snakke for meg p√• denne, vi har snakka bittelitt om det p√• slack og er enige i at det burde bli tatt opp leder og nestleder ganske asap
- skulle bli holdt i 2021 i h√∏st og ble tatt opp i 2020 v√•r, for det er en del planlegging. vi tror det kan v√¶re smart √• ta opp leder og nestleder s√• fort som mulig. Vi burde ha en eller to personer fra HS som er ansvarlig for √• f√∏lge de opp

De g√•r inn for et arrangement som ikke har s√• mye informasjon liggende

- Noen tar rollen som kontaktperson og ta opp leder og nestleder.

## 134 Agraffer og pins (10 min)

- Kan v√¶re lurt √• telle kompileringsdaljer f√∏r vi evt bestiller dette. Vi burde ihvertfall ha bestilt nok slik at det er nok der for neste √•rs opptak. Men ellers kj√∏h, backer s√• lenge vi har cash money og det blir bra.

i: Minste antall er 100. Hvor mange skal vi kj√∏pe?

k: Kan h√∏re hvor stor prisforskjellen er mellom 100 og 200

i: agraffene m√• vi ha, men det virker ikke som det er billigere jo flere vi kj√∏per

s: Siden vi n√• har lederb√•nd, er det noe vits √• ha agraffene i tillegg? De koster mye mer enn alt andre vi har av daljer og pins. 

s: Skal komitelederdalje arves eller tas vare p√•? Er litt ulik praktisering i de ulike komiteene. Hvis de g√•r arv slipper vi √• kj√∏pe inn nye.

k: smart at det ikke arves, man mister jo b√•ndet etter man er ferdig som leder og det er veldig kult √• kunne se at man har v√¶rt leder

i: kan vi ikke spare opp og heller kj√∏pe mange senere

s: men vi kan ikke overf√∏re penger fra semester til semester, det g√•r jo bare til fondet.

k: man kan gi det til fondet, ogs√• s√∏ke fondet senere til √• kj√∏pe daljer. vi b√∏r f√∏re hvor mye vi sparer p√• denne posten evt.

i: Vi m√• se litt hvor mange daljer vi har. lang og tro g√•r det mye av.

l√∏sningforslag: Kj√∏pe gullknappene n√• og en annen dalje, og deretter vente med kompileringsdaljen og andre daljer til neste semester.

konklusjon. Ta opp med scott at vi ikke har mulighet til √• finansiere og v√•re tanker ang det hele, og s√• f√•r de vurdere selv om det er en mulighet for √• i det hele tatt gjennomf√∏re

## 136 Rekom-kontrakt (20 min)

Fyren sa at det ikke var s√• mange forpliktelser i kontrakten, men s√• fikk vi den, og det var ikke veldig gunstig.
i: hvis vi g√•r med p√• det, s√• √∏delegger vi jo kanskje for arrkom.

i: kan v√¶re image problem for HS pga de hvite stickersene. Vi begrenser hvor vi kan ha arransjementer, og eneste som f√•r noe ut av det er oss.

i: hvor mye f√•r vi ut ave dette

k: bare gratis inngang f√∏r kl 00 basically.

i: kunne h√∏rt med Farstad om √• m√∏te med abakus for de ogs√• m√• signere kontrakten deres p√• nytt. Kanskje man kunne hatt et m√∏te alle tre.

## 137 √òkans‚Äô time (x min)

[√òkans sitt alt-mulig punkt]
s: n√•r er budsjettm√∏te
k: innen 15.sept, s√• skal ta det opp med dere p√• neste m√∏te

## 138 Sosialt (5 min)

[Vi sjekker stemmingen for sosialt]
alt for mye som skjer

## 139 Eventuelt

[Saker som har oppst√•tt i l√∏pet av m√∏tet eller kort tid f√∏r m√∏tet]

**Rydding i boden**

i: ikke alle som kan samtidig, hvordan gj√∏r vi det

k: de som trenger √• v√¶re der er backlog, arrkom, oil, dotkom, trikom

i: n√• er det ikke rydding som det var forrige gang. n√• er det bare √• se hvem som eier hva. om vi finner noe som ingen eier er det enten kaste eller s√• kan vi ta ansvar for det. vi m√• skaffe stickers og lapper som st√•r hvem som eier hva

i: Burde bruke inventarlisten vi har til √• f√• oversikt, og det burde lages en ny inventarliste.

**vi m√• ta opp lang og tro med rfk - neste m√∏te**

**fotograf til immball**
i: arrkom sier at de har f√∏rre folk p√•meldt og n√• har de ikke r√•d til fotograf
k: har de pr√∏vd √• bruke prokom?

## 140 Refleksjonspunkt

[Hva tenker du p√•? Har du noe du lurer p√• om Online?]

## Diggepunkt

[Alle m√• digge noe]

## M√∏teevaluering

[Ris/ros til hvordan m√∏tet har g√•tt]

m√∏te hevet 12:00
