---
title: 'Ny wiki'
date: '2024-08-26'
---

## Innsjekk

[Hvordan har dere det?]

## 119 Godkjenning av innkalling, servering og referat fra forrige uke

[Kom innkallingen tidsnok? Er serveringen her, og er den godkjent? Er referatet fra forrige uke godkjent?]

- Innkalling: Good
- Servering: Good
- Referat: Good

## 121 Status fra styret (15 min)

[Her er det kun meningen at det skal vÃ¦re status for styret. Det er lov Ã¥ stille oppklarende spÃ¸rsmÃ¥l, men andre spÃ¸rsmÃ¥l som kan lede til diskusjoner skal skrives ned og ta pÃ¥ eventuelt.]

### **Styremedlem**:

- Sendt mail til Kai (fotokaren), men han har ikke svart helt ennÃ¥. Men pleier Ã¥ vÃ¦re grei.
- Ny ansvarlig fra rekom (en dame). De har sendt kontrakt.
- FÃ¥r ikke sortert pÃ¥ Facebook. lf: Kontakt facebook support?)
- Kompilering

### **Styremedlem**:

- Holdt meg oppdatert
- VÃ¦rt med pÃ¥ kompilering
- Lagd bÃ¥nd

### **Styremedlem**:

- Nothing new. Sendt mail, lest mail.

### **ğŸ’°**Â Ã˜konomiansvarlig:

- Revidert, skal sende revideringsforslag
- Sett pÃ¥ hÃ¸stens budsjett, gÃ¥r ganske bra, potensielt litt reduserte inntekter, mÃ¥ se pÃ¥ det
- Kontaktet Nordnet angÃ¥ende Shareville

### ğŸ‘¨ğŸ¼Â Nestleder:

- Fikset todos
- Kompileringen
- Intervjugreier
- Nettsiden fra dotkom fungerer overraskende bra. De feilene som skjer er menneskelige.

### ğŸ§”ğŸ¼â€â™‚ï¸Â Leder:

- Fadderuketing
- Svart mye pÃ¥ mails
- Deltok pÃ¥ kompilering
- BlÃ¦sta litt ting
- LinjeledermÃ¸te etterpÃ¥, Brage tar det

## 122 Mailpunkt (5 min)

[FÃ¸r hvert mÃ¸te skal det sjekkes om det ligger noen ubesvarte mails i innboksen, ansvar for Ã¥ besvare ubesvarte mail blir fordelt pÃ¥ mÃ¸tet]

- **poster til Kommitekickoff!** - Svart og sendt pÃ¥ kopi
- **Kurs for studentfrivilligheten** - Er ikke vits nÃ¥r vi er sÃ¥ langt inni lÃ¸pet (gir lite utbytte)
- **ListinglÃ¸pet og Installering** - Blir svart.
    - Ta med Online fadder-tskjorte.
- **Foredrag om mental helse**

## 123â˜ï¸âœŒï¸ğŸ¤Ÿ Nytt mÃ¸tetidspunkt for semesteret (10 min)

[Straff til de som ikke har svart pÃ¥ when2meeten innen fredag forrige uke]

- **Nytt mÃ¸tetidspunkt: Onsdag 12:00-2:00**

## x Ã˜kansâ€™ time (x min)

[Ã˜kans sitt alt-mulig punkt]

## x Sosialt (5 min)

## x Eventuelt

[Saker som har oppstÃ¥tt i lÃ¸pet av mÃ¸tet eller kort tid fÃ¸r mÃ¸tet]

**Rydde wiki (stort prosjekt):**
Ansvarlige er satt til Ã¥ rydde wiki, og det kommer til Ã¥ ta litt tid.

Forslag:
Bytte over til en felles notion for alt komite-spesifikt. AltsÃ¥ gÃ¥ bort fra wiki.

- Kan lage brukere fra online nettsida og overfÃ¸rt til notion
- Flytte fra gamle wiki
- Nice Ã¥ fÃ¥ fÃ¸r neste styre

**Ta en revidering pÃ¥ hva kommunikasjonsansvarlig er** - virker ikke som de har mye fast arbeid nÃ¥.

- Ta det opp pÃ¥ stormÃ¸te. Genvors er om tre uker, sÃ¥ burde ha stormÃ¸te om 2.
- Er veldig lite som ser i chatten, men noen har bruk for informasjonen som kommer dit (eks bedkom). Hva skal det byttes ut med isÃ¥fall? Tas opp pÃ¥ stormÃ¸te.

**Genvors workshop:** ikke ha frist siste dag da alle sitter Ã¥ jobber i siste liten.

## x Refleksjonspunkt

[Hva tenker du pÃ¥? Har du noe du lurer pÃ¥ om Online?]

## Diggepunkt

[Alle mÃ¥ digge noe]

## MÃ¸teevaluering

[Ris/ros til hvordan mÃ¸tet har gÃ¥tt]
