---
title: 'HS møte 12.10.21'
date: '2021-10-12'
---

*Møtetidspunkt:* kl. 13:15 - 15:00  
*Sted:* R21  

*Referering:*  
  1. ref: Anders   
  2. ref: William 

*Servering:* Sindre  

*Tilstede:* William, Sarmi, Henrik, Milla, Mari, Thomas, Thea, Sindre og Anders  

*Ikke tilstede:*  Ingen <3

*Straffer:* Vin: Mari, Thomas, Sindre, Henrik 


## 698 - Godkjenning av innkalling, servering og referat fra forrige uke  

Godkjent under tvil


## 699 - Status for komiteene (20 min)  

#### Arrkom:  

- De nye begynner å komme seg godt inn i varmen
- Litt problematisk med Åre, hvor transport er blitt dyrerre og man blir tvunget til å kjøpe skipass til alle deltakerne. Fått innvilget noe støtte til arr slik at det iallfall blir litt billigere.  
- Alle styrerepper burde ta opp i sin komité at dersom det er noen fra de som ønsker å være hovedansvarlig for gjenåpningsfresten så kan de det. 

#### Bedkom:  

- Har valgt Tech Talks ansvarlig, skal bare hjelpe å skrive kontrakter med bedrifter og de pakkene man selger til bedrifter. Litt diverse om man har frokost/middag og sånt.
- Vært på møte med Næringslivsforeningen i Trondheim. Ønsker å vise frem Trondheimsbedriftene, da foreningene har mye med Oslobedrifter å gjøre. De ønsker da å styrke forholdet vårt til Trondheimsbedrifter gjennom et samarbeid med dem. Kanskje noen nye bedrifter der, det er gøy!
- Linjesamarbeidet blir sett på. Møtet i dag. UKA har ekslusive dager i Linjesamarbeidet, og vi ønsker å finne ut bedre av disse dagene, da alle ikke nødvendigvis er så ekslusive som man skal ha det til.
#### Dotkom:  

- Fikk inn en 40 features på åpent HS-møte i går så det var gøy.
- Snakket om servere og hva vi kan gjøre for at Åre ikke knekker OW. Tror dog det bare knekker uansett, men det går nok fint.
- Fortsetter å jobbe med Cloud, små steps hele veien. 

#### Fagkom:  

- Lite oppdatering.
- Har WS om bookingrunde denne uka her.


#### Prokom:  

- Hadde Offline slipp på fredag med kake på kontoret, digg med et vanlig slipp igjen. 
- Skal begynne på neste offline.
- Veldig mange plakatbestillinger nå, det liker vi!!!
- Thea: Hvor mange pins er bestilt, og hvordan deler vi ut? 
    - Henrik: 500
    - Naturlig blir å dele ut pins på julebord eller liknende, så de nye faktisk får
    - Forhåpentligvis kommer de snart, så vi kan få orget utdeling og sånt

#### Trikom:  

- Arrangementplanlegginga går som vanlig
- Ble handlet inn til kontoret i dag 
- Vafler på kontoret på torsdag siden Trikom er 10 år <3
#### Økonomiansvarlig:  

- Onlinepotten er egentlig tom, selv med de nye reglene. Den må vi potensielt øke, som jeg synes vi skal.
- Jobber med budsjett og sånt, som vanlig. Blir snakkis senere

#### Nestleder:  

- Mest planlegging av diksusjonskveld, som heldigvis gikk fint!
- Snakket en del med Sindre for å catche opp på Online-kaos.
- Litt smått og godt her og der:)

#### Leder:  

- Vært med på FIF-planlegging, det kommer en god gjeng opp hit til møtet. 
    - Litt problemer med hva vi skal på kvelden siden ingen av kjellerne kan brukes. Men vi finner en løsning på dette, blir gøy uansett. 
- Holdt på en del med Sigrid med Ekskom planleggingen. 
    - Siden det har vært to avlyste ekskursjoner tidligere er det en del penger som ligger igjen utilgjengelige pga hvordan vedtektene våre står. 
    - NTNU har skrudd ned sånn at egenandelen maks kan være på 10k, slik at folk faktisk har råd til å bli med.
    - Regelen til NTNU om at man ikke kan dra til Asia slår ikke inn før neste år, så vi er siste året som kan gjøre dette i mellomfasen. 
    - Også en del andre linjeforeninger som reiser samtidig som oss. Flybilletter er da mye dyrere, og derfor det er så få plasser. De ønsker å øke.
    - De er kommet sent i gang med planleggingene siden de ble tatt opp så sent, så de ligger litt bak de andre pga dette. 
        - Må tas opp tidligere til neste år!
    - Har hjelp fra Liam som var ekskomleder i fjor, så det løser seg greit nå!
- Veldig gøy og bra på diskusjonsmøtet i går, si ifra til alle komiteene. 


## 700 - Interkom (10 min)  

- Ingen saker


## 701 - Sosialt medlemskap++ (Thea, 10 min)  
[Thea har samlet inn visdom fra de gamle og vi kan nå ta et valg på bakgrunn av denne informasjonen]  


- Thea: Vi må ta en avgjørelse på casen med hvordan vi skal gjøre det med sosialt medlemskap. Snakket med en del tidligere styremedlemmer om hvordan de har gjort det før slik at vi ikke gjør noe helt motsatt. 
    - Aslak sier følgende: "Vedtektene er veldig vage på dette. De sier at man skal ha en tilknytning til informatikk. Tidligere hadde vi krav om at man har minst 50% informatikkfag og at man har intensjoner om å komme inn på informatikk." 
    - Mer Aslak: Per vedtekstene kan man nesten gi sosialt medlemskap til hvem HS vil. Men det har tidligere blitt gitt til personer som har hatt intensjoner om å bytte over til informatikk. 
    - Sitat 2017: "Kan være vanskelig å si nei til de som søker sosialt medlemskap". Aslak avslutter med at vi har full makt, men sympati er jo noe verdt å tenke på.
- Mari: Jeg syntes de burde ha en eller annen tilklnytning til oss, eller skal bytte over til oss eller annet. 
- Thomas: Hva med folk som har gått informatikk og nå går noe annet?
    - Thea: Litt annen case. Da har de liksom allerede medlemskap. En egen gruppe som heter "Annen mastergrad"
- Anders: Er enig at det må være en tilknytning.   
- Henrik: Enig, og det er også sånn at dersom man melder seg på et arrangement så ville man kunne "tatt" plassen til en annen Onliner dersom man melder seg på noe. 
- Sindre: Hva er egentlig rollen "Annen mastergrad" på OW?
    - Thomas saksopplysning: Er jo egentlig en annen rolle, men ingen bruker filteret noensinne. Blir essensielt sosialt medlem.
    - Thea: Forstår det som at det bare er en gruppering for å skille, ikke for en praktisk grunn.
- Thea: Personlig har jeg lyst til å gi medlemskap til folk. Det er kjipt å si nei, men det er også litt dumt når vi allerede fyller opp mange av arrangementene våre. 
- Sindre: Annet alternativ er å bruke filtreringen ordentlig på alle arrangementer. Det kan bli en del orging med påmelding og alt sånt.  
- Thea: Aslak poengterte at vi er mesterne, men det er viktig for oss å tenke på å ikke diskriminere sosiale medlemmer.


### Folk som har gått ut av studiet etter bachelor

- Mange fortsetter tydeligvis å være 3. klasse selvom de har avsluttet bacheloren sin og er i fulltidsjobb.
- Noen melder seg for eksempel på surfetur, det er mye penger som vi bruker på noen som ikke nødvendigvis "fortjener" det. 
- Milla: Det som ble gjort på Surfetur nå er bare at de som melder seg på som ikke går informatikk lenger blir, fakturert for hele summen og får ikke noe av støtten. 
    - Vi må med andre ord kutte medlemskapet etter beste evne, sånn at folk ikke kan melde seg på automatisk.
- Anders: Vi har tatt en sjekk på litt diverse medlemmer, og ser at folk beholder statusen selv om de er ferdig for en stund siden.
    - Noen av disse var admins, så derfor de ikke ble kasta ut
- Milla: Det er mange som står som 3. klassinger selv om de ikke er admins osv. etter de er ferdige med å studere. 
- Sindre: Systemet til OW funker veldig bra om man aldri har studert før. Med en gang noe annet er tilfellet, risikerer man at det skjer rare ting her.
- Thea: Tror hvertfall at man burde ha med at man har lemmel til å kaste folk som ikke lenger er studenter ut av arrangementer. Dersom det blir fulle arrangementer, så burde aktive informatikkstudenter bli prioritert her. 
- Sindre: Vedtektene er jo strengt tatt veldig klare på dette. Så vi har all rett til å kaste ut folk gitt at det er behov for det. 

De som har arrangementer hos sine komiteer har helt og fult rett til å kaste folk ut av arrangementer dersom de ikke lenger er aktive studenter. Husk å sende e-post :)


## PAUSE (10 min)  


## 703 - Fotoarkiv (Sindre, 10 min)  
[Ref mail fra benny.]

- Sindre: Lage et arkiv med bilder fra Onlinere, feks en drive eller liknende. Men her er det et GDPR kaos som man må deale med dersom man skal gjøre det. 
- William: Det er en kul idé å ha det, men si vi kommer oss et stykke med dette her og får beskjed om senere at noen ønsker alle bildene sine slettet fra arkivet. Det vil bli helt umulig å deale med, og helt kaos. 
- Thomas: Som studentorganisasjon så er vi egentlig nødt til å slette all data om studenter 4 år etter de har sluttet å studere hos oss. Så dette vil være vanskelig å kunne holde styr på for å følge disse reglene.
- Sindre: Er det *egentlig* interessant å ha bilder fra dritlenge siden? Det er sikkert gøy å ha et par år, men det virker som mye herk for lite vinst.
    - Det jazzes.



## 704 - Søknader og onlinepott (Milla, 10 min)  
[Ref søknad om bil og hacktoberfest.]  

Merk: Dette går på IDI støtte

- Milla: Jeg må legge ved vedlegg på alt som går på IDI støtte, og derfor er det litt uheldig å legge ved en bil som premie. Støtter dog Hacktoberfest!
- Må stemme over disse.
- Bil til code in the dark
    - Ikke godkjent. 
- Hacktoberfest
    - Godkjent.
- Milla: Onlinepotten er tom og vi har råd til å øke den med 5k
- Stemmer om å øke onlinepotten med 5k
    - Godkjent.



## 705 - Opptak (Sindre, 5 min)  

Sindre: Burde få startet opp med dette så fort som mulig slik at det ikke blir i siste liten som alltid. 

- Velkom og ITEX må ha opptak ASAP 

- Sindre: Noen som har lyst til å ha hovedansvaret for opptaket av velkom + ITEX leder og nestleder?
    - William: Må man da fikse alt sammen, eller er det bare ansvar for å få ting gjort? 
        - Sindre: Tenker at det er mest ansvaret for at ting skjer. Så kan intervjuer deles ut etterhvert. 
    - William og Sindre tar på seg ansvaret. 


## 706 Eventuelt (10 min)  

### Grillingen v/Sarmi

- Sarmi: Når skal vi kjøre grilligen vår? 
    - Ikke på onsdag, for da skal mange på selskapsmiddag.
    - Mandag 25. Oktober klokken 13-15 funker. 
    - Mari orger.

### Vi må jobbe med forlsagene våre for genfors v/ Sindre

- Sindre: Vi merket på diskusjonskvelden at det er litt motstand mot 2x genfors forslaget. Vi må se nærmere på forslagene som ble tatt opp.
- Sindre: Ønsker at vi tar en runde på hva vi vil ta opp på genfors før jul en gang.

## Møteevaluering  

Koselig møte, selv uten kake.
