---
title: 'HS møte 6. april'
date: '2021-04-06'
---

*Møtetidspunkt:* kl. 10:15 - 12:00  
*Sted:* Zoom forventet :((


*Referering:*  
1. ref Mari  
2. ref Henrik  

*Tilstede:* Sarmi, Sindre, Henrik, Thea, Milla, Mari, Thomas, Anders, William

*Ikke tilstede:*  

*Straffer:* Vinstraff Sindre

## Innsjekk  


## TODOS fra forrige gang.   

- Alle: Oppdatere wiki-sidene til komiteen deres (leder/nestleder/etc)  
- Alle: hører med komiteen sin om hva de ønsker å spørre om i semesterundersøkelsen  
    - 5-6 spørsmål  
- Henrik: ta ansvar for semesterundersøkelsen  
    - Frist 3 dager etter påske  
- Anders og William: se på konkrete endringer til kontrakt med datakameratene  
- Anders: ta kontakt med faddere og si at det er muligheter for pengestøtte til sosialkveld  
- Mari: fikse doodle til hyttetur  
- William: sende mail til datakameratene  

## 602 - Godkjenning av innkalling  
Ikke godkjent, for sen innkalling (_hmmm_ ｢(ﾟﾍﾟ))

## 603 - Status for komiteene (11.25 - 15 min)  

#### Arrkom:  
- Ingen aktivitet og lite nytt
- Finne ut om pengestøtte til immballet og semesterundersøkelsen


#### Bedkom:  
- Begynt å sende tilbud til bedrifter angående arrangementer til høsten
- Noen som har vist interesse 
- Diskutert innad angående arrangementvisning på OW

#### Dotkom:  
- Veldig rolig påske
- To nye medlemmer i suppleringsopptak



#### Fagkom:  
- Lite som har skjedd
- Velger å bruke samme spørsmål som tidligere i årets semesterundersøkelse

#### Prokom:  
- Årboksbildene er ferdig redigert idag 
- Merch er bestilt og ankommet

#### Trikom:  
- Noen kommende arrangementer, må se på pressekonferanse imorgen hva som blir lov

#### Økonomiansvarlig:  
- Hatt en del å gjøre i påsken
- Opprettet kontakt med Amnesty
- Mye å fikse etter veldedighetsfest
- IE-foredelingsmøte:
    - Økans og leder fra hver komité blir invitert
- Jobber med MVA-oppgaven


#### Nestleder:
- Avtalt forventningsavklaring med alle komiteledere mellom 13.-19. april
- Gjort ferdig fadderkontrakten


##### Statusoppdatering:
- Realfagskjelleren
    - Nytt stemmesystem

#### Leder:  
- IDI møte, ble invitert rett før
- Fikk ikke tatt en runde på hva vi ville ta opp
- FIF-møte om to uker
    - Jubkom: kommer til saken etterpå
    - Linjeforeningsarealer

## 604 - Interkom (10 min)  
- William:
    - OW-arrangementprioritering
    - Redesign av forsiden
    - Alle komitéer bør være med for at alle komitéer skal være fornøyd med oppsettet
- Henrik:
    - Prokom ønsker å ha mer å gjøre 
    - Har få plakatbestillinger om dagen
    - Bestill i vei!

## 605 - Arrangementer til høsten (Anders - 15 min)  
[Høsten er megapacked. Vi må gjøre tiltak]

- Anders: 
    - Kalenderen til høsten er fullstappa
        - Er UKA og jubileum
    - Usikkert om vi får inn alle bedriftene vi ønsker
- Sindre:
    - Er ikke ønskelig å budsjettere i minus, fint at det blir tatt opp


## 606 - Fadderkontrakt (Thea - 5 min)  
[Ny versjon av fadderkontrakt]
- Thea:
    - Kontrakten er ferdig, mangler bare godkjenning
        - Alle er fornøyde
        - Kan gjøre endringer på den senere
        
Godkjent ved akklamasjon.

## PAUSE (10 min)  

## 607 - Jubkom og itDAGENE  (Jubkom - 15 min)  
[Jonas og Emilie kommer innom og forklarer status på jubkom og case med itDAGENE]  

- Jonas: 
    - Hva vi har gjort:
        - Bankett
        - Arrangementer hver dag den uken (tentativt)
            - Online øl

- Emilie:
    - IT-dagene er lagt på mandag og tirsdagen til jubileumsuka
    - Vil gjerne ha ekslusivitet, spesielt dagen vi er invitert til bankett under IT-dagene (tirsdag)


## 608 - Stormøte (Sindre - 10 min)  
[Neste uke planlegger vi første stormøte (kjerne + node + RFK + ITV +++). Hva ønsker vi å ta opp?]  

- Sindre: Målet er at alle skal føle seg inkludert og at vi har en arena der de føler at de kan ta opp saker. 

- Komiteopptak?  
    - Sindre:  Har blitt stort med så mange komiteer, hvordan skal det fungere? Kjernekomiteer med førsterett?
    - Anders: Er det ikke bare kjernekomitéer som har opptak etter fadderuka?
    - Sindre:
        - Blir alle kjernekomiteene + appkom + OIL 
    - Thea: 
        - Bekymret for det tekniske
        - Komitéleder har ikke tilgang til alle komitésøknadene
    - Anders:
        - Blir et ekstra mellomledd, unødvendig
        - Komiteledere kan gjøre det hver for seg
    - Thea: Hva gjør nodekomitéene som ikke har representanter i HS?
    - Sindre: Skal unngå at nestleder må gjøre dette i år og
    - Anders: Komitéopptaket vil består av OIL, appkom og alle kjernekomitéene
    - Anders: 
        - Hvordan vil de i nodekomiteene at det skal fungere? Hør med dem rundt forventninger
        - Lurt å si fra så tidlig som mulig hva som skjer, la dem ta en runde innad i komiteen.
    - Sindre: Skal sende ut invitasjon etterpå.
    

## 609 - Alumniundersøkelse  (Anders - 10 min)  
- Anders: Bedkom holder på med undersøkelse hvor de prøver å samle data om Onlinere (Analytics)
    - Kartlegger Onlinere som går ut i jobb
        - Hvor ender folk opp etter studiet?
    - Hentet inspirasjon fra Abakus 
    - Blir vanskelig å få mange svar fra de som går 5. klasse, litt mindre aktiv
        - Lite representative tall dersom bare 10 stk deltar
- Sindre: Hvor mye svar har de andre fått?
- Anders: Kan finne ut av det
- Thea: Når skal det sendes ut?
- Anders: Skal sendes ut i mai/juni, rettet mot de som går ut og alle som har gått ut
- Thea: Er det mulig at så mange møtes i år mtp. restriksjoner?
- Anders: Ser for oss at det blir årlig, langvarig prosjekt.

- Sindre: Fornuftig å prøve dette et år, selv om abakus har hatt få folk som prøver

## 610 - Eventuelt  

- FIF møte om 2 uker, noen saker?
    - Online er en av de foreningene som har kommet lengst, men fin plattform for å ta opp ting 
        - Svar på mail eller skriv på slack dersom dere har noe
- Liten endring i HS epost-signaturer (Thea)
    - Thea: Synes styremedlemmer skal endre epostsignatur
        - Ser ut som man er styremedlem i komiteen sin
        - Endring: Styremedlem *fra* <Komité> ?
    - Sindre: I retningslinjene står det styremedlem fra komite, men ingenting om signatur. Kan endre som vi vil, må bare bli enige.
    - William: Styrerepresentant for komite
    - Sindre: Mange som ikke har checka boksen på at signatur kommer før mailen man svarer på, det må gjøres
    - Anders: Det står i retningslinjene at det skal stå Styremedlem, <Komité>
    - Endring godkjent ved akklamasjon


- Hvor lenge skal vi ha møter?
    - Sindre: Foreløpig er det satt opp fram til 4.mai
    - Anders: Kan skje møter avhengig av hvilke saker som dukker opp, vanskelig å sette fast frist
    - Sindre: Sette opp møte/workshop hvor vi finner ut hvordan vi skal oppnå målene vi ble enige om på onboarding

## 611 - Diggepunkt
