---
title: "HS MØTE 7. SEPTEMBER"
---

# HS MØTE 14. SEPTEMBER

*Møtetidspunkt:* kl. 13:15 - 15:00  
*Sted:* R21  

*Referering:*  
  1. ref: William  
  2. ref: Mari  

*Tilstede:*  

*Ikke tilstede:* Thea


## 668 - Status for komiteene (30 min)

#### Arrkom:
- Immball gikk greit
- Arrangerer blåtur
- Gitt ut 16 prikker, folk må se over prikkreglementet på nytt. Viktig å følge reglene når det er så stort engasjement for arrangement


#### Bedkom:  
- Onboarding med de nye
- Begynt å planlegge alle samarbeidsarrangementer for i år
    - Samarbeid med Abakus bl. a.
- Begynt å tenke på bookingrunder for vårsemesteret
- Bekkpres i dag, Bedcrawl torsdag
- Digg at vi fyller opp med ventelister

#### Dotkom:
- Hadde onboarding med de nye
- Trenger taushetserklæring
- Dele inn folk i prosjekter neste uke
- Ser på bruken av Notion til å samle informasjon og en slags wiki. Hva er workflowen nå i visse prosjekter f. eks?
- Noen andre komiteer som trenger en sentral informasjonsdatabase?

#### Fagkom:  
- Ikke så mye som skjer i fagkom, forutom CV og jobbsøkerkurs, folk var veldig fornøyd. Samme med fattig student kurs
- Alt i alt, bra :)
- Trenger også taushetserklæring

#### Prokom:  
- Hatt sosialt med de nye
- Helt stopp i årboksprosessen
- Pins er bestilt, fem ukers leveringsfrist

#### Trikom:  
- Har valgt ny økans, Johanna
- Skal starte opp kontorordningen igjen, håper det går fint :)
- Startet opp med å se på arrangementer, men de må nok bli på dagtid

#### Økonomiansvarlig:
- Fått ny økans, Johanna
- Kurs i personlig økonomi med fagkom
- Skal begynne å lage budsjett til neste gang

#### Nestleder: 
- Appkom:
    - Vurderer å lage en OW app
    - (Da gir også navnet Appkom mening lmaoooo)

#### Leder:
- Kokekveld/koseprog: excited, som hadde IDI arbeidsdag før, skal innføre IDI arbeidskveld
- Vi skal heller bistå når det trengs, og når vi har lyst/Excited har lyst.
    - Cathrine og Rebecca jobber i excited

## 669 - Interkom (10 min) 

#### Prikkregler:
- Anders: mulig å fjerne alle godkjenninger av prikkregler?
- Thomas: Ja, det er mulig
- William: mulig å endre til at man godkjenner prikkreglene for hvert arrangement man melder seg på?
    - Vi kan se på det om vi tror det er nødvendig

#### Taushetserklæring:
- Alle tar det med komitelederen 


## 670 - Medlemskap til unge-arrkom (5 min)  
[Man trenger ikke være fult medlem for å søke komite. Derfor har arrkom to pers som er sosiale medlem. I følge vedtektene kan man få fult medlemskap ved 2/3 flertall.]

- Sindre: Er det en grunn til at fullverdige medlemmer ikke kan ha online e-post?
    - Thomas: Tror dette er noe fra Aslak/før Aslak sin tid. Veldig spesifikt for at Onlinere ikke skal være i komité uten å være fullverdig, men det har jo falt av med tiden. Kan opprette egen e-post gjennom GSuite uansett.
- Sindre: Ok, da gjør vi det. 

## 672 - UKE-toget og ansvarsområder (William, 10 min)
[Uketoget er coming up, og som vi vet er vi ansvarlig for det. Det virker ikke som noen har vært sånn blodkeen på å være store bidragsytere, men vi må hvertfall bli enig om en 2-3 personer som kan styre med det, og i hvilken grad vi faktisk skal gjøre noe. Hvor mye skal det blæstes; skal vi ha noe opplegg før/etter; etc.]

- Sindre: Tror trikom ordnet frokost før toget
- Thomas: Jeg kaster meg på. 
- William: Synes ikke det er nødvendig at man jobber aktivt med noe man ikke vil jobbe med, men det viktigste er at vi i HS delegerer videre.

Thomas tar ansvar for å få ting gjort, mulig Thea slenger seg på men hun er ikke på møtet