---
title: "HS møte 27. april"
---

*Møtetidspunkt:* kl. 10:15 - 12:00  
*Sted:* Realfagbygget R81

*Referering:*  
1. ref  Milla
2. ref  Thea

*Tilstede:* Thea, Milla, William, Mari, Thomas, Anders, Henrik, Sarmi og Sindre

*Straffer:*  

## 627 - Godkjenning av innkalling  
Godkjent

## 628 - Status for komiteene (10 min)  

#### Arrkom
- OW nede så usikker på hva som har skjedd
- 1.klasse middag blir bra. 60 påmeldte.

#### Bedkom
- Jobber med bookingrunden

#### Dotkom
- OW:
    - Fikse infrastruktur
    - Få til en siste teambuilding. 
    - Arrangementsprioriteringsmøte 

#### Fagkom
- Snart eksamenskurs, men ikke mye annet
- Raskt møte på et kvarter (!)

#### Prokom
- Sluppet Offline (jubileum)
- Filmet litt 

#### Trikom
- Beer mile imorgen
- Jobbet med arrangementer til høsten
    - Tenker mye lavterskel på kontoret på dagtid
- Håper på å få til Eurovision-visning og 17.mai-frokost

#### Økonomiansvarlig
- Fikser en del retningslinjer innad for feks fakturabetaling

#### Nestleder
- Jobber med opptaksperioden
- Rombooking til høsten, høre med Liodden 
- Laget HS statuskanal til nodekomitelederne
- Purret om statuspunkt

- Seniorkom:
    - Fokuserer på noen prosjekter
    - Lederprosjeketet; workshop
        - HS og komiteledere
    - Kollokviegrupper til førsteklasse
        - Opptak til komiteer, ikke alle kommer med så vil gjøre tiltak
    - Utmatrikulering er godt i gang med planleggingen
    - Komitekickoff: ser etter dato og vil høre med komiteene om hva som er lurt å ha med.

- OIL:
    - Golf og curling

- Velkom:
    - Prøver å leie storsalen
    - Venter på kontakt fra IDI
    - Booke park (?)

- Jubkom:
    - IT-dagene er good
    - Kan utsette til våren 2022 om nødvendig.


- Appkom: 
    - Startet opp en slackapp: redwine app
    - Nibble4 skal få en mest-kjøpt-side
    - Motiverte medlemmer!

#### Leder
- Mye oppfølging og møter med ulike folk


## 629 - Interkom (5 min) 
- Thea: Jubkom bruke splash som man gjør i fadderukene?
    - William: Miste bedriftsarrangementer
    - Thea: Skjer det noe annet i Online under jubuka? For i såfall er det greit
    - Anders: Kun jub-ting som skjer den uka. Splashen høres ut som en god ide.
    - *William backer:)
    - Sindre: Bruker OW ofte så hvis man da alltid havner på splashen
    - Thea sier til Jonas at han kan sende mail til dotkom
    - Anders: Fint å finne ut hva man vil ha der
    - Thea: Ja, de burde være tidlig ute.


## Pause (10 min)

## 633 - Pengesøknad fra Trikom (Milla)
- Milla: Trikom søker om 3500 kr fra IDI-støtten til 17. mai-frokost. Ønsker å leie lokale.
- Sindre: Får de disse pengene hvert år fra IDI?
    -  Milla: Ja
- Sindre: Vi godkjenner ved akklamasjon


## 634 - How to: Mail (Sindre og Thea)
- Sindre: Stryk det jeg sa forrige møte om at vi ikke trenger å svare på all mail.
- Tidligere har det vært et mailpunkt på møteagendaen. Ønsker vi dette?
- Anders: Vi har dette i bedkom og det funker bra.
- Mari: Kjempeide, fungerer bra i fagkom også
- willy: Høres bra ut, burde svare på alt vi trenger å svare på. Er deilig å få svar på eposter som går ut til veldig mange. Viktig å også begrense hva som skal inn på mailpunktet. 
- Thomas: Tar en del tid av møtet.
- Anders: Tar det som trengs, vi kan bli bedre på å nevne mail på slack. Da kan vi begrense antall mail å ta opp på møtet. 
- Sindre: Enig, men vi må være på på mail. Drive med oppfølging av mail; hva vil vi gjøre det til? Drift er viktig, men ikke bruke all tiden vår på mail.
- Thea: Alternativet mitt er å @-e folk som kan fikse. 
- Thomas: Har en mailansvarlig i dotkom, hEn sier til folk hva mailstatus er og tar opp det viktigste på møtet. Alle jobbe litt med mail ila året.
- Sindre: ? og så hvis det ikke funker så kan vi @-e folk. 

## 635 - Sosialt medlemskap
- Utsetter

## 637 - UKEtoget (Thea)
[Vi har fått mail fra UKA med invitasjon om å delta på årets UKEtog. Skal vi melde oss på i år også? I forrige UKEtog stilte Online med hjemmesnekret "Planet Online"-flåte og hadde sjampanjefrokost på Teknobyen i forkant av toget. Arrangementet er ment som veldig lavterskel, og man kan melde seg på uansett om man har noe å vise frem eller ikke]

- Thea: Ha en egen fane. Og forrige UKA deltok Online, for at Online skal bli med igjen! Var som en 17.mai-følelse.
- Lørdag 9. oktober (ingenting denne datoen i Online-kalenderen)
- Sjampisfrokost?
- Kostymer?
- Willy: Må vi melde på spesifikke folk?
- Thea har fremme søknadsformen
- Thea: Vi kan høre med bandet og RFK
- Willy fikser.

## Eventuelt (10 min)
- Booking av rom til høstsemesteret
    - Fagkom og bedkom; Trenger en detaljert liste over hvilke rom som trengs med dato.
- Komité kickoff
    - Hvert styremedlem skal spørre komiteen om 
        - Hva forventer komiteen av kickoff?
        - Hva ønsker dere at nye og eksisterende medlemmer skal få ut av kickoff? Er det noen tema dere kunne tenke dere å arbeide med?
    - Luka spør nodekomiteene, styremedlemmene spør komiteene sine 
- Anders: Dele ut lang og tro daljer:
    - Ordne før sommeren. Folk kan hente det på en koronavennlig måte.

- Online sommerfest:
    - Ringe dattera til hagen i Oslo og booke. 

- Siste møte neste uke.