---
title: 'HS møte 23. mars'
date: '2021-03-23'
---

*Møtetidspunkt:* kl. 10:15 - 12:00  
*Sted:* Høgskoleringen 3 H3 521 Sprokkit

*Referering:*  
1. ref Thomas  
2. ref Mari  

*Tilstede:* Sarmi, Milla, Sindre, Henrik, Mari, Thomas, Thea, Anders, William

*Ikke tilstede:*  

*Straffer:*  

## Innsjekk  
What it do?  

## 591 - Godkjenning av innkalling  
Godkjent

## 592 - Status for komiteene (11.25 - 15 min)  

#### Arrkom:  
- Veldedighetsfest gikk veldig bra
- Koselig å være medarrangør
- Coming up: 
    - Ikke noe stort på vei
    - Åre kan blir mye enn tidligere
- Fått med en som skal finne ut av arrangementprioritering


#### Bedkom:  
- Rolig for Bedkom før påske
- Linjesamarbeidsrolle, kordinering med bedrifter mellom linjeforeninger. Bedkom ønsker å hjelpe andre.
- Sett på bedrifter til jubileumsuka

#### Dotkom:  
- Valgt tillitsvalgt: Anhka
- Jobber med arrangementprioritering
- Hjalp Appkom med å sette opp Azure

#### Fagkom:  
- Ikke mye som skjer.
- Rekord kort møte i går: 45 min.
- Kurs gikk bra, godt oppmøte.

#### Prokom:  
- Har malt kontoret
- Redigerer årboka
- Jobber med jubileumsutgave av offline

#### Trikom:  
- Tillitsvalgt: Erik
- 17 Mai frokost
- Ser på muligheter til Eurovision
    - Redd for deltakere, midt i eksamensperioden
- Trikom trenger ideer på mail, bare send inn ting.

#### Økonomiansvarlig:  
- Første fondstyremøte
    - Jonathan Brooks ble leder
    - Etter genfors skal fondstyre finne et strategi for forvaltning av fondet. 
    - Styringsdokument: hvordan bruke pengene til Online best mulig?
- Veldedighetsfest:
    - Vi overfører penger til Amnesty
- Oppdatere bankom-wiki
- Bankom jubileum i år.

#### Nestleder:
[Status fra RFK, OIL og Velkom]
- Planlegger forventningsavklaring med alle komiteledere

- Jobber med Sindre for å plannlegge stormøte
- Status update:
    - Realfagskjelleren:
        - Stengt, lite aktivitet
        - Åpning usikkert
   
    - Velkom:
        - Det går utrolig bra
        - 16 medlemmer
        - 6 møter 
    - OIL:
        - Oppstart preget av lite motivasjon blandt medlemmer
            - Få som møtte på møter og lite ble gjort
        - Et par arrangemter som ble gjort men få personer møte opp.
        - 13 medlemmer totalt
        - Arrangementer har vært utendørs
        - Buldring hadde stor success.
        - Paddle tennis er eneste sannsynlig atm
        - Teambuilding med curling.
        
- Ikke fått oppadtering fra appkom, seniorkom og jubkom

#### Leder:  
- Møte med IE:
    - Snakket om status om linjene
    - Snakk om bruk av Campus til andre ting, slik som bedpres
    - Kokekveld er de positive til. 
    - Omega eller Delta skal ha veldedighetsfest
        - Fått request på dette
- Forventingsavklaring er fullført
- Arealer for linjeforeninger:
    - Er på ballen, fått innspill av Endre og Aslak


## 593 - Interkom (10 min)  
- Kokekveld  
    - Sarmi: Risikovurdering, gjort liknende i velkom. Nesten fullt (40 stk)
    - Sindre: Prøve å få tak i Tihlde-rommet (112)
    - Sarmi: Hvordan blir det med pizza?
        - Sindre: IDI betaler.
    - Milla: Vi kan sende faktura
    - William: Birgit Sørgård i IDI, spør henne om betalinger
        - Anders: Spørre hvor mye de skal bestille.
    - Thomas: Carl og Anhka er med
    - Sindre: få som har søkt til velkom så kan vi bleste litt på fadderchatter?
        - Anders: Vi kan sende det til listen med fadderkontakter.
        - Mari: Det kan være lurt å presisere at du ikke trenger å søke med noen. 
- Bankom: personlig økonomi kurs
- OW arrangementer: 
    - Anders: hvis Anhka gjør redesignet vil det bli en case for bedkom
    - Thomas: alle burde være med, et redesign kan påvirke alle komiteene

## 594 - Intensjonsavtale med Ekskom (5 min)  
[Link til dokumentet finnet du her:
(https://docs.google.com/document/d/1MvXaXngqYnGs7kizrHMG0CCBjeryQ0MGloX6bhvAE1o/edit)]

- Mari: jeg bad Øyvind om å gjøre de endringerne som vi diskuterte sist:

- Anders: vi diskuterte avtalen med bedkom:
    - Forelslår: under onlines forpliktelser ta bort forkortleser (fagkom skrives som fag- og kurskomiteen)
    - Definert vilke komiter i Online som har ansvar.

- Intensjonsavtalen ble godkjent ved akklamasjon 

## 595 Seniorkom i HS (10 min)

- Sindre: Hvordan vil vi forholde oss til seniorkom i år? I fjor hadde de en plass i styret, ikke nå lenger. Tror de vil ha en mer veiledene rolle. Hva er det vi tenker?

- William: På daglig basis: seniorkom-punkt med oppdateringer. Seniorkom skal være støttespillere 
    - Idé: vi kan hjelpe komiteene våre med å burke seniorkom mer
    
- Thea: Online har stort styre, case i styre var om bankomleder skulle være en del av HS. Aslak ville ha Endre i styret sitt, så ikke en varig endring. Men Seniorkom ble stemt ut av styret i vedtektene, kan jo altid invitere dem til møter.

- Thomas: Vanskelig å kontakte seniorkom, føler mer at man har kontakt med enkeltpersonene og ikke komiteen.
    -
- William: vet ikke hvordan prime seniorkom fungerer

- Thea: vi sliter med å få innblikk i hvordan seniorkom fungerer

- Anders: Luka og Lars skal finne ut hva de har lyst til å gjøre. Det har vært veldig stille i det siste, så det er positivt å la dem bestemme egne retningslinjer.

- Sindre: Seniorkom blir strammet opp i år. Lars skal snakke om hvilken rolle de ønsker å ha i fremtiden.
    

## PAUSE (10 min)  

## 596 - Seniorkom i HS (20 min)
[Etter genfors er seniorkom ute av hovedstyret. Hvordan vil vi forholde oss til dem og hvilken rolle skal de ha?]  

- Lars: Tanken er å gå gjennom seniorkom´s rolle for HS og for Online
    - Etter genfors er det en del som har endret seg. 2 mindre i styre. 
    - Består av utgåtte medlemmer (6-10 pers)
    - Tatt opp tre nye personer
    - Vi er 7-8 stk: Luka er leder + jeg er nestleder
    - Promotering av linjeforening 
    - Nytt prosjekt: lederutvikling
        - Fokuserer på HS og komitelederne
        - Ingen rammeverk rundt lederprofilene
        - Lage årshjul med et fokusområde
        - Linjeforening: hva er det? Hvorfor driver vi med det?
        - Et par seminarer med HS, invitere å sitte med seniorkom å snakke med varandre. 
        - Før sommeren: komme i gang, tips&tricks
        - Tanker og tips and tricks fra andre som har gjort samme feil.     
        - Teamsamarbeid: fokus på hovedstyret
            - Personlighetstest
        - Hva tenker dere om et slikt prosjekt?
            - William: Helt prima
            - Anders: bra å få litt mer ut av rollen enn bare å sitte på møter å diskutere ting
            - William: mange av rollene trenger erfaringsoverføring, om dette går feil så kan det fort bli problematisk. 
            - Lars: mål er å lage rammeverk for fremtidige HS

    - Prøver å koordinere dato med tidspunkter hvor alumni er tilgjengelig
    - Seniorkom sin rolle i hovedstyret:
        - HS kan bestemme hvilke ressurser vi ønsker å ha tilgjengelig i møtet til enhver tid
        - Seniorkomleder vil da ikke trenge å være på alle møter
        - Anders: Hva skjer etter sommeren? Går Luka ut?
            - Lars: nei, han går 3-4 ish.

    - Sindre: Mye av det er å ha et sted hvor vi kan diskutere. 
    - Thea: Mente de at vi kan bestemme hvem vi vil ha med på møte?
        - Sindre: ja!
        - Anders: om vi trenger hjelp med økonomi kan Stensrud bli med f.eks
        




## 597 - Mail fra Endre (10 min)  
- Sindre: Høre hvordan det går med førteklassinger
    - Hvordan skal vi gå frem der? 
- Thomas: Spørre fadderne om å ha reunion faddervors/sosialkveld
    - William: man kan se de som ikke møter opp. Det er et endeløs problemstillning, 
- Milla: 
    - førsteklassinger møtes gratis på restaurant veldig bra initiativ 
        - Uke 16/17
    -  satse på eksamensfesten
- Mari: Være åpne for at mer sosialt kan skje fremover, ikke bare den ene festen/sosialkvelden
- Milla: gi folk ansvar om å se hvordan det går med folk.
- Henrik: Tryggere med faddergruppen
- Thomas: presisere at man ikke skal snakke om komiteer og alt som har vært
    - Anders: men viktig å snakke om det vi driver med også, for å engasjere folk til å være med på ting fremover. Viktig del av Online er arrangementene våre

- Sindre: Så hvordan skal vi faktisk gjennomføre? Nå ut til mange? Lavterskel?

- Henrik: eventuellt sitte på skolen, komme i kontakt med faddergruppa gjennom fadderkontakt.

- Anders: Gjør vi det til et arrangement er det enklere å søke om støtte

- William: kan fort bli høy terskel om det er for spesifikt. 

## 598 - How to: Medlemskapssøknader (5 min)
[Vi tar en gjennomgang på hvordan man behandler en medlemskapssøknad slik at alle kan hjelpe til med oppgaven]

- Sindre: medlemskapsøknad går ut på å sjekke om søkeren studerer informatik eller IT master, om dette er ok er det bare å godkjenne.

## 599 - Semesterundersøkelse (5 min)

- Sindre: det er fint at vært komite kan stille spørsmål
- Milla: er bankom relevant?
    - Sindre: bankom var ikke med siste gang.
        - droppe nodekomiteene, blir veldig lang
- Sindre: gavekort til de som deltar
- Henrik tar ansvar for semesterundersøkelsen.
    - Frist 3 dager etter påske
## 600 - Eventuelt  
- Datakameratene:
    - Ønsker å komme på HS møte
    - Anders: forslag om at vi går gjennom kontrakten på forhånd og finner ut hva vi ønsker å endre/få inn i kontrakten
    - Vi må bestemme om vi skal betale for datakameratene for 2020: 
        - William: det var en ærlig fuck up, er nok best og gi dem penger og kontrollere at det ikke skjer igjen.
        - Anders: gi pengene og heller diskutere hva vi gjør neste år
- Støtte til datakameratene 2020 blir godkjent ved aklamasjon



## 601 - Diggepunkt
