---
title: "HS møte 16.11.21"
---

*Møtetidspunkt:* kl. 13:15 - 15:00  
*Sted:* Geologi G21

*Referering:*  
1. ref Thomas  
2. ref Mari  

*Tilstede:* Sarmi, Milla, Sindre, Henrik, Mari, Thomas,  Anders, William

*Ikke tilstede:*  Thea

*Straffer:*  

## Innsjekk  

## 591 - Godkjenning av innkalling, servering og referat
- Godkjent under tvil inkalling og referat 
- Ikke godkjent servering

## 592 - Status for komiteene (11.25 - 15 min)  


#### Arrkom:  
- Ikke noen flere møter i år
- Neste semester workshop på tirsdag.
- Samarbeid med nutrix og volvox
- X-fest
- Be om penger tilbake fra blixbox :<


#### Bedkom:  
- Tentative datoer for våren er lagt inn
- Ikke møte denne uka, droppa for :beer:
- Arrangement med Bekk igår, folk virket fornøyde
- Booking tar tiden den tar pga, bedrifter er tregge
    - Signert noen kontrakter allerede
    
#### Dotkom:  
- Mye arbeid, komiteen har sjekket inn rundt 200 timer med arbeid
- OW er på cloud :cloud: 

#### Fagkom:  
- Null timmer arbeid siste uka :))
- Siste møte på fredag

#### Prokom:  
- Hadde siste møte igår
- Brekkehelg

#### Trikom:  
- Hadde siste møte idag
- Sett på innkjøp ordningen, har bestemt oss å ikke være med på Omega verksted. Tar like langt tid som å dra på storcash

#### Økonomiansvarlig:  
- Møte med abakus økans, fikk mer info om hvordan de budsjetterer. 
- Soundbox avgjørelse:
    - Hvis du skal bruke soundbox til komite relaterte ting så trenger du ikke å betale.
- Januar blir mye for bankom
    - Åre kommer veldig ubeleilig til
    - Har to helger til å gjøre ferdig alt av regnskap

#### Leder:  
- Vært på alle møter med IDI på fire dager
    - Første møte: Instituttleder, Tihlde og Abakus
        - IDI er kaos, strukturer må komme plass
        - Virker veldig gira på å ha møtene
    - Semestermøte: 
        - Pratet om A-blokka; plass og masterplasser
        - Tilbakemelding fra ITV: ting funker ikkepå grunn av at det ikke var møter og at ingen gjør noe med det som blir sagt av referansegrupper. 
        - Nestlederen virket veldig mottakelig for tilbakemeldinger
        - Innsyn i fadderuka: 
            - De har ikke kapasitet til å starte så tidlig
            - Møte med Erlend og Hilmir neste uke for å gi dem informasjon angående hvordan de skal kontakte IDI.
    - Masterplasser:
        - Mister masterplasser på fiol på it vest
            - IDI: Spør om vi har lyst til å bytte ut sal på A blokka til mastersaler. Dette var ingen enige med.
            - De 47 masterplassene får bare ryke
            - Kun plass til femteklassinger
        - Innredning på A-blokka: hatt en arkitekt innom
            - Effektivisering av hele A blokka
            - Adgangskontroll til A blokka; er du ikke IDI student kommer du ikke inn. 


## 735 - Interkom (10 min)  


## Pause

## 736 - Øke onlinepotten (5 min)  
[Onlinepotten er igjen tom og må økes. Siden det ikke er så mye igjen av semesteret foreslår jeg å øke med 5000kr]
- Godkjennes ved akklamasjon :))

## 737 - Trivselsundersøkelse
[Vi valgte å se bort fra å se bort fra komitee undersøkelse, nå må vi lage den generelle trivselsnundersøkelse.]

- William: Koke fra Abakus, trenger ikke å finne på hjulet på nytt.
- Mari: Fagkom ønsker å få tilbakemelding fra hele Online. Tilbakemelding fra spesifike arrangementer er for spesifikt.
- William: Arrkom har ikke behov for semesterundersøkelse, vi får for vage svar. 
- Anders: Ikke blande trivselsundersøkelse med tilbakemelding for komiteer.

- Sindre: Fagkom tar styret for tilbakemeldingundersøkelse og Anders tar ansvar for trivselundersøkelse.


## 738 - Eventuelt  
- Milla: Workshop på lørdag; skal vi ha onlinepotten da?
    - Sindre: det ble diskutert i fjor til at vi ikke skal ta fra Onlinepotten. 
    - Milla: HS brukte Onlinepotten 2020 og 2021 for Genfors workshop

- Genfors workshop blir søndag kl 10:15

- Dato for julegreier:
    - Kl 14:00 på søndag

- Grillmat må gjøres noe med
    - @channel free food