---
title: "HS møte 23.11.21"
---

*Møtetidspunkt:* kl. 13:15 - 15:00  
*Sted:* R21

*Referering:*  
1. ref Mari  
2. ref Henrik  

*Tilstede:* 

*Ikke tilstede:* William

*Straffer:* Øl på Thomas

## Innsjekk  

## 742 - Godkjenning av innkalling, servering og referat
Godkjent


## 743 - Status for komiteene (11.25 - 15 min)  
#### Arrkom:  
- Ikke stort å melde, workshop for neste semester idag
    - Vanskeligere for økans dersom denne workshopen settes tidliere

#### Bedkom:  
- HSA er i boks

#### Dotkom:  
- Vært mye med OW, prøver å fikse feilen
- Tror OW er greit, funker nå

#### Fagkom:  
- Ingen oppdateringer

#### Prokom:  
- Hadde brekkehelg i helga
    - Tror Offline kommer neste fredag

#### Trikom:  
- Har noen arrangementer igjen

#### Økonomiansvarlig:  
- Lite å si, men mye som skjer likevel

#### Nestleder:  
- Begynt genforsplanleggingen med Sindre
- Fikk oppdatering fra OIL:
    - Fastsatt alt de har lyst til å gjøre for våren
    - Lavterskelarrangement i eksamensperioden

#### Leder:  
 - Møte med KiD på fredag
     - Var ikke fornøyd med påmeldingen
     - Både vi, Abakus og Tihlde meldte fra om at de ikke er veldig konkurransedyktige om dagen
         - Vanskeligere å prioritere det
         - De tok til seg det vi sa, og var gira på flere møter
- Fikser referatet fra generalforsamlingen i fjor

## Pause

## 745 - Godkjenne budsjett (5 min)  
- Godkjennes ved akklamasjon

## 746 - Godkjenne debug retningslinjer (5 min)
- Sindre: Oppsummerer kontraktsforslag
    - William har redaksjonelle endringer
- Godkjent ved akklamasjon
- Sindre: Vi ser på casen med hovedtillitsvalgt på nyåret

## 748 - Retro (30 min)

## 749 - Eventuelt  
- RFK kontrakt  
    - RFK har dunket gjennom alt av kommentarer
    - Gjenstår bare å se i gjennom
- Ascii doc vedtekter  
    - Hovedstyret stemmer for å konvertere vedtektene til Ascii doc