---
title: 'HS Møte 23. februar'
date: '2021-02-23'
---

# HS møte 23/02-08  

*Møtetidspunkt:* kl 11:15 - 13:00  
*Sted:* Sentralbygg 1 265

*Referering:*  
1. ref Henrik  
2. ref Kaja

*Tilstede:*  

*Ikke tilstede:*

*Straffer:*  

## TODOS fra forrige gang. 
[] Benedicte sender mail til AUO om endringsforslaget til Hovedstyrets retningslinjer

[x] Mathias taper boden (wow)

## 552 Godkjenning av innkalling  
Tvilsomt, men det går?

## 553 Status for komiteene (11.30 - 20 min)  
#### Arrkom, med jubkom og velkom:  
- Veldedighetsfest, blir fett. Spør komiteene om bidrag
- X-fest, full rulle med Abakus. Abakus er gira, blir chuggekonkurranse over zoom wow
- Åre. Har booket. Venter på å få litt flere tilbud. 

#### Bedkom, med ITEX:   
- Sendt ut bedriftsundersøkelse. Fått ca 120 svar. Vi skal gå gjennom på workshop på onsdag/torsdag
- Får fortsatt svar på bookingrunden. 
- Leder-diskusjon internt til vanlig, men går bort fra det. Så det stiller 2stk.
- Jubkom diskusjon, trenger en bedrep-rep.


#### Dotkom, med appkom:
- Anhkha jobber på designsystem
- Wiki-trøbbel, men det er løst
- Årboksbilder er tatt og sendt inn (nice)
- Skal hjelpe arrkom sette opp veldedighetsfest
- Snakket med Appkom om X-fest. Webkom og Appkom stiller med 2-3 stk

#### Fagkom, med ekskom:  
- Ett kurs med SopraSteria siden sist, to nye kurs ila uka
- Forskjellige ikke-bedriftskurs i planlegging, mye forskjellig
- Felles workshop med bedkom 

#### Prokom:  
- Offline er sendt til trykk. Printet 80 færre utgaver enn valig. 
- Hjulpet arrkom med bannere
- Skal ha ledervalg om noen timer

#### Trikom 
- Bidrag til veldeighetsfest
- Kontor-ting kommer i dag

#### Seniorkom:  
- Prøvde en workshop forrige uke
#### Bankom:
- Workshop, gikk bra
- Ledervalg på søndag
- Abakus reviderer oss nå, regnskap snart klart

#### Økonomiansvarlig:
- Bestilt nytt kort til velkom

#### Nestleder:  
- Det er genfors da. Ting er blestet og dagsorden er mekka
- Formøte på fredag. Fikk masse bra input. Dagsorden tar høyde for digitalt. 
- Mye genfors, lite annet 

#### Online IL:  
- Vassfjellet på søndag wop wop

#### Leder:  
- Formøte, snakket med genforskandidater
- Fikset Foodora til genfors
- Signert immball-lokalet

## 554 Interkom (5 min) 
- På forrige møte kom et punkt om at arrkom kutter arrangementer. 
    - Hele høstsemesteret er fullt. 
    - Ikke så mye som skjer egt fra arrkom
    - 2-3 ting i måneden
    - Kanskje kutte ned på antall bedpres/kurs, blir 25 arr på høsten
    - Heller færre store arrangementer
    - Eget bedarr i jub-uka? 
- Liten gjennomgang hvor viktig det er med kommunikasjonsflyt når ting blir utfordrende i komite
    - Tar for lang tid før misnøye blir tatt opp
    - Nedsidene med AuO, hvordan få folk til å si ifra tidligere
    - Neste styre må være mer oppmerksom på dette
    - Vanskelig når det er misnøye med komiteleder fra komitemedlem
    - Tydliggjøre tillitsvalgt, sette fram styremedlem som noen man kan snakke med
    - Fortsette med medarbeidersamtaler (viktig) og tillitsvalgte
    - Vanskeligere å kommunisere innad med 'rona
    - Vanskelig å si at 2020 er et representativt år for effektene av AUO
    - Leder snakke med styret og nestleder snakke med komiteledere?

## 555 Hva overlater vi til neste styret? (10 min)
- ITEX, må tas opp med en gang.
- Kaffeavtalen går bra
- Åpne møter og stormøter, sørge for at medlemmer får bedre innsyn i HS
    - Si fra om referat som ligger åpent ute
- Meget bra komitesamarbeid i år
- Noen komiteer sliter mer enn andre som følge av smittevern, sørge for å holde komiteer i live gjennom pandemien
- Velge kontaktpersoner til neste fadderuke
- Tilbakemeldinger på fadderkontrakt, må godkjennes
- Pang-greiene er good i bedkom, løser problemet med gamle medlemmer. Kan brukes i andre komiteer
- Mange tradisjoner som har forsvunnet pga korona, må opprettholde de. Må overføres
    - Online gir ikke drikkegaver
    - Gir ikke bort pin'en vår
    - Hvordan gjennomføre styrevors
    - Skrive det ned på wiki

## 556 Retrospekt 2020 (10 min)
[Hva har dere lært, hva har dere utviklet dere på]

## 557 Eventuelt (15min)
- FiF: Sommerjobb-fristen. Mange som har fylt opp plassene sine når 1. okt kommer.
    - Ha en fristen for lenge en frist skal være åpen sier ingenting om når man ansetter. De kan fylle opp 95% av plassene før fristen er ute. Lage retningslinjer for når plassene fylles?
    - De gjør intervjuene når det passer dem. Kan være greit å la endringen sitte som den gjør foreløpig 
- HS Inn/Ut må planlegges
    - Vi kan ikke ha alle på kontoret, må finne en løsning
    - Dele opp i mindre gjenger, mekke fyllamiddag Ylvis-style
    - Johanne, Monika og Kristoffer mekker
- Hvordan gjennomføre de første møtene?
    - Blir fysisk på A3 auditorium Handels
- Ordne årsberetning, være fast af boiiii. Kort og konsist
    - Hva gjør vi hvis folk lagger under appel? Ikke så mye å gjøre *shrug* 
- Erfaringsoverføring. Hva er det første man skal si?
    - Gjør en innsats for å bli varm i trøya, kast deg ut i det
    - Blir raskere komfortabel, og utvikler tryggheten innad i HS
    - Venne seg til å se saker fra Onlines perspektiv, ikke bare fra komiteen
    - Unngå komite vs komite, hva er best fra Online
    - Ikke være redd å bli med i diskusjoner utenfor ditt "domene"
    - God kommunikasjon med leder og medlemmene i komiteen
    - Bankom: ikke bli ensporig, fokus på kunnskapsbygging
    - Være mer på kontoret, synligere HS

## TODO
lol vi er ferdig, snakkes
