---
title: "M칮te 13.01.2021"
---

# HS m칮te 13/01-21  

*M칮tetidspunkt:* Zoom, kl 12:00 - 14:00

*Referering:*  
1. Sindre  
2. Stensrud

*Tilstede:* Alle

*Straffer:*  
- Samtlige som ikke deltok p친 HS-m칮te 01.01.2021 kl 00.001 p친 hytta. (agenda kom 1 time etter m칮teslutt, s친 tar en vinstraff for det)  
- Benny (forsent)  
- Johanne (forsent)  
 
## TODOS fra forrige gang. 
- [x] Stensrud skal g친 inn i referatet og fylle inn forklaringer under omfordeling av midler.
- [x] Benedicte legger ut link til sp칮rreunders칮kelse p친 slack.
- [x] Marius tar videre behandling av prosjekter fra workshop og kommer tilbake til HS med aktuelle saker.
- [ ] Mathias teiper boden.

## 529 Godkjenning av innkalling  
- Godkjent

## 530 Status for komiteene (12.20 - 20 min)  
#### Arrkom, med jubkom:  
- Ikke s친 mye 친 melde om, f칮rste m칮te i morgen (torsdag), smittesituasjonen er ikke bra, sp칮rs hvor mange ting vi f친r inn p친 starten av 친ret. Krysser fingrene for at ting bedrer seg.
- B친de jubkom og velkom gutta skal delta p친 m칮tet.


#### Bedkom, med ITEX:  
- Jobbet med Tech Talks gjennom ferien. 3 har signert og 3 har takket ja. M친 dessverre avlyses p친 grunn av smittesituasjonen.
- Skal ha f칮rste m칮te i morgen.
- F칮rste bedpress i morgen

#### Dotkom:
- G친r bra, oppdatert Grades.no, de gamle har v칝rt aktive. Ny frontend p친 Grades (darkmode<333)
- Noen feil fikset p친 OW.
- F칮rste m칮te i dag.

#### Fagkom, med ekskom:  
- F칮rste m칮te i g친r.
- F칮rste kurs 21. jan.
- Workshop til helga, komme p친 nye kule ideer.
- Bekk er nysgjerrige med hva som skjer med komiteseminar, der regner med at det ikke er s친 mye planlagt mtp en viss pandemi. Hold Bekk oppdatert.

##### Ekskom  
- Avlyst Tech Talks.
- Medf칮rer nok ingen ekskursjon.

#### Prokom:  
- Oppstartsm칮te p친 fredag, ikke s친 mye som skjer.
- F친tt pr칮vetrykk, mer info om det p친 fredagen. Husker ikke hvilken leverand칮r.

#### Trikom  
- Skal ha m칮te snart, men ingen dato.
- Ingen plan om fysiske arrangement enda, men sjekke ut digitale alternativer.

#### Seniorkom:
- Skal ha oppstartsamtale etterp친 for 친 planlegge f칮rste m칮te.
- Starte med prosjekter.

#### Bankom  
- Bankom har hatt ferie
- F칮rste m칮te s칮ndag. Revidering og regnskapsf칮ring for 2020.

#### 칒konomiansvarlig  
- Fakturert for frukt som ikke er bestilt.

#### Nestleder:  
- Hatt ferie<3
- Sm친tt begynt, booker rom til komitem칮ter, ser an hva soms skjer, evt NTNU og Anne kommer med. Muligens vi ikke kan bruke campus, ingenting er sagt enda, satser p친 det beste.
- Sett p친 semesterunders칮kelsen, og komitearbeidsunders칮kelsen, litt pirk, det er bra, ting vi kan jobbe med!:)

#### Online IL:  
- Ikke noe som skjer.
- Har ikke begynt. F칮rste m칮te til uka.

#### Leder  
- Hentet kaffekopper, st친r 5 kasser p친 kontoret.
- Bra m칮te med Abakus og deres varslingsgruppe. Initiativ fra Endre, de joer med andre ting enn oss. Aksel ser for seg at det er et samarbeidsoppgave i 2021. Bilateralt osv, jobbe p친 tvers.
- M칮te i morgen med LL. Hva skal Buddy-prisen spenn g친 til.

## 531 Interkom (5 min)  
- Nada.

## 532 RFK 칮nsker mer identitet i Online (15min)  
[Ref mail fra Nikolai]  

- 2 forlsag:  
    - kjellerkontakt blir med p친 ukentlige HS m칮ter,  
    - RFK legges inn p친 komitemaillister  
- Benny: Jeg tenker at de legges p친 listene er helt fint, ingenting imot det. Vet at folk blir forvirra av hvem som er der, tror ikke OIL er der enda en gang, det m친 oppdateres. Mer skeptisk til at de blir med p친 m칮tene, i gamle HS var de med fram til et punkt de ikke ble invitert lenger. Det ble gjort at de ville senke antall menenskeer p친 m칮tet som kanskje ikke kan delta p친 alle diskusjoner. Vet ikke om vi burde invitere dem hver gang, men det kan godt skje.
- 칒yvind?: Hvorfor har de ikke blitt inkludert?
    - Benny: S친nn jeg skj칮nte det da, vi hadde b친de ITV og RFK med p친 m칮tene, ble aldri tatt en beslutning 친 ikke invitere de, August bare ikke tok de med p친 kopi, fikk en f칮lelse av at de kom bare for 친 komme, men var ikke produktivt at de var med. Ble da tatt en beslutning 친 inf칮re "stor-m칮ter", der nodekomitemedlemmer bl.a. blir med, men har ikke skjedd grunnet Corona.
- Thea?: Ja, lurer p친 om det er vi i HS som bestemmer s친nne ting, eller er dette noe vi snakker om p친 genfors? 
    - Mathias: Ja genfors. Litt frie t칮yler p친 hvem som er med. RFK mener nok at de vil v칝re med p친 noen m칮ter, ikke ha det i vedtektene. Har litt glemt hele greia og rona.
- Kristoffer: Backes, skull nevne stor-m칮ter, Jazz-hander istedenfor.
- Thea: Tenkt litt p친 det med RFK, vet ingenting om dem. Har ikke skjedd mye der, merka det litt i faddergruppa, en ble med i RFK, og snakket med han litt senere, han sa at han ikke f칮lte han var med i Online. Vi burde legge inn litt innsats at de skal bli invitert.
- Mathias: Elsker 친 inkuledere RFK, men er d친rlige p친 친 inkludere dem. Mange gode innspill.
- 칒yvind: S친nn jeg ser det at problemet med RFK er at vi ikke kan tvinge medlemmene i Online til 친 bruke de. Onlinere f칮ler seg ikke connected med RFK med mindre Onlinere bruker de. Det er veldig t칮ft med tanke p친 RFK.
- Sindre: Har ikke abakus en s친nn RFK greie?
    - Mathias: La bamba.Brandet det litt annerledes, Abakus satser veldig p친 det. Online deler RFK med Delta og Spanskr칮ret. Helt 칝rlig burde vi dele La bamba med Abakus. Det er desverre et skille mellom RFK-kultur og Online-kultur.
    - 칒yvind: Ulempen med 친 v칝re sammen med tre andre linjer er at vi ikke kan spytte inn mer penger enn de andre. S친 Abakus bruker mye mer penger p친 det, og dermed blir det billigere og mer attraktivt
- Mathias: Invitere RFK innimellom p친 m칮ter og legge dem til p친 mailinglista. Noen som tar det?
    - Kristoffer: Yes I fix

## 533 Genfors workshop [5min]
[Vi b칮r finne ut av hvilke saker vi vil stille oss bak ved genfors. Det kan vi gj칮re p친 en workshop, hvor vi brainstormer litt]

- Genfors n칝rmer seg, det er da vi skal forbedre organisasjonen p친 papiret!
- Hva skal HS stille seg bak? Workshop.
- Desto tidligere vi er klare med sakspapirene, desto bedre.
- Kandidatside kan settes opp snart.
    - Snike p친 kandidatene hehe游땓
- Forslag: Sette workshop dato 9. februar
    - Litt sent? Bare tre uker f칮r.
    - 4. februar?
- Stensrud: Har vi sett p친 digital genfors?
    - Mathias: Det er lov 친 gjennomf칮re genfors p친 campus. Det sier NTNU. Sjekke opp FHI regler. LEnge til 2. mars, s친 vi kan h친pe det skjer noe.
    - Henrik: Hvor mange var i fjor? 100? Om vi f친r R1, da er det plass til 500 stk. 
    - Mathias: Ja kj칮r. Digitalt suger. H칮re tidlig
- Mathias: Tentativt genfors 1. mars. Workshop 4. feb.


## Eventuelt  
Thea: Lurer p친 dette med at NTNU driver 친 utestenger noen etter OOP-fusk. Mange av de som tar OOP er informatikere, dersom noen med verv i Online blir utestengt av NTNU hva skal vi gj칮re?  

- Mathias: Vedtektene er good. Sosiale medlemer kan ha verv i Online aka trenger ikke n칮dvendigvis v칝re informatikere og ha studierett. Hva de gj칮re i sin studiehverdag har ingeting 친 si for Online.
- Thea: NTNU kan ikke p친virke dette?
- Mathias: Nei NTNU kan ikke p친virke oss.
- Generelt: Vi synes ikke noe om sanksjonene mot oss. Fortsett i verver uten 친 tenke p친 det.
---
Koppene: Hva er status med de ordentlige koppene?  

- Kristoffer: De er i boden, og man kan skrive navn p친 de med tusj:) Vi har 100 stykk, dersom flere enn 100 칮nsker det s친 tenker jeg sudo random fordeling. Ventet med det mtp at vi ikke kan kj칮re utdeling p친 skolen.

---
Ydmykt innlegg fra Benny: Vil minne om at vi fikk en henvendelse fra velferdstinget. 50k. Noe vi kan komme p친 som kommer innunder der er det fint.

- Stensrud: Arrkom og Prokom spurte om spenn siste. Ingen fikk noe. 3k ble gitt, men ikke brukt.
- Mathias: Stensrud s칮ker. Hvis vi f친r spenn s친 er det smud. Alle tar opp med komiteene sine.
- 칒yvind: Noen som har innsyn i om pengene fra velferdstinget faktisk blir brukt? Er det d친rlig av oss som har s친 mye penger 친 fortsatt be om penger.
    - Mathias: Det styrer de. De vet st친a og fordeler ut i fra dette. Det er mye spenn i potten.
    - Benny: Vi fikk mail i h칮st hvor de skrev at de har mye penger igjen. Kan virke som at det ikke er super mange som s칮ker og bruker det.

## Gj칮rem친l
- [ ] **Mathias:** Teipe boden.
- [ ] **Kristoffer:** svare Thea, nei Nikolai.
- [ ] **Stensrud:** Bli st칮ttekontakt:)
- [ ] **Benny:** Genfors arrangement p친 OW.

M칮tet hevet 13.16