---
title: "HS Møte 4. mai"
---

*Møtetidspunkt:* kl. 10:15 - 12:00  
*Sted:* Realfagbygget R80 

*Referering:*
  1. ref  William
  2. ref  Anders

*Tilstede:*  
Sarmi, Milla, Mari, Henrik, Anders, Thomas, Sindre, William

*Ikke tilstede:*  
Thea


## 638 - Godkjenning av innkalling  

Flinke Sindre! Bra jobba!

## 639 - Status for komiteene (11.25 - 15 min)  

#### Arrkom:  

- Lite som skjer
- Komitékickoff + seminar tatt opp. Arrkom generelt ikke spesielt fornøyd med hvordan kickoff funker, men seminar er veldig gøy. Mergen kommer til å fokusere på seminarbiten, virker det som blir greia.

#### Bedkom:  
- Jobbet på alumniundersøkelse, satt opp hva vi vil spørre om og rekkefølger og sånt
- Bookingrunde som vanlig.
- Også tatt opp komitéseminar. Mest bedkomgreier om kontraktslære o.l.

#### Dotkom:  

- Clean up dag på søndag, mye debugging  
- Hatt en workshop for onboardings opplegget  

#### Fagkom:  
- Langt møte om målene for neste år.
- Diskusjon på kickoff: Samme tanker som arrkom, det blir litt kjedelig. Vanskleig å snakke opp så de nye blir gira. Skal snakke det opp mer og komme med ideer for å gjøre ting litt mer gøy. F. eks life hacks om how 2 komité. Skal være for 1. klasse!
- Diskuterte HSA: Var veldig fornøyd med det. Må snakke litt med Bedkom om det.

#### Prokom:  
- Promovideoen er ferdig filmet, så den burde være ferdig til å vises i fadderukene
- Komiteekickoff; er veldig få som husker det som blir gått gjennom. Burde kanskje være mer interaktivt
- Nok en gang treige med årboka, som blir fjorboka. Kommer til høsten antageligvis :)) (Som er litt synd)
- Snakk om å mekke jubileums merch, kanskje samlerobjekter eller noe. 

#### Trikom:  
- Booka lokaler til 17. mai og Eurovision viewing party
- Grilling om ikke så lenge, er traddisjon før eksamen.
- Komitékickoff: Hvordan kan Trikom få mer ut av det? Vi skal snakke med Seniorkom om det. 

#### Økonomiansvarlig:  
- Fornyet kontrakten på bodleien
- Fikset masse rettigheter i DNB, fjernet tilganger osv. 
- Vi har Stripe kontoer, hvor inngangspengene fra arrnagementer havner. Snakket med Duvara om å lage interkom Stripe-konto, slik at komiteer som ikke bruker det ofte kan bruke den (De som ikke trenger en egen konto). Ankha så på det til OW så det burde være fiksa der
- Mange retningslinjer som revideres i Bankkom, som handler om private utlegg osv og litt generelt om hvordan man skal jobbe i Bankkom. 
- Ny ekskom økans snart!

#### Nestleder:
- Fikset bodtilganger og laget en fil på HS-driven i mappen "IT-vest boden" som inneholder ntnu-brukernavnene til alle jeg har gitt tilgang til siden jeg tok over som nestleder. Da kan dere gå inn og sjekke hvem som har fått tilgang og ikke

_Oppdateringer fra grupperinger:_

Realfagskjelleren:

- RFK er fortsatt stengt 
- Delta har satt i gang initiativ for å lage en kontrakt mellom RFK og Delta, som hovedsakelig formaliserer den nåværende praksisen mellom Linjeforening og Kjeller. Dette er noe de har lyst til å gjøre med de andre linjeforeningene i RFK, og noe Nicolai kommer til å ta opp på neste stormøte 
- Det har blitt sendt ut mail til faddersjefene angående møte hvor de fordeler kjelleren mellom foreningene i fadderuken

Velkom:

- Skal ha siste møte denne tirsdag, og alt ser bra ut
- Prokom lager nå logo
- PSI har endelig sagt ja til å være i storsalen med oss 
- Alle har laget en risikovurdering av arrangementene sine og mesteparten av innkjøpene er gjort, så nå er de bare litt bakpå å finne sponsorer ettersom booking-runden tok lenger tid enn forventet

ITEX:

- Jobber med å få best mulig priser på fly og hotell, og starter med booking denne uka

Appkom:

- Merget ny nibble4 feature
- Hadde grilltur til theisendammen på søndag

OIL:

- Skal arrangere litt aktiviteter både i eksamensperioden og inn i ferien dersom det lar seg gjøre
- Er godt fornøyd med det de har fått til dette semesteret og har allerede noen planer for høsten

#### Leder:  
- Har vært med på IE møte, var raskt status fra linjene. De fleste planlegger plan A og B, slik som oss.  
- Tok opp saken med å sende linjeforeningsmateriell til søkere, blir tatt et nytt møte på de.  
- NTNU hadde et oppstartsmøte, jurister som har sett på om det er lov til å sende ting, og det er det.  
    - Oppstartsmøtet nevnte at NTNU ikke vil ha linjeforeningsgreier på campus Mandag 16. august.  
        - NTNU er redde for å ha for mange folk på campus, IDI får typ lov til å være på campus selv om ikke linjeforeningene kan være der.   
        - Forhåpentligvis får Online en 3-5 minutter til å snakke og fordele i faddergrupper etter at IDI har presentert og sånt  
    - PÅ tirsdagen 17. August så får studentforeningene kommer til campus får å vise seg frem, type samf, UKA og NTNUI.   
        - Vet ikke åssen det blir rent praktisk, alle kan ikke være det samtidig  
        - Er ikke så relevant for oss å stå på stand.  
- Ny strava konkurranse på gang, starter neste uke.   


## 640 - Interkom (10 min)  

- Null interkom i dag! 


## PAUSE (10 min)  

## 642 - Kompilering (15 min)  

- Vi fikk ikke gjennomført kompileringen i fjor, så det vil si at det vil bli dobbelt så mange folk. Tradisjonelt så er kompileringen på samme dagen som immballet.  
    - Vi trenger en liten taskforce til å være med på å planlegge denne.  
        - Milla, Anders og Sarmi kan bli med i denne taskforcen.  
        - William kan bli med på planlegging, men har immball på å årne på selve dagen.  
- Casen er jo det å få litt oversikt over hvor mange som blir. Har også potensielt mye frafall fra 1. klassinger.
    - Finne litt ut av en løsning på dette.  
- Sindre: Må etterhvert se på riddernominasjoner, men nominasjonene fra i fjor står fremdeles så det burde ikke være noe vi trenger å se på per nå. 
- Milla: Fadderne som stod på de ulike postene sist gang.  
- Mari: Men fadderne er jo mest sannsynelig folk som ble med i fjor og ikke er kompilert.  
    - William: Burde ikke være noe problem å få tak i komitemedlemmer til å gjøre dette istedenfor fadderne.  

## 643 - Fordelingsmøte (10 min)  
 
- Sindre: det er snakk om komiteekickoff/komiteeseminar helgen uke 35. Det vil være opptak til komiteene ca uke 35. 
    - Er det da mulig for oss å gjennomføre opptaket i tide før den helgen slik at man kan gjennomføre et komiteeseminar med de nye tatt opp. 
- Per nå ser det ut til at komiteeseminar, og komiteekickoff kanskje skal slås sammen til et arrangement. Da blir det over to dager isåfall. 
- William tar det opp at vi må bytte helg for Komitékickoff/seminar til lørdag uke 37, for å ikke ha for dårlig tid med foreling og komiteopptak. Må høre med Bekk også.
- Gitt at byttet går, tentativ dato for fordelingsmøte 5. september. 

## 645 - Onlinepotten godkjenning (Milla, 5 min)  

- Endret det ene med: "2 uker frist, ingen garanti for penger tilbake etter dette".  
- Lagt til noen punkter på formen på søknadden.  
- Milla: Hvordan skla jeg formulere mailen til alle komiteemedlemmene. Sliter litt med hvordan jeg skal gjøre det med link til dokumentet, og OW.  
    - Sindre: Hvis vi vedtar det nå, så oppdaterer du OW også sender du kun linken til OW.  
    - William: Bare viktig å få folk til å lese nå sånn at de vet hvordan det fungerer. Bare si at alle er nødt til å lese det.   
- Milla: Hvis jeg bare lenker til den oppdaterte wikisiden, så gidder folk ikke lese gjennom det siden det er så mye tekst der.  
    - Sindre: Hva er alternativet? Fint med en liten TLDR.  

Nye retningslinjene blir godkjent ved akklamasjon.  

## 646 - Mail (5 min)  

- Ingen nye mails vi må ta tak i (?)  
- Mari: Svarer vi på mails i løpet av sommeren?  
    - Ja, hvis du kan og har tid. Så er det fint å bare svare.  

## 647 - Sosialt medlem   

- Sindre har snakket med Liodden om dette.  
    - Miscellaneous courses:  
    - Man har ett år med studierett etter ferdig bachelor/master.  
- Når det er sosialt medlem så er dette greit, men spørsmålet er på fullt medlemskap.  
    - William: Vi er nødt til å få noe som tilsier at de går på informatikk.  
- William: Hva er de forskjellige rollene på OW?  
    - Fullt medlem, du har tilgang til alt. 
        - Viktig å passe på hvem som faktisk får lov til ting siden f. eks immball vil bli gitt til fullt medlem, og da erre jo risiko for at vi får datatekstudenter der og sånt.  
    - Sosialt medlem: Sosiale arrangementer, ikke bedpresser og kurs (bedriftsarrangementer).  
        - Type hvis du går to år på informatikk, men så bytter du til et annet studie. Da vil du ha tilgang til å søke sosialt medlem.  
        - Vanskelig å sette grensen på sosialt medlem og fullt medlem hvis folk type har gått informatikk også bytter over til data.
    - Gjest:  
        - Uklart  
- William: Hvordan kan vi se hva slags status de søker for?   
    - Sindre: TAr tak i dette med engang bacheloren hans er levert. Har allerede dialog med Liodden og Benni.  

## 648 - Eventuelt  

### Daljer  

- Thomas: Hvordan deler man ut daljer til komiteen sin?
    - Komiteemedlemmer skal egentlig få daljen sin etter et halvt år/et semester i komiteen. Er bare å hente. 
- Sindre: Ser dere at det er lite daljer så må dere si ifra slik at vi får bestilt opp nye.  


### Mye som skjer til høsten  

- Sindre: Det er veldig mulig at vi er nødt til å ha noen flere møter gjennom sommeren osv før høsten så greit å være forberedt på det. Helt greit om ikke alle alltid kan når det plutselig kommer noe.