---
title: 'HS møte 19.10.21'
date: 2021-10-19
---

# HS-møte 19/10-21

*Møtetidspunkt:* kl. 13:15 - 15:00  
*Sted:* R Zoo-2  

*Referering:*  
  1. ref: Milla   
  2. ref: Thea 

*Servering:* Sindre  

*Tilstede:*  Alle

*Ikke tilstede:*  

*Straffer:*  Anders (øl), Sindre (vin + øl)

## Innsjekk  


## 707 - Godkjenning av innkalling, servering og referat fra forrige uke  

Ikke godkjent innkalling.

## 708 - Status for komiteene (20 min)  

#### Arrkom:  

- Alt går ganske bra nå
- Fått støtte fra fondet og IDI til julebord og Åre
- Har begynt med tilbakemeldingsskjema igjen
    - Man får ikke prikk for å ikke svare
    - Fikk mange gode tilbakemeldinger for temafest


#### Bedkom:  

- Hadde lunsjpres med Bouvet, det gikk bra!
- Sett på nye OW, vil ha "for bedrifter"-siden tilbake. 
- LS-møte: Pushet på Bindeleddet og undersøkte videre UKA sine eksklusive dager. Prosessen er i gang!

#### Dotkom:  

- Fikk mail fra handelshøyskolen i Bergen som ville lære av oss
- Kommet inn mange ønsker til features nå 
    - Hvis de skal løse alle problemene i backlogen må frontend og backend lages på nytt
- Er i en overgangsperiode
    - Litt høy terskel for å fikse ting
    - Cloud kan fikse mye
- De nye er veldig flinke og kommet godt i gang
- William: Har dere vurdert å ta opp flere siden dere har så mye å gjøre?
    - Thomas: Vi ser for oss at det kan skape problemer i komiteen. Dårlig samhold, mindre grupperinger etc. Målet vårt er at andre Onlinere skal bidra, men nå er det veldig vanskelig å gjøre

#### Fagkom:  

- Hadde kurs med Variant. Var en del avmeldinger, men ellers gikk kurset bra!
- Planlegger eksamenskurs
- Vært med på bookingrunden  

#### Prokom:  

- Ikke så mye å melde
- Hadde CV-fotografering på torsdag som gikk bra
    - Ikke korrupt minnekort :)
- Skal ha vorsmøte i dag før trønderfest


#### Trikom:  

- Arrangerte Wine Walk, litt dårlig oppmøte - kanskje fordi det skjer mye
- Oppdatert vaskelista, alle komiteer må se på den

#### Økonomiansvarlig:  

- Hadde møte som var bra. God stemning i bankom for tiden
- Funnet ordstyrer fra kollegiet til budsjettmøtet
- Lagt ut budsjettet.
- Alle må blæste budsjettmøtet. Bare folk fra HS og Bankom som har meldt seg på foreløpig
- Har laget liste for hvem som tar interkomkortet
- Fondet har godkjent søknad fra Ekskom

#### Nestleder:  

- Litt her og der, men ikke så mye siste uken. 

#### Leder:  

- FIF-møte: Fått ny fif-koordinator OG YEY DET ER THOMAS!!! Gratulerer 

## 709 - Interkom (10 min)  

- William: I Arrkom var det ikke noen som var gira på å være hovedansvarlig for Gjenåpningsfesten
    - Sarmi: Er noen fra Trikom som kan være gira. Hvor mye jobb er det?
    - William: Kan være mye, men håper å spre arbeidet på flere.
    - Anders: Når tenker dere å ha det?
    - William: I januar-februar
    - Sindre: Hvor skal det være?
    - William: Samme som sist


- William: Hvordan rent praksis kan vi endre prikkregler? Får mange problemstillinger rundt sosiale arrangementer og prikkregler
    - Thomas: Vil legge inn egne prikkregler man må godkjenne på hvert arrangement.
    - William: Hvordan godkjennes dette hvis vi eventuelt må lage nye prikkregler?
    - Sindre: Gjennom oss. Vi kan endre prikkregler for feks sosiale arrangementer.
    - William: Arrkom har mange ulike caser med dette
    - Anders: Er vanskelig å vite hvilke regler som gjelder når. 
    - Thomas: Burde prikkreglene bestemmes av de som avholder arrangementene?
    - William: Litt uheldig å forvente forskjellige regler fra feks trikom og arrkom. Fortsette å ha samme inndeling som vi har nå, men at de gruppene det gjelder setter seg ned sammen om felles enighet.
    - Anders: Enig og så kan HS se på det til slutt.
    - Sindre: Vi ønsker spesifikke regler, men ikke at de er alt for ulike. 
    - William: Strengheten på prikkreglene kan variere på sosiale arrangementer versus bedriftsarrangementer
    - Mari: Skal vi ta det med til komiteen nå?
    - William: Planlegg en workshop og se på det litt før med komiteen. 


## 711 Eventuelt (10 min)  

- Mari: Grilling, kan vi finne ut av litt ting
    - Tidspunkt: kl. 13

- Thea: Fikse opp i litt medlemskapssøknader

- Sindre: Boden må ryddes

- Anders: Skal vi sette dato for genfors-workshop?
    - Starten av november, vi tar det på Slack


## Møteevaluering  


## Diggepunkt (5 min)
