---
title: 'HS MØTE 20.APRIL'
date: '2021-04-20'
---

*Møtetidspunkt:* kl. 10:15 - 12:00  
*Sted:* Realfagbygget R81


![](https://media.giphy.com/media/ebkHmvltNtGAQn0WEq/giphy-downsized.gif)

![](https://media.giphy.com/media/P3TGS85zfzalLJ0T98/giphy-downsized.gif)  

![](https://media.giphy.com/media/bEV420LK7CvpTkyZKo/giphy-downsized.gif)

*Referering:*  
1. ref Sarmi  
2. ref Milla  

*Tilstede:* Sarmi, Anders, Sindre, Milla, Henrik, Thea, William, Mari, Thomas

*Ikke tilstede:*  

*Straffer:* Thomas (forsen)

## Innsjekk  

## TODOS fra forrige gang.   

## 619 - Godkjenning av innkalling  
Ikke godkjent

## 620 - Status for komiteene (11.25 - 15 min)  

#### Arrkom:  
- Valgt tillitsvalgt
- Ser på høstens arrangementer

#### Bedkom:  
- Fått på plass kontrakter og vedlegger til arrangementer, skal sende ut ila dagen eller i morgen.
- Høsten er mer under kontroll.
- Vil ha lunsj-bedpres til høsten. 
    - Mye skjer på kveldene så er bedre i lunsjtider. 
    - Abakus har hatt suksess med dette.
- Siste bedpres for vårsemesteret i dag

#### Dotkom:  
- Første arbeidskveld med de nye
- Hatt møte med siifra

#### Fagkom:  
- Har hatt kurs med bra oppmøte
- Standardisere begreper om titler i pangordning (eventuelt kontrakt, kommer tilbake til det)

#### Prokom:  
- Ikke mye nytt
- Offline klar til fredag mest sannsynlig
- Fått flere plakatbestillinger, hurra!

#### Trikom:  
- Påskeeggjakt, folk lærte hvor gamle Trikom er;)
#### Økonomiansvarlig:  
- Har sett på bedkom og fagkom "saken" som går på om de får inn mindre penger
    - Det ser ikke slik ut
- Betalt faktura til Amnesty
- Sendt møteinnkaling til fordelingsmøte 9.mai
- Sett på retningslinjer på hvordan fakturere bedrifter
    - Bedkom/fagkom økans kan ta over for de som fakturere 1-2 ganger i året, f.eks trikom


#### Nestleder:
- Har hatt forventningsavklaring med alle 13 komiteledere
    - Si fra hvis man har noe på hjertet<3
- Møte med Sindre kontaktpersonordning.
- Statuspunkt OIL:
    - Ikke planlagt flere arrangementer
    - Skal gjennomføre siste arrangementer nå
    - Skal legge plan når eksamensperioden starter
    - Nytt finværet 
#### Leder:  
- FIF
    - Har brukt mye tid på FIF i det siste
    - Online er ansvarlig for å arrangerer neste møte til høsten. Skjer i Trondheim i oktober, samtidig med uka
    - Tenker to dager: sosialt på fredagen og selve møtet på lørdagen
- Jubkom kontrakt er done
- Sigrid Li er valgt som ny leder i ekskom
- Nye siifra er valgt
- Har bondet med Abakus og Tihlde lederne

## 621 - Interkom (10 min)  
- Mari: Sak med pangordning. Hvordan skal de pensjonerte komitemedlemmene bidra på best mulig måte?
    - Anders: Pang, kokt fra Abakus.
        - Aktiv pang: Er med og bidrar.
        - Pang: Møterett men ikke møteplikt.
        - Man skal kunne gjøre litt mindre og bidra med kunnskap og være en god ressurs, men slippe å bruke masse tid på vervet.
    - Sindre: Alle ser på forslaget fra bedkom.
        - Anders legger ut på driven hvis den ikke er der og kan sammenligne med fagkom og dotkom som har erfaringer med dette.
 
## 622 - Datakameratene (10 min)  
[Diskusjon av [kontrakt] og strategi for Datakameratene + Online fremover]  

- Sindre: Tenker at det viktigste er å få promotert datakamaratene for onlinere. Punkt 7 i kontrakten er litt vagt. Vi burde kanskje ha noe mer konktret på hvordan vi skal rekrutere onlinere
    - Anders: Det går på punktene under punkt 7. F.eks det å stille på interessegruppe dag osv. Så punktet 7 blir kanskje overflødig. Punktene under 7 blir vel mer utdypde
- William: Viktig å ha åpen trening i fadderukene og være med på interessegruppe dag. Det er vel det viktigste fra datakameratenes side.
    - Carl Axel: Enig! Det er det vi har gjort for Abakus.
- Sindre: Vi kan dunke inn det med datakamaratene i newbie. Men vet ikke hvor mange som ser i det?
    - Anders: Mange som ser i det slik jeg har fått inntrykk 
- William: Vi er relativ enige etter å ha diskutert i docs. Målet er vel å bare få datakamaratene mer synlige for onlinere
-  William: Er vel bare å putte det vi har i docsen? 
    -  Carl Axel: Jepp
    -  Sindre: legge inn kommentarer i docs, så sier vi oss fornøyd
    -  Carl Axel: Det blir nice:D
## PAUSE (10 min)  
  Digg pause.
## 623 - Opptak høst 2021 (Thea, 15 min)
[Vi diskuterer hvordan vi løser opptaket til høsten og lager en tentativ plan]

- Thea: Vi må finne ut hvordan vi skal gjøre det til høsten. F.eks hvilke komiteer skal ha opptak til høsten? Hvordan vi skal fordele komitene. 
    - William: Vi kan spørre nodekomitene om de vil ha opptak. Prøve å sidestille de med kjernekomitene her. 
   
- Thea: Vi tar en diskusjon på dette neste møte. 

## 624 - Jubkom penge søknad (Milla, 10 min)   
[Jubkom har sendt søknad om spenn]  
  
- Skal jubkom få 25k til banketten?
    - Milla: Jubkom vil ha 25k fra IDI støtten 
- Sindre: Skal vi godkjenne søknaden?
    - Godkjent ved akklamasjon!

## 625 - Gjennomgang økonomi (Milla + Duvara, 15 min)  
[Online økonomi 101]

- Spørsmål
    - William: Kjører dere revidering internt eller bytter dere med abakus?
         - Duvara: Bytter med abakus én gang i året

## 626 - Studentvalg (10 min)
[Studentvalget er snart]
- Kan stille frem til søndag og så er det valg.

- Hvert fakultet har studentråd.  
 
- Per nå sitter Monika og André som ITV.   
    
- Vi må stemme! Det er viktig å få mange stemmer. Viktig å bleste at folk må stemme

- Sindre: Stiller man som IDI-student? X antall ITV-er fra hvert fakultet.


## 627 - Eventuelt  

- Mari: Kan jeg bare legge inn tech-blæst på korktavelen?
    - Anders: Ja det passer der. Kanskje vente til etter påmeldingen til kurs.
- William: revurderingen av studentkontaktkontrakten.
    - Bare legge til kommentarer hvis man har det.
    - Rekker å bli ferdig og godkjent av Tihlde og Abakus før IE møte.
    - Sindre: Tar det på møtet og får linjeledere til å backe. 

- Sindre: Dere trenger ikke å svare på all mail. Kommer inn masse rart.
