---
title: "Lederbånd & SOME"
---

**Møtetidspunkt:** 10.15  
**Sted:** [R90](https://link.mazemap.com/u7IK5oge)

**Servering og referering:**  
*1. ref*: Johannes   
*2. ref*: Henrik  
*Servering*: Johannes 


**Straff:**  


**Tilstede:** 
Robin, Njål, Magnus, Sondre, Caro, Johannes, Henrik, Ingeborg

**Mangler:** 

- Anårs

## Innsjekk
[Hvordan har dere det?]

- - -

[TOC]

- - -

## 170 Godkjenning av innkalling, servering og referat fra forrige uke
[Kom innkallingen tidsnok? Er serveringen her, og er den godkjent? Er referatet fra forrige uke godkjent?]  
Godkjent 


## 171 TODO´s fra forrige møte

- Robin skrive et forslag om kontaktskjemaet til debug, etter å ha hørt med resten av HS.
- ITEX-gjengen Legge ut itex på nytt
    - Har planlagt, det kommer.
- Robin fikser bodtilgang
    - Har fiksa til felleskortet. Send inn om dere ikke har tilgang
- Anders og carro fikser retningslinjer for IG [done]

- Anders sender hva vi skrev om "How to Online til Njål"
- Alle svarer på doodle om sosialt

## 172 Status for komiteene (20 min)
[Her er det kun meningen at det skal være status for komiteene. Det er lov å stille oppklarende spørsmål, men andre spørsmål som kan lede til diskusjoner kan dere skrive ned og ta på eventuelt.]


#### Arrkom: 
- Skulle egentlig ha temafest nå til helga, men den er flytta til februar. Ganske spenstig tema, finlandshette. Samarbeid med trikom om å lage finlandshette. 
- Maskaradeball på lørdag. 
- paint&sip neste uke.
- planlegger veldedighetsfest, satser på kun fysisk i år. 

#### Bedkom:  
- kid arr mandag
    - capture the flag funket bra.
- Kid styremøte på mandag, ikke så mye bortsett fra at abakus, online og tihlde vil droppe ekskursjon i fadderuka. 
- Bedcrwl på torsdag, veldig god påmelding
- Suppleringsopptak, skal ha intervjuer til uka.
- Planlegger å opprette en instagrambruker for bedriftsfokus. Litt mer aktuelt produkt å selge. 

#### Dotkom:

- Fortsatt jobber med nye OW
    - begynt på dashboardet der, arrangementopprettelse og prikk systemet.
- slått sammen litt større grupper for å prøve å følge scrum litt nærmere. 
- Vengful vineyard skal begynne frontend på nytt. Grunnen er at det er skrevet i svelte som ingen er gode på. 


#### Fagkom:  

- Teambuilding på fredag. 
- Kurs på torsdag med Sopra. Gikk veldig bra for deltagerne, men dårlig påmelding. Folk dropper mingling, noe som er prikk.  
- Spm: Har dere oversikt over hvem som droppa minglinga?
    - i utgangspunktet ikke, men siden vi trodde det var greit så tenker jeg vi lar det går greit denne gangen så tar vi det opp i fagkom til senere.
- Spm: Hvorfor dårlig påmelding? Tema? 
    - Litt usikker. Kan være mange grunner, Arif samtidig, mange programmer å laste ned osv. 

#### Prokom:  

- Planlegger første offline. Blir mange kule artikkeler.
- Mange bestillinger fremover så vi har litt å jobbe med. 
- avtalt møte med someansvarlige og vil gjøre noe gøy
- Årbokplanlegging har startet. Vi er satt opp til bilde 11.55 neste mandag. 
- Spm: Tok du opp det med fyllaoffline?
    - Nei, kan ta det neste prokommøte. 


#### Trikom:  

- Medarbeidersamtaler
- Vors på lørdag før maskeradeballet. MaskeWorkshop
- Kontor til kntor med abakus
- Teambuilding med andre komiteer 
- Spm: er det bestilt kaffefilter
    - ja

#### Økonomiansvarlig:

- I rute med regnskapsføring
- Valg av økans og ny leder snart, mye rundt det.
- Fått mail fra idi om at støtten er forsinket, kommer i april. pleier å komme i januar. 

#### Nestleder: 
[Status fra Backlog, OIL, Appkom, nodékomiteer, FeminIT, Debug, Output og RFK]

- Svart på mail
- Booket rom
- Fikset bodtilgang
- Snakket med vakt&sikring om magnetlås på døra til kontoret. 
- Leder og nestleder til velkom.

#### Output:
- Møte sist torsdag, valgte ikke ny leder enda. 
- skal spille på catch idi og battle of the bands. 
- første øving i morgen. 
- åpen øving for gitarister 8. februar. 
- Lagd en felles messengergruppe med abakus. 


#### Leder:

- Hatt medarbeidersamtaler og vært på tur.

## 173 Interkom (10 min) 
[Her skal saker som angår tre eller flere komiteer]  

Ingen saker. 

## 174 Trivselsundersøkelse (10 min)
[Avklare om det er noe mer som ønskes å legges til på trivselsundersøkelsen, spesielt nye delen som er lagt til. Må også finne ut hvor mye og hva som skal gis i premie, jeg foreslår 250,- i midtbygavekort. Delegere ansvaret for å ferdigstille og dele undersøkelsen med medlemmene våre til 1-2 pers. Får også ansvaret for å kjøpe premien og ordne det.]  

- i: Mange av spørsmålene er litt korona, som kanskje kan fjernes. La også inn spørsmål om hva folk gjorde før studiet.
    - TODO: Magnus og Caro ferdigstiller. 

- Tanker om gaver?
    - Backer midtbygavekort.


## 175 Instagramkonto til revyen (10 min)
[De fleste revyene har egen konto for oppdateringer og promotering av revyen og forestillingene. Det blir jo typ oppdateringer etter øvingshelger og en del promotering når revyen nærmer seg. Aktørslipp og slikt. Det går ann å prøve å være flinke til å tagge onlinebrukeren på innlegg og også legge ut noen storyes på online sin, for å nå frem til online sine medlemmer, men en revykonto er i  hovedsak for å vise de utenfor linjeforeningen hva vi gjør og også ha en plattform hvor vi følger og støtter opp de andre over 20 revyene ved og rundt ntnu]  

- Spørsmål: hvorfor ikke bruke hovedkonto?
    - Blir mye revy og lite av alt annet som skjer i online.
- Backer at de har egen konto.
- Går fort fra 1 til 3 instagramkontoer (Online, bedkom og revy).
    - Bare bra med promotering og oppdateringer, de som følger brukerne er interesserte.
    - Arrkom har ønske om å bruke instagram mer, så tenker ikke det blir like mye case i fremtiden. 

 
## 176 Alumnibånd/Lederbånd/Reppebånd (5 min)
[Robin og jeg snakket litt om dette i forrige uke, og kom egentlig frem til at det sikkert er lettest å bare gjøre det slik som Abakus har gjort det. Altså, kjøpe inn en del meter med bånd i riktig farge. Deretter får hver komiteleder et bånd som ikke er sydd, men festes med sikkerhetsnål, som går i arv fra leder til leder. (på samme måte som HS er nå). Når man går ut av HS får man muligheten til å sy sitt eget bånd som man beholder som alumnibånd.]

- i: Caro har funnet stoff som kan funke. Robin og Caro bestiller. 


## 179 EPVU
[Ved å signere den vedlagte intensjonsavtalen og sende oss deres logo, viser dere at dere markerer En Psykt Vanlig Uke 2023, og at dere bryr dere om psykisk helse hos studentene deres gjennom hele året. Dere blir lagt til under "samarbeid" på nettsiden vår ved å gjøre dette. Det eneste vi krever av dere er at dere arrangerer noe for studenter, med vår logo på (at vi er medarrangør) og/eller deler vår promopakke på Instagram når den er klar i februar (ps - denne blir, i år som i fjor, veldig fin). Disse arrangementene skal da holdes helgen før festivalen, om det kun er for linjeforeningene, eller under selve festivaluken dersom arrangementet er åpent for alle studenter. Sammen med promopakken, vil det også sendes ut et ferdigspikret program over innholdet i festivaluken. 

Ønsker vi å signere intensjonsavtale med epvu?]


## 180 "Styrebånd" til revygjengen
[Revyen har spurt om de kan mekke bånd lignende styrebånda til når de deltar eksternt]

I: Tenker at det burde gå bra, lager egne bånd til de med samme stoff som kjøpes inn til alumni.  
- Skal kun brukes i revysammenheng, ikke i online-sammenheng.  

I: Kanskje ønsker de å designe egne bånd.  
- Vi sender melding til revygjeng om at vi kjøper inn om det er ønskelig.  

I: Tenker de å bruke på ball og andre sammenhenger eller bare revy?  
- Vi kan gi beskjed om at de ikk skal bruke på annet enn revy arrg.  
- De vet det allerede.  

I: Slipper at de bruker våre om de har annerledes bånd enn oss. 

## 181 Eventuelt
[Saker som har oppstått i løpet av møtet eller kort tid før møtet]

[Sak: Kom inn mail om FIF møte, hvem drar på det? Møtet er i tromsø.]

[Sak: Angående representasjon, vi får mange invitasjoner som ingen av oss drar på. Skal vi gi mulighet til komiteledere å dra hvis vi har plasser til overs?]

i: Enig, det var jo dette som var grunnen til diskusjon om lederbånda. Var flinke til å sende videre i starten, men fikk lite tilbakemeldinger. 
- Er ganske høy terskel for å melde seg på om man ikke er kjent med "HS verden".

 i: Sist semester hadde vi støtte, tar ikke hensyn til dette i oversikten.
 - Vi har ikke brukt opp vår støtte, vært dårlig på kvitteringsskjema.


TODO: Henrik og Njål lager retningslinjer. 

[Sak: Timeslot for Årboksbilde.]

Passer det for alle 11.55 til 12.20. 

Ja. 

[Sak: Ikke lenge siden vi så på retningslinjer for prikkeregler. Burde kanskje fikse opp i noen ting, f.eks. mingling på bed. arr. og venteliste.]

I: Synes det er litt hardt med venteliste,
- Tanken er jo at folk skal si ifra 5 timer før arrangementstart.
- Man skal også melde seg av venteliste om man ikke kan møte opp. 
- Er opp til tolkning. 
- påmeldingsstart kl 17, innslipp til 10 over. Etter det innslipp for venteliste. Førstemann til mølla ish.
- kan sette en frist?
- Mye uenighet, Robin og Anders ser på det.



## TODO´s
[Skriv opp todos som har oppstått i løpet av møtet her. Fint om man rekker å ta en gjennomgang av todo´s når møtet er ferdig]

- Magnus og caro fixer trivsel
- Roboin og caro lederbånd
- Anders melsing til itDager
- Njål fjerner suspensjon
- Robin signerer EPVN
- Robin sparrer m bedkom og fagkom ang. FIF
- Henrik og Njål: Retningslinjer for representasjon ledere.
- Robin og Anders ser på prikksystem

## Diggepunkt
[Alle må digge noe] 

## Møteevaluering
[Ris/ros til hvordan møtet har gått]